<?xml version='1.0' encoding='utf-8'?>
<!--
	conjugation-pt.xml - List of Portuguese conjugation templates.
	The templates were generated by Sekou Diao using Unsupervised Learning,
	and follow the xml schema defined by Pierre Sarrazin in conjug_manager.
	Further improved by Brett Tolbert:
	- Removed uncessary compound tenses, as they can be conjugated with 
	  only the helping verb and participle. 
	- Improved DTD, made number of p elements strict, fixed some tenses
	  with incorrect number of p elements
	- Removed mood name from tense names to eliminate redundancy
	- Converted tense tag names to lowercase for ease of use
	- Fixed issues with Portuguese verbs like andar, ficar, amar, odiar, arguir

	Coypright (C) 2023 Brett Tolbert <https://github.com/bretttolbert/verbecc>
	Copyright (C) 2018 Sekou Diao <https://github.com/SekouD>
	Copyright (C) 2003-2016 Pierre Sarrazin <http://sarrazip.com/>

	This program is free software; you can redistribute it and/or
	modify it under the terms of the GNU General Public License
	as published by the Free Software Foundation; either version 2
	of the License, or (at your option) any later version.

	This program is distributed in the hope that it will be useful,
	but WITHOUT ANY WARRANTY; without even the implied warranty of
	MERCHANTABILITY or FITNESS FOR A PARTICULAR PURPOSE.  See the
	GNU General Public License for more details.

	You should have received a copy of the GNU General Public License
	along with this program; if not, write to the Free Software
	Foundation, Inc., 51 Franklin Street, Fifth Floor, Boston, MA
	02110-1301, USA.
-->
<!DOCTYPE conjugation-pt [
<!ELEMENT conjugation-pt (template)+>
<!ATTLIST conjugation-pt xmlns CDATA #FIXED "">
<!ELEMENT template (Indicativo , Condicional , Subjuntivo , Infinitivo , Imperativo , Gerúndio , Particípio)>
<!ATTLIST template xmlns CDATA #FIXED "">
<!ATTLIST template name NMTOKEN #REQUIRED>
<!ELEMENT Indicativo (presente , pretérito-imperfeito , pretérito-mais-que-perfeito , pretérito-perfeito , futuro-do-presente)>
<!ELEMENT Condicional (futuro-do-pretérito)>
<!ELEMENT Subjuntivo (presente , pretérito-imperfeito , futuro)>
<!ELEMENT Infinitivo (infinitivo-pessoal-presente , infinitivo)>
<!ELEMENT Imperativo (afirmativo , negativo)>
<!ELEMENT Gerúndio (gerúndio)>
<!ELEMENT Particípio (particípio)>
<!ELEMENT presente (p , p , p , p , p , p)>
<!ELEMENT pretérito-imperfeito (p , p , p , p , p , p)>
<!ELEMENT pretérito-mais-que-perfeito (p , p , p , p , p , p)>
<!ELEMENT pretérito-perfeito (p , p , p , p , p , p)>
<!ELEMENT futuro-do-presente (p , p , p , p , p , p)>
<!ELEMENT futuro-do-pretérito (p , p , p , p , p , p)>
<!ELEMENT futuro (p , p , p , p , p , p)>
<!ELEMENT infinitivo-pessoal-presente (p , p , p , p , p , p)>
<!ELEMENT infinitivo (p , p)>
<!ELEMENT afirmativo (p , p , p , p , p , p)>
<!ELEMENT negativo (p , p , p , p , p , p)>
<!ELEMENT gerúndio (p , p)>
<!ELEMENT particípio (p)>
<!ELEMENT p (i)>
<!ELEMENT i (#PCDATA)>
]>
<conjugation-pt>

<template name="aque:cer">
	<Indicativo>
		<presente>
			<p><i>ço</i></p>
			<p><i>ces</i></p>
			<p><i>ce</i></p>
			<p><i>cemos</i></p>
			<p><i>ceis</i></p>
			<p><i>cem</i></p>
		</presente>
		<pretérito-imperfeito>
			<p><i>cia</i></p>
			<p><i>cias</i></p>
			<p><i>cia</i></p>
			<p><i>cíamos</i></p>
			<p><i>cíeis</i></p>
			<p><i>ciam</i></p>
		</pretérito-imperfeito>
		<pretérito-mais-que-perfeito>
			<p><i>cera</i></p>
			<p><i>ceras</i></p>
			<p><i>cera</i></p>
			<p><i>cêramos</i></p>
			<p><i>cêreis</i></p>
			<p><i>ceram</i></p>
		</pretérito-mais-que-perfeito>
		<pretérito-perfeito>
			<p><i>ci</i></p>
			<p><i>ceste</i></p>
			<p><i>ceu</i></p>
			<p><i>cemos</i></p>
			<p><i>cestes</i></p>
			<p><i>ceram</i></p>
		</pretérito-perfeito>
		<futuro-do-presente>
			<p><i>cerei</i></p>
			<p><i>cerás</i></p>
			<p><i>cerá</i></p>
			<p><i>ceremos</i></p>
			<p><i>cereis</i></p>
			<p><i>cerão</i></p>
		</futuro-do-presente>
		</Indicativo>
	<Condicional>
		<futuro-do-pretérito>
			<p><i>ceria</i></p>
			<p><i>cerias</i></p>
			<p><i>ceria</i></p>
			<p><i>ceríamos</i></p>
			<p><i>ceríeis</i></p>
			<p><i>ceriam</i></p>
		</futuro-do-pretérito>
		</Condicional>
	<Subjuntivo>
		<presente>
			<p><i>ça</i></p>
			<p><i>ças</i></p>
			<p><i>ça</i></p>
			<p><i>çamos</i></p>
			<p><i>çais</i></p>
			<p><i>çam</i></p>
		</presente>
		<pretérito-imperfeito>
			<p><i>cesse</i></p>
			<p><i>cesses</i></p>
			<p><i>cesse</i></p>
			<p><i>cêssemos</i></p>
			<p><i>cêsseis</i></p>
			<p><i>cessem</i></p>
		</pretérito-imperfeito>
		<futuro>
			<p><i>cer</i></p>
			<p><i>ceres</i></p>
			<p><i>cer</i></p>
			<p><i>cermos</i></p>
			<p><i>cerdes</i></p>
			<p><i>cerem</i></p>
		</futuro>
		</Subjuntivo>
	<Infinitivo>
		<infinitivo-pessoal-presente>
			<p><i>cer</i></p>
			<p><i>ceres</i></p>
			<p><i>cer</i></p>
			<p><i>cermos</i></p>
			<p><i>cerdes</i></p>
			<p><i>cerem</i></p>
		</infinitivo-pessoal-presente>
		<infinitivo>
			<p><i>cer</i></p>
			<p><i>cido</i></p>
		</infinitivo>
	</Infinitivo>
	<Imperativo>
		<afirmativo>
			<p><i>-</i></p>
			<p><i>ce</i></p>
			<p><i>ça</i></p>
			<p><i>çamos</i></p>
			<p><i>cei</i></p>
			<p><i>çam</i></p>
		</afirmativo>
		<negativo>
			<p><i>-</i></p>
			<p><i>ças</i></p>
			<p><i>ça</i></p>
			<p><i>çamos</i></p>
			<p><i>çais</i></p>
			<p><i>çam</i></p>
		</negativo>
	</Imperativo>
	<Gerúndio>
		<gerúndio>
			<p><i>cendo</i></p>
			<p><i>cido</i></p>
		</gerúndio>
	</Gerúndio>
	<Particípio>
		<particípio>
			<p><i>cido</i></p>
		</particípio>
	</Particípio>
</template>

<template name="ac:udir">
	<Indicativo>
		<presente>
			<p><i>udo</i></p>
			<p><i>odes</i></p>
			<p><i>ode</i></p>
			<p><i>udimos</i></p>
			<p><i>udis</i></p>
			<p><i>odem</i></p>
		</presente>
		<pretérito-imperfeito>
			<p><i>udia</i></p>
			<p><i>udias</i></p>
			<p><i>udia</i></p>
			<p><i>udíamos</i></p>
			<p><i>udíeis</i></p>
			<p><i>udiam</i></p>
		</pretérito-imperfeito>
		<pretérito-mais-que-perfeito>
			<p><i>udira</i></p>
			<p><i>udiras</i></p>
			<p><i>udira</i></p>
			<p><i>udíramos</i></p>
			<p><i>udíreis</i></p>
			<p><i>udiram</i></p>
		</pretérito-mais-que-perfeito>
		<pretérito-perfeito>
			<p><i>udi</i></p>
			<p><i>udiste</i></p>
			<p><i>udiu</i></p>
			<p><i>udimos</i></p>
			<p><i>udistes</i></p>
			<p><i>udiram</i></p>
		</pretérito-perfeito>
		<futuro-do-presente>
			<p><i>udirei</i></p>
			<p><i>udirás</i></p>
			<p><i>udirá</i></p>
			<p><i>udiremos</i></p>
			<p><i>udireis</i></p>
			<p><i>udirão</i></p>
		</futuro-do-presente>
		</Indicativo>
	<Condicional>
		<futuro-do-pretérito>
			<p><i>udiria</i></p>
			<p><i>udirias</i></p>
			<p><i>udiria</i></p>
			<p><i>udiríamos</i></p>
			<p><i>udiríeis</i></p>
			<p><i>udiriam</i></p>
		</futuro-do-pretérito>
		</Condicional>
	<Subjuntivo>
		<presente>
			<p><i>uda</i></p>
			<p><i>udas</i></p>
			<p><i>uda</i></p>
			<p><i>udamos</i></p>
			<p><i>udais</i></p>
			<p><i>udam</i></p>
		</presente>
		<pretérito-imperfeito>
			<p><i>udisse</i></p>
			<p><i>udisses</i></p>
			<p><i>udisse</i></p>
			<p><i>udíssemos</i></p>
			<p><i>udísseis</i></p>
			<p><i>udissem</i></p>
		</pretérito-imperfeito>
		<futuro>
			<p><i>udir</i></p>
			<p><i>udires</i></p>
			<p><i>udir</i></p>
			<p><i>udirmos</i></p>
			<p><i>udirdes</i></p>
			<p><i>udirem</i></p>
		</futuro>
		</Subjuntivo>
	<Infinitivo>
		<infinitivo-pessoal-presente>
			<p><i>udir</i></p>
			<p><i>udires</i></p>
			<p><i>udir</i></p>
			<p><i>udirmos</i></p>
			<p><i>udirdes</i></p>
			<p><i>udirem</i></p>
		</infinitivo-pessoal-presente>
		<infinitivo>
			<p><i>udir</i></p>
			<p><i>udido</i></p>
		</infinitivo>
	</Infinitivo>
	<Imperativo>
		<afirmativo>
			<p><i>-</i></p>
			<p><i>ode</i></p>
			<p><i>uda</i></p>
			<p><i>udamos</i></p>
			<p><i>udi</i></p>
			<p><i>udam</i></p>
		</afirmativo>
		<negativo>
			<p><i>-</i></p>
			<p><i>udas</i></p>
			<p><i>uda</i></p>
			<p><i>udamos</i></p>
			<p><i>udais</i></p>
			<p><i>udam</i></p>
		</negativo>
	</Imperativo>
	<Gerúndio>
		<gerúndio>
			<p><i>udindo</i></p>
			<p><i>udido</i></p>
		</gerúndio>
	</Gerúndio>
	<Particípio>
		<particípio>
			<p><i>udido</i></p>
		</particípio>
	</Particípio>
</template>

<template name="adeq:uar">
	<Indicativo>
		<presente>
			<p><i>uo</i></p>
			<p><i>uas</i></p>
			<p><i>ua</i></p>
			<p><i>uamos</i></p>
			<p><i>uais</i></p>
			<p><i>uam</i></p>
		</presente>
		<pretérito-imperfeito>
			<p><i>uava</i></p>
			<p><i>uavas</i></p>
			<p><i>uava</i></p>
			<p><i>uávamos</i></p>
			<p><i>uáveis</i></p>
			<p><i>uavam</i></p>
		</pretérito-imperfeito>
		<pretérito-mais-que-perfeito>
			<p><i>uara</i></p>
			<p><i>uaras</i></p>
			<p><i>uara</i></p>
			<p><i>uáramos</i></p>
			<p><i>uáreis</i></p>
			<p><i>uaram</i></p>
		</pretérito-mais-que-perfeito>
		<pretérito-perfeito>
			<p><i>uei</i></p>
			<p><i>uaste</i></p>
			<p><i>uou</i></p>
			<p><i/></p>
			<p><i>uastes</i></p>
			<p><i>uaram</i></p>
		</pretérito-perfeito>
		<futuro-do-presente>
			<p><i>uarei</i></p>
			<p><i>uarás</i></p>
			<p><i>uará</i></p>
			<p><i>uaremos</i></p>
			<p><i>uareis</i></p>
			<p><i>uarão</i></p>
		</futuro-do-presente>
		</Indicativo>
	<Condicional>
		<futuro-do-pretérito>
			<p><i>uaria</i></p>
			<p><i>uarias</i></p>
			<p><i>uaria</i></p>
			<p><i>uaríamos</i></p>
			<p><i>uaríeis</i></p>
			<p><i>uariam</i></p>
		</futuro-do-pretérito>
		</Condicional>
	<Subjuntivo>
		<presente>
			<p><i>úe</i></p>
			<p><i>úes</i></p>
			<p><i>úe</i></p>
			<p><i>uemos</i></p>
			<p><i>ueis</i></p>
			<p><i>úem</i></p>
		</presente>
		<pretérito-imperfeito>
			<p><i>uasse</i></p>
			<p><i>uasses</i></p>
			<p><i>uasse</i></p>
			<p><i>uássemos</i></p>
			<p><i>uásseis</i></p>
			<p><i>uassem</i></p>
		</pretérito-imperfeito>
		<futuro>
			<p><i>uar</i></p>
			<p><i>uares</i></p>
			<p><i>uar</i></p>
			<p><i>uarmos</i></p>
			<p><i>uardes</i></p>
			<p><i>uarem</i></p>
		</futuro>
		</Subjuntivo>
	<Infinitivo>
		<infinitivo-pessoal-presente>
			<p><i>uar</i></p>
			<p><i>uares</i></p>
			<p><i>uar</i></p>
			<p><i>uarmos</i></p>
			<p><i>uardes</i></p>
			<p><i>uarem</i></p>
		</infinitivo-pessoal-presente>
		<infinitivo>
			<p><i>uar</i></p>
			<p><i>uado</i></p>
		</infinitivo>
	</Infinitivo>
	<Imperativo>
		<afirmativo>
			<p><i>-</i></p>
			<p><i>ua</i></p>
			<p><i>úe</i></p>
			<p><i>uemos</i></p>
			<p><i>uai</i></p>
			<p><i>úem</i></p>
		</afirmativo>
		<negativo>
			<p><i>-</i></p>
			<p><i>úes</i></p>
			<p><i>úe</i></p>
			<p><i>uemos</i></p>
			<p><i>ueis</i></p>
			<p><i>úem</i></p>
		</negativo>
	</Imperativo>
	<Gerúndio>
		<gerúndio>
			<p><i>uando</i></p>
			<p><i>uado</i></p>
		</gerúndio>
	</Gerúndio>
	<Particípio>
		<particípio>
			<p><i>uado</i></p>
		</particípio>
	</Particípio>
</template>

<template name="agr:edir">
	<Indicativo>
		<presente>
			<p><i>ido</i></p>
			<p><i>ides</i></p>
			<p><i>ide</i></p>
			<p><i>edimos</i></p>
			<p><i>edis</i></p>
			<p><i>idem</i></p>
		</presente>
		<pretérito-imperfeito>
			<p><i>edia</i></p>
			<p><i>edias</i></p>
			<p><i>edia</i></p>
			<p><i>edíamos</i></p>
			<p><i>edíeis</i></p>
			<p><i>ediam</i></p>
		</pretérito-imperfeito>
		<pretérito-mais-que-perfeito>
			<p><i>edira</i></p>
			<p><i>ediras</i></p>
			<p><i>edira</i></p>
			<p><i>edíramos</i></p>
			<p><i>edíreis</i></p>
			<p><i>ediram</i></p>
		</pretérito-mais-que-perfeito>
		<pretérito-perfeito>
			<p><i>edi</i></p>
			<p><i>ediste</i></p>
			<p><i>ediu</i></p>
			<p><i>edimos</i></p>
			<p><i>edistes</i></p>
			<p><i>ediram</i></p>
		</pretérito-perfeito>
		<futuro-do-presente>
			<p><i>edirei</i></p>
			<p><i>edirás</i></p>
			<p><i>edirá</i></p>
			<p><i>ediremos</i></p>
			<p><i>edireis</i></p>
			<p><i>edirão</i></p>
		</futuro-do-presente>
		</Indicativo>
	<Condicional>
		<futuro-do-pretérito>
			<p><i>ediria</i></p>
			<p><i>edirias</i></p>
			<p><i>ediria</i></p>
			<p><i>ediríamos</i></p>
			<p><i>ediríeis</i></p>
			<p><i>ediriam</i></p>
		</futuro-do-pretérito>
		</Condicional>
	<Subjuntivo>
		<presente>
			<p><i>ida</i></p>
			<p><i>idas</i></p>
			<p><i>ida</i></p>
			<p><i>idamos</i></p>
			<p><i>idais</i></p>
			<p><i>idam</i></p>
		</presente>
		<pretérito-imperfeito>
			<p><i>edisse</i></p>
			<p><i>edisses</i></p>
			<p><i>edisse</i></p>
			<p><i>edíssemos</i></p>
			<p><i>edísseis</i></p>
			<p><i>edissem</i></p>
		</pretérito-imperfeito>
		<futuro>
			<p><i>edir</i></p>
			<p><i>edires</i></p>
			<p><i>edir</i></p>
			<p><i>edirmos</i></p>
			<p><i>edirdes</i></p>
			<p><i>edirem</i></p>
		</futuro>
		</Subjuntivo>
	<Infinitivo>
		<infinitivo-pessoal-presente>
			<p><i>edir</i></p>
			<p><i>edires</i></p>
			<p><i>edir</i></p>
			<p><i>edirmos</i></p>
			<p><i>edirdes</i></p>
			<p><i>edirem</i></p>
		</infinitivo-pessoal-presente>
		<infinitivo>
			<p><i>edir</i></p>
			<p><i>edido</i></p>
		</infinitivo>
	</Infinitivo>
	<Imperativo>
		<afirmativo>
			<p><i>-</i></p>
			<p><i>ide</i></p>
			<p><i>ida</i></p>
			<p><i>idamos</i></p>
			<p><i>idi</i></p>
			<p><i>idam</i></p>
		</afirmativo>
		<negativo>
			<p><i>-</i></p>
			<p><i>idas</i></p>
			<p><i>ida</i></p>
			<p><i>idamos</i></p>
			<p><i>idais</i></p>
			<p><i>idam</i></p>
		</negativo>
	</Imperativo>
	<Gerúndio>
		<gerúndio>
			<p><i>edindo</i></p>
			<p><i>edido</i></p>
		</gerúndio>
	</Gerúndio>
	<Particípio>
		<particípio>
			<p><i>edido</i></p>
		</particípio>
	</Particípio>
</template>

<template name="compr:ar">
	<Indicativo>
		<presente>
			<p><i>o</i></p>
			<p><i>as</i></p>
			<p><i>a</i></p>
			<p><i>amos</i></p>
			<p><i>ais</i></p>
			<p><i>am</i></p>
		</presente>
		<pretérito-imperfeito>
			<p><i>ava</i></p>
			<p><i>avas</i></p>
			<p><i>ava</i></p>
			<p><i>ávamos</i></p>
			<p><i>áveis</i></p>
			<p><i>avam</i></p>
		</pretérito-imperfeito>
		<pretérito-mais-que-perfeito>
			<p><i>ara</i></p>
			<p><i>aras</i></p>
			<p><i>ara</i></p>
			<p><i>áramos</i></p>
			<p><i>áreis</i></p>
			<p><i>aram</i></p>
		</pretérito-mais-que-perfeito>
		<pretérito-perfeito>
			<p><i>ei</i></p>
			<p><i>aste</i></p>
			<p><i>ou</i></p>
			<p><i/></p>
			<p><i>astes</i></p>
			<p><i>aram</i></p>
		</pretérito-perfeito>
		<futuro-do-presente>
			<p><i>arei</i></p>
			<p><i>arás</i></p>
			<p><i>ará</i></p>
			<p><i>aremos</i></p>
			<p><i>areis</i></p>
			<p><i>arão</i></p>
		</futuro-do-presente>
		</Indicativo>
	<Condicional>
		<futuro-do-pretérito>
			<p><i>aria</i></p>
			<p><i>arias</i></p>
			<p><i>aria</i></p>
			<p><i>aríamos</i></p>
			<p><i>aríeis</i></p>
			<p><i>ariam</i></p>
		</futuro-do-pretérito>
		</Condicional>
	<Subjuntivo>
		<presente>
			<p><i>e</i></p>
			<p><i>es</i></p>
			<p><i>e</i></p>
			<p><i>emos</i></p>
			<p><i>eis</i></p>
			<p><i>em</i></p>
		</presente>
		<pretérito-imperfeito>
			<p><i>asse</i></p>
			<p><i>asses</i></p>
			<p><i>asse</i></p>
			<p><i>ássemos</i></p>
			<p><i>ásseis</i></p>
			<p><i>assem</i></p>
		</pretérito-imperfeito>
		<futuro>
			<p><i>ar</i></p>
			<p><i>ares</i></p>
			<p><i>ar</i></p>
			<p><i>armos</i></p>
			<p><i>ardes</i></p>
			<p><i>arem</i></p>
		</futuro>
		</Subjuntivo>
	<Infinitivo>
		<infinitivo-pessoal-presente>
			<p><i>ar</i></p>
			<p><i>ares</i></p>
			<p><i>ar</i></p>
			<p><i>armos</i></p>
			<p><i>ardes</i></p>
			<p><i>arem</i></p>
		</infinitivo-pessoal-presente>
		<infinitivo>
			<p><i>ar</i></p>
			<p><i>ado</i></p>
		</infinitivo>
	</Infinitivo>
	<Imperativo>
		<afirmativo>
			<p><i>-</i></p>
			<p><i>a</i></p>
			<p><i>e</i></p>
			<p><i>emos</i></p>
			<p><i>ai</i></p>
			<p><i>em</i></p>
		</afirmativo>
		<negativo>
			<p><i>-</i></p>
			<p><i>es</i></p>
			<p><i>e</i></p>
			<p><i>emos</i></p>
			<p><i>eis</i></p>
			<p><i>em</i></p>
		</negativo>
	</Imperativo>
	<Gerúndio>
		<gerúndio>
			<p><i>ando</i></p>
			<p><i>ado</i></p>
		</gerúndio>
	</Gerúndio>
	<Particípio>
		<particípio>
			<p><i>ado</i></p>
		</particípio>
	</Particípio>
</template>

<template name="pr:azer">
	<Indicativo>
		<presente>
			<p><i>azo</i></p>
			<p><i>azes</i></p>
			<p><i>az</i></p>
			<p><i>azemos</i></p>
			<p><i>azeis</i></p>
			<p><i>azem</i></p>
		</presente>
		<pretérito-imperfeito>
			<p><i>azia</i></p>
			<p><i>azias</i></p>
			<p><i>azia</i></p>
			<p><i>azíamos</i></p>
			<p><i>azíeis</i></p>
			<p><i>aziam</i></p>
		</pretérito-imperfeito>
		<pretérito-mais-que-perfeito>
			<p><i>ouvera</i></p>
			<p><i>ouveras</i></p>
			<p><i>ouvera</i></p>
			<p><i>ouvéramos</i></p>
			<p><i>ouvéreis</i></p>
			<p><i>ouveram</i></p>
		</pretérito-mais-que-perfeito>
		<pretérito-perfeito>
			<p><i>ouve</i></p>
			<p><i>ouveste</i></p>
			<p><i>ouve</i></p>
			<p><i>ouvemos</i></p>
			<p><i>ouvestes</i></p>
			<p><i>ouveram</i></p>
		</pretérito-perfeito>
		<futuro-do-presente>
			<p><i>azerei</i></p>
			<p><i>azerás</i></p>
			<p><i>azerá</i></p>
			<p><i>azeremos</i></p>
			<p><i>azereis</i></p>
			<p><i>azerão</i></p>
		</futuro-do-presente>
		</Indicativo>
	<Condicional>
		<futuro-do-pretérito>
			<p><i>azeria</i></p>
			<p><i>azerias</i></p>
			<p><i>azeria</i></p>
			<p><i>azeríamos</i></p>
			<p><i>azeríeis</i></p>
			<p><i>azeriam</i></p>
		</futuro-do-pretérito>
		</Condicional>
	<Subjuntivo>
		<presente>
			<p><i>aza</i></p>
			<p><i>azas</i></p>
			<p><i>aza</i></p>
			<p><i>azamos</i></p>
			<p><i>azais</i></p>
			<p><i>azam</i></p>
		</presente>
		<pretérito-imperfeito>
			<p><i>ouvesse</i></p>
			<p><i>ouvesses</i></p>
			<p><i>ouvesse</i></p>
			<p><i>ouvéssemos</i></p>
			<p><i>ouvésseis</i></p>
			<p><i>ouvessem</i></p>
		</pretérito-imperfeito>
		<futuro>
			<p><i>ouver</i></p>
			<p><i>ouveres</i></p>
			<p><i>ouver</i></p>
			<p><i>ouvermos</i></p>
			<p><i>ouverdes</i></p>
			<p><i>ouverem</i></p>
		</futuro>
		</Subjuntivo>
	<Infinitivo>
		<infinitivo-pessoal-presente>
			<p><i>azer</i></p>
			<p><i>azeres</i></p>
			<p><i>azer</i></p>
			<p><i>azermos</i></p>
			<p><i>azerdes</i></p>
			<p><i>azerem</i></p>
		</infinitivo-pessoal-presente>
		<infinitivo>
			<p><i>azer</i></p>
			<p><i>azido</i></p>
		</infinitivo>
	</Infinitivo>
	<Imperativo>
		<afirmativo>
			<p><i>-</i></p>
			<p><i>aze</i></p>
			<p><i>aza</i></p>
			<p><i>azamos</i></p>
			<p><i>azei</i></p>
			<p><i>azam</i></p>
		</afirmativo>
		<negativo>
			<p><i>-</i></p>
			<p><i>azas</i></p>
			<p><i>aza</i></p>
			<p><i>azamos</i></p>
			<p><i>azais</i></p>
			<p><i>azam</i></p>
		</negativo>
	</Imperativo>
	<Gerúndio>
		<gerúndio>
			<p><i>azendo</i></p>
			<p><i>azido</i></p>
		</gerúndio>
	</Gerúndio>
	<Particípio>
		<particípio>
			<p><i>azido</i></p>
		</particípio>
	</Particípio>
</template>

<template name="arg:uir">
	<Indicativo>
		<presente>
			<p><i>uo</i></p>
			<p><i>úis</i></p>
			<p><i>úi</i></p>
			<p><i>uimos</i></p>
			<p><i>uistes</i></p>
			<p><i>úem</i></p>
		</presente>
		<pretérito-imperfeito>
			<p><i>uia</i></p>
			<p><i>uas</i></p>
			<p><i>uia</i></p>
			<p><i>uíamos</i></p>
			<p><i>uíeis</i></p>
			<p><i>uiam</i></p>
		</pretérito-imperfeito>
		<pretérito-mais-que-perfeito>
			<p><i>uira</i></p>
			<p><i>uiras</i></p>
			<p><i>uira</i></p>
			<p><i>uíramos</i></p>
			<p><i>uíreis</i></p>
			<p><i>uiram</i></p>
		</pretérito-mais-que-perfeito>
		<pretérito-perfeito>
			<p><i>ui</i></p>
			<p><i>uiste</i></p>
			<p><i>uiu</i></p>
			<p><i>uimos</i></p>
			<p><i>uistes</i></p>
			<p><i>uiram</i></p>
		</pretérito-perfeito>
		<futuro-do-presente>
			<p><i>uirei</i></p>
			<p><i>uirás</i></p>
			<p><i>uirá</i></p>
			<p><i>uiremos</i></p>
			<p><i>uireis</i></p>
			<p><i>uirão</i></p>
		</futuro-do-presente>
		</Indicativo>
	<Condicional>
		<futuro-do-pretérito>
			<p><i>uiria</i></p>
			<p><i>uirias</i></p>
			<p><i>uiria</i></p>
			<p><i>uiríamos</i></p>
			<p><i>uiríeis</i></p>
			<p><i>uiriam</i></p>
		</futuro-do-pretérito>
		</Condicional>
	<Subjuntivo>
		<presente>
			<p><i>ua</i></p>
			<p><i>uas</i></p>
			<p><i>ua</i></p>
			<p><i>uamos</i></p>
			<p><i>uais</i></p>
			<p><i>uam</i></p>
		</presente>
		<pretérito-imperfeito>
			<p><i>uisse</i></p>
			<p><i>uisses</i></p>
			<p><i>uisse</i></p>
			<p><i>uíssemos</i></p>
			<p><i>uísseis</i></p>
			<p><i>uissem</i></p>
		</pretérito-imperfeito>
		<futuro>
			<p><i>uir</i></p>
			<p><i>uires</i></p>
			<p><i>uir</i></p>
			<p><i>uirmos</i></p>
			<p><i>uirdes</i></p>
			<p><i>uirem</i></p>
		</futuro>
		</Subjuntivo>
	<Infinitivo>
		<infinitivo-pessoal-presente>
			<p><i>uir</i></p>
			<p><i>uíres</i></p>
			<p><i>uir</i></p>
			<p><i>uirmos</i></p>
			<p><i>uirdes</i></p>
			<p><i>uírem</i></p>
		</infinitivo-pessoal-presente>
		<infinitivo>
			<p><i>uir</i></p>
			<p><i>uido</i></p>
		</infinitivo>
	</Infinitivo>
	<Imperativo>
		<afirmativo>
			<p><i>-</i></p>
			<p><i>úi</i></p>
			<p><i>ua</i></p>
			<p><i>uamos</i></p>
			<p><i>uí</i></p>
			<p><i>uam</i></p>
		</afirmativo>
		<negativo>
			<p><i>-</i></p>
			<p><i>uas</i></p>
			<p><i>ua</i></p>
			<p><i>uamos</i></p>
			<p><i>uais</i></p>
			<p><i>uam</i></p>
		</negativo>
	</Imperativo>
	<Gerúndio>
		<gerúndio>
			<p><i>uindo</i></p>
			<p><i>uido</i></p>
		</gerúndio>
	</Gerúndio>
	<Particípio>
		<particípio>
			<p><i>uido</i></p>
		</particípio>
	</Particípio>
</template>

<template name="averig:uar">
	<Indicativo>
		<presente>
			<p><i>uo</i></p>
			<p><i>uas</i></p>
			<p><i>ua</i></p>
			<p><i>uamos</i></p>
			<p><i>uais</i></p>
			<p><i>uam</i></p>
		</presente>
		<pretérito-imperfeito>
			<p><i>uava</i></p>
			<p><i>uavas</i></p>
			<p><i>uava</i></p>
			<p><i>uávamos</i></p>
			<p><i>uáveis</i></p>
			<p><i>uavam</i></p>
		</pretérito-imperfeito>
		<pretérito-mais-que-perfeito>
			<p><i>uara</i></p>
			<p><i>uaras</i></p>
			<p><i>uara</i></p>
			<p><i>uáramos</i></p>
			<p><i>uáreis</i></p>
			<p><i>uaram</i></p>
		</pretérito-mais-que-perfeito>
		<pretérito-perfeito>
			<p><i/></p>
			<p><i>uaste</i></p>
			<p><i>uou</i></p>
			<p><i/></p>
			<p><i>uastes</i></p>
			<p><i>uaram</i></p>
		</pretérito-perfeito>
		<futuro-do-presente>
			<p><i>uarei</i></p>
			<p><i>uarás</i></p>
			<p><i>uará</i></p>
			<p><i>uaremos</i></p>
			<p><i>uareis</i></p>
			<p><i>uarão</i></p>
		</futuro-do-presente>
		</Indicativo>
	<Condicional>
		<futuro-do-pretérito>
			<p><i>uaria</i></p>
			<p><i>uarias</i></p>
			<p><i>uaria</i></p>
			<p><i>uaríamos</i></p>
			<p><i>uaríeis</i></p>
			<p><i>uariam</i></p>
		</futuro-do-pretérito>
		</Condicional>
	<Subjuntivo>
		<presente>
			<p><i>úe</i></p>
			<p><i>úes</i></p>
			<p><i>úe</i></p>
			<p><i/></p>
			<p><i/></p>
			<p><i/></p>
		</presente>
		<pretérito-imperfeito>
			<p><i>uasse</i></p>
			<p><i>uasses</i></p>
			<p><i>uasse</i></p>
			<p><i>uássemos</i></p>
			<p><i>uásseis</i></p>
			<p><i>uassem</i></p>
		</pretérito-imperfeito>
		<futuro>
			<p><i>uar</i></p>
			<p><i>uares</i></p>
			<p><i>uar</i></p>
			<p><i>uarmos</i></p>
			<p><i>uardes</i></p>
			<p><i>uarem</i></p>
		</futuro>
		</Subjuntivo>
	<Infinitivo>
		<infinitivo-pessoal-presente>
			<p><i>uar</i></p>
			<p><i>uares</i></p>
			<p><i>uar</i></p>
			<p><i>uarmos</i></p>
			<p><i>uardes</i></p>
			<p><i>uarem</i></p>
		</infinitivo-pessoal-presente>
		<infinitivo>
			<p><i>uar</i></p>
			<p><i>uado</i></p>
		</infinitivo>
	</Infinitivo>
	<Imperativo>
		<afirmativo>
			<p><i>-</i></p>
			<p><i>ua</i></p>
			<p><i>úe</i></p>
			<p><i/></p>
			<p><i>uai</i></p>
			<p><i>úem</i></p>
		</afirmativo>
		<negativo>
			<p><i>-</i></p>
			<p><i>úes</i></p>
			<p><i>úe</i></p>
			<p><i/></p>
			<p><i/></p>
			<p><i/></p>
		</negativo>
	</Imperativo>
	<Gerúndio>
		<gerúndio>
			<p><i>uando</i></p>
			<p><i>uado</i></p>
		</gerúndio>
	</Gerúndio>
	<Particípio>
		<particípio>
			<p><i>uado</i></p>
		</particípio>
	</Particípio>
</template>

<template name="av:ir">
	<Indicativo>
		<presente>
			<p><i>enho</i></p>
			<p><i>éns</i></p>
			<p><i>ém</i></p>
			<p><i>imos</i></p>
			<p><i>indes</i></p>
			<p><i>êm</i></p>
		</presente>
		<pretérito-imperfeito>
			<p><i>inha</i></p>
			<p><i>inhas</i></p>
			<p><i>inha</i></p>
			<p><i>ínhamos</i></p>
			<p><i>ínheis</i></p>
			<p><i>inham</i></p>
		</pretérito-imperfeito>
		<pretérito-mais-que-perfeito>
			<p><i>iera</i></p>
			<p><i>ieras</i></p>
			<p><i>iera</i></p>
			<p><i>iéramos</i></p>
			<p><i>iéreis</i></p>
			<p><i>ieram</i></p>
		</pretérito-mais-que-perfeito>
		<pretérito-perfeito>
			<p><i>im</i></p>
			<p><i>ieste</i></p>
			<p><i>eio</i></p>
			<p><i>iemos</i></p>
			<p><i>iestes</i></p>
			<p><i>ieram</i></p>
		</pretérito-perfeito>
		<futuro-do-presente>
			<p><i>irei</i></p>
			<p><i>irás</i></p>
			<p><i>irá</i></p>
			<p><i>iremos</i></p>
			<p><i>ireis</i></p>
			<p><i>irão</i></p>
		</futuro-do-presente>
		</Indicativo>
	<Condicional>
		<futuro-do-pretérito>
			<p><i>iria</i></p>
			<p><i>irias</i></p>
			<p><i>iria</i></p>
			<p><i>iríamos</i></p>
			<p><i>iríeis</i></p>
			<p><i>iriam</i></p>
		</futuro-do-pretérito>
		</Condicional>
	<Subjuntivo>
		<presente>
			<p><i>enha</i></p>
			<p><i>enhas</i></p>
			<p><i>enha</i></p>
			<p><i>enhamos</i></p>
			<p><i>enhais</i></p>
			<p><i>enham</i></p>
		</presente>
		<pretérito-imperfeito>
			<p><i>iesse</i></p>
			<p><i>iesses</i></p>
			<p><i>iesse</i></p>
			<p><i>iéssemos</i></p>
			<p><i>iésseis</i></p>
			<p><i>iessem</i></p>
		</pretérito-imperfeito>
		<futuro>
			<p><i>ier</i></p>
			<p><i>ieres</i></p>
			<p><i>ier</i></p>
			<p><i>iermos</i></p>
			<p><i>ierdes</i></p>
			<p><i>ierem</i></p>
		</futuro>
		</Subjuntivo>
	<Infinitivo>
		<infinitivo-pessoal-presente>
			<p><i>ir</i></p>
			<p><i>ires</i></p>
			<p><i>ir</i></p>
			<p><i>irmos</i></p>
			<p><i>irdes</i></p>
			<p><i>irem</i></p>
		</infinitivo-pessoal-presente>
		<infinitivo>
			<p><i>ir</i></p>
			<p><i>indo</i></p>
		</infinitivo>
	</Infinitivo>
	<Imperativo>
		<afirmativo>
			<p><i>-</i></p>
			<p><i>ém</i></p>
			<p><i>enha</i></p>
			<p><i>enhamos</i></p>
			<p><i>inde</i></p>
			<p><i>enham</i></p>
		</afirmativo>
		<negativo>
			<p><i>-</i></p>
			<p><i>enhas</i></p>
			<p><i>enha</i></p>
			<p><i>enhamos</i></p>
			<p><i>enhais</i></p>
			<p><i>enham</i></p>
		</negativo>
	</Imperativo>
	<Gerúndio>
		<gerúndio>
			<p><i>indo</i></p>
			<p><i>indo</i></p>
		</gerúndio>
	</Gerúndio>
	<Particípio>
		<particípio>
			<p><i>indo</i></p>
		</particípio>
	</Particípio>
</template>

<template name="c:aber">
	<Indicativo>
		<presente>
			<p><i>aibo</i></p>
			<p><i>abes</i></p>
			<p><i>abe</i></p>
			<p><i>abemos</i></p>
			<p><i>abeis</i></p>
			<p><i>abem</i></p>
		</presente>
		<pretérito-imperfeito>
			<p><i>abia</i></p>
			<p><i>abias</i></p>
			<p><i>abia</i></p>
			<p><i>abíamos</i></p>
			<p><i>abíeis</i></p>
			<p><i>abiam</i></p>
		</pretérito-imperfeito>
		<pretérito-mais-que-perfeito>
			<p><i>oubera</i></p>
			<p><i>ouberas</i></p>
			<p><i>oubera</i></p>
			<p><i>oubéramos</i></p>
			<p><i>oubéreis</i></p>
			<p><i>ouberam</i></p>
		</pretérito-mais-que-perfeito>
		<pretérito-perfeito>
			<p><i>oube</i></p>
			<p><i>oubeste</i></p>
			<p><i>oube</i></p>
			<p><i>oubemos</i></p>
			<p><i>oubestes</i></p>
			<p><i>ouberam</i></p>
		</pretérito-perfeito>
		<futuro-do-presente>
			<p><i>aberei</i></p>
			<p><i>aberás</i></p>
			<p><i>aberá</i></p>
			<p><i>aberemos</i></p>
			<p><i>abereis</i></p>
			<p><i>aberão</i></p>
		</futuro-do-presente>
		</Indicativo>
	<Condicional>
		<futuro-do-pretérito>
			<p><i>aberia</i></p>
			<p><i>aberias</i></p>
			<p><i>aberia</i></p>
			<p><i>aberíamos</i></p>
			<p><i>aberíeis</i></p>
			<p><i>aberiam</i></p>
		</futuro-do-pretérito>
		</Condicional>
	<Subjuntivo>
		<presente>
			<p><i>aiba</i></p>
			<p><i>aibas</i></p>
			<p><i>aiba</i></p>
			<p><i>aibamos</i></p>
			<p><i>aibais</i></p>
			<p><i>aibam</i></p>
		</presente>
		<pretérito-imperfeito>
			<p><i>oubesse</i></p>
			<p><i>oubesses</i></p>
			<p><i>oubesse</i></p>
			<p><i>oubéssemos</i></p>
			<p><i>oubésseis</i></p>
			<p><i>oubessem</i></p>
		</pretérito-imperfeito>
		<futuro>
			<p><i>ouber</i></p>
			<p><i>ouberes</i></p>
			<p><i>ouber</i></p>
			<p><i>oubermos</i></p>
			<p><i>ouberdes</i></p>
			<p><i>ouberem</i></p>
		</futuro>
		</Subjuntivo>
	<Infinitivo>
		<infinitivo-pessoal-presente>
			<p><i>aber</i></p>
			<p><i>aberes</i></p>
			<p><i>aber</i></p>
			<p><i>abermos</i></p>
			<p><i>aberdes</i></p>
			<p><i>aberem</i></p>
		</infinitivo-pessoal-presente>
		<infinitivo>
			<p><i>aber</i></p>
			<p><i>abido</i></p>
		</infinitivo>
	</Infinitivo>
	<Imperativo>
		<afirmativo>
			<p><i>-</i></p>
			<p><i>abe</i></p>
			<p><i>aiba</i></p>
			<p><i>aibamos</i></p>
			<p><i>abei</i></p>
			<p><i>aibam</i></p>
		</afirmativo>
		<negativo>
			<p><i>-</i></p>
			<p><i>aibas</i></p>
			<p><i>aiba</i></p>
			<p><i>aibamos</i></p>
			<p><i>aibais</i></p>
			<p><i>aibam</i></p>
		</negativo>
	</Imperativo>
	<Gerúndio>
		<gerúndio>
			<p><i>abendo</i></p>
			<p><i>abido</i></p>
		</gerúndio>
	</Gerúndio>
	<Particípio>
		<particípio>
			<p><i>abido</i></p>
		</particípio>
	</Particípio>
</template>

<template name="c:erzir">
	<Indicativo>
		<presente>
			<p><i>irzo</i></p>
			<p><i>erzes</i></p>
			<p><i>erze</i></p>
			<p><i>erzimos</i></p>
			<p><i>erziz</i></p>
			<p><i>erzem</i></p>
		</presente>
		<pretérito-imperfeito>
			<p><i>erzia</i></p>
			<p><i>erzias</i></p>
			<p><i>erzia</i></p>
			<p><i>erzíamos</i></p>
			<p><i>erzíeis</i></p>
			<p><i>erziam</i></p>
		</pretérito-imperfeito>
		<pretérito-mais-que-perfeito>
			<p><i>erzira</i></p>
			<p><i>erziras</i></p>
			<p><i>erzira</i></p>
			<p><i>erzíramos</i></p>
			<p><i>erzíreis</i></p>
			<p><i>erziram</i></p>
		</pretérito-mais-que-perfeito>
		<pretérito-perfeito>
			<p><i>erzi</i></p>
			<p><i>erziste</i></p>
			<p><i>erziu</i></p>
			<p><i>erzimos</i></p>
			<p><i>erzistes</i></p>
			<p><i>erziram</i></p>
		</pretérito-perfeito>
		<futuro-do-presente>
			<p><i>erzirei</i></p>
			<p><i>erzirás</i></p>
			<p><i>erzirá</i></p>
			<p><i>erziremos</i></p>
			<p><i>erzireis</i></p>
			<p><i>erzirão</i></p>
		</futuro-do-presente>
		</Indicativo>
	<Condicional>
		<futuro-do-pretérito>
			<p><i>erziria</i></p>
			<p><i>erzirias</i></p>
			<p><i>erziria</i></p>
			<p><i>erziríamos</i></p>
			<p><i>erziríeis</i></p>
			<p><i>erziriam</i></p>
		</futuro-do-pretérito>
		</Condicional>
	<Subjuntivo>
		<presente>
			<p><i>irza</i></p>
			<p><i>irzas</i></p>
			<p><i>irza</i></p>
			<p><i>erzamos</i></p>
			<p><i>irzais</i></p>
			<p><i>irzam</i></p>
		</presente>
		<pretérito-imperfeito>
			<p><i>erzisse</i></p>
			<p><i>erzisses</i></p>
			<p><i>erzisse</i></p>
			<p><i>erzíssemos</i></p>
			<p><i>erzísseis</i></p>
			<p><i>erzissem</i></p>
		</pretérito-imperfeito>
		<futuro>
			<p><i>erzir</i></p>
			<p><i>erzires</i></p>
			<p><i>erzir</i></p>
			<p><i>erzirmos</i></p>
			<p><i>erzirdes</i></p>
			<p><i>erzirem</i></p>
		</futuro>
		</Subjuntivo>
	<Infinitivo>
		<infinitivo-pessoal-presente>
			<p><i>erzir</i></p>
			<p><i>erzires</i></p>
			<p><i>erzir</i></p>
			<p><i>erzirmos</i></p>
			<p><i>erzirdes</i></p>
			<p><i>erzirem</i></p>
		</infinitivo-pessoal-presente>
		<infinitivo>
			<p><i>erzir</i></p>
			<p><i>erzido</i></p>
		</infinitivo>
	</Infinitivo>
	<Imperativo>
		<afirmativo>
			<p><i>-</i></p>
			<p><i>erze</i></p>
			<p><i>irza</i></p>
			<p><i>irzamos</i></p>
			<p><i>erzi</i></p>
			<p><i>irzam</i></p>
		</afirmativo>
		<negativo>
			<p><i>-</i></p>
			<p><i>irzas</i></p>
			<p><i>irza</i></p>
			<p><i>erzamos</i></p>
			<p><i>irzais</i></p>
			<p><i>irzam</i></p>
		</negativo>
	</Imperativo>
	<Gerúndio>
		<gerúndio>
			<p><i>erzindo</i></p>
			<p><i>erzido</i></p>
		</gerúndio>
	</Gerúndio>
	<Particípio>
		<particípio>
			<p><i>erzido</i></p>
		</particípio>
	</Particípio>
</template>

<template name="cheg:ar">
	<Indicativo>
		<presente>
			<p><i>o</i></p>
			<p><i>as</i></p>
			<p><i>a</i></p>
			<p><i>amos</i></p>
			<p><i>ais</i></p>
			<p><i>am</i></p>
		</presente>
		<pretérito-imperfeito>
			<p><i>ava</i></p>
			<p><i>avas</i></p>
			<p><i>ava</i></p>
			<p><i>ávamos</i></p>
			<p><i>áveis</i></p>
			<p><i>avam</i></p>
		</pretérito-imperfeito>
		<pretérito-mais-que-perfeito>
			<p><i>ara</i></p>
			<p><i>aras</i></p>
			<p><i>ara</i></p>
			<p><i>áramos</i></p>
			<p><i>áreis</i></p>
			<p><i>aram</i></p>
		</pretérito-mais-que-perfeito>
		<pretérito-perfeito>
			<p><i>uei</i></p>
			<p><i>aste</i></p>
			<p><i>ou</i></p>
			<p><i/></p>
			<p><i>astes</i></p>
			<p><i>aram</i></p>
		</pretérito-perfeito>
		<futuro-do-presente>
			<p><i>arei</i></p>
			<p><i>arás</i></p>
			<p><i>ará</i></p>
			<p><i>aremos</i></p>
			<p><i>areis</i></p>
			<p><i>arão</i></p>
		</futuro-do-presente>
		</Indicativo>
	<Condicional>
		<futuro-do-pretérito>
			<p><i>aria</i></p>
			<p><i>arias</i></p>
			<p><i>aria</i></p>
			<p><i>aríamos</i></p>
			<p><i>aríeis</i></p>
			<p><i>ariam</i></p>
		</futuro-do-pretérito>
		</Condicional>
	<Subjuntivo>
		<presente>
			<p><i>ue</i></p>
			<p><i>ues</i></p>
			<p><i>ue</i></p>
			<p><i>uemos</i></p>
			<p><i>ueis</i></p>
			<p><i>uem</i></p>
		</presente>
		<pretérito-imperfeito>
			<p><i>asse</i></p>
			<p><i>asses</i></p>
			<p><i>asse</i></p>
			<p><i>ássemos</i></p>
			<p><i>ásseis</i></p>
			<p><i>assem</i></p>
		</pretérito-imperfeito>
		<futuro>
			<p><i>ar</i></p>
			<p><i>ares</i></p>
			<p><i>ar</i></p>
			<p><i>armos</i></p>
			<p><i>ardes</i></p>
			<p><i>arem</i></p>
		</futuro>
		</Subjuntivo>
	<Infinitivo>
		<infinitivo-pessoal-presente>
			<p><i>ar</i></p>
			<p><i>ares</i></p>
			<p><i>ar</i></p>
			<p><i>armos</i></p>
			<p><i>ardes</i></p>
			<p><i>arem</i></p>
		</infinitivo-pessoal-presente>
		<infinitivo>
			<p><i>ar</i></p>
			<p><i>ado</i></p>
		</infinitivo>
	</Infinitivo>
	<Imperativo>
		<afirmativo>
			<p><i>-</i></p>
			<p><i>a</i></p>
			<p><i>ue</i></p>
			<p><i>uemos</i></p>
			<p><i>ai</i></p>
			<p><i>uem</i></p>
		</afirmativo>
		<negativo>
			<p><i>-</i></p>
			<p><i>ues</i></p>
			<p><i>ue</i></p>
			<p><i>uemos</i></p>
			<p><i>ueis</i></p>
			<p><i>uem</i></p>
		</negativo>
	</Imperativo>
	<Gerúndio>
		<gerúndio>
			<p><i>ando</i></p>
			<p><i>ado</i></p>
		</gerúndio>
	</Gerúndio>
	<Particípio>
		<particípio>
			<p><i>ado</i></p>
		</particípio>
	</Particípio>
</template>

<template name="chov:er">
	<Indicativo>
		<presente>
			<p><i>-</i></p>
			<p><i>-</i></p>
			<p><i>e</i></p>
			<p><i>-</i></p>
			<p><i>-</i></p>
			<p><i>em</i></p>
		</presente>
		<pretérito-imperfeito>
			<p><i>-</i></p>
			<p><i>-</i></p>
			<p><i>ia</i></p>
			<p><i>-</i></p>
			<p><i>-</i></p>
			<p><i>iam</i></p>
		</pretérito-imperfeito>
		<pretérito-mais-que-perfeito>
			<p><i>-</i></p>
			<p><i>-</i></p>
			<p><i>era</i></p>
			<p><i>-</i></p>
			<p><i>-</i></p>
			<p><i>eram</i></p>
		</pretérito-mais-que-perfeito>
		<pretérito-perfeito>
			<p><i>-</i></p>
			<p><i>-</i></p>
			<p><i>eu</i></p>
			<p><i>-</i></p>
			<p><i>-</i></p>
			<p><i>eram</i></p>
		</pretérito-perfeito>
		<futuro-do-presente>
			<p><i>-</i></p>
			<p><i>-</i></p>
			<p><i>erá</i></p>
			<p><i>-</i></p>
			<p><i>-</i></p>
			<p><i>erão</i></p>
		</futuro-do-presente>
		</Indicativo>
	<Condicional>
		<futuro-do-pretérito>
			<p><i>-</i></p>
			<p><i>-</i></p>
			<p><i>eria</i></p>
			<p><i>-</i></p>
			<p><i>-</i></p>
			<p><i>eriam</i></p>
		</futuro-do-pretérito>
		</Condicional>
	<Subjuntivo>
		<presente>
			<p><i>-</i></p>
			<p><i>-</i></p>
			<p><i>a</i></p>
			<p><i>-</i></p>
			<p><i>-</i></p>
			<p><i>am</i></p>
		</presente>
		<pretérito-imperfeito>
			<p><i>-</i></p>
			<p><i>-</i></p>
			<p><i>esse</i></p>
			<p><i>-</i></p>
			<p><i>-</i></p>
			<p><i>essem</i></p>
		</pretérito-imperfeito>
		<futuro>
			<p><i>-</i></p>
			<p><i>-</i></p>
			<p><i>er</i></p>
			<p><i>-</i></p>
			<p><i>-</i></p>
			<p><i>erem</i></p>
		</futuro>
		</Subjuntivo>
	<Infinitivo>
		<infinitivo-pessoal-presente>
			<p><i>-</i></p>
			<p><i>-</i></p>
			<p><i>er</i></p>
			<p><i>-</i></p>
			<p><i>-</i></p>
			<p><i>erem</i></p>
		</infinitivo-pessoal-presente>
		<infinitivo>
			<p><i>er</i></p>
			<p><i>ido</i></p>
		</infinitivo>
	</Infinitivo>
	<Imperativo>
		<afirmativo>
			<p><i>-</i></p>
			<p><i>-</i></p>
			<p><i>a</i></p>
			<p><i>-</i></p>
			<p><i>-</i></p>
			<p><i>am</i></p>
		</afirmativo>
		<negativo>
			<p><i>-</i></p>
			<p><i>-</i></p>
			<p><i>a</i></p>
			<p><i>-</i></p>
			<p><i>-</i></p>
			<p><i>am</i></p>
		</negativo>
	</Imperativo>
	<Gerúndio>
		<gerúndio>
			<p><i>endo</i></p>
			<p><i>ido</i></p>
		</gerúndio>
	</Gerúndio>
	<Particípio>
		<particípio>
			<p><i>ido</i></p>
		</particípio>
	</Particípio>
</template>

<template name="come:çar">
	<Indicativo>
		<presente>
			<p><i>ço</i></p>
			<p><i>ças</i></p>
			<p><i>ça</i></p>
			<p><i>çamos</i></p>
			<p><i>çais</i></p>
			<p><i>çam</i></p>
		</presente>
		<pretérito-imperfeito>
			<p><i>çava</i></p>
			<p><i>çavas</i></p>
			<p><i>çava</i></p>
			<p><i>çávamos</i></p>
			<p><i>çáveis</i></p>
			<p><i>çavam</i></p>
		</pretérito-imperfeito>
		<pretérito-mais-que-perfeito>
			<p><i>çara</i></p>
			<p><i>çaras</i></p>
			<p><i>çara</i></p>
			<p><i>çáramos</i></p>
			<p><i>çáreis</i></p>
			<p><i>çaram</i></p>
		</pretérito-mais-que-perfeito>
		<pretérito-perfeito>
			<p><i>cei</i></p>
			<p><i>çaste</i></p>
			<p><i>çou</i></p>
			<p><i/></p>
			<p><i>çastes</i></p>
			<p><i>çaram</i></p>
		</pretérito-perfeito>
		<futuro-do-presente>
			<p><i>çarei</i></p>
			<p><i>çarás</i></p>
			<p><i>çará</i></p>
			<p><i>çaremos</i></p>
			<p><i>çareis</i></p>
			<p><i>çarão</i></p>
		</futuro-do-presente>
		</Indicativo>
	<Condicional>
		<futuro-do-pretérito>
			<p><i>çaria</i></p>
			<p><i>çarias</i></p>
			<p><i>çaria</i></p>
			<p><i>çaríamos</i></p>
			<p><i>çaríeis</i></p>
			<p><i>çariam</i></p>
		</futuro-do-pretérito>
		</Condicional>
	<Subjuntivo>
		<presente>
			<p><i>ce</i></p>
			<p><i>ces</i></p>
			<p><i>ce</i></p>
			<p><i>cemos</i></p>
			<p><i>ceis</i></p>
			<p><i>cem</i></p>
		</presente>
		<pretérito-imperfeito>
			<p><i>çasse</i></p>
			<p><i>çasses</i></p>
			<p><i>çasse</i></p>
			<p><i>çássemos</i></p>
			<p><i>çásseis</i></p>
			<p><i>çassem</i></p>
		</pretérito-imperfeito>
		<futuro>
			<p><i>çar</i></p>
			<p><i>çares</i></p>
			<p><i>çar</i></p>
			<p><i>çarmos</i></p>
			<p><i>çardes</i></p>
			<p><i>çarem</i></p>
		</futuro>
		</Subjuntivo>
	<Infinitivo>
		<infinitivo-pessoal-presente>
			<p><i>çar</i></p>
			<p><i>çares</i></p>
			<p><i>çar</i></p>
			<p><i>çarmos</i></p>
			<p><i>çardes</i></p>
			<p><i>çarem</i></p>
		</infinitivo-pessoal-presente>
		<infinitivo>
			<p><i>çar</i></p>
			<p><i>çado</i></p>
		</infinitivo>
	</Infinitivo>
	<Imperativo>
		<afirmativo>
			<p><i>-</i></p>
			<p><i>ça</i></p>
			<p><i>ce</i></p>
			<p><i>cemos</i></p>
			<p><i>çai</i></p>
			<p><i>cem</i></p>
		</afirmativo>
		<negativo>
			<p><i>-</i></p>
			<p><i>ces</i></p>
			<p><i>ce</i></p>
			<p><i>cemos</i></p>
			<p><i>ceis</i></p>
			<p><i>cem</i></p>
		</negativo>
	</Imperativo>
	<Gerúndio>
		<gerúndio>
			<p><i>çando</i></p>
			<p><i>çado</i></p>
		</gerúndio>
	</Gerúndio>
	<Particípio>
		<particípio>
			<p><i>çado</i></p>
		</particípio>
	</Particípio>
</template>

<template name="relampague:ar">
	<Indicativo>
		<presente>
			<p><i>io</i></p>
			<p><i>ias</i></p>
			<p><i>ia</i></p>
			<p><i>amos</i></p>
			<p><i>ais</i></p>
			<p><i>iam</i></p>
		</presente>
		<pretérito-imperfeito>
			<p><i>ava</i></p>
			<p><i>avas</i></p>
			<p><i>ava</i></p>
			<p><i>ávamos</i></p>
			<p><i>áveis</i></p>
			<p><i>avam</i></p>
		</pretérito-imperfeito>
		<pretérito-mais-que-perfeito>
			<p><i>ara</i></p>
			<p><i>aras</i></p>
			<p><i>ara</i></p>
			<p><i>áramos</i></p>
			<p><i>áreis</i></p>
			<p><i>aram</i></p>
		</pretérito-mais-que-perfeito>
		<pretérito-perfeito>
			<p><i>ei</i></p>
			<p><i>aste</i></p>
			<p><i>ou</i></p>
			<p><i/></p>
			<p><i>astes</i></p>
			<p><i>aram</i></p>
		</pretérito-perfeito>
		<futuro-do-presente>
			<p><i>arei</i></p>
			<p><i>arás</i></p>
			<p><i>ará</i></p>
			<p><i>aremos</i></p>
			<p><i>areis</i></p>
			<p><i>arão</i></p>
		</futuro-do-presente>
		</Indicativo>
	<Condicional>
		<futuro-do-pretérito>
			<p><i>aria</i></p>
			<p><i>arias</i></p>
			<p><i>aria</i></p>
			<p><i>aríamos</i></p>
			<p><i>aríeis</i></p>
			<p><i>ariam</i></p>
		</futuro-do-pretérito>
		</Condicional>
	<Subjuntivo>
		<presente>
			<p><i>ie</i></p>
			<p><i>ies</i></p>
			<p><i>ie</i></p>
			<p><i>emos</i></p>
			<p><i>eis</i></p>
			<p><i>iem</i></p>
		</presente>
		<pretérito-imperfeito>
			<p><i>asse</i></p>
			<p><i>asses</i></p>
			<p><i>asse</i></p>
			<p><i>ássemos</i></p>
			<p><i>ásseis</i></p>
			<p><i>assem</i></p>
		</pretérito-imperfeito>
		<futuro>
			<p><i>ar</i></p>
			<p><i>ares</i></p>
			<p><i>ar</i></p>
			<p><i>armos</i></p>
			<p><i>ardes</i></p>
			<p><i>arem</i></p>
		</futuro>
		</Subjuntivo>
	<Infinitivo>
		<infinitivo-pessoal-presente>
			<p><i>ar</i></p>
			<p><i>ares</i></p>
			<p><i>ar</i></p>
			<p><i>armos</i></p>
			<p><i>ardes</i></p>
			<p><i>arem</i></p>
		</infinitivo-pessoal-presente>
		<infinitivo>
			<p><i>ar</i></p>
			<p><i>ado</i></p>
		</infinitivo>
	</Infinitivo>
	<Imperativo>
		<afirmativo>
			<p><i>-</i></p>
			<p><i>ia</i></p>
			<p><i>ie</i></p>
			<p><i>emos</i></p>
			<p><i>ai</i></p>
			<p><i>iem</i></p>
		</afirmativo>
		<negativo>
			<p><i>-</i></p>
			<p><i>ies</i></p>
			<p><i>ie</i></p>
			<p><i>emos</i></p>
			<p><i>eis</i></p>
			<p><i>iem</i></p>
		</negativo>
	</Imperativo>
	<Gerúndio>
		<gerúndio>
			<p><i>ando</i></p>
			<p><i>ado</i></p>
		</gerúndio>
	</Gerúndio>
	<Particípio>
		<particípio>
			<p><i>ado</i></p>
		</particípio>
	</Particípio>
</template>

<template name="l:er">
	<Indicativo>
		<presente>
			<p><i>eio</i></p>
			<p><i>ês</i></p>
			<p><i>ê</i></p>
			<p><i>emos</i></p>
			<p><i>edes</i></p>
			<p><i>êem</i></p>
		</presente>
		<pretérito-imperfeito>
			<p><i>ia</i></p>
			<p><i>ias</i></p>
			<p><i>ia</i></p>
			<p><i>íamos</i></p>
			<p><i>íeis</i></p>
			<p><i>iam</i></p>
		</pretérito-imperfeito>
		<pretérito-mais-que-perfeito>
			<p><i>era</i></p>
			<p><i>eras</i></p>
			<p><i>era</i></p>
			<p><i>êramos</i></p>
			<p><i>êreis</i></p>
			<p><i>eram</i></p>
		</pretérito-mais-que-perfeito>
		<pretérito-perfeito>
			<p><i>i</i></p>
			<p><i>este</i></p>
			<p><i>eu</i></p>
			<p><i>emos</i></p>
			<p><i>estes</i></p>
			<p><i>eram</i></p>
		</pretérito-perfeito>
		<futuro-do-presente>
			<p><i>erei</i></p>
			<p><i>erás</i></p>
			<p><i>erá</i></p>
			<p><i>eremos</i></p>
			<p><i>ereis</i></p>
			<p><i>erão</i></p>
		</futuro-do-presente>
		</Indicativo>
	<Condicional>
		<futuro-do-pretérito>
			<p><i>eria</i></p>
			<p><i>erias</i></p>
			<p><i>eria</i></p>
			<p><i>eríamos</i></p>
			<p><i>eríeis</i></p>
			<p><i>eriam</i></p>
		</futuro-do-pretérito>
		</Condicional>
	<Subjuntivo>
		<presente>
			<p><i>eia</i></p>
			<p><i>eias</i></p>
			<p><i>eia</i></p>
			<p><i>eiamos</i></p>
			<p><i>eiais</i></p>
			<p><i>eiam</i></p>
		</presente>
		<pretérito-imperfeito>
			<p><i>esse</i></p>
			<p><i>esses</i></p>
			<p><i>esse</i></p>
			<p><i>êssemos</i></p>
			<p><i>êsseis</i></p>
			<p><i>essem</i></p>
		</pretérito-imperfeito>
		<futuro>
			<p><i>er</i></p>
			<p><i>eres</i></p>
			<p><i>er</i></p>
			<p><i>ermos</i></p>
			<p><i>erdes</i></p>
			<p><i>erem</i></p>
		</futuro>
		</Subjuntivo>
	<Infinitivo>
		<infinitivo-pessoal-presente>
			<p><i>er</i></p>
			<p><i>eres</i></p>
			<p><i>er</i></p>
			<p><i>ermos</i></p>
			<p><i>erdes</i></p>
			<p><i>erem</i></p>
		</infinitivo-pessoal-presente>
		<infinitivo>
			<p><i>er</i></p>
			<p><i>ido</i></p>
		</infinitivo>
	</Infinitivo>
	<Imperativo>
		<afirmativo>
			<p><i>-</i></p>
			<p><i>ê</i></p>
			<p><i>eia</i></p>
			<p><i>eiamos</i></p>
			<p><i>ede</i></p>
			<p><i>eiam</i></p>
		</afirmativo>
		<negativo>
			<p><i>-</i></p>
			<p><i>eias</i></p>
			<p><i>eia</i></p>
			<p><i>eiamos</i></p>
			<p><i>eiais</i></p>
			<p><i>eiam</i></p>
		</negativo>
	</Imperativo>
	<Gerúndio>
		<gerúndio>
			<p><i>endo</i></p>
			<p><i>ido</i></p>
		</gerúndio>
	</Gerúndio>
	<Particípio>
		<particípio>
			<p><i>ido</i></p>
		</particípio>
	</Particípio>
</template>

<template name="d:ar">
	<Indicativo>
		<presente>
			<p><i>ou</i></p>
			<p><i>ás</i></p>
			<p><i>á</i></p>
			<p><i>amos</i></p>
			<p><i>ais</i></p>
			<p><i>ão</i></p>
		</presente>
		<pretérito-imperfeito>
			<p><i>ava</i></p>
			<p><i>avas</i></p>
			<p><i>ava</i></p>
			<p><i>ávamos</i></p>
			<p><i>áveis</i></p>
			<p><i>avam</i></p>
		</pretérito-imperfeito>
		<pretérito-mais-que-perfeito>
			<p><i>era</i></p>
			<p><i>eras</i></p>
			<p><i>era</i></p>
			<p><i>éramos</i></p>
			<p><i>éreis</i></p>
			<p><i>eram</i></p>
		</pretérito-mais-que-perfeito>
		<pretérito-perfeito>
			<p><i>ei</i></p>
			<p><i>este</i></p>
			<p><i>eu</i></p>
			<p><i>emos</i></p>
			<p><i>estes</i></p>
			<p><i>eram</i></p>
		</pretérito-perfeito>
		<futuro-do-presente>
			<p><i>arei</i></p>
			<p><i>arás</i></p>
			<p><i>ará</i></p>
			<p><i>aremos</i></p>
			<p><i>areis</i></p>
			<p><i>arão</i></p>
		</futuro-do-presente>
		</Indicativo>
	<Condicional>
		<futuro-do-pretérito>
			<p><i>aria</i></p>
			<p><i>arias</i></p>
			<p><i>aria</i></p>
			<p><i>aríamos</i></p>
			<p><i>aríeis</i></p>
			<p><i>ariam</i></p>
		</futuro-do-pretérito>
		</Condicional>
	<Subjuntivo>
		<presente>
			<p><i>ê</i></p>
			<p><i>ês</i></p>
			<p><i>ê</i></p>
			<p><i>emos</i></p>
			<p><i>eis</i></p>
			<p><i>êem</i></p>
		</presente>
		<pretérito-imperfeito>
			<p><i>esse</i></p>
			<p><i>esses</i></p>
			<p><i>esse</i></p>
			<p><i>éssemos</i></p>
			<p><i>ésseis</i></p>
			<p><i>essem</i></p>
		</pretérito-imperfeito>
		<futuro>
			<p><i>er</i></p>
			<p><i>eres</i></p>
			<p><i>er</i></p>
			<p><i>ermos</i></p>
			<p><i>erdes</i></p>
			<p><i>erem</i></p>
		</futuro>
		</Subjuntivo>
	<Infinitivo>
		<infinitivo-pessoal-presente>
			<p><i>ar</i></p>
			<p><i>ares</i></p>
			<p><i>ar</i></p>
			<p><i>armos</i></p>
			<p><i>ardes</i></p>
			<p><i>arem</i></p>
		</infinitivo-pessoal-presente>
		<infinitivo>
			<p><i>ar</i></p>
			<p><i>ado</i></p>
		</infinitivo>
	</Infinitivo>
	<Imperativo>
		<afirmativo>
			<p><i>-</i></p>
			<p><i>á</i></p>
			<p><i>ê</i></p>
			<p><i>emos</i></p>
			<p><i>ai</i></p>
			<p><i>êem</i></p>
		</afirmativo>
		<negativo>
			<p><i>-</i></p>
			<p><i>ês</i></p>
			<p><i>ê</i></p>
			<p><i>emos</i></p>
			<p><i>eis</i></p>
			<p><i>êem</i></p>
		</negativo>
	</Imperativo>
	<Gerúndio>
		<gerúndio>
			<p><i>ando</i></p>
			<p><i>ado</i></p>
		</gerúndio>
	</Gerúndio>
	<Particípio>
		<particípio>
			<p><i>ado</i></p>
		</particípio>
	</Particípio>
</template>

<template name="delinqu:ir">
	<Indicativo>
		<presente>
			<p><i>-</i></p>
			<p><i>-</i></p>
			<p><i>-</i></p>
			<p><i>imos</i></p>
			<p><i>is</i></p>
			<p><i>-</i></p>
		</presente>
		<pretérito-imperfeito>
			<p><i>ia</i></p>
			<p><i>ias</i></p>
			<p><i>ia</i></p>
			<p><i>íamos</i></p>
			<p><i>íeis</i></p>
			<p><i>iam</i></p>
		</pretérito-imperfeito>
		<pretérito-mais-que-perfeito>
			<p><i>ira</i></p>
			<p><i>iras</i></p>
			<p><i>ira</i></p>
			<p><i>íramos</i></p>
			<p><i>íreis</i></p>
			<p><i>iram</i></p>
		</pretérito-mais-que-perfeito>
		<pretérito-perfeito>
			<p><i>i</i></p>
			<p><i>iste</i></p>
			<p><i>iu</i></p>
			<p><i>imos</i></p>
			<p><i>istes</i></p>
			<p><i>iram</i></p>
		</pretérito-perfeito>
		<futuro-do-presente>
			<p><i>irei</i></p>
			<p><i>irás</i></p>
			<p><i>irá</i></p>
			<p><i>iremos</i></p>
			<p><i>ireis</i></p>
			<p><i>irão</i></p>
		</futuro-do-presente>
		</Indicativo>
	<Condicional>
		<futuro-do-pretérito>
			<p><i>iria</i></p>
			<p><i>irias</i></p>
			<p><i>iria</i></p>
			<p><i>iríamos</i></p>
			<p><i>iríeis</i></p>
			<p><i>iriam</i></p>
		</futuro-do-pretérito>
		</Condicional>
	<Subjuntivo>
		<presente>
			<p><i>-</i></p>
			<p><i>-</i></p>
			<p><i>-</i></p>
			<p><i>-</i></p>
			<p><i>-</i></p>
			<p><i>-</i></p>
		</presente>
		<pretérito-imperfeito>
			<p><i>isse</i></p>
			<p><i>isses</i></p>
			<p><i>isse</i></p>
			<p><i>íssemos</i></p>
			<p><i>ísseis</i></p>
			<p><i>issem</i></p>
		</pretérito-imperfeito>
		<futuro>
			<p><i>ir</i></p>
			<p><i>ires</i></p>
			<p><i>ir</i></p>
			<p><i>irmos</i></p>
			<p><i>irdes</i></p>
			<p><i>irem</i></p>
		</futuro>
		</Subjuntivo>
	<Infinitivo>
		<infinitivo-pessoal-presente>
			<p><i>ir</i></p>
			<p><i>ires</i></p>
			<p><i>ir</i></p>
			<p><i>irmos</i></p>
			<p><i>irdes</i></p>
			<p><i>irem</i></p>
		</infinitivo-pessoal-presente>
		<infinitivo>
			<p><i>ir</i></p>
			<p><i>ido</i></p>
		</infinitivo>
	</Infinitivo>
	<Imperativo>
		<afirmativo>
			<p><i>-</i></p>
			<p><i>-</i></p>
			<p><i>-</i></p>
			<p><i>-</i></p>
			<p><i>í</i></p>
			<p><i>-</i></p>
		</afirmativo>
		<negativo>
			<p><i>-</i></p>
			<p><i>-</i></p>
			<p><i>-</i></p>
			<p><i>-</i></p>
			<p><i>-</i></p>
			<p><i>-</i></p>
		</negativo>
	</Imperativo>
	<Gerúndio>
		<gerúndio>
			<p><i>indo</i></p>
			<p><i>ido</i></p>
		</gerúndio>
	</Gerúndio>
	<Particípio>
		<particípio>
			<p><i>ido</i></p>
		</particípio>
	</Particípio>
</template>

<template name="destr:uir">
	<Indicativo>
		<presente>
			<p><i>uo</i></p>
			<p><i>uis</i></p>
			<p><i>ui</i></p>
			<p><i>uímos</i></p>
			<p><i>uís</i></p>
			<p><i>uem</i></p>
		</presente>
		<pretérito-imperfeito>
			<p><i>uía</i></p>
			<p><i>uías</i></p>
			<p><i>uía</i></p>
			<p><i>uíamos</i></p>
			<p><i>uíeis</i></p>
			<p><i>uíam</i></p>
		</pretérito-imperfeito>
		<pretérito-mais-que-perfeito>
			<p><i>uíra</i></p>
			<p><i>uíras</i></p>
			<p><i>uíra</i></p>
			<p><i>uíramos</i></p>
			<p><i>uíreis</i></p>
			<p><i>uíram</i></p>
		</pretérito-mais-que-perfeito>
		<pretérito-perfeito>
			<p><i>uí</i></p>
			<p><i>uíste</i></p>
			<p><i>uiu</i></p>
			<p><i>uímos</i></p>
			<p><i>uístes</i></p>
			<p><i>uíram</i></p>
		</pretérito-perfeito>
		<futuro-do-presente>
			<p><i>uirei</i></p>
			<p><i>uirás</i></p>
			<p><i>uirá</i></p>
			<p><i>uiremos</i></p>
			<p><i>uireis</i></p>
			<p><i>uirão</i></p>
		</futuro-do-presente>
		</Indicativo>
	<Condicional>
		<futuro-do-pretérito>
			<p><i>uiria</i></p>
			<p><i>uirias</i></p>
			<p><i>uiria</i></p>
			<p><i>uiríamos</i></p>
			<p><i>uiríeis</i></p>
			<p><i>uiriam</i></p>
		</futuro-do-pretérito>
		</Condicional>
	<Subjuntivo>
		<presente>
			<p><i>ua</i></p>
			<p><i>uas</i></p>
			<p><i>ua</i></p>
			<p><i>uamos</i></p>
			<p><i>uais</i></p>
			<p><i>uam</i></p>
		</presente>
		<pretérito-imperfeito>
			<p><i>uísse</i></p>
			<p><i>uísses</i></p>
			<p><i>uísse</i></p>
			<p><i>uíssemos</i></p>
			<p><i>uísseis</i></p>
			<p><i>uíssem</i></p>
		</pretérito-imperfeito>
		<futuro>
			<p><i>uir</i></p>
			<p><i>uíres</i></p>
			<p><i>uir</i></p>
			<p><i>uirmos</i></p>
			<p><i>uirdes</i></p>
			<p><i>uírem</i></p>
		</futuro>
		</Subjuntivo>
	<Infinitivo>
		<infinitivo-pessoal-presente>
			<p><i>uir</i></p>
			<p><i>uíres</i></p>
			<p><i>uir</i></p>
			<p><i>uirmos</i></p>
			<p><i>uirdes</i></p>
			<p><i>uírem</i></p>
		</infinitivo-pessoal-presente>
		<infinitivo>
			<p><i>uir</i></p>
			<p><i>uído</i></p>
		</infinitivo>
	</Infinitivo>
	<Imperativo>
		<afirmativo>
			<p><i>-</i></p>
			<p><i>ui</i></p>
			<p><i>ua</i></p>
			<p><i>uamos</i></p>
			<p><i>uí</i></p>
			<p><i>uam</i></p>
		</afirmativo>
		<negativo>
			<p><i>-</i></p>
			<p><i>uas</i></p>
			<p><i>ua</i></p>
			<p><i>uamos</i></p>
			<p><i>uais</i></p>
			<p><i>uam</i></p>
		</negativo>
	</Imperativo>
	<Gerúndio>
		<gerúndio>
			<p><i>uindo</i></p>
			<p><i>uído</i></p>
		</gerúndio>
	</Gerúndio>
	<Particípio>
		<particípio>
			<p><i>uído</i></p>
		</particípio>
	</Particípio>
</template>

<template name="distribu:ir">
	<Indicativo>
		<presente>
			<p><i>o</i></p>
			<p><i>is</i></p>
			<p><i>i</i></p>
			<p><i>ímos</i></p>
			<p><i>ís</i></p>
			<p><i>em</i></p>
		</presente>
		<pretérito-imperfeito>
			<p><i>ía</i></p>
			<p><i>ías</i></p>
			<p><i>ía</i></p>
			<p><i>íamos</i></p>
			<p><i>íeis</i></p>
			<p><i>íam</i></p>
		</pretérito-imperfeito>
		<pretérito-mais-que-perfeito>
			<p><i>íra</i></p>
			<p><i>íras</i></p>
			<p><i>íra</i></p>
			<p><i>íramos</i></p>
			<p><i>íreis</i></p>
			<p><i>íram</i></p>
		</pretérito-mais-que-perfeito>
		<pretérito-perfeito>
			<p><i>í</i></p>
			<p><i>íste</i></p>
			<p><i>iu</i></p>
			<p><i>ímos</i></p>
			<p><i>ístes</i></p>
			<p><i>íram</i></p>
		</pretérito-perfeito>
		<futuro-do-presente>
			<p><i>irei</i></p>
			<p><i>irás</i></p>
			<p><i>irá</i></p>
			<p><i>iremos</i></p>
			<p><i>ireis</i></p>
			<p><i>irão</i></p>
		</futuro-do-presente>
		</Indicativo>
	<Condicional>
		<futuro-do-pretérito>
			<p><i>iria</i></p>
			<p><i>irias</i></p>
			<p><i>iria</i></p>
			<p><i>iríamos</i></p>
			<p><i>iríeis</i></p>
			<p><i>iriam</i></p>
		</futuro-do-pretérito>
		</Condicional>
	<Subjuntivo>
		<presente>
			<p><i>a</i></p>
			<p><i>as</i></p>
			<p><i>a</i></p>
			<p><i>amos</i></p>
			<p><i>ais</i></p>
			<p><i>am</i></p>
		</presente>
		<pretérito-imperfeito>
			<p><i>ísse</i></p>
			<p><i>ísses</i></p>
			<p><i>ísse</i></p>
			<p><i>íssemos</i></p>
			<p><i>ísseis</i></p>
			<p><i>íssem</i></p>
		</pretérito-imperfeito>
		<futuro>
			<p><i>ir</i></p>
			<p><i>íres</i></p>
			<p><i>ir</i></p>
			<p><i>irmos</i></p>
			<p><i>irdes</i></p>
			<p><i>írem</i></p>
		</futuro>
		</Subjuntivo>
	<Infinitivo>
		<infinitivo-pessoal-presente>
			<p><i>ir</i></p>
			<p><i>íres</i></p>
			<p><i>ir</i></p>
			<p><i>irmos</i></p>
			<p><i>irdes</i></p>
			<p><i>írem</i></p>
		</infinitivo-pessoal-presente>
		<infinitivo>
			<p><i>ir</i></p>
			<p><i>ído</i></p>
		</infinitivo>
	</Infinitivo>
	<Imperativo>
		<afirmativo>
			<p><i>-</i></p>
			<p><i>i</i></p>
			<p><i>a</i></p>
			<p><i>amos</i></p>
			<p><i>í</i></p>
			<p><i>am</i></p>
		</afirmativo>
		<negativo>
			<p><i>-</i></p>
			<p><i>as</i></p>
			<p><i>a</i></p>
			<p><i>amos</i></p>
			<p><i>ais</i></p>
			<p><i>am</i></p>
		</negativo>
	</Imperativo>
	<Gerúndio>
		<gerúndio>
			<p><i>indo</i></p>
			<p><i>ído</i></p>
		</gerúndio>
	</Gerúndio>
	<Particípio>
		<particípio>
			<p><i>ído</i></p>
		</particípio>
	</Particípio>
</template>

<template name="div:ergir">
	<Indicativo>
		<presente>
			<p><i>irjo</i></p>
			<p><i>erges</i></p>
			<p><i>erge</i></p>
			<p><i>ergimos</i></p>
			<p><i>ergis</i></p>
			<p><i>ergem</i></p>
		</presente>
		<pretérito-imperfeito>
			<p><i>ergia</i></p>
			<p><i>ergias</i></p>
			<p><i>ergia</i></p>
			<p><i>ergíamos</i></p>
			<p><i>ergíeis</i></p>
			<p><i>ergiam</i></p>
		</pretérito-imperfeito>
		<pretérito-mais-que-perfeito>
			<p><i>ergira</i></p>
			<p><i>ergiras</i></p>
			<p><i>ergira</i></p>
			<p><i>ergíramos</i></p>
			<p><i>ergíreis</i></p>
			<p><i>ergiram</i></p>
		</pretérito-mais-que-perfeito>
		<pretérito-perfeito>
			<p><i>ergi</i></p>
			<p><i>ergiste</i></p>
			<p><i>ergiu</i></p>
			<p><i>ergimos</i></p>
			<p><i>ergistes</i></p>
			<p><i>ergiram</i></p>
		</pretérito-perfeito>
		<futuro-do-presente>
			<p><i>ergirei</i></p>
			<p><i>ergirás</i></p>
			<p><i>ergirá</i></p>
			<p><i>ergiremos</i></p>
			<p><i>ergireis</i></p>
			<p><i>ergirão</i></p>
		</futuro-do-presente>
		</Indicativo>
	<Condicional>
		<futuro-do-pretérito>
			<p><i>ergiria</i></p>
			<p><i>ergirias</i></p>
			<p><i>ergiria</i></p>
			<p><i>ergiríamos</i></p>
			<p><i>ergiríeis</i></p>
			<p><i>ergiriam</i></p>
		</futuro-do-pretérito>
		</Condicional>
	<Subjuntivo>
		<presente>
			<p><i>irja</i></p>
			<p><i>irjas</i></p>
			<p><i>irja</i></p>
			<p><i>irjamos</i></p>
			<p><i>irjais</i></p>
			<p><i>irjam</i></p>
		</presente>
		<pretérito-imperfeito>
			<p><i>ergisse</i></p>
			<p><i>ergisses</i></p>
			<p><i>ergisse</i></p>
			<p><i>ergíssemos</i></p>
			<p><i>ergísseis</i></p>
			<p><i>ergissem</i></p>
		</pretérito-imperfeito>
		<futuro>
			<p><i>ergir</i></p>
			<p><i>ergires</i></p>
			<p><i>ergir</i></p>
			<p><i>ergirmos</i></p>
			<p><i>ergirdes</i></p>
			<p><i>ergirem</i></p>
		</futuro>
		</Subjuntivo>
	<Infinitivo>
		<infinitivo-pessoal-presente>
			<p><i>ergir</i></p>
			<p><i>ergires</i></p>
			<p><i>ergir</i></p>
			<p><i>ergirmos</i></p>
			<p><i>ergirdes</i></p>
			<p><i>ergirem</i></p>
		</infinitivo-pessoal-presente>
		<infinitivo>
			<p><i>ergir</i></p>
			<p><i>ergido</i></p>
		</infinitivo>
	</Infinitivo>
	<Imperativo>
		<afirmativo>
			<p><i>-</i></p>
			<p><i>erge</i></p>
			<p><i>irja</i></p>
			<p><i>irjamos</i></p>
			<p><i>ergi</i></p>
			<p><i>irjam</i></p>
		</afirmativo>
		<negativo>
			<p><i>-</i></p>
			<p><i>irjas</i></p>
			<p><i>irja</i></p>
			<p><i>irjamos</i></p>
			<p><i>irjais</i></p>
			<p><i>irjam</i></p>
		</negativo>
	</Imperativo>
	<Gerúndio>
		<gerúndio>
			<p><i>ergindo</i></p>
			<p><i>ergido</i></p>
		</gerúndio>
	</Gerúndio>
	<Particípio>
		<particípio>
			<p><i>ergido</i></p>
		</particípio>
	</Particípio>
</template>

<template name="di:zer">
	<Indicativo>
		<presente>
			<p><i>go</i></p>
			<p><i>zes</i></p>
			<p><i>z</i></p>
			<p><i>zemos</i></p>
			<p><i>zeis</i></p>
			<p><i>zem</i></p>
		</presente>
		<pretérito-imperfeito>
			<p><i>zia</i></p>
			<p><i>zias</i></p>
			<p><i>zia</i></p>
			<p><i>zíamos</i></p>
			<p><i>zíeis</i></p>
			<p><i>ziam</i></p>
		</pretérito-imperfeito>
		<pretérito-mais-que-perfeito>
			<p><i>ssera</i></p>
			<p><i>sseras</i></p>
			<p><i>ssera</i></p>
			<p><i>sséramos</i></p>
			<p><i>sséreis</i></p>
			<p><i>sseram</i></p>
		</pretérito-mais-que-perfeito>
		<pretérito-perfeito>
			<p><i>sse</i></p>
			<p><i>sseste</i></p>
			<p><i>sse</i></p>
			<p><i>ssemos</i></p>
			<p><i>ssestes</i></p>
			<p><i>sseram</i></p>
		</pretérito-perfeito>
		<futuro-do-presente>
			<p><i>rei</i></p>
			<p><i>rás</i></p>
			<p><i>rá</i></p>
			<p><i>remos</i></p>
			<p><i>reis</i></p>
			<p><i>rão</i></p>
		</futuro-do-presente>
		</Indicativo>
	<Condicional>
		<futuro-do-pretérito>
			<p><i>ria</i></p>
			<p><i>rias</i></p>
			<p><i>ria</i></p>
			<p><i>ríamos</i></p>
			<p><i>ríeis</i></p>
			<p><i>riam</i></p>
		</futuro-do-pretérito>
		</Condicional>
	<Subjuntivo>
		<presente>
			<p><i>ga</i></p>
			<p><i>gas</i></p>
			<p><i>ga</i></p>
			<p><i>gamos</i></p>
			<p><i>gais</i></p>
			<p><i>gam</i></p>
		</presente>
		<pretérito-imperfeito>
			<p><i>ssesse</i></p>
			<p><i>ssesses</i></p>
			<p><i>ssesse</i></p>
			<p><i>sséssemos</i></p>
			<p><i>ssésseis</i></p>
			<p><i>ssessem</i></p>
		</pretérito-imperfeito>
		<futuro>
			<p><i>sser</i></p>
			<p><i>sseres</i></p>
			<p><i>sser</i></p>
			<p><i>ssermos</i></p>
			<p><i>sserdes</i></p>
			<p><i>sserem</i></p>
		</futuro>
		</Subjuntivo>
	<Infinitivo>
		<infinitivo-pessoal-presente>
			<p><i>zer</i></p>
			<p><i>zeres</i></p>
			<p><i>zer</i></p>
			<p><i>zermos</i></p>
			<p><i>zerdes</i></p>
			<p><i>zerem</i></p>
		</infinitivo-pessoal-presente>
		<infinitivo>
			<p><i>zer</i></p>
			<p><i>to</i></p>
		</infinitivo>
	</Infinitivo>
	<Imperativo>
		<afirmativo>
			<p><i>-</i></p>
			<p><i>ze</i></p>
			<p><i>ga</i></p>
			<p><i>gamos</i></p>
			<p><i>zei</i></p>
			<p><i>gam</i></p>
		</afirmativo>
		<negativo>
			<p><i>-</i></p>
			<p><i>gas</i></p>
			<p><i>ga</i></p>
			<p><i>gamos</i></p>
			<p><i>gais</i></p>
			<p><i>gam</i></p>
		</negativo>
	</Imperativo>
	<Gerúndio>
		<gerúndio>
			<p><i>zendo</i></p>
			<p><i>to</i></p>
		</gerúndio>
	</Gerúndio>
	<Particípio>
		<particípio>
			<p><i>to</i></p>
		</particípio>
	</Particípio>
</template>

<template name="d:oer">
	<Indicativo>
		<presente>
			<p><i>o</i></p>
			<p><i>óis</i></p>
			<p><i>ói</i></p>
			<p><i>oemos</i></p>
			<p><i>oeis</i></p>
			<p><i>oem</i></p>
		</presente>
		<pretérito-imperfeito>
			<p><i>oía</i></p>
			<p><i>oías</i></p>
			<p><i>oía</i></p>
			<p><i>oíamos</i></p>
			<p><i>oíeis</i></p>
			<p><i>oíam</i></p>
		</pretérito-imperfeito>
		<pretérito-mais-que-perfeito>
			<p><i>oera</i></p>
			<p><i>oeras</i></p>
			<p><i>oera</i></p>
			<p><i>oêramos</i></p>
			<p><i>oêreis</i></p>
			<p><i>oeram</i></p>
		</pretérito-mais-que-perfeito>
		<pretérito-perfeito>
			<p><i>oí</i></p>
			<p><i>oeste</i></p>
			<p><i>oeu</i></p>
			<p><i>oemos</i></p>
			<p><i>oestes</i></p>
			<p><i>oeram</i></p>
		</pretérito-perfeito>
		<futuro-do-presente>
			<p><i>oerei</i></p>
			<p><i>oerás</i></p>
			<p><i>oerá</i></p>
			<p><i>oeremos</i></p>
			<p><i>oereis</i></p>
			<p><i>oerão</i></p>
		</futuro-do-presente>
		</Indicativo>
	<Condicional>
		<futuro-do-pretérito>
			<p><i>oeria</i></p>
			<p><i>oerias</i></p>
			<p><i>oeria</i></p>
			<p><i>oeríamos</i></p>
			<p><i>oeríeis</i></p>
			<p><i>oeriam</i></p>
		</futuro-do-pretérito>
		</Condicional>
	<Subjuntivo>
		<presente>
			<p><i>oa</i></p>
			<p><i>oas</i></p>
			<p><i>oa</i></p>
			<p><i>oamos</i></p>
			<p><i>oais</i></p>
			<p><i>oam</i></p>
		</presente>
		<pretérito-imperfeito>
			<p><i>oesse</i></p>
			<p><i>oesses</i></p>
			<p><i>oesse</i></p>
			<p><i>oêssemos</i></p>
			<p><i>oêsseis</i></p>
			<p><i>oessem</i></p>
		</pretérito-imperfeito>
		<futuro>
			<p><i>oer</i></p>
			<p><i>oeres</i></p>
			<p><i>oer</i></p>
			<p><i>oermos</i></p>
			<p><i>oerdes</i></p>
			<p><i>oerem</i></p>
		</futuro>
		</Subjuntivo>
	<Infinitivo>
		<infinitivo-pessoal-presente>
			<p><i>oer</i></p>
			<p><i>oeres</i></p>
			<p><i>oer</i></p>
			<p><i>oermos</i></p>
			<p><i>oerdes</i></p>
			<p><i>oerem</i></p>
		</infinitivo-pessoal-presente>
		<infinitivo>
			<p><i>oer</i></p>
			<p><i>oído</i></p>
		</infinitivo>
	</Infinitivo>
	<Imperativo>
		<afirmativo>
			<p><i>-</i></p>
			<p><i>oí</i></p>
			<p><i>oa</i></p>
			<p><i>oamos</i></p>
			<p><i>oei</i></p>
			<p><i>oam</i></p>
		</afirmativo>
		<negativo>
			<p><i>-</i></p>
			<p><i>oas</i></p>
			<p><i>oa</i></p>
			<p><i>oamos</i></p>
			<p><i>oais</i></p>
			<p><i>oam</i></p>
		</negativo>
	</Imperativo>
	<Gerúndio>
		<gerúndio>
			<p><i>oendo</i></p>
			<p><i>oído</i></p>
		</gerúndio>
	</Gerúndio>
	<Particípio>
		<particípio>
			<p><i>oído</i></p>
		</particípio>
	</Particípio>
</template>

<template name="d:ormir">
	<Indicativo>
		<presente>
			<p><i>urmo</i></p>
			<p><i>ormes</i></p>
			<p><i>orme</i></p>
			<p><i>ormimos</i></p>
			<p><i>ormis</i></p>
			<p><i>ormem</i></p>
		</presente>
		<pretérito-imperfeito>
			<p><i>ormia</i></p>
			<p><i>ormias</i></p>
			<p><i>ormia</i></p>
			<p><i>ormíamos</i></p>
			<p><i>ormíeis</i></p>
			<p><i>ormiam</i></p>
		</pretérito-imperfeito>
		<pretérito-mais-que-perfeito>
			<p><i>ormira</i></p>
			<p><i>ormiras</i></p>
			<p><i>ormira</i></p>
			<p><i>ormíramos</i></p>
			<p><i>ormíreis</i></p>
			<p><i>ormiram</i></p>
		</pretérito-mais-que-perfeito>
		<pretérito-perfeito>
			<p><i>ormi</i></p>
			<p><i>ormiste</i></p>
			<p><i>ormiu</i></p>
			<p><i>ormimos</i></p>
			<p><i>ormistes</i></p>
			<p><i>ormiram</i></p>
		</pretérito-perfeito>
		<futuro-do-presente>
			<p><i>ormirei</i></p>
			<p><i>ormirás</i></p>
			<p><i>ormirá</i></p>
			<p><i>ormiremos</i></p>
			<p><i>ormireis</i></p>
			<p><i>ormirão</i></p>
		</futuro-do-presente>
		</Indicativo>
	<Condicional>
		<futuro-do-pretérito>
			<p><i>ormiria</i></p>
			<p><i>ormirias</i></p>
			<p><i>ormiria</i></p>
			<p><i>ormiríamos</i></p>
			<p><i>ormiríeis</i></p>
			<p><i>ormiriam</i></p>
		</futuro-do-pretérito>
		</Condicional>
	<Subjuntivo>
		<presente>
			<p><i>urma</i></p>
			<p><i>urmas</i></p>
			<p><i>urma</i></p>
			<p><i>urmamos</i></p>
			<p><i>urmais</i></p>
			<p><i>urmam</i></p>
		</presente>
		<pretérito-imperfeito>
			<p><i>ormisse</i></p>
			<p><i>ormisses</i></p>
			<p><i>ormisse</i></p>
			<p><i>ormíssemos</i></p>
			<p><i>ormísseis</i></p>
			<p><i>ormissem</i></p>
		</pretérito-imperfeito>
		<futuro>
			<p><i>ormir</i></p>
			<p><i>ormires</i></p>
			<p><i>ormir</i></p>
			<p><i>ormirmos</i></p>
			<p><i>ormirdes</i></p>
			<p><i>ormirem</i></p>
		</futuro>
		</Subjuntivo>
	<Infinitivo>
		<infinitivo-pessoal-presente>
			<p><i>ormir</i></p>
			<p><i>ormires</i></p>
			<p><i>ormir</i></p>
			<p><i>ormirmos</i></p>
			<p><i>ormirdes</i></p>
			<p><i>ormirem</i></p>
		</infinitivo-pessoal-presente>
		<infinitivo>
			<p><i>ormir</i></p>
			<p><i>ormido</i></p>
		</infinitivo>
	</Infinitivo>
	<Imperativo>
		<afirmativo>
			<p><i>-</i></p>
			<p><i>orme</i></p>
			<p><i>urma</i></p>
			<p><i>urmamos</i></p>
			<p><i>ormi</i></p>
			<p><i>urmam</i></p>
		</afirmativo>
		<negativo>
			<p><i>-</i></p>
			<p><i>urmas</i></p>
			<p><i>urma</i></p>
			<p><i>urmamos</i></p>
			<p><i>urmais</i></p>
			<p><i>urmam</i></p>
		</negativo>
	</Imperativo>
	<Gerúndio>
		<gerúndio>
			<p><i>ormindo</i></p>
			<p><i>ormido</i></p>
		</gerúndio>
	</Gerúndio>
	<Particípio>
		<particípio>
			<p><i>ormido</i></p>
		</particípio>
	</Particípio>
</template>

<template name="ent:upir">
	<Indicativo>
		<presente>
			<p><i>upo</i></p>
			<p><i>upes</i></p>
			<p><i>upe</i></p>
			<p><i>upimos</i></p>
			<p><i>upis</i></p>
			<p><i>upem</i></p>
		</presente>
		<pretérito-imperfeito>
			<p><i>upia</i></p>
			<p><i>upias</i></p>
			<p><i>upia</i></p>
			<p><i>upíamos</i></p>
			<p><i>upíeis</i></p>
			<p><i>upiam</i></p>
		</pretérito-imperfeito>
		<pretérito-mais-que-perfeito>
			<p><i>upira</i></p>
			<p><i>upiras</i></p>
			<p><i>upira</i></p>
			<p><i>upíramos</i></p>
			<p><i>upíreis</i></p>
			<p><i>upiram</i></p>
		</pretérito-mais-que-perfeito>
		<pretérito-perfeito>
			<p><i>upi</i></p>
			<p><i>upiste</i></p>
			<p><i>upiu</i></p>
			<p><i>upimos</i></p>
			<p><i>upistes</i></p>
			<p><i>upiram</i></p>
		</pretérito-perfeito>
		<futuro-do-presente>
			<p><i>upirei</i></p>
			<p><i>upirás</i></p>
			<p><i>upirá</i></p>
			<p><i>upiremos</i></p>
			<p><i>upireis</i></p>
			<p><i>upirão</i></p>
		</futuro-do-presente>
		</Indicativo>
	<Condicional>
		<futuro-do-pretérito>
			<p><i>upiria</i></p>
			<p><i>upirias</i></p>
			<p><i>upiria</i></p>
			<p><i>upiríamos</i></p>
			<p><i>upiríeis</i></p>
			<p><i>upiriam</i></p>
		</futuro-do-pretérito>
		</Condicional>
	<Subjuntivo>
		<presente>
			<p><i>upa</i></p>
			<p><i>upas</i></p>
			<p><i>upa</i></p>
			<p><i>upamos</i></p>
			<p><i>upais</i></p>
			<p><i>upam</i></p>
		</presente>
		<pretérito-imperfeito>
			<p><i>upisse</i></p>
			<p><i>upisses</i></p>
			<p><i>upisse</i></p>
			<p><i>upíssemos</i></p>
			<p><i>upísseis</i></p>
			<p><i>upissem</i></p>
		</pretérito-imperfeito>
		<futuro>
			<p><i>upir</i></p>
			<p><i>upires</i></p>
			<p><i>upir</i></p>
			<p><i>upirmos</i></p>
			<p><i>upirdes</i></p>
			<p><i>upirem</i></p>
		</futuro>
		</Subjuntivo>
	<Infinitivo>
		<infinitivo-pessoal-presente>
			<p><i>upir</i></p>
			<p><i>upires</i></p>
			<p><i>upir</i></p>
			<p><i>upirmos</i></p>
			<p><i>upirdes</i></p>
			<p><i>upirem</i></p>
		</infinitivo-pessoal-presente>
		<infinitivo>
			<p><i>upir</i></p>
			<p><i>upido</i></p>
		</infinitivo>
	</Infinitivo>
	<Imperativo>
		<afirmativo>
			<p><i>-</i></p>
			<p><i>upe</i></p>
			<p><i>upa</i></p>
			<p><i>upamos</i></p>
			<p><i>upi</i></p>
			<p><i>upam</i></p>
		</afirmativo>
		<negativo>
			<p><i>-</i></p>
			<p><i>upas</i></p>
			<p><i>upa</i></p>
			<p><i>upamos</i></p>
			<p><i>upais</i></p>
			<p><i>upam</i></p>
		</negativo>
	</Imperativo>
	<Gerúndio>
		<gerúndio>
			<p><i>upindo</i></p>
			<p><i>upido</i></p>
		</gerúndio>
	</Gerúndio>
	<Particípio>
		<particípio>
			<p><i>upido</i></p>
		</particípio>
	</Particípio>
</template>

<template name="erg:uer">
	<Indicativo>
		<presente>
			<p><i>o</i></p>
			<p><i>ues</i></p>
			<p><i>ue</i></p>
			<p><i>uemos</i></p>
			<p><i>ueis</i></p>
			<p><i>uem</i></p>
		</presente>
		<pretérito-imperfeito>
			<p><i>uia</i></p>
			<p><i>uias</i></p>
			<p><i>uia</i></p>
			<p><i>uíamos</i></p>
			<p><i>uíeis</i></p>
			<p><i>uiam</i></p>
		</pretérito-imperfeito>
		<pretérito-mais-que-perfeito>
			<p><i>uera</i></p>
			<p><i>ueras</i></p>
			<p><i>uera</i></p>
			<p><i>uêramos</i></p>
			<p><i>uêreis</i></p>
			<p><i>ueram</i></p>
		</pretérito-mais-que-perfeito>
		<pretérito-perfeito>
			<p><i>ui</i></p>
			<p><i>ueste</i></p>
			<p><i>ueu</i></p>
			<p><i>uemos</i></p>
			<p><i>uestes</i></p>
			<p><i>ueram</i></p>
		</pretérito-perfeito>
		<futuro-do-presente>
			<p><i>uerei</i></p>
			<p><i>uerás</i></p>
			<p><i>uerá</i></p>
			<p><i>ueremos</i></p>
			<p><i>uereis</i></p>
			<p><i>uerão</i></p>
		</futuro-do-presente>
		</Indicativo>
	<Condicional>
		<futuro-do-pretérito>
			<p><i>ueria</i></p>
			<p><i>uerias</i></p>
			<p><i>ueria</i></p>
			<p><i>ueríamos</i></p>
			<p><i>ueríeis</i></p>
			<p><i>ueriam</i></p>
		</futuro-do-pretérito>
		</Condicional>
	<Subjuntivo>
		<presente>
			<p><i>a</i></p>
			<p><i>as</i></p>
			<p><i>a</i></p>
			<p><i>amos</i></p>
			<p><i>ais</i></p>
			<p><i>am</i></p>
		</presente>
		<pretérito-imperfeito>
			<p><i>uesse</i></p>
			<p><i>uesses</i></p>
			<p><i>uesse</i></p>
			<p><i>uêssemos</i></p>
			<p><i>uêsseis</i></p>
			<p><i>uessem</i></p>
		</pretérito-imperfeito>
		<futuro>
			<p><i>uer</i></p>
			<p><i>ueres</i></p>
			<p><i>uer</i></p>
			<p><i>uermos</i></p>
			<p><i>uerdes</i></p>
			<p><i>uerem</i></p>
		</futuro>
		</Subjuntivo>
	<Infinitivo>
		<infinitivo-pessoal-presente>
			<p><i>uer</i></p>
			<p><i>ueres</i></p>
			<p><i>uer</i></p>
			<p><i>uermos</i></p>
			<p><i>uerdes</i></p>
			<p><i>uerem</i></p>
		</infinitivo-pessoal-presente>
		<infinitivo>
			<p><i>uer</i></p>
			<p><i>uido</i></p>
		</infinitivo>
	</Infinitivo>
	<Imperativo>
		<afirmativo>
			<p><i>-</i></p>
			<p><i>ue</i></p>
			<p><i>a</i></p>
			<p><i>amos</i></p>
			<p><i>uei</i></p>
			<p><i>am</i></p>
		</afirmativo>
		<negativo>
			<p><i>-</i></p>
			<p><i>as</i></p>
			<p><i>a</i></p>
			<p><i>amos</i></p>
			<p><i>ais</i></p>
			<p><i>am</i></p>
		</negativo>
	</Imperativo>
	<Gerúndio>
		<gerúndio>
			<p><i>uendo</i></p>
			<p><i>uido</i></p>
		</gerúndio>
	</Gerúndio>
	<Particípio>
		<particípio>
			<p><i>uido</i></p>
		</particípio>
	</Particípio>
</template>

<template name="est:ar">
	<Indicativo>
		<presente>
			<p><i>ou</i></p>
			<p><i>ás</i></p>
			<p><i>á</i></p>
			<p><i>amos</i></p>
			<p><i>ais</i></p>
			<p><i>ão</i></p>
		</presente>
		<pretérito-imperfeito>
			<p><i>ava</i></p>
			<p><i>avas</i></p>
			<p><i>ava</i></p>
			<p><i>ávamos</i></p>
			<p><i>áveis</i></p>
			<p><i>avam</i></p>
		</pretérito-imperfeito>
		<pretérito-mais-que-perfeito>
			<p><i>ivera</i></p>
			<p><i>iveras</i></p>
			<p><i>ivera</i></p>
			<p><i>ivéramos</i></p>
			<p><i>ivéreis</i></p>
			<p><i>iveram</i></p>
		</pretérito-mais-que-perfeito>
		<pretérito-perfeito>
			<p><i>ive</i></p>
			<p><i>iveste</i></p>
			<p><i>eve</i></p>
			<p><i>ivemos</i></p>
			<p><i>ivestes</i></p>
			<p><i>iveram</i></p>
		</pretérito-perfeito>
		<futuro-do-presente>
			<p><i>arei</i></p>
			<p><i>arás</i></p>
			<p><i>ará</i></p>
			<p><i>aremos</i></p>
			<p><i>areis</i></p>
			<p><i>arão</i></p>
		</futuro-do-presente>
		</Indicativo>
	<Condicional>
		<futuro-do-pretérito>
			<p><i>aria</i></p>
			<p><i>arias</i></p>
			<p><i>aria</i></p>
			<p><i>aríamos</i></p>
			<p><i>aríeis</i></p>
			<p><i>ariam</i></p>
		</futuro-do-pretérito>
		</Condicional>
	<Subjuntivo>
		<presente>
			<p><i>eja</i></p>
			<p><i>ejas</i></p>
			<p><i>eja</i></p>
			<p><i>ejamos</i></p>
			<p><i>ejais</i></p>
			<p><i>ejam</i></p>
		</presente>
		<pretérito-imperfeito>
			<p><i>ivesse</i></p>
			<p><i>ivesses</i></p>
			<p><i>ivesse</i></p>
			<p><i>ivéssemos</i></p>
			<p><i>ivésseis</i></p>
			<p><i>ivessem</i></p>
		</pretérito-imperfeito>
		<futuro>
			<p><i>iver</i></p>
			<p><i>iveres</i></p>
			<p><i>iver</i></p>
			<p><i>ivermos</i></p>
			<p><i>iverdes</i></p>
			<p><i>iverem</i></p>
		</futuro>
		</Subjuntivo>
	<Infinitivo>
		<infinitivo-pessoal-presente>
			<p><i>ar</i></p>
			<p><i>ares</i></p>
			<p><i>ar</i></p>
			<p><i>armos</i></p>
			<p><i>ardes</i></p>
			<p><i>arem</i></p>
		</infinitivo-pessoal-presente>
		<infinitivo>
			<p><i>ar</i></p>
			<p><i>ado</i></p>
		</infinitivo>
	</Infinitivo>
	<Imperativo>
		<afirmativo>
			<p><i>-</i></p>
			<p><i>á</i></p>
			<p><i>eja</i></p>
			<p><i>ejamos</i></p>
			<p><i>ai</i></p>
			<p><i>ejam</i></p>
		</afirmativo>
		<negativo>
			<p><i>-</i></p>
			<p><i>ejas</i></p>
			<p><i>eja</i></p>
			<p><i>ejamos</i></p>
			<p><i>ejais</i></p>
			<p><i>ejam</i></p>
		</negativo>
	</Imperativo>
	<Gerúndio>
		<gerúndio>
			<p><i>ando</i></p>
			<p><i>ado</i></p>
		</gerúndio>
	</Gerúndio>
	<Particípio>
		<particípio>
			<p><i>ado</i></p>
		</particípio>
	</Particípio>
</template>

<template name="extin:guir">
	<Indicativo>
		<presente>
			<p><i>go</i></p>
			<p><i>gues</i></p>
			<p><i>gue</i></p>
			<p><i>guimos</i></p>
			<p><i>guis</i></p>
			<p><i>guem</i></p>
		</presente>
		<pretérito-imperfeito>
			<p><i>guia</i></p>
			<p><i>guias</i></p>
			<p><i>guia</i></p>
			<p><i>guíamos</i></p>
			<p><i>guíeis</i></p>
			<p><i>guiam</i></p>
		</pretérito-imperfeito>
		<pretérito-mais-que-perfeito>
			<p><i>guira</i></p>
			<p><i>guiras</i></p>
			<p><i>guira</i></p>
			<p><i>guíramos</i></p>
			<p><i>guíreis</i></p>
			<p><i>guiram</i></p>
		</pretérito-mais-que-perfeito>
		<pretérito-perfeito>
			<p><i>gui</i></p>
			<p><i>guiste</i></p>
			<p><i>guiu</i></p>
			<p><i>guimos</i></p>
			<p><i>guistes</i></p>
			<p><i>guiram</i></p>
		</pretérito-perfeito>
		<futuro-do-presente>
			<p><i>guirei</i></p>
			<p><i>guirás</i></p>
			<p><i>guirá</i></p>
			<p><i>guiremos</i></p>
			<p><i>guireis</i></p>
			<p><i>guirão</i></p>
		</futuro-do-presente>
		</Indicativo>
	<Condicional>
		<futuro-do-pretérito>
			<p><i>guiria</i></p>
			<p><i>guirias</i></p>
			<p><i>guiria</i></p>
			<p><i>guiríamos</i></p>
			<p><i>guiríeis</i></p>
			<p><i>guiriam</i></p>
		</futuro-do-pretérito>
		</Condicional>
	<Subjuntivo>
		<presente>
			<p><i>ga</i></p>
			<p><i>gas</i></p>
			<p><i>ga</i></p>
			<p><i>gamos</i></p>
			<p><i>gais</i></p>
			<p><i>gam</i></p>
		</presente>
		<pretérito-imperfeito>
			<p><i>guisse</i></p>
			<p><i>guisses</i></p>
			<p><i>guisse</i></p>
			<p><i>guíssemos</i></p>
			<p><i>guísseis</i></p>
			<p><i>guissem</i></p>
		</pretérito-imperfeito>
		<futuro>
			<p><i>guir</i></p>
			<p><i>guires</i></p>
			<p><i>guir</i></p>
			<p><i>guirmos</i></p>
			<p><i>guirdes</i></p>
			<p><i>guirem</i></p>
		</futuro>
		</Subjuntivo>
	<Infinitivo>
		<infinitivo-pessoal-presente>
			<p><i>guir</i></p>
			<p><i>guires</i></p>
			<p><i>guir</i></p>
			<p><i>guirmos</i></p>
			<p><i>guirdes</i></p>
			<p><i>guirem</i></p>
		</infinitivo-pessoal-presente>
		<infinitivo>
			<p><i>guir</i></p>
			<p><i>guido</i></p>
		</infinitivo>
	</Infinitivo>
	<Imperativo>
		<afirmativo>
			<p><i>-</i></p>
			<p><i>gue</i></p>
			<p><i>ga</i></p>
			<p><i>gamos</i></p>
			<p><i>gui</i></p>
			<p><i>gam</i></p>
		</afirmativo>
		<negativo>
			<p><i>-</i></p>
			<p><i>gas</i></p>
			<p><i>ga</i></p>
			<p><i>gamos</i></p>
			<p><i>gais</i></p>
			<p><i>gam</i></p>
		</negativo>
	</Imperativo>
	<Gerúndio>
		<gerúndio>
			<p><i>guindo</i></p>
			<p><i>guido</i></p>
		</gerúndio>
	</Gerúndio>
	<Particípio>
		<particípio>
			<p><i>to</i></p>
		</particípio>
	</Particípio>
</template>

<template name="retorqu:ir">
	<Indicativo>
		<presente>
			<p><i>-</i></p>
			<p><i>-</i></p>
			<p><i>-</i></p>
			<p><i>imos</i></p>
			<p><i>is</i></p>
			<p><i>-</i></p>
		</presente>
		<pretérito-imperfeito>
			<p><i>ia</i></p>
			<p><i>ias</i></p>
			<p><i>ia</i></p>
			<p><i>íamos</i></p>
			<p><i>íeis</i></p>
			<p><i>iam</i></p>
		</pretérito-imperfeito>
		<pretérito-mais-que-perfeito>
			<p><i>ira</i></p>
			<p><i>iras</i></p>
			<p><i>ira</i></p>
			<p><i>íramos</i></p>
			<p><i>íreis</i></p>
			<p><i>iram</i></p>
		</pretérito-mais-que-perfeito>
		<pretérito-perfeito>
			<p><i>i</i></p>
			<p><i>iste</i></p>
			<p><i>iu</i></p>
			<p><i>imos</i></p>
			<p><i>istes</i></p>
			<p><i>iram</i></p>
		</pretérito-perfeito>
		<futuro-do-presente>
			<p><i>irei</i></p>
			<p><i>irás</i></p>
			<p><i>irá</i></p>
			<p><i>iremos</i></p>
			<p><i>ireis</i></p>
			<p><i>irão</i></p>
		</futuro-do-presente>
		</Indicativo>
	<Condicional>
		<futuro-do-pretérito>
			<p><i>iria</i></p>
			<p><i>irias</i></p>
			<p><i>iria</i></p>
			<p><i>iríamos</i></p>
			<p><i>iríeis</i></p>
			<p><i>iriam</i></p>
		</futuro-do-pretérito>
		</Condicional>
	<Subjuntivo>
		<presente>
			<p><i>-</i></p>
			<p><i>-</i></p>
			<p><i>-</i></p>
			<p><i>-</i></p>
			<p><i>-</i></p>
			<p><i>-</i></p>
		</presente>
		<pretérito-imperfeito>
			<p><i>isse</i></p>
			<p><i>isses</i></p>
			<p><i>isse</i></p>
			<p><i>íssemos</i></p>
			<p><i>ísseis</i></p>
			<p><i>issem</i></p>
		</pretérito-imperfeito>
		<futuro>
			<p><i>ir</i></p>
			<p><i>ires</i></p>
			<p><i>ir</i></p>
			<p><i>irmos</i></p>
			<p><i>irdes</i></p>
			<p><i>irem</i></p>
		</futuro>
		</Subjuntivo>
	<Infinitivo>
		<infinitivo-pessoal-presente>
			<p><i>ir</i></p>
			<p><i>ires</i></p>
			<p><i>ir</i></p>
			<p><i>irmos</i></p>
			<p><i>irdes</i></p>
			<p><i>irem</i></p>
		</infinitivo-pessoal-presente>
		<infinitivo>
			<p><i>ir</i></p>
			<p><i>ido</i></p>
		</infinitivo>
	</Infinitivo>
	<Imperativo>
		<afirmativo>
			<p><i>-</i></p>
			<p><i>-</i></p>
			<p><i>-</i></p>
			<p><i>-</i></p>
			<p><i>i</i></p>
			<p><i>-</i></p>
		</afirmativo>
		<negativo>
			<p><i>-</i></p>
			<p><i>-</i></p>
			<p><i>-</i></p>
			<p><i>-</i></p>
			<p><i>-</i></p>
			<p><i>-</i></p>
		</negativo>
	</Imperativo>
	<Gerúndio>
		<gerúndio>
			<p><i>indo</i></p>
			<p><i>ido</i></p>
		</gerúndio>
	</Gerúndio>
	<Particípio>
		<particípio>
			<p><i>ido</i></p>
		</particípio>
	</Particípio>
</template>

<template name="f:azer">
	<Indicativo>
		<presente>
			<p><i>aço</i></p>
			<p><i>azes</i></p>
			<p><i>az</i></p>
			<p><i>azemos</i></p>
			<p><i>azeis</i></p>
			<p><i>azem</i></p>
		</presente>
		<pretérito-imperfeito>
			<p><i>azia</i></p>
			<p><i>azias</i></p>
			<p><i>azia</i></p>
			<p><i>azíamos</i></p>
			<p><i>azíeis</i></p>
			<p><i>aziam</i></p>
		</pretérito-imperfeito>
		<pretérito-mais-que-perfeito>
			<p><i>izera</i></p>
			<p><i>izeras</i></p>
			<p><i>izera</i></p>
			<p><i>izéramos</i></p>
			<p><i>izéreis</i></p>
			<p><i>izeram</i></p>
		</pretérito-mais-que-perfeito>
		<pretérito-perfeito>
			<p><i>iz</i></p>
			<p><i>izeste</i></p>
			<p><i>ez</i></p>
			<p><i>izemos</i></p>
			<p><i>izestes</i></p>
			<p><i>izeram</i></p>
		</pretérito-perfeito>
		<futuro-do-presente>
			<p><i>arei</i></p>
			<p><i>arás</i></p>
			<p><i>ará</i></p>
			<p><i>aremos</i></p>
			<p><i>areis</i></p>
			<p><i>arão</i></p>
		</futuro-do-presente>
		</Indicativo>
	<Condicional>
		<futuro-do-pretérito>
			<p><i>aria</i></p>
			<p><i>arias</i></p>
			<p><i>aria</i></p>
			<p><i>aríamos</i></p>
			<p><i>aríeis</i></p>
			<p><i>ariam</i></p>
		</futuro-do-pretérito>
		</Condicional>
	<Subjuntivo>
		<presente>
			<p><i>aça</i></p>
			<p><i>aças</i></p>
			<p><i>aça</i></p>
			<p><i>açamos</i></p>
			<p><i>açais</i></p>
			<p><i>açam</i></p>
		</presente>
		<pretérito-imperfeito>
			<p><i>izesse</i></p>
			<p><i>izesses</i></p>
			<p><i>izesse</i></p>
			<p><i>izéssemos</i></p>
			<p><i>izésseis</i></p>
			<p><i>izessem</i></p>
		</pretérito-imperfeito>
		<futuro>
			<p><i>izer</i></p>
			<p><i>izeres</i></p>
			<p><i>izer</i></p>
			<p><i>izermos</i></p>
			<p><i>izerdes</i></p>
			<p><i>izerem</i></p>
		</futuro>
		</Subjuntivo>
	<Infinitivo>
		<infinitivo-pessoal-presente>
			<p><i>azer</i></p>
			<p><i>azeres</i></p>
			<p><i>azer</i></p>
			<p><i>azermos</i></p>
			<p><i>azerdes</i></p>
			<p><i>azerem</i></p>
		</infinitivo-pessoal-presente>
		<infinitivo>
			<p><i>azer</i></p>
			<p><i>eito</i></p>
		</infinitivo>
	</Infinitivo>
	<Imperativo>
		<afirmativo>
			<p><i>-</i></p>
			<p><i>aze</i></p>
			<p><i>aça</i></p>
			<p><i>açamos</i></p>
			<p><i>azei</i></p>
			<p><i>açam</i></p>
		</afirmativo>
		<negativo>
			<p><i>-</i></p>
			<p><i>aças</i></p>
			<p><i>aça</i></p>
			<p><i>açamos</i></p>
			<p><i>açais</i></p>
			<p><i>açam</i></p>
		</negativo>
	</Imperativo>
	<Gerúndio>
		<gerúndio>
			<p><i>azendo</i></p>
			<p><i>eito</i></p>
		</gerúndio>
	</Gerúndio>
	<Particípio>
		<particípio>
			<p><i>eito</i></p>
		</particípio>
	</Particípio>
</template>

<template name="fi:car">
	<Indicativo>
		<presente>
			<p><i>co</i></p>
			<p><i>cas</i></p>
			<p><i>ca</i></p>
			<p><i>camos</i></p>
			<p><i>cais</i></p>
			<p><i>cam</i></p>
		</presente>
		<pretérito-imperfeito>
			<p><i>cava</i></p>
			<p><i>cavas</i></p>
			<p><i>cava</i></p>
			<p><i>cávamos</i></p>
			<p><i>cáveis</i></p>
			<p><i>cavam</i></p>
		</pretérito-imperfeito>
		<pretérito-mais-que-perfeito>
			<p><i>cara</i></p>
			<p><i>caras</i></p>
			<p><i>cara</i></p>
			<p><i>cáramos</i></p>
			<p><i>cáreis</i></p>
			<p><i>caram</i></p>
		</pretérito-mais-que-perfeito>
		<pretérito-perfeito>
			<p><i>quei</i></p>
			<p><i>caste</i></p>
			<p><i>cou</i></p>
			<p><i>cámos</i></p>
			<p><i>castes</i></p>
			<p><i>caram</i></p>
		</pretérito-perfeito>
		<futuro-do-presente>
			<p><i>carei</i></p>
			<p><i>carás</i></p>
			<p><i>cará</i></p>
			<p><i>caremos</i></p>
			<p><i>careis</i></p>
			<p><i>carão</i></p>
		</futuro-do-presente>
		</Indicativo>
	<Condicional>
		<futuro-do-pretérito>
			<p><i>caria</i></p>
			<p><i>carias</i></p>
			<p><i>caria</i></p>
			<p><i>caríamos</i></p>
			<p><i>caríeis</i></p>
			<p><i>cariam</i></p>
		</futuro-do-pretérito>
		</Condicional>
	<Subjuntivo>
		<presente>
			<p><i>que</i></p>
			<p><i>ques</i></p>
			<p><i>que</i></p>
			<p><i>quemos</i></p>
			<p><i>queis</i></p>
			<p><i>quem</i></p>
		</presente>
		<pretérito-imperfeito>
			<p><i>casse</i></p>
			<p><i>casses</i></p>
			<p><i>casse</i></p>
			<p><i>cássemos</i></p>
			<p><i>cásseis</i></p>
			<p><i>cassem</i></p>
		</pretérito-imperfeito>
		<futuro>
			<p><i>car</i></p>
			<p><i>cares</i></p>
			<p><i>car</i></p>
			<p><i>carmos</i></p>
			<p><i>cardes</i></p>
			<p><i>carem</i></p>
		</futuro>
		</Subjuntivo>
	<Infinitivo>
		<infinitivo-pessoal-presente>
			<p><i>car</i></p>
			<p><i>cares</i></p>
			<p><i>car</i></p>
			<p><i>carmos</i></p>
			<p><i>cardes</i></p>
			<p><i>carem</i></p>
		</infinitivo-pessoal-presente>
		<infinitivo>
			<p><i>car</i></p>
			<p><i>cado</i></p>
		</infinitivo>
	</Infinitivo>
	<Imperativo>
		<afirmativo>
			<p><i>-</i></p>
			<p><i>ca</i></p>
			<p><i>que</i></p>
			<p><i>quemos</i></p>
			<p><i>cai</i></p>
			<p><i>quem</i></p>
		</afirmativo>
		<negativo>
			<p><i>-</i></p>
			<p><i>ques</i></p>
			<p><i>que</i></p>
			<p><i>quemos</i></p>
			<p><i>queis</i></p>
			<p><i>quem</i></p>
		</negativo>
	</Imperativo>
	<Gerúndio>
		<gerúndio>
			<p><i>cando</i></p>
			<p><i>cado</i></p>
		</gerúndio>
	</Gerúndio>
	<Particípio>
		<particípio>
			<p><i>cado</i></p>
		</particípio>
	</Particípio>
</template>

<template name="fri:gir">
	<Indicativo>
		<presente>
			<p><i>jo</i></p>
			<p><i>ges</i></p>
			<p><i>ge</i></p>
			<p><i>gimos</i></p>
			<p><i>gis</i></p>
			<p><i>gem</i></p>
		</presente>
		<pretérito-imperfeito>
			<p><i>gia</i></p>
			<p><i>gias</i></p>
			<p><i>gia</i></p>
			<p><i>gíamos</i></p>
			<p><i>gíeis</i></p>
			<p><i>giam</i></p>
		</pretérito-imperfeito>
		<pretérito-mais-que-perfeito>
			<p><i>gira</i></p>
			<p><i>giras</i></p>
			<p><i>gira</i></p>
			<p><i>gíramos</i></p>
			<p><i>gíreis</i></p>
			<p><i>giram</i></p>
		</pretérito-mais-que-perfeito>
		<pretérito-perfeito>
			<p><i>gi</i></p>
			<p><i>giste</i></p>
			<p><i>giu</i></p>
			<p><i>gimos</i></p>
			<p><i>gistes</i></p>
			<p><i>giram</i></p>
		</pretérito-perfeito>
		<futuro-do-presente>
			<p><i>girei</i></p>
			<p><i>girás</i></p>
			<p><i>girá</i></p>
			<p><i>giremos</i></p>
			<p><i>gireis</i></p>
			<p><i>girão</i></p>
		</futuro-do-presente>
		</Indicativo>
	<Condicional>
		<futuro-do-pretérito>
			<p><i>giria</i></p>
			<p><i>girias</i></p>
			<p><i>giria</i></p>
			<p><i>giríamos</i></p>
			<p><i>giríeis</i></p>
			<p><i>giriam</i></p>
		</futuro-do-pretérito>
		</Condicional>
	<Subjuntivo>
		<presente>
			<p><i>ja</i></p>
			<p><i>jas</i></p>
			<p><i>ja</i></p>
			<p><i>jamos</i></p>
			<p><i>jais</i></p>
			<p><i>jam</i></p>
		</presente>
		<pretérito-imperfeito>
			<p><i>gisse</i></p>
			<p><i>gisses</i></p>
			<p><i>gisse</i></p>
			<p><i>gíssemos</i></p>
			<p><i>gísseis</i></p>
			<p><i>gissem</i></p>
		</pretérito-imperfeito>
		<futuro>
			<p><i>gir</i></p>
			<p><i>gires</i></p>
			<p><i>gir</i></p>
			<p><i>girmos</i></p>
			<p><i>girdes</i></p>
			<p><i>girem</i></p>
		</futuro>
		</Subjuntivo>
	<Infinitivo>
		<infinitivo-pessoal-presente>
			<p><i>gir</i></p>
			<p><i>gires</i></p>
			<p><i>gir</i></p>
			<p><i>girmos</i></p>
			<p><i>girdes</i></p>
			<p><i>girem</i></p>
		</infinitivo-pessoal-presente>
		<infinitivo>
			<p><i>gir</i></p>
			<p><i>gido</i></p>
		</infinitivo>
	</Infinitivo>
	<Imperativo>
		<afirmativo>
			<p><i>-</i></p>
			<p><i>ge</i></p>
			<p><i>ja</i></p>
			<p><i>jamos</i></p>
			<p><i>gi</i></p>
			<p><i>jam</i></p>
		</afirmativo>
		<negativo>
			<p><i>-</i></p>
			<p><i>jas</i></p>
			<p><i>ja</i></p>
			<p><i>jamos</i></p>
			<p><i>jais</i></p>
			<p><i>jam</i></p>
		</negativo>
	</Imperativo>
	<Gerúndio>
		<gerúndio>
			<p><i>gindo</i></p>
			<p><i>gido</i></p>
		</gerúndio>
	</Gerúndio>
	<Particípio>
		<particípio>
			<p><i>to</i></p>
		</particípio>
	</Particípio>
</template>

<template name="f:ugir">
	<Indicativo>
		<presente>
			<p><i>ujo</i></p>
			<p><i>oges</i></p>
			<p><i>oge</i></p>
			<p><i>ugimos</i></p>
			<p><i>ugis</i></p>
			<p><i>ogem</i></p>
		</presente>
		<pretérito-imperfeito>
			<p><i>ugia</i></p>
			<p><i>ugias</i></p>
			<p><i>ugia</i></p>
			<p><i>ugíamos</i></p>
			<p><i>ugíeis</i></p>
			<p><i>ugiam</i></p>
		</pretérito-imperfeito>
		<pretérito-mais-que-perfeito>
			<p><i>ugira</i></p>
			<p><i>ugiras</i></p>
			<p><i>ugira</i></p>
			<p><i>ugíramos</i></p>
			<p><i>ugíreis</i></p>
			<p><i>ugiram</i></p>
		</pretérito-mais-que-perfeito>
		<pretérito-perfeito>
			<p><i>ugi</i></p>
			<p><i>ugiste</i></p>
			<p><i>ugiu</i></p>
			<p><i>ugimos</i></p>
			<p><i>ugistes</i></p>
			<p><i>ugiram</i></p>
		</pretérito-perfeito>
		<futuro-do-presente>
			<p><i>ugirei</i></p>
			<p><i>ugirás</i></p>
			<p><i>ugirá</i></p>
			<p><i>ugiremos</i></p>
			<p><i>ugireis</i></p>
			<p><i>ugirão</i></p>
		</futuro-do-presente>
		</Indicativo>
	<Condicional>
		<futuro-do-pretérito>
			<p><i>ugiria</i></p>
			<p><i>ugirias</i></p>
			<p><i>ugiria</i></p>
			<p><i>ugiríamos</i></p>
			<p><i>ugiríeis</i></p>
			<p><i>ugiriam</i></p>
		</futuro-do-pretérito>
		</Condicional>
	<Subjuntivo>
		<presente>
			<p><i>uja</i></p>
			<p><i>ujas</i></p>
			<p><i>uja</i></p>
			<p><i>ujamos</i></p>
			<p><i>ujais</i></p>
			<p><i>ujam</i></p>
		</presente>
		<pretérito-imperfeito>
			<p><i>ugisse</i></p>
			<p><i>ugisses</i></p>
			<p><i>ugisse</i></p>
			<p><i>ugíssemos</i></p>
			<p><i>ugísseis</i></p>
			<p><i>ugissem</i></p>
		</pretérito-imperfeito>
		<futuro>
			<p><i>ugir</i></p>
			<p><i>ugires</i></p>
			<p><i>ugir</i></p>
			<p><i>ugirmos</i></p>
			<p><i>ugirdes</i></p>
			<p><i>ugirem</i></p>
		</futuro>
		</Subjuntivo>
	<Infinitivo>
		<infinitivo-pessoal-presente>
			<p><i>ugir</i></p>
			<p><i>ugires</i></p>
			<p><i>ugir</i></p>
			<p><i>ugirmos</i></p>
			<p><i>ugirdes</i></p>
			<p><i>ugirem</i></p>
		</infinitivo-pessoal-presente>
		<infinitivo>
			<p><i>ugir</i></p>
			<p><i>ugido</i></p>
		</infinitivo>
	</Infinitivo>
	<Imperativo>
		<afirmativo>
			<p><i>-</i></p>
			<p><i>oge</i></p>
			<p><i>uja</i></p>
			<p><i>ujamos</i></p>
			<p><i>ugi</i></p>
			<p><i>ujam</i></p>
		</afirmativo>
		<negativo>
			<p><i>-</i></p>
			<p><i>ujas</i></p>
			<p><i>uja</i></p>
			<p><i>ujamos</i></p>
			<p><i>ujais</i></p>
			<p><i>ujam</i></p>
		</negativo>
	</Imperativo>
	<Gerúndio>
		<gerúndio>
			<p><i>ugindo</i></p>
			<p><i>ugido</i></p>
		</gerúndio>
	</Gerúndio>
	<Particípio>
		<particípio>
			<p><i>ugido</i></p>
		</particípio>
	</Particípio>
</template>

<template name="garant:ir">
	<Indicativo>
		<presente>
			<p><i>o</i></p>
			<p><i>es</i></p>
			<p><i>e</i></p>
			<p><i>imos</i></p>
			<p><i>is</i></p>
			<p><i>em</i></p>
		</presente>
		<pretérito-imperfeito>
			<p><i>ia</i></p>
			<p><i>ias</i></p>
			<p><i>ia</i></p>
			<p><i>íamos</i></p>
			<p><i>íeis</i></p>
			<p><i>iam</i></p>
		</pretérito-imperfeito>
		<pretérito-mais-que-perfeito>
			<p><i>ira</i></p>
			<p><i>iras</i></p>
			<p><i>ira</i></p>
			<p><i>íramos</i></p>
			<p><i>íreis</i></p>
			<p><i>iram</i></p>
		</pretérito-mais-que-perfeito>
		<pretérito-perfeito>
			<p><i>i</i></p>
			<p><i>iste</i></p>
			<p><i>iu</i></p>
			<p><i>imos</i></p>
			<p><i>istes</i></p>
			<p><i>iram</i></p>
		</pretérito-perfeito>
		<futuro-do-presente>
			<p><i>irei</i></p>
			<p><i>irás</i></p>
			<p><i>irá</i></p>
			<p><i>iremos</i></p>
			<p><i>ireis</i></p>
			<p><i>irão</i></p>
		</futuro-do-presente>
		</Indicativo>
	<Condicional>
		<futuro-do-pretérito>
			<p><i>iria</i></p>
			<p><i>irias</i></p>
			<p><i>iria</i></p>
			<p><i>iríamos</i></p>
			<p><i>iríeis</i></p>
			<p><i>iriam</i></p>
		</futuro-do-pretérito>
		</Condicional>
	<Subjuntivo>
		<presente>
			<p><i>a</i></p>
			<p><i>as</i></p>
			<p><i>a</i></p>
			<p><i>amos</i></p>
			<p><i>ais</i></p>
			<p><i>am</i></p>
		</presente>
		<pretérito-imperfeito>
			<p><i>isse</i></p>
			<p><i>isses</i></p>
			<p><i>isse</i></p>
			<p><i>íssemos</i></p>
			<p><i>ísseis</i></p>
			<p><i>issem</i></p>
		</pretérito-imperfeito>
		<futuro>
			<p><i>ir</i></p>
			<p><i>ires</i></p>
			<p><i>ir</i></p>
			<p><i>irmos</i></p>
			<p><i>irdes</i></p>
			<p><i>irem</i></p>
		</futuro>
		</Subjuntivo>
	<Infinitivo>
		<infinitivo-pessoal-presente>
			<p><i>ir</i></p>
			<p><i>ires</i></p>
			<p><i>ir</i></p>
			<p><i>irmos</i></p>
			<p><i>irdes</i></p>
			<p><i>irem</i></p>
		</infinitivo-pessoal-presente>
		<infinitivo>
			<p><i>ir</i></p>
			<p><i>ido</i></p>
		</infinitivo>
	</Infinitivo>
	<Imperativo>
		<afirmativo>
			<p><i>-</i></p>
			<p><i>e</i></p>
			<p><i>a</i></p>
			<p><i>amos</i></p>
			<p><i>i</i></p>
			<p><i>am</i></p>
		</afirmativo>
		<negativo>
			<p><i>-</i></p>
			<p><i>as</i></p>
			<p><i>a</i></p>
			<p><i>amos</i></p>
			<p><i>ais</i></p>
			<p><i>am</i></p>
		</negativo>
	</Imperativo>
	<Gerúndio>
		<gerúndio>
			<p><i>indo</i></p>
			<p><i>ido</i></p>
		</gerúndio>
	</Gerúndio>
	<Particípio>
		<particípio>
			<p><i>ido</i></p>
		</particípio>
	</Particípio>
</template>

<template name="h:aver">
	<Indicativo>
		<presente>
			<p><i>ei</i></p>
			<p><i>ás</i></p>
			<p><i>á</i></p>
			<p><i>emos</i></p>
			<p><i>eis</i></p>
			<p><i>ão</i></p>
		</presente>
		<pretérito-imperfeito>
			<p><i>avia</i></p>
			<p><i>avias</i></p>
			<p><i>avia</i></p>
			<p><i>avíamos</i></p>
			<p><i>avíeis</i></p>
			<p><i>aviam</i></p>
		</pretérito-imperfeito>
		<pretérito-mais-que-perfeito>
			<p><i>ouvera</i></p>
			<p><i>ouveras</i></p>
			<p><i>ouvera</i></p>
			<p><i>ouvéramos</i></p>
			<p><i>ouvéreis</i></p>
			<p><i>ouveram</i></p>
		</pretérito-mais-que-perfeito>
		<pretérito-perfeito>
			<p><i>ouve</i></p>
			<p><i>ouveste</i></p>
			<p><i>ouve</i></p>
			<p><i>ouvemos</i></p>
			<p><i>ouvestes</i></p>
			<p><i>ouveram</i></p>
		</pretérito-perfeito>
		<futuro-do-presente>
			<p><i>averei</i></p>
			<p><i>averás</i></p>
			<p><i>averá</i></p>
			<p><i>averemos</i></p>
			<p><i>avereis</i></p>
			<p><i>averão</i></p>
		</futuro-do-presente>
		</Indicativo>
	<Condicional>
		<futuro-do-pretérito>
			<p><i>averia</i></p>
			<p><i>averias</i></p>
			<p><i>averia</i></p>
			<p><i>averíamos</i></p>
			<p><i>averíeis</i></p>
			<p><i>averiam</i></p>
		</futuro-do-pretérito>
		</Condicional>
	<Subjuntivo>
		<presente>
			<p><i>aja</i></p>
			<p><i>ajas</i></p>
			<p><i>aja</i></p>
			<p><i>ajamos</i></p>
			<p><i>ajais</i></p>
			<p><i>ajam</i></p>
		</presente>
		<pretérito-imperfeito>
			<p><i>ouvesse</i></p>
			<p><i>ouvesses</i></p>
			<p><i>ouvesse</i></p>
			<p><i>ouvéssemos</i></p>
			<p><i>ouvésseis</i></p>
			<p><i>ouvessem</i></p>
		</pretérito-imperfeito>
		<futuro>
			<p><i>ouver</i></p>
			<p><i>ouveres</i></p>
			<p><i>ouver</i></p>
			<p><i>ouvermos</i></p>
			<p><i>ouverdes</i></p>
			<p><i>ouverem</i></p>
		</futuro>
		</Subjuntivo>
	<Infinitivo>
		<infinitivo-pessoal-presente>
			<p><i>aver</i></p>
			<p><i>averes</i></p>
			<p><i>aver</i></p>
			<p><i>avermos</i></p>
			<p><i>averdes</i></p>
			<p><i>averem</i></p>
		</infinitivo-pessoal-presente>
		<infinitivo>
			<p><i>aver</i></p>
			<p><i>avido</i></p>
		</infinitivo>
	</Infinitivo>
	<Imperativo>
		<afirmativo>
			<p><i>-</i></p>
			<p><i>á</i></p>
			<p><i>aja</i></p>
			<p><i>ajamos</i></p>
			<p><i>avei</i></p>
			<p><i>ajam</i></p>
		</afirmativo>
		<negativo>
			<p><i>-</i></p>
			<p><i>ajas</i></p>
			<p><i>aja</i></p>
			<p><i>ajamos</i></p>
			<p><i>ajais</i></p>
			<p><i>ajam</i></p>
		</negativo>
	</Imperativo>
	<Gerúndio>
		<gerúndio>
			<p><i>avendo</i></p>
			<p><i>avido</i></p>
		</gerúndio>
	</Gerúndio>
	<Particípio>
		<particípio>
			<p><i>avido</i></p>
		</particípio>
	</Particípio>
</template>

<template name="imer:gir">
	<Indicativo>
		<presente>
			<p><i>-</i></p>
			<p><i>ges</i></p>
			<p><i>ge</i></p>
			<p><i>gimos</i></p>
			<p><i>gis</i></p>
			<p><i>gem</i></p>
		</presente>
		<pretérito-imperfeito>
			<p><i>gia</i></p>
			<p><i>gias</i></p>
			<p><i>gia</i></p>
			<p><i>gíamos</i></p>
			<p><i>gíeis</i></p>
			<p><i>giam</i></p>
		</pretérito-imperfeito>
		<pretérito-mais-que-perfeito>
			<p><i>gira</i></p>
			<p><i>giras</i></p>
			<p><i>gira</i></p>
			<p><i>gíramos</i></p>
			<p><i>gíreis</i></p>
			<p><i>giram</i></p>
		</pretérito-mais-que-perfeito>
		<pretérito-perfeito>
			<p><i>gi</i></p>
			<p><i>giste</i></p>
			<p><i>giu</i></p>
			<p><i>gimos</i></p>
			<p><i>gistes</i></p>
			<p><i>giram</i></p>
		</pretérito-perfeito>
		<futuro-do-presente>
			<p><i>girei</i></p>
			<p><i>girás</i></p>
			<p><i>girá</i></p>
			<p><i>giremos</i></p>
			<p><i>gireis</i></p>
			<p><i>girão</i></p>
		</futuro-do-presente>
		</Indicativo>
	<Condicional>
		<futuro-do-pretérito>
			<p><i>giria</i></p>
			<p><i>girias</i></p>
			<p><i>giria</i></p>
			<p><i>giríamos</i></p>
			<p><i>giríeis</i></p>
			<p><i>giriam</i></p>
		</futuro-do-pretérito>
		</Condicional>
	<Subjuntivo>
		<presente>
			<p><i>-</i></p>
			<p><i>-</i></p>
			<p><i>-</i></p>
			<p><i>-</i></p>
			<p><i>-</i></p>
			<p><i>-</i></p>
		</presente>
		<pretérito-imperfeito>
			<p><i>gisse</i></p>
			<p><i>gisses</i></p>
			<p><i>gisse</i></p>
			<p><i>gíssemos</i></p>
			<p><i>gísseis</i></p>
			<p><i>gissem</i></p>
		</pretérito-imperfeito>
		<futuro>
			<p><i>gir</i></p>
			<p><i>gires</i></p>
			<p><i>gir</i></p>
			<p><i>girmos</i></p>
			<p><i>girdes</i></p>
			<p><i>girem</i></p>
		</futuro>
		</Subjuntivo>
	<Infinitivo>
		<infinitivo-pessoal-presente>
			<p><i>gir</i></p>
			<p><i>gires</i></p>
			<p><i>gir</i></p>
			<p><i>girmos</i></p>
			<p><i>girdes</i></p>
			<p><i>girem</i></p>
		</infinitivo-pessoal-presente>
		<infinitivo>
			<p><i>gir</i></p>
			<p><i>gido</i></p>
		</infinitivo>
	</Infinitivo>
	<Imperativo>
		<afirmativo>
			<p><i>-</i></p>
			<p><i>ge</i></p>
			<p><i>-</i></p>
			<p><i>-</i></p>
			<p><i>gi</i></p>
			<p><i>-</i></p>
		</afirmativo>
		<negativo>
			<p><i>-</i></p>
			<p><i>-</i></p>
			<p><i>-</i></p>
			<p><i>-</i></p>
			<p><i>-</i></p>
			<p><i>-</i></p>
		</negativo>
	</Imperativo>
	<Gerúndio>
		<gerúndio>
			<p><i>gindo</i></p>
			<p><i>gido</i></p>
		</gerúndio>
	</Gerúndio>
	<Particípio>
		<particípio>
			<p><i>so</i></p>
		</particípio>
	</Particípio>
</template>

<template name=":ir">
	<Indicativo>
		<presente>
			<p><i>vou</i></p>
			<p><i>vais</i></p>
			<p><i>vai</i></p>
			<p><i>imos</i></p>
			<p><i>vades</i></p>
			<p><i>vão</i></p>
		</presente>
		<pretérito-imperfeito>
			<p><i>ia</i></p>
			<p><i>ias</i></p>
			<p><i>ia</i></p>
			<p><i>íamos</i></p>
			<p><i>íeis</i></p>
			<p><i>iam</i></p>
		</pretérito-imperfeito>
		<pretérito-mais-que-perfeito>
			<p><i>fora</i></p>
			<p><i>foras</i></p>
			<p><i>fora</i></p>
			<p><i>fôramos</i></p>
			<p><i>fôreis</i></p>
			<p><i>foram</i></p>
		</pretérito-mais-que-perfeito>
		<pretérito-perfeito>
			<p><i>fui</i></p>
			<p><i>foste</i></p>
			<p><i>foi</i></p>
			<p><i>fomos</i></p>
			<p><i>fostes</i></p>
			<p><i>foram</i></p>
		</pretérito-perfeito>
		<futuro-do-presente>
			<p><i>irei</i></p>
			<p><i>irás</i></p>
			<p><i>irá</i></p>
			<p><i>iremos</i></p>
			<p><i>ireis</i></p>
			<p><i>irão</i></p>
		</futuro-do-presente>
		</Indicativo>
	<Condicional>
		<futuro-do-pretérito>
			<p><i>iria</i></p>
			<p><i>irias</i></p>
			<p><i>iria</i></p>
			<p><i>iríamos</i></p>
			<p><i>iríeis</i></p>
			<p><i>iriam</i></p>
		</futuro-do-pretérito>
		</Condicional>
	<Subjuntivo>
		<presente>
			<p><i>vá</i></p>
			<p><i>vás</i></p>
			<p><i>vá</i></p>
			<p><i>vamos</i></p>
			<p><i>vades</i></p>
			<p><i>vão</i></p>
		</presente>
		<pretérito-imperfeito>
			<p><i>fosse</i></p>
			<p><i>fosses</i></p>
			<p><i>fosse</i></p>
			<p><i>fôssemos</i></p>
			<p><i>fôsseis</i></p>
			<p><i>fossem</i></p>
		</pretérito-imperfeito>
		<futuro>
			<p><i>for</i></p>
			<p><i>fores</i></p>
			<p><i>for</i></p>
			<p><i>formos</i></p>
			<p><i>fordes</i></p>
			<p><i>forem</i></p>
		</futuro>
		</Subjuntivo>
	<Infinitivo>
		<infinitivo-pessoal-presente>
			<p><i>ir</i></p>
			<p><i>ires</i></p>
			<p><i>ir</i></p>
			<p><i>irmos</i></p>
			<p><i>irdes</i></p>
			<p><i>irem</i></p>
		</infinitivo-pessoal-presente>
		<infinitivo>
			<p><i>ir</i></p>
			<p><i>ido</i></p>
		</infinitivo>
	</Infinitivo>
	<Imperativo>
		<afirmativo>
			<p><i>-</i></p>
			<p><i>vai</i></p>
			<p><i>vá</i></p>
			<p><i>vamos</i></p>
			<p><i>ide</i></p>
			<p><i>vão</i></p>
		</afirmativo>
		<negativo>
			<p><i>-</i></p>
			<p><i>vás</i></p>
			<p><i>vá</i></p>
			<p><i>vamos</i></p>
			<p><i>vades</i></p>
			<p><i>vão</i></p>
		</negativo>
	</Imperativo>
	<Gerúndio>
		<gerúndio>
			<p><i>indo</i></p>
			<p><i>ido</i></p>
		</gerúndio>
	</Gerúndio>
	<Particípio>
		<particípio>
			<p><i>ido</i></p>
		</particípio>
	</Particípio>
</template>

<template name="jaz:er">
	<Indicativo>
		<presente>
			<p><i>o</i></p>
			<p><i>es</i></p>
			<p><i/></p>
			<p><i>emos</i></p>
			<p><i>eis</i></p>
			<p><i>em</i></p>
		</presente>
		<pretérito-imperfeito>
			<p><i>ia</i></p>
			<p><i>ias</i></p>
			<p><i>ia</i></p>
			<p><i>íamos</i></p>
			<p><i>íeis</i></p>
			<p><i>iam</i></p>
		</pretérito-imperfeito>
		<pretérito-mais-que-perfeito>
			<p><i>era</i></p>
			<p><i>eras</i></p>
			<p><i>era</i></p>
			<p><i>êramos</i></p>
			<p><i>êreis</i></p>
			<p><i>eram</i></p>
		</pretérito-mais-que-perfeito>
		<pretérito-perfeito>
			<p><i>i</i></p>
			<p><i>este</i></p>
			<p><i>eu</i></p>
			<p><i>emos</i></p>
			<p><i>estes</i></p>
			<p><i>eram</i></p>
		</pretérito-perfeito>
		<futuro-do-presente>
			<p><i>erei</i></p>
			<p><i>erás</i></p>
			<p><i>erá</i></p>
			<p><i>eremos</i></p>
			<p><i>ereis</i></p>
			<p><i>erão</i></p>
		</futuro-do-presente>
		</Indicativo>
	<Condicional>
		<futuro-do-pretérito>
			<p><i>eria</i></p>
			<p><i>erias</i></p>
			<p><i>eria</i></p>
			<p><i>eríamos</i></p>
			<p><i>eríeis</i></p>
			<p><i>eriam</i></p>
		</futuro-do-pretérito>
		</Condicional>
	<Subjuntivo>
		<presente>
			<p><i>a</i></p>
			<p><i>as</i></p>
			<p><i>a</i></p>
			<p><i>amos</i></p>
			<p><i>ais</i></p>
			<p><i>am</i></p>
		</presente>
		<pretérito-imperfeito>
			<p><i>esse</i></p>
			<p><i>esses</i></p>
			<p><i>esse</i></p>
			<p><i>êssemos</i></p>
			<p><i>êsseis</i></p>
			<p><i>essem</i></p>
		</pretérito-imperfeito>
		<futuro>
			<p><i>er</i></p>
			<p><i>eres</i></p>
			<p><i>er</i></p>
			<p><i>ermos</i></p>
			<p><i>erdes</i></p>
			<p><i>erem</i></p>
		</futuro>
		</Subjuntivo>
	<Infinitivo>
		<infinitivo-pessoal-presente>
			<p><i>er</i></p>
			<p><i>eres</i></p>
			<p><i>er</i></p>
			<p><i>ermos</i></p>
			<p><i>erdes</i></p>
			<p><i>erem</i></p>
		</infinitivo-pessoal-presente>
		<infinitivo>
			<p><i>er</i></p>
			<p><i>ido</i></p>
		</infinitivo>
	</Infinitivo>
	<Imperativo>
		<afirmativo>
			<p><i>-</i></p>
			<p><i>e</i></p>
			<p><i>a</i></p>
			<p><i>amos</i></p>
			<p><i>ei</i></p>
			<p><i>am</i></p>
		</afirmativo>
		<negativo>
			<p><i>-</i></p>
			<p><i>as</i></p>
			<p><i>a</i></p>
			<p><i>amos</i></p>
			<p><i>ais</i></p>
			<p><i>am</i></p>
		</negativo>
	</Imperativo>
	<Gerúndio>
		<gerúndio>
			<p><i>endo</i></p>
			<p><i>ido</i></p>
		</gerúndio>
	</Gerúndio>
	<Particípio>
		<particípio>
			<p><i>ido</i></p>
		</particípio>
	</Particípio>
</template>

<template name="m:oer">
	<Indicativo>
		<presente>
			<p><i>o</i></p>
			<p><i>óis</i></p>
			<p><i>ói</i></p>
			<p><i>oemos</i></p>
			<p><i>oeis</i></p>
			<p><i>oem</i></p>
		</presente>
		<pretérito-imperfeito>
			<p><i>oía</i></p>
			<p><i>oías</i></p>
			<p><i>oía</i></p>
			<p><i>oíamos</i></p>
			<p><i>oíeis</i></p>
			<p><i>oíam</i></p>
		</pretérito-imperfeito>
		<pretérito-mais-que-perfeito>
			<p><i>oera</i></p>
			<p><i>oeras</i></p>
			<p><i>oera</i></p>
			<p><i>oêramos</i></p>
			<p><i>oêreis</i></p>
			<p><i>oeram</i></p>
		</pretérito-mais-que-perfeito>
		<pretérito-perfeito>
			<p><i>oí</i></p>
			<p><i>oeste</i></p>
			<p><i>oeu</i></p>
			<p><i>oemos</i></p>
			<p><i>oestes</i></p>
			<p><i>oeram</i></p>
		</pretérito-perfeito>
		<futuro-do-presente>
			<p><i>oerei</i></p>
			<p><i>oerás</i></p>
			<p><i>oerá</i></p>
			<p><i>oeremos</i></p>
			<p><i>oereis</i></p>
			<p><i>oerão</i></p>
		</futuro-do-presente>
		</Indicativo>
	<Condicional>
		<futuro-do-pretérito>
			<p><i>oeria</i></p>
			<p><i>oerias</i></p>
			<p><i>oeria</i></p>
			<p><i>oeríamos</i></p>
			<p><i>oeríeis</i></p>
			<p><i>oeriam</i></p>
		</futuro-do-pretérito>
		</Condicional>
	<Subjuntivo>
		<presente>
			<p><i>oa</i></p>
			<p><i>oas</i></p>
			<p><i>oa</i></p>
			<p><i>oamos</i></p>
			<p><i>oais</i></p>
			<p><i>oam</i></p>
		</presente>
		<pretérito-imperfeito>
			<p><i>oesse</i></p>
			<p><i>oesses</i></p>
			<p><i>oesse</i></p>
			<p><i>oêssemos</i></p>
			<p><i>oêsseis</i></p>
			<p><i>oessem</i></p>
		</pretérito-imperfeito>
		<futuro>
			<p><i>oer</i></p>
			<p><i>oeres</i></p>
			<p><i>oer</i></p>
			<p><i>oermos</i></p>
			<p><i>oerdes</i></p>
			<p><i>oerem</i></p>
		</futuro>
		</Subjuntivo>
	<Infinitivo>
		<infinitivo-pessoal-presente>
			<p><i>oer</i></p>
			<p><i>oeres</i></p>
			<p><i>oer</i></p>
			<p><i>oermos</i></p>
			<p><i>oerdes</i></p>
			<p><i>oerem</i></p>
		</infinitivo-pessoal-presente>
		<infinitivo>
			<p><i>oer</i></p>
			<p><i>oído</i></p>
		</infinitivo>
	</Infinitivo>
	<Imperativo>
		<afirmativo>
			<p><i>-</i></p>
			<p><i>ói</i></p>
			<p><i>oa</i></p>
			<p><i>oamos</i></p>
			<p><i>oei</i></p>
			<p><i>oam</i></p>
		</afirmativo>
		<negativo>
			<p><i>-</i></p>
			<p><i>oas</i></p>
			<p><i>oa</i></p>
			<p><i>oamos</i></p>
			<p><i>oais</i></p>
			<p><i>oam</i></p>
		</negativo>
	</Imperativo>
	<Gerúndio>
		<gerúndio>
			<p><i>oendo</i></p>
			<p><i>oído</i></p>
		</gerúndio>
	</Gerúndio>
	<Particípio>
		<particípio>
			<p><i>oído</i></p>
		</particípio>
	</Particípio>
</template>

<template name="nevis:car">
	<Indicativo>
		<presente>
			<p><i>-</i></p>
			<p><i>-</i></p>
			<p><i>ca</i></p>
			<p><i>-</i></p>
			<p><i>-</i></p>
			<p><i>-</i></p>
		</presente>
		<pretérito-imperfeito>
			<p><i>-</i></p>
			<p><i>-</i></p>
			<p><i>cava</i></p>
			<p><i>-</i></p>
			<p><i>-</i></p>
			<p><i>-</i></p>
		</pretérito-imperfeito>
		<pretérito-mais-que-perfeito>
			<p><i>-</i></p>
			<p><i>-</i></p>
			<p><i>cara</i></p>
			<p><i>-</i></p>
			<p><i>-</i></p>
			<p><i>-</i></p>
		</pretérito-mais-que-perfeito>
		<pretérito-perfeito>
			<p><i>-</i></p>
			<p><i>-</i></p>
			<p><i>cou</i></p>
			<p><i>-</i></p>
			<p><i>-</i></p>
			<p><i>-</i></p>
		</pretérito-perfeito>
		<futuro-do-presente>
			<p><i>-</i></p>
			<p><i>-</i></p>
			<p><i>cará</i></p>
			<p><i>-</i></p>
			<p><i>-</i></p>
			<p><i>-</i></p>
		</futuro-do-presente>
		</Indicativo>
	<Condicional>
		<futuro-do-pretérito>
			<p><i>-</i></p>
			<p><i>-</i></p>
			<p><i>caria</i></p>
			<p><i>-</i></p>
			<p><i>-</i></p>
			<p><i>-</i></p>
		</futuro-do-pretérito>
		</Condicional>
	<Subjuntivo>
		<presente>
			<p><i>-</i></p>
			<p><i>-</i></p>
			<p><i>que</i></p>
			<p><i>-</i></p>
			<p><i>-</i></p>
			<p><i>-</i></p>
		</presente>
		<pretérito-imperfeito>
			<p><i>-</i></p>
			<p><i>-</i></p>
			<p><i>casse</i></p>
			<p><i>-</i></p>
			<p><i>-</i></p>
			<p><i>-</i></p>
		</pretérito-imperfeito>
		<futuro>
			<p><i>-</i></p>
			<p><i>-</i></p>
			<p><i>car</i></p>
			<p><i>-</i></p>
			<p><i>-</i></p>
			<p><i>-</i></p>
		</futuro>
		</Subjuntivo>
	<Infinitivo>
		<infinitivo-pessoal-presente>
			<p><i>-</i></p>
			<p><i>-</i></p>
			<p><i>car</i></p>
			<p><i>-</i></p>
			<p><i>-</i></p>
			<p><i>-</i></p>
		</infinitivo-pessoal-presente>
		<infinitivo>
			<p><i>car</i></p>
			<p><i>cado</i></p>
		</infinitivo>
	</Infinitivo>
	<Imperativo>
		<afirmativo>
			<p><i>-</i></p>
			<p><i>-</i></p>
			<p><i>que</i></p>
			<p><i>-</i></p>
			<p><i>-</i></p>
			<p><i>-</i></p>
		</afirmativo>
		<negativo>
			<p><i>-</i></p>
			<p><i>-</i></p>
			<p><i>que</i></p>
			<p><i>-</i></p>
			<p><i>-</i></p>
			<p><i>-</i></p>
		</negativo>
	</Imperativo>
	<Gerúndio>
		<gerúndio>
			<p><i>cando</i></p>
			<p><i>cado</i></p>
		</gerúndio>
	</Gerúndio>
	<Particípio>
		<particípio>
			<p><i>cado</i></p>
		</particípio>
	</Particípio>
</template>

<template name="od:iar">
	<Indicativo>
		<presente>
			<p><i>eio</i></p>
			<p><i>eias</i></p>
			<p><i>eia</i></p>
			<p><i>iamos</i></p>
			<p><i>iais</i></p>
			<p><i>eiam</i></p>
		</presente>
		<pretérito-imperfeito>
			<p><i>iava</i></p>
			<p><i>iavas</i></p>
			<p><i>iava</i></p>
			<p><i>iávamos</i></p>
			<p><i>iáveis</i></p>
			<p><i>iavam</i></p>
		</pretérito-imperfeito>
		<pretérito-mais-que-perfeito>
			<p><i>iara</i></p>
			<p><i>iaras</i></p>
			<p><i>iara</i></p>
			<p><i>iáramos</i></p>
			<p><i>iáreis</i></p>
			<p><i>iaram</i></p>
		</pretérito-mais-que-perfeito>
		<pretérito-perfeito>
			<p><i>iei</i></p>
			<p><i>iaste</i></p>
			<p><i>iou</i></p>
			<p><i>iámos</i></p>
			<p><i>iastes</i></p>
			<p><i>iaram</i></p>
		</pretérito-perfeito>
		<futuro-do-presente>
			<p><i>iarei</i></p>
			<p><i>iarás</i></p>
			<p><i>iará</i></p>
			<p><i>iaremos</i></p>
			<p><i>iareis</i></p>
			<p><i>iarão</i></p>
		</futuro-do-presente>
		</Indicativo>
	<Condicional>
		<futuro-do-pretérito>
			<p><i>iaria</i></p>
			<p><i>iarias</i></p>
			<p><i>iaria</i></p>
			<p><i>iaríamos</i></p>
			<p><i>iaríeis</i></p>
			<p><i>iariam</i></p>
		</futuro-do-pretérito>
		</Condicional>
	<Subjuntivo>
		<presente>
			<p><i>eie</i></p>
			<p><i>eies</i></p>
			<p><i>eie</i></p>
			<p><i>iemos</i></p>
			<p><i>ieis</i></p>
			<p><i>eiem</i></p>
		</presente>
		<pretérito-imperfeito>
			<p><i>iasse</i></p>
			<p><i>iasses</i></p>
			<p><i>iasse</i></p>
			<p><i>iássemos</i></p>
			<p><i>iásseis</i></p>
			<p><i>iassem</i></p>
		</pretérito-imperfeito>
		<futuro>
			<p><i>iar</i></p>
			<p><i>iares</i></p>
			<p><i>iar</i></p>
			<p><i>iarmos</i></p>
			<p><i>iardes</i></p>
			<p><i>iarem</i></p>
		</futuro>
		</Subjuntivo>
	<Infinitivo>
		<infinitivo-pessoal-presente>
			<p><i>iar</i></p>
			<p><i>iares</i></p>
			<p><i>iar</i></p>
			<p><i>iarmos</i></p>
			<p><i>iardes</i></p>
			<p><i>iarem</i></p>
		</infinitivo-pessoal-presente>
		<infinitivo>
			<p><i>iar</i></p>
			<p><i>iado</i></p>
		</infinitivo>
	</Infinitivo>
	<Imperativo>
		<afirmativo>
			<p><i>-</i></p>
			<p><i>eia</i></p>
			<p><i>eie</i></p>
			<p><i>iemos</i></p>
			<p><i>iai</i></p>
			<p><i>eiem</i></p>
		</afirmativo>
		<negativo>
			<p><i>-</i></p>
			<p><i>eies</i></p>
			<p><i>eie</i></p>
			<p><i>iemos</i></p>
			<p><i>ieis</i></p>
			<p><i>eiem</i></p>
		</negativo>
	</Imperativo>
	<Gerúndio>
		<gerúndio>
			<p><i>iando</i></p>
			<p><i>iado</i></p>
		</gerúndio>
	</Gerúndio>
	<Particípio>
		<particípio>
			<p><i>iado</i></p>
		</particípio>
	</Particípio>
</template>

<template name="ou:vir">
	<Indicativo>
		<presente>
			<p><i>ço</i></p>
			<p><i>ves</i></p>
			<p><i>ve</i></p>
			<p><i>vimos</i></p>
			<p><i>vis</i></p>
			<p><i>vem</i></p>
		</presente>
		<pretérito-imperfeito>
			<p><i>via</i></p>
			<p><i>vias</i></p>
			<p><i>via</i></p>
			<p><i>víamos</i></p>
			<p><i>víeis</i></p>
			<p><i>viam</i></p>
		</pretérito-imperfeito>
		<pretérito-mais-que-perfeito>
			<p><i>vira</i></p>
			<p><i>viras</i></p>
			<p><i>vira</i></p>
			<p><i>víramos</i></p>
			<p><i>víreis</i></p>
			<p><i>viram</i></p>
		</pretérito-mais-que-perfeito>
		<pretérito-perfeito>
			<p><i>vi</i></p>
			<p><i>viste</i></p>
			<p><i>viu</i></p>
			<p><i>vimos</i></p>
			<p><i>vistes</i></p>
			<p><i>viram</i></p>
		</pretérito-perfeito>
		<futuro-do-presente>
			<p><i>virei</i></p>
			<p><i>virás</i></p>
			<p><i>virá</i></p>
			<p><i>viremos</i></p>
			<p><i>vireis</i></p>
			<p><i>virão</i></p>
		</futuro-do-presente>
		</Indicativo>
	<Condicional>
		<futuro-do-pretérito>
			<p><i>viria</i></p>
			<p><i>virias</i></p>
			<p><i>viria</i></p>
			<p><i>viríamos</i></p>
			<p><i>viríeis</i></p>
			<p><i>viriam</i></p>
		</futuro-do-pretérito>
		</Condicional>
	<Subjuntivo>
		<presente>
			<p><i>ça</i></p>
			<p><i>ças</i></p>
			<p><i>ça</i></p>
			<p><i>çamos</i></p>
			<p><i>çais</i></p>
			<p><i>çam</i></p>
		</presente>
		<pretérito-imperfeito>
			<p><i>visse</i></p>
			<p><i>visses</i></p>
			<p><i>visse</i></p>
			<p><i>víssemos</i></p>
			<p><i>vísseis</i></p>
			<p><i>vissem</i></p>
		</pretérito-imperfeito>
		<futuro>
			<p><i>vir</i></p>
			<p><i>vires</i></p>
			<p><i>vir</i></p>
			<p><i>virmos</i></p>
			<p><i>virdes</i></p>
			<p><i>virem</i></p>
		</futuro>
		</Subjuntivo>
	<Infinitivo>
		<infinitivo-pessoal-presente>
			<p><i>vir</i></p>
			<p><i>vires</i></p>
			<p><i>vir</i></p>
			<p><i>virmos</i></p>
			<p><i>virdes</i></p>
			<p><i>virem</i></p>
		</infinitivo-pessoal-presente>
		<infinitivo>
			<p><i>vir</i></p>
			<p><i>vido</i></p>
		</infinitivo>
	</Infinitivo>
	<Imperativo>
		<afirmativo>
			<p><i>-</i></p>
			<p><i>ve</i></p>
			<p><i>ça</i></p>
			<p><i>çamos</i></p>
			<p><i>vi</i></p>
			<p><i>çam</i></p>
		</afirmativo>
		<negativo>
			<p><i>-</i></p>
			<p><i>ças</i></p>
			<p><i>ça</i></p>
			<p><i>çamos</i></p>
			<p><i>çais</i></p>
			<p><i>çam</i></p>
		</negativo>
	</Imperativo>
	<Gerúndio>
		<gerúndio>
			<p><i>vindo</i></p>
			<p><i>vido</i></p>
		</gerúndio>
	</Gerúndio>
	<Particípio>
		<particípio>
			<p><i>vido</i></p>
		</particípio>
	</Particípio>
</template>

<template name="pe:dir">
	<Indicativo>
		<presente>
			<p><i>ço</i></p>
			<p><i>des</i></p>
			<p><i>de</i></p>
			<p><i>dimos</i></p>
			<p><i>dis</i></p>
			<p><i>dem</i></p>
		</presente>
		<pretérito-imperfeito>
			<p><i>dia</i></p>
			<p><i>dias</i></p>
			<p><i>dia</i></p>
			<p><i>díamos</i></p>
			<p><i>díeis</i></p>
			<p><i>diam</i></p>
		</pretérito-imperfeito>
		<pretérito-mais-que-perfeito>
			<p><i>dira</i></p>
			<p><i>diras</i></p>
			<p><i>dira</i></p>
			<p><i>díramos</i></p>
			<p><i>díreis</i></p>
			<p><i>diram</i></p>
		</pretérito-mais-que-perfeito>
		<pretérito-perfeito>
			<p><i>di</i></p>
			<p><i>diste</i></p>
			<p><i>diu</i></p>
			<p><i>dimos</i></p>
			<p><i>distes</i></p>
			<p><i>diram</i></p>
		</pretérito-perfeito>
		<futuro-do-presente>
			<p><i>direi</i></p>
			<p><i>dirás</i></p>
			<p><i>dirá</i></p>
			<p><i>diremos</i></p>
			<p><i>direis</i></p>
			<p><i>dirão</i></p>
		</futuro-do-presente>
		</Indicativo>
	<Condicional>
		<futuro-do-pretérito>
			<p><i>diria</i></p>
			<p><i>dirias</i></p>
			<p><i>diria</i></p>
			<p><i>diríamos</i></p>
			<p><i>diríeis</i></p>
			<p><i>diriam</i></p>
		</futuro-do-pretérito>
		</Condicional>
	<Subjuntivo>
		<presente>
			<p><i>ça</i></p>
			<p><i>ças</i></p>
			<p><i>ça</i></p>
			<p><i>çamos</i></p>
			<p><i>çais</i></p>
			<p><i>çam</i></p>
		</presente>
		<pretérito-imperfeito>
			<p><i>disse</i></p>
			<p><i>disses</i></p>
			<p><i>disse</i></p>
			<p><i>díssemos</i></p>
			<p><i>dísseis</i></p>
			<p><i>dissem</i></p>
		</pretérito-imperfeito>
		<futuro>
			<p><i>dir</i></p>
			<p><i>dires</i></p>
			<p><i>dir</i></p>
			<p><i>dirmos</i></p>
			<p><i>dirdes</i></p>
			<p><i>direm</i></p>
		</futuro>
		</Subjuntivo>
	<Infinitivo>
		<infinitivo-pessoal-presente>
			<p><i>dir</i></p>
			<p><i>dires</i></p>
			<p><i>dir</i></p>
			<p><i>dirmos</i></p>
			<p><i>dirdes</i></p>
			<p><i>direm</i></p>
		</infinitivo-pessoal-presente>
		<infinitivo>
			<p><i>dir</i></p>
			<p><i>dido</i></p>
		</infinitivo>
	</Infinitivo>
	<Imperativo>
		<afirmativo>
			<p><i>-</i></p>
			<p><i>de</i></p>
			<p><i>ça</i></p>
			<p><i>çamos</i></p>
			<p><i>di</i></p>
			<p><i>çam</i></p>
		</afirmativo>
		<negativo>
			<p><i>-</i></p>
			<p><i>ças</i></p>
			<p><i>ça</i></p>
			<p><i>çamos</i></p>
			<p><i>çais</i></p>
			<p><i>çam</i></p>
		</negativo>
	</Imperativo>
	<Gerúndio>
		<gerúndio>
			<p><i>dindo</i></p>
			<p><i>dido</i></p>
		</gerúndio>
	</Gerúndio>
	<Particípio>
		<particípio>
			<p><i>dido</i></p>
		</particípio>
	</Particípio>
</template>

<template name="per:der">
	<Indicativo>
		<presente>
			<p><i>co</i></p>
			<p><i>des</i></p>
			<p><i>de</i></p>
			<p><i>demos</i></p>
			<p><i>deis</i></p>
			<p><i>dem</i></p>
		</presente>
		<pretérito-imperfeito>
			<p><i>dia</i></p>
			<p><i>dias</i></p>
			<p><i>dia</i></p>
			<p><i>díamos</i></p>
			<p><i>díeis</i></p>
			<p><i>diam</i></p>
		</pretérito-imperfeito>
		<pretérito-mais-que-perfeito>
			<p><i>dera</i></p>
			<p><i>deras</i></p>
			<p><i>dera</i></p>
			<p><i>dêramos</i></p>
			<p><i>dêreis</i></p>
			<p><i>deram</i></p>
		</pretérito-mais-que-perfeito>
		<pretérito-perfeito>
			<p><i>di</i></p>
			<p><i>deste</i></p>
			<p><i>deu</i></p>
			<p><i>demos</i></p>
			<p><i>destes</i></p>
			<p><i>deram</i></p>
		</pretérito-perfeito>
		<futuro-do-presente>
			<p><i>derei</i></p>
			<p><i>derás</i></p>
			<p><i>derá</i></p>
			<p><i>deremos</i></p>
			<p><i>dereis</i></p>
			<p><i>derão</i></p>
		</futuro-do-presente>
		</Indicativo>
	<Condicional>
		<futuro-do-pretérito>
			<p><i>deria</i></p>
			<p><i>derias</i></p>
			<p><i>deria</i></p>
			<p><i>deríamos</i></p>
			<p><i>deríeis</i></p>
			<p><i>deriam</i></p>
		</futuro-do-pretérito>
		</Condicional>
	<Subjuntivo>
		<presente>
			<p><i>ca</i></p>
			<p><i>cas</i></p>
			<p><i>ca</i></p>
			<p><i>camos</i></p>
			<p><i>cais</i></p>
			<p><i>cam</i></p>
		</presente>
		<pretérito-imperfeito>
			<p><i>desse</i></p>
			<p><i>desses</i></p>
			<p><i>desse</i></p>
			<p><i>dêssemos</i></p>
			<p><i>dêsseis</i></p>
			<p><i>dessem</i></p>
		</pretérito-imperfeito>
		<futuro>
			<p><i>der</i></p>
			<p><i>deres</i></p>
			<p><i>der</i></p>
			<p><i>dermos</i></p>
			<p><i>derdes</i></p>
			<p><i>derem</i></p>
		</futuro>
		</Subjuntivo>
	<Infinitivo>
		<infinitivo-pessoal-presente>
			<p><i>der</i></p>
			<p><i>deres</i></p>
			<p><i>der</i></p>
			<p><i>dermos</i></p>
			<p><i>derdes</i></p>
			<p><i>derem</i></p>
		</infinitivo-pessoal-presente>
		<infinitivo>
			<p><i>der</i></p>
			<p><i>dido</i></p>
		</infinitivo>
	</Infinitivo>
	<Imperativo>
		<afirmativo>
			<p><i>-</i></p>
			<p><i>de</i></p>
			<p><i>ca</i></p>
			<p><i>camos</i></p>
			<p><i>dei</i></p>
			<p><i>cam</i></p>
		</afirmativo>
		<negativo>
			<p><i>-</i></p>
			<p><i>cas</i></p>
			<p><i>ca</i></p>
			<p><i>camos</i></p>
			<p><i>cais</i></p>
			<p><i>cam</i></p>
		</negativo>
	</Imperativo>
	<Gerúndio>
		<gerúndio>
			<p><i>dendo</i></p>
			<p><i>dido</i></p>
		</gerúndio>
	</Gerúndio>
	<Particípio>
		<particípio>
			<p><i>dido</i></p>
		</particípio>
	</Particípio>
</template>

<template name="perdo:ar">
	<Indicativo>
		<presente>
			<p><i/></p>
			<p><i>as</i></p>
			<p><i>a</i></p>
			<p><i>amos</i></p>
			<p><i>ais</i></p>
			<p><i>am</i></p>
		</presente>
		<pretérito-imperfeito>
			<p><i>ava</i></p>
			<p><i>avas</i></p>
			<p><i>ava</i></p>
			<p><i>ávamos</i></p>
			<p><i>áveis</i></p>
			<p><i>avam</i></p>
		</pretérito-imperfeito>
		<pretérito-mais-que-perfeito>
			<p><i>ara</i></p>
			<p><i>aras</i></p>
			<p><i>ara</i></p>
			<p><i>áramos</i></p>
			<p><i>áreis</i></p>
			<p><i>aram</i></p>
		</pretérito-mais-que-perfeito>
		<pretérito-perfeito>
			<p><i>ei</i></p>
			<p><i>aste</i></p>
			<p><i>ou</i></p>
			<p><i/></p>
			<p><i>astes</i></p>
			<p><i>aram</i></p>
		</pretérito-perfeito>
		<futuro-do-presente>
			<p><i>arei</i></p>
			<p><i>arás</i></p>
			<p><i>ará</i></p>
			<p><i>aremos</i></p>
			<p><i>areis</i></p>
			<p><i>arão</i></p>
		</futuro-do-presente>
		</Indicativo>
	<Condicional>
		<futuro-do-pretérito>
			<p><i>aria</i></p>
			<p><i>arias</i></p>
			<p><i>aria</i></p>
			<p><i>aríamos</i></p>
			<p><i>aríeis</i></p>
			<p><i>ariam</i></p>
		</futuro-do-pretérito>
		</Condicional>
	<Subjuntivo>
		<presente>
			<p><i>e</i></p>
			<p><i>es</i></p>
			<p><i>e</i></p>
			<p><i>emos</i></p>
			<p><i>eis</i></p>
			<p><i>em</i></p>
		</presente>
		<pretérito-imperfeito>
			<p><i>asse</i></p>
			<p><i>asses</i></p>
			<p><i>asse</i></p>
			<p><i>ássemos</i></p>
			<p><i>ásseis</i></p>
			<p><i>assem</i></p>
		</pretérito-imperfeito>
		<futuro>
			<p><i>ar</i></p>
			<p><i>ares</i></p>
			<p><i>ar</i></p>
			<p><i>armos</i></p>
			<p><i>ardes</i></p>
			<p><i>arem</i></p>
		</futuro>
		</Subjuntivo>
	<Infinitivo>
		<infinitivo-pessoal-presente>
			<p><i>ar</i></p>
			<p><i>ares</i></p>
			<p><i>ar</i></p>
			<p><i>armos</i></p>
			<p><i>ardes</i></p>
			<p><i>arem</i></p>
		</infinitivo-pessoal-presente>
		<infinitivo>
			<p><i>ar</i></p>
			<p><i>ado</i></p>
		</infinitivo>
	</Infinitivo>
	<Imperativo>
		<afirmativo>
			<p><i>-</i></p>
			<p><i>a</i></p>
			<p><i>e</i></p>
			<p><i>emos</i></p>
			<p><i>ai</i></p>
			<p><i>em</i></p>
		</afirmativo>
		<negativo>
			<p><i>-</i></p>
			<p><i>es</i></p>
			<p><i>e</i></p>
			<p><i>emos</i></p>
			<p><i>eis</i></p>
			<p><i>em</i></p>
		</negativo>
	</Imperativo>
	<Gerúndio>
		<gerúndio>
			<p><i>ando</i></p>
			<p><i>ado</i></p>
		</gerúndio>
	</Gerúndio>
	<Particípio>
		<particípio>
			<p><i>ado</i></p>
		</particípio>
	</Particípio>
</template>

<template name="p:oder">
	<Indicativo>
		<presente>
			<p><i>osso</i></p>
			<p><i>odes</i></p>
			<p><i>ode</i></p>
			<p><i>odemos</i></p>
			<p><i>odeis</i></p>
			<p><i>odem</i></p>
		</presente>
		<pretérito-imperfeito>
			<p><i>odia</i></p>
			<p><i>odias</i></p>
			<p><i>odia</i></p>
			<p><i>odíamos</i></p>
			<p><i>odíeis</i></p>
			<p><i>odiam</i></p>
		</pretérito-imperfeito>
		<pretérito-mais-que-perfeito>
			<p><i>udera</i></p>
			<p><i>uderas</i></p>
			<p><i>udera</i></p>
			<p><i>udéramos</i></p>
			<p><i>udéreis</i></p>
			<p><i>uderam</i></p>
		</pretérito-mais-que-perfeito>
		<pretérito-perfeito>
			<p><i>ude</i></p>
			<p><i>udeste</i></p>
			<p><i>ôde</i></p>
			<p><i>udemos</i></p>
			<p><i>udestes</i></p>
			<p><i>uderam</i></p>
		</pretérito-perfeito>
		<futuro-do-presente>
			<p><i>oderei</i></p>
			<p><i>oderás</i></p>
			<p><i>oderá</i></p>
			<p><i>oderemos</i></p>
			<p><i>odereis</i></p>
			<p><i>oderão</i></p>
		</futuro-do-presente>
		</Indicativo>
	<Condicional>
		<futuro-do-pretérito>
			<p><i>oderia</i></p>
			<p><i>oderias</i></p>
			<p><i>oderia</i></p>
			<p><i>oderíamos</i></p>
			<p><i>oderíeis</i></p>
			<p><i>oderiam</i></p>
		</futuro-do-pretérito>
		</Condicional>
	<Subjuntivo>
		<presente>
			<p><i>ossa</i></p>
			<p><i>ossas</i></p>
			<p><i>ossa</i></p>
			<p><i>ossamos</i></p>
			<p><i>ossais</i></p>
			<p><i>ossam</i></p>
		</presente>
		<pretérito-imperfeito>
			<p><i>udesse</i></p>
			<p><i>udesses</i></p>
			<p><i>udesse</i></p>
			<p><i>udéssemos</i></p>
			<p><i>udésseis</i></p>
			<p><i>udessem</i></p>
		</pretérito-imperfeito>
		<futuro>
			<p><i>uder</i></p>
			<p><i>uderes</i></p>
			<p><i>uder</i></p>
			<p><i>udermos</i></p>
			<p><i>uderdes</i></p>
			<p><i>uderem</i></p>
		</futuro>
		</Subjuntivo>
	<Infinitivo>
		<infinitivo-pessoal-presente>
			<p><i>oder</i></p>
			<p><i>oderes</i></p>
			<p><i>oder</i></p>
			<p><i>odermos</i></p>
			<p><i>oderdes</i></p>
			<p><i>oderem</i></p>
		</infinitivo-pessoal-presente>
		<infinitivo>
			<p><i>oder</i></p>
			<p><i>odido</i></p>
		</infinitivo>
	</Infinitivo>
	<Imperativo>
		<afirmativo>
			<p><i>-</i></p>
			<p><i>ode</i></p>
			<p><i>ossa</i></p>
			<p><i>ossamos</i></p>
			<p><i>odei</i></p>
			<p><i>ossam</i></p>
		</afirmativo>
		<negativo>
			<p><i>-</i></p>
			<p><i>ossas</i></p>
			<p><i>ossa</i></p>
			<p><i>ossamos</i></p>
			<p><i>ossais</i></p>
			<p><i>ossam</i></p>
		</negativo>
	</Imperativo>
	<Gerúndio>
		<gerúndio>
			<p><i>odendo</i></p>
			<p><i>odido</i></p>
		</gerúndio>
	</Gerúndio>
	<Particípio>
		<particípio>
			<p><i>odido</i></p>
		</particípio>
	</Particípio>
</template>

<template name="p:olir">
	<Indicativo>
		<presente>
			<p><i>ulo</i></p>
			<p><i>ules</i></p>
			<p><i>ule</i></p>
			<p><i>olimos</i></p>
			<p><i>olis</i></p>
			<p><i>ulem</i></p>
		</presente>
		<pretérito-imperfeito>
			<p><i>olia</i></p>
			<p><i>olias</i></p>
			<p><i>olia</i></p>
			<p><i>olíamos</i></p>
			<p><i>olíeis</i></p>
			<p><i>oliam</i></p>
		</pretérito-imperfeito>
		<pretérito-mais-que-perfeito>
			<p><i>olira</i></p>
			<p><i>oliras</i></p>
			<p><i>olira</i></p>
			<p><i>olíramos</i></p>
			<p><i>olíreis</i></p>
			<p><i>oliram</i></p>
		</pretérito-mais-que-perfeito>
		<pretérito-perfeito>
			<p><i>oli</i></p>
			<p><i>oliste</i></p>
			<p><i>oliu</i></p>
			<p><i>olimos</i></p>
			<p><i>olistes</i></p>
			<p><i>oliram</i></p>
		</pretérito-perfeito>
		<futuro-do-presente>
			<p><i>olirei</i></p>
			<p><i>olirás</i></p>
			<p><i>olirá</i></p>
			<p><i>oliremos</i></p>
			<p><i>olireis</i></p>
			<p><i>olirão</i></p>
		</futuro-do-presente>
		</Indicativo>
	<Condicional>
		<futuro-do-pretérito>
			<p><i>oliria</i></p>
			<p><i>olirias</i></p>
			<p><i>oliria</i></p>
			<p><i>oliríamos</i></p>
			<p><i>oliríeis</i></p>
			<p><i>oliriam</i></p>
		</futuro-do-pretérito>
		</Condicional>
	<Subjuntivo>
		<presente>
			<p><i>ula</i></p>
			<p><i>ulas</i></p>
			<p><i>ula</i></p>
			<p><i>ulamos</i></p>
			<p><i>ulais</i></p>
			<p><i>ulam</i></p>
		</presente>
		<pretérito-imperfeito>
			<p><i>olisse</i></p>
			<p><i>olisses</i></p>
			<p><i>olisse</i></p>
			<p><i>olíssemos</i></p>
			<p><i>olísseis</i></p>
			<p><i>olissem</i></p>
		</pretérito-imperfeito>
		<futuro>
			<p><i>olir</i></p>
			<p><i>olires</i></p>
			<p><i>olir</i></p>
			<p><i>olirmos</i></p>
			<p><i>olirdes</i></p>
			<p><i>olirem</i></p>
		</futuro>
		</Subjuntivo>
	<Infinitivo>
		<infinitivo-pessoal-presente>
			<p><i>olir</i></p>
			<p><i>olires</i></p>
			<p><i>olir</i></p>
			<p><i>olirmos</i></p>
			<p><i>olirdes</i></p>
			<p><i>olirem</i></p>
		</infinitivo-pessoal-presente>
		<infinitivo>
			<p><i>olir</i></p>
			<p><i>olido</i></p>
		</infinitivo>
	</Infinitivo>
	<Imperativo>
		<afirmativo>
			<p><i>-</i></p>
			<p><i>ule</i></p>
			<p><i>ula</i></p>
			<p><i>ulamos</i></p>
			<p><i>oli</i></p>
			<p><i>ulam</i></p>
		</afirmativo>
		<negativo>
			<p><i>-</i></p>
			<p><i>ulas</i></p>
			<p><i>ula</i></p>
			<p><i>ulamos</i></p>
			<p><i>ulais</i></p>
			<p><i>ulam</i></p>
		</negativo>
	</Imperativo>
	<Gerúndio>
		<gerúndio>
			<p><i>olindo</i></p>
			<p><i>olido</i></p>
		</gerúndio>
	</Gerúndio>
	<Particípio>
		<particípio>
			<p><i>olido</i></p>
		</particípio>
	</Particípio>
</template>

<template name="p:ôr">
	<Indicativo>
		<presente>
			<p><i>onho</i></p>
			<p><i>ões</i></p>
			<p><i>õe</i></p>
			<p><i>omos</i></p>
			<p><i>ondes</i></p>
			<p><i>õem</i></p>
		</presente>
		<pretérito-imperfeito>
			<p><i>unha</i></p>
			<p><i>unhas</i></p>
			<p><i>unha</i></p>
			<p><i>únhamos</i></p>
			<p><i>únheis</i></p>
			<p><i>unham</i></p>
		</pretérito-imperfeito>
		<pretérito-mais-que-perfeito>
			<p><i>usera</i></p>
			<p><i>useras</i></p>
			<p><i>usera</i></p>
			<p><i>uséramos</i></p>
			<p><i>uséreis</i></p>
			<p><i>useram</i></p>
		</pretérito-mais-que-perfeito>
		<pretérito-perfeito>
			<p><i>us</i></p>
			<p><i>useste</i></p>
			<p><i>ôs</i></p>
			<p><i>usemos</i></p>
			<p><i>usestes</i></p>
			<p><i>useram</i></p>
		</pretérito-perfeito>
		<futuro-do-presente>
			<p><i>orei</i></p>
			<p><i>orás</i></p>
			<p><i>orá</i></p>
			<p><i>oremos</i></p>
			<p><i>oreis</i></p>
			<p><i>orão</i></p>
		</futuro-do-presente>
		</Indicativo>
	<Condicional>
		<futuro-do-pretérito>
			<p><i>oria</i></p>
			<p><i>orias</i></p>
			<p><i>oria</i></p>
			<p><i>oríamos</i></p>
			<p><i>oríeis</i></p>
			<p><i>oriam</i></p>
		</futuro-do-pretérito>
		</Condicional>
	<Subjuntivo>
		<presente>
			<p><i>onha</i></p>
			<p><i>onhas</i></p>
			<p><i>onha</i></p>
			<p><i>onhamos</i></p>
			<p><i>onhais</i></p>
			<p><i>onham</i></p>
		</presente>
		<pretérito-imperfeito>
			<p><i>usesse</i></p>
			<p><i>usesses</i></p>
			<p><i>usesse</i></p>
			<p><i>uséssemos</i></p>
			<p><i>usésseis</i></p>
			<p><i>usessem</i></p>
		</pretérito-imperfeito>
		<futuro>
			<p><i>user</i></p>
			<p><i>useres</i></p>
			<p><i>user</i></p>
			<p><i>usermos</i></p>
			<p><i>userdes</i></p>
			<p><i>userem</i></p>
		</futuro>
		</Subjuntivo>
	<Infinitivo>
		<infinitivo-pessoal-presente>
			<p><i>ôr</i></p>
			<p><i>ores</i></p>
			<p><i>ôr</i></p>
			<p><i>ormos</i></p>
			<p><i>ordes</i></p>
			<p><i>orem</i></p>
		</infinitivo-pessoal-presente>
		<infinitivo>
			<p><i>ôr</i></p>
			<p><i>osto</i></p>
		</infinitivo>
	</Infinitivo>
	<Imperativo>
		<afirmativo>
			<p><i>-</i></p>
			<p><i>õe</i></p>
			<p><i>onha</i></p>
			<p><i>onhamos</i></p>
			<p><i>onde</i></p>
			<p><i>onham</i></p>
		</afirmativo>
		<negativo>
			<p><i>-</i></p>
			<p><i>onhas</i></p>
			<p><i>onha</i></p>
			<p><i>onhamos</i></p>
			<p><i>onhais</i></p>
			<p><i>onham</i></p>
		</negativo>
	</Imperativo>
	<Gerúndio>
		<gerúndio>
			<p><i>ondo</i></p>
			<p><i>osto</i></p>
		</gerúndio>
	</Gerúndio>
	<Particípio>
		<particípio>
			<p><i>osto</i></p>
		</particípio>
	</Particípio>
</template>

<template name="precav:er">
	<Indicativo>
		<presente>
			<p><i>-</i></p>
			<p><i>-</i></p>
			<p><i>-</i></p>
			<p><i>emos</i></p>
			<p><i>eis</i></p>
			<p><i>-</i></p>
		</presente>
		<pretérito-imperfeito>
			<p><i>ia</i></p>
			<p><i>ias</i></p>
			<p><i>ia</i></p>
			<p><i>íamos</i></p>
			<p><i>íeis</i></p>
			<p><i>iam</i></p>
		</pretérito-imperfeito>
		<pretérito-mais-que-perfeito>
			<p><i>era</i></p>
			<p><i>eras</i></p>
			<p><i>era</i></p>
			<p><i>êramos</i></p>
			<p><i>êreis</i></p>
			<p><i>eram</i></p>
		</pretérito-mais-que-perfeito>
		<pretérito-perfeito>
			<p><i>i</i></p>
			<p><i>este</i></p>
			<p><i>eu</i></p>
			<p><i>emos</i></p>
			<p><i>estes</i></p>
			<p><i>eram</i></p>
		</pretérito-perfeito>
		<futuro-do-presente>
			<p><i>erei</i></p>
			<p><i>erás</i></p>
			<p><i>erá</i></p>
			<p><i>eremos</i></p>
			<p><i>ereis</i></p>
			<p><i>erão</i></p>
		</futuro-do-presente>
		</Indicativo>
	<Condicional>
		<futuro-do-pretérito>
			<p><i>eria</i></p>
			<p><i>erias</i></p>
			<p><i>eria</i></p>
			<p><i>eríamos</i></p>
			<p><i>eríeis</i></p>
			<p><i>eriam</i></p>
		</futuro-do-pretérito>
		</Condicional>
	<Subjuntivo>
		<presente>
			<p><i>-</i></p>
			<p><i>-</i></p>
			<p><i>-</i></p>
			<p><i>-</i></p>
			<p><i>-</i></p>
			<p><i>-</i></p>
		</presente>
		<pretérito-imperfeito>
			<p><i>esse</i></p>
			<p><i>esses</i></p>
			<p><i>esse</i></p>
			<p><i>êssemos</i></p>
			<p><i>êsseis</i></p>
			<p><i>essem</i></p>
		</pretérito-imperfeito>
		<futuro>
			<p><i>er</i></p>
			<p><i>eres</i></p>
			<p><i>er</i></p>
			<p><i>ermos</i></p>
			<p><i>erdes</i></p>
			<p><i>erem</i></p>
		</futuro>
		</Subjuntivo>
	<Infinitivo>
		<infinitivo-pessoal-presente>
			<p><i>er</i></p>
			<p><i>eres</i></p>
			<p><i>er</i></p>
			<p><i>ermos</i></p>
			<p><i>erdes</i></p>
			<p><i>erem</i></p>
		</infinitivo-pessoal-presente>
		<infinitivo>
			<p><i>er</i></p>
			<p><i>ido</i></p>
		</infinitivo>
	</Infinitivo>
	<Imperativo>
		<afirmativo>
			<p><i>-</i></p>
			<p><i>-</i></p>
			<p><i>-</i></p>
			<p><i>-</i></p>
			<p><i>ei</i></p>
			<p><i>-</i></p>
		</afirmativo>
		<negativo>
			<p><i>-</i></p>
			<p><i>-</i></p>
			<p><i>-</i></p>
			<p><i>-</i></p>
			<p><i>-</i></p>
			<p><i>-</i></p>
		</negativo>
	</Imperativo>
	<Gerúndio>
		<gerúndio>
			<p><i>endo</i></p>
			<p><i>ido</i></p>
		</gerúndio>
	</Gerúndio>
	<Particípio>
		<particípio>
			<p><i>ido</i></p>
		</particípio>
	</Particípio>
</template>

<template name="pref:erir">
	<Indicativo>
		<presente>
			<p><i>iro</i></p>
			<p><i>eres</i></p>
			<p><i>ere</i></p>
			<p><i>erimos</i></p>
			<p><i>eris</i></p>
			<p><i>erem</i></p>
		</presente>
		<pretérito-imperfeito>
			<p><i>eria</i></p>
			<p><i>erias</i></p>
			<p><i>eria</i></p>
			<p><i>eríamos</i></p>
			<p><i>eríeis</i></p>
			<p><i>eriam</i></p>
		</pretérito-imperfeito>
		<pretérito-mais-que-perfeito>
			<p><i>erira</i></p>
			<p><i>eriras</i></p>
			<p><i>erira</i></p>
			<p><i>eríramos</i></p>
			<p><i>eríreis</i></p>
			<p><i>eriram</i></p>
		</pretérito-mais-que-perfeito>
		<pretérito-perfeito>
			<p><i>eri</i></p>
			<p><i>eriste</i></p>
			<p><i>eriu</i></p>
			<p><i>erimos</i></p>
			<p><i>eristes</i></p>
			<p><i>eriram</i></p>
		</pretérito-perfeito>
		<futuro-do-presente>
			<p><i>erirei</i></p>
			<p><i>erirás</i></p>
			<p><i>erirá</i></p>
			<p><i>eriremos</i></p>
			<p><i>erireis</i></p>
			<p><i>erirão</i></p>
		</futuro-do-presente>
		</Indicativo>
	<Condicional>
		<futuro-do-pretérito>
			<p><i>eriria</i></p>
			<p><i>eririas</i></p>
			<p><i>eriria</i></p>
			<p><i>eriríamos</i></p>
			<p><i>eriríeis</i></p>
			<p><i>eririam</i></p>
		</futuro-do-pretérito>
		</Condicional>
	<Subjuntivo>
		<presente>
			<p><i>ira</i></p>
			<p><i>iras</i></p>
			<p><i>ira</i></p>
			<p><i>iramos</i></p>
			<p><i>irais</i></p>
			<p><i>iram</i></p>
		</presente>
		<pretérito-imperfeito>
			<p><i>erisse</i></p>
			<p><i>erisses</i></p>
			<p><i>erisse</i></p>
			<p><i>eríssemos</i></p>
			<p><i>erísseis</i></p>
			<p><i>erissem</i></p>
		</pretérito-imperfeito>
		<futuro>
			<p><i>erir</i></p>
			<p><i>erires</i></p>
			<p><i>erir</i></p>
			<p><i>erirmos</i></p>
			<p><i>erirdes</i></p>
			<p><i>erirem</i></p>
		</futuro>
		</Subjuntivo>
	<Infinitivo>
		<infinitivo-pessoal-presente>
			<p><i>erir</i></p>
			<p><i>erires</i></p>
			<p><i>erir</i></p>
			<p><i>erirmos</i></p>
			<p><i>erirdes</i></p>
			<p><i>erirem</i></p>
		</infinitivo-pessoal-presente>
		<infinitivo>
			<p><i>erir</i></p>
			<p><i>erido</i></p>
		</infinitivo>
	</Infinitivo>
	<Imperativo>
		<afirmativo>
			<p><i>-</i></p>
			<p><i>ere</i></p>
			<p><i>ira</i></p>
			<p><i>iramos</i></p>
			<p><i>eri</i></p>
			<p><i>iram</i></p>
		</afirmativo>
		<negativo>
			<p><i>-</i></p>
			<p><i>iras</i></p>
			<p><i>ira</i></p>
			<p><i>iramos</i></p>
			<p><i>irais</i></p>
			<p><i>iram</i></p>
		</negativo>
	</Imperativo>
	<Gerúndio>
		<gerúndio>
			<p><i>erindo</i></p>
			<p><i>erido</i></p>
		</gerúndio>
	</Gerúndio>
	<Particípio>
		<particípio>
			<p><i>erido</i></p>
		</particípio>
	</Particípio>
</template>

<template name="pro:ibir">
	<Indicativo>
		<presente>
			<p><i>íbo</i></p>
			<p><i>íbes</i></p>
			<p><i>íbe</i></p>
			<p><i>ibimos</i></p>
			<p><i>ibis</i></p>
			<p><i>íbem</i></p>
		</presente>
		<pretérito-imperfeito>
			<p><i>ibia</i></p>
			<p><i>ibias</i></p>
			<p><i>ibia</i></p>
			<p><i>ibíamos</i></p>
			<p><i>ibíeis</i></p>
			<p><i>ibiam</i></p>
		</pretérito-imperfeito>
		<pretérito-mais-que-perfeito>
			<p><i>ibira</i></p>
			<p><i>ibiras</i></p>
			<p><i>ibira</i></p>
			<p><i>ibíramos</i></p>
			<p><i>ibíreis</i></p>
			<p><i>ibiram</i></p>
		</pretérito-mais-que-perfeito>
		<pretérito-perfeito>
			<p><i>ibi</i></p>
			<p><i>ibiste</i></p>
			<p><i>ibiu</i></p>
			<p><i>ibimos</i></p>
			<p><i>ibistes</i></p>
			<p><i>ibiram</i></p>
		</pretérito-perfeito>
		<futuro-do-presente>
			<p><i>ibirei</i></p>
			<p><i>ibirás</i></p>
			<p><i>ibirá</i></p>
			<p><i>ibiremos</i></p>
			<p><i>ibireis</i></p>
			<p><i>ibirão</i></p>
		</futuro-do-presente>
		</Indicativo>
	<Condicional>
		<futuro-do-pretérito>
			<p><i>ibiria</i></p>
			<p><i>ibirias</i></p>
			<p><i>ibiria</i></p>
			<p><i>ibiríamos</i></p>
			<p><i>ibiríeis</i></p>
			<p><i>ibiriam</i></p>
		</futuro-do-pretérito>
		</Condicional>
	<Subjuntivo>
		<presente>
			<p><i>íba</i></p>
			<p><i>íbas</i></p>
			<p><i>íba</i></p>
			<p><i>íbamos</i></p>
			<p><i>íbais</i></p>
			<p><i>íbam</i></p>
		</presente>
		<pretérito-imperfeito>
			<p><i>ibisse</i></p>
			<p><i>ibisses</i></p>
			<p><i>ibisse</i></p>
			<p><i>ibíssemos</i></p>
			<p><i>ibísseis</i></p>
			<p><i>ibissem</i></p>
		</pretérito-imperfeito>
		<futuro>
			<p><i>ibir</i></p>
			<p><i>ibires</i></p>
			<p><i>ibir</i></p>
			<p><i>ibirmos</i></p>
			<p><i>ibirdes</i></p>
			<p><i>ibirem</i></p>
		</futuro>
		</Subjuntivo>
	<Infinitivo>
		<infinitivo-pessoal-presente>
			<p><i>ibir</i></p>
			<p><i>ibires</i></p>
			<p><i>ibir</i></p>
			<p><i>ibirmos</i></p>
			<p><i>ibirdes</i></p>
			<p><i>ibirem</i></p>
		</infinitivo-pessoal-presente>
		<infinitivo>
			<p><i>ibir</i></p>
			<p><i>ibido</i></p>
		</infinitivo>
	</Infinitivo>
	<Imperativo>
		<afirmativo>
			<p><i>-</i></p>
			<p><i>íbe</i></p>
			<p><i>íba</i></p>
			<p><i>ibamos</i></p>
			<p><i>ibi</i></p>
			<p><i>íbam</i></p>
		</afirmativo>
		<negativo>
			<p><i>-</i></p>
			<p><i>íbas</i></p>
			<p><i>íba</i></p>
			<p><i>íbamos</i></p>
			<p><i>íbais</i></p>
			<p><i>íbam</i></p>
		</negativo>
	</Imperativo>
	<Gerúndio>
		<gerúndio>
			<p><i>ibindo</i></p>
			<p><i>ibido</i></p>
		</gerúndio>
	</Gerúndio>
	<Particípio>
		<particípio>
			<p><i>ibido</i></p>
		</particípio>
	</Particípio>
</template>

<template name="prote:ger">
	<Indicativo>
		<presente>
			<p><i>jo</i></p>
			<p><i>ges</i></p>
			<p><i>ge</i></p>
			<p><i>gemos</i></p>
			<p><i>geis</i></p>
			<p><i>gem</i></p>
		</presente>
		<pretérito-imperfeito>
			<p><i>gia</i></p>
			<p><i>gias</i></p>
			<p><i>gia</i></p>
			<p><i>gíamos</i></p>
			<p><i>gíeis</i></p>
			<p><i>giam</i></p>
		</pretérito-imperfeito>
		<pretérito-mais-que-perfeito>
			<p><i>gera</i></p>
			<p><i>geras</i></p>
			<p><i>gera</i></p>
			<p><i>gêramos</i></p>
			<p><i>gêreis</i></p>
			<p><i>geram</i></p>
		</pretérito-mais-que-perfeito>
		<pretérito-perfeito>
			<p><i>gi</i></p>
			<p><i>geste</i></p>
			<p><i>geu</i></p>
			<p><i>gemos</i></p>
			<p><i>gestes</i></p>
			<p><i>geram</i></p>
		</pretérito-perfeito>
		<futuro-do-presente>
			<p><i>gerei</i></p>
			<p><i>gerás</i></p>
			<p><i>gerá</i></p>
			<p><i>geremos</i></p>
			<p><i>gereis</i></p>
			<p><i>gerão</i></p>
		</futuro-do-presente>
		</Indicativo>
	<Condicional>
		<futuro-do-pretérito>
			<p><i>geria</i></p>
			<p><i>gerias</i></p>
			<p><i>geria</i></p>
			<p><i>geríamos</i></p>
			<p><i>geríeis</i></p>
			<p><i>geriam</i></p>
		</futuro-do-pretérito>
		</Condicional>
	<Subjuntivo>
		<presente>
			<p><i>ja</i></p>
			<p><i>jas</i></p>
			<p><i>ja</i></p>
			<p><i>jamos</i></p>
			<p><i>jais</i></p>
			<p><i>jam</i></p>
		</presente>
		<pretérito-imperfeito>
			<p><i>gesse</i></p>
			<p><i>gesses</i></p>
			<p><i>gesse</i></p>
			<p><i>gêssemos</i></p>
			<p><i>gêsseis</i></p>
			<p><i>gessem</i></p>
		</pretérito-imperfeito>
		<futuro>
			<p><i>ger</i></p>
			<p><i>geres</i></p>
			<p><i>ger</i></p>
			<p><i>germos</i></p>
			<p><i>gerdes</i></p>
			<p><i>gerem</i></p>
		</futuro>
		</Subjuntivo>
	<Infinitivo>
		<infinitivo-pessoal-presente>
			<p><i>ger</i></p>
			<p><i>geres</i></p>
			<p><i>ger</i></p>
			<p><i>germos</i></p>
			<p><i>gerdes</i></p>
			<p><i>gerem</i></p>
		</infinitivo-pessoal-presente>
		<infinitivo>
			<p><i>ger</i></p>
			<p><i>gido</i></p>
		</infinitivo>
	</Infinitivo>
	<Imperativo>
		<afirmativo>
			<p><i>-</i></p>
			<p><i>ge</i></p>
			<p><i>ja</i></p>
			<p><i>jamos</i></p>
			<p><i>gei</i></p>
			<p><i>jam</i></p>
		</afirmativo>
		<negativo>
			<p><i>-</i></p>
			<p><i>jas</i></p>
			<p><i>ja</i></p>
			<p><i>jamos</i></p>
			<p><i>jais</i></p>
			<p><i>jam</i></p>
		</negativo>
	</Imperativo>
	<Gerúndio>
		<gerúndio>
			<p><i>gendo</i></p>
			<p><i>gido</i></p>
		</gerúndio>
	</Gerúndio>
	<Particípio>
		<particípio>
			<p><i>gido</i></p>
		</particípio>
	</Particípio>
</template>

<template name="prov:er">
	<Indicativo>
		<presente>
			<p><i>ejo</i></p>
			<p><i>ês</i></p>
			<p><i>ê</i></p>
			<p><i>emos</i></p>
			<p><i>edes</i></p>
			<p><i>êem</i></p>
		</presente>
		<pretérito-imperfeito>
			<p><i>ia</i></p>
			<p><i>ias</i></p>
			<p><i>ia</i></p>
			<p><i>íamos</i></p>
			<p><i>íeis</i></p>
			<p><i>iam</i></p>
		</pretérito-imperfeito>
		<pretérito-mais-que-perfeito>
			<p><i>era</i></p>
			<p><i>eras</i></p>
			<p><i>era</i></p>
			<p><i>êramos</i></p>
			<p><i>êreis</i></p>
			<p><i>eram</i></p>
		</pretérito-mais-que-perfeito>
		<pretérito-perfeito>
			<p><i>i</i></p>
			<p><i>este</i></p>
			<p><i>eu</i></p>
			<p><i>emos</i></p>
			<p><i>estes</i></p>
			<p><i>eram</i></p>
		</pretérito-perfeito>
		<futuro-do-presente>
			<p><i>erei</i></p>
			<p><i>erás</i></p>
			<p><i>erá</i></p>
			<p><i>eremos</i></p>
			<p><i>ereis</i></p>
			<p><i>erão</i></p>
		</futuro-do-presente>
		</Indicativo>
	<Condicional>
		<futuro-do-pretérito>
			<p><i>eria</i></p>
			<p><i>erias</i></p>
			<p><i>eria</i></p>
			<p><i>eríamos</i></p>
			<p><i>eríeis</i></p>
			<p><i>eriam</i></p>
		</futuro-do-pretérito>
		</Condicional>
	<Subjuntivo>
		<presente>
			<p><i>eja</i></p>
			<p><i>ejas</i></p>
			<p><i>eja</i></p>
			<p><i>ejamos</i></p>
			<p><i>ejais</i></p>
			<p><i>ejam</i></p>
		</presente>
		<pretérito-imperfeito>
			<p><i>esse</i></p>
			<p><i>esses</i></p>
			<p><i>esse</i></p>
			<p><i>êssemos</i></p>
			<p><i>êsseis</i></p>
			<p><i>essem</i></p>
		</pretérito-imperfeito>
		<futuro>
			<p><i>er</i></p>
			<p><i>eres</i></p>
			<p><i>er</i></p>
			<p><i>ermos</i></p>
			<p><i>erdes</i></p>
			<p><i>erem</i></p>
		</futuro>
		</Subjuntivo>
	<Infinitivo>
		<infinitivo-pessoal-presente>
			<p><i>er</i></p>
			<p><i>eres</i></p>
			<p><i>er</i></p>
			<p><i>ermos</i></p>
			<p><i>erdes</i></p>
			<p><i>erem</i></p>
		</infinitivo-pessoal-presente>
		<infinitivo>
			<p><i>er</i></p>
			<p><i>ido</i></p>
		</infinitivo>
	</Infinitivo>
	<Imperativo>
		<afirmativo>
			<p><i>-</i></p>
			<p><i>ê</i></p>
			<p><i>eja</i></p>
			<p><i>ejamos</i></p>
			<p><i>ede</i></p>
			<p><i>ejam</i></p>
		</afirmativo>
		<negativo>
			<p><i>-</i></p>
			<p><i>ejas</i></p>
			<p><i>eja</i></p>
			<p><i>ejamos</i></p>
			<p><i>ejais</i></p>
			<p><i>ejam</i></p>
		</negativo>
	</Imperativo>
	<Gerúndio>
		<gerúndio>
			<p><i>endo</i></p>
			<p><i>ido</i></p>
		</gerúndio>
	</Gerúndio>
	<Particípio>
		<particípio>
			<p><i>ido</i></p>
		</particípio>
	</Particípio>
</template>

<template name="qu:erer">
	<Indicativo>
		<presente>
			<p><i>ero</i></p>
			<p><i>eres</i></p>
			<p><i>er</i></p>
			<p><i>eremos</i></p>
			<p><i>ereis</i></p>
			<p><i>erem</i></p>
		</presente>
		<pretérito-imperfeito>
			<p><i>eria</i></p>
			<p><i>erias</i></p>
			<p><i>eria</i></p>
			<p><i>eríamos</i></p>
			<p><i>eríeis</i></p>
			<p><i>eriam</i></p>
		</pretérito-imperfeito>
		<pretérito-mais-que-perfeito>
			<p><i>isera</i></p>
			<p><i>iseras</i></p>
			<p><i>isera</i></p>
			<p><i>iséramos</i></p>
			<p><i>iséreis</i></p>
			<p><i>iseram</i></p>
		</pretérito-mais-que-perfeito>
		<pretérito-perfeito>
			<p><i>is</i></p>
			<p><i>iseste</i></p>
			<p><i>is</i></p>
			<p><i>isemos</i></p>
			<p><i>isestes</i></p>
			<p><i>iseram</i></p>
		</pretérito-perfeito>
		<futuro-do-presente>
			<p><i>ererei</i></p>
			<p><i>ererás</i></p>
			<p><i>ererá</i></p>
			<p><i>ereremos</i></p>
			<p><i>erereis</i></p>
			<p><i>ererão</i></p>
		</futuro-do-presente>
		</Indicativo>
	<Condicional>
		<futuro-do-pretérito>
			<p><i>ereria</i></p>
			<p><i>ererias</i></p>
			<p><i>ereria</i></p>
			<p><i>ereríamos</i></p>
			<p><i>ereríeis</i></p>
			<p><i>ereriam</i></p>
		</futuro-do-pretérito>
		</Condicional>
	<Subjuntivo>
		<presente>
			<p><i>eira</i></p>
			<p><i>eiras</i></p>
			<p><i>eira</i></p>
			<p><i>eiramos</i></p>
			<p><i>eirais</i></p>
			<p><i>eiram</i></p>
		</presente>
		<pretérito-imperfeito>
			<p><i>isesse</i></p>
			<p><i>isesses</i></p>
			<p><i>isesse</i></p>
			<p><i>iséssemos</i></p>
			<p><i>isésseis</i></p>
			<p><i>isessem</i></p>
		</pretérito-imperfeito>
		<futuro>
			<p><i>iser</i></p>
			<p><i>iseres</i></p>
			<p><i>iser</i></p>
			<p><i>isermos</i></p>
			<p><i>iserdes</i></p>
			<p><i>iserem</i></p>
		</futuro>
		</Subjuntivo>
	<Infinitivo>
		<infinitivo-pessoal-presente>
			<p><i>erer</i></p>
			<p><i>ereres</i></p>
			<p><i>erer</i></p>
			<p><i>erermos</i></p>
			<p><i>ererdes</i></p>
			<p><i>ererem</i></p>
		</infinitivo-pessoal-presente>
		<infinitivo>
			<p><i>erer</i></p>
			<p><i>erido</i></p>
		</infinitivo>
	</Infinitivo>
	<Imperativo>
		<afirmativo>
			<p><i>-</i></p>
			<p><i>ere</i></p>
			<p><i>eira</i></p>
			<p><i>eiramos</i></p>
			<p><i>erei</i></p>
			<p><i>eiram</i></p>
		</afirmativo>
		<negativo>
			<p><i>-</i></p>
			<p><i>eiras</i></p>
			<p><i>eira</i></p>
			<p><i>eiramos</i></p>
			<p><i>eirais</i></p>
			<p><i>eiram</i></p>
		</negativo>
	</Imperativo>
	<Gerúndio>
		<gerúndio>
			<p><i>erendo</i></p>
			<p><i>erido</i></p>
		</gerúndio>
	</Gerúndio>
	<Particípio>
		<particípio>
			<p><i>erido</i></p>
		</particípio>
	</Particípio>
</template>

<template name="re:aver">
	<Indicativo>
		<presente>
			<p><i>-</i></p>
			<p><i>-</i></p>
			<p><i>-</i></p>
			<p><i>avemos</i></p>
			<p><i>aveis</i></p>
			<p><i>-</i></p>
		</presente>
		<pretérito-imperfeito>
			<p><i>avia</i></p>
			<p><i>avias</i></p>
			<p><i>avia</i></p>
			<p><i>avíamos</i></p>
			<p><i>avíeis</i></p>
			<p><i>aviam</i></p>
		</pretérito-imperfeito>
		<pretérito-mais-que-perfeito>
			<p><i>ouvera</i></p>
			<p><i>ouveras</i></p>
			<p><i>ouvera</i></p>
			<p><i>ouvéramos</i></p>
			<p><i>ouvéreis</i></p>
			<p><i>ouveram</i></p>
		</pretérito-mais-que-perfeito>
		<pretérito-perfeito>
			<p><i>ouve</i></p>
			<p><i>ouveste</i></p>
			<p><i>ouve</i></p>
			<p><i>ouvemos</i></p>
			<p><i>ouvestes</i></p>
			<p><i>ouveram</i></p>
		</pretérito-perfeito>
		<futuro-do-presente>
			<p><i>averei</i></p>
			<p><i>averás</i></p>
			<p><i>averá</i></p>
			<p><i>averemos</i></p>
			<p><i>avereis</i></p>
			<p><i>averão</i></p>
		</futuro-do-presente>
		</Indicativo>
	<Condicional>
		<futuro-do-pretérito>
			<p><i>averia</i></p>
			<p><i>averias</i></p>
			<p><i>averia</i></p>
			<p><i>averíamos</i></p>
			<p><i>averíeis</i></p>
			<p><i>averiam</i></p>
		</futuro-do-pretérito>
		</Condicional>
	<Subjuntivo>
		<presente>
			<p><i>-</i></p>
			<p><i>-</i></p>
			<p><i>-</i></p>
			<p><i>-</i></p>
			<p><i>-</i></p>
			<p><i>-</i></p>
		</presente>
		<pretérito-imperfeito>
			<p><i>ouvesse</i></p>
			<p><i>ouvesses</i></p>
			<p><i>ouvesse</i></p>
			<p><i>ouvéssemos</i></p>
			<p><i>ouvésseis</i></p>
			<p><i>ouvessem</i></p>
		</pretérito-imperfeito>
		<futuro>
			<p><i>ouver</i></p>
			<p><i>ouveres</i></p>
			<p><i>ouver</i></p>
			<p><i>ouvermos</i></p>
			<p><i>ouverdes</i></p>
			<p><i>ouverem</i></p>
		</futuro>
		</Subjuntivo>
	<Infinitivo>
		<infinitivo-pessoal-presente>
			<p><i>aver</i></p>
			<p><i>averes</i></p>
			<p><i>aver</i></p>
			<p><i>avermos</i></p>
			<p><i>averdes</i></p>
			<p><i>averem</i></p>
		</infinitivo-pessoal-presente>
		<infinitivo>
			<p><i>aver</i></p>
			<p><i>avido</i></p>
		</infinitivo>
	</Infinitivo>
	<Imperativo>
		<afirmativo>
			<p><i>-</i></p>
			<p><i>-</i></p>
			<p><i>-</i></p>
			<p><i>-</i></p>
			<p><i>avei</i></p>
			<p><i>-</i></p>
		</afirmativo>
		<negativo>
			<p><i>-</i></p>
			<p><i>-</i></p>
			<p><i>-</i></p>
			<p><i>-</i></p>
			<p><i>-</i></p>
			<p><i>-</i></p>
		</negativo>
	</Imperativo>
	<Gerúndio>
		<gerúndio>
			<p><i>avendo</i></p>
			<p><i>avido</i></p>
		</gerúndio>
	</Gerúndio>
	<Particípio>
		<particípio>
			<p><i>avido</i></p>
		</particípio>
	</Particípio>
</template>

<template name="redi:gir">
	<Indicativo>
		<presente>
			<p><i>jo</i></p>
			<p><i>ges</i></p>
			<p><i>ge</i></p>
			<p><i>gimos</i></p>
			<p><i>gis</i></p>
			<p><i>gem</i></p>
		</presente>
		<pretérito-imperfeito>
			<p><i>gia</i></p>
			<p><i>gias</i></p>
			<p><i>gia</i></p>
			<p><i>gíamos</i></p>
			<p><i>gíeis</i></p>
			<p><i>giam</i></p>
		</pretérito-imperfeito>
		<pretérito-mais-que-perfeito>
			<p><i>gira</i></p>
			<p><i>giras</i></p>
			<p><i>gira</i></p>
			<p><i>gíramos</i></p>
			<p><i>gíreis</i></p>
			<p><i>giram</i></p>
		</pretérito-mais-que-perfeito>
		<pretérito-perfeito>
			<p><i>gi</i></p>
			<p><i>giste</i></p>
			<p><i>giu</i></p>
			<p><i>gimos</i></p>
			<p><i>gistes</i></p>
			<p><i>giram</i></p>
		</pretérito-perfeito>
		<futuro-do-presente>
			<p><i>girei</i></p>
			<p><i>girás</i></p>
			<p><i>girá</i></p>
			<p><i>giremos</i></p>
			<p><i>gireis</i></p>
			<p><i>girão</i></p>
		</futuro-do-presente>
		</Indicativo>
	<Condicional>
		<futuro-do-pretérito>
			<p><i>giria</i></p>
			<p><i>girias</i></p>
			<p><i>giria</i></p>
			<p><i>giríamos</i></p>
			<p><i>giríeis</i></p>
			<p><i>giriam</i></p>
		</futuro-do-pretérito>
		</Condicional>
	<Subjuntivo>
		<presente>
			<p><i>ja</i></p>
			<p><i>jas</i></p>
			<p><i>ja</i></p>
			<p><i>jamos</i></p>
			<p><i>jais</i></p>
			<p><i>jam</i></p>
		</presente>
		<pretérito-imperfeito>
			<p><i>gisse</i></p>
			<p><i>gisses</i></p>
			<p><i>gisse</i></p>
			<p><i>gíssemos</i></p>
			<p><i>gísseis</i></p>
			<p><i>gissem</i></p>
		</pretérito-imperfeito>
		<futuro>
			<p><i>gir</i></p>
			<p><i>gires</i></p>
			<p><i>gir</i></p>
			<p><i>girmos</i></p>
			<p><i>girdes</i></p>
			<p><i>girem</i></p>
		</futuro>
		</Subjuntivo>
	<Infinitivo>
		<infinitivo-pessoal-presente>
			<p><i>gir</i></p>
			<p><i>gires</i></p>
			<p><i>gir</i></p>
			<p><i>girmos</i></p>
			<p><i>girdes</i></p>
			<p><i>girem</i></p>
		</infinitivo-pessoal-presente>
		<infinitivo>
			<p><i>gir</i></p>
			<p><i>gido</i></p>
		</infinitivo>
	</Infinitivo>
	<Imperativo>
		<afirmativo>
			<p><i>-</i></p>
			<p><i>ge</i></p>
			<p><i>ja</i></p>
			<p><i>jamos</i></p>
			<p><i>gi</i></p>
			<p><i>jam</i></p>
		</afirmativo>
		<negativo>
			<p><i>-</i></p>
			<p><i>jas</i></p>
			<p><i>ja</i></p>
			<p><i>jamos</i></p>
			<p><i>jais</i></p>
			<p><i>jam</i></p>
		</negativo>
	</Imperativo>
	<Gerúndio>
		<gerúndio>
			<p><i>gindo</i></p>
			<p><i>gido</i></p>
		</gerúndio>
	</Gerúndio>
	<Particípio>
		<particípio>
			<p><i>gido</i></p>
		</particípio>
	</Particípio>
</template>

<template name="refl:ectir">
	<Indicativo>
		<presente>
			<p><i>icto</i></p>
			<p><i>ectes</i></p>
			<p><i>ecte</i></p>
			<p><i>ectimos</i></p>
			<p><i>ectis</i></p>
			<p><i>ectem</i></p>
		</presente>
		<pretérito-imperfeito>
			<p><i>ectia</i></p>
			<p><i>ectias</i></p>
			<p><i>ectia</i></p>
			<p><i>ectíamos</i></p>
			<p><i>ectíeis</i></p>
			<p><i>ectiam</i></p>
		</pretérito-imperfeito>
		<pretérito-mais-que-perfeito>
			<p><i>ectira</i></p>
			<p><i>ectiras</i></p>
			<p><i>ectira</i></p>
			<p><i>ectíramos</i></p>
			<p><i>ectíreis</i></p>
			<p><i>ectiram</i></p>
		</pretérito-mais-que-perfeito>
		<pretérito-perfeito>
			<p><i>ecti</i></p>
			<p><i>ectiste</i></p>
			<p><i>ectiu</i></p>
			<p><i>ectimos</i></p>
			<p><i>ectistes</i></p>
			<p><i>ectiram</i></p>
		</pretérito-perfeito>
		<futuro-do-presente>
			<p><i>ectirei</i></p>
			<p><i>ectirás</i></p>
			<p><i>ectirá</i></p>
			<p><i>ectiremos</i></p>
			<p><i>ectireis</i></p>
			<p><i>ectirão</i></p>
		</futuro-do-presente>
		</Indicativo>
	<Condicional>
		<futuro-do-pretérito>
			<p><i>ectiria</i></p>
			<p><i>ectirias</i></p>
			<p><i>ectiria</i></p>
			<p><i>ectiríamos</i></p>
			<p><i>ectiríeis</i></p>
			<p><i>ectiriam</i></p>
		</futuro-do-pretérito>
		</Condicional>
	<Subjuntivo>
		<presente>
			<p><i>icta</i></p>
			<p><i>ictas</i></p>
			<p><i>icta</i></p>
			<p><i>ictamos</i></p>
			<p><i>ictais</i></p>
			<p><i>ictam</i></p>
		</presente>
		<pretérito-imperfeito>
			<p><i>ectisse</i></p>
			<p><i>ectisses</i></p>
			<p><i>ectisse</i></p>
			<p><i>ectíssemos</i></p>
			<p><i>ectísseis</i></p>
			<p><i>ectissem</i></p>
		</pretérito-imperfeito>
		<futuro>
			<p><i>ectir</i></p>
			<p><i>ectires</i></p>
			<p><i>ectir</i></p>
			<p><i>ectirmos</i></p>
			<p><i>ectirdes</i></p>
			<p><i>ectirem</i></p>
		</futuro>
		</Subjuntivo>
	<Infinitivo>
		<infinitivo-pessoal-presente>
			<p><i>ectir</i></p>
			<p><i>ectires</i></p>
			<p><i>ectir</i></p>
			<p><i>ectirmos</i></p>
			<p><i>ectirdes</i></p>
			<p><i>ectirem</i></p>
		</infinitivo-pessoal-presente>
		<infinitivo>
			<p><i>ectir</i></p>
			<p><i>ectido</i></p>
		</infinitivo>
	</Infinitivo>
	<Imperativo>
		<afirmativo>
			<p><i>-</i></p>
			<p><i>ecte</i></p>
			<p><i>icta</i></p>
			<p><i>ictamos</i></p>
			<p><i>ecti</i></p>
			<p><i>ictam</i></p>
		</afirmativo>
		<negativo>
			<p><i>-</i></p>
			<p><i>ictas</i></p>
			<p><i>icta</i></p>
			<p><i>ictamos</i></p>
			<p><i>ictais</i></p>
			<p><i>ictam</i></p>
		</negativo>
	</Imperativo>
	<Gerúndio>
		<gerúndio>
			<p><i>ectindo</i></p>
			<p><i>ectido</i></p>
		</gerúndio>
	</Gerúndio>
	<Particípio>
		<particípio>
			<p><i>ectido</i></p>
		</particípio>
	</Particípio>
</template>

<template name="re:mir">
	<Indicativo>
		<presente>
			<p><i>dimo</i></p>
			<p><i>dimes</i></p>
			<p><i>dime</i></p>
			<p><i>mimos</i></p>
			<p><i>mis</i></p>
			<p><i>dimem</i></p>
		</presente>
		<pretérito-imperfeito>
			<p><i>mia</i></p>
			<p><i>mias</i></p>
			<p><i>mia</i></p>
			<p><i>míamos</i></p>
			<p><i>míeis</i></p>
			<p><i>miam</i></p>
		</pretérito-imperfeito>
		<pretérito-mais-que-perfeito>
			<p><i>mira</i></p>
			<p><i>miras</i></p>
			<p><i>mira</i></p>
			<p><i>míramos</i></p>
			<p><i>míreis</i></p>
			<p><i>miram</i></p>
		</pretérito-mais-que-perfeito>
		<pretérito-perfeito>
			<p><i>mi</i></p>
			<p><i>miste</i></p>
			<p><i>miu</i></p>
			<p><i>mimos</i></p>
			<p><i>mistes</i></p>
			<p><i>miram</i></p>
		</pretérito-perfeito>
		<futuro-do-presente>
			<p><i>mirei</i></p>
			<p><i>mirás</i></p>
			<p><i>mirá</i></p>
			<p><i>miremos</i></p>
			<p><i>mireis</i></p>
			<p><i>mirão</i></p>
		</futuro-do-presente>
		</Indicativo>
	<Condicional>
		<futuro-do-pretérito>
			<p><i>miria</i></p>
			<p><i>mirias</i></p>
			<p><i>miria</i></p>
			<p><i>miríamos</i></p>
			<p><i>miríeis</i></p>
			<p><i>miriam</i></p>
		</futuro-do-pretérito>
		</Condicional>
	<Subjuntivo>
		<presente>
			<p><i>dima</i></p>
			<p><i>dimas</i></p>
			<p><i>dima</i></p>
			<p><i>dimamos</i></p>
			<p><i>dimais</i></p>
			<p><i>dimam</i></p>
		</presente>
		<pretérito-imperfeito>
			<p><i>misse</i></p>
			<p><i>misses</i></p>
			<p><i>misse</i></p>
			<p><i>míssemos</i></p>
			<p><i>mísseis</i></p>
			<p><i>missem</i></p>
		</pretérito-imperfeito>
		<futuro>
			<p><i>mir</i></p>
			<p><i>mires</i></p>
			<p><i>mir</i></p>
			<p><i>mirmos</i></p>
			<p><i>mirdes</i></p>
			<p><i>mirem</i></p>
		</futuro>
		</Subjuntivo>
	<Infinitivo>
		<infinitivo-pessoal-presente>
			<p><i>mir</i></p>
			<p><i>mires</i></p>
			<p><i>mir</i></p>
			<p><i>mirmos</i></p>
			<p><i>mirdes</i></p>
			<p><i>mirem</i></p>
		</infinitivo-pessoal-presente>
		<infinitivo>
			<p><i>mir</i></p>
			<p><i>mido</i></p>
		</infinitivo>
	</Infinitivo>
	<Imperativo>
		<afirmativo>
			<p><i>-</i></p>
			<p><i>dime</i></p>
			<p><i>dima</i></p>
			<p><i>dimamos</i></p>
			<p><i>mi</i></p>
			<p><i>dimam</i></p>
		</afirmativo>
		<negativo>
			<p><i>-</i></p>
			<p><i>dimas</i></p>
			<p><i>dima</i></p>
			<p><i>dimamos</i></p>
			<p><i>dimais</i></p>
			<p><i>dimam</i></p>
		</negativo>
	</Imperativo>
	<Gerúndio>
		<gerúndio>
			<p><i>mindo</i></p>
			<p><i>mido</i></p>
		</gerúndio>
	</Gerúndio>
	<Particípio>
		<particípio>
			<p><i>mido</i></p>
		</particípio>
	</Particípio>
</template>

<template name="reque:rer">
	<Indicativo>
		<presente>
			<p><i>iro</i></p>
			<p><i>res</i></p>
			<p><i>r</i></p>
			<p><i>remos</i></p>
			<p><i>reis</i></p>
			<p><i>rem</i></p>
		</presente>
		<pretérito-imperfeito>
			<p><i>ria</i></p>
			<p><i>rias</i></p>
			<p><i>ria</i></p>
			<p><i>ríamos</i></p>
			<p><i>ríeis</i></p>
			<p><i>riam</i></p>
		</pretérito-imperfeito>
		<pretérito-mais-que-perfeito>
			<p><i>rera</i></p>
			<p><i>reras</i></p>
			<p><i>rera</i></p>
			<p><i>rêramos</i></p>
			<p><i>rêreis</i></p>
			<p><i>reram</i></p>
		</pretérito-mais-que-perfeito>
		<pretérito-perfeito>
			<p><i>ri</i></p>
			<p><i>reste</i></p>
			<p><i>reu</i></p>
			<p><i>remos</i></p>
			<p><i>restes</i></p>
			<p><i>reram</i></p>
		</pretérito-perfeito>
		<futuro-do-presente>
			<p><i>rerei</i></p>
			<p><i>rerás</i></p>
			<p><i>rerá</i></p>
			<p><i>reremos</i></p>
			<p><i>rereis</i></p>
			<p><i>rerão</i></p>
		</futuro-do-presente>
		</Indicativo>
	<Condicional>
		<futuro-do-pretérito>
			<p><i>reria</i></p>
			<p><i>rerias</i></p>
			<p><i>reria</i></p>
			<p><i>reríamos</i></p>
			<p><i>reríeis</i></p>
			<p><i>reriam</i></p>
		</futuro-do-pretérito>
		</Condicional>
	<Subjuntivo>
		<presente>
			<p><i>ira</i></p>
			<p><i>iras</i></p>
			<p><i>ira</i></p>
			<p><i>iramos</i></p>
			<p><i>irais</i></p>
			<p><i>iram</i></p>
		</presente>
		<pretérito-imperfeito>
			<p><i>resse</i></p>
			<p><i>resses</i></p>
			<p><i>resse</i></p>
			<p><i>rêssemos</i></p>
			<p><i>rêsseis</i></p>
			<p><i>ressem</i></p>
		</pretérito-imperfeito>
		<futuro>
			<p><i>rer</i></p>
			<p><i>reres</i></p>
			<p><i>rer</i></p>
			<p><i>rermos</i></p>
			<p><i>rerdes</i></p>
			<p><i>rerem</i></p>
		</futuro>
		</Subjuntivo>
	<Infinitivo>
		<infinitivo-pessoal-presente>
			<p><i>rer</i></p>
			<p><i>reres</i></p>
			<p><i>rer</i></p>
			<p><i>rermos</i></p>
			<p><i>rerdes</i></p>
			<p><i>rerem</i></p>
		</infinitivo-pessoal-presente>
		<infinitivo>
			<p><i>rer</i></p>
			<p><i>rido</i></p>
		</infinitivo>
	</Infinitivo>
	<Imperativo>
		<afirmativo>
			<p><i>-</i></p>
			<p><i>r</i></p>
			<p><i>ira</i></p>
			<p><i>iramos</i></p>
			<p><i>rei</i></p>
			<p><i>iram</i></p>
		</afirmativo>
		<negativo>
			<p><i>-</i></p>
			<p><i>iras</i></p>
			<p><i>ira</i></p>
			<p><i>iramos</i></p>
			<p><i>irais</i></p>
			<p><i>iram</i></p>
		</negativo>
	</Imperativo>
	<Gerúndio>
		<gerúndio>
			<p><i>rendo</i></p>
			<p><i>rido</i></p>
		</gerúndio>
	</Gerúndio>
	<Particípio>
		<particípio>
			<p><i>rido</i></p>
		</particípio>
	</Particípio>
</template>

<template name="ressar:cir">
	<Indicativo>
		<presente>
			<p><i>ço</i></p>
			<p><i>ces</i></p>
			<p><i>ce</i></p>
			<p><i>cimos</i></p>
			<p><i>cis</i></p>
			<p><i>cem</i></p>
		</presente>
		<pretérito-imperfeito>
			<p><i>cia</i></p>
			<p><i>cias</i></p>
			<p><i>cia</i></p>
			<p><i>cíamos</i></p>
			<p><i>cíeis</i></p>
			<p><i>ciam</i></p>
		</pretérito-imperfeito>
		<pretérito-mais-que-perfeito>
			<p><i>cira</i></p>
			<p><i>ciras</i></p>
			<p><i>cira</i></p>
			<p><i>círamos</i></p>
			<p><i>círeis</i></p>
			<p><i>ciram</i></p>
		</pretérito-mais-que-perfeito>
		<pretérito-perfeito>
			<p><i>ci</i></p>
			<p><i>ciste</i></p>
			<p><i>ciu</i></p>
			<p><i>cimos</i></p>
			<p><i>cistes</i></p>
			<p><i>ciram</i></p>
		</pretérito-perfeito>
		<futuro-do-presente>
			<p><i>cirei</i></p>
			<p><i>cirás</i></p>
			<p><i>cirá</i></p>
			<p><i>ciremos</i></p>
			<p><i>cireis</i></p>
			<p><i>cirão</i></p>
		</futuro-do-presente>
		</Indicativo>
	<Condicional>
		<futuro-do-pretérito>
			<p><i>ciria</i></p>
			<p><i>cirias</i></p>
			<p><i>ciria</i></p>
			<p><i>ciríamos</i></p>
			<p><i>ciríeis</i></p>
			<p><i>ciriam</i></p>
		</futuro-do-pretérito>
		</Condicional>
	<Subjuntivo>
		<presente>
			<p><i>ça</i></p>
			<p><i>ças</i></p>
			<p><i>ça</i></p>
			<p><i>çamos</i></p>
			<p><i>çais</i></p>
			<p><i>çam</i></p>
		</presente>
		<pretérito-imperfeito>
			<p><i>cisse</i></p>
			<p><i>cisses</i></p>
			<p><i>cisse</i></p>
			<p><i>císsemos</i></p>
			<p><i>císseis</i></p>
			<p><i>cissem</i></p>
		</pretérito-imperfeito>
		<futuro>
			<p><i>cir</i></p>
			<p><i>cires</i></p>
			<p><i>cir</i></p>
			<p><i>cirmos</i></p>
			<p><i>cirdes</i></p>
			<p><i>cirem</i></p>
		</futuro>
		</Subjuntivo>
	<Infinitivo>
		<infinitivo-pessoal-presente>
			<p><i>cir</i></p>
			<p><i>cires</i></p>
			<p><i>cir</i></p>
			<p><i>cirmos</i></p>
			<p><i>cirdes</i></p>
			<p><i>cirem</i></p>
		</infinitivo-pessoal-presente>
		<infinitivo>
			<p><i>cir</i></p>
			<p><i>cido</i></p>
		</infinitivo>
	</Infinitivo>
	<Imperativo>
		<afirmativo>
			<p><i>-</i></p>
			<p><i>ce</i></p>
			<p><i>ça</i></p>
			<p><i>çamos</i></p>
			<p><i>ci</i></p>
			<p><i>çam</i></p>
		</afirmativo>
		<negativo>
			<p><i>-</i></p>
			<p><i>ças</i></p>
			<p><i>ça</i></p>
			<p><i>çamos</i></p>
			<p><i>çais</i></p>
			<p><i>çam</i></p>
		</negativo>
	</Imperativo>
	<Gerúndio>
		<gerúndio>
			<p><i>cindo</i></p>
			<p><i>cido</i></p>
		</gerúndio>
	</Gerúndio>
	<Particípio>
		<particípio>
			<p><i>cido</i></p>
		</particípio>
	</Particípio>
</template>

<template name="re:unir">
	<Indicativo>
		<presente>
			<p><i>úno</i></p>
			<p><i>únes</i></p>
			<p><i>úne</i></p>
			<p><i>unimos</i></p>
			<p><i>unis</i></p>
			<p><i>únem</i></p>
		</presente>
		<pretérito-imperfeito>
			<p><i>unia</i></p>
			<p><i>unias</i></p>
			<p><i>unia</i></p>
			<p><i>uníamos</i></p>
			<p><i>uníeis</i></p>
			<p><i>uniam</i></p>
		</pretérito-imperfeito>
		<pretérito-mais-que-perfeito>
			<p><i>unira</i></p>
			<p><i>uniras</i></p>
			<p><i>unira</i></p>
			<p><i>uníramos</i></p>
			<p><i>uníreis</i></p>
			<p><i>uniram</i></p>
		</pretérito-mais-que-perfeito>
		<pretérito-perfeito>
			<p><i>uni</i></p>
			<p><i>uniste</i></p>
			<p><i>uniu</i></p>
			<p><i>unimos</i></p>
			<p><i>unistes</i></p>
			<p><i>uniram</i></p>
		</pretérito-perfeito>
		<futuro-do-presente>
			<p><i>unirei</i></p>
			<p><i>unirás</i></p>
			<p><i>unirá</i></p>
			<p><i>uniremos</i></p>
			<p><i>unireis</i></p>
			<p><i>unirão</i></p>
		</futuro-do-presente>
		</Indicativo>
	<Condicional>
		<futuro-do-pretérito>
			<p><i>uniria</i></p>
			<p><i>unirias</i></p>
			<p><i>uniria</i></p>
			<p><i>uniríamos</i></p>
			<p><i>uniríeis</i></p>
			<p><i>uniriam</i></p>
		</futuro-do-pretérito>
		</Condicional>
	<Subjuntivo>
		<presente>
			<p><i>úna</i></p>
			<p><i>únas</i></p>
			<p><i>úna</i></p>
			<p><i>unamos</i></p>
			<p><i>unais</i></p>
			<p><i>únam</i></p>
		</presente>
		<pretérito-imperfeito>
			<p><i>unisse</i></p>
			<p><i>unisses</i></p>
			<p><i>unisse</i></p>
			<p><i>uníssemos</i></p>
			<p><i>unísseis</i></p>
			<p><i>unissem</i></p>
		</pretérito-imperfeito>
		<futuro>
			<p><i>unir</i></p>
			<p><i>unires</i></p>
			<p><i>unir</i></p>
			<p><i>unirmos</i></p>
			<p><i>unirdes</i></p>
			<p><i>unirem</i></p>
		</futuro>
		</Subjuntivo>
	<Infinitivo>
		<infinitivo-pessoal-presente>
			<p><i>unir</i></p>
			<p><i>unires</i></p>
			<p><i>unir</i></p>
			<p><i>unirmos</i></p>
			<p><i>unirdes</i></p>
			<p><i>unirem</i></p>
		</infinitivo-pessoal-presente>
		<infinitivo>
			<p><i>unir</i></p>
			<p><i>unido</i></p>
		</infinitivo>
	</Infinitivo>
	<Imperativo>
		<afirmativo>
			<p><i>-</i></p>
			<p><i>úne</i></p>
			<p><i>úna</i></p>
			<p><i>unamos</i></p>
			<p><i>uni</i></p>
			<p><i>únam</i></p>
		</afirmativo>
		<negativo>
			<p><i>-</i></p>
			<p><i>únas</i></p>
			<p><i>úna</i></p>
			<p><i>unamos</i></p>
			<p><i>unais</i></p>
			<p><i>únam</i></p>
		</negativo>
	</Imperativo>
	<Gerúndio>
		<gerúndio>
			<p><i>unindo</i></p>
			<p><i>unido</i></p>
		</gerúndio>
	</Gerúndio>
	<Particípio>
		<particípio>
			<p><i>unido</i></p>
		</particípio>
	</Particípio>
</template>

<template name="r:ir">
	<Indicativo>
		<presente>
			<p><i>io</i></p>
			<p><i>is</i></p>
			<p><i>i</i></p>
			<p><i>imos</i></p>
			<p><i>ides</i></p>
			<p><i>iem</i></p>
		</presente>
		<pretérito-imperfeito>
			<p><i>ia</i></p>
			<p><i>ias</i></p>
			<p><i>ia</i></p>
			<p><i>íamos</i></p>
			<p><i>íeis</i></p>
			<p><i>iam</i></p>
		</pretérito-imperfeito>
		<pretérito-mais-que-perfeito>
			<p><i>ira</i></p>
			<p><i>iras</i></p>
			<p><i>ira</i></p>
			<p><i>íramos</i></p>
			<p><i>íreis</i></p>
			<p><i>iram</i></p>
		</pretérito-mais-que-perfeito>
		<pretérito-perfeito>
			<p><i>i</i></p>
			<p><i>iste</i></p>
			<p><i>iu</i></p>
			<p><i>imos</i></p>
			<p><i>istes</i></p>
			<p><i>iram</i></p>
		</pretérito-perfeito>
		<futuro-do-presente>
			<p><i>irei</i></p>
			<p><i>irás</i></p>
			<p><i>irá</i></p>
			<p><i>iremos</i></p>
			<p><i>ireis</i></p>
			<p><i>irão</i></p>
		</futuro-do-presente>
		</Indicativo>
	<Condicional>
		<futuro-do-pretérito>
			<p><i>iria</i></p>
			<p><i>irias</i></p>
			<p><i>iria</i></p>
			<p><i>iríamos</i></p>
			<p><i>iríeis</i></p>
			<p><i>iriam</i></p>
		</futuro-do-pretérito>
		</Condicional>
	<Subjuntivo>
		<presente>
			<p><i>ia</i></p>
			<p><i>ias</i></p>
			<p><i>ia</i></p>
			<p><i>iamos</i></p>
			<p><i>iais</i></p>
			<p><i>iam</i></p>
		</presente>
		<pretérito-imperfeito>
			<p><i>isse</i></p>
			<p><i>isses</i></p>
			<p><i>isse</i></p>
			<p><i>íssemos</i></p>
			<p><i>ísseis</i></p>
			<p><i>issem</i></p>
		</pretérito-imperfeito>
		<futuro>
			<p><i>ir</i></p>
			<p><i>ires</i></p>
			<p><i>ir</i></p>
			<p><i>irmos</i></p>
			<p><i>irdes</i></p>
			<p><i>irem</i></p>
		</futuro>
		</Subjuntivo>
	<Infinitivo>
		<infinitivo-pessoal-presente>
			<p><i>ir</i></p>
			<p><i>ires</i></p>
			<p><i>ir</i></p>
			<p><i>irmos</i></p>
			<p><i>irdes</i></p>
			<p><i>irem</i></p>
		</infinitivo-pessoal-presente>
		<infinitivo>
			<p><i>ir</i></p>
			<p><i>ido</i></p>
		</infinitivo>
	</Infinitivo>
	<Imperativo>
		<afirmativo>
			<p><i>-</i></p>
			<p><i>i</i></p>
			<p><i>ia</i></p>
			<p><i>iamos</i></p>
			<p><i>ide</i></p>
			<p><i>iam</i></p>
		</afirmativo>
		<negativo>
			<p><i>-</i></p>
			<p><i>ias</i></p>
			<p><i>ia</i></p>
			<p><i>iamos</i></p>
			<p><i>iais</i></p>
			<p><i>iam</i></p>
		</negativo>
	</Imperativo>
	<Gerúndio>
		<gerúndio>
			<p><i>indo</i></p>
			<p><i>ido</i></p>
		</gerúndio>
	</Gerúndio>
	<Particípio>
		<particípio>
			<p><i>ido</i></p>
		</particípio>
	</Particípio>
</template>

<template name="s:aber">
	<Indicativo>
		<presente>
			<p><i>ei</i></p>
			<p><i>abes</i></p>
			<p><i>abe</i></p>
			<p><i>abemos</i></p>
			<p><i>abeis</i></p>
			<p><i>abem</i></p>
		</presente>
		<pretérito-imperfeito>
			<p><i>abia</i></p>
			<p><i>abias</i></p>
			<p><i>abia</i></p>
			<p><i>abíamos</i></p>
			<p><i>abíeis</i></p>
			<p><i>abiam</i></p>
		</pretérito-imperfeito>
		<pretérito-mais-que-perfeito>
			<p><i>oubera</i></p>
			<p><i>ouberas</i></p>
			<p><i>oubera</i></p>
			<p><i>oubéramos</i></p>
			<p><i>oubéreis</i></p>
			<p><i>ouberam</i></p>
		</pretérito-mais-que-perfeito>
		<pretérito-perfeito>
			<p><i>oube</i></p>
			<p><i>oubeste</i></p>
			<p><i>oube</i></p>
			<p><i>oubemos</i></p>
			<p><i>oubestes</i></p>
			<p><i>ouberam</i></p>
		</pretérito-perfeito>
		<futuro-do-presente>
			<p><i>aberei</i></p>
			<p><i>aberás</i></p>
			<p><i>aberá</i></p>
			<p><i>aberemos</i></p>
			<p><i>abereis</i></p>
			<p><i>aberão</i></p>
		</futuro-do-presente>
		</Indicativo>
	<Condicional>
		<futuro-do-pretérito>
			<p><i>aberia</i></p>
			<p><i>aberias</i></p>
			<p><i>aberia</i></p>
			<p><i>aberíamos</i></p>
			<p><i>aberíeis</i></p>
			<p><i>aberiam</i></p>
		</futuro-do-pretérito>
		</Condicional>
	<Subjuntivo>
		<presente>
			<p><i>aiba</i></p>
			<p><i>aibas</i></p>
			<p><i>aiba</i></p>
			<p><i>aibamos</i></p>
			<p><i>aibais</i></p>
			<p><i>aibam</i></p>
		</presente>
		<pretérito-imperfeito>
			<p><i>oubesse</i></p>
			<p><i>oubesses</i></p>
			<p><i>oubesse</i></p>
			<p><i>oubéssemos</i></p>
			<p><i>oubésseis</i></p>
			<p><i>oubessem</i></p>
		</pretérito-imperfeito>
		<futuro>
			<p><i>ouber</i></p>
			<p><i>ouberes</i></p>
			<p><i>ouber</i></p>
			<p><i>oubermos</i></p>
			<p><i>ouberdes</i></p>
			<p><i>ouberem</i></p>
		</futuro>
		</Subjuntivo>
	<Infinitivo>
		<infinitivo-pessoal-presente>
			<p><i>aber</i></p>
			<p><i>aberes</i></p>
			<p><i>aber</i></p>
			<p><i>abermos</i></p>
			<p><i>aberdes</i></p>
			<p><i>aberem</i></p>
		</infinitivo-pessoal-presente>
		<infinitivo>
			<p><i>aber</i></p>
			<p><i>abido</i></p>
		</infinitivo>
	</Infinitivo>
	<Imperativo>
		<afirmativo>
			<p><i>-</i></p>
			<p><i>abe</i></p>
			<p><i>aiba</i></p>
			<p><i>aibamos</i></p>
			<p><i>abei</i></p>
			<p><i>aibam</i></p>
		</afirmativo>
		<negativo>
			<p><i>-</i></p>
			<p><i>aibas</i></p>
			<p><i>aiba</i></p>
			<p><i>aibamos</i></p>
			<p><i>aibais</i></p>
			<p><i>aibam</i></p>
		</negativo>
	</Imperativo>
	<Gerúndio>
		<gerúndio>
			<p><i>abendo</i></p>
			<p><i>abido</i></p>
		</gerúndio>
	</Gerúndio>
	<Particípio>
		<particípio>
			<p><i>abido</i></p>
		</particípio>
	</Particípio>
</template>

<template name="sa:ir">
	<Indicativo>
		<presente>
			<p><i>io</i></p>
			<p><i>is</i></p>
			<p><i>i</i></p>
			<p><i>ímos</i></p>
			<p><i>ís</i></p>
			<p><i>em</i></p>
		</presente>
		<pretérito-imperfeito>
			<p><i>ía</i></p>
			<p><i>ías</i></p>
			<p><i>ía</i></p>
			<p><i>íamos</i></p>
			<p><i>íeis</i></p>
			<p><i>íam</i></p>
		</pretérito-imperfeito>
		<pretérito-mais-que-perfeito>
			<p><i>íra</i></p>
			<p><i>íras</i></p>
			<p><i>íra</i></p>
			<p><i>íramos</i></p>
			<p><i>íreis</i></p>
			<p><i>íram</i></p>
		</pretérito-mais-que-perfeito>
		<pretérito-perfeito>
			<p><i>í</i></p>
			<p><i>íste</i></p>
			<p><i>iu</i></p>
			<p><i>ímos</i></p>
			<p><i>ístes</i></p>
			<p><i>íram</i></p>
		</pretérito-perfeito>
		<futuro-do-presente>
			<p><i>irei</i></p>
			<p><i>irás</i></p>
			<p><i>irá</i></p>
			<p><i>iremos</i></p>
			<p><i>ireis</i></p>
			<p><i>irão</i></p>
		</futuro-do-presente>
		</Indicativo>
	<Condicional>
		<futuro-do-pretérito>
			<p><i>iria</i></p>
			<p><i>irias</i></p>
			<p><i>iria</i></p>
			<p><i>iríamos</i></p>
			<p><i>iríeis</i></p>
			<p><i>iriam</i></p>
		</futuro-do-pretérito>
		</Condicional>
	<Subjuntivo>
		<presente>
			<p><i>ia</i></p>
			<p><i>ias</i></p>
			<p><i>ia</i></p>
			<p><i>iamos</i></p>
			<p><i>iais</i></p>
			<p><i>iam</i></p>
		</presente>
		<pretérito-imperfeito>
			<p><i>ísse</i></p>
			<p><i>ísses</i></p>
			<p><i>ísse</i></p>
			<p><i>íssemos</i></p>
			<p><i>ísseis</i></p>
			<p><i>íssem</i></p>
		</pretérito-imperfeito>
		<futuro>
			<p><i>ir</i></p>
			<p><i>íres</i></p>
			<p><i>ir</i></p>
			<p><i>irmos</i></p>
			<p><i>irdes</i></p>
			<p><i>írem</i></p>
		</futuro>
		</Subjuntivo>
	<Infinitivo>
		<infinitivo-pessoal-presente>
			<p><i>ir</i></p>
			<p><i>íres</i></p>
			<p><i>ir</i></p>
			<p><i>irmos</i></p>
			<p><i>irdes</i></p>
			<p><i>írem</i></p>
		</infinitivo-pessoal-presente>
		<infinitivo>
			<p><i>ir</i></p>
			<p><i>ído</i></p>
		</infinitivo>
	</Infinitivo>
	<Imperativo>
		<afirmativo>
			<p><i>-</i></p>
			<p><i>i</i></p>
			<p><i>ia</i></p>
			<p><i>iamos</i></p>
			<p><i>í</i></p>
			<p><i>iam</i></p>
		</afirmativo>
		<negativo>
			<p><i>-</i></p>
			<p><i>ias</i></p>
			<p><i>ia</i></p>
			<p><i>iamos</i></p>
			<p><i>iais</i></p>
			<p><i>iam</i></p>
		</negativo>
	</Imperativo>
	<Gerúndio>
		<gerúndio>
			<p><i>indo</i></p>
			<p><i>ído</i></p>
		</gerúndio>
	</Gerúndio>
	<Particípio>
		<particípio>
			<p><i>ído</i></p>
		</particípio>
	</Particípio>
</template>

<template name="sa:udar">
	<Indicativo>
		<presente>
			<p><i>údo</i></p>
			<p><i>údas</i></p>
			<p><i>úda</i></p>
			<p><i>udamos</i></p>
			<p><i>udais</i></p>
			<p><i>údam</i></p>
		</presente>
		<pretérito-imperfeito>
			<p><i>udava</i></p>
			<p><i>udavas</i></p>
			<p><i>udava</i></p>
			<p><i>udávamos</i></p>
			<p><i>udáveis</i></p>
			<p><i>udavam</i></p>
		</pretérito-imperfeito>
		<pretérito-mais-que-perfeito>
			<p><i>udara</i></p>
			<p><i>udaras</i></p>
			<p><i>udara</i></p>
			<p><i>udáramos</i></p>
			<p><i>udáreis</i></p>
			<p><i>udaram</i></p>
		</pretérito-mais-que-perfeito>
		<pretérito-perfeito>
			<p><i>udei</i></p>
			<p><i>udaste</i></p>
			<p><i>udou</i></p>
			<p><i>r)</i></p>
			<p><i>udastes</i></p>
			<p><i>udaram</i></p>
		</pretérito-perfeito>
		<futuro-do-presente>
			<p><i>udarei</i></p>
			<p><i>udarás</i></p>
			<p><i>udará</i></p>
			<p><i>udaremos</i></p>
			<p><i>udareis</i></p>
			<p><i>udarão</i></p>
		</futuro-do-presente>
		</Indicativo>
	<Condicional>
		<futuro-do-pretérito>
			<p><i>udaria</i></p>
			<p><i>udarias</i></p>
			<p><i>udaria</i></p>
			<p><i>udaríamos</i></p>
			<p><i>udaríeis</i></p>
			<p><i>udariam</i></p>
		</futuro-do-pretérito>
		</Condicional>
	<Subjuntivo>
		<presente>
			<p><i>úde</i></p>
			<p><i>údes</i></p>
			<p><i>úde</i></p>
			<p><i>udemos</i></p>
			<p><i>udeis</i></p>
			<p><i>údem</i></p>
		</presente>
		<pretérito-imperfeito>
			<p><i>udasse</i></p>
			<p><i>udasses</i></p>
			<p><i>udasse</i></p>
			<p><i>udássemos</i></p>
			<p><i>udásseis</i></p>
			<p><i>udassem</i></p>
		</pretérito-imperfeito>
		<futuro>
			<p><i>udar</i></p>
			<p><i>udares</i></p>
			<p><i>udar</i></p>
			<p><i>udarmos</i></p>
			<p><i>udardes</i></p>
			<p><i>udarem</i></p>
		</futuro>
		</Subjuntivo>
	<Infinitivo>
		<infinitivo-pessoal-presente>
			<p><i>udar</i></p>
			<p><i>udares</i></p>
			<p><i>udar</i></p>
			<p><i>udarmos</i></p>
			<p><i>udardes</i></p>
			<p><i>udarem</i></p>
		</infinitivo-pessoal-presente>
		<infinitivo>
			<p><i>udar</i></p>
			<p><i>udado</i></p>
		</infinitivo>
	</Infinitivo>
	<Imperativo>
		<afirmativo>
			<p><i>-</i></p>
			<p><i>úda</i></p>
			<p><i>úde</i></p>
			<p><i>udemos</i></p>
			<p><i>udai</i></p>
			<p><i>údem</i></p>
		</afirmativo>
		<negativo>
			<p><i>-</i></p>
			<p><i>údes</i></p>
			<p><i>úde</i></p>
			<p><i>udemos</i></p>
			<p><i>udeis</i></p>
			<p><i>údem</i></p>
		</negativo>
	</Imperativo>
	<Gerúndio>
		<gerúndio>
			<p><i>udando</i></p>
			<p><i>udado</i></p>
		</gerúndio>
	</Gerúndio>
	<Particípio>
		<particípio>
			<p><i>udado</i></p>
		</particípio>
	</Particípio>
</template>

<template name="s:eguir">
	<Indicativo>
		<presente>
			<p><i>igo</i></p>
			<p><i>egues</i></p>
			<p><i>egue</i></p>
			<p><i>eguimos</i></p>
			<p><i>eguis</i></p>
			<p><i>eguem</i></p>
		</presente>
		<pretérito-imperfeito>
			<p><i>eguia</i></p>
			<p><i>eguias</i></p>
			<p><i>eguia</i></p>
			<p><i>eguíamos</i></p>
			<p><i>eguíeis</i></p>
			<p><i>eguiam</i></p>
		</pretérito-imperfeito>
		<pretérito-mais-que-perfeito>
			<p><i>eguira</i></p>
			<p><i>eguiras</i></p>
			<p><i>eguira</i></p>
			<p><i>eguíramos</i></p>
			<p><i>eguíreis</i></p>
			<p><i>eguiram</i></p>
		</pretérito-mais-que-perfeito>
		<pretérito-perfeito>
			<p><i>egui</i></p>
			<p><i>eguiste</i></p>
			<p><i>eguiu</i></p>
			<p><i>eguimos</i></p>
			<p><i>eguistes</i></p>
			<p><i>eguiram</i></p>
		</pretérito-perfeito>
		<futuro-do-presente>
			<p><i>eguirei</i></p>
			<p><i>eguirás</i></p>
			<p><i>eguirá</i></p>
			<p><i>eguiremos</i></p>
			<p><i>eguireis</i></p>
			<p><i>eguirão</i></p>
		</futuro-do-presente>
		</Indicativo>
	<Condicional>
		<futuro-do-pretérito>
			<p><i>eguiria</i></p>
			<p><i>eguirias</i></p>
			<p><i>eguiria</i></p>
			<p><i>eguiríamos</i></p>
			<p><i>eguiríeis</i></p>
			<p><i>eguiriam</i></p>
		</futuro-do-pretérito>
		</Condicional>
	<Subjuntivo>
		<presente>
			<p><i>iga</i></p>
			<p><i>igas</i></p>
			<p><i>iga</i></p>
			<p><i>igamos</i></p>
			<p><i>igais</i></p>
			<p><i>igam</i></p>
		</presente>
		<pretérito-imperfeito>
			<p><i>eguisse</i></p>
			<p><i>eguisses</i></p>
			<p><i>eguisse</i></p>
			<p><i>eguíssemos</i></p>
			<p><i>eguísseis</i></p>
			<p><i>eguissem</i></p>
		</pretérito-imperfeito>
		<futuro>
			<p><i>eguir</i></p>
			<p><i>eguires</i></p>
			<p><i>eguir</i></p>
			<p><i>eguirmos</i></p>
			<p><i>eguirdes</i></p>
			<p><i>eguirem</i></p>
		</futuro>
		</Subjuntivo>
	<Infinitivo>
		<infinitivo-pessoal-presente>
			<p><i>eguir</i></p>
			<p><i>eguires</i></p>
			<p><i>eguir</i></p>
			<p><i>eguirmos</i></p>
			<p><i>eguirdes</i></p>
			<p><i>eguirem</i></p>
		</infinitivo-pessoal-presente>
		<infinitivo>
			<p><i>eguir</i></p>
			<p><i>eguido</i></p>
		</infinitivo>
	</Infinitivo>
	<Imperativo>
		<afirmativo>
			<p><i>-</i></p>
			<p><i>egue</i></p>
			<p><i>iga</i></p>
			<p><i>igamos</i></p>
			<p><i>egui</i></p>
			<p><i>igam</i></p>
		</afirmativo>
		<negativo>
			<p><i>-</i></p>
			<p><i>igas</i></p>
			<p><i>iga</i></p>
			<p><i>igamos</i></p>
			<p><i>igais</i></p>
			<p><i>igam</i></p>
		</negativo>
	</Imperativo>
	<Gerúndio>
		<gerúndio>
			<p><i>eguindo</i></p>
			<p><i>eguido</i></p>
		</gerúndio>
	</Gerúndio>
	<Particípio>
		<particípio>
			<p><i>eguido</i></p>
		</particípio>
	</Particípio>
</template>

<template name="s:entir">
	<Indicativo>
		<presente>
			<p><i>into</i></p>
			<p><i>entes</i></p>
			<p><i>ente</i></p>
			<p><i>entimos</i></p>
			<p><i>entis</i></p>
			<p><i>entem</i></p>
		</presente>
		<pretérito-imperfeito>
			<p><i>entia</i></p>
			<p><i>entias</i></p>
			<p><i>entia</i></p>
			<p><i>entíamos</i></p>
			<p><i>entíeis</i></p>
			<p><i>entiam</i></p>
		</pretérito-imperfeito>
		<pretérito-mais-que-perfeito>
			<p><i>entira</i></p>
			<p><i>entiras</i></p>
			<p><i>entira</i></p>
			<p><i>entíramos</i></p>
			<p><i>entíreis</i></p>
			<p><i>entiram</i></p>
		</pretérito-mais-que-perfeito>
		<pretérito-perfeito>
			<p><i>enti</i></p>
			<p><i>entiste</i></p>
			<p><i>entiu</i></p>
			<p><i>entimos</i></p>
			<p><i>entistes</i></p>
			<p><i>entiram</i></p>
		</pretérito-perfeito>
		<futuro-do-presente>
			<p><i>entirei</i></p>
			<p><i>entirás</i></p>
			<p><i>entirá</i></p>
			<p><i>entiremos</i></p>
			<p><i>entireis</i></p>
			<p><i>entirão</i></p>
		</futuro-do-presente>
		</Indicativo>
	<Condicional>
		<futuro-do-pretérito>
			<p><i>entiria</i></p>
			<p><i>entirias</i></p>
			<p><i>entiria</i></p>
			<p><i>entiríamos</i></p>
			<p><i>entiríeis</i></p>
			<p><i>entiriam</i></p>
		</futuro-do-pretérito>
		</Condicional>
	<Subjuntivo>
		<presente>
			<p><i>inta</i></p>
			<p><i>intas</i></p>
			<p><i>inta</i></p>
			<p><i>intamos</i></p>
			<p><i>intais</i></p>
			<p><i>intam</i></p>
		</presente>
		<pretérito-imperfeito>
			<p><i>entisse</i></p>
			<p><i>entisses</i></p>
			<p><i>entisse</i></p>
			<p><i>entíssemos</i></p>
			<p><i>entísseis</i></p>
			<p><i>entissem</i></p>
		</pretérito-imperfeito>
		<futuro>
			<p><i>entir</i></p>
			<p><i>entires</i></p>
			<p><i>entir</i></p>
			<p><i>entirmos</i></p>
			<p><i>entirdes</i></p>
			<p><i>entirem</i></p>
		</futuro>
		</Subjuntivo>
	<Infinitivo>
		<infinitivo-pessoal-presente>
			<p><i>entir</i></p>
			<p><i>entires</i></p>
			<p><i>entir</i></p>
			<p><i>entirmos</i></p>
			<p><i>entirdes</i></p>
			<p><i>entirem</i></p>
		</infinitivo-pessoal-presente>
		<infinitivo>
			<p><i>entir</i></p>
			<p><i>entido</i></p>
		</infinitivo>
	</Infinitivo>
	<Imperativo>
		<afirmativo>
			<p><i>-</i></p>
			<p><i>ente</i></p>
			<p><i>inta</i></p>
			<p><i>intamos</i></p>
			<p><i>enti</i></p>
			<p><i>intam</i></p>
		</afirmativo>
		<negativo>
			<p><i>-</i></p>
			<p><i>intas</i></p>
			<p><i>inta</i></p>
			<p><i>intamos</i></p>
			<p><i>intais</i></p>
			<p><i>intam</i></p>
		</negativo>
	</Imperativo>
	<Gerúndio>
		<gerúndio>
			<p><i>entindo</i></p>
			<p><i>entido</i></p>
		</gerúndio>
	</Gerúndio>
	<Particípio>
		<particípio>
			<p><i>entido</i></p>
		</particípio>
	</Particípio>
</template>

<template name=":ser">
	<Indicativo>
		<presente>
			<p><i>sou</i></p>
			<p><i>és</i></p>
			<p><i>é</i></p>
			<p><i>somos</i></p>
			<p><i>sois</i></p>
			<p><i>são</i></p>
		</presente>
		<pretérito-imperfeito>
			<p><i>era</i></p>
			<p><i>eras</i></p>
			<p><i>era</i></p>
			<p><i>éramos</i></p>
			<p><i>éreis</i></p>
			<p><i>eram</i></p>
		</pretérito-imperfeito>
		<pretérito-mais-que-perfeito>
			<p><i>fora</i></p>
			<p><i>foras</i></p>
			<p><i>fora</i></p>
			<p><i>fôramos</i></p>
			<p><i>fôreis</i></p>
			<p><i>foram</i></p>
		</pretérito-mais-que-perfeito>
		<pretérito-perfeito>
			<p><i>fui</i></p>
			<p><i>foste</i></p>
			<p><i>foi</i></p>
			<p><i>fomos</i></p>
			<p><i>fostes</i></p>
			<p><i>foram</i></p>
		</pretérito-perfeito>
		<futuro-do-presente>
			<p><i>serei</i></p>
			<p><i>serás</i></p>
			<p><i>será</i></p>
			<p><i>seremos</i></p>
			<p><i>sereis</i></p>
			<p><i>serão</i></p>
		</futuro-do-presente>
		</Indicativo>
	<Condicional>
		<futuro-do-pretérito>
			<p><i>seria</i></p>
			<p><i>serias</i></p>
			<p><i>seria</i></p>
			<p><i>seríamos</i></p>
			<p><i>seríeis</i></p>
			<p><i>seriam</i></p>
		</futuro-do-pretérito>
		</Condicional>
	<Subjuntivo>
		<presente>
			<p><i>seja</i></p>
			<p><i>sejas</i></p>
			<p><i>seja</i></p>
			<p><i>sejamos</i></p>
			<p><i>sejais</i></p>
			<p><i>sejam</i></p>
		</presente>
		<pretérito-imperfeito>
			<p><i>fosse</i></p>
			<p><i>fosses</i></p>
			<p><i>fosse</i></p>
			<p><i>fôssemos</i></p>
			<p><i>fôsseis</i></p>
			<p><i>fossem</i></p>
		</pretérito-imperfeito>
		<futuro>
			<p><i>for</i></p>
			<p><i>fores</i></p>
			<p><i>for</i></p>
			<p><i>formos</i></p>
			<p><i>fordes</i></p>
			<p><i>forem</i></p>
		</futuro>
		</Subjuntivo>
	<Infinitivo>
		<infinitivo-pessoal-presente>
			<p><i>ser</i></p>
			<p><i>seres</i></p>
			<p><i>ser</i></p>
			<p><i>sermos</i></p>
			<p><i>serdes</i></p>
			<p><i>serem</i></p>
		</infinitivo-pessoal-presente>
		<infinitivo>
			<p><i>ser</i></p>
			<p><i>sido</i></p>
		</infinitivo>
	</Infinitivo>
	<Imperativo>
		<afirmativo>
			<p><i>-</i></p>
			<p><i>sê</i></p>
			<p><i>seja</i></p>
			<p><i>sejamos</i></p>
			<p><i>sede</i></p>
			<p><i>sejam</i></p>
		</afirmativo>
		<negativo>
			<p><i>-</i></p>
			<p><i>sejas</i></p>
			<p><i>seja</i></p>
			<p><i>sejamos</i></p>
			<p><i>sejais</i></p>
			<p><i>sejam</i></p>
		</negativo>
	</Imperativo>
	<Gerúndio>
		<gerúndio>
			<p><i>sendo</i></p>
			<p><i>sido</i></p>
		</gerúndio>
	</Gerúndio>
	<Particípio>
		<particípio>
			<p><i>sido</i></p>
		</particípio>
	</Particípio>
</template>

<template name="s:ervir">
	<Indicativo>
		<presente>
			<p><i>irvo</i></p>
			<p><i>erves</i></p>
			<p><i>erve</i></p>
			<p><i>ervimos</i></p>
			<p><i>ervis</i></p>
			<p><i>ervem</i></p>
		</presente>
		<pretérito-imperfeito>
			<p><i>ervia</i></p>
			<p><i>ervias</i></p>
			<p><i>ervia</i></p>
			<p><i>ervíamos</i></p>
			<p><i>ervíeis</i></p>
			<p><i>erviam</i></p>
		</pretérito-imperfeito>
		<pretérito-mais-que-perfeito>
			<p><i>ervira</i></p>
			<p><i>erviras</i></p>
			<p><i>ervira</i></p>
			<p><i>ervíramos</i></p>
			<p><i>ervíreis</i></p>
			<p><i>erviram</i></p>
		</pretérito-mais-que-perfeito>
		<pretérito-perfeito>
			<p><i>ervi</i></p>
			<p><i>erviste</i></p>
			<p><i>erviu</i></p>
			<p><i>ervimos</i></p>
			<p><i>ervistes</i></p>
			<p><i>erviram</i></p>
		</pretérito-perfeito>
		<futuro-do-presente>
			<p><i>ervirei</i></p>
			<p><i>ervirás</i></p>
			<p><i>ervirá</i></p>
			<p><i>erviremos</i></p>
			<p><i>ervireis</i></p>
			<p><i>ervirão</i></p>
		</futuro-do-presente>
		</Indicativo>
	<Condicional>
		<futuro-do-pretérito>
			<p><i>erviria</i></p>
			<p><i>ervirias</i></p>
			<p><i>erviria</i></p>
			<p><i>erviríamos</i></p>
			<p><i>erviríeis</i></p>
			<p><i>erviriam</i></p>
		</futuro-do-pretérito>
		</Condicional>
	<Subjuntivo>
		<presente>
			<p><i>irva</i></p>
			<p><i>irvas</i></p>
			<p><i>irva</i></p>
			<p><i>irvamos</i></p>
			<p><i>irvais</i></p>
			<p><i>irvam</i></p>
		</presente>
		<pretérito-imperfeito>
			<p><i>ervisse</i></p>
			<p><i>ervisses</i></p>
			<p><i>ervisse</i></p>
			<p><i>ervíssemos</i></p>
			<p><i>ervísseis</i></p>
			<p><i>ervissem</i></p>
		</pretérito-imperfeito>
		<futuro>
			<p><i>ervir</i></p>
			<p><i>ervires</i></p>
			<p><i>ervir</i></p>
			<p><i>ervirmos</i></p>
			<p><i>ervirdes</i></p>
			<p><i>ervirem</i></p>
		</futuro>
		</Subjuntivo>
	<Infinitivo>
		<infinitivo-pessoal-presente>
			<p><i>ervir</i></p>
			<p><i>ervires</i></p>
			<p><i>ervir</i></p>
			<p><i>ervirmos</i></p>
			<p><i>ervirdes</i></p>
			<p><i>ervirem</i></p>
		</infinitivo-pessoal-presente>
		<infinitivo>
			<p><i>ervir</i></p>
			<p><i>ervido</i></p>
		</infinitivo>
	</Infinitivo>
	<Imperativo>
		<afirmativo>
			<p><i>-</i></p>
			<p><i>erve</i></p>
			<p><i>irva</i></p>
			<p><i>irvamos</i></p>
			<p><i>ervi</i></p>
			<p><i>irvam</i></p>
		</afirmativo>
		<negativo>
			<p><i>-</i></p>
			<p><i>irvas</i></p>
			<p><i>irva</i></p>
			<p><i>irvamos</i></p>
			<p><i>irvais</i></p>
			<p><i>irvam</i></p>
		</negativo>
	</Imperativo>
	<Gerúndio>
		<gerúndio>
			<p><i>ervindo</i></p>
			<p><i>ervido</i></p>
		</gerúndio>
	</Gerúndio>
	<Particípio>
		<particípio>
			<p><i>ervido</i></p>
		</particípio>
	</Particípio>
</template>

<template name="t:er">
	<Indicativo>
		<presente>
			<p><i>enho</i></p>
			<p><i>ens</i></p>
			<p><i>em</i></p>
			<p><i>emos</i></p>
			<p><i>endes</i></p>
			<p><i>êm</i></p>
		</presente>
		<pretérito-imperfeito>
			<p><i>inha</i></p>
			<p><i>inhas</i></p>
			<p><i>inha</i></p>
			<p><i>ínhamos</i></p>
			<p><i>ínheis</i></p>
			<p><i>inham</i></p>
		</pretérito-imperfeito>
		<pretérito-mais-que-perfeito>
			<p><i>ivera</i></p>
			<p><i>iveras</i></p>
			<p><i>ivera</i></p>
			<p><i>ivéramos</i></p>
			<p><i>ivéreis</i></p>
			<p><i>iveram</i></p>
		</pretérito-mais-que-perfeito>
		<pretérito-perfeito>
			<p><i>ive</i></p>
			<p><i>iveste</i></p>
			<p><i>eve</i></p>
			<p><i>ivemos</i></p>
			<p><i>ivestes</i></p>
			<p><i>iveram</i></p>
		</pretérito-perfeito>
		<futuro-do-presente>
			<p><i>erei</i></p>
			<p><i>erás</i></p>
			<p><i>erá</i></p>
			<p><i>eremos</i></p>
			<p><i>ereis</i></p>
			<p><i>erão</i></p>
		</futuro-do-presente>
		</Indicativo>
	<Condicional>
		<futuro-do-pretérito>
			<p><i>eria</i></p>
			<p><i>erias</i></p>
			<p><i>eria</i></p>
			<p><i>eríamos</i></p>
			<p><i>eríeis</i></p>
			<p><i>eriam</i></p>
		</futuro-do-pretérito>
		</Condicional>
	<Subjuntivo>
		<presente>
			<p><i>enha</i></p>
			<p><i>enhas</i></p>
			<p><i>enha</i></p>
			<p><i>enhamos</i></p>
			<p><i>enhais</i></p>
			<p><i>enham</i></p>
		</presente>
		<pretérito-imperfeito>
			<p><i>ivesse</i></p>
			<p><i>ivesses</i></p>
			<p><i>ivesse</i></p>
			<p><i>ivéssemos</i></p>
			<p><i>ivésseis</i></p>
			<p><i>ivessem</i></p>
		</pretérito-imperfeito>
		<futuro>
			<p><i>iver</i></p>
			<p><i>iveres</i></p>
			<p><i>iver</i></p>
			<p><i>ivermos</i></p>
			<p><i>iverdes</i></p>
			<p><i>iverem</i></p>
		</futuro>
		</Subjuntivo>
	<Infinitivo>
		<infinitivo-pessoal-presente>
			<p><i>er</i></p>
			<p><i>eres</i></p>
			<p><i>er</i></p>
			<p><i>ermos</i></p>
			<p><i>erdes</i></p>
			<p><i>erem</i></p>
		</infinitivo-pessoal-presente>
		<infinitivo>
			<p><i>er</i></p>
			<p><i>ido</i></p>
		</infinitivo>
	</Infinitivo>
	<Imperativo>
		<afirmativo>
			<p><i>-</i></p>
			<p><i>em</i></p>
			<p><i>enha</i></p>
			<p><i>enhamos</i></p>
			<p><i>ende</i></p>
			<p><i>enham</i></p>
		</afirmativo>
		<negativo>
			<p><i>-</i></p>
			<p><i>enhas</i></p>
			<p><i>enha</i></p>
			<p><i>enhamos</i></p>
			<p><i>enhais</i></p>
			<p><i>enham</i></p>
		</negativo>
	</Imperativo>
	<Gerúndio>
		<gerúndio>
			<p><i>endo</i></p>
			<p><i>ido</i></p>
		</gerúndio>
	</Gerúndio>
	<Particípio>
		<particípio>
			<p><i>ido</i></p>
		</particípio>
	</Particípio>
</template>

<template name="traduz:ir">
	<Indicativo>
		<presente>
			<p><i>o</i></p>
			<p><i>es</i></p>
			<p><i/></p>
			<p><i>imos</i></p>
			<p><i>is</i></p>
			<p><i>em</i></p>
		</presente>
		<pretérito-imperfeito>
			<p><i>ia</i></p>
			<p><i>ias</i></p>
			<p><i>ia</i></p>
			<p><i>íamos</i></p>
			<p><i>íeis</i></p>
			<p><i>iam</i></p>
		</pretérito-imperfeito>
		<pretérito-mais-que-perfeito>
			<p><i>ira</i></p>
			<p><i>iras</i></p>
			<p><i>ira</i></p>
			<p><i>íramos</i></p>
			<p><i>íreis</i></p>
			<p><i>iram</i></p>
		</pretérito-mais-que-perfeito>
		<pretérito-perfeito>
			<p><i>i</i></p>
			<p><i>iste</i></p>
			<p><i>iu</i></p>
			<p><i>imos</i></p>
			<p><i>istes</i></p>
			<p><i>iram</i></p>
		</pretérito-perfeito>
		<futuro-do-presente>
			<p><i>irei</i></p>
			<p><i>irás</i></p>
			<p><i>irá</i></p>
			<p><i>iremos</i></p>
			<p><i>ireis</i></p>
			<p><i>irão</i></p>
		</futuro-do-presente>
		</Indicativo>
	<Condicional>
		<futuro-do-pretérito>
			<p><i>iria</i></p>
			<p><i>irias</i></p>
			<p><i>iria</i></p>
			<p><i>iríamos</i></p>
			<p><i>iríeis</i></p>
			<p><i>iriam</i></p>
		</futuro-do-pretérito>
		</Condicional>
	<Subjuntivo>
		<presente>
			<p><i>a</i></p>
			<p><i>as</i></p>
			<p><i>a</i></p>
			<p><i>amos</i></p>
			<p><i>ais</i></p>
			<p><i>am</i></p>
		</presente>
		<pretérito-imperfeito>
			<p><i>isse</i></p>
			<p><i>isses</i></p>
			<p><i>isse</i></p>
			<p><i>íssemos</i></p>
			<p><i>ísseis</i></p>
			<p><i>issem</i></p>
		</pretérito-imperfeito>
		<futuro>
			<p><i>ir</i></p>
			<p><i>ires</i></p>
			<p><i>ir</i></p>
			<p><i>irmos</i></p>
			<p><i>irdes</i></p>
			<p><i>irem</i></p>
		</futuro>
		</Subjuntivo>
	<Infinitivo>
		<infinitivo-pessoal-presente>
			<p><i>ir</i></p>
			<p><i>ires</i></p>
			<p><i>ir</i></p>
			<p><i>irmos</i></p>
			<p><i>irdes</i></p>
			<p><i>irem</i></p>
		</infinitivo-pessoal-presente>
		<infinitivo>
			<p><i>ir</i></p>
			<p><i>ido</i></p>
		</infinitivo>
	</Infinitivo>
	<Imperativo>
		<afirmativo>
			<p><i>-</i></p>
			<p><i>e</i></p>
			<p><i>a</i></p>
			<p><i>amos</i></p>
			<p><i>i</i></p>
			<p><i>am</i></p>
		</afirmativo>
		<negativo>
			<p><i>-</i></p>
			<p><i>as</i></p>
			<p><i>a</i></p>
			<p><i>amos</i></p>
			<p><i>ais</i></p>
			<p><i>am</i></p>
		</negativo>
	</Imperativo>
	<Gerúndio>
		<gerúndio>
			<p><i>indo</i></p>
			<p><i>ido</i></p>
		</gerúndio>
	</Gerúndio>
	<Particípio>
		<particípio>
			<p><i>ido</i></p>
		</particípio>
	</Particípio>
</template>

<template name="tr:azer">
	<Indicativo>
		<presente>
			<p><i>ago</i></p>
			<p><i>azes</i></p>
			<p><i>az</i></p>
			<p><i>azemos</i></p>
			<p><i>azeis</i></p>
			<p><i>azem</i></p>
		</presente>
		<pretérito-imperfeito>
			<p><i>azia</i></p>
			<p><i>azias</i></p>
			<p><i>azia</i></p>
			<p><i>azíamos</i></p>
			<p><i>azíeis</i></p>
			<p><i>aziam</i></p>
		</pretérito-imperfeito>
		<pretérito-mais-que-perfeito>
			<p><i>ouxera</i></p>
			<p><i>ouxeras</i></p>
			<p><i>ouxera</i></p>
			<p><i>ouxéramos</i></p>
			<p><i>ouxéreis</i></p>
			<p><i>ouxeram</i></p>
		</pretérito-mais-que-perfeito>
		<pretérito-perfeito>
			<p><i>ouxe</i></p>
			<p><i>ouxeste</i></p>
			<p><i>ouxe</i></p>
			<p><i>ouxemos</i></p>
			<p><i>ouxestes</i></p>
			<p><i>ouxeram</i></p>
		</pretérito-perfeito>
		<futuro-do-presente>
			<p><i>arei</i></p>
			<p><i>arás</i></p>
			<p><i>ará</i></p>
			<p><i>aremos</i></p>
			<p><i>areis</i></p>
			<p><i>arão</i></p>
		</futuro-do-presente>
		</Indicativo>
	<Condicional>
		<futuro-do-pretérito>
			<p><i>aria</i></p>
			<p><i>arias</i></p>
			<p><i>aria</i></p>
			<p><i>aríamos</i></p>
			<p><i>aríeis</i></p>
			<p><i>ariam</i></p>
		</futuro-do-pretérito>
		</Condicional>
	<Subjuntivo>
		<presente>
			<p><i>aga</i></p>
			<p><i>agas</i></p>
			<p><i>aga</i></p>
			<p><i>agamos</i></p>
			<p><i>agais</i></p>
			<p><i>agam</i></p>
		</presente>
		<pretérito-imperfeito>
			<p><i>ouxesse</i></p>
			<p><i>ouxesses</i></p>
			<p><i>ouxesse</i></p>
			<p><i>ouxéssemos</i></p>
			<p><i>ouxésseis</i></p>
			<p><i>ouxessem</i></p>
		</pretérito-imperfeito>
		<futuro>
			<p><i>ouxer</i></p>
			<p><i>ouxeres</i></p>
			<p><i>ouxer</i></p>
			<p><i>ouxermos</i></p>
			<p><i>ouxerdes</i></p>
			<p><i>ouxerem</i></p>
		</futuro>
		</Subjuntivo>
	<Infinitivo>
		<infinitivo-pessoal-presente>
			<p><i>azer</i></p>
			<p><i>azeres</i></p>
			<p><i>azer</i></p>
			<p><i>azermos</i></p>
			<p><i>azerdes</i></p>
			<p><i>azerem</i></p>
		</infinitivo-pessoal-presente>
		<infinitivo>
			<p><i>azer</i></p>
			<p><i>azido</i></p>
		</infinitivo>
	</Infinitivo>
	<Imperativo>
		<afirmativo>
			<p><i>-</i></p>
			<p><i>aze</i></p>
			<p><i>aga</i></p>
			<p><i>agamos</i></p>
			<p><i>azei</i></p>
			<p><i>agam</i></p>
		</afirmativo>
		<negativo>
			<p><i>-</i></p>
			<p><i>agas</i></p>
			<p><i>aga</i></p>
			<p><i>agamos</i></p>
			<p><i>agais</i></p>
			<p><i>agam</i></p>
		</negativo>
	</Imperativo>
	<Gerúndio>
		<gerúndio>
			<p><i>azendo</i></p>
			<p><i>azido</i></p>
		</gerúndio>
	</Gerúndio>
	<Particípio>
		<particípio>
			<p><i>azido</i></p>
		</particípio>
	</Particípio>
</template>

<template name="val:er">
	<Indicativo>
		<presente>
			<p><i>ho</i></p>
			<p><i>es</i></p>
			<p><i>e</i></p>
			<p><i>emos</i></p>
			<p><i>eis</i></p>
			<p><i>em</i></p>
		</presente>
		<pretérito-imperfeito>
			<p><i>ia</i></p>
			<p><i>ias</i></p>
			<p><i>ia</i></p>
			<p><i>íamos</i></p>
			<p><i>íeis</i></p>
			<p><i>iam</i></p>
		</pretérito-imperfeito>
		<pretérito-mais-que-perfeito>
			<p><i>era</i></p>
			<p><i>eras</i></p>
			<p><i>era</i></p>
			<p><i>êramos</i></p>
			<p><i>êreis</i></p>
			<p><i>eram</i></p>
		</pretérito-mais-que-perfeito>
		<pretérito-perfeito>
			<p><i>i</i></p>
			<p><i>este</i></p>
			<p><i>eu</i></p>
			<p><i>emos</i></p>
			<p><i>estes</i></p>
			<p><i>eram</i></p>
		</pretérito-perfeito>
		<futuro-do-presente>
			<p><i>erei</i></p>
			<p><i>erás</i></p>
			<p><i>erá</i></p>
			<p><i>eremos</i></p>
			<p><i>ereis</i></p>
			<p><i>erão</i></p>
		</futuro-do-presente>
		</Indicativo>
	<Condicional>
		<futuro-do-pretérito>
			<p><i>eria</i></p>
			<p><i>erias</i></p>
			<p><i>eria</i></p>
			<p><i>eríamos</i></p>
			<p><i>eríeis</i></p>
			<p><i>eriam</i></p>
		</futuro-do-pretérito>
		</Condicional>
	<Subjuntivo>
		<presente>
			<p><i>ha</i></p>
			<p><i>has</i></p>
			<p><i>ha</i></p>
			<p><i>hamos</i></p>
			<p><i>hais</i></p>
			<p><i>ham</i></p>
		</presente>
		<pretérito-imperfeito>
			<p><i>esse</i></p>
			<p><i>esses</i></p>
			<p><i>esse</i></p>
			<p><i>êssemos</i></p>
			<p><i>êsseis</i></p>
			<p><i>essem</i></p>
		</pretérito-imperfeito>
		<futuro>
			<p><i>er</i></p>
			<p><i>eres</i></p>
			<p><i>er</i></p>
			<p><i>ermos</i></p>
			<p><i>erdes</i></p>
			<p><i>erem</i></p>
		</futuro>
		</Subjuntivo>
	<Infinitivo>
		<infinitivo-pessoal-presente>
			<p><i>er</i></p>
			<p><i>eres</i></p>
			<p><i>er</i></p>
			<p><i>ermos</i></p>
			<p><i>erdes</i></p>
			<p><i>erem</i></p>
		</infinitivo-pessoal-presente>
		<infinitivo>
			<p><i>er</i></p>
			<p><i>ido</i></p>
		</infinitivo>
	</Infinitivo>
	<Imperativo>
		<afirmativo>
			<p><i>-</i></p>
			<p><i>e</i></p>
			<p><i>ha</i></p>
			<p><i>hamos</i></p>
			<p><i>ei</i></p>
			<p><i>ham</i></p>
		</afirmativo>
		<negativo>
			<p><i>-</i></p>
			<p><i>has</i></p>
			<p><i>ha</i></p>
			<p><i>hamos</i></p>
			<p><i>hais</i></p>
			<p><i>ham</i></p>
		</negativo>
	</Imperativo>
	<Gerúndio>
		<gerúndio>
			<p><i>endo</i></p>
			<p><i>ido</i></p>
		</gerúndio>
	</Gerúndio>
	<Particípio>
		<particípio>
			<p><i>ido</i></p>
		</particípio>
	</Particípio>
</template>

<template name="vend:er">
	<Indicativo>
		<presente>
			<p><i>o</i></p>
			<p><i>es</i></p>
			<p><i>e</i></p>
			<p><i>emos</i></p>
			<p><i>eis</i></p>
			<p><i>em</i></p>
		</presente>
		<pretérito-imperfeito>
			<p><i>ia</i></p>
			<p><i>ias</i></p>
			<p><i>ia</i></p>
			<p><i>íamos</i></p>
			<p><i>íeis</i></p>
			<p><i>iam</i></p>
		</pretérito-imperfeito>
		<pretérito-mais-que-perfeito>
			<p><i>era</i></p>
			<p><i>eras</i></p>
			<p><i>era</i></p>
			<p><i>êramos</i></p>
			<p><i>êreis</i></p>
			<p><i>eram</i></p>
		</pretérito-mais-que-perfeito>
		<pretérito-perfeito>
			<p><i>i</i></p>
			<p><i>este</i></p>
			<p><i>eu</i></p>
			<p><i>emos</i></p>
			<p><i>estes</i></p>
			<p><i>eram</i></p>
		</pretérito-perfeito>
		<futuro-do-presente>
			<p><i>erei</i></p>
			<p><i>erás</i></p>
			<p><i>erá</i></p>
			<p><i>eremos</i></p>
			<p><i>ereis</i></p>
			<p><i>erão</i></p>
		</futuro-do-presente>
		</Indicativo>
	<Condicional>
		<futuro-do-pretérito>
			<p><i>eria</i></p>
			<p><i>erias</i></p>
			<p><i>eria</i></p>
			<p><i>eríamos</i></p>
			<p><i>eríeis</i></p>
			<p><i>eriam</i></p>
		</futuro-do-pretérito>
		</Condicional>
	<Subjuntivo>
		<presente>
			<p><i>a</i></p>
			<p><i>as</i></p>
			<p><i>a</i></p>
			<p><i>amos</i></p>
			<p><i>ais</i></p>
			<p><i>am</i></p>
		</presente>
		<pretérito-imperfeito>
			<p><i>esse</i></p>
			<p><i>esses</i></p>
			<p><i>esse</i></p>
			<p><i>êssemos</i></p>
			<p><i>êsseis</i></p>
			<p><i>essem</i></p>
		</pretérito-imperfeito>
		<futuro>
			<p><i>er</i></p>
			<p><i>eres</i></p>
			<p><i>er</i></p>
			<p><i>ermos</i></p>
			<p><i>erdes</i></p>
			<p><i>erem</i></p>
		</futuro>
		</Subjuntivo>
	<Infinitivo>
		<infinitivo-pessoal-presente>
			<p><i>er</i></p>
			<p><i>eres</i></p>
			<p><i>er</i></p>
			<p><i>ermos</i></p>
			<p><i>erdes</i></p>
			<p><i>erem</i></p>
		</infinitivo-pessoal-presente>
		<infinitivo>
			<p><i>er</i></p>
			<p><i>ido</i></p>
		</infinitivo>
	</Infinitivo>
	<Imperativo>
		<afirmativo>
			<p><i>-</i></p>
			<p><i>e</i></p>
			<p><i>a</i></p>
			<p><i>amos</i></p>
			<p><i>ei</i></p>
			<p><i>am</i></p>
		</afirmativo>
		<negativo>
			<p><i>-</i></p>
			<p><i>as</i></p>
			<p><i>a</i></p>
			<p><i>amos</i></p>
			<p><i>ais</i></p>
			<p><i>am</i></p>
		</negativo>
	</Imperativo>
	<Gerúndio>
		<gerúndio>
			<p><i>endo</i></p>
			<p><i>ido</i></p>
		</gerúndio>
	</Gerúndio>
	<Particípio>
		<particípio>
			<p><i>ido</i></p>
		</particípio>
	</Particípio>
</template>

<template name="v:er">
	<Indicativo>
		<presente>
			<p><i>ejo</i></p>
			<p><i>ês</i></p>
			<p><i>ê</i></p>
			<p><i>emos</i></p>
			<p><i>edes</i></p>
			<p><i>êem</i></p>
		</presente>
		<pretérito-imperfeito>
			<p><i>ia</i></p>
			<p><i>ias</i></p>
			<p><i>ia</i></p>
			<p><i>íamos</i></p>
			<p><i>íeis</i></p>
			<p><i>iam</i></p>
		</pretérito-imperfeito>
		<pretérito-mais-que-perfeito>
			<p><i>ira</i></p>
			<p><i>iras</i></p>
			<p><i>ira</i></p>
			<p><i>íramos</i></p>
			<p><i>íreis</i></p>
			<p><i>iram</i></p>
		</pretérito-mais-que-perfeito>
		<pretérito-perfeito>
			<p><i>i</i></p>
			<p><i>iste</i></p>
			<p><i>iu</i></p>
			<p><i>imos</i></p>
			<p><i>istes</i></p>
			<p><i>iram</i></p>
		</pretérito-perfeito>
		<futuro-do-presente>
			<p><i>erei</i></p>
			<p><i>erás</i></p>
			<p><i>erá</i></p>
			<p><i>eremos</i></p>
			<p><i>ereis</i></p>
			<p><i>erão</i></p>
		</futuro-do-presente>
		</Indicativo>
	<Condicional>
		<futuro-do-pretérito>
			<p><i>eria</i></p>
			<p><i>erias</i></p>
			<p><i>eria</i></p>
			<p><i>eríamos</i></p>
			<p><i>eríeis</i></p>
			<p><i>eriam</i></p>
		</futuro-do-pretérito>
		</Condicional>
	<Subjuntivo>
		<presente>
			<p><i>eja</i></p>
			<p><i>ejas</i></p>
			<p><i>eja</i></p>
			<p><i>ejamos</i></p>
			<p><i>ejais</i></p>
			<p><i>ejam</i></p>
		</presente>
		<pretérito-imperfeito>
			<p><i>isse</i></p>
			<p><i>isses</i></p>
			<p><i>isse</i></p>
			<p><i>íssemos</i></p>
			<p><i>ísseis</i></p>
			<p><i>issem</i></p>
		</pretérito-imperfeito>
		<futuro>
			<p><i>ir</i></p>
			<p><i>ires</i></p>
			<p><i>ir</i></p>
			<p><i>irmos</i></p>
			<p><i>irdes</i></p>
			<p><i>irem</i></p>
		</futuro>
		</Subjuntivo>
	<Infinitivo>
		<infinitivo-pessoal-presente>
			<p><i>er</i></p>
			<p><i>eres</i></p>
			<p><i>er</i></p>
			<p><i>ermos</i></p>
			<p><i>erdes</i></p>
			<p><i>erem</i></p>
		</infinitivo-pessoal-presente>
		<infinitivo>
			<p><i>er</i></p>
			<p><i>isto</i></p>
		</infinitivo>
	</Infinitivo>
	<Imperativo>
		<afirmativo>
			<p><i>-</i></p>
			<p><i>ê</i></p>
			<p><i>eja</i></p>
			<p><i>ejamos</i></p>
			<p><i>ede</i></p>
			<p><i>ejam</i></p>
		</afirmativo>
		<negativo>
			<p><i>-</i></p>
			<p><i>ejas</i></p>
			<p><i>eja</i></p>
			<p><i>ejamos</i></p>
			<p><i>ejais</i></p>
			<p><i>ejam</i></p>
		</negativo>
	</Imperativo>
	<Gerúndio>
		<gerúndio>
			<p><i>endo</i></p>
			<p><i>isto</i></p>
		</gerúndio>
	</Gerúndio>
	<Particípio>
		<particípio>
			<p><i>isto</i></p>
		</particípio>
	</Particípio>
</template>

<template name="v:ir">
	<Indicativo>
		<presente>
			<p><i>enho</i></p>
			<p><i>ens</i></p>
			<p><i>em</i></p>
			<p><i>imos</i></p>
			<p><i>indes</i></p>
			<p><i>êm</i></p>
		</presente>
		<pretérito-imperfeito>
			<p><i>inha</i></p>
			<p><i>inhas</i></p>
			<p><i>inha</i></p>
			<p><i>ínhamos</i></p>
			<p><i>ínheis</i></p>
			<p><i>inham</i></p>
		</pretérito-imperfeito>
		<pretérito-mais-que-perfeito>
			<p><i>iera</i></p>
			<p><i>ieras</i></p>
			<p><i>iera</i></p>
			<p><i>iéramos</i></p>
			<p><i>iéreis</i></p>
			<p><i>ieram</i></p>
		</pretérito-mais-que-perfeito>
		<pretérito-perfeito>
			<p><i>im</i></p>
			<p><i>ieste</i></p>
			<p><i>eio</i></p>
			<p><i>iemos</i></p>
			<p><i>iestes</i></p>
			<p><i>ieram</i></p>
		</pretérito-perfeito>
		<futuro-do-presente>
			<p><i>irei</i></p>
			<p><i>irás</i></p>
			<p><i>irá</i></p>
			<p><i>iremos</i></p>
			<p><i>ireis</i></p>
			<p><i>irão</i></p>
		</futuro-do-presente>
		</Indicativo>
	<Condicional>
		<futuro-do-pretérito>
			<p><i>iria</i></p>
			<p><i>irias</i></p>
			<p><i>iria</i></p>
			<p><i>iríamos</i></p>
			<p><i>iríeis</i></p>
			<p><i>iriam</i></p>
		</futuro-do-pretérito>
		</Condicional>
	<Subjuntivo>
		<presente>
			<p><i>enha</i></p>
			<p><i>enhas</i></p>
			<p><i>enha</i></p>
			<p><i>enhamos</i></p>
			<p><i>enhais</i></p>
			<p><i>enham</i></p>
		</presente>
		<pretérito-imperfeito>
			<p><i>iesse</i></p>
			<p><i>iesses</i></p>
			<p><i>iesse</i></p>
			<p><i>iéssemos</i></p>
			<p><i>iésseis</i></p>
			<p><i>iessem</i></p>
		</pretérito-imperfeito>
		<futuro>
			<p><i>ier</i></p>
			<p><i>ieres</i></p>
			<p><i>ier</i></p>
			<p><i>iermos</i></p>
			<p><i>ierdes</i></p>
			<p><i>ierem</i></p>
		</futuro>
		</Subjuntivo>
	<Infinitivo>
		<infinitivo-pessoal-presente>
			<p><i>ir</i></p>
			<p><i>ires</i></p>
			<p><i>ir</i></p>
			<p><i>irmos</i></p>
			<p><i>irdes</i></p>
			<p><i>irem</i></p>
		</infinitivo-pessoal-presente>
		<infinitivo>
			<p><i>ir</i></p>
			<p><i>indo</i></p>
		</infinitivo>
	</Infinitivo>
	<Imperativo>
		<afirmativo>
			<p><i>-</i></p>
			<p><i>em</i></p>
			<p><i>enha</i></p>
			<p><i>enhamos</i></p>
			<p><i>inde</i></p>
			<p><i>enham</i></p>
		</afirmativo>
		<negativo>
			<p><i>-</i></p>
			<p><i>enhas</i></p>
			<p><i>enha</i></p>
			<p><i>enhamos</i></p>
			<p><i>enhais</i></p>
			<p><i>enham</i></p>
		</negativo>
	</Imperativo>
	<Gerúndio>
		<gerúndio>
			<p><i>indo</i></p>
			<p><i>indo</i></p>
		</gerúndio>
	</Gerúndio>
	<Particípio>
		<particípio>
			<p><i>indo</i></p>
		</particípio>
	</Particípio>
</template>

<template name="ababel:ar-se">
	<Indicativo>
		<presente>
			<p><i>o-me</i></p>
			<p><i>as-te</i></p>
			<p><i>a-se</i></p>
			<p><i>amo-nos</i></p>
			<p><i>ais-vos</i></p>
			<p><i>am-se</i></p>
		</presente>
		<pretérito-imperfeito>
			<p><i>ava-me</i></p>
			<p><i>avas-te</i></p>
			<p><i>ava-se</i></p>
			<p><i>ávamo-nos</i></p>
			<p><i>áveis-vos</i></p>
			<p><i>avam-se</i></p>
		</pretérito-imperfeito>
		<pretérito-mais-que-perfeito>
			<p><i>ara-me</i></p>
			<p><i>aras-te</i></p>
			<p><i>ara-se</i></p>
			<p><i>áramo-nos</i></p>
			<p><i>áreis-vos</i></p>
			<p><i>aram-se</i></p>
		</pretérito-mais-que-perfeito>
		<pretérito-perfeito>
			<p><i>ei-me</i></p>
			<p><i>aste-te</i></p>
			<p><i>ou-se</i></p>
			<p><i/></p>
			<p><i>astes-vos</i></p>
			<p><i>aram-se</i></p>
		</pretérito-perfeito>
		<futuro-do-presente>
			<p><i>ar-me-ei</i></p>
			<p><i>ar-te-ás</i></p>
			<p><i>ar-se-á</i></p>
			<p><i>ar-nos-emos</i></p>
			<p><i>ar-vos-eis</i></p>
			<p><i>ar-se-ão</i></p>
		</futuro-do-presente>
		</Indicativo>
	<Condicional>
		<futuro-do-pretérito>
			<p><i>ar-me-ia</i></p>
			<p><i>ar-te-ias</i></p>
			<p><i>ar-se-ia</i></p>
			<p><i>ar-nos-íamos</i></p>
			<p><i>ar-vos-íeis</i></p>
			<p><i>ar-se-iam</i></p>
		</futuro-do-pretérito>
		</Condicional>
	<Subjuntivo>
		<presente>
			<p><i>e-me</i></p>
			<p><i>es-te</i></p>
			<p><i>e-se</i></p>
			<p><i>emo-nos</i></p>
			<p><i>eis-vos</i></p>
			<p><i>em-se</i></p>
		</presente>
		<pretérito-imperfeito>
			<p><i>asse-me</i></p>
			<p><i>asses-te</i></p>
			<p><i>asse-se</i></p>
			<p><i>ássemo-nos</i></p>
			<p><i>ásseis-vos</i></p>
			<p><i>assem-se</i></p>
		</pretérito-imperfeito>
		<futuro>
			<p><i>ar-me</i></p>
			<p><i>ares-te</i></p>
			<p><i>ar-se</i></p>
			<p><i>armo-nos</i></p>
			<p><i>ardes-vos</i></p>
			<p><i>arem-se</i></p>
		</futuro>
		</Subjuntivo>
	<Infinitivo>
		<infinitivo-pessoal-presente>
			<p><i>ar-me</i></p>
			<p><i>ares-te</i></p>
			<p><i>ar-se</i></p>
			<p><i>armo-nos</i></p>
			<p><i>ardes-vos</i></p>
			<p><i>arem-se</i></p>
		</infinitivo-pessoal-presente>
		<infinitivo>
			<p><i>ar-se</i></p>
			<p><i>ado</i></p>
		</infinitivo>
	</Infinitivo>
	<Imperativo>
		<afirmativo>
			<p><i>-</i></p>
			<p><i>a-te</i></p>
			<p><i>e-se</i></p>
			<p><i>emo-nos</i></p>
			<p><i>ai-vos</i></p>
			<p><i>em-se</i></p>
		</afirmativo>
		<negativo>
			<p><i>-</i></p>
			<p><i>es</i></p>
			<p><i>e</i></p>
			<p><i>emos</i></p>
			<p><i>eis</i></p>
			<p><i>em</i></p>
		</negativo>
	</Imperativo>
	<Gerúndio>
		<gerúndio>
			<p><i>ando-se</i></p>
			<p><i>ado</i></p>
		</gerúndio>
	</Gerúndio>
	<Particípio>
		<particípio>
			<p><i>ado</i></p>
		</particípio>
	</Particípio>
</template>

<template name="abacalho:ar-se">
	<Indicativo>
		<presente>
			<p><i/></p>
			<p><i>as-te</i></p>
			<p><i>a-se</i></p>
			<p><i>amo-nos</i></p>
			<p><i>ais-vos</i></p>
			<p><i>am-se</i></p>
		</presente>
		<pretérito-imperfeito>
			<p><i>ava-me</i></p>
			<p><i>avas-te</i></p>
			<p><i>ava-se</i></p>
			<p><i>ávamo-nos</i></p>
			<p><i>áveis-vos</i></p>
			<p><i>avam-se</i></p>
		</pretérito-imperfeito>
		<pretérito-mais-que-perfeito>
			<p><i>ara-me</i></p>
			<p><i>aras-te</i></p>
			<p><i>ara-se</i></p>
			<p><i>áramo-nos</i></p>
			<p><i>áreis-vos</i></p>
			<p><i>aram-se</i></p>
		</pretérito-mais-que-perfeito>
		<pretérito-perfeito>
			<p><i>ei-me</i></p>
			<p><i>aste-te</i></p>
			<p><i>ou-se</i></p>
			<p><i/></p>
			<p><i>astes-vos</i></p>
			<p><i>aram-se</i></p>
		</pretérito-perfeito>
		<futuro-do-presente>
			<p><i>ar-me-ei</i></p>
			<p><i>ar-te-ás</i></p>
			<p><i>ar-se-á</i></p>
			<p><i>ar-nos-emos</i></p>
			<p><i>ar-vos-eis</i></p>
			<p><i>ar-se-ão</i></p>
		</futuro-do-presente>
		</Indicativo>
	<Condicional>
		<futuro-do-pretérito>
			<p><i>ar-me-ia</i></p>
			<p><i>ar-te-ias</i></p>
			<p><i>ar-se-ia</i></p>
			<p><i>ar-nos-íamos</i></p>
			<p><i>ar-vos-íeis</i></p>
			<p><i>ar-se-iam</i></p>
		</futuro-do-pretérito>
		</Condicional>
	<Subjuntivo>
		<presente>
			<p><i>e-me</i></p>
			<p><i>es-te</i></p>
			<p><i>e-se</i></p>
			<p><i>emo-nos</i></p>
			<p><i>eis-vos</i></p>
			<p><i>em-se</i></p>
		</presente>
		<pretérito-imperfeito>
			<p><i>asse-me</i></p>
			<p><i>asses-te</i></p>
			<p><i>asse-se</i></p>
			<p><i>ássemo-nos</i></p>
			<p><i>ásseis-vos</i></p>
			<p><i>assem-se</i></p>
		</pretérito-imperfeito>
		<futuro>
			<p><i>ar-me</i></p>
			<p><i>ares-te</i></p>
			<p><i>ar-se</i></p>
			<p><i>armo-nos</i></p>
			<p><i>ardes-vos</i></p>
			<p><i>arem-se</i></p>
		</futuro>
		</Subjuntivo>
	<Infinitivo>
		<infinitivo-pessoal-presente>
			<p><i>ar-me</i></p>
			<p><i>ares-te</i></p>
			<p><i>ar-se</i></p>
			<p><i>armo-nos</i></p>
			<p><i>ardes-vos</i></p>
			<p><i>arem-se</i></p>
		</infinitivo-pessoal-presente>
		<infinitivo>
			<p><i>ar-se</i></p>
			<p><i>ado</i></p>
		</infinitivo>
	</Infinitivo>
	<Imperativo>
		<afirmativo>
			<p><i>-</i></p>
			<p><i>a-te</i></p>
			<p><i>e-se</i></p>
			<p><i>emo-nos</i></p>
			<p><i>ai-vos</i></p>
			<p><i>em-se</i></p>
		</afirmativo>
		<negativo>
			<p><i>-</i></p>
			<p><i>es</i></p>
			<p><i>e</i></p>
			<p><i>emos</i></p>
			<p><i>eis</i></p>
			<p><i>em</i></p>
		</negativo>
	</Imperativo>
	<Gerúndio>
		<gerúndio>
			<p><i>ando-se</i></p>
			<p><i>ado</i></p>
		</gerúndio>
	</Gerúndio>
	<Particípio>
		<particípio>
			<p><i>ado</i></p>
		</particípio>
	</Particípio>
</template>

<template name="abai:ucar">
	<Indicativo>
		<presente>
			<p><i>úco</i></p>
			<p><i>úcas</i></p>
			<p><i>úca</i></p>
			<p><i>ucamos</i></p>
			<p><i>ucais</i></p>
			<p><i>úcam</i></p>
		</presente>
		<pretérito-imperfeito>
			<p><i>ucava</i></p>
			<p><i>ucavas</i></p>
			<p><i>ucava</i></p>
			<p><i>ucávamos</i></p>
			<p><i>ucáveis</i></p>
			<p><i>ucavam</i></p>
		</pretérito-imperfeito>
		<pretérito-mais-que-perfeito>
			<p><i>ucara</i></p>
			<p><i>ucaras</i></p>
			<p><i>ucara</i></p>
			<p><i>ucáramos</i></p>
			<p><i>ucáreis</i></p>
			<p><i>ucaram</i></p>
		</pretérito-mais-que-perfeito>
		<pretérito-perfeito>
			<p><i>uquei</i></p>
			<p><i>ucaste</i></p>
			<p><i>ucou</i></p>
			<p><i/></p>
			<p><i>ucastes</i></p>
			<p><i>ucaram</i></p>
		</pretérito-perfeito>
		<futuro-do-presente>
			<p><i>ucarei</i></p>
			<p><i>ucarás</i></p>
			<p><i>ucará</i></p>
			<p><i>ucaremos</i></p>
			<p><i>ucareis</i></p>
			<p><i>ucarão</i></p>
		</futuro-do-presente>
		</Indicativo>
	<Condicional>
		<futuro-do-pretérito>
			<p><i>ucaria</i></p>
			<p><i>ucarias</i></p>
			<p><i>ucaria</i></p>
			<p><i>ucaríamos</i></p>
			<p><i>ucaríeis</i></p>
			<p><i>ucariam</i></p>
		</futuro-do-pretérito>
		</Condicional>
	<Subjuntivo>
		<presente>
			<p><i>úque</i></p>
			<p><i>úques</i></p>
			<p><i>úque</i></p>
			<p><i>uquemos</i></p>
			<p><i>uqueis</i></p>
			<p><i>úquem</i></p>
		</presente>
		<pretérito-imperfeito>
			<p><i>ucasse</i></p>
			<p><i>ucasses</i></p>
			<p><i>ucasse</i></p>
			<p><i>ucássemos</i></p>
			<p><i>ucásseis</i></p>
			<p><i>ucassem</i></p>
		</pretérito-imperfeito>
		<futuro>
			<p><i>ucar</i></p>
			<p><i>ucares</i></p>
			<p><i>ucar</i></p>
			<p><i>ucarmos</i></p>
			<p><i>ucardes</i></p>
			<p><i>ucarem</i></p>
		</futuro>
		</Subjuntivo>
	<Infinitivo>
		<infinitivo-pessoal-presente>
			<p><i>ucar</i></p>
			<p><i>ucares</i></p>
			<p><i>ucar</i></p>
			<p><i>ucarmos</i></p>
			<p><i>ucardes</i></p>
			<p><i>ucarem</i></p>
		</infinitivo-pessoal-presente>
		<infinitivo>
			<p><i>ucar</i></p>
			<p><i>ucado</i></p>
		</infinitivo>
	</Infinitivo>
	<Imperativo>
		<afirmativo>
			<p><i>-</i></p>
			<p><i>úca</i></p>
			<p><i>úque</i></p>
			<p><i>uquemos</i></p>
			<p><i>ucai</i></p>
			<p><i>úquem</i></p>
		</afirmativo>
		<negativo>
			<p><i>-</i></p>
			<p><i>úques</i></p>
			<p><i>úque</i></p>
			<p><i>uquemos</i></p>
			<p><i>uqueis</i></p>
			<p><i>úquem</i></p>
		</negativo>
	</Imperativo>
	<Gerúndio>
		<gerúndio>
			<p><i>ucando</i></p>
			<p><i>ucado</i></p>
		</gerúndio>
	</Gerúndio>
	<Particípio>
		<particípio>
			<p><i>ucado</i></p>
		</particípio>
	</Particípio>
</template>

<template name="abalan:çar-se">
	<Indicativo>
		<presente>
			<p><i>ço-me</i></p>
			<p><i>ças-te</i></p>
			<p><i>ça-se</i></p>
			<p><i>çamo-nos</i></p>
			<p><i>çais-vos</i></p>
			<p><i>çam-se</i></p>
		</presente>
		<pretérito-imperfeito>
			<p><i>çava-me</i></p>
			<p><i>çavas-te</i></p>
			<p><i>çava-se</i></p>
			<p><i>çávamo-nos</i></p>
			<p><i>çáveis-vos</i></p>
			<p><i>çavam-se</i></p>
		</pretérito-imperfeito>
		<pretérito-mais-que-perfeito>
			<p><i>çara-me</i></p>
			<p><i>çaras-te</i></p>
			<p><i>çara-se</i></p>
			<p><i>çáramo-nos</i></p>
			<p><i>çáreis-vos</i></p>
			<p><i>çaram-se</i></p>
		</pretérito-mais-que-perfeito>
		<pretérito-perfeito>
			<p><i>cei-me</i></p>
			<p><i>çaste-te</i></p>
			<p><i>çou-se</i></p>
			<p><i>çamo-n</i></p>
			<p><i>çastes-vos</i></p>
			<p><i>çaram-se</i></p>
		</pretérito-perfeito>
		<futuro-do-presente>
			<p><i>çar-me-ei</i></p>
			<p><i>çar-te-ás</i></p>
			<p><i>çar-se-á</i></p>
			<p><i>çar-nos-emos</i></p>
			<p><i>çar-vos-eis</i></p>
			<p><i>çar-se-ão</i></p>
		</futuro-do-presente>
		</Indicativo>
	<Condicional>
		<futuro-do-pretérito>
			<p><i>çar-me-ia</i></p>
			<p><i>çar-te-ias</i></p>
			<p><i>çar-se-ia</i></p>
			<p><i>çar-nos-íamos</i></p>
			<p><i>çar-vos-íeis</i></p>
			<p><i>çar-se-iam</i></p>
		</futuro-do-pretérito>
		</Condicional>
	<Subjuntivo>
		<presente>
			<p><i>ce-me</i></p>
			<p><i>ces-te</i></p>
			<p><i>ce-se</i></p>
			<p><i>cemo-nos</i></p>
			<p><i>ceis-vos</i></p>
			<p><i>cem-se</i></p>
		</presente>
		<pretérito-imperfeito>
			<p><i>çasse-me</i></p>
			<p><i>çasses-te</i></p>
			<p><i>çasse-se</i></p>
			<p><i>çássemo-nos</i></p>
			<p><i>çásseis-vos</i></p>
			<p><i>çassem-se</i></p>
		</pretérito-imperfeito>
		<futuro>
			<p><i>çar-me</i></p>
			<p><i>çares-te</i></p>
			<p><i>çar-se</i></p>
			<p><i>çarmo-nos</i></p>
			<p><i>çardes-vos</i></p>
			<p><i>çarem-se</i></p>
		</futuro>
		</Subjuntivo>
	<Infinitivo>
		<infinitivo-pessoal-presente>
			<p><i>çar-me</i></p>
			<p><i>çares-te</i></p>
			<p><i>çar-se</i></p>
			<p><i>çarmo-nos</i></p>
			<p><i>çardes-vos</i></p>
			<p><i>çarem-se</i></p>
		</infinitivo-pessoal-presente>
		<infinitivo>
			<p><i>çar-se</i></p>
			<p><i>çado</i></p>
		</infinitivo>
	</Infinitivo>
	<Imperativo>
		<afirmativo>
			<p><i>-</i></p>
			<p><i>ça-te</i></p>
			<p><i>ce-se</i></p>
			<p><i>cemo-nos</i></p>
			<p><i>çai-vos</i></p>
			<p><i>cem-se</i></p>
		</afirmativo>
		<negativo>
			<p><i>-</i></p>
			<p><i>ces</i></p>
			<p><i>ce</i></p>
			<p><i>cemos</i></p>
			<p><i>ceis</i></p>
			<p><i>cem</i></p>
		</negativo>
	</Imperativo>
	<Gerúndio>
		<gerúndio>
			<p><i>çando-se</i></p>
			<p><i>çado</i></p>
		</gerúndio>
	</Gerúndio>
	<Particípio>
		<particípio>
			<p><i>çado</i></p>
		</particípio>
	</Particípio>
</template>

<template name="abala:ustrar">
	<Indicativo>
		<presente>
			<p><i>ústro</i></p>
			<p><i>ústras</i></p>
			<p><i>ústra</i></p>
			<p><i>ustramos</i></p>
			<p><i>ustrais</i></p>
			<p><i>ústram</i></p>
		</presente>
		<pretérito-imperfeito>
			<p><i>ustrava</i></p>
			<p><i>ustravas</i></p>
			<p><i>ustrava</i></p>
			<p><i>ustrávamos</i></p>
			<p><i>ustráveis</i></p>
			<p><i>ustravam</i></p>
		</pretérito-imperfeito>
		<pretérito-mais-que-perfeito>
			<p><i>ustrara</i></p>
			<p><i>ustraras</i></p>
			<p><i>ustrara</i></p>
			<p><i>ustráramos</i></p>
			<p><i>ustráreis</i></p>
			<p><i>ustraram</i></p>
		</pretérito-mais-que-perfeito>
		<pretérito-perfeito>
			<p><i>ustrei</i></p>
			<p><i>ustraste</i></p>
			<p><i>ustrou</i></p>
			<p><i/></p>
			<p><i>ustrastes</i></p>
			<p><i>ustraram</i></p>
		</pretérito-perfeito>
		<futuro-do-presente>
			<p><i>ustrarei</i></p>
			<p><i>ustrarás</i></p>
			<p><i>ustrará</i></p>
			<p><i>ustraremos</i></p>
			<p><i>ustrareis</i></p>
			<p><i>ustrarão</i></p>
		</futuro-do-presente>
		</Indicativo>
	<Condicional>
		<futuro-do-pretérito>
			<p><i>ustraria</i></p>
			<p><i>ustrarias</i></p>
			<p><i>ustraria</i></p>
			<p><i>ustraríamos</i></p>
			<p><i>ustraríeis</i></p>
			<p><i>ustrariam</i></p>
		</futuro-do-pretérito>
		</Condicional>
	<Subjuntivo>
		<presente>
			<p><i>ústre</i></p>
			<p><i>ústres</i></p>
			<p><i>ústre</i></p>
			<p><i>ustremos</i></p>
			<p><i>ustreis</i></p>
			<p><i>ústrem</i></p>
		</presente>
		<pretérito-imperfeito>
			<p><i>ustrasse</i></p>
			<p><i>ustrasses</i></p>
			<p><i>ustrasse</i></p>
			<p><i>ustrássemos</i></p>
			<p><i>ustrásseis</i></p>
			<p><i>ustrassem</i></p>
		</pretérito-imperfeito>
		<futuro>
			<p><i>ustrar</i></p>
			<p><i>ustrares</i></p>
			<p><i>ustrar</i></p>
			<p><i>ustrarmos</i></p>
			<p><i>ustrardes</i></p>
			<p><i>ustrarem</i></p>
		</futuro>
		</Subjuntivo>
	<Infinitivo>
		<infinitivo-pessoal-presente>
			<p><i>ustrar</i></p>
			<p><i>ustrares</i></p>
			<p><i>ustrar</i></p>
			<p><i>ustrarmos</i></p>
			<p><i>ustrardes</i></p>
			<p><i>ustrarem</i></p>
		</infinitivo-pessoal-presente>
		<infinitivo>
			<p><i>ustrar</i></p>
			<p><i>ustrado</i></p>
		</infinitivo>
	</Infinitivo>
	<Imperativo>
		<afirmativo>
			<p><i>-</i></p>
			<p><i>ústra</i></p>
			<p><i>ústre</i></p>
			<p><i>ustremos</i></p>
			<p><i>ustrai</i></p>
			<p><i>ústrem</i></p>
		</afirmativo>
		<negativo>
			<p><i>-</i></p>
			<p><i>ústres</i></p>
			<p><i>ústre</i></p>
			<p><i>ustremos</i></p>
			<p><i>ustreis</i></p>
			<p><i>ústrem</i></p>
		</negativo>
	</Imperativo>
	<Gerúndio>
		<gerúndio>
			<p><i>ustrando</i></p>
			<p><i>ustrado</i></p>
		</gerúndio>
	</Gerúndio>
	<Particípio>
		<particípio>
			<p><i>ustrado</i></p>
		</particípio>
	</Particípio>
</template>

<template name="aban:car">
	<Indicativo>
		<presente>
			<p><i>co</i></p>
			<p><i>cas</i></p>
			<p><i>ca</i></p>
			<p><i>camos</i></p>
			<p><i>cais</i></p>
			<p><i>cam</i></p>
		</presente>
		<pretérito-imperfeito>
			<p><i>cava</i></p>
			<p><i>cavas</i></p>
			<p><i>cava</i></p>
			<p><i>cávamos</i></p>
			<p><i>cáveis</i></p>
			<p><i>cavam</i></p>
		</pretérito-imperfeito>
		<pretérito-mais-que-perfeito>
			<p><i>cara</i></p>
			<p><i>caras</i></p>
			<p><i>cara</i></p>
			<p><i>cáramos</i></p>
			<p><i>cáreis</i></p>
			<p><i>caram</i></p>
		</pretérito-mais-que-perfeito>
		<pretérito-perfeito>
			<p><i>quei</i></p>
			<p><i>caste</i></p>
			<p><i>cou</i></p>
			<p><i/></p>
			<p><i>castes</i></p>
			<p><i>caram</i></p>
		</pretérito-perfeito>
		<futuro-do-presente>
			<p><i>carei</i></p>
			<p><i>carás</i></p>
			<p><i>cará</i></p>
			<p><i>caremos</i></p>
			<p><i>careis</i></p>
			<p><i>carão</i></p>
		</futuro-do-presente>
		</Indicativo>
	<Condicional>
		<futuro-do-pretérito>
			<p><i>caria</i></p>
			<p><i>carias</i></p>
			<p><i>caria</i></p>
			<p><i>caríamos</i></p>
			<p><i>caríeis</i></p>
			<p><i>cariam</i></p>
		</futuro-do-pretérito>
		</Condicional>
	<Subjuntivo>
		<presente>
			<p><i>que</i></p>
			<p><i>ques</i></p>
			<p><i>que</i></p>
			<p><i>quemos</i></p>
			<p><i>queis</i></p>
			<p><i>quem</i></p>
		</presente>
		<pretérito-imperfeito>
			<p><i>casse</i></p>
			<p><i>casses</i></p>
			<p><i>casse</i></p>
			<p><i>cássemos</i></p>
			<p><i>cásseis</i></p>
			<p><i>cassem</i></p>
		</pretérito-imperfeito>
		<futuro>
			<p><i>car</i></p>
			<p><i>cares</i></p>
			<p><i>car</i></p>
			<p><i>carmos</i></p>
			<p><i>cardes</i></p>
			<p><i>carem</i></p>
		</futuro>
		</Subjuntivo>
	<Infinitivo>
		<infinitivo-pessoal-presente>
			<p><i>car</i></p>
			<p><i>cares</i></p>
			<p><i>car</i></p>
			<p><i>carmos</i></p>
			<p><i>cardes</i></p>
			<p><i>carem</i></p>
		</infinitivo-pessoal-presente>
		<infinitivo>
			<p><i>car</i></p>
			<p><i>cado</i></p>
		</infinitivo>
	</Infinitivo>
	<Imperativo>
		<afirmativo>
			<p><i>-</i></p>
			<p><i>ca</i></p>
			<p><i>que</i></p>
			<p><i>quemos</i></p>
			<p><i>cai</i></p>
			<p><i>quem</i></p>
		</afirmativo>
		<negativo>
			<p><i>-</i></p>
			<p><i>ques</i></p>
			<p><i>que</i></p>
			<p><i>quemos</i></p>
			<p><i>queis</i></p>
			<p><i>quem</i></p>
		</negativo>
	</Imperativo>
	<Gerúndio>
		<gerúndio>
			<p><i>cando</i></p>
			<p><i>cado</i></p>
		</gerúndio>
	</Gerúndio>
	<Particípio>
		<particípio>
			<p><i>cado</i></p>
		</particípio>
	</Particípio>
</template>

<template name="aban:car-se">
	<Indicativo>
		<presente>
			<p><i>co-me</i></p>
			<p><i>cas-te</i></p>
			<p><i>ca-se</i></p>
			<p><i>camo-nos</i></p>
			<p><i>cais-vos</i></p>
			<p><i>cam-se</i></p>
		</presente>
		<pretérito-imperfeito>
			<p><i>cava-me</i></p>
			<p><i>cavas-te</i></p>
			<p><i>cava-se</i></p>
			<p><i>cávamo-nos</i></p>
			<p><i>cáveis-vos</i></p>
			<p><i>cavam-se</i></p>
		</pretérito-imperfeito>
		<pretérito-mais-que-perfeito>
			<p><i>cara-me</i></p>
			<p><i>caras-te</i></p>
			<p><i>cara-se</i></p>
			<p><i>cáramo-nos</i></p>
			<p><i>cáreis-vos</i></p>
			<p><i>caram-se</i></p>
		</pretérito-mais-que-perfeito>
		<pretérito-perfeito>
			<p><i>quei-me</i></p>
			<p><i>caste-te</i></p>
			<p><i>cou-se</i></p>
			<p><i/></p>
			<p><i>castes-vos</i></p>
			<p><i>caram-se</i></p>
		</pretérito-perfeito>
		<futuro-do-presente>
			<p><i>car-me-ei</i></p>
			<p><i>car-te-ás</i></p>
			<p><i>car-se-á</i></p>
			<p><i>car-nos-emos</i></p>
			<p><i>car-vos-eis</i></p>
			<p><i>car-se-ão</i></p>
		</futuro-do-presente>
		</Indicativo>
	<Condicional>
		<futuro-do-pretérito>
			<p><i>car-me-ia</i></p>
			<p><i>car-te-ias</i></p>
			<p><i>car-se-ia</i></p>
			<p><i>car-nos-íamos</i></p>
			<p><i>car-vos-íeis</i></p>
			<p><i>car-se-iam</i></p>
		</futuro-do-pretérito>
		</Condicional>
	<Subjuntivo>
		<presente>
			<p><i>que-me</i></p>
			<p><i>ques-te</i></p>
			<p><i>que-se</i></p>
			<p><i>quemo-nos</i></p>
			<p><i>queis-vos</i></p>
			<p><i>quem-se</i></p>
		</presente>
		<pretérito-imperfeito>
			<p><i>casse-me</i></p>
			<p><i>casses-te</i></p>
			<p><i>casse-se</i></p>
			<p><i>cássemo-nos</i></p>
			<p><i>cásseis-vos</i></p>
			<p><i>cassem-se</i></p>
		</pretérito-imperfeito>
		<futuro>
			<p><i>car-me</i></p>
			<p><i>cares-te</i></p>
			<p><i>car-se</i></p>
			<p><i>carmo-nos</i></p>
			<p><i>cardes-vos</i></p>
			<p><i>carem-se</i></p>
		</futuro>
		</Subjuntivo>
	<Infinitivo>
		<infinitivo-pessoal-presente>
			<p><i>car-me</i></p>
			<p><i>cares-te</i></p>
			<p><i>car-se</i></p>
			<p><i>carmo-nos</i></p>
			<p><i>cardes-vos</i></p>
			<p><i>carem-se</i></p>
		</infinitivo-pessoal-presente>
		<infinitivo>
			<p><i>car-se</i></p>
			<p><i>cado</i></p>
		</infinitivo>
	</Infinitivo>
	<Imperativo>
		<afirmativo>
			<p><i>-</i></p>
			<p><i>ca-te</i></p>
			<p><i>que-se</i></p>
			<p><i>quemo-nos</i></p>
			<p><i>cai-vos</i></p>
			<p><i>quem-se</i></p>
		</afirmativo>
		<negativo>
			<p><i>-</i></p>
			<p><i>ques</i></p>
			<p><i>que</i></p>
			<p><i>quemos</i></p>
			<p><i>queis</i></p>
			<p><i>quem</i></p>
		</negativo>
	</Imperativo>
	<Gerúndio>
		<gerúndio>
			<p><i>cando-se</i></p>
			<p><i>cado</i></p>
		</gerúndio>
	</Gerúndio>
	<Particípio>
		<particípio>
			<p><i>cado</i></p>
		</particípio>
	</Particípio>
</template>

<template name="abande:ar-se">
	<Indicativo>
		<presente>
			<p><i>io-me</i></p>
			<p><i>ias-te</i></p>
			<p><i>ia-se</i></p>
			<p><i>amo-nos</i></p>
			<p><i>ais-vos</i></p>
			<p><i>iam-se</i></p>
		</presente>
		<pretérito-imperfeito>
			<p><i>ava-me</i></p>
			<p><i>avas-te</i></p>
			<p><i>ava-se</i></p>
			<p><i>ávamo-nos</i></p>
			<p><i>áveis-vos</i></p>
			<p><i>avam-se</i></p>
		</pretérito-imperfeito>
		<pretérito-mais-que-perfeito>
			<p><i>ara-me</i></p>
			<p><i>aras-te</i></p>
			<p><i>ara-se</i></p>
			<p><i>áramo-nos</i></p>
			<p><i>áreis-vos</i></p>
			<p><i>aram-se</i></p>
		</pretérito-mais-que-perfeito>
		<pretérito-perfeito>
			<p><i>ei-me</i></p>
			<p><i>aste-te</i></p>
			<p><i>ou-se</i></p>
			<p><i/></p>
			<p><i>astes-vos</i></p>
			<p><i>aram-se</i></p>
		</pretérito-perfeito>
		<futuro-do-presente>
			<p><i>ar-me-ei</i></p>
			<p><i>ar-te-ás</i></p>
			<p><i>ar-se-á</i></p>
			<p><i>ar-nos-emos</i></p>
			<p><i>ar-vos-eis</i></p>
			<p><i>ar-se-ão</i></p>
		</futuro-do-presente>
		</Indicativo>
	<Condicional>
		<futuro-do-pretérito>
			<p><i>ar-me-ia</i></p>
			<p><i>ar-te-ias</i></p>
			<p><i>ar-se-ia</i></p>
			<p><i>ar-nos-íamos</i></p>
			<p><i>ar-vos-íeis</i></p>
			<p><i>ar-se-iam</i></p>
		</futuro-do-pretérito>
		</Condicional>
	<Subjuntivo>
		<presente>
			<p><i>ie-me</i></p>
			<p><i>ies-te</i></p>
			<p><i>ie-se</i></p>
			<p><i>emo-nos</i></p>
			<p><i>eis-vos</i></p>
			<p><i>iem-se</i></p>
		</presente>
		<pretérito-imperfeito>
			<p><i>asse-me</i></p>
			<p><i>asses-te</i></p>
			<p><i>asse-se</i></p>
			<p><i>ássemo-nos</i></p>
			<p><i>ásseis-vos</i></p>
			<p><i>assem-se</i></p>
		</pretérito-imperfeito>
		<futuro>
			<p><i>ar-me</i></p>
			<p><i>ares-te</i></p>
			<p><i>ar-se</i></p>
			<p><i>armo-nos</i></p>
			<p><i>ardes-vos</i></p>
			<p><i>arem-se</i></p>
		</futuro>
		</Subjuntivo>
	<Infinitivo>
		<infinitivo-pessoal-presente>
			<p><i>ar-me</i></p>
			<p><i>ares-te</i></p>
			<p><i>ar-se</i></p>
			<p><i>armo-nos</i></p>
			<p><i>ardes-vos</i></p>
			<p><i>arem-se</i></p>
		</infinitivo-pessoal-presente>
		<infinitivo>
			<p><i>ar-se</i></p>
			<p><i>ado</i></p>
		</infinitivo>
	</Infinitivo>
	<Imperativo>
		<afirmativo>
			<p><i>-</i></p>
			<p><i>ia-te</i></p>
			<p><i>ie-se</i></p>
			<p><i>emo-nos</i></p>
			<p><i>ai-vos</i></p>
			<p><i>iem-se</i></p>
		</afirmativo>
		<negativo>
			<p><i>-</i></p>
			<p><i>ies</i></p>
			<p><i>ie</i></p>
			<p><i>emos</i></p>
			<p><i>eis</i></p>
			<p><i>iem</i></p>
		</negativo>
	</Imperativo>
	<Gerúndio>
		<gerúndio>
			<p><i>ando-se</i></p>
			<p><i>ado</i></p>
		</gerúndio>
	</Gerúndio>
	<Particípio>
		<particípio>
			<p><i>ado</i></p>
		</particípio>
	</Particípio>
</template>

<template name="ab:ar">
	<Indicativo>
		<presente>
			<p><i>o</i></p>
			<p><i>as</i></p>
			<p><i>a</i></p>
			<p><i>amos</i></p>
			<p><i>ais</i></p>
			<p><i>am</i></p>
		</presente>
		<pretérito-imperfeito>
			<p><i>ava</i></p>
			<p><i>avas</i></p>
			<p><i>ava</i></p>
			<p><i>ávamos</i></p>
			<p><i>áveis</i></p>
			<p><i>avam</i></p>
		</pretérito-imperfeito>
		<pretérito-mais-que-perfeito>
			<p><i>ara</i></p>
			<p><i>aras</i></p>
			<p><i>ara</i></p>
			<p><i>áramos</i></p>
			<p><i>áreis</i></p>
			<p><i>aram</i></p>
		</pretérito-mais-que-perfeito>
		<pretérito-perfeito>
			<p><i>ei</i></p>
			<p><i>aste</i></p>
			<p><i>ou</i></p>
			<p><i>ámos</i></p>
			<p><i>astes</i></p>
			<p><i>aram</i></p>
		</pretérito-perfeito>
		<futuro-do-presente>
			<p><i>arei</i></p>
			<p><i>arás</i></p>
			<p><i>ará</i></p>
			<p><i>aremos</i></p>
			<p><i>areis</i></p>
			<p><i>arão</i></p>
		</futuro-do-presente>
		</Indicativo>
	<Condicional>
		<futuro-do-pretérito>
			<p><i>aria</i></p>
			<p><i>arias</i></p>
			<p><i>aria</i></p>
			<p><i>aríamos</i></p>
			<p><i>aríeis</i></p>
			<p><i>ariam</i></p>
		</futuro-do-pretérito>
		</Condicional>
	<Subjuntivo>
		<presente>
			<p><i>e</i></p>
			<p><i>es</i></p>
			<p><i>e</i></p>
			<p><i>emos</i></p>
			<p><i>eis</i></p>
			<p><i>em</i></p>
		</presente>
		<pretérito-imperfeito>
			<p><i>asse</i></p>
			<p><i>asses</i></p>
			<p><i>asse</i></p>
			<p><i>ássemos</i></p>
			<p><i>ásseis</i></p>
			<p><i>assem</i></p>
		</pretérito-imperfeito>
		<futuro>
			<p><i>ar</i></p>
			<p><i>ares</i></p>
			<p><i>ar</i></p>
			<p><i>armos</i></p>
			<p><i>ardes</i></p>
			<p><i>arem</i></p>
		</futuro>
		</Subjuntivo>
	<Infinitivo>
		<infinitivo-pessoal-presente>
			<p><i>ar</i></p>
			<p><i>ares</i></p>
			<p><i>ar</i></p>
			<p><i>armos</i></p>
			<p><i>ardes</i></p>
			<p><i>arem</i></p>
		</infinitivo-pessoal-presente>
		<infinitivo>
			<p><i>ar</i></p>
			<p><i>ado</i></p>
		</infinitivo>
	</Infinitivo>
	<Imperativo>
		<afirmativo>
			<p><i>-</i></p>
			<p><i>a</i></p>
			<p><i>e</i></p>
			<p><i>emos</i></p>
			<p><i>ai</i></p>
			<p><i>em</i></p>
		</afirmativo>
		<negativo>
			<p><i>-</i></p>
			<p><i>es</i></p>
			<p><i>e</i></p>
			<p><i>emos</i></p>
			<p><i>eis</i></p>
			<p><i>em</i></p>
		</negativo>
	</Imperativo>
	<Gerúndio>
		<gerúndio>
			<p><i>ando</i></p>
			<p><i>ado</i></p>
		</gerúndio>
	</Gerúndio>
	<Particípio>
		<particípio>
			<p><i>ado</i></p>
		</particípio>
	</Particípio>
</template>

<template name="abarreg:ar-se">
	<Indicativo>
		<presente>
			<p><i>o-me</i></p>
			<p><i>as-te</i></p>
			<p><i>a-se</i></p>
			<p><i>amo-nos</i></p>
			<p><i>ais-vos</i></p>
			<p><i>am-se</i></p>
		</presente>
		<pretérito-imperfeito>
			<p><i>ava-me</i></p>
			<p><i>avas-te</i></p>
			<p><i>ava-se</i></p>
			<p><i>ávamo-nos</i></p>
			<p><i>áveis-vos</i></p>
			<p><i>avam-se</i></p>
		</pretérito-imperfeito>
		<pretérito-mais-que-perfeito>
			<p><i>ara-me</i></p>
			<p><i>aras-te</i></p>
			<p><i>ara-se</i></p>
			<p><i>áramo-nos</i></p>
			<p><i>áreis-vos</i></p>
			<p><i>aram-se</i></p>
		</pretérito-mais-que-perfeito>
		<pretérito-perfeito>
			<p><i>uei-me</i></p>
			<p><i>aste-te</i></p>
			<p><i>ou-se</i></p>
			<p><i/></p>
			<p><i>astes-vos</i></p>
			<p><i>aram-se</i></p>
		</pretérito-perfeito>
		<futuro-do-presente>
			<p><i>ar-me-ei</i></p>
			<p><i>ar-te-ás</i></p>
			<p><i>ar-se-á</i></p>
			<p><i>ar-nos-emos</i></p>
			<p><i>ar-vos-eis</i></p>
			<p><i>ar-se-ão</i></p>
		</futuro-do-presente>
		</Indicativo>
	<Condicional>
		<futuro-do-pretérito>
			<p><i>ar-me-ia</i></p>
			<p><i>ar-te-ias</i></p>
			<p><i>ar-se-ia</i></p>
			<p><i>ar-nos-íamos</i></p>
			<p><i>ar-vos-íeis</i></p>
			<p><i>ar-se-iam</i></p>
		</futuro-do-pretérito>
		</Condicional>
	<Subjuntivo>
		<presente>
			<p><i>ue-me</i></p>
			<p><i>ues-te</i></p>
			<p><i>ue-se</i></p>
			<p><i>uemo-nos</i></p>
			<p><i>ueis-vos</i></p>
			<p><i>uem-se</i></p>
		</presente>
		<pretérito-imperfeito>
			<p><i>asse-me</i></p>
			<p><i>asses-te</i></p>
			<p><i>asse-se</i></p>
			<p><i>ássemo-nos</i></p>
			<p><i>ásseis-vos</i></p>
			<p><i>assem-se</i></p>
		</pretérito-imperfeito>
		<futuro>
			<p><i>ar-me</i></p>
			<p><i>ares-te</i></p>
			<p><i>ar-se</i></p>
			<p><i>armo-nos</i></p>
			<p><i>ardes-vos</i></p>
			<p><i>arem-se</i></p>
		</futuro>
		</Subjuntivo>
	<Infinitivo>
		<infinitivo-pessoal-presente>
			<p><i>ar-me</i></p>
			<p><i>ares-te</i></p>
			<p><i>ar-se</i></p>
			<p><i>armo-nos</i></p>
			<p><i>ardes-vos</i></p>
			<p><i>arem-se</i></p>
		</infinitivo-pessoal-presente>
		<infinitivo>
			<p><i>ar-se</i></p>
			<p><i>ado</i></p>
		</infinitivo>
	</Infinitivo>
	<Imperativo>
		<afirmativo>
			<p><i>-</i></p>
			<p><i>a-te</i></p>
			<p><i>ue-se</i></p>
			<p><i>uemo-nos</i></p>
			<p><i>ai-vos</i></p>
			<p><i>uem-se</i></p>
		</afirmativo>
		<negativo>
			<p><i>-</i></p>
			<p><i>ues</i></p>
			<p><i>ue</i></p>
			<p><i>uemos</i></p>
			<p><i>ueis</i></p>
			<p><i>uem</i></p>
		</negativo>
	</Imperativo>
	<Gerúndio>
		<gerúndio>
			<p><i>ando-se</i></p>
			<p><i>ado</i></p>
		</gerúndio>
	</Gerúndio>
	<Particípio>
		<particípio>
			<p><i>ado</i></p>
		</particípio>
	</Particípio>
</template>

<template name="abaste:cer-se">
	<Indicativo>
		<presente>
			<p><i>ço-me</i></p>
			<p><i>ces-te</i></p>
			<p><i>ce-se</i></p>
			<p><i>cemo-nos</i></p>
			<p><i>ceis-vos</i></p>
			<p><i>cem-se</i></p>
		</presente>
		<pretérito-imperfeito>
			<p><i>cia-me</i></p>
			<p><i>cias-te</i></p>
			<p><i>cia-se</i></p>
			<p><i>cíamo-nos</i></p>
			<p><i>cíeis-vos</i></p>
			<p><i>ciam-se</i></p>
		</pretérito-imperfeito>
		<pretérito-mais-que-perfeito>
			<p><i>cera-me</i></p>
			<p><i>ceras-te</i></p>
			<p><i>cera-se</i></p>
			<p><i>cêramo-nos</i></p>
			<p><i>cêreis-vos</i></p>
			<p><i>ceram-se</i></p>
		</pretérito-mais-que-perfeito>
		<pretérito-perfeito>
			<p><i>ci-me</i></p>
			<p><i>ceste-te</i></p>
			<p><i>ceu-se</i></p>
			<p><i>cemo-nos</i></p>
			<p><i>cestes-vos</i></p>
			<p><i>ceram-se</i></p>
		</pretérito-perfeito>
		<futuro-do-presente>
			<p><i>cer-me-ei</i></p>
			<p><i>cer-te-ás</i></p>
			<p><i>cer-se-á</i></p>
			<p><i>cer-nos-emos</i></p>
			<p><i>cer-vos-eis</i></p>
			<p><i>cer-se-ão</i></p>
		</futuro-do-presente>
		</Indicativo>
	<Condicional>
		<futuro-do-pretérito>
			<p><i>cer-me-ia</i></p>
			<p><i>cer-te-ias</i></p>
			<p><i>cer-se-ia</i></p>
			<p><i>cer-nos-íamos</i></p>
			<p><i>cer-vos-íeis</i></p>
			<p><i>cer-se-iam</i></p>
		</futuro-do-pretérito>
		</Condicional>
	<Subjuntivo>
		<presente>
			<p><i>ça-me</i></p>
			<p><i>ças-te</i></p>
			<p><i>ça-se</i></p>
			<p><i>çamo-nos</i></p>
			<p><i>çais-vos</i></p>
			<p><i>çam-se</i></p>
		</presente>
		<pretérito-imperfeito>
			<p><i>cesse-me</i></p>
			<p><i>cesses-te</i></p>
			<p><i>cesse-se</i></p>
			<p><i>cêssemo-nos</i></p>
			<p><i>cêsseis-vos</i></p>
			<p><i>cessem-se</i></p>
		</pretérito-imperfeito>
		<futuro>
			<p><i>cer-me</i></p>
			<p><i>ceres-te</i></p>
			<p><i>cer-se</i></p>
			<p><i>cermo-nos</i></p>
			<p><i>cerdes-vos</i></p>
			<p><i>cerem-se</i></p>
		</futuro>
		</Subjuntivo>
	<Infinitivo>
		<infinitivo-pessoal-presente>
			<p><i>cer-me</i></p>
			<p><i>ceres-te</i></p>
			<p><i>cer-se</i></p>
			<p><i>cermo-nos</i></p>
			<p><i>cerdes-vos</i></p>
			<p><i>cerem-se</i></p>
		</infinitivo-pessoal-presente>
		<infinitivo>
			<p><i>cer-se</i></p>
			<p><i>cido</i></p>
		</infinitivo>
	</Infinitivo>
	<Imperativo>
		<afirmativo>
			<p><i>-</i></p>
			<p><i>ce-te</i></p>
			<p><i>ça-se</i></p>
			<p><i>çamo-nos</i></p>
			<p><i>cei-vos</i></p>
			<p><i>çam-se</i></p>
		</afirmativo>
		<negativo>
			<p><i>-</i></p>
			<p><i>ças</i></p>
			<p><i>ça</i></p>
			<p><i>çamos</i></p>
			<p><i>çais</i></p>
			<p><i>çam</i></p>
		</negativo>
	</Imperativo>
	<Gerúndio>
		<gerúndio>
			<p><i>cendo-se</i></p>
			<p><i>cido</i></p>
		</gerúndio>
	</Gerúndio>
	<Particípio>
		<particípio>
			<p><i>cido</i></p>
		</particípio>
	</Particípio>
</template>

<template name="abat:er-se">
	<Indicativo>
		<presente>
			<p><i>o-me</i></p>
			<p><i>es-te</i></p>
			<p><i>e-se</i></p>
			<p><i>emo-nos</i></p>
			<p><i>eis-vos</i></p>
			<p><i>em-se</i></p>
		</presente>
		<pretérito-imperfeito>
			<p><i>ia-me</i></p>
			<p><i>ias-te</i></p>
			<p><i>ia-se</i></p>
			<p><i>íamo-nos</i></p>
			<p><i>íeis-vos</i></p>
			<p><i>iam-se</i></p>
		</pretérito-imperfeito>
		<pretérito-mais-que-perfeito>
			<p><i>era-me</i></p>
			<p><i>eras-te</i></p>
			<p><i>era-se</i></p>
			<p><i>êramo-nos</i></p>
			<p><i>êreis-vos</i></p>
			<p><i>eram-se</i></p>
		</pretérito-mais-que-perfeito>
		<pretérito-perfeito>
			<p><i>i-me</i></p>
			<p><i>este-te</i></p>
			<p><i>eu-se</i></p>
			<p><i>emo-nos</i></p>
			<p><i>estes-vos</i></p>
			<p><i>eram-se</i></p>
		</pretérito-perfeito>
		<futuro-do-presente>
			<p><i>er-me-ei</i></p>
			<p><i>er-te-ás</i></p>
			<p><i>er-se-á</i></p>
			<p><i>er-nos-emos</i></p>
			<p><i>er-vos-eis</i></p>
			<p><i>er-se-ão</i></p>
		</futuro-do-presente>
		</Indicativo>
	<Condicional>
		<futuro-do-pretérito>
			<p><i>er-me-ia</i></p>
			<p><i>er-te-ias</i></p>
			<p><i>er-se-ia</i></p>
			<p><i>er-nos-íamos</i></p>
			<p><i>er-vos-íeis</i></p>
			<p><i>er-se-iam</i></p>
		</futuro-do-pretérito>
		</Condicional>
	<Subjuntivo>
		<presente>
			<p><i>a-me</i></p>
			<p><i>as-te</i></p>
			<p><i>a-se</i></p>
			<p><i>amo-nos</i></p>
			<p><i>ais-vos</i></p>
			<p><i>am-se</i></p>
		</presente>
		<pretérito-imperfeito>
			<p><i>esse-me</i></p>
			<p><i>esses-te</i></p>
			<p><i>esse-se</i></p>
			<p><i>êssemo-nos</i></p>
			<p><i>êsseis-vos</i></p>
			<p><i>essem-se</i></p>
		</pretérito-imperfeito>
		<futuro>
			<p><i>er-me</i></p>
			<p><i>eres-te</i></p>
			<p><i>er-se</i></p>
			<p><i>ermo-nos</i></p>
			<p><i>erdes-vos</i></p>
			<p><i>erem-se</i></p>
		</futuro>
		</Subjuntivo>
	<Infinitivo>
		<infinitivo-pessoal-presente>
			<p><i>er-me</i></p>
			<p><i>eres-te</i></p>
			<p><i>er-se</i></p>
			<p><i>ermo-nos</i></p>
			<p><i>erdes-vos</i></p>
			<p><i>erem-se</i></p>
		</infinitivo-pessoal-presente>
		<infinitivo>
			<p><i>er-se</i></p>
			<p><i>ido</i></p>
		</infinitivo>
	</Infinitivo>
	<Imperativo>
		<afirmativo>
			<p><i>-</i></p>
			<p><i>e-te</i></p>
			<p><i>a-se</i></p>
			<p><i>amo-nos</i></p>
			<p><i>ei-vos</i></p>
			<p><i>am-se</i></p>
		</afirmativo>
		<negativo>
			<p><i>-</i></p>
			<p><i>as</i></p>
			<p><i>a</i></p>
			<p><i>amos</i></p>
			<p><i>ais</i></p>
			<p><i>am</i></p>
		</negativo>
	</Imperativo>
	<Gerúndio>
		<gerúndio>
			<p><i>endo-se</i></p>
			<p><i>ido</i></p>
		</gerúndio>
	</Gerúndio>
	<Particípio>
		<particípio>
			<p><i>ido</i></p>
		</particípio>
	</Particípio>
</template>

<template name="aba:ular">
	<Indicativo>
		<presente>
			<p><i>úlo</i></p>
			<p><i>úlas</i></p>
			<p><i>úla</i></p>
			<p><i>ulamos</i></p>
			<p><i>ulais</i></p>
			<p><i>úlam</i></p>
		</presente>
		<pretérito-imperfeito>
			<p><i>ulava</i></p>
			<p><i>ulavas</i></p>
			<p><i>ulava</i></p>
			<p><i>ulávamos</i></p>
			<p><i>uláveis</i></p>
			<p><i>ulavam</i></p>
		</pretérito-imperfeito>
		<pretérito-mais-que-perfeito>
			<p><i>ulara</i></p>
			<p><i>ularas</i></p>
			<p><i>ulara</i></p>
			<p><i>uláramos</i></p>
			<p><i>uláreis</i></p>
			<p><i>ularam</i></p>
		</pretérito-mais-que-perfeito>
		<pretérito-perfeito>
			<p><i>ulei</i></p>
			<p><i>ulaste</i></p>
			<p><i>ulou</i></p>
			<p><i>)</i></p>
			<p><i>ulastes</i></p>
			<p><i>ularam</i></p>
		</pretérito-perfeito>
		<futuro-do-presente>
			<p><i>ularei</i></p>
			<p><i>ularás</i></p>
			<p><i>ulará</i></p>
			<p><i>ularemos</i></p>
			<p><i>ulareis</i></p>
			<p><i>ularão</i></p>
		</futuro-do-presente>
		</Indicativo>
	<Condicional>
		<futuro-do-pretérito>
			<p><i>ularia</i></p>
			<p><i>ularias</i></p>
			<p><i>ularia</i></p>
			<p><i>ularíamos</i></p>
			<p><i>ularíeis</i></p>
			<p><i>ulariam</i></p>
		</futuro-do-pretérito>
		</Condicional>
	<Subjuntivo>
		<presente>
			<p><i>úle</i></p>
			<p><i>úles</i></p>
			<p><i>úle</i></p>
			<p><i>ulemos</i></p>
			<p><i>uleis</i></p>
			<p><i>úlem</i></p>
		</presente>
		<pretérito-imperfeito>
			<p><i>ulasse</i></p>
			<p><i>ulasses</i></p>
			<p><i>ulasse</i></p>
			<p><i>ulássemos</i></p>
			<p><i>ulásseis</i></p>
			<p><i>ulassem</i></p>
		</pretérito-imperfeito>
		<futuro>
			<p><i>ular</i></p>
			<p><i>ulares</i></p>
			<p><i>ular</i></p>
			<p><i>ularmos</i></p>
			<p><i>ulardes</i></p>
			<p><i>ularem</i></p>
		</futuro>
		</Subjuntivo>
	<Infinitivo>
		<infinitivo-pessoal-presente>
			<p><i>ular</i></p>
			<p><i>ulares</i></p>
			<p><i>ular</i></p>
			<p><i>ularmos</i></p>
			<p><i>ulardes</i></p>
			<p><i>ularem</i></p>
		</infinitivo-pessoal-presente>
		<infinitivo>
			<p><i>ular</i></p>
			<p><i>ulado</i></p>
		</infinitivo>
	</Infinitivo>
	<Imperativo>
		<afirmativo>
			<p><i>-</i></p>
			<p><i>úla</i></p>
			<p><i>úle</i></p>
			<p><i>ulemos</i></p>
			<p><i>ulai</i></p>
			<p><i>úlem</i></p>
		</afirmativo>
		<negativo>
			<p><i>-</i></p>
			<p><i>úles</i></p>
			<p><i>úle</i></p>
			<p><i>ulemos</i></p>
			<p><i>uleis</i></p>
			<p><i>úlem</i></p>
		</negativo>
	</Imperativo>
	<Gerúndio>
		<gerúndio>
			<p><i>ulando</i></p>
			<p><i>ulado</i></p>
		</gerúndio>
	</Gerúndio>
	<Particípio>
		<particípio>
			<p><i>ulado</i></p>
		</particípio>
	</Particípio>
</template>

<template name="abe:car">
	<Indicativo>
		<presente>
			<p><i>co</i></p>
			<p><i>cas</i></p>
			<p><i>ca</i></p>
			<p><i>camos</i></p>
			<p><i>cais</i></p>
			<p><i>cam</i></p>
		</presente>
		<pretérito-imperfeito>
			<p><i>cava</i></p>
			<p><i>cavas</i></p>
			<p><i>cava</i></p>
			<p><i>cávamos</i></p>
			<p><i>cáveis</i></p>
			<p><i>cavam</i></p>
		</pretérito-imperfeito>
		<pretérito-mais-que-perfeito>
			<p><i>cara</i></p>
			<p><i>caras</i></p>
			<p><i>cara</i></p>
			<p><i>cáramos</i></p>
			<p><i>cáreis</i></p>
			<p><i>caram</i></p>
		</pretérito-mais-que-perfeito>
		<pretérito-perfeito>
			<p><i>quei</i></p>
			<p><i>caste</i></p>
			<p><i>cou</i></p>
			<p><i>)</i></p>
			<p><i>castes</i></p>
			<p><i>caram</i></p>
		</pretérito-perfeito>
		<futuro-do-presente>
			<p><i>carei</i></p>
			<p><i>carás</i></p>
			<p><i>cará</i></p>
			<p><i>caremos</i></p>
			<p><i>careis</i></p>
			<p><i>carão</i></p>
		</futuro-do-presente>
		</Indicativo>
	<Condicional>
		<futuro-do-pretérito>
			<p><i>caria</i></p>
			<p><i>carias</i></p>
			<p><i>caria</i></p>
			<p><i>caríamos</i></p>
			<p><i>caríeis</i></p>
			<p><i>cariam</i></p>
		</futuro-do-pretérito>
		</Condicional>
	<Subjuntivo>
		<presente>
			<p><i>que</i></p>
			<p><i>ques</i></p>
			<p><i>que</i></p>
			<p><i>quemos</i></p>
			<p><i>queis</i></p>
			<p><i>quem</i></p>
		</presente>
		<pretérito-imperfeito>
			<p><i>casse</i></p>
			<p><i>casses</i></p>
			<p><i>casse</i></p>
			<p><i>cássemos</i></p>
			<p><i>cásseis</i></p>
			<p><i>cassem</i></p>
		</pretérito-imperfeito>
		<futuro>
			<p><i>car</i></p>
			<p><i>cares</i></p>
			<p><i>car</i></p>
			<p><i>carmos</i></p>
			<p><i>cardes</i></p>
			<p><i>carem</i></p>
		</futuro>
		</Subjuntivo>
	<Infinitivo>
		<infinitivo-pessoal-presente>
			<p><i>car</i></p>
			<p><i>cares</i></p>
			<p><i>car</i></p>
			<p><i>carmos</i></p>
			<p><i>cardes</i></p>
			<p><i>carem</i></p>
		</infinitivo-pessoal-presente>
		<infinitivo>
			<p><i>car</i></p>
			<p><i>cado</i></p>
		</infinitivo>
	</Infinitivo>
	<Imperativo>
		<afirmativo>
			<p><i>-</i></p>
			<p><i>ca</i></p>
			<p><i>que</i></p>
			<p><i>quemos</i></p>
			<p><i>cai</i></p>
			<p><i>quem</i></p>
		</afirmativo>
		<negativo>
			<p><i>-</i></p>
			<p><i>ques</i></p>
			<p><i>que</i></p>
			<p><i>quemos</i></p>
			<p><i>queis</i></p>
			<p><i>quem</i></p>
		</negativo>
	</Imperativo>
	<Gerúndio>
		<gerúndio>
			<p><i>cando</i></p>
			<p><i>cado</i></p>
		</gerúndio>
	</Gerúndio>
	<Particípio>
		<particípio>
			<p><i>cado</i></p>
		</particípio>
	</Particípio>
</template>

<template name="abi:car-se">
	<Indicativo>
		<presente>
			<p><i>co-me</i></p>
			<p><i>cas-te</i></p>
			<p><i>ca-se</i></p>
			<p><i>camo-nos</i></p>
			<p><i>cais-vos</i></p>
			<p><i>cam-se</i></p>
		</presente>
		<pretérito-imperfeito>
			<p><i>cava-me</i></p>
			<p><i>cavas-te</i></p>
			<p><i>cava-se</i></p>
			<p><i>cávamo-nos</i></p>
			<p><i>cáveis-vos</i></p>
			<p><i>cavam-se</i></p>
		</pretérito-imperfeito>
		<pretérito-mais-que-perfeito>
			<p><i>cara-me</i></p>
			<p><i>caras-te</i></p>
			<p><i>cara-se</i></p>
			<p><i>cáramo-nos</i></p>
			<p><i>cáreis-vos</i></p>
			<p><i>caram-se</i></p>
		</pretérito-mais-que-perfeito>
		<pretérito-perfeito>
			<p><i>quei-me</i></p>
			<p><i>caste-te</i></p>
			<p><i>cou-se</i></p>
			<p><i>)</i></p>
			<p><i>castes-vos</i></p>
			<p><i>caram-se</i></p>
		</pretérito-perfeito>
		<futuro-do-presente>
			<p><i>car-me-ei</i></p>
			<p><i>car-te-ás</i></p>
			<p><i>car-se-á</i></p>
			<p><i>car-nos-emos</i></p>
			<p><i>car-vos-eis</i></p>
			<p><i>car-se-ão</i></p>
		</futuro-do-presente>
		</Indicativo>
	<Condicional>
		<futuro-do-pretérito>
			<p><i>car-me-ia</i></p>
			<p><i>car-te-ias</i></p>
			<p><i>car-se-ia</i></p>
			<p><i>car-nos-íamos</i></p>
			<p><i>car-vos-íeis</i></p>
			<p><i>car-se-iam</i></p>
		</futuro-do-pretérito>
		</Condicional>
	<Subjuntivo>
		<presente>
			<p><i>que-me</i></p>
			<p><i>ques-te</i></p>
			<p><i>que-se</i></p>
			<p><i>quemo-nos</i></p>
			<p><i>queis-vos</i></p>
			<p><i>quem-se</i></p>
		</presente>
		<pretérito-imperfeito>
			<p><i>casse-me</i></p>
			<p><i>casses-te</i></p>
			<p><i>casse-se</i></p>
			<p><i>cássemo-nos</i></p>
			<p><i>cásseis-vos</i></p>
			<p><i>cassem-se</i></p>
		</pretérito-imperfeito>
		<futuro>
			<p><i>car-me</i></p>
			<p><i>cares-te</i></p>
			<p><i>car-se</i></p>
			<p><i>carmo-nos</i></p>
			<p><i>cardes-vos</i></p>
			<p><i>carem-se</i></p>
		</futuro>
		</Subjuntivo>
	<Infinitivo>
		<infinitivo-pessoal-presente>
			<p><i>car-me</i></p>
			<p><i>cares-te</i></p>
			<p><i>car-se</i></p>
			<p><i>carmo-nos</i></p>
			<p><i>cardes-vos</i></p>
			<p><i>carem-se</i></p>
		</infinitivo-pessoal-presente>
		<infinitivo>
			<p><i>car-se</i></p>
			<p><i>cado</i></p>
		</infinitivo>
	</Infinitivo>
	<Imperativo>
		<afirmativo>
			<p><i>-</i></p>
			<p><i>ca-te</i></p>
			<p><i>que-se</i></p>
			<p><i>quemo-nos</i></p>
			<p><i>cai-vos</i></p>
			<p><i>quem-se</i></p>
		</afirmativo>
		<negativo>
			<p><i>-</i></p>
			<p><i>ques</i></p>
			<p><i>que</i></p>
			<p><i>quemos</i></p>
			<p><i>queis</i></p>
			<p><i>quem</i></p>
		</negativo>
	</Imperativo>
	<Gerúndio>
		<gerúndio>
			<p><i>cando-se</i></p>
			<p><i>cado</i></p>
		</gerúndio>
	</Gerúndio>
	<Particípio>
		<particípio>
			<p><i>cado</i></p>
		</particípio>
	</Particípio>
</template>

<template name="ablu:ir-se">
	<Indicativo>
		<presente>
			<p><i>o-me</i></p>
			<p><i>is-te</i></p>
			<p><i>i-se</i></p>
			<p><i>ímo-nos</i></p>
			<p><i>ís-vos</i></p>
			<p><i>em-se</i></p>
		</presente>
		<pretérito-imperfeito>
			<p><i>ía-me</i></p>
			<p><i>ías-te</i></p>
			<p><i>ía-se</i></p>
			<p><i>íamo-nos</i></p>
			<p><i>íeis-vos</i></p>
			<p><i>íam-se</i></p>
		</pretérito-imperfeito>
		<pretérito-mais-que-perfeito>
			<p><i>íra-me</i></p>
			<p><i>íras-te</i></p>
			<p><i>íra-se</i></p>
			<p><i>íramo-nos</i></p>
			<p><i>íreis-vos</i></p>
			<p><i>íram-se</i></p>
		</pretérito-mais-que-perfeito>
		<pretérito-perfeito>
			<p><i>í-me</i></p>
			<p><i>íste-te</i></p>
			<p><i>iu-se</i></p>
			<p><i>ímo-nos</i></p>
			<p><i>ístes-vos</i></p>
			<p><i>íram-se</i></p>
		</pretérito-perfeito>
		<futuro-do-presente>
			<p><i>ir-me-ei</i></p>
			<p><i>ir-te-ás</i></p>
			<p><i>ir-se-á</i></p>
			<p><i>ir-nos-emos</i></p>
			<p><i>ir-vos-eis</i></p>
			<p><i>ir-se-ão</i></p>
		</futuro-do-presente>
		</Indicativo>
	<Condicional>
		<futuro-do-pretérito>
			<p><i>ir-me-ia</i></p>
			<p><i>ir-te-ias</i></p>
			<p><i>ir-se-ia</i></p>
			<p><i>ir-nos-íamos</i></p>
			<p><i>ir-vos-íeis</i></p>
			<p><i>ir-se-iam</i></p>
		</futuro-do-pretérito>
		</Condicional>
	<Subjuntivo>
		<presente>
			<p><i>a-me</i></p>
			<p><i>as-te</i></p>
			<p><i>a-se</i></p>
			<p><i>amo-nos</i></p>
			<p><i>ais-vos</i></p>
			<p><i>am-se</i></p>
		</presente>
		<pretérito-imperfeito>
			<p><i>ísse-me</i></p>
			<p><i>ísses-te</i></p>
			<p><i>ísse-se</i></p>
			<p><i>íssemo-nos</i></p>
			<p><i>ísseis-vos</i></p>
			<p><i>íssem-se</i></p>
		</pretérito-imperfeito>
		<futuro>
			<p><i>ir-me</i></p>
			<p><i>íres-te</i></p>
			<p><i>ir-se</i></p>
			<p><i>irmo-nos</i></p>
			<p><i>irdes-vos</i></p>
			<p><i>írem-se</i></p>
		</futuro>
		</Subjuntivo>
	<Infinitivo>
		<infinitivo-pessoal-presente>
			<p><i>ir-me</i></p>
			<p><i>íres-te</i></p>
			<p><i>ir-se</i></p>
			<p><i>irmo-nos</i></p>
			<p><i>irdes-vos</i></p>
			<p><i>írem-se</i></p>
		</infinitivo-pessoal-presente>
		<infinitivo>
			<p><i>ir-se</i></p>
			<p><i>ído</i></p>
		</infinitivo>
	</Infinitivo>
	<Imperativo>
		<afirmativo>
			<p><i>-</i></p>
			<p><i>i-te</i></p>
			<p><i>a-se</i></p>
			<p><i>amo-nos</i></p>
			<p><i>í-vos</i></p>
			<p><i>am-se</i></p>
		</afirmativo>
		<negativo>
			<p><i>-</i></p>
			<p><i>as</i></p>
			<p><i>a</i></p>
			<p><i>amos</i></p>
			<p><i>ais</i></p>
			<p><i>am</i></p>
		</negativo>
	</Imperativo>
	<Gerúndio>
		<gerúndio>
			<p><i>indo-se</i></p>
			<p><i>ído</i></p>
		</gerúndio>
	</Gerúndio>
	<Particípio>
		<particípio>
			<p><i>ído</i></p>
		</particípio>
	</Particípio>
</template>

<template name="ab:oiar">
	<Indicativo>
		<presente>
			<p><i>óio</i></p>
			<p><i>óias</i></p>
			<p><i>óia</i></p>
			<p><i>oiamos</i></p>
			<p><i>oiais</i></p>
			<p><i>óiam</i></p>
		</presente>
		<pretérito-imperfeito>
			<p><i>oiava</i></p>
			<p><i>oiavas</i></p>
			<p><i>oiava</i></p>
			<p><i>oiávamos</i></p>
			<p><i>oiáveis</i></p>
			<p><i>oiavam</i></p>
		</pretérito-imperfeito>
		<pretérito-mais-que-perfeito>
			<p><i>oiara</i></p>
			<p><i>oiaras</i></p>
			<p><i>oiara</i></p>
			<p><i>oiáramos</i></p>
			<p><i>oiáreis</i></p>
			<p><i>oiaram</i></p>
		</pretérito-mais-que-perfeito>
		<pretérito-perfeito>
			<p><i>oiei</i></p>
			<p><i>oiaste</i></p>
			<p><i>oiou</i></p>
			<p><i>r)</i></p>
			<p><i>oiastes</i></p>
			<p><i>oiaram</i></p>
		</pretérito-perfeito>
		<futuro-do-presente>
			<p><i>oiarei</i></p>
			<p><i>oiarás</i></p>
			<p><i>oiará</i></p>
			<p><i>oiaremos</i></p>
			<p><i>oiareis</i></p>
			<p><i>oiarão</i></p>
		</futuro-do-presente>
		</Indicativo>
	<Condicional>
		<futuro-do-pretérito>
			<p><i>oiaria</i></p>
			<p><i>oiarias</i></p>
			<p><i>oiaria</i></p>
			<p><i>oiaríamos</i></p>
			<p><i>oiaríeis</i></p>
			<p><i>oiariam</i></p>
		</futuro-do-pretérito>
		</Condicional>
	<Subjuntivo>
		<presente>
			<p><i>óie</i></p>
			<p><i>óies</i></p>
			<p><i>óie</i></p>
			<p><i>oiemos</i></p>
			<p><i>oieis</i></p>
			<p><i>óiem</i></p>
		</presente>
		<pretérito-imperfeito>
			<p><i>oiasse</i></p>
			<p><i>oiasses</i></p>
			<p><i>oiasse</i></p>
			<p><i>oiássemos</i></p>
			<p><i>oiásseis</i></p>
			<p><i>oiassem</i></p>
		</pretérito-imperfeito>
		<futuro>
			<p><i>oiar</i></p>
			<p><i>oiares</i></p>
			<p><i>oiar</i></p>
			<p><i>oiarmos</i></p>
			<p><i>oiardes</i></p>
			<p><i>oiarem</i></p>
		</futuro>
		</Subjuntivo>
	<Infinitivo>
		<infinitivo-pessoal-presente>
			<p><i>oiar</i></p>
			<p><i>oiares</i></p>
			<p><i>oiar</i></p>
			<p><i>oiarmos</i></p>
			<p><i>oiardes</i></p>
			<p><i>oiarem</i></p>
		</infinitivo-pessoal-presente>
		<infinitivo>
			<p><i>oiar</i></p>
			<p><i>oiado</i></p>
		</infinitivo>
	</Infinitivo>
	<Imperativo>
		<afirmativo>
			<p><i>-</i></p>
			<p><i>óia</i></p>
			<p><i>óie</i></p>
			<p><i>oiemos</i></p>
			<p><i>oiai</i></p>
			<p><i>óiem</i></p>
		</afirmativo>
		<negativo>
			<p><i>-</i></p>
			<p><i>óies</i></p>
			<p><i>óie</i></p>
			<p><i>oiemos</i></p>
			<p><i>oieis</i></p>
			<p><i>óiem</i></p>
		</negativo>
	</Imperativo>
	<Gerúndio>
		<gerúndio>
			<p><i>oiando</i></p>
			<p><i>oiado</i></p>
		</gerúndio>
	</Gerúndio>
	<Particípio>
		<particípio>
			<p><i>oiado</i></p>
		</particípio>
	</Particípio>
</template>

<template name="aborr:ir-se">
	<Indicativo>
		<presente>
			<p><i>o-me</i></p>
			<p><i>es-te</i></p>
			<p><i>e-se</i></p>
			<p><i>imo-nos</i></p>
			<p><i>is-vos</i></p>
			<p><i>em-se</i></p>
		</presente>
		<pretérito-imperfeito>
			<p><i>ia-me</i></p>
			<p><i>ias-te</i></p>
			<p><i>ia-se</i></p>
			<p><i>íamo-nos</i></p>
			<p><i>íeis-vos</i></p>
			<p><i>iam-se</i></p>
		</pretérito-imperfeito>
		<pretérito-mais-que-perfeito>
			<p><i>ira-me</i></p>
			<p><i>iras-te</i></p>
			<p><i>ira-se</i></p>
			<p><i>íramo-nos</i></p>
			<p><i>íreis-vos</i></p>
			<p><i>iram-se</i></p>
		</pretérito-mais-que-perfeito>
		<pretérito-perfeito>
			<p><i>i-me</i></p>
			<p><i>iste-te</i></p>
			<p><i>iu-se</i></p>
			<p><i>imo-nos</i></p>
			<p><i>istes-vos</i></p>
			<p><i>iram-se</i></p>
		</pretérito-perfeito>
		<futuro-do-presente>
			<p><i>ir-me-ei</i></p>
			<p><i>ir-te-ás</i></p>
			<p><i>ir-se-á</i></p>
			<p><i>ir-nos-emos</i></p>
			<p><i>ir-vos-eis</i></p>
			<p><i>ir-se-ão</i></p>
		</futuro-do-presente>
		</Indicativo>
	<Condicional>
		<futuro-do-pretérito>
			<p><i>ir-me-ia</i></p>
			<p><i>ir-te-ias</i></p>
			<p><i>ir-se-ia</i></p>
			<p><i>ir-nos-íamos</i></p>
			<p><i>ir-vos-íeis</i></p>
			<p><i>ir-se-iam</i></p>
		</futuro-do-pretérito>
		</Condicional>
	<Subjuntivo>
		<presente>
			<p><i>a-me</i></p>
			<p><i>as-te</i></p>
			<p><i>a-se</i></p>
			<p><i>amo-nos</i></p>
			<p><i>ais-vos</i></p>
			<p><i>am-se</i></p>
		</presente>
		<pretérito-imperfeito>
			<p><i>isse-me</i></p>
			<p><i>isses-te</i></p>
			<p><i>isse-se</i></p>
			<p><i>íssemo-nos</i></p>
			<p><i>ísseis-vos</i></p>
			<p><i>issem-se</i></p>
		</pretérito-imperfeito>
		<futuro>
			<p><i>ir-me</i></p>
			<p><i>ires-te</i></p>
			<p><i>ir-se</i></p>
			<p><i>irmo-nos</i></p>
			<p><i>irdes-vos</i></p>
			<p><i>irem-se</i></p>
		</futuro>
		</Subjuntivo>
	<Infinitivo>
		<infinitivo-pessoal-presente>
			<p><i>ir-me</i></p>
			<p><i>ires-te</i></p>
			<p><i>ir-se</i></p>
			<p><i>irmo-nos</i></p>
			<p><i>irdes-vos</i></p>
			<p><i>irem-se</i></p>
		</infinitivo-pessoal-presente>
		<infinitivo>
			<p><i>ir-se</i></p>
			<p><i>ido</i></p>
		</infinitivo>
	</Infinitivo>
	<Imperativo>
		<afirmativo>
			<p><i>-</i></p>
			<p><i>e-te</i></p>
			<p><i>a-se</i></p>
			<p><i>amo-nos</i></p>
			<p><i>i-vos</i></p>
			<p><i>am-se</i></p>
		</afirmativo>
		<negativo>
			<p><i>-</i></p>
			<p><i>as</i></p>
			<p><i>a</i></p>
			<p><i>amos</i></p>
			<p><i>ais</i></p>
			<p><i>am</i></p>
		</negativo>
	</Imperativo>
	<Gerúndio>
		<gerúndio>
			<p><i>indo-se</i></p>
			<p><i>ido</i></p>
		</gerúndio>
	</Gerúndio>
	<Particípio>
		<particípio>
			<p><i>ido</i></p>
		</particípio>
	</Particípio>
</template>

<template name="abran:ger-se">
	<Indicativo>
		<presente>
			<p><i>jo-me</i></p>
			<p><i>ges-te</i></p>
			<p><i>ge-se</i></p>
			<p><i>gemo-nos</i></p>
			<p><i>geis-vos</i></p>
			<p><i>gem-se</i></p>
		</presente>
		<pretérito-imperfeito>
			<p><i>gia-me</i></p>
			<p><i>gias-te</i></p>
			<p><i>gia-se</i></p>
			<p><i>gíamo-nos</i></p>
			<p><i>gíeis-vos</i></p>
			<p><i>giam-se</i></p>
		</pretérito-imperfeito>
		<pretérito-mais-que-perfeito>
			<p><i>gera-me</i></p>
			<p><i>geras-te</i></p>
			<p><i>gera-se</i></p>
			<p><i>gêramo-nos</i></p>
			<p><i>gêreis-vos</i></p>
			<p><i>geram-se</i></p>
		</pretérito-mais-que-perfeito>
		<pretérito-perfeito>
			<p><i>gi-me</i></p>
			<p><i>geste-te</i></p>
			<p><i>geu-se</i></p>
			<p><i>gemo-nos</i></p>
			<p><i>gestes-vos</i></p>
			<p><i>geram-se</i></p>
		</pretérito-perfeito>
		<futuro-do-presente>
			<p><i>ger-me-ei</i></p>
			<p><i>ger-te-ás</i></p>
			<p><i>ger-se-á</i></p>
			<p><i>ger-nos-emos</i></p>
			<p><i>ger-vos-eis</i></p>
			<p><i>ger-se-ão</i></p>
		</futuro-do-presente>
		</Indicativo>
	<Condicional>
		<futuro-do-pretérito>
			<p><i>ger-me-ia</i></p>
			<p><i>ger-te-ias</i></p>
			<p><i>ger-se-ia</i></p>
			<p><i>ger-nos-íamos</i></p>
			<p><i>ger-vos-íeis</i></p>
			<p><i>ger-se-iam</i></p>
		</futuro-do-pretérito>
		</Condicional>
	<Subjuntivo>
		<presente>
			<p><i>ja-me</i></p>
			<p><i>jas-te</i></p>
			<p><i>ja-se</i></p>
			<p><i>jamo-nos</i></p>
			<p><i>jais-vos</i></p>
			<p><i>jam-se</i></p>
		</presente>
		<pretérito-imperfeito>
			<p><i>gesse-me</i></p>
			<p><i>gesses-te</i></p>
			<p><i>gesse-se</i></p>
			<p><i>gêssemo-nos</i></p>
			<p><i>gêsseis-vos</i></p>
			<p><i>gessem-se</i></p>
		</pretérito-imperfeito>
		<futuro>
			<p><i>ger-me</i></p>
			<p><i>geres-te</i></p>
			<p><i>ger-se</i></p>
			<p><i>germo-nos</i></p>
			<p><i>gerdes-vos</i></p>
			<p><i>gerem-se</i></p>
		</futuro>
		</Subjuntivo>
	<Infinitivo>
		<infinitivo-pessoal-presente>
			<p><i>ger-me</i></p>
			<p><i>geres-te</i></p>
			<p><i>ger-se</i></p>
			<p><i>germo-nos</i></p>
			<p><i>gerdes-vos</i></p>
			<p><i>gerem-se</i></p>
		</infinitivo-pessoal-presente>
		<infinitivo>
			<p><i>ger-se</i></p>
			<p><i>gido</i></p>
		</infinitivo>
	</Infinitivo>
	<Imperativo>
		<afirmativo>
			<p><i>-</i></p>
			<p><i>ge-te</i></p>
			<p><i>ja-se</i></p>
			<p><i>jamo-nos</i></p>
			<p><i>gei-vos</i></p>
			<p><i>jam-se</i></p>
		</afirmativo>
		<negativo>
			<p><i>-</i></p>
			<p><i>jas</i></p>
			<p><i>ja</i></p>
			<p><i>jamos</i></p>
			<p><i>jais</i></p>
			<p><i>jam</i></p>
		</negativo>
	</Imperativo>
	<Gerúndio>
		<gerúndio>
			<p><i>gendo-se</i></p>
			<p><i>gido</i></p>
		</gerúndio>
	</Gerúndio>
	<Particípio>
		<particípio>
			<p><i>gido</i></p>
		</particípio>
	</Particípio>
</template>

<template name="ab:rir">
	<Indicativo>
		<presente>
			<p><i>ro</i></p>
			<p><i>res</i></p>
			<p><i>re</i></p>
			<p><i>rimos</i></p>
			<p><i>ris</i></p>
			<p><i>rem</i></p>
		</presente>
		<pretérito-imperfeito>
			<p><i>ria</i></p>
			<p><i>rias</i></p>
			<p><i>ria</i></p>
			<p><i>ríamos</i></p>
			<p><i>ríeis</i></p>
			<p><i>riam</i></p>
		</pretérito-imperfeito>
		<pretérito-mais-que-perfeito>
			<p><i>rira</i></p>
			<p><i>riras</i></p>
			<p><i>rira</i></p>
			<p><i>ríramos</i></p>
			<p><i>ríreis</i></p>
			<p><i>riram</i></p>
		</pretérito-mais-que-perfeito>
		<pretérito-perfeito>
			<p><i>ri</i></p>
			<p><i>riste</i></p>
			<p><i>riu</i></p>
			<p><i>rimos</i></p>
			<p><i>ristes</i></p>
			<p><i>riram</i></p>
		</pretérito-perfeito>
		<futuro-do-presente>
			<p><i>rirei</i></p>
			<p><i>rirás</i></p>
			<p><i>rirá</i></p>
			<p><i>riremos</i></p>
			<p><i>rireis</i></p>
			<p><i>rirão</i></p>
		</futuro-do-presente>
		</Indicativo>
	<Condicional>
		<futuro-do-pretérito>
			<p><i>riria</i></p>
			<p><i>ririas</i></p>
			<p><i>riria</i></p>
			<p><i>riríamos</i></p>
			<p><i>riríeis</i></p>
			<p><i>ririam</i></p>
		</futuro-do-pretérito>
		</Condicional>
	<Subjuntivo>
		<presente>
			<p><i>ra</i></p>
			<p><i>ras</i></p>
			<p><i>ra</i></p>
			<p><i>ramos</i></p>
			<p><i>rais</i></p>
			<p><i>ram</i></p>
		</presente>
		<pretérito-imperfeito>
			<p><i>risse</i></p>
			<p><i>risses</i></p>
			<p><i>risse</i></p>
			<p><i>ríssemos</i></p>
			<p><i>rísseis</i></p>
			<p><i>rissem</i></p>
		</pretérito-imperfeito>
		<futuro>
			<p><i>rir</i></p>
			<p><i>rires</i></p>
			<p><i>rir</i></p>
			<p><i>rirmos</i></p>
			<p><i>rirdes</i></p>
			<p><i>rirem</i></p>
		</futuro>
		</Subjuntivo>
	<Infinitivo>
		<infinitivo-pessoal-presente>
			<p><i>rir</i></p>
			<p><i>rires</i></p>
			<p><i>rir</i></p>
			<p><i>rirmos</i></p>
			<p><i>rirdes</i></p>
			<p><i>rirem</i></p>
		</infinitivo-pessoal-presente>
		<infinitivo>
			<p><i>rir</i></p>
			<p><i>erto</i></p>
		</infinitivo>
	</Infinitivo>
	<Imperativo>
		<afirmativo>
			<p><i>-</i></p>
			<p><i>re</i></p>
			<p><i>ra</i></p>
			<p><i>ramos</i></p>
			<p><i>ri</i></p>
			<p><i>ram</i></p>
		</afirmativo>
		<negativo>
			<p><i>-</i></p>
			<p><i>ras</i></p>
			<p><i>ra</i></p>
			<p><i>ramos</i></p>
			<p><i>rais</i></p>
			<p><i>ram</i></p>
		</negativo>
	</Imperativo>
	<Gerúndio>
		<gerúndio>
			<p><i>rindo</i></p>
			<p><i>erto</i></p>
		</gerúndio>
	</Gerúndio>
	<Particípio>
		<particípio>
			<p><i>erto</i></p>
		</particípio>
	</Particípio>
</template>

<template name="ab:rir-se">
	<Indicativo>
		<presente>
			<p><i>ro-me</i></p>
			<p><i>res-te</i></p>
			<p><i>re-se</i></p>
			<p><i>rimo-nos</i></p>
			<p><i>ris-vos</i></p>
			<p><i>rem-se</i></p>
		</presente>
		<pretérito-imperfeito>
			<p><i>ria-me</i></p>
			<p><i>rias-te</i></p>
			<p><i>ria-se</i></p>
			<p><i>ríamo-nos</i></p>
			<p><i>ríeis-vos</i></p>
			<p><i>riam-se</i></p>
		</pretérito-imperfeito>
		<pretérito-mais-que-perfeito>
			<p><i>rira-me</i></p>
			<p><i>riras-te</i></p>
			<p><i>rira-se</i></p>
			<p><i>ríramo-nos</i></p>
			<p><i>ríreis-vos</i></p>
			<p><i>riram-se</i></p>
		</pretérito-mais-que-perfeito>
		<pretérito-perfeito>
			<p><i>ri-me</i></p>
			<p><i>riste-te</i></p>
			<p><i>riu-se</i></p>
			<p><i>rimo-nos</i></p>
			<p><i>ristes-vos</i></p>
			<p><i>riram-se</i></p>
		</pretérito-perfeito>
		<futuro-do-presente>
			<p><i>rir-me-ei</i></p>
			<p><i>rir-te-ás</i></p>
			<p><i>rir-se-á</i></p>
			<p><i>rir-nos-emos</i></p>
			<p><i>rir-vos-eis</i></p>
			<p><i>rir-se-ão</i></p>
		</futuro-do-presente>
		</Indicativo>
	<Condicional>
		<futuro-do-pretérito>
			<p><i>rir-me-ia</i></p>
			<p><i>rir-te-ias</i></p>
			<p><i>rir-se-ia</i></p>
			<p><i>rir-nos-íamos</i></p>
			<p><i>rir-vos-íeis</i></p>
			<p><i>rir-se-iam</i></p>
		</futuro-do-pretérito>
		</Condicional>
	<Subjuntivo>
		<presente>
			<p><i>ra-me</i></p>
			<p><i>ras-te</i></p>
			<p><i>ra-se</i></p>
			<p><i>ramo-nos</i></p>
			<p><i>rais-vos</i></p>
			<p><i>ram-se</i></p>
		</presente>
		<pretérito-imperfeito>
			<p><i>risse-me</i></p>
			<p><i>risses-te</i></p>
			<p><i>risse-se</i></p>
			<p><i>ríssemo-nos</i></p>
			<p><i>rísseis-vos</i></p>
			<p><i>rissem-se</i></p>
		</pretérito-imperfeito>
		<futuro>
			<p><i>rir-me</i></p>
			<p><i>rires-te</i></p>
			<p><i>rir-se</i></p>
			<p><i>rirmo-nos</i></p>
			<p><i>rirdes-vos</i></p>
			<p><i>rirem-se</i></p>
		</futuro>
		</Subjuntivo>
	<Infinitivo>
		<infinitivo-pessoal-presente>
			<p><i>rir-me</i></p>
			<p><i>rires-te</i></p>
			<p><i>rir-se</i></p>
			<p><i>rirmo-nos</i></p>
			<p><i>rirdes-vos</i></p>
			<p><i>rirem-se</i></p>
		</infinitivo-pessoal-presente>
		<infinitivo>
			<p><i>rir-se</i></p>
			<p><i>erto</i></p>
		</infinitivo>
	</Infinitivo>
	<Imperativo>
		<afirmativo>
			<p><i>-</i></p>
			<p><i>re-te</i></p>
			<p><i>ra-se</i></p>
			<p><i>ramo-nos</i></p>
			<p><i>ri-vos</i></p>
			<p><i>ram-se</i></p>
		</afirmativo>
		<negativo>
			<p><i>-</i></p>
			<p><i>ras</i></p>
			<p><i>ra</i></p>
			<p><i>ramos</i></p>
			<p><i>rais</i></p>
			<p><i>ram</i></p>
		</negativo>
	</Imperativo>
	<Gerúndio>
		<gerúndio>
			<p><i>rindo-se</i></p>
			<p><i>erto</i></p>
		</gerúndio>
	</Gerúndio>
	<Particípio>
		<particípio>
			<p><i>erto</i></p>
		</particípio>
	</Particípio>
</template>

<template name="absolv:er">
	<Indicativo>
		<presente>
			<p><i>o</i></p>
			<p><i>es</i></p>
			<p><i>e</i></p>
			<p><i>emos</i></p>
			<p><i>eis</i></p>
			<p><i>em</i></p>
		</presente>
		<pretérito-imperfeito>
			<p><i>ia</i></p>
			<p><i>ias</i></p>
			<p><i>ia</i></p>
			<p><i>íamos</i></p>
			<p><i>íeis</i></p>
			<p><i>iam</i></p>
		</pretérito-imperfeito>
		<pretérito-mais-que-perfeito>
			<p><i>era</i></p>
			<p><i>eras</i></p>
			<p><i>era</i></p>
			<p><i>êramos</i></p>
			<p><i>êreis</i></p>
			<p><i>eram</i></p>
		</pretérito-mais-que-perfeito>
		<pretérito-perfeito>
			<p><i>i</i></p>
			<p><i>este</i></p>
			<p><i>eu</i></p>
			<p><i>emos</i></p>
			<p><i>estes</i></p>
			<p><i>eram</i></p>
		</pretérito-perfeito>
		<futuro-do-presente>
			<p><i>erei</i></p>
			<p><i>erás</i></p>
			<p><i>erá</i></p>
			<p><i>eremos</i></p>
			<p><i>ereis</i></p>
			<p><i>erão</i></p>
		</futuro-do-presente>
		</Indicativo>
	<Condicional>
		<futuro-do-pretérito>
			<p><i>eria</i></p>
			<p><i>erias</i></p>
			<p><i>eria</i></p>
			<p><i>eríamos</i></p>
			<p><i>eríeis</i></p>
			<p><i>eriam</i></p>
		</futuro-do-pretérito>
		</Condicional>
	<Subjuntivo>
		<presente>
			<p><i>a</i></p>
			<p><i>as</i></p>
			<p><i>a</i></p>
			<p><i>amos</i></p>
			<p><i>ais</i></p>
			<p><i>am</i></p>
		</presente>
		<pretérito-imperfeito>
			<p><i>esse</i></p>
			<p><i>esses</i></p>
			<p><i>esse</i></p>
			<p><i>êssemos</i></p>
			<p><i>êsseis</i></p>
			<p><i>essem</i></p>
		</pretérito-imperfeito>
		<futuro>
			<p><i>er</i></p>
			<p><i>eres</i></p>
			<p><i>er</i></p>
			<p><i>ermos</i></p>
			<p><i>erdes</i></p>
			<p><i>erem</i></p>
		</futuro>
		</Subjuntivo>
	<Infinitivo>
		<infinitivo-pessoal-presente>
			<p><i>er</i></p>
			<p><i>eres</i></p>
			<p><i>er</i></p>
			<p><i>ermos</i></p>
			<p><i>erdes</i></p>
			<p><i>erem</i></p>
		</infinitivo-pessoal-presente>
		<infinitivo>
			<p><i>er</i></p>
			<p><i>ido</i></p>
		</infinitivo>
	</Infinitivo>
	<Imperativo>
		<afirmativo>
			<p><i>-</i></p>
			<p><i>e</i></p>
			<p><i>a</i></p>
			<p><i>amos</i></p>
			<p><i>ei</i></p>
			<p><i>am</i></p>
		</afirmativo>
		<negativo>
			<p><i>-</i></p>
			<p><i>as</i></p>
			<p><i>a</i></p>
			<p><i>amos</i></p>
			<p><i>ais</i></p>
			<p><i>am</i></p>
		</negativo>
	</Imperativo>
	<Gerúndio>
		<gerúndio>
			<p><i>endo</i></p>
			<p><i>ido</i></p>
		</gerúndio>
	</Gerúndio>
	<Particípio>
		<particípio>
			<p><i>o</i></p>
		</particípio>
	</Particípio>
</template>

<template name="absolv:er-se">
	<Indicativo>
		<presente>
			<p><i>o-me</i></p>
			<p><i>es-te</i></p>
			<p><i>e-se</i></p>
			<p><i>emo-nos</i></p>
			<p><i>eis-vos</i></p>
			<p><i>em-se</i></p>
		</presente>
		<pretérito-imperfeito>
			<p><i>ia-me</i></p>
			<p><i>ias-te</i></p>
			<p><i>ia-se</i></p>
			<p><i>íamo-nos</i></p>
			<p><i>íeis-vos</i></p>
			<p><i>iam-se</i></p>
		</pretérito-imperfeito>
		<pretérito-mais-que-perfeito>
			<p><i>era-me</i></p>
			<p><i>eras-te</i></p>
			<p><i>era-se</i></p>
			<p><i>êramo-nos</i></p>
			<p><i>êreis-vos</i></p>
			<p><i>eram-se</i></p>
		</pretérito-mais-que-perfeito>
		<pretérito-perfeito>
			<p><i>i-me</i></p>
			<p><i>este-te</i></p>
			<p><i>eu-se</i></p>
			<p><i>emo-nos</i></p>
			<p><i>estes-vos</i></p>
			<p><i>eram-se</i></p>
		</pretérito-perfeito>
		<futuro-do-presente>
			<p><i>er-me-ei</i></p>
			<p><i>er-te-ás</i></p>
			<p><i>er-se-á</i></p>
			<p><i>er-nos-emos</i></p>
			<p><i>er-vos-eis</i></p>
			<p><i>er-se-ão</i></p>
		</futuro-do-presente>
		</Indicativo>
	<Condicional>
		<futuro-do-pretérito>
			<p><i>er-me-ia</i></p>
			<p><i>er-te-ias</i></p>
			<p><i>er-se-ia</i></p>
			<p><i>er-nos-íamos</i></p>
			<p><i>er-vos-íeis</i></p>
			<p><i>er-se-iam</i></p>
		</futuro-do-pretérito>
		</Condicional>
	<Subjuntivo>
		<presente>
			<p><i>a-me</i></p>
			<p><i>as-te</i></p>
			<p><i>a-se</i></p>
			<p><i>amo-nos</i></p>
			<p><i>ais-vos</i></p>
			<p><i>am-se</i></p>
		</presente>
		<pretérito-imperfeito>
			<p><i>esse-me</i></p>
			<p><i>esses-te</i></p>
			<p><i>esse-se</i></p>
			<p><i>êssemo-nos</i></p>
			<p><i>êsseis-vos</i></p>
			<p><i>essem-se</i></p>
		</pretérito-imperfeito>
		<futuro>
			<p><i>er-me</i></p>
			<p><i>eres-te</i></p>
			<p><i>er-se</i></p>
			<p><i>ermo-nos</i></p>
			<p><i>erdes-vos</i></p>
			<p><i>erem-se</i></p>
		</futuro>
		</Subjuntivo>
	<Infinitivo>
		<infinitivo-pessoal-presente>
			<p><i>er-me</i></p>
			<p><i>eres-te</i></p>
			<p><i>er-se</i></p>
			<p><i>ermo-nos</i></p>
			<p><i>erdes-vos</i></p>
			<p><i>erem-se</i></p>
		</infinitivo-pessoal-presente>
		<infinitivo>
			<p><i>er-se</i></p>
			<p><i>ido</i></p>
		</infinitivo>
	</Infinitivo>
	<Imperativo>
		<afirmativo>
			<p><i>-</i></p>
			<p><i>e-te</i></p>
			<p><i>a-se</i></p>
			<p><i>amo-nos</i></p>
			<p><i>ei-vos</i></p>
			<p><i>am-se</i></p>
		</afirmativo>
		<negativo>
			<p><i>-</i></p>
			<p><i>as</i></p>
			<p><i>a</i></p>
			<p><i>amos</i></p>
			<p><i>ais</i></p>
			<p><i>am</i></p>
		</negativo>
	</Imperativo>
	<Gerúndio>
		<gerúndio>
			<p><i>endo-se</i></p>
			<p><i>ido</i></p>
		</gerúndio>
	</Gerúndio>
	<Particípio>
		<particípio>
			<p><i>o</i></p>
		</particípio>
	</Particípio>
</template>

<template name="abst:er">
	<Indicativo>
		<presente>
			<p><i>enho</i></p>
			<p><i>éns</i></p>
			<p><i>ém</i></p>
			<p><i>emos</i></p>
			<p><i>endes</i></p>
			<p><i>êm</i></p>
		</presente>
		<pretérito-imperfeito>
			<p><i>inha</i></p>
			<p><i>inhas</i></p>
			<p><i>inha</i></p>
			<p><i>ínhamos</i></p>
			<p><i>ínheis</i></p>
			<p><i>inham</i></p>
		</pretérito-imperfeito>
		<pretérito-mais-que-perfeito>
			<p><i>ivera</i></p>
			<p><i>iveras</i></p>
			<p><i>ivera</i></p>
			<p><i>ivéramos</i></p>
			<p><i>ivéreis</i></p>
			<p><i>iveram</i></p>
		</pretérito-mais-que-perfeito>
		<pretérito-perfeito>
			<p><i>ive</i></p>
			<p><i>iveste</i></p>
			<p><i>eve</i></p>
			<p><i>ivemos</i></p>
			<p><i>ivestes</i></p>
			<p><i>iveram</i></p>
		</pretérito-perfeito>
		<futuro-do-presente>
			<p><i>erei</i></p>
			<p><i>erás</i></p>
			<p><i>erá</i></p>
			<p><i>eremos</i></p>
			<p><i>ereis</i></p>
			<p><i>erão</i></p>
		</futuro-do-presente>
		</Indicativo>
	<Condicional>
		<futuro-do-pretérito>
			<p><i>eria</i></p>
			<p><i>erias</i></p>
			<p><i>eria</i></p>
			<p><i>eríamos</i></p>
			<p><i>eríeis</i></p>
			<p><i>eriam</i></p>
		</futuro-do-pretérito>
		</Condicional>
	<Subjuntivo>
		<presente>
			<p><i>enha</i></p>
			<p><i>enhas</i></p>
			<p><i>enha</i></p>
			<p><i>enhamos</i></p>
			<p><i>enhais</i></p>
			<p><i>enham</i></p>
		</presente>
		<pretérito-imperfeito>
			<p><i>ivesse</i></p>
			<p><i>ivesses</i></p>
			<p><i>ivesse</i></p>
			<p><i>ivéssemos</i></p>
			<p><i>ivésseis</i></p>
			<p><i>ivessem</i></p>
		</pretérito-imperfeito>
		<futuro>
			<p><i>iver</i></p>
			<p><i>iveres</i></p>
			<p><i>iver</i></p>
			<p><i>ivermos</i></p>
			<p><i>iverdes</i></p>
			<p><i>iverem</i></p>
		</futuro>
		</Subjuntivo>
	<Infinitivo>
		<infinitivo-pessoal-presente>
			<p><i>er</i></p>
			<p><i>eres</i></p>
			<p><i>er</i></p>
			<p><i>ermos</i></p>
			<p><i>erdes</i></p>
			<p><i>erem</i></p>
		</infinitivo-pessoal-presente>
		<infinitivo>
			<p><i>er</i></p>
			<p><i>ido</i></p>
		</infinitivo>
	</Infinitivo>
	<Imperativo>
		<afirmativo>
			<p><i>-</i></p>
			<p><i>ém</i></p>
			<p><i>enha</i></p>
			<p><i>enhamos</i></p>
			<p><i>ende</i></p>
			<p><i>enham</i></p>
		</afirmativo>
		<negativo>
			<p><i>-</i></p>
			<p><i>enhas</i></p>
			<p><i>enha</i></p>
			<p><i>enhamos</i></p>
			<p><i>enhais</i></p>
			<p><i>enham</i></p>
		</negativo>
	</Imperativo>
	<Gerúndio>
		<gerúndio>
			<p><i>endo</i></p>
			<p><i>ido</i></p>
		</gerúndio>
	</Gerúndio>
	<Particípio>
		<particípio>
			<p><i>ido</i></p>
		</particípio>
	</Particípio>
</template>

<template name="abst:er-se">
	<Indicativo>
		<presente>
			<p><i>enho-me</i></p>
			<p><i>éns-te</i></p>
			<p><i>ém-se</i></p>
			<p><i>emo-nos</i></p>
			<p><i>endes-vos</i></p>
			<p><i>êm-se</i></p>
		</presente>
		<pretérito-imperfeito>
			<p><i>inha-me</i></p>
			<p><i>inhas-te</i></p>
			<p><i>inha-se</i></p>
			<p><i>ínhamo-nos</i></p>
			<p><i>ínheis-vos</i></p>
			<p><i>inham-se</i></p>
		</pretérito-imperfeito>
		<pretérito-mais-que-perfeito>
			<p><i>ivera-me</i></p>
			<p><i>iveras-te</i></p>
			<p><i>ivera-se</i></p>
			<p><i>ivéramo-nos</i></p>
			<p><i>ivéreis-vos</i></p>
			<p><i>iveram-se</i></p>
		</pretérito-mais-que-perfeito>
		<pretérito-perfeito>
			<p><i>ive-me</i></p>
			<p><i>iveste-te</i></p>
			<p><i>eve-se</i></p>
			<p><i>ivemo-nos</i></p>
			<p><i>ivestes-vos</i></p>
			<p><i>iveram-se</i></p>
		</pretérito-perfeito>
		<futuro-do-presente>
			<p><i>er-me-ei</i></p>
			<p><i>er-te-ás</i></p>
			<p><i>er-se-á</i></p>
			<p><i>er-nos-emos</i></p>
			<p><i>er-vos-eis</i></p>
			<p><i>er-se-ão</i></p>
		</futuro-do-presente>
		</Indicativo>
	<Condicional>
		<futuro-do-pretérito>
			<p><i>er-me-ia</i></p>
			<p><i>er-te-ias</i></p>
			<p><i>er-se-ia</i></p>
			<p><i>er-nos-íamos</i></p>
			<p><i>er-vos-íeis</i></p>
			<p><i>er-se-iam</i></p>
		</futuro-do-pretérito>
		</Condicional>
	<Subjuntivo>
		<presente>
			<p><i>enha-me</i></p>
			<p><i>enhas-te</i></p>
			<p><i>enha-se</i></p>
			<p><i>enhamo-nos</i></p>
			<p><i>enhais-vos</i></p>
			<p><i>enham-se</i></p>
		</presente>
		<pretérito-imperfeito>
			<p><i>ivesse-me</i></p>
			<p><i>ivesses-te</i></p>
			<p><i>ivesse-se</i></p>
			<p><i>ivéssemo-nos</i></p>
			<p><i>ivésseis-vos</i></p>
			<p><i>ivessem-se</i></p>
		</pretérito-imperfeito>
		<futuro>
			<p><i>iver-me</i></p>
			<p><i>iveres-te</i></p>
			<p><i>iver-se</i></p>
			<p><i>ivermo-nos</i></p>
			<p><i>iverdes-vos</i></p>
			<p><i>iverem-se</i></p>
		</futuro>
		</Subjuntivo>
	<Infinitivo>
		<infinitivo-pessoal-presente>
			<p><i>er-me</i></p>
			<p><i>eres-te</i></p>
			<p><i>er-se</i></p>
			<p><i>ermo-nos</i></p>
			<p><i>erdes-vos</i></p>
			<p><i>erem-se</i></p>
		</infinitivo-pessoal-presente>
		<infinitivo>
			<p><i>er-se</i></p>
			<p><i>ido</i></p>
		</infinitivo>
	</Infinitivo>
	<Imperativo>
		<afirmativo>
			<p><i>-</i></p>
			<p><i>ém-te</i></p>
			<p><i>enha-se</i></p>
			<p><i>enhamo-nos</i></p>
			<p><i>ende-vos</i></p>
			<p><i>enham-se</i></p>
		</afirmativo>
		<negativo>
			<p><i>-</i></p>
			<p><i>enhas</i></p>
			<p><i>enha</i></p>
			<p><i>enhamos</i></p>
			<p><i>enhais</i></p>
			<p><i>enham</i></p>
		</negativo>
	</Imperativo>
	<Gerúndio>
		<gerúndio>
			<p><i>endo-se</i></p>
			<p><i>ido</i></p>
		</gerúndio>
	</Gerúndio>
	<Particípio>
		<particípio>
			<p><i>ido</i></p>
		</particípio>
	</Particípio>
</template>

<template name="abstra:ir-se">
	<Indicativo>
		<presente>
			<p><i>io-me</i></p>
			<p><i>is-te</i></p>
			<p><i>i-se</i></p>
			<p><i>ímo-nos</i></p>
			<p><i>ís-vos</i></p>
			<p><i>em-se</i></p>
		</presente>
		<pretérito-imperfeito>
			<p><i>ía-me</i></p>
			<p><i>ías-te</i></p>
			<p><i>ía-se</i></p>
			<p><i>íamo-nos</i></p>
			<p><i>íeis-vos</i></p>
			<p><i>íam-se</i></p>
		</pretérito-imperfeito>
		<pretérito-mais-que-perfeito>
			<p><i>íra-me</i></p>
			<p><i>íras-te</i></p>
			<p><i>íra-se</i></p>
			<p><i>íramo-nos</i></p>
			<p><i>íreis-vos</i></p>
			<p><i>íram-se</i></p>
		</pretérito-mais-que-perfeito>
		<pretérito-perfeito>
			<p><i>í-me</i></p>
			<p><i>íste-te</i></p>
			<p><i>iu-se</i></p>
			<p><i>ímo-nos</i></p>
			<p><i>ístes-vos</i></p>
			<p><i>íram-se</i></p>
		</pretérito-perfeito>
		<futuro-do-presente>
			<p><i>ir-me-ei</i></p>
			<p><i>ir-te-ás</i></p>
			<p><i>ir-se-á</i></p>
			<p><i>ir-nos-emos</i></p>
			<p><i>ir-vos-eis</i></p>
			<p><i>ir-se-ão</i></p>
		</futuro-do-presente>
		</Indicativo>
	<Condicional>
		<futuro-do-pretérito>
			<p><i>ir-me-ia</i></p>
			<p><i>ir-te-ias</i></p>
			<p><i>ir-se-ia</i></p>
			<p><i>ir-nos-íamos</i></p>
			<p><i>ir-vos-íeis</i></p>
			<p><i>ir-se-iam</i></p>
		</futuro-do-pretérito>
		</Condicional>
	<Subjuntivo>
		<presente>
			<p><i>ia-me</i></p>
			<p><i>ias-te</i></p>
			<p><i>ia-se</i></p>
			<p><i>iamo-nos</i></p>
			<p><i>iais-vos</i></p>
			<p><i>iam-se</i></p>
		</presente>
		<pretérito-imperfeito>
			<p><i>ísse-me</i></p>
			<p><i>ísses-te</i></p>
			<p><i>ísse-se</i></p>
			<p><i>íssemo-nos</i></p>
			<p><i>ísseis-vos</i></p>
			<p><i>íssem-se</i></p>
		</pretérito-imperfeito>
		<futuro>
			<p><i>ir-me</i></p>
			<p><i>íres-te</i></p>
			<p><i>ir-se</i></p>
			<p><i>irmo-nos</i></p>
			<p><i>irdes-vos</i></p>
			<p><i>írem-se</i></p>
		</futuro>
		</Subjuntivo>
	<Infinitivo>
		<infinitivo-pessoal-presente>
			<p><i>ir-me</i></p>
			<p><i>íres-te</i></p>
			<p><i>ir-se</i></p>
			<p><i>irmo-nos</i></p>
			<p><i>irdes-vos</i></p>
			<p><i>írem-se</i></p>
		</infinitivo-pessoal-presente>
		<infinitivo>
			<p><i>ir-se</i></p>
			<p><i>ído</i></p>
		</infinitivo>
	</Infinitivo>
	<Imperativo>
		<afirmativo>
			<p><i>-</i></p>
			<p><i>i-te</i></p>
			<p><i>ia-se</i></p>
			<p><i>iamo-nos</i></p>
			<p><i>í-vos</i></p>
			<p><i>iam-se</i></p>
		</afirmativo>
		<negativo>
			<p><i>-</i></p>
			<p><i>ias</i></p>
			<p><i>ia</i></p>
			<p><i>iamos</i></p>
			<p><i>iais</i></p>
			<p><i>iam</i></p>
		</negativo>
	</Imperativo>
	<Gerúndio>
		<gerúndio>
			<p><i>indo-se</i></p>
			<p><i>ído</i></p>
		</gerúndio>
	</Gerúndio>
	<Particípio>
		<particípio>
			<p><i>ído</i></p>
		</particípio>
	</Particípio>
</template>

<template name="aceit:ar">
	<Indicativo>
		<presente>
			<p><i>o</i></p>
			<p><i>as</i></p>
			<p><i>a</i></p>
			<p><i>amos</i></p>
			<p><i>ais</i></p>
			<p><i>am</i></p>
		</presente>
		<pretérito-imperfeito>
			<p><i>ava</i></p>
			<p><i>avas</i></p>
			<p><i>ava</i></p>
			<p><i>ávamos</i></p>
			<p><i>áveis</i></p>
			<p><i>avam</i></p>
		</pretérito-imperfeito>
		<pretérito-mais-que-perfeito>
			<p><i>ara</i></p>
			<p><i>aras</i></p>
			<p><i>ara</i></p>
			<p><i>áramos</i></p>
			<p><i>áreis</i></p>
			<p><i>aram</i></p>
		</pretérito-mais-que-perfeito>
		<pretérito-perfeito>
			<p><i>ei</i></p>
			<p><i>aste</i></p>
			<p><i>ou</i></p>
			<p><i/></p>
			<p><i>astes</i></p>
			<p><i>aram</i></p>
		</pretérito-perfeito>
		<futuro-do-presente>
			<p><i>arei</i></p>
			<p><i>arás</i></p>
			<p><i>ará</i></p>
			<p><i>aremos</i></p>
			<p><i>areis</i></p>
			<p><i>arão</i></p>
		</futuro-do-presente>
		</Indicativo>
	<Condicional>
		<futuro-do-pretérito>
			<p><i>aria</i></p>
			<p><i>arias</i></p>
			<p><i>aria</i></p>
			<p><i>aríamos</i></p>
			<p><i>aríeis</i></p>
			<p><i>ariam</i></p>
		</futuro-do-pretérito>
		</Condicional>
	<Subjuntivo>
		<presente>
			<p><i>e</i></p>
			<p><i>es</i></p>
			<p><i>e</i></p>
			<p><i>emos</i></p>
			<p><i>eis</i></p>
			<p><i>em</i></p>
		</presente>
		<pretérito-imperfeito>
			<p><i>asse</i></p>
			<p><i>asses</i></p>
			<p><i>asse</i></p>
			<p><i>ássemos</i></p>
			<p><i>ásseis</i></p>
			<p><i>assem</i></p>
		</pretérito-imperfeito>
		<futuro>
			<p><i>ar</i></p>
			<p><i>ares</i></p>
			<p><i>ar</i></p>
			<p><i>armos</i></p>
			<p><i>ardes</i></p>
			<p><i>arem</i></p>
		</futuro>
		</Subjuntivo>
	<Infinitivo>
		<infinitivo-pessoal-presente>
			<p><i>ar</i></p>
			<p><i>ares</i></p>
			<p><i>ar</i></p>
			<p><i>armos</i></p>
			<p><i>ardes</i></p>
			<p><i>arem</i></p>
		</infinitivo-pessoal-presente>
		<infinitivo>
			<p><i>ar</i></p>
			<p><i/></p>
		</infinitivo>
	</Infinitivo>
	<Imperativo>
		<afirmativo>
			<p><i>-</i></p>
			<p><i>a</i></p>
			<p><i>e</i></p>
			<p><i>emos</i></p>
			<p><i>ai</i></p>
			<p><i>em</i></p>
		</afirmativo>
		<negativo>
			<p><i>-</i></p>
			<p><i>es</i></p>
			<p><i>e</i></p>
			<p><i>emos</i></p>
			<p><i>eis</i></p>
			<p><i>em</i></p>
		</negativo>
	</Imperativo>
	<Gerúndio>
		<gerúndio>
			<p><i>ando</i></p>
			<p><i/></p>
		</gerúndio>
	</Gerúndio>
	<Particípio>
		<particípio>
			<p><i/></p>
		</particípio>
	</Particípio>
</template>

<template name="ace:nder">
	<Indicativo>
		<presente>
			<p><i>ndo</i></p>
			<p><i>ndes</i></p>
			<p><i>nde</i></p>
			<p><i>ndemos</i></p>
			<p><i>ndeis</i></p>
			<p><i>ndem</i></p>
		</presente>
		<pretérito-imperfeito>
			<p><i>ndia</i></p>
			<p><i>ndias</i></p>
			<p><i>ndia</i></p>
			<p><i>ndíamos</i></p>
			<p><i>ndíeis</i></p>
			<p><i>ndiam</i></p>
		</pretérito-imperfeito>
		<pretérito-mais-que-perfeito>
			<p><i>ndera</i></p>
			<p><i>nderas</i></p>
			<p><i>ndera</i></p>
			<p><i>ndêramos</i></p>
			<p><i>ndêreis</i></p>
			<p><i>nderam</i></p>
		</pretérito-mais-que-perfeito>
		<pretérito-perfeito>
			<p><i>ndi</i></p>
			<p><i>ndeste</i></p>
			<p><i>ndeu</i></p>
			<p><i>ndemos</i></p>
			<p><i>ndestes</i></p>
			<p><i>nderam</i></p>
		</pretérito-perfeito>
		<futuro-do-presente>
			<p><i>nderei</i></p>
			<p><i>nderás</i></p>
			<p><i>nderá</i></p>
			<p><i>nderemos</i></p>
			<p><i>ndereis</i></p>
			<p><i>nderão</i></p>
		</futuro-do-presente>
		</Indicativo>
	<Condicional>
		<futuro-do-pretérito>
			<p><i>nderia</i></p>
			<p><i>nderias</i></p>
			<p><i>nderia</i></p>
			<p><i>nderíamos</i></p>
			<p><i>nderíeis</i></p>
			<p><i>nderiam</i></p>
		</futuro-do-pretérito>
		</Condicional>
	<Subjuntivo>
		<presente>
			<p><i>nda</i></p>
			<p><i>ndas</i></p>
			<p><i>nda</i></p>
			<p><i>ndamos</i></p>
			<p><i>ndais</i></p>
			<p><i>ndam</i></p>
		</presente>
		<pretérito-imperfeito>
			<p><i>ndesse</i></p>
			<p><i>ndesses</i></p>
			<p><i>ndesse</i></p>
			<p><i>ndêssemos</i></p>
			<p><i>ndêsseis</i></p>
			<p><i>ndessem</i></p>
		</pretérito-imperfeito>
		<futuro>
			<p><i>nder</i></p>
			<p><i>nderes</i></p>
			<p><i>nder</i></p>
			<p><i>ndermos</i></p>
			<p><i>nderdes</i></p>
			<p><i>nderem</i></p>
		</futuro>
		</Subjuntivo>
	<Infinitivo>
		<infinitivo-pessoal-presente>
			<p><i>nder</i></p>
			<p><i>nderes</i></p>
			<p><i>nder</i></p>
			<p><i>ndermos</i></p>
			<p><i>nderdes</i></p>
			<p><i>nderem</i></p>
		</infinitivo-pessoal-presente>
		<infinitivo>
			<p><i>nder</i></p>
			<p><i>ndido</i></p>
		</infinitivo>
	</Infinitivo>
	<Imperativo>
		<afirmativo>
			<p><i>-</i></p>
			<p><i>nde</i></p>
			<p><i>nda</i></p>
			<p><i>ndamos</i></p>
			<p><i>ndei</i></p>
			<p><i>ndam</i></p>
		</afirmativo>
		<negativo>
			<p><i>-</i></p>
			<p><i>ndas</i></p>
			<p><i>nda</i></p>
			<p><i>ndamos</i></p>
			<p><i>ndais</i></p>
			<p><i>ndam</i></p>
		</negativo>
	</Imperativo>
	<Gerúndio>
		<gerúndio>
			<p><i>ndendo</i></p>
			<p><i>ndido</i></p>
		</gerúndio>
	</Gerúndio>
	<Particípio>
		<particípio>
			<p><i>so</i></p>
		</particípio>
	</Particípio>
</template>

<template name="ace:nder-se">
	<Indicativo>
		<presente>
			<p><i>ndo-me</i></p>
			<p><i>ndes-te</i></p>
			<p><i>nde-se</i></p>
			<p><i>ndemo-nos</i></p>
			<p><i>ndeis-vos</i></p>
			<p><i>ndem-se</i></p>
		</presente>
		<pretérito-imperfeito>
			<p><i>ndia-me</i></p>
			<p><i>ndias-te</i></p>
			<p><i>ndia-se</i></p>
			<p><i>ndíamo-nos</i></p>
			<p><i>ndíeis-vos</i></p>
			<p><i>ndiam-se</i></p>
		</pretérito-imperfeito>
		<pretérito-mais-que-perfeito>
			<p><i>ndera-me</i></p>
			<p><i>nderas-te</i></p>
			<p><i>ndera-se</i></p>
			<p><i>ndêramo-nos</i></p>
			<p><i>ndêreis-vos</i></p>
			<p><i>nderam-se</i></p>
		</pretérito-mais-que-perfeito>
		<pretérito-perfeito>
			<p><i>ndi-me</i></p>
			<p><i>ndeste-te</i></p>
			<p><i>ndeu-se</i></p>
			<p><i>ndemo-nos</i></p>
			<p><i>ndestes-vos</i></p>
			<p><i>nderam-se</i></p>
		</pretérito-perfeito>
		<futuro-do-presente>
			<p><i>nder-me-ei</i></p>
			<p><i>nder-te-ás</i></p>
			<p><i>nder-se-á</i></p>
			<p><i>nder-nos-emos</i></p>
			<p><i>nder-vos-eis</i></p>
			<p><i>nder-se-ão</i></p>
		</futuro-do-presente>
		</Indicativo>
	<Condicional>
		<futuro-do-pretérito>
			<p><i>nder-me-ia</i></p>
			<p><i>nder-te-ias</i></p>
			<p><i>nder-se-ia</i></p>
			<p><i>nder-nos-íamos</i></p>
			<p><i>nder-vos-íeis</i></p>
			<p><i>nder-se-iam</i></p>
		</futuro-do-pretérito>
		</Condicional>
	<Subjuntivo>
		<presente>
			<p><i>nda-me</i></p>
			<p><i>ndas-te</i></p>
			<p><i>nda-se</i></p>
			<p><i>ndamo-nos</i></p>
			<p><i>ndais-vos</i></p>
			<p><i>ndam-se</i></p>
		</presente>
		<pretérito-imperfeito>
			<p><i>ndesse-me</i></p>
			<p><i>ndesses-te</i></p>
			<p><i>ndesse-se</i></p>
			<p><i>ndêssemo-nos</i></p>
			<p><i>ndêsseis-vos</i></p>
			<p><i>ndessem-se</i></p>
		</pretérito-imperfeito>
		<futuro>
			<p><i>nder-me</i></p>
			<p><i>nderes-te</i></p>
			<p><i>nder-se</i></p>
			<p><i>ndermo-nos</i></p>
			<p><i>nderdes-vos</i></p>
			<p><i>nderem-se</i></p>
		</futuro>
		</Subjuntivo>
	<Infinitivo>
		<infinitivo-pessoal-presente>
			<p><i>nder-me</i></p>
			<p><i>nderes-te</i></p>
			<p><i>nder-se</i></p>
			<p><i>ndermo-nos</i></p>
			<p><i>nderdes-vos</i></p>
			<p><i>nderem-se</i></p>
		</infinitivo-pessoal-presente>
		<infinitivo>
			<p><i>nder-se</i></p>
			<p><i>ndido</i></p>
		</infinitivo>
	</Infinitivo>
	<Imperativo>
		<afirmativo>
			<p><i>-</i></p>
			<p><i>nde-te</i></p>
			<p><i>nda-se</i></p>
			<p><i>ndamo-nos</i></p>
			<p><i>ndei-vos</i></p>
			<p><i>ndam-se</i></p>
		</afirmativo>
		<negativo>
			<p><i>-</i></p>
			<p><i>ndas</i></p>
			<p><i>nda</i></p>
			<p><i>ndamos</i></p>
			<p><i>ndais</i></p>
			<p><i>ndam</i></p>
		</negativo>
	</Imperativo>
	<Gerúndio>
		<gerúndio>
			<p><i>ndendo-se</i></p>
			<p><i>ndido</i></p>
		</gerúndio>
	</Gerúndio>
	<Particípio>
		<particípio>
			<p><i>so</i></p>
		</particípio>
	</Particípio>
</template>

<template name="ach:ar">
	<Indicativo>
		<presente>
			<p><i>o</i></p>
			<p><i>as</i></p>
			<p><i>a</i></p>
			<p><i>amos</i></p>
			<p><i>ais</i></p>
			<p><i>am</i></p>
		</presente>
		<pretérito-imperfeito>
			<p><i>ava</i></p>
			<p><i>avas</i></p>
			<p><i>ava</i></p>
			<p><i>ávamos</i></p>
			<p><i>áveis</i></p>
			<p><i>avam</i></p>
		</pretérito-imperfeito>
		<pretérito-mais-que-perfeito>
			<p><i>ara</i></p>
			<p><i>aras</i></p>
			<p><i>ara</i></p>
			<p><i>áramos</i></p>
			<p><i>áreis</i></p>
			<p><i>aram</i></p>
		</pretérito-mais-que-perfeito>
		<pretérito-perfeito>
			<p><i>ei</i></p>
			<p><i>aste</i></p>
			<p><i>ou</i></p>
			<p><i>ámos</i></p>
			<p><i>astes</i></p>
			<p><i>aram</i></p>
		</pretérito-perfeito>
		<futuro-do-presente>
			<p><i>arei</i></p>
			<p><i>arás</i></p>
			<p><i>ará</i></p>
			<p><i>aremos</i></p>
			<p><i>areis</i></p>
			<p><i>arão</i></p>
		</futuro-do-presente>
		</Indicativo>
	<Condicional>
		<futuro-do-pretérito>
			<p><i>aria</i></p>
			<p><i>arias</i></p>
			<p><i>aria</i></p>
			<p><i>aríamos</i></p>
			<p><i>aríeis</i></p>
			<p><i>ariam</i></p>
		</futuro-do-pretérito>
		</Condicional>
	<Subjuntivo>
		<presente>
			<p><i>e</i></p>
			<p><i>es</i></p>
			<p><i>e</i></p>
			<p><i>emos</i></p>
			<p><i>eis</i></p>
			<p><i>em</i></p>
		</presente>
		<pretérito-imperfeito>
			<p><i>asse</i></p>
			<p><i>asses</i></p>
			<p><i>asse</i></p>
			<p><i>ássemos</i></p>
			<p><i>ásseis</i></p>
			<p><i>assem</i></p>
		</pretérito-imperfeito>
		<futuro>
			<p><i>ar</i></p>
			<p><i>ares</i></p>
			<p><i>ar</i></p>
			<p><i>armos</i></p>
			<p><i>ardes</i></p>
			<p><i>arem</i></p>
		</futuro>
		</Subjuntivo>
	<Infinitivo>
		<infinitivo-pessoal-presente>
			<p><i>ar</i></p>
			<p><i>ares</i></p>
			<p><i>ar</i></p>
			<p><i>armos</i></p>
			<p><i>ardes</i></p>
			<p><i>arem</i></p>
		</infinitivo-pessoal-presente>
		<infinitivo>
			<p><i>ar</i></p>
			<p><i>ado</i></p>
		</infinitivo>
	</Infinitivo>
	<Imperativo>
		<afirmativo>
			<p><i>-</i></p>
			<p><i>a</i></p>
			<p><i>e</i></p>
			<p><i>emos</i></p>
			<p><i>ai</i></p>
			<p><i>em</i></p>
		</afirmativo>
		<negativo>
			<p><i>-</i></p>
			<p><i>es</i></p>
			<p><i>e</i></p>
			<p><i>emos</i></p>
			<p><i>eis</i></p>
			<p><i>em</i></p>
		</negativo>
	</Imperativo>
	<Gerúndio>
		<gerúndio>
			<p><i>ando</i></p>
			<p><i>ado</i></p>
		</gerúndio>
	</Gerúndio>
	<Particípio>
		<particípio>
			<p><i>ado</i></p>
		</particípio>
	</Particípio>
</template>

<template name="ach:ar-se">
	<Indicativo>
		<presente>
			<p><i>o-me</i></p>
			<p><i>as-te</i></p>
			<p><i>a-se</i></p>
			<p><i>amo-nos</i></p>
			<p><i>ais-vos</i></p>
			<p><i>am-se</i></p>
		</presente>
		<pretérito-imperfeito>
			<p><i>ava-me</i></p>
			<p><i>avas-te</i></p>
			<p><i>ava-se</i></p>
			<p><i>ávamo-nos</i></p>
			<p><i>áveis-vos</i></p>
			<p><i>avam-se</i></p>
		</pretérito-imperfeito>
		<pretérito-mais-que-perfeito>
			<p><i>ara-me</i></p>
			<p><i>aras-te</i></p>
			<p><i>ara-se</i></p>
			<p><i>áramo-nos</i></p>
			<p><i>áreis-vos</i></p>
			<p><i>aram-se</i></p>
		</pretérito-mais-que-perfeito>
		<pretérito-perfeito>
			<p><i>ei-me</i></p>
			<p><i>aste-te</i></p>
			<p><i>ou-se</i></p>
			<p><i>)</i></p>
			<p><i>astes-vos</i></p>
			<p><i>aram-se</i></p>
		</pretérito-perfeito>
		<futuro-do-presente>
			<p><i>ar-me-ei</i></p>
			<p><i>ar-te-ás</i></p>
			<p><i>ar-se-á</i></p>
			<p><i>ar-nos-emos</i></p>
			<p><i>ar-vos-eis</i></p>
			<p><i>ar-se-ão</i></p>
		</futuro-do-presente>
		</Indicativo>
	<Condicional>
		<futuro-do-pretérito>
			<p><i>ar-me-ia</i></p>
			<p><i>ar-te-ias</i></p>
			<p><i>ar-se-ia</i></p>
			<p><i>ar-nos-íamos</i></p>
			<p><i>ar-vos-íeis</i></p>
			<p><i>ar-se-iam</i></p>
		</futuro-do-pretérito>
		</Condicional>
	<Subjuntivo>
		<presente>
			<p><i>e-me</i></p>
			<p><i>es-te</i></p>
			<p><i>e-se</i></p>
			<p><i>emo-nos</i></p>
			<p><i>eis-vos</i></p>
			<p><i>em-se</i></p>
		</presente>
		<pretérito-imperfeito>
			<p><i>asse-me</i></p>
			<p><i>asses-te</i></p>
			<p><i>asse-se</i></p>
			<p><i>ássemo-nos</i></p>
			<p><i>ásseis-vos</i></p>
			<p><i>assem-se</i></p>
		</pretérito-imperfeito>
		<futuro>
			<p><i>ar-me</i></p>
			<p><i>ares-te</i></p>
			<p><i>ar-se</i></p>
			<p><i>armo-nos</i></p>
			<p><i>ardes-vos</i></p>
			<p><i>arem-se</i></p>
		</futuro>
		</Subjuntivo>
	<Infinitivo>
		<infinitivo-pessoal-presente>
			<p><i>ar-me</i></p>
			<p><i>ares-te</i></p>
			<p><i>ar-se</i></p>
			<p><i>armo-nos</i></p>
			<p><i>ardes-vos</i></p>
			<p><i>arem-se</i></p>
		</infinitivo-pessoal-presente>
		<infinitivo>
			<p><i>ar-se</i></p>
			<p><i>ado</i></p>
		</infinitivo>
	</Infinitivo>
	<Imperativo>
		<afirmativo>
			<p><i>-</i></p>
			<p><i>a-te</i></p>
			<p><i>e-se</i></p>
			<p><i>emo-nos</i></p>
			<p><i>ai-vos</i></p>
			<p><i>em-se</i></p>
		</afirmativo>
		<negativo>
			<p><i>-</i></p>
			<p><i>es</i></p>
			<p><i>e</i></p>
			<p><i>emos</i></p>
			<p><i>eis</i></p>
			<p><i>em</i></p>
		</negativo>
	</Imperativo>
	<Gerúndio>
		<gerúndio>
			<p><i>ando-se</i></p>
			<p><i>ado</i></p>
		</gerúndio>
	</Gerúndio>
	<Particípio>
		<particípio>
			<p><i>ado</i></p>
		</particípio>
	</Particípio>
</template>

<template name="acin:gir-se">
	<Indicativo>
		<presente>
			<p><i>jo-me</i></p>
			<p><i>ges-te</i></p>
			<p><i>ge-se</i></p>
			<p><i>gimo-nos</i></p>
			<p><i>gis-vos</i></p>
			<p><i>gem-se</i></p>
		</presente>
		<pretérito-imperfeito>
			<p><i>gia-me</i></p>
			<p><i>gias-te</i></p>
			<p><i>gia-se</i></p>
			<p><i>gíamo-nos</i></p>
			<p><i>gíeis-vos</i></p>
			<p><i>giam-se</i></p>
		</pretérito-imperfeito>
		<pretérito-mais-que-perfeito>
			<p><i>gira-me</i></p>
			<p><i>giras-te</i></p>
			<p><i>gira-se</i></p>
			<p><i>gíramo-nos</i></p>
			<p><i>gíreis-vos</i></p>
			<p><i>giram-se</i></p>
		</pretérito-mais-que-perfeito>
		<pretérito-perfeito>
			<p><i>gi-me</i></p>
			<p><i>giste-te</i></p>
			<p><i>giu-se</i></p>
			<p><i>gimo-nos</i></p>
			<p><i>gistes-vos</i></p>
			<p><i>giram-se</i></p>
		</pretérito-perfeito>
		<futuro-do-presente>
			<p><i>gir-me-ei</i></p>
			<p><i>gir-te-ás</i></p>
			<p><i>gir-se-á</i></p>
			<p><i>gir-nos-emos</i></p>
			<p><i>gir-vos-eis</i></p>
			<p><i>gir-se-ão</i></p>
		</futuro-do-presente>
		</Indicativo>
	<Condicional>
		<futuro-do-pretérito>
			<p><i>gir-me-ia</i></p>
			<p><i>gir-te-ias</i></p>
			<p><i>gir-se-ia</i></p>
			<p><i>gir-nos-íamos</i></p>
			<p><i>gir-vos-íeis</i></p>
			<p><i>gir-se-iam</i></p>
		</futuro-do-pretérito>
		</Condicional>
	<Subjuntivo>
		<presente>
			<p><i>ja-me</i></p>
			<p><i>jas-te</i></p>
			<p><i>ja-se</i></p>
			<p><i>jamo-nos</i></p>
			<p><i>jais-vos</i></p>
			<p><i>jam-se</i></p>
		</presente>
		<pretérito-imperfeito>
			<p><i>gisse-me</i></p>
			<p><i>gisses-te</i></p>
			<p><i>gisse-se</i></p>
			<p><i>gíssemo-nos</i></p>
			<p><i>gísseis-vos</i></p>
			<p><i>gissem-se</i></p>
		</pretérito-imperfeito>
		<futuro>
			<p><i>gir-me</i></p>
			<p><i>gires-te</i></p>
			<p><i>gir-se</i></p>
			<p><i>girmo-nos</i></p>
			<p><i>girdes-vos</i></p>
			<p><i>girem-se</i></p>
		</futuro>
		</Subjuntivo>
	<Infinitivo>
		<infinitivo-pessoal-presente>
			<p><i>gir-me</i></p>
			<p><i>gires-te</i></p>
			<p><i>gir-se</i></p>
			<p><i>girmo-nos</i></p>
			<p><i>girdes-vos</i></p>
			<p><i>girem-se</i></p>
		</infinitivo-pessoal-presente>
		<infinitivo>
			<p><i>gir-se</i></p>
			<p><i>gido</i></p>
		</infinitivo>
	</Infinitivo>
	<Imperativo>
		<afirmativo>
			<p><i>-</i></p>
			<p><i>ge-te</i></p>
			<p><i>ja-se</i></p>
			<p><i>jamo-nos</i></p>
			<p><i>gi-vos</i></p>
			<p><i>jam-se</i></p>
		</afirmativo>
		<negativo>
			<p><i>-</i></p>
			<p><i>jas</i></p>
			<p><i>ja</i></p>
			<p><i>jamos</i></p>
			<p><i>jais</i></p>
			<p><i>jam</i></p>
		</negativo>
	</Imperativo>
	<Gerúndio>
		<gerúndio>
			<p><i>gindo-se</i></p>
			<p><i>gido</i></p>
		</gerúndio>
	</Gerúndio>
	<Particípio>
		<particípio>
			<p><i>gido</i></p>
		</particípio>
	</Particípio>
</template>

<template name="ac:udir-se">
	<Indicativo>
		<presente>
			<p><i>udo-me</i></p>
			<p><i>odes-te</i></p>
			<p><i>ode-se</i></p>
			<p><i>udimo-nos</i></p>
			<p><i>udis-vos</i></p>
			<p><i>odem-se</i></p>
		</presente>
		<pretérito-imperfeito>
			<p><i>udia-me</i></p>
			<p><i>udias-te</i></p>
			<p><i>udia-se</i></p>
			<p><i>udíamo-nos</i></p>
			<p><i>udíeis-vos</i></p>
			<p><i>udiam-se</i></p>
		</pretérito-imperfeito>
		<pretérito-mais-que-perfeito>
			<p><i>udira-me</i></p>
			<p><i>udiras-te</i></p>
			<p><i>udira-se</i></p>
			<p><i>udíramo-nos</i></p>
			<p><i>udíreis-vos</i></p>
			<p><i>udiram-se</i></p>
		</pretérito-mais-que-perfeito>
		<pretérito-perfeito>
			<p><i>udi-me</i></p>
			<p><i>udiste-te</i></p>
			<p><i>udiu-se</i></p>
			<p><i>udimo-nos</i></p>
			<p><i>udistes-vos</i></p>
			<p><i>udiram-se</i></p>
		</pretérito-perfeito>
		<futuro-do-presente>
			<p><i>udir-me-ei</i></p>
			<p><i>udir-te-ás</i></p>
			<p><i>udir-se-á</i></p>
			<p><i>udir-nos-emos</i></p>
			<p><i>udir-vos-eis</i></p>
			<p><i>udir-se-ão</i></p>
		</futuro-do-presente>
		</Indicativo>
	<Condicional>
		<futuro-do-pretérito>
			<p><i>udir-me-ia</i></p>
			<p><i>udir-te-ias</i></p>
			<p><i>udir-se-ia</i></p>
			<p><i>udir-nos-íamos</i></p>
			<p><i>udir-vos-íeis</i></p>
			<p><i>udir-se-iam</i></p>
		</futuro-do-pretérito>
		</Condicional>
	<Subjuntivo>
		<presente>
			<p><i>uda-me</i></p>
			<p><i>udas-te</i></p>
			<p><i>uda-se</i></p>
			<p><i>udamo-nos</i></p>
			<p><i>udais-vos</i></p>
			<p><i>udam-se</i></p>
		</presente>
		<pretérito-imperfeito>
			<p><i>udisse-me</i></p>
			<p><i>udisses-te</i></p>
			<p><i>udisse-se</i></p>
			<p><i>udíssemo-nos</i></p>
			<p><i>udísseis-vos</i></p>
			<p><i>udissem-se</i></p>
		</pretérito-imperfeito>
		<futuro>
			<p><i>udir-me</i></p>
			<p><i>udires-te</i></p>
			<p><i>udir-se</i></p>
			<p><i>udirmo-nos</i></p>
			<p><i>udirdes-vos</i></p>
			<p><i>udirem-se</i></p>
		</futuro>
		</Subjuntivo>
	<Infinitivo>
		<infinitivo-pessoal-presente>
			<p><i>udir-me</i></p>
			<p><i>udires-te</i></p>
			<p><i>udir-se</i></p>
			<p><i>udirmo-nos</i></p>
			<p><i>udirdes-vos</i></p>
			<p><i>udirem-se</i></p>
		</infinitivo-pessoal-presente>
		<infinitivo>
			<p><i>udir-se</i></p>
			<p><i>udido</i></p>
		</infinitivo>
	</Infinitivo>
	<Imperativo>
		<afirmativo>
			<p><i>-</i></p>
			<p><i>ode-te</i></p>
			<p><i>uda-se</i></p>
			<p><i>udamo-nos</i></p>
			<p><i>udi-vos</i></p>
			<p><i>udam-se</i></p>
		</afirmativo>
		<negativo>
			<p><i>-</i></p>
			<p><i>udas</i></p>
			<p><i>uda</i></p>
			<p><i>udamos</i></p>
			<p><i>udais</i></p>
			<p><i>udam</i></p>
		</negativo>
	</Imperativo>
	<Gerúndio>
		<gerúndio>
			<p><i>udindo-se</i></p>
			<p><i>udido</i></p>
		</gerúndio>
	</Gerúndio>
	<Particípio>
		<particípio>
			<p><i>udido</i></p>
		</particípio>
	</Particípio>
</template>

<template name="adeq:uar-se">
	<Indicativo>
		<presente>
			<p><i>uo-me</i></p>
			<p><i>uas-te</i></p>
			<p><i>ua-se</i></p>
			<p><i>uamo-nos</i></p>
			<p><i>uais-vos</i></p>
			<p><i>uam-se</i></p>
		</presente>
		<pretérito-imperfeito>
			<p><i>uava-me</i></p>
			<p><i>uavas-te</i></p>
			<p><i>uava-se</i></p>
			<p><i>uávamo-nos</i></p>
			<p><i>uáveis-vos</i></p>
			<p><i>uavam-se</i></p>
		</pretérito-imperfeito>
		<pretérito-mais-que-perfeito>
			<p><i>uara-me</i></p>
			<p><i>uaras-te</i></p>
			<p><i>uara-se</i></p>
			<p><i>uáramo-nos</i></p>
			<p><i>uáreis-vos</i></p>
			<p><i>uaram-se</i></p>
		</pretérito-mais-que-perfeito>
		<pretérito-perfeito>
			<p><i>uei-me</i></p>
			<p><i>uaste-te</i></p>
			<p><i>uou-se</i></p>
			<p><i/></p>
			<p><i>uastes-vos</i></p>
			<p><i>uaram-se</i></p>
		</pretérito-perfeito>
		<futuro-do-presente>
			<p><i>uar-me-ei</i></p>
			<p><i>uar-te-ás</i></p>
			<p><i>uar-se-á</i></p>
			<p><i>uar-nos-emos</i></p>
			<p><i>uar-vos-eis</i></p>
			<p><i>uar-se-ão</i></p>
		</futuro-do-presente>
		</Indicativo>
	<Condicional>
		<futuro-do-pretérito>
			<p><i>uar-me-ia</i></p>
			<p><i>uar-te-ias</i></p>
			<p><i>uar-se-ia</i></p>
			<p><i>uar-nos-íamos</i></p>
			<p><i>uar-vos-íeis</i></p>
			<p><i>uar-se-iam</i></p>
		</futuro-do-pretérito>
		</Condicional>
	<Subjuntivo>
		<presente>
			<p><i>úe-me</i></p>
			<p><i>úes-te</i></p>
			<p><i>úe-se</i></p>
			<p><i>uemo-nos</i></p>
			<p><i>ueis-vos</i></p>
			<p><i>úem-se</i></p>
		</presente>
		<pretérito-imperfeito>
			<p><i>uasse-me</i></p>
			<p><i>uasses-te</i></p>
			<p><i>uasse-se</i></p>
			<p><i>uássemo-nos</i></p>
			<p><i>uásseis-vos</i></p>
			<p><i>uassem-se</i></p>
		</pretérito-imperfeito>
		<futuro>
			<p><i>uar-me</i></p>
			<p><i>uares-te</i></p>
			<p><i>uar-se</i></p>
			<p><i>uarmo-nos</i></p>
			<p><i>uardes-vos</i></p>
			<p><i>uarem-se</i></p>
		</futuro>
		</Subjuntivo>
	<Infinitivo>
		<infinitivo-pessoal-presente>
			<p><i>uar-me</i></p>
			<p><i>uares-te</i></p>
			<p><i>uar-se</i></p>
			<p><i>uarmo-nos</i></p>
			<p><i>uardes-vos</i></p>
			<p><i>uarem-se</i></p>
		</infinitivo-pessoal-presente>
		<infinitivo>
			<p><i>uar-se</i></p>
			<p><i>uado</i></p>
		</infinitivo>
	</Infinitivo>
	<Imperativo>
		<afirmativo>
			<p><i>-</i></p>
			<p><i>ua-te</i></p>
			<p><i>úe-se</i></p>
			<p><i>uemo-nos</i></p>
			<p><i>uai-vos</i></p>
			<p><i>úem-se</i></p>
		</afirmativo>
		<negativo>
			<p><i>-</i></p>
			<p><i>úes</i></p>
			<p><i>úe</i></p>
			<p><i>uemos</i></p>
			<p><i>ueis</i></p>
			<p><i>úem</i></p>
		</negativo>
	</Imperativo>
	<Gerúndio>
		<gerúndio>
			<p><i>uando-se</i></p>
			<p><i>uado</i></p>
		</gerúndio>
	</Gerúndio>
	<Particípio>
		<particípio>
			<p><i>uado</i></p>
		</particípio>
	</Particípio>
</template>

<template name="ad:erir-se">
	<Indicativo>
		<presente>
			<p><i>iro-me</i></p>
			<p><i>eres-te</i></p>
			<p><i>ere-se</i></p>
			<p><i>erimo-nos</i></p>
			<p><i>eris-vos</i></p>
			<p><i>erem-se</i></p>
		</presente>
		<pretérito-imperfeito>
			<p><i>eria-me</i></p>
			<p><i>erias-te</i></p>
			<p><i>eria-se</i></p>
			<p><i>eríamo-nos</i></p>
			<p><i>eríeis-vos</i></p>
			<p><i>eriam-se</i></p>
		</pretérito-imperfeito>
		<pretérito-mais-que-perfeito>
			<p><i>erira-me</i></p>
			<p><i>eriras-te</i></p>
			<p><i>erira-se</i></p>
			<p><i>eríramo-nos</i></p>
			<p><i>eríreis-vos</i></p>
			<p><i>eriram-se</i></p>
		</pretérito-mais-que-perfeito>
		<pretérito-perfeito>
			<p><i>eri-me</i></p>
			<p><i>eriste-te</i></p>
			<p><i>eriu-se</i></p>
			<p><i>erimo-nos</i></p>
			<p><i>eristes-vos</i></p>
			<p><i>eriram-se</i></p>
		</pretérito-perfeito>
		<futuro-do-presente>
			<p><i>erir-me-ei</i></p>
			<p><i>erir-te-ás</i></p>
			<p><i>erir-se-á</i></p>
			<p><i>erir-nos-emos</i></p>
			<p><i>erir-vos-eis</i></p>
			<p><i>erir-se-ão</i></p>
		</futuro-do-presente>
		</Indicativo>
	<Condicional>
		<futuro-do-pretérito>
			<p><i>erir-me-ia</i></p>
			<p><i>erir-te-ias</i></p>
			<p><i>erir-se-ia</i></p>
			<p><i>erir-nos-íamos</i></p>
			<p><i>erir-vos-íeis</i></p>
			<p><i>erir-se-iam</i></p>
		</futuro-do-pretérito>
		</Condicional>
	<Subjuntivo>
		<presente>
			<p><i>ira-me</i></p>
			<p><i>iras-te</i></p>
			<p><i>ira-se</i></p>
			<p><i>iramo-nos</i></p>
			<p><i>irais-vos</i></p>
			<p><i>iram-se</i></p>
		</presente>
		<pretérito-imperfeito>
			<p><i>erisse-me</i></p>
			<p><i>erisses-te</i></p>
			<p><i>erisse-se</i></p>
			<p><i>eríssemo-nos</i></p>
			<p><i>erísseis-vos</i></p>
			<p><i>erissem-se</i></p>
		</pretérito-imperfeito>
		<futuro>
			<p><i>erir-me</i></p>
			<p><i>erires-te</i></p>
			<p><i>erir-se</i></p>
			<p><i>erirmo-nos</i></p>
			<p><i>erirdes-vos</i></p>
			<p><i>erirem-se</i></p>
		</futuro>
		</Subjuntivo>
	<Infinitivo>
		<infinitivo-pessoal-presente>
			<p><i>erir-me</i></p>
			<p><i>erires-te</i></p>
			<p><i>erir-se</i></p>
			<p><i>erirmo-nos</i></p>
			<p><i>erirdes-vos</i></p>
			<p><i>erirem-se</i></p>
		</infinitivo-pessoal-presente>
		<infinitivo>
			<p><i>erir-se</i></p>
			<p><i>erido</i></p>
		</infinitivo>
	</Infinitivo>
	<Imperativo>
		<afirmativo>
			<p><i>-</i></p>
			<p><i>ere-te</i></p>
			<p><i>ira-se</i></p>
			<p><i>iramo-nos</i></p>
			<p><i>eri-vos</i></p>
			<p><i>iram-se</i></p>
		</afirmativo>
		<negativo>
			<p><i>-</i></p>
			<p><i>iras</i></p>
			<p><i>ira</i></p>
			<p><i>iramos</i></p>
			<p><i>irais</i></p>
			<p><i>iram</i></p>
		</negativo>
	</Imperativo>
	<Gerúndio>
		<gerúndio>
			<p><i>erindo-se</i></p>
			<p><i>erido</i></p>
		</gerúndio>
	</Gerúndio>
	<Particípio>
		<particípio>
			<p><i>erido</i></p>
		</particípio>
	</Particípio>
</template>

<template name="adscr:ever">
	<Indicativo>
		<presente>
			<p><i>evo</i></p>
			<p><i>eves</i></p>
			<p><i>eve</i></p>
			<p><i>evemos</i></p>
			<p><i>eveis</i></p>
			<p><i>evem</i></p>
		</presente>
		<pretérito-imperfeito>
			<p><i>evia</i></p>
			<p><i>evias</i></p>
			<p><i>evia</i></p>
			<p><i>evíamos</i></p>
			<p><i>evíeis</i></p>
			<p><i>eviam</i></p>
		</pretérito-imperfeito>
		<pretérito-mais-que-perfeito>
			<p><i>evera</i></p>
			<p><i>everas</i></p>
			<p><i>evera</i></p>
			<p><i>evêramos</i></p>
			<p><i>evêreis</i></p>
			<p><i>everam</i></p>
		</pretérito-mais-que-perfeito>
		<pretérito-perfeito>
			<p><i>evi</i></p>
			<p><i>eveste</i></p>
			<p><i>eveu</i></p>
			<p><i>evemos</i></p>
			<p><i>evestes</i></p>
			<p><i>everam</i></p>
		</pretérito-perfeito>
		<futuro-do-presente>
			<p><i>everei</i></p>
			<p><i>everás</i></p>
			<p><i>everá</i></p>
			<p><i>everemos</i></p>
			<p><i>evereis</i></p>
			<p><i>everão</i></p>
		</futuro-do-presente>
		</Indicativo>
	<Condicional>
		<futuro-do-pretérito>
			<p><i>everia</i></p>
			<p><i>everias</i></p>
			<p><i>everia</i></p>
			<p><i>everíamos</i></p>
			<p><i>everíeis</i></p>
			<p><i>everiam</i></p>
		</futuro-do-pretérito>
		</Condicional>
	<Subjuntivo>
		<presente>
			<p><i>eva</i></p>
			<p><i>evas</i></p>
			<p><i>eva</i></p>
			<p><i>evamos</i></p>
			<p><i>evais</i></p>
			<p><i>evam</i></p>
		</presente>
		<pretérito-imperfeito>
			<p><i>evesse</i></p>
			<p><i>evesses</i></p>
			<p><i>evesse</i></p>
			<p><i>evêssemos</i></p>
			<p><i>evêsseis</i></p>
			<p><i>evessem</i></p>
		</pretérito-imperfeito>
		<futuro>
			<p><i>ever</i></p>
			<p><i>everes</i></p>
			<p><i>ever</i></p>
			<p><i>evermos</i></p>
			<p><i>everdes</i></p>
			<p><i>everem</i></p>
		</futuro>
		</Subjuntivo>
	<Infinitivo>
		<infinitivo-pessoal-presente>
			<p><i>ever</i></p>
			<p><i>everes</i></p>
			<p><i>ever</i></p>
			<p><i>evermos</i></p>
			<p><i>everdes</i></p>
			<p><i>everem</i></p>
		</infinitivo-pessoal-presente>
		<infinitivo>
			<p><i>ever</i></p>
			<p><i>ito</i></p>
		</infinitivo>
	</Infinitivo>
	<Imperativo>
		<afirmativo>
			<p><i>-</i></p>
			<p><i>eve</i></p>
			<p><i>eva</i></p>
			<p><i>evamos</i></p>
			<p><i>evei</i></p>
			<p><i>evam</i></p>
		</afirmativo>
		<negativo>
			<p><i>-</i></p>
			<p><i>evas</i></p>
			<p><i>eva</i></p>
			<p><i>evamos</i></p>
			<p><i>evais</i></p>
			<p><i>evam</i></p>
		</negativo>
	</Imperativo>
	<Gerúndio>
		<gerúndio>
			<p><i>evendo</i></p>
			<p><i>ito</i></p>
		</gerúndio>
	</Gerúndio>
	<Particípio>
		<particípio>
			<p><i>ito</i></p>
		</particípio>
	</Particípio>
</template>

<template name="adscr:ever-se">
	<Indicativo>
		<presente>
			<p><i>evo-me</i></p>
			<p><i>eves-te</i></p>
			<p><i>eve-se</i></p>
			<p><i>evemo-nos</i></p>
			<p><i>eveis-vos</i></p>
			<p><i>evem-se</i></p>
		</presente>
		<pretérito-imperfeito>
			<p><i>evia-me</i></p>
			<p><i>evias-te</i></p>
			<p><i>evia-se</i></p>
			<p><i>evíamo-nos</i></p>
			<p><i>evíeis-vos</i></p>
			<p><i>eviam-se</i></p>
		</pretérito-imperfeito>
		<pretérito-mais-que-perfeito>
			<p><i>evera-me</i></p>
			<p><i>everas-te</i></p>
			<p><i>evera-se</i></p>
			<p><i>evêramo-nos</i></p>
			<p><i>evêreis-vos</i></p>
			<p><i>everam-se</i></p>
		</pretérito-mais-que-perfeito>
		<pretérito-perfeito>
			<p><i>evi-me</i></p>
			<p><i>eveste-te</i></p>
			<p><i>eveu-se</i></p>
			<p><i>evemo-nos</i></p>
			<p><i>evestes-vos</i></p>
			<p><i>everam-se</i></p>
		</pretérito-perfeito>
		<futuro-do-presente>
			<p><i>ever-me-ei</i></p>
			<p><i>ever-te-ás</i></p>
			<p><i>ever-se-á</i></p>
			<p><i>ever-nos-emos</i></p>
			<p><i>ever-vos-eis</i></p>
			<p><i>ever-se-ão</i></p>
		</futuro-do-presente>
		</Indicativo>
	<Condicional>
		<futuro-do-pretérito>
			<p><i>ever-me-ia</i></p>
			<p><i>ever-te-ias</i></p>
			<p><i>ever-se-ia</i></p>
			<p><i>ever-nos-íamos</i></p>
			<p><i>ever-vos-íeis</i></p>
			<p><i>ever-se-iam</i></p>
		</futuro-do-pretérito>
		</Condicional>
	<Subjuntivo>
		<presente>
			<p><i>eva-me</i></p>
			<p><i>evas-te</i></p>
			<p><i>eva-se</i></p>
			<p><i>evamo-nos</i></p>
			<p><i>evais-vos</i></p>
			<p><i>evam-se</i></p>
		</presente>
		<pretérito-imperfeito>
			<p><i>evesse-me</i></p>
			<p><i>evesses-te</i></p>
			<p><i>evesse-se</i></p>
			<p><i>evêssemo-nos</i></p>
			<p><i>evêsseis-vos</i></p>
			<p><i>evessem-se</i></p>
		</pretérito-imperfeito>
		<futuro>
			<p><i>ever-me</i></p>
			<p><i>everes-te</i></p>
			<p><i>ever-se</i></p>
			<p><i>evermo-nos</i></p>
			<p><i>everdes-vos</i></p>
			<p><i>everem-se</i></p>
		</futuro>
		</Subjuntivo>
	<Infinitivo>
		<infinitivo-pessoal-presente>
			<p><i>ever-me</i></p>
			<p><i>everes-te</i></p>
			<p><i>ever-se</i></p>
			<p><i>evermo-nos</i></p>
			<p><i>everdes-vos</i></p>
			<p><i>everem-se</i></p>
		</infinitivo-pessoal-presente>
		<infinitivo>
			<p><i>ever-se</i></p>
			<p><i>ito</i></p>
		</infinitivo>
	</Infinitivo>
	<Imperativo>
		<afirmativo>
			<p><i>-</i></p>
			<p><i>eve-te</i></p>
			<p><i>eva-se</i></p>
			<p><i>evamo-nos</i></p>
			<p><i>evei-vos</i></p>
			<p><i>evam-se</i></p>
		</afirmativo>
		<negativo>
			<p><i>-</i></p>
			<p><i>evas</i></p>
			<p><i>eva</i></p>
			<p><i>evamos</i></p>
			<p><i>evais</i></p>
			<p><i>evam</i></p>
		</negativo>
	</Imperativo>
	<Gerúndio>
		<gerúndio>
			<p><i>evendo-se</i></p>
			<p><i>ito</i></p>
		</gerúndio>
	</Gerúndio>
	<Particípio>
		<particípio>
			<p><i>ito</i></p>
		</particípio>
	</Particípio>
</template>

<template name="adv:ertir">
	<Indicativo>
		<presente>
			<p><i>irto</i></p>
			<p><i>ertes</i></p>
			<p><i>erte</i></p>
			<p><i>ertimos</i></p>
			<p><i>ertis</i></p>
			<p><i>ertem</i></p>
		</presente>
		<pretérito-imperfeito>
			<p><i>ertia</i></p>
			<p><i>ertias</i></p>
			<p><i>ertia</i></p>
			<p><i>ertíamos</i></p>
			<p><i>ertíeis</i></p>
			<p><i>ertiam</i></p>
		</pretérito-imperfeito>
		<pretérito-mais-que-perfeito>
			<p><i>ertira</i></p>
			<p><i>ertiras</i></p>
			<p><i>ertira</i></p>
			<p><i>ertíramos</i></p>
			<p><i>ertíreis</i></p>
			<p><i>ertiram</i></p>
		</pretérito-mais-que-perfeito>
		<pretérito-perfeito>
			<p><i>erti</i></p>
			<p><i>ertiste</i></p>
			<p><i>ertiu</i></p>
			<p><i>ertimos</i></p>
			<p><i>ertistes</i></p>
			<p><i>ertiram</i></p>
		</pretérito-perfeito>
		<futuro-do-presente>
			<p><i>ertirei</i></p>
			<p><i>ertirás</i></p>
			<p><i>ertirá</i></p>
			<p><i>ertiremos</i></p>
			<p><i>ertireis</i></p>
			<p><i>ertirão</i></p>
		</futuro-do-presente>
		</Indicativo>
	<Condicional>
		<futuro-do-pretérito>
			<p><i>ertiria</i></p>
			<p><i>ertirias</i></p>
			<p><i>ertiria</i></p>
			<p><i>ertiríamos</i></p>
			<p><i>ertiríeis</i></p>
			<p><i>ertiriam</i></p>
		</futuro-do-pretérito>
		</Condicional>
	<Subjuntivo>
		<presente>
			<p><i>irta</i></p>
			<p><i>irtas</i></p>
			<p><i>irta</i></p>
			<p><i>irtamos</i></p>
			<p><i>irtais</i></p>
			<p><i>irtam</i></p>
		</presente>
		<pretérito-imperfeito>
			<p><i>ertisse</i></p>
			<p><i>ertisses</i></p>
			<p><i>ertisse</i></p>
			<p><i>ertíssemos</i></p>
			<p><i>ertísseis</i></p>
			<p><i>ertissem</i></p>
		</pretérito-imperfeito>
		<futuro>
			<p><i>ertir</i></p>
			<p><i>ertires</i></p>
			<p><i>ertir</i></p>
			<p><i>ertirmos</i></p>
			<p><i>ertirdes</i></p>
			<p><i>ertirem</i></p>
		</futuro>
		</Subjuntivo>
	<Infinitivo>
		<infinitivo-pessoal-presente>
			<p><i>ertir</i></p>
			<p><i>ertires</i></p>
			<p><i>ertir</i></p>
			<p><i>ertirmos</i></p>
			<p><i>ertirdes</i></p>
			<p><i>ertirem</i></p>
		</infinitivo-pessoal-presente>
		<infinitivo>
			<p><i>ertir</i></p>
			<p><i>ertido</i></p>
		</infinitivo>
	</Infinitivo>
	<Imperativo>
		<afirmativo>
			<p><i>-</i></p>
			<p><i>erte</i></p>
			<p><i>irta</i></p>
			<p><i>irtamos</i></p>
			<p><i>erti</i></p>
			<p><i>irtam</i></p>
		</afirmativo>
		<negativo>
			<p><i>-</i></p>
			<p><i>irtas</i></p>
			<p><i>irta</i></p>
			<p><i>irtamos</i></p>
			<p><i>irtais</i></p>
			<p><i>irtam</i></p>
		</negativo>
	</Imperativo>
	<Gerúndio>
		<gerúndio>
			<p><i>ertindo</i></p>
			<p><i>ertido</i></p>
		</gerúndio>
	</Gerúndio>
	<Particípio>
		<particípio>
			<p><i>ertido</i></p>
		</particípio>
	</Particípio>
</template>

<template name="af:azer-se">
	<Indicativo>
		<presente>
			<p><i>aço-me</i></p>
			<p><i>azes-te</i></p>
			<p><i>az-se</i></p>
			<p><i>azemo-nos</i></p>
			<p><i>azeis-vos</i></p>
			<p><i>azem-se</i></p>
		</presente>
		<pretérito-imperfeito>
			<p><i>azia-me</i></p>
			<p><i>azias-te</i></p>
			<p><i>azia-se</i></p>
			<p><i>azíamo-nos</i></p>
			<p><i>azíeis-vos</i></p>
			<p><i>aziam-se</i></p>
		</pretérito-imperfeito>
		<pretérito-mais-que-perfeito>
			<p><i>izera-me</i></p>
			<p><i>izeras-te</i></p>
			<p><i>izera-se</i></p>
			<p><i>izéramo-nos</i></p>
			<p><i>izéreis-vos</i></p>
			<p><i>izeram-se</i></p>
		</pretérito-mais-que-perfeito>
		<pretérito-perfeito>
			<p><i>iz-me</i></p>
			<p><i>izeste-te</i></p>
			<p><i>ez-se</i></p>
			<p><i>izemo-nos</i></p>
			<p><i>izestes-vos</i></p>
			<p><i>izeram-se</i></p>
		</pretérito-perfeito>
		<futuro-do-presente>
			<p><i>azer-me-ei</i></p>
			<p><i>azer-te-ás</i></p>
			<p><i>azer-se-á</i></p>
			<p><i>azer-nos-emos</i></p>
			<p><i>azer-vos-eis</i></p>
			<p><i>azer-se-ão</i></p>
		</futuro-do-presente>
		</Indicativo>
	<Condicional>
		<futuro-do-pretérito>
			<p><i>azer-me-ia</i></p>
			<p><i>azer-te-ias</i></p>
			<p><i>azer-se-ia</i></p>
			<p><i>azer-nos-íamos</i></p>
			<p><i>azer-vos-íeis</i></p>
			<p><i>azer-se-iam</i></p>
		</futuro-do-pretérito>
		</Condicional>
	<Subjuntivo>
		<presente>
			<p><i>aça-me</i></p>
			<p><i>aças-te</i></p>
			<p><i>aça-se</i></p>
			<p><i>açamo-nos</i></p>
			<p><i>açais-vos</i></p>
			<p><i>açam-se</i></p>
		</presente>
		<pretérito-imperfeito>
			<p><i>izesse-me</i></p>
			<p><i>izesses-te</i></p>
			<p><i>izesse-se</i></p>
			<p><i>izéssemo-nos</i></p>
			<p><i>izésseis-vos</i></p>
			<p><i>izessem-se</i></p>
		</pretérito-imperfeito>
		<futuro>
			<p><i>izer-me</i></p>
			<p><i>izeres-te</i></p>
			<p><i>izer-se</i></p>
			<p><i>izermo-nos</i></p>
			<p><i>izerdes-vos</i></p>
			<p><i>izerem-se</i></p>
		</futuro>
		</Subjuntivo>
	<Infinitivo>
		<infinitivo-pessoal-presente>
			<p><i>azer-me</i></p>
			<p><i>azeres-te</i></p>
			<p><i>azer-se</i></p>
			<p><i>azermo-nos</i></p>
			<p><i>azerdes-vos</i></p>
			<p><i>azerem-se</i></p>
		</infinitivo-pessoal-presente>
		<infinitivo>
			<p><i>azer-se</i></p>
			<p><i>eito</i></p>
		</infinitivo>
	</Infinitivo>
	<Imperativo>
		<afirmativo>
			<p><i>-</i></p>
			<p><i>aze-te</i></p>
			<p><i>aça-se</i></p>
			<p><i>açamo-nos</i></p>
			<p><i>azei-vos</i></p>
			<p><i>açam-se</i></p>
		</afirmativo>
		<negativo>
			<p><i>-</i></p>
			<p><i>aças</i></p>
			<p><i>aça</i></p>
			<p><i>açamos</i></p>
			<p><i>açais</i></p>
			<p><i>açam</i></p>
		</negativo>
	</Imperativo>
	<Gerúndio>
		<gerúndio>
			<p><i>azendo-se</i></p>
			<p><i>eito</i></p>
		</gerúndio>
	</Gerúndio>
	<Particípio>
		<particípio>
			<p><i>eito</i></p>
		</particípio>
	</Particípio>
</template>

<template name="afe:ar">
	<Indicativo>
		<presente>
			<p><i>io</i></p>
			<p><i>ias</i></p>
			<p><i>ia</i></p>
			<p><i>amos</i></p>
			<p><i>ais</i></p>
			<p><i>iam</i></p>
		</presente>
		<pretérito-imperfeito>
			<p><i>ava</i></p>
			<p><i>avas</i></p>
			<p><i>ava</i></p>
			<p><i>ávamos</i></p>
			<p><i>áveis</i></p>
			<p><i>avam</i></p>
		</pretérito-imperfeito>
		<pretérito-mais-que-perfeito>
			<p><i>ara</i></p>
			<p><i>aras</i></p>
			<p><i>ara</i></p>
			<p><i>áramos</i></p>
			<p><i>áreis</i></p>
			<p><i>aram</i></p>
		</pretérito-mais-que-perfeito>
		<pretérito-perfeito>
			<p><i>ei</i></p>
			<p><i>aste</i></p>
			<p><i>ou</i></p>
			<p><i>)</i></p>
			<p><i>astes</i></p>
			<p><i>aram</i></p>
		</pretérito-perfeito>
		<futuro-do-presente>
			<p><i>arei</i></p>
			<p><i>arás</i></p>
			<p><i>ará</i></p>
			<p><i>aremos</i></p>
			<p><i>areis</i></p>
			<p><i>arão</i></p>
		</futuro-do-presente>
		</Indicativo>
	<Condicional>
		<futuro-do-pretérito>
			<p><i>aria</i></p>
			<p><i>arias</i></p>
			<p><i>aria</i></p>
			<p><i>aríamos</i></p>
			<p><i>aríeis</i></p>
			<p><i>ariam</i></p>
		</futuro-do-pretérito>
		</Condicional>
	<Subjuntivo>
		<presente>
			<p><i>ie</i></p>
			<p><i>ies</i></p>
			<p><i>ie</i></p>
			<p><i>emos</i></p>
			<p><i>eis</i></p>
			<p><i>iem</i></p>
		</presente>
		<pretérito-imperfeito>
			<p><i>asse</i></p>
			<p><i>asses</i></p>
			<p><i>asse</i></p>
			<p><i>ássemos</i></p>
			<p><i>ásseis</i></p>
			<p><i>assem</i></p>
		</pretérito-imperfeito>
		<futuro>
			<p><i>ar</i></p>
			<p><i>ares</i></p>
			<p><i>ar</i></p>
			<p><i>armos</i></p>
			<p><i>ardes</i></p>
			<p><i>arem</i></p>
		</futuro>
		</Subjuntivo>
	<Infinitivo>
		<infinitivo-pessoal-presente>
			<p><i>ar</i></p>
			<p><i>ares</i></p>
			<p><i>ar</i></p>
			<p><i>armos</i></p>
			<p><i>ardes</i></p>
			<p><i>arem</i></p>
		</infinitivo-pessoal-presente>
		<infinitivo>
			<p><i>ar</i></p>
			<p><i>ado</i></p>
		</infinitivo>
	</Infinitivo>
	<Imperativo>
		<afirmativo>
			<p><i>-</i></p>
			<p><i>ia</i></p>
			<p><i>ie</i></p>
			<p><i>emos</i></p>
			<p><i>ai</i></p>
			<p><i>iem</i></p>
		</afirmativo>
		<negativo>
			<p><i>-</i></p>
			<p><i>ies</i></p>
			<p><i>ie</i></p>
			<p><i>emos</i></p>
			<p><i>eis</i></p>
			<p><i>iem</i></p>
		</negativo>
	</Imperativo>
	<Gerúndio>
		<gerúndio>
			<p><i>ando</i></p>
			<p><i>ado</i></p>
		</gerúndio>
	</Gerúndio>
	<Particípio>
		<particípio>
			<p><i>ado</i></p>
		</particípio>
	</Particípio>
</template>

<template name="afe:ar-se">
	<Indicativo>
		<presente>
			<p><i>io-me</i></p>
			<p><i>ias-te</i></p>
			<p><i>ia-se</i></p>
			<p><i>amo-nos</i></p>
			<p><i>ais-vos</i></p>
			<p><i>iam-se</i></p>
		</presente>
		<pretérito-imperfeito>
			<p><i>ava-me</i></p>
			<p><i>avas-te</i></p>
			<p><i>ava-se</i></p>
			<p><i>ávamo-nos</i></p>
			<p><i>áveis-vos</i></p>
			<p><i>avam-se</i></p>
		</pretérito-imperfeito>
		<pretérito-mais-que-perfeito>
			<p><i>ara-me</i></p>
			<p><i>aras-te</i></p>
			<p><i>ara-se</i></p>
			<p><i>áramo-nos</i></p>
			<p><i>áreis-vos</i></p>
			<p><i>aram-se</i></p>
		</pretérito-mais-que-perfeito>
		<pretérito-perfeito>
			<p><i>ei-me</i></p>
			<p><i>aste-te</i></p>
			<p><i>ou-se</i></p>
			<p><i>)</i></p>
			<p><i>astes-vos</i></p>
			<p><i>aram-se</i></p>
		</pretérito-perfeito>
		<futuro-do-presente>
			<p><i>ar-me-ei</i></p>
			<p><i>ar-te-ás</i></p>
			<p><i>ar-se-á</i></p>
			<p><i>ar-nos-emos</i></p>
			<p><i>ar-vos-eis</i></p>
			<p><i>ar-se-ão</i></p>
		</futuro-do-presente>
		</Indicativo>
	<Condicional>
		<futuro-do-pretérito>
			<p><i>ar-me-ia</i></p>
			<p><i>ar-te-ias</i></p>
			<p><i>ar-se-ia</i></p>
			<p><i>ar-nos-íamos</i></p>
			<p><i>ar-vos-íeis</i></p>
			<p><i>ar-se-iam</i></p>
		</futuro-do-pretérito>
		</Condicional>
	<Subjuntivo>
		<presente>
			<p><i>ie-me</i></p>
			<p><i>ies-te</i></p>
			<p><i>ie-se</i></p>
			<p><i>emo-nos</i></p>
			<p><i>eis-vos</i></p>
			<p><i>iem-se</i></p>
		</presente>
		<pretérito-imperfeito>
			<p><i>asse-me</i></p>
			<p><i>asses-te</i></p>
			<p><i>asse-se</i></p>
			<p><i>ássemo-nos</i></p>
			<p><i>ásseis-vos</i></p>
			<p><i>assem-se</i></p>
		</pretérito-imperfeito>
		<futuro>
			<p><i>ar-me</i></p>
			<p><i>ares-te</i></p>
			<p><i>ar-se</i></p>
			<p><i>armo-nos</i></p>
			<p><i>ardes-vos</i></p>
			<p><i>arem-se</i></p>
		</futuro>
		</Subjuntivo>
	<Infinitivo>
		<infinitivo-pessoal-presente>
			<p><i>ar-me</i></p>
			<p><i>ares-te</i></p>
			<p><i>ar-se</i></p>
			<p><i>armo-nos</i></p>
			<p><i>ardes-vos</i></p>
			<p><i>arem-se</i></p>
		</infinitivo-pessoal-presente>
		<infinitivo>
			<p><i>ar-se</i></p>
			<p><i>ado</i></p>
		</infinitivo>
	</Infinitivo>
	<Imperativo>
		<afirmativo>
			<p><i>-</i></p>
			<p><i>ia-te</i></p>
			<p><i>ie-se</i></p>
			<p><i>emo-nos</i></p>
			<p><i>ai-vos</i></p>
			<p><i>iem-se</i></p>
		</afirmativo>
		<negativo>
			<p><i>-</i></p>
			<p><i>ies</i></p>
			<p><i>ie</i></p>
			<p><i>emos</i></p>
			<p><i>eis</i></p>
			<p><i>iem</i></p>
		</negativo>
	</Imperativo>
	<Gerúndio>
		<gerúndio>
			<p><i>ando-se</i></p>
			<p><i>ado</i></p>
		</gerúndio>
	</Gerúndio>
	<Particípio>
		<particípio>
			<p><i>ado</i></p>
		</particípio>
	</Particípio>
</template>

<template name="aga:uchar-se">
	<Indicativo>
		<presente>
			<p><i>úcho-me</i></p>
			<p><i>úchas-te</i></p>
			<p><i>úcha-se</i></p>
			<p><i>uchamo-nos</i></p>
			<p><i>uchais-vos</i></p>
			<p><i>úcham-se</i></p>
		</presente>
		<pretérito-imperfeito>
			<p><i>uchava-me</i></p>
			<p><i>uchavas-te</i></p>
			<p><i>uchava-se</i></p>
			<p><i>uchávamo-nos</i></p>
			<p><i>ucháveis-vos</i></p>
			<p><i>uchavam-se</i></p>
		</pretérito-imperfeito>
		<pretérito-mais-que-perfeito>
			<p><i>uchara-me</i></p>
			<p><i>ucharas-te</i></p>
			<p><i>uchara-se</i></p>
			<p><i>ucháramo-nos</i></p>
			<p><i>ucháreis-vos</i></p>
			<p><i>ucharam-se</i></p>
		</pretérito-mais-que-perfeito>
		<pretérito-perfeito>
			<p><i>uchei-me</i></p>
			<p><i>uchaste-te</i></p>
			<p><i>uchou-se</i></p>
			<p><i>)</i></p>
			<p><i>uchastes-vos</i></p>
			<p><i>ucharam-se</i></p>
		</pretérito-perfeito>
		<futuro-do-presente>
			<p><i>uchar-me-ei</i></p>
			<p><i>uchar-te-ás</i></p>
			<p><i>uchar-se-á</i></p>
			<p><i>uchar-nos-emos</i></p>
			<p><i>uchar-vos-eis</i></p>
			<p><i>uchar-se-ão</i></p>
		</futuro-do-presente>
		</Indicativo>
	<Condicional>
		<futuro-do-pretérito>
			<p><i>uchar-me-ia</i></p>
			<p><i>uchar-te-ias</i></p>
			<p><i>uchar-se-ia</i></p>
			<p><i>uchar-nos-íamos</i></p>
			<p><i>uchar-vos-íeis</i></p>
			<p><i>uchar-se-iam</i></p>
		</futuro-do-pretérito>
		</Condicional>
	<Subjuntivo>
		<presente>
			<p><i>úche-me</i></p>
			<p><i>úches-te</i></p>
			<p><i>úche-se</i></p>
			<p><i>uchemo-nos</i></p>
			<p><i>ucheis-vos</i></p>
			<p><i>úchem-se</i></p>
		</presente>
		<pretérito-imperfeito>
			<p><i>uchasse-me</i></p>
			<p><i>uchasses-te</i></p>
			<p><i>uchasse-se</i></p>
			<p><i>uchássemo-nos</i></p>
			<p><i>uchásseis-vos</i></p>
			<p><i>uchassem-se</i></p>
		</pretérito-imperfeito>
		<futuro>
			<p><i>uchar-me</i></p>
			<p><i>uchares-te</i></p>
			<p><i>uchar-se</i></p>
			<p><i>ucharmo-nos</i></p>
			<p><i>uchardes-vos</i></p>
			<p><i>ucharem-se</i></p>
		</futuro>
		</Subjuntivo>
	<Infinitivo>
		<infinitivo-pessoal-presente>
			<p><i>uchar-me</i></p>
			<p><i>uchares-te</i></p>
			<p><i>uchar-se</i></p>
			<p><i>ucharmo-nos</i></p>
			<p><i>uchardes-vos</i></p>
			<p><i>ucharem-se</i></p>
		</infinitivo-pessoal-presente>
		<infinitivo>
			<p><i>uchar-se</i></p>
			<p><i>uchado</i></p>
		</infinitivo>
	</Infinitivo>
	<Imperativo>
		<afirmativo>
			<p><i>-</i></p>
			<p><i>úcha-te</i></p>
			<p><i>úche-se</i></p>
			<p><i>uchemo-nos</i></p>
			<p><i>uchai-vos</i></p>
			<p><i>úchem-se</i></p>
		</afirmativo>
		<negativo>
			<p><i>-</i></p>
			<p><i>úches</i></p>
			<p><i>úche</i></p>
			<p><i>uchemos</i></p>
			<p><i>ucheis</i></p>
			<p><i>úchem</i></p>
		</negativo>
	</Imperativo>
	<Gerúndio>
		<gerúndio>
			<p><i>uchando-se</i></p>
			<p><i>uchado</i></p>
		</gerúndio>
	</Gerúndio>
	<Particípio>
		<particípio>
			<p><i>uchado</i></p>
		</particípio>
	</Particípio>
</template>

<template name="agra:udar">
	<Indicativo>
		<presente>
			<p><i>údo</i></p>
			<p><i>údas</i></p>
			<p><i>úda</i></p>
			<p><i>udamos</i></p>
			<p><i>udais</i></p>
			<p><i>údam</i></p>
		</presente>
		<pretérito-imperfeito>
			<p><i>udava</i></p>
			<p><i>udavas</i></p>
			<p><i>udava</i></p>
			<p><i>udávamos</i></p>
			<p><i>udáveis</i></p>
			<p><i>udavam</i></p>
		</pretérito-imperfeito>
		<pretérito-mais-que-perfeito>
			<p><i>udara</i></p>
			<p><i>udaras</i></p>
			<p><i>udara</i></p>
			<p><i>udáramos</i></p>
			<p><i>udáreis</i></p>
			<p><i>udaram</i></p>
		</pretérito-mais-que-perfeito>
		<pretérito-perfeito>
			<p><i>udei</i></p>
			<p><i>udaste</i></p>
			<p><i>udou</i></p>
			<p><i/></p>
			<p><i>udastes</i></p>
			<p><i>udaram</i></p>
		</pretérito-perfeito>
		<futuro-do-presente>
			<p><i>udarei</i></p>
			<p><i>udarás</i></p>
			<p><i>udará</i></p>
			<p><i>udaremos</i></p>
			<p><i>udareis</i></p>
			<p><i>udarão</i></p>
		</futuro-do-presente>
		</Indicativo>
	<Condicional>
		<futuro-do-pretérito>
			<p><i>udaria</i></p>
			<p><i>udarias</i></p>
			<p><i>udaria</i></p>
			<p><i>udaríamos</i></p>
			<p><i>udaríeis</i></p>
			<p><i>udariam</i></p>
		</futuro-do-pretérito>
		</Condicional>
	<Subjuntivo>
		<presente>
			<p><i>úde</i></p>
			<p><i>údes</i></p>
			<p><i>úde</i></p>
			<p><i>udemos</i></p>
			<p><i>udeis</i></p>
			<p><i>údem</i></p>
		</presente>
		<pretérito-imperfeito>
			<p><i>udasse</i></p>
			<p><i>udasses</i></p>
			<p><i>udasse</i></p>
			<p><i>udássemos</i></p>
			<p><i>udásseis</i></p>
			<p><i>udassem</i></p>
		</pretérito-imperfeito>
		<futuro>
			<p><i>udar</i></p>
			<p><i>udares</i></p>
			<p><i>udar</i></p>
			<p><i>udarmos</i></p>
			<p><i>udardes</i></p>
			<p><i>udarem</i></p>
		</futuro>
		</Subjuntivo>
	<Infinitivo>
		<infinitivo-pessoal-presente>
			<p><i>udar</i></p>
			<p><i>udares</i></p>
			<p><i>udar</i></p>
			<p><i>udarmos</i></p>
			<p><i>udardes</i></p>
			<p><i>udarem</i></p>
		</infinitivo-pessoal-presente>
		<infinitivo>
			<p><i>udar</i></p>
			<p><i>udado</i></p>
		</infinitivo>
	</Infinitivo>
	<Imperativo>
		<afirmativo>
			<p><i>-</i></p>
			<p><i>úda</i></p>
			<p><i>úde</i></p>
			<p><i>udemos</i></p>
			<p><i>udai</i></p>
			<p><i>údem</i></p>
		</afirmativo>
		<negativo>
			<p><i>-</i></p>
			<p><i>údes</i></p>
			<p><i>úde</i></p>
			<p><i>udemos</i></p>
			<p><i>udeis</i></p>
			<p><i>údem</i></p>
		</negativo>
	</Imperativo>
	<Gerúndio>
		<gerúndio>
			<p><i>udando</i></p>
			<p><i>udado</i></p>
		</gerúndio>
	</Gerúndio>
	<Particípio>
		<particípio>
			<p><i>udado</i></p>
		</particípio>
	</Particípio>
</template>

<template name="ag:uar">
	<Indicativo>
		<presente>
			<p><i>uo</i></p>
			<p><i>uas</i></p>
			<p><i>ua</i></p>
			<p><i>uamos</i></p>
			<p><i>uais</i></p>
			<p><i>uam</i></p>
		</presente>
		<pretérito-imperfeito>
			<p><i>uava</i></p>
			<p><i>uavas</i></p>
			<p><i>uava</i></p>
			<p><i>uávamos</i></p>
			<p><i>uáveis</i></p>
			<p><i>uavam</i></p>
		</pretérito-imperfeito>
		<pretérito-mais-que-perfeito>
			<p><i>uara</i></p>
			<p><i>uaras</i></p>
			<p><i>uara</i></p>
			<p><i>uáramos</i></p>
			<p><i>uáreis</i></p>
			<p><i>uaram</i></p>
		</pretérito-mais-que-perfeito>
		<pretérito-perfeito>
			<p><i>r)</i></p>
			<p><i>uaste</i></p>
			<p><i>uou</i></p>
			<p><i>r)</i></p>
			<p><i>uastes</i></p>
			<p><i>uaram</i></p>
		</pretérito-perfeito>
		<futuro-do-presente>
			<p><i>uarei</i></p>
			<p><i>uarás</i></p>
			<p><i>uará</i></p>
			<p><i>uaremos</i></p>
			<p><i>uareis</i></p>
			<p><i>uarão</i></p>
		</futuro-do-presente>
		</Indicativo>
	<Condicional>
		<futuro-do-pretérito>
			<p><i>uaria</i></p>
			<p><i>uarias</i></p>
			<p><i>uaria</i></p>
			<p><i>uaríamos</i></p>
			<p><i>uaríeis</i></p>
			<p><i>uariam</i></p>
		</futuro-do-pretérito>
		</Condicional>
	<Subjuntivo>
		<presente>
			<p><i>úe</i></p>
			<p><i>úes</i></p>
			<p><i>úe</i></p>
			<p><i>r)</i></p>
			<p><i>r)</i></p>
			<p><i>r)</i></p>
		</presente>
		<pretérito-imperfeito>
			<p><i>uasse</i></p>
			<p><i>uasses</i></p>
			<p><i>uasse</i></p>
			<p><i>uássemos</i></p>
			<p><i>uásseis</i></p>
			<p><i>uassem</i></p>
		</pretérito-imperfeito>
		<futuro>
			<p><i>uar</i></p>
			<p><i>uares</i></p>
			<p><i>uar</i></p>
			<p><i>uarmos</i></p>
			<p><i>uardes</i></p>
			<p><i>uarem</i></p>
		</futuro>
		</Subjuntivo>
	<Infinitivo>
		<infinitivo-pessoal-presente>
			<p><i>uar</i></p>
			<p><i>uares</i></p>
			<p><i>uar</i></p>
			<p><i>uarmos</i></p>
			<p><i>uardes</i></p>
			<p><i>uarem</i></p>
		</infinitivo-pessoal-presente>
		<infinitivo>
			<p><i>uar</i></p>
			<p><i>uado</i></p>
		</infinitivo>
	</Infinitivo>
	<Imperativo>
		<afirmativo>
			<p><i>-</i></p>
			<p><i>ua</i></p>
			<p><i>úe</i></p>
			<p><i>r)</i></p>
			<p><i>uai</i></p>
			<p><i>úem</i></p>
		</afirmativo>
		<negativo>
			<p><i>-</i></p>
			<p><i>úes</i></p>
			<p><i>úe</i></p>
			<p><i>r)</i></p>
			<p><i>r)</i></p>
			<p><i>r)</i></p>
		</negativo>
	</Imperativo>
	<Gerúndio>
		<gerúndio>
			<p><i>uando</i></p>
			<p><i>uado</i></p>
		</gerúndio>
	</Gerúndio>
	<Particípio>
		<particípio>
			<p><i>uado</i></p>
		</particípio>
	</Particípio>
</template>

<template name="aguerr:ir-se">
	<Indicativo>
		<presente>
			<p><i>-</i></p>
			<p><i>-</i></p>
			<p><i>-</i></p>
			<p><i>imo-nos</i></p>
			<p><i>is-vos</i></p>
			<p><i>-</i></p>
		</presente>
		<pretérito-imperfeito>
			<p><i>ia-me</i></p>
			<p><i>ias-te</i></p>
			<p><i>ia-se</i></p>
			<p><i>íamo-nos</i></p>
			<p><i>íeis-vos</i></p>
			<p><i>iam-se</i></p>
		</pretérito-imperfeito>
		<pretérito-mais-que-perfeito>
			<p><i>ira-me</i></p>
			<p><i>iras-te</i></p>
			<p><i>ira-se</i></p>
			<p><i>íramo-nos</i></p>
			<p><i>íreis-vos</i></p>
			<p><i>iram-se</i></p>
		</pretérito-mais-que-perfeito>
		<pretérito-perfeito>
			<p><i>i-me</i></p>
			<p><i>iste-te</i></p>
			<p><i>iu-se</i></p>
			<p><i>imo-nos</i></p>
			<p><i>istes-vos</i></p>
			<p><i>iram-se</i></p>
		</pretérito-perfeito>
		<futuro-do-presente>
			<p><i>ir-me-ei</i></p>
			<p><i>ir-te-ás</i></p>
			<p><i>ir-se-á</i></p>
			<p><i>ir-nos-emos</i></p>
			<p><i>ir-vos-eis</i></p>
			<p><i>ir-se-ão</i></p>
		</futuro-do-presente>
		</Indicativo>
	<Condicional>
		<futuro-do-pretérito>
			<p><i>ir-me-ia</i></p>
			<p><i>ir-te-ias</i></p>
			<p><i>ir-se-ia</i></p>
			<p><i>ir-nos-íamos</i></p>
			<p><i>ir-vos-íeis</i></p>
			<p><i>ir-se-iam</i></p>
		</futuro-do-pretérito>
		</Condicional>
	<Subjuntivo>
		<presente>
			<p><i>-</i></p>
			<p><i>-</i></p>
			<p><i>-</i></p>
			<p><i>-</i></p>
			<p><i>-</i></p>
			<p><i>-</i></p>
		</presente>
		<pretérito-imperfeito>
			<p><i>isse-me</i></p>
			<p><i>isses-te</i></p>
			<p><i>isse-se</i></p>
			<p><i>íssemo-nos</i></p>
			<p><i>ísseis-vos</i></p>
			<p><i>issem-se</i></p>
		</pretérito-imperfeito>
		<futuro>
			<p><i>ir-me</i></p>
			<p><i>ires-te</i></p>
			<p><i>ir-se</i></p>
			<p><i>irmo-nos</i></p>
			<p><i>irdes-vos</i></p>
			<p><i>irem-se</i></p>
		</futuro>
		</Subjuntivo>
	<Infinitivo>
		<infinitivo-pessoal-presente>
			<p><i>ir-me</i></p>
			<p><i>ires-te</i></p>
			<p><i>ir-se</i></p>
			<p><i>irmo-nos</i></p>
			<p><i>irdes-vos</i></p>
			<p><i>irem-se</i></p>
		</infinitivo-pessoal-presente>
		<infinitivo>
			<p><i>ir-se</i></p>
			<p><i>ido</i></p>
		</infinitivo>
	</Infinitivo>
	<Imperativo>
		<afirmativo>
			<p><i>-</i></p>
			<p><i>-</i></p>
			<p><i>-</i></p>
			<p><i>-</i></p>
			<p><i>i-vos</i></p>
			<p><i>-</i></p>
		</afirmativo>
		<negativo>
			<p><i>-</i></p>
			<p><i>-</i></p>
			<p><i>-</i></p>
			<p><i>-</i></p>
			<p><i>-</i></p>
			<p><i>-</i></p>
		</negativo>
	</Imperativo>
	<Gerúndio>
		<gerúndio>
			<p><i>indo-se</i></p>
			<p><i>ido</i></p>
		</gerúndio>
	</Gerúndio>
	<Particípio>
		<particípio>
			<p><i>ido</i></p>
		</particípio>
	</Particípio>
</template>

<template name="ajesu:itar">
	<Indicativo>
		<presente>
			<p><i>íto</i></p>
			<p><i>ítas</i></p>
			<p><i>íta</i></p>
			<p><i>itamos</i></p>
			<p><i>itais</i></p>
			<p><i>ítam</i></p>
		</presente>
		<pretérito-imperfeito>
			<p><i>itava</i></p>
			<p><i>itavas</i></p>
			<p><i>itava</i></p>
			<p><i>itávamos</i></p>
			<p><i>itáveis</i></p>
			<p><i>itavam</i></p>
		</pretérito-imperfeito>
		<pretérito-mais-que-perfeito>
			<p><i>itara</i></p>
			<p><i>itaras</i></p>
			<p><i>itara</i></p>
			<p><i>itáramos</i></p>
			<p><i>itáreis</i></p>
			<p><i>itaram</i></p>
		</pretérito-mais-que-perfeito>
		<pretérito-perfeito>
			<p><i>itei</i></p>
			<p><i>itaste</i></p>
			<p><i>itou</i></p>
			<p><i/></p>
			<p><i>itastes</i></p>
			<p><i>itaram</i></p>
		</pretérito-perfeito>
		<futuro-do-presente>
			<p><i>itarei</i></p>
			<p><i>itarás</i></p>
			<p><i>itará</i></p>
			<p><i>itaremos</i></p>
			<p><i>itareis</i></p>
			<p><i>itarão</i></p>
		</futuro-do-presente>
		</Indicativo>
	<Condicional>
		<futuro-do-pretérito>
			<p><i>itaria</i></p>
			<p><i>itarias</i></p>
			<p><i>itaria</i></p>
			<p><i>itaríamos</i></p>
			<p><i>itaríeis</i></p>
			<p><i>itariam</i></p>
		</futuro-do-pretérito>
		</Condicional>
	<Subjuntivo>
		<presente>
			<p><i>íte</i></p>
			<p><i>ítes</i></p>
			<p><i>íte</i></p>
			<p><i>itemos</i></p>
			<p><i>iteis</i></p>
			<p><i>ítem</i></p>
		</presente>
		<pretérito-imperfeito>
			<p><i>itasse</i></p>
			<p><i>itasses</i></p>
			<p><i>itasse</i></p>
			<p><i>itássemos</i></p>
			<p><i>itásseis</i></p>
			<p><i>itassem</i></p>
		</pretérito-imperfeito>
		<futuro>
			<p><i>itar</i></p>
			<p><i>itares</i></p>
			<p><i>itar</i></p>
			<p><i>itarmos</i></p>
			<p><i>itardes</i></p>
			<p><i>itarem</i></p>
		</futuro>
		</Subjuntivo>
	<Infinitivo>
		<infinitivo-pessoal-presente>
			<p><i>itar</i></p>
			<p><i>itares</i></p>
			<p><i>itar</i></p>
			<p><i>itarmos</i></p>
			<p><i>itardes</i></p>
			<p><i>itarem</i></p>
		</infinitivo-pessoal-presente>
		<infinitivo>
			<p><i>itar</i></p>
			<p><i>itado</i></p>
		</infinitivo>
	</Infinitivo>
	<Imperativo>
		<afirmativo>
			<p><i>-</i></p>
			<p><i>íta</i></p>
			<p><i>íte</i></p>
			<p><i>itemos</i></p>
			<p><i>itai</i></p>
			<p><i>ítem</i></p>
		</afirmativo>
		<negativo>
			<p><i>-</i></p>
			<p><i>ítes</i></p>
			<p><i>íte</i></p>
			<p><i>itemos</i></p>
			<p><i>iteis</i></p>
			<p><i>ítem</i></p>
		</negativo>
	</Imperativo>
	<Gerúndio>
		<gerúndio>
			<p><i>itando</i></p>
			<p><i>itado</i></p>
		</gerúndio>
	</Gerúndio>
	<Particípio>
		<particípio>
			<p><i>itado</i></p>
		</particípio>
	</Particípio>
</template>

<template name="ajesu:itar-se">
	<Indicativo>
		<presente>
			<p><i>íto-me</i></p>
			<p><i>ítas-te</i></p>
			<p><i>íta-se</i></p>
			<p><i>itamo-nos</i></p>
			<p><i>itais-vos</i></p>
			<p><i>ítam-se</i></p>
		</presente>
		<pretérito-imperfeito>
			<p><i>itava-me</i></p>
			<p><i>itavas-te</i></p>
			<p><i>itava-se</i></p>
			<p><i>itávamo-nos</i></p>
			<p><i>itáveis-vos</i></p>
			<p><i>itavam-se</i></p>
		</pretérito-imperfeito>
		<pretérito-mais-que-perfeito>
			<p><i>itara-me</i></p>
			<p><i>itaras-te</i></p>
			<p><i>itara-se</i></p>
			<p><i>itáramo-nos</i></p>
			<p><i>itáreis-vos</i></p>
			<p><i>itaram-se</i></p>
		</pretérito-mais-que-perfeito>
		<pretérito-perfeito>
			<p><i>itei-me</i></p>
			<p><i>itaste-te</i></p>
			<p><i>itou-se</i></p>
			<p><i/></p>
			<p><i>itastes-vos</i></p>
			<p><i>itaram-se</i></p>
		</pretérito-perfeito>
		<futuro-do-presente>
			<p><i>itar-me-ei</i></p>
			<p><i>itar-te-ás</i></p>
			<p><i>itar-se-á</i></p>
			<p><i>itar-nos-emos</i></p>
			<p><i>itar-vos-eis</i></p>
			<p><i>itar-se-ão</i></p>
		</futuro-do-presente>
		</Indicativo>
	<Condicional>
		<futuro-do-pretérito>
			<p><i>itar-me-ia</i></p>
			<p><i>itar-te-ias</i></p>
			<p><i>itar-se-ia</i></p>
			<p><i>itar-nos-íamos</i></p>
			<p><i>itar-vos-íeis</i></p>
			<p><i>itar-se-iam</i></p>
		</futuro-do-pretérito>
		</Condicional>
	<Subjuntivo>
		<presente>
			<p><i>íte-me</i></p>
			<p><i>ítes-te</i></p>
			<p><i>íte-se</i></p>
			<p><i>itemo-nos</i></p>
			<p><i>iteis-vos</i></p>
			<p><i>ítem-se</i></p>
		</presente>
		<pretérito-imperfeito>
			<p><i>itasse-me</i></p>
			<p><i>itasses-te</i></p>
			<p><i>itasse-se</i></p>
			<p><i>itássemo-nos</i></p>
			<p><i>itásseis-vos</i></p>
			<p><i>itassem-se</i></p>
		</pretérito-imperfeito>
		<futuro>
			<p><i>itar-me</i></p>
			<p><i>itares-te</i></p>
			<p><i>itar-se</i></p>
			<p><i>itarmo-nos</i></p>
			<p><i>itardes-vos</i></p>
			<p><i>itarem-se</i></p>
		</futuro>
		</Subjuntivo>
	<Infinitivo>
		<infinitivo-pessoal-presente>
			<p><i>itar-me</i></p>
			<p><i>itares-te</i></p>
			<p><i>itar-se</i></p>
			<p><i>itarmo-nos</i></p>
			<p><i>itardes-vos</i></p>
			<p><i>itarem-se</i></p>
		</infinitivo-pessoal-presente>
		<infinitivo>
			<p><i>itar-se</i></p>
			<p><i>itado</i></p>
		</infinitivo>
	</Infinitivo>
	<Imperativo>
		<afirmativo>
			<p><i>-</i></p>
			<p><i>íta-te</i></p>
			<p><i>íte-se</i></p>
			<p><i>itemo-nos</i></p>
			<p><i>itai-vos</i></p>
			<p><i>ítem-se</i></p>
		</afirmativo>
		<negativo>
			<p><i>-</i></p>
			<p><i>ítes</i></p>
			<p><i>íte</i></p>
			<p><i>itemos</i></p>
			<p><i>iteis</i></p>
			<p><i>ítem</i></p>
		</negativo>
	</Imperativo>
	<Gerúndio>
		<gerúndio>
			<p><i>itando-se</i></p>
			<p><i>itado</i></p>
		</gerúndio>
	</Gerúndio>
	<Particípio>
		<particípio>
			<p><i>itado</i></p>
		</particípio>
	</Particípio>
</template>

<template name="aju:izar">
	<Indicativo>
		<presente>
			<p><i>ízo</i></p>
			<p><i>ízas</i></p>
			<p><i>íza</i></p>
			<p><i>izamos</i></p>
			<p><i>izais</i></p>
			<p><i>ízam</i></p>
		</presente>
		<pretérito-imperfeito>
			<p><i>izava</i></p>
			<p><i>izavas</i></p>
			<p><i>izava</i></p>
			<p><i>izávamos</i></p>
			<p><i>izáveis</i></p>
			<p><i>izavam</i></p>
		</pretérito-imperfeito>
		<pretérito-mais-que-perfeito>
			<p><i>izara</i></p>
			<p><i>izaras</i></p>
			<p><i>izara</i></p>
			<p><i>izáramos</i></p>
			<p><i>izáreis</i></p>
			<p><i>izaram</i></p>
		</pretérito-mais-que-perfeito>
		<pretérito-perfeito>
			<p><i>izei</i></p>
			<p><i>izaste</i></p>
			<p><i>izou</i></p>
			<p><i>)</i></p>
			<p><i>izastes</i></p>
			<p><i>izaram</i></p>
		</pretérito-perfeito>
		<futuro-do-presente>
			<p><i>izarei</i></p>
			<p><i>izarás</i></p>
			<p><i>izará</i></p>
			<p><i>izaremos</i></p>
			<p><i>izareis</i></p>
			<p><i>izarão</i></p>
		</futuro-do-presente>
		</Indicativo>
	<Condicional>
		<futuro-do-pretérito>
			<p><i>izaria</i></p>
			<p><i>izarias</i></p>
			<p><i>izaria</i></p>
			<p><i>izaríamos</i></p>
			<p><i>izaríeis</i></p>
			<p><i>izariam</i></p>
		</futuro-do-pretérito>
		</Condicional>
	<Subjuntivo>
		<presente>
			<p><i>íze</i></p>
			<p><i>ízes</i></p>
			<p><i>íze</i></p>
			<p><i>izemos</i></p>
			<p><i>izeis</i></p>
			<p><i>ízem</i></p>
		</presente>
		<pretérito-imperfeito>
			<p><i>izasse</i></p>
			<p><i>izasses</i></p>
			<p><i>izasse</i></p>
			<p><i>izássemos</i></p>
			<p><i>izásseis</i></p>
			<p><i>izassem</i></p>
		</pretérito-imperfeito>
		<futuro>
			<p><i>izar</i></p>
			<p><i>izares</i></p>
			<p><i>izar</i></p>
			<p><i>izarmos</i></p>
			<p><i>izardes</i></p>
			<p><i>izarem</i></p>
		</futuro>
		</Subjuntivo>
	<Infinitivo>
		<infinitivo-pessoal-presente>
			<p><i>izar</i></p>
			<p><i>izares</i></p>
			<p><i>izar</i></p>
			<p><i>izarmos</i></p>
			<p><i>izardes</i></p>
			<p><i>izarem</i></p>
		</infinitivo-pessoal-presente>
		<infinitivo>
			<p><i>izar</i></p>
			<p><i>izado</i></p>
		</infinitivo>
	</Infinitivo>
	<Imperativo>
		<afirmativo>
			<p><i>-</i></p>
			<p><i>íza</i></p>
			<p><i>íze</i></p>
			<p><i>izemos</i></p>
			<p><i>izai</i></p>
			<p><i>ízem</i></p>
		</afirmativo>
		<negativo>
			<p><i>-</i></p>
			<p><i>ízes</i></p>
			<p><i>íze</i></p>
			<p><i>izemos</i></p>
			<p><i>izeis</i></p>
			<p><i>ízem</i></p>
		</negativo>
	</Imperativo>
	<Gerúndio>
		<gerúndio>
			<p><i>izando</i></p>
			<p><i>izado</i></p>
		</gerúndio>
	</Gerúndio>
	<Particípio>
		<particípio>
			<p><i>izado</i></p>
		</particípio>
	</Particípio>
</template>

<template name="aju:izar-se">
	<Indicativo>
		<presente>
			<p><i>ízo-me</i></p>
			<p><i>ízas-te</i></p>
			<p><i>íza-se</i></p>
			<p><i>izamo-nos</i></p>
			<p><i>izais-vos</i></p>
			<p><i>ízam-se</i></p>
		</presente>
		<pretérito-imperfeito>
			<p><i>izava-me</i></p>
			<p><i>izavas-te</i></p>
			<p><i>izava-se</i></p>
			<p><i>izávamo-nos</i></p>
			<p><i>izáveis-vos</i></p>
			<p><i>izavam-se</i></p>
		</pretérito-imperfeito>
		<pretérito-mais-que-perfeito>
			<p><i>izara-me</i></p>
			<p><i>izaras-te</i></p>
			<p><i>izara-se</i></p>
			<p><i>izáramo-nos</i></p>
			<p><i>izáreis-vos</i></p>
			<p><i>izaram-se</i></p>
		</pretérito-mais-que-perfeito>
		<pretérito-perfeito>
			<p><i>izei-me</i></p>
			<p><i>izaste-te</i></p>
			<p><i>izou-se</i></p>
			<p><i>)</i></p>
			<p><i>izastes-vos</i></p>
			<p><i>izaram-se</i></p>
		</pretérito-perfeito>
		<futuro-do-presente>
			<p><i>izar-me-ei</i></p>
			<p><i>izar-te-ás</i></p>
			<p><i>izar-se-á</i></p>
			<p><i>izar-nos-emos</i></p>
			<p><i>izar-vos-eis</i></p>
			<p><i>izar-se-ão</i></p>
		</futuro-do-presente>
		</Indicativo>
	<Condicional>
		<futuro-do-pretérito>
			<p><i>izar-me-ia</i></p>
			<p><i>izar-te-ias</i></p>
			<p><i>izar-se-ia</i></p>
			<p><i>izar-nos-íamos</i></p>
			<p><i>izar-vos-íeis</i></p>
			<p><i>izar-se-iam</i></p>
		</futuro-do-pretérito>
		</Condicional>
	<Subjuntivo>
		<presente>
			<p><i>íze-me</i></p>
			<p><i>ízes-te</i></p>
			<p><i>íze-se</i></p>
			<p><i>izemo-nos</i></p>
			<p><i>izeis-vos</i></p>
			<p><i>ízem-se</i></p>
		</presente>
		<pretérito-imperfeito>
			<p><i>izasse-me</i></p>
			<p><i>izasses-te</i></p>
			<p><i>izasse-se</i></p>
			<p><i>izássemo-nos</i></p>
			<p><i>izásseis-vos</i></p>
			<p><i>izassem-se</i></p>
		</pretérito-imperfeito>
		<futuro>
			<p><i>izar-me</i></p>
			<p><i>izares-te</i></p>
			<p><i>izar-se</i></p>
			<p><i>izarmo-nos</i></p>
			<p><i>izardes-vos</i></p>
			<p><i>izarem-se</i></p>
		</futuro>
		</Subjuntivo>
	<Infinitivo>
		<infinitivo-pessoal-presente>
			<p><i>izar-me</i></p>
			<p><i>izares-te</i></p>
			<p><i>izar-se</i></p>
			<p><i>izarmo-nos</i></p>
			<p><i>izardes-vos</i></p>
			<p><i>izarem-se</i></p>
		</infinitivo-pessoal-presente>
		<infinitivo>
			<p><i>izar-se</i></p>
			<p><i>izado</i></p>
		</infinitivo>
	</Infinitivo>
	<Imperativo>
		<afirmativo>
			<p><i>-</i></p>
			<p><i>íza-te</i></p>
			<p><i>íze-se</i></p>
			<p><i>izemo-nos</i></p>
			<p><i>izai-vos</i></p>
			<p><i>ízem-se</i></p>
		</afirmativo>
		<negativo>
			<p><i>-</i></p>
			<p><i>ízes</i></p>
			<p><i>íze</i></p>
			<p><i>izemos</i></p>
			<p><i>izeis</i></p>
			<p><i>ízem</i></p>
		</negativo>
	</Imperativo>
	<Gerúndio>
		<gerúndio>
			<p><i>izando-se</i></p>
			<p><i>izado</i></p>
		</gerúndio>
	</Gerúndio>
	<Particípio>
		<particípio>
			<p><i>izado</i></p>
		</particípio>
	</Particípio>
</template>

<template name="al:ar-se">
	<Indicativo>
		<presente>
			<p><i>o-me</i></p>
			<p><i>as-te</i></p>
			<p><i>a-se</i></p>
			<p><i>amo-nos</i></p>
			<p><i>ais-vos</i></p>
			<p><i>am-se</i></p>
		</presente>
		<pretérito-imperfeito>
			<p><i>ava-me</i></p>
			<p><i>avas-te</i></p>
			<p><i>ava-se</i></p>
			<p><i>ávamo-nos</i></p>
			<p><i>áveis-vos</i></p>
			<p><i>avam-se</i></p>
		</pretérito-imperfeito>
		<pretérito-mais-que-perfeito>
			<p><i>ara-me</i></p>
			<p><i>aras-te</i></p>
			<p><i>ara-se</i></p>
			<p><i>áramo-nos</i></p>
			<p><i>áreis-vos</i></p>
			<p><i>aram-se</i></p>
		</pretérito-mais-que-perfeito>
		<pretérito-perfeito>
			<p><i>ei-me</i></p>
			<p><i>aste-te</i></p>
			<p><i>ou-se</i></p>
			<p><i>r)</i></p>
			<p><i>astes-vos</i></p>
			<p><i>aram-se</i></p>
		</pretérito-perfeito>
		<futuro-do-presente>
			<p><i>ar-me-ei</i></p>
			<p><i>ar-te-ás</i></p>
			<p><i>ar-se-á</i></p>
			<p><i>ar-nos-emos</i></p>
			<p><i>ar-vos-eis</i></p>
			<p><i>ar-se-ão</i></p>
		</futuro-do-presente>
		</Indicativo>
	<Condicional>
		<futuro-do-pretérito>
			<p><i>ar-me-ia</i></p>
			<p><i>ar-te-ias</i></p>
			<p><i>ar-se-ia</i></p>
			<p><i>ar-nos-íamos</i></p>
			<p><i>ar-vos-íeis</i></p>
			<p><i>ar-se-iam</i></p>
		</futuro-do-pretérito>
		</Condicional>
	<Subjuntivo>
		<presente>
			<p><i>e-me</i></p>
			<p><i>es-te</i></p>
			<p><i>e-se</i></p>
			<p><i>emo-nos</i></p>
			<p><i>eis-vos</i></p>
			<p><i>em-se</i></p>
		</presente>
		<pretérito-imperfeito>
			<p><i>asse-me</i></p>
			<p><i>asses-te</i></p>
			<p><i>asse-se</i></p>
			<p><i>ássemo-nos</i></p>
			<p><i>ásseis-vos</i></p>
			<p><i>assem-se</i></p>
		</pretérito-imperfeito>
		<futuro>
			<p><i>ar-me</i></p>
			<p><i>ares-te</i></p>
			<p><i>ar-se</i></p>
			<p><i>armo-nos</i></p>
			<p><i>ardes-vos</i></p>
			<p><i>arem-se</i></p>
		</futuro>
		</Subjuntivo>
	<Infinitivo>
		<infinitivo-pessoal-presente>
			<p><i>ar-me</i></p>
			<p><i>ares-te</i></p>
			<p><i>ar-se</i></p>
			<p><i>armo-nos</i></p>
			<p><i>ardes-vos</i></p>
			<p><i>arem-se</i></p>
		</infinitivo-pessoal-presente>
		<infinitivo>
			<p><i>ar-se</i></p>
			<p><i>ado</i></p>
		</infinitivo>
	</Infinitivo>
	<Imperativo>
		<afirmativo>
			<p><i>-</i></p>
			<p><i>a-te</i></p>
			<p><i>e-se</i></p>
			<p><i>emo-nos</i></p>
			<p><i>ai-vos</i></p>
			<p><i>em-se</i></p>
		</afirmativo>
		<negativo>
			<p><i>-</i></p>
			<p><i>es</i></p>
			<p><i>e</i></p>
			<p><i>emos</i></p>
			<p><i>eis</i></p>
			<p><i>em</i></p>
		</negativo>
	</Imperativo>
	<Gerúndio>
		<gerúndio>
			<p><i>ando-se</i></p>
			<p><i>ado</i></p>
		</gerúndio>
	</Gerúndio>
	<Particípio>
		<particípio>
			<p><i>ado</i></p>
		</particípio>
	</Particípio>
</template>

<template name="al:çar">
	<Indicativo>
		<presente>
			<p><i>ço</i></p>
			<p><i>ças</i></p>
			<p><i>ça</i></p>
			<p><i>çamos</i></p>
			<p><i>çais</i></p>
			<p><i>çam</i></p>
		</presente>
		<pretérito-imperfeito>
			<p><i>çava</i></p>
			<p><i>çavas</i></p>
			<p><i>çava</i></p>
			<p><i>çávamos</i></p>
			<p><i>çáveis</i></p>
			<p><i>çavam</i></p>
		</pretérito-imperfeito>
		<pretérito-mais-que-perfeito>
			<p><i>çara</i></p>
			<p><i>çaras</i></p>
			<p><i>çara</i></p>
			<p><i>çáramos</i></p>
			<p><i>çáreis</i></p>
			<p><i>çaram</i></p>
		</pretérito-mais-que-perfeito>
		<pretérito-perfeito>
			<p><i>cei</i></p>
			<p><i>çaste</i></p>
			<p><i>çou</i></p>
			<p><i>r</i></p>
			<p><i>çastes</i></p>
			<p><i>çaram</i></p>
		</pretérito-perfeito>
		<futuro-do-presente>
			<p><i>çarei</i></p>
			<p><i>çarás</i></p>
			<p><i>çará</i></p>
			<p><i>çaremos</i></p>
			<p><i>çareis</i></p>
			<p><i>çarão</i></p>
		</futuro-do-presente>
		</Indicativo>
	<Condicional>
		<futuro-do-pretérito>
			<p><i>çaria</i></p>
			<p><i>çarias</i></p>
			<p><i>çaria</i></p>
			<p><i>çaríamos</i></p>
			<p><i>çaríeis</i></p>
			<p><i>çariam</i></p>
		</futuro-do-pretérito>
		</Condicional>
	<Subjuntivo>
		<presente>
			<p><i>ce</i></p>
			<p><i>ces</i></p>
			<p><i>ce</i></p>
			<p><i>cemos</i></p>
			<p><i>ceis</i></p>
			<p><i>cem</i></p>
		</presente>
		<pretérito-imperfeito>
			<p><i>çasse</i></p>
			<p><i>çasses</i></p>
			<p><i>çasse</i></p>
			<p><i>çássemos</i></p>
			<p><i>çásseis</i></p>
			<p><i>çassem</i></p>
		</pretérito-imperfeito>
		<futuro>
			<p><i>çar</i></p>
			<p><i>çares</i></p>
			<p><i>çar</i></p>
			<p><i>çarmos</i></p>
			<p><i>çardes</i></p>
			<p><i>çarem</i></p>
		</futuro>
		</Subjuntivo>
	<Infinitivo>
		<infinitivo-pessoal-presente>
			<p><i>çar</i></p>
			<p><i>çares</i></p>
			<p><i>çar</i></p>
			<p><i>çarmos</i></p>
			<p><i>çardes</i></p>
			<p><i>çarem</i></p>
		</infinitivo-pessoal-presente>
		<infinitivo>
			<p><i>çar</i></p>
			<p><i>çado</i></p>
		</infinitivo>
	</Infinitivo>
	<Imperativo>
		<afirmativo>
			<p><i>-</i></p>
			<p><i>ça</i></p>
			<p><i>ce</i></p>
			<p><i>cemos</i></p>
			<p><i>çai</i></p>
			<p><i>cem</i></p>
		</afirmativo>
		<negativo>
			<p><i>-</i></p>
			<p><i>ces</i></p>
			<p><i>ce</i></p>
			<p><i>cemos</i></p>
			<p><i>ceis</i></p>
			<p><i>cem</i></p>
		</negativo>
	</Imperativo>
	<Gerúndio>
		<gerúndio>
			<p><i>çando</i></p>
			<p><i>çado</i></p>
		</gerúndio>
	</Gerúndio>
	<Particípio>
		<particípio>
			<p><i>çado</i></p>
		</particípio>
	</Particípio>
</template>

<template name="alonginq:uar-se">
	<Indicativo>
		<presente>
			<p><i>uo-me</i></p>
			<p><i>uas-te</i></p>
			<p><i>ua-se</i></p>
			<p><i>uamo-nos</i></p>
			<p><i>uais-vos</i></p>
			<p><i>uam-se</i></p>
		</presente>
		<pretérito-imperfeito>
			<p><i>uava-me</i></p>
			<p><i>uavas-te</i></p>
			<p><i>uava-se</i></p>
			<p><i>uávamo-nos</i></p>
			<p><i>uáveis-vos</i></p>
			<p><i>uavam-se</i></p>
		</pretérito-imperfeito>
		<pretérito-mais-que-perfeito>
			<p><i>uara-me</i></p>
			<p><i>uaras-te</i></p>
			<p><i>uara-se</i></p>
			<p><i>uáramo-nos</i></p>
			<p><i>uáreis-vos</i></p>
			<p><i>uaram-se</i></p>
		</pretérito-mais-que-perfeito>
		<pretérito-perfeito>
			<p><i/></p>
			<p><i>uaste-te</i></p>
			<p><i>uou-se</i></p>
			<p><i/></p>
			<p><i>uastes-vos</i></p>
			<p><i>uaram-se</i></p>
		</pretérito-perfeito>
		<futuro-do-presente>
			<p><i>uar-me-ei</i></p>
			<p><i>uar-te-ás</i></p>
			<p><i>uar-se-á</i></p>
			<p><i>uar-nos-emos</i></p>
			<p><i>uar-vos-eis</i></p>
			<p><i>uar-se-ão</i></p>
		</futuro-do-presente>
		</Indicativo>
	<Condicional>
		<futuro-do-pretérito>
			<p><i>uar-me-ia</i></p>
			<p><i>uar-te-ias</i></p>
			<p><i>uar-se-ia</i></p>
			<p><i>uar-nos-íamos</i></p>
			<p><i>uar-vos-íeis</i></p>
			<p><i>uar-se-iam</i></p>
		</futuro-do-pretérito>
		</Condicional>
	<Subjuntivo>
		<presente>
			<p><i>úe-me</i></p>
			<p><i>úes-te</i></p>
			<p><i>úe-se</i></p>
			<p><i/></p>
			<p><i/></p>
			<p><i/></p>
		</presente>
		<pretérito-imperfeito>
			<p><i>uasse-me</i></p>
			<p><i>uasses-te</i></p>
			<p><i>uasse-se</i></p>
			<p><i>uássemo-nos</i></p>
			<p><i>uásseis-vos</i></p>
			<p><i>uassem-se</i></p>
		</pretérito-imperfeito>
		<futuro>
			<p><i>uar-me</i></p>
			<p><i>uares-te</i></p>
			<p><i>uar-se</i></p>
			<p><i>uarmo-nos</i></p>
			<p><i>uardes-vos</i></p>
			<p><i>uarem-se</i></p>
		</futuro>
		</Subjuntivo>
	<Infinitivo>
		<infinitivo-pessoal-presente>
			<p><i>uar-me</i></p>
			<p><i>uares-te</i></p>
			<p><i>uar-se</i></p>
			<p><i>uarmo-nos</i></p>
			<p><i>uardes-vos</i></p>
			<p><i>uarem-se</i></p>
		</infinitivo-pessoal-presente>
		<infinitivo>
			<p><i>uar-se</i></p>
			<p><i>uado</i></p>
		</infinitivo>
	</Infinitivo>
	<Imperativo>
		<afirmativo>
			<p><i>-</i></p>
			<p><i>ua-te</i></p>
			<p><i>úe-se</i></p>
			<p><i/></p>
			<p><i>uai-vos</i></p>
			<p><i>úem-se</i></p>
		</afirmativo>
		<negativo>
			<p><i>-</i></p>
			<p><i>úes</i></p>
			<p><i>úe</i></p>
			<p><i/></p>
			<p><i/></p>
			<p><i/></p>
		</negativo>
	</Imperativo>
	<Gerúndio>
		<gerúndio>
			<p><i>uando-se</i></p>
			<p><i>uado</i></p>
		</gerúndio>
	</Gerúndio>
	<Particípio>
		<particípio>
			<p><i>uado</i></p>
		</particípio>
	</Particípio>
</template>

<template name="alvore:cer">
	<Indicativo>
		<presente>
			<p><i>-</i></p>
			<p><i>-</i></p>
			<p><i>ce</i></p>
			<p><i>-</i></p>
			<p><i>-</i></p>
			<p><i>cem</i></p>
		</presente>
		<pretérito-imperfeito>
			<p><i>-</i></p>
			<p><i>-</i></p>
			<p><i>cia</i></p>
			<p><i>-</i></p>
			<p><i>-</i></p>
			<p><i>ciam</i></p>
		</pretérito-imperfeito>
		<pretérito-mais-que-perfeito>
			<p><i>-</i></p>
			<p><i>-</i></p>
			<p><i>cera</i></p>
			<p><i>-</i></p>
			<p><i>-</i></p>
			<p><i>ceram</i></p>
		</pretérito-mais-que-perfeito>
		<pretérito-perfeito>
			<p><i>-</i></p>
			<p><i>-</i></p>
			<p><i>ceu</i></p>
			<p><i>-</i></p>
			<p><i>-</i></p>
			<p><i>ceram</i></p>
		</pretérito-perfeito>
		<futuro-do-presente>
			<p><i>-</i></p>
			<p><i>-</i></p>
			<p><i>cerá</i></p>
			<p><i>-</i></p>
			<p><i>-</i></p>
			<p><i>cerão</i></p>
		</futuro-do-presente>
		</Indicativo>
	<Condicional>
		<futuro-do-pretérito>
			<p><i>-</i></p>
			<p><i>-</i></p>
			<p><i>ceria</i></p>
			<p><i>-</i></p>
			<p><i>-</i></p>
			<p><i>ceriam</i></p>
		</futuro-do-pretérito>
		</Condicional>
	<Subjuntivo>
		<presente>
			<p><i>-</i></p>
			<p><i>-</i></p>
			<p><i>ça</i></p>
			<p><i>-</i></p>
			<p><i>-</i></p>
			<p><i>çam</i></p>
		</presente>
		<pretérito-imperfeito>
			<p><i>-</i></p>
			<p><i>-</i></p>
			<p><i>cesse</i></p>
			<p><i>-</i></p>
			<p><i>-</i></p>
			<p><i>cessem</i></p>
		</pretérito-imperfeito>
		<futuro>
			<p><i>-</i></p>
			<p><i>-</i></p>
			<p><i>cer</i></p>
			<p><i>-</i></p>
			<p><i>-</i></p>
			<p><i>cerem</i></p>
		</futuro>
		</Subjuntivo>
	<Infinitivo>
		<infinitivo-pessoal-presente>
			<p><i>-</i></p>
			<p><i>-</i></p>
			<p><i>cer</i></p>
			<p><i>-</i></p>
			<p><i>-</i></p>
			<p><i>cerem</i></p>
		</infinitivo-pessoal-presente>
		<infinitivo>
			<p><i>cer</i></p>
			<p><i>cido</i></p>
		</infinitivo>
	</Infinitivo>
	<Imperativo>
		<afirmativo>
			<p><i>-</i></p>
			<p><i>-</i></p>
			<p><i>ça</i></p>
			<p><i>-</i></p>
			<p><i>-</i></p>
			<p><i>çam</i></p>
		</afirmativo>
		<negativo>
			<p><i>-</i></p>
			<p><i>-</i></p>
			<p><i>ça</i></p>
			<p><i>-</i></p>
			<p><i>-</i></p>
			<p><i>çam</i></p>
		</negativo>
	</Imperativo>
	<Gerúndio>
		<gerúndio>
			<p><i>cendo</i></p>
			<p><i>cido</i></p>
		</gerúndio>
	</Gerúndio>
	<Particípio>
		<particípio>
			<p><i>cido</i></p>
		</particípio>
	</Particípio>
</template>

<template name="ami:udar">
	<Indicativo>
		<presente>
			<p><i>údo</i></p>
			<p><i>údas</i></p>
			<p><i>úda</i></p>
			<p><i>udamos</i></p>
			<p><i>udais</i></p>
			<p><i>údam</i></p>
		</presente>
		<pretérito-imperfeito>
			<p><i>udava</i></p>
			<p><i>udavas</i></p>
			<p><i>udava</i></p>
			<p><i>udávamos</i></p>
			<p><i>udáveis</i></p>
			<p><i>udavam</i></p>
		</pretérito-imperfeito>
		<pretérito-mais-que-perfeito>
			<p><i>udara</i></p>
			<p><i>udaras</i></p>
			<p><i>udara</i></p>
			<p><i>udáramos</i></p>
			<p><i>udáreis</i></p>
			<p><i>udaram</i></p>
		</pretérito-mais-que-perfeito>
		<pretérito-perfeito>
			<p><i>udei</i></p>
			<p><i>udaste</i></p>
			<p><i>udou</i></p>
			<p><i>)</i></p>
			<p><i>udastes</i></p>
			<p><i>udaram</i></p>
		</pretérito-perfeito>
		<futuro-do-presente>
			<p><i>udarei</i></p>
			<p><i>udarás</i></p>
			<p><i>udará</i></p>
			<p><i>udaremos</i></p>
			<p><i>udareis</i></p>
			<p><i>udarão</i></p>
		</futuro-do-presente>
		</Indicativo>
	<Condicional>
		<futuro-do-pretérito>
			<p><i>udaria</i></p>
			<p><i>udarias</i></p>
			<p><i>udaria</i></p>
			<p><i>udaríamos</i></p>
			<p><i>udaríeis</i></p>
			<p><i>udariam</i></p>
		</futuro-do-pretérito>
		</Condicional>
	<Subjuntivo>
		<presente>
			<p><i>úde</i></p>
			<p><i>údes</i></p>
			<p><i>úde</i></p>
			<p><i>udemos</i></p>
			<p><i>udeis</i></p>
			<p><i>údem</i></p>
		</presente>
		<pretérito-imperfeito>
			<p><i>udasse</i></p>
			<p><i>udasses</i></p>
			<p><i>udasse</i></p>
			<p><i>udássemos</i></p>
			<p><i>udásseis</i></p>
			<p><i>udassem</i></p>
		</pretérito-imperfeito>
		<futuro>
			<p><i>udar</i></p>
			<p><i>udares</i></p>
			<p><i>udar</i></p>
			<p><i>udarmos</i></p>
			<p><i>udardes</i></p>
			<p><i>udarem</i></p>
		</futuro>
		</Subjuntivo>
	<Infinitivo>
		<infinitivo-pessoal-presente>
			<p><i>udar</i></p>
			<p><i>udares</i></p>
			<p><i>udar</i></p>
			<p><i>udarmos</i></p>
			<p><i>udardes</i></p>
			<p><i>udarem</i></p>
		</infinitivo-pessoal-presente>
		<infinitivo>
			<p><i>udar</i></p>
			<p><i>udado</i></p>
		</infinitivo>
	</Infinitivo>
	<Imperativo>
		<afirmativo>
			<p><i>-</i></p>
			<p><i>úda</i></p>
			<p><i>úde</i></p>
			<p><i>udemos</i></p>
			<p><i>udai</i></p>
			<p><i>údem</i></p>
		</afirmativo>
		<negativo>
			<p><i>-</i></p>
			<p><i>údes</i></p>
			<p><i>úde</i></p>
			<p><i>udemos</i></p>
			<p><i>udeis</i></p>
			<p><i>údem</i></p>
		</negativo>
	</Imperativo>
	<Gerúndio>
		<gerúndio>
			<p><i>udando</i></p>
			<p><i>udado</i></p>
		</gerúndio>
	</Gerúndio>
	<Particípio>
		<particípio>
			<p><i>udado</i></p>
		</particípio>
	</Particípio>
</template>

<template name="ami:udar-se">
	<Indicativo>
		<presente>
			<p><i>údo-me</i></p>
			<p><i>údas-te</i></p>
			<p><i>úda-se</i></p>
			<p><i>udamo-nos</i></p>
			<p><i>udais-vos</i></p>
			<p><i>údam-se</i></p>
		</presente>
		<pretérito-imperfeito>
			<p><i>udava-me</i></p>
			<p><i>udavas-te</i></p>
			<p><i>udava-se</i></p>
			<p><i>udávamo-nos</i></p>
			<p><i>udáveis-vos</i></p>
			<p><i>udavam-se</i></p>
		</pretérito-imperfeito>
		<pretérito-mais-que-perfeito>
			<p><i>udara-me</i></p>
			<p><i>udaras-te</i></p>
			<p><i>udara-se</i></p>
			<p><i>udáramo-nos</i></p>
			<p><i>udáreis-vos</i></p>
			<p><i>udaram-se</i></p>
		</pretérito-mais-que-perfeito>
		<pretérito-perfeito>
			<p><i>udei-me</i></p>
			<p><i>udaste-te</i></p>
			<p><i>udou-se</i></p>
			<p><i>)</i></p>
			<p><i>udastes-vos</i></p>
			<p><i>udaram-se</i></p>
		</pretérito-perfeito>
		<futuro-do-presente>
			<p><i>udar-me-ei</i></p>
			<p><i>udar-te-ás</i></p>
			<p><i>udar-se-á</i></p>
			<p><i>udar-nos-emos</i></p>
			<p><i>udar-vos-eis</i></p>
			<p><i>udar-se-ão</i></p>
		</futuro-do-presente>
		</Indicativo>
	<Condicional>
		<futuro-do-pretérito>
			<p><i>udar-me-ia</i></p>
			<p><i>udar-te-ias</i></p>
			<p><i>udar-se-ia</i></p>
			<p><i>udar-nos-íamos</i></p>
			<p><i>udar-vos-íeis</i></p>
			<p><i>udar-se-iam</i></p>
		</futuro-do-pretérito>
		</Condicional>
	<Subjuntivo>
		<presente>
			<p><i>úde-me</i></p>
			<p><i>údes-te</i></p>
			<p><i>úde-se</i></p>
			<p><i>udemo-nos</i></p>
			<p><i>udeis-vos</i></p>
			<p><i>údem-se</i></p>
		</presente>
		<pretérito-imperfeito>
			<p><i>udasse-me</i></p>
			<p><i>udasses-te</i></p>
			<p><i>udasse-se</i></p>
			<p><i>udássemo-nos</i></p>
			<p><i>udásseis-vos</i></p>
			<p><i>udassem-se</i></p>
		</pretérito-imperfeito>
		<futuro>
			<p><i>udar-me</i></p>
			<p><i>udares-te</i></p>
			<p><i>udar-se</i></p>
			<p><i>udarmo-nos</i></p>
			<p><i>udardes-vos</i></p>
			<p><i>udarem-se</i></p>
		</futuro>
		</Subjuntivo>
	<Infinitivo>
		<infinitivo-pessoal-presente>
			<p><i>udar-me</i></p>
			<p><i>udares-te</i></p>
			<p><i>udar-se</i></p>
			<p><i>udarmo-nos</i></p>
			<p><i>udardes-vos</i></p>
			<p><i>udarem-se</i></p>
		</infinitivo-pessoal-presente>
		<infinitivo>
			<p><i>udar-se</i></p>
			<p><i>udado</i></p>
		</infinitivo>
	</Infinitivo>
	<Imperativo>
		<afirmativo>
			<p><i>-</i></p>
			<p><i>úda-te</i></p>
			<p><i>úde-se</i></p>
			<p><i>udemo-nos</i></p>
			<p><i>udai-vos</i></p>
			<p><i>údem-se</i></p>
		</afirmativo>
		<negativo>
			<p><i>-</i></p>
			<p><i>údes</i></p>
			<p><i>úde</i></p>
			<p><i>udemos</i></p>
			<p><i>udeis</i></p>
			<p><i>údem</i></p>
		</negativo>
	</Imperativo>
	<Gerúndio>
		<gerúndio>
			<p><i>udando-se</i></p>
			<p><i>udado</i></p>
		</gerúndio>
	</Gerúndio>
	<Particípio>
		<particípio>
			<p><i>udado</i></p>
		</particípio>
	</Particípio>
</template>

<template name="ans:iar">
	<Indicativo>
		<presente>
			<p><i>eio</i></p>
			<p><i>eias</i></p>
			<p><i>eia</i></p>
			<p><i>iamos</i></p>
			<p><i>iais</i></p>
			<p><i>eiam</i></p>
		</presente>
		<pretérito-imperfeito>
			<p><i>iava</i></p>
			<p><i>iavas</i></p>
			<p><i>iava</i></p>
			<p><i>iávamos</i></p>
			<p><i>iáveis</i></p>
			<p><i>iavam</i></p>
		</pretérito-imperfeito>
		<pretérito-mais-que-perfeito>
			<p><i>iara</i></p>
			<p><i>iaras</i></p>
			<p><i>iara</i></p>
			<p><i>iáramos</i></p>
			<p><i>iáreis</i></p>
			<p><i>iaram</i></p>
		</pretérito-mais-que-perfeito>
		<pretérito-perfeito>
			<p><i>iei</i></p>
			<p><i>iaste</i></p>
			<p><i>iou</i></p>
			<p><i>)</i></p>
			<p><i>iastes</i></p>
			<p><i>iaram</i></p>
		</pretérito-perfeito>
		<futuro-do-presente>
			<p><i>iarei</i></p>
			<p><i>iarás</i></p>
			<p><i>iará</i></p>
			<p><i>iaremos</i></p>
			<p><i>iareis</i></p>
			<p><i>iarão</i></p>
		</futuro-do-presente>
		</Indicativo>
	<Condicional>
		<futuro-do-pretérito>
			<p><i>iaria</i></p>
			<p><i>iarias</i></p>
			<p><i>iaria</i></p>
			<p><i>iaríamos</i></p>
			<p><i>iaríeis</i></p>
			<p><i>iariam</i></p>
		</futuro-do-pretérito>
		</Condicional>
	<Subjuntivo>
		<presente>
			<p><i>eie</i></p>
			<p><i>eies</i></p>
			<p><i>eie</i></p>
			<p><i>iemos</i></p>
			<p><i>ieis</i></p>
			<p><i>eiem</i></p>
		</presente>
		<pretérito-imperfeito>
			<p><i>iasse</i></p>
			<p><i>iasses</i></p>
			<p><i>iasse</i></p>
			<p><i>iássemos</i></p>
			<p><i>iásseis</i></p>
			<p><i>iassem</i></p>
		</pretérito-imperfeito>
		<futuro>
			<p><i>iar</i></p>
			<p><i>iares</i></p>
			<p><i>iar</i></p>
			<p><i>iarmos</i></p>
			<p><i>iardes</i></p>
			<p><i>iarem</i></p>
		</futuro>
		</Subjuntivo>
	<Infinitivo>
		<infinitivo-pessoal-presente>
			<p><i>iar</i></p>
			<p><i>iares</i></p>
			<p><i>iar</i></p>
			<p><i>iarmos</i></p>
			<p><i>iardes</i></p>
			<p><i>iarem</i></p>
		</infinitivo-pessoal-presente>
		<infinitivo>
			<p><i>iar</i></p>
			<p><i>iado</i></p>
		</infinitivo>
	</Infinitivo>
	<Imperativo>
		<afirmativo>
			<p><i>-</i></p>
			<p><i>eia</i></p>
			<p><i>eie</i></p>
			<p><i>iemos</i></p>
			<p><i>iai</i></p>
			<p><i>eiem</i></p>
		</afirmativo>
		<negativo>
			<p><i>-</i></p>
			<p><i>eies</i></p>
			<p><i>eie</i></p>
			<p><i>iemos</i></p>
			<p><i>ieis</i></p>
			<p><i>eiem</i></p>
		</negativo>
	</Imperativo>
	<Gerúndio>
		<gerúndio>
			<p><i>iando</i></p>
			<p><i>iado</i></p>
		</gerúndio>
	</Gerúndio>
	<Particípio>
		<particípio>
			<p><i>iado</i></p>
		</particípio>
	</Particípio>
</template>

<template name="ans:iar-se">
	<Indicativo>
		<presente>
			<p><i>eio-me</i></p>
			<p><i>eias-te</i></p>
			<p><i>eia-se</i></p>
			<p><i>iamo-nos</i></p>
			<p><i>iais-vos</i></p>
			<p><i>eiam-se</i></p>
		</presente>
		<pretérito-imperfeito>
			<p><i>iava-me</i></p>
			<p><i>iavas-te</i></p>
			<p><i>iava-se</i></p>
			<p><i>iávamo-nos</i></p>
			<p><i>iáveis-vos</i></p>
			<p><i>iavam-se</i></p>
		</pretérito-imperfeito>
		<pretérito-mais-que-perfeito>
			<p><i>iara-me</i></p>
			<p><i>iaras-te</i></p>
			<p><i>iara-se</i></p>
			<p><i>iáramo-nos</i></p>
			<p><i>iáreis-vos</i></p>
			<p><i>iaram-se</i></p>
		</pretérito-mais-que-perfeito>
		<pretérito-perfeito>
			<p><i>iei-me</i></p>
			<p><i>iaste-te</i></p>
			<p><i>iou-se</i></p>
			<p><i>)</i></p>
			<p><i>iastes-vos</i></p>
			<p><i>iaram-se</i></p>
		</pretérito-perfeito>
		<futuro-do-presente>
			<p><i>iar-me-ei</i></p>
			<p><i>iar-te-ás</i></p>
			<p><i>iar-se-á</i></p>
			<p><i>iar-nos-emos</i></p>
			<p><i>iar-vos-eis</i></p>
			<p><i>iar-se-ão</i></p>
		</futuro-do-presente>
		</Indicativo>
	<Condicional>
		<futuro-do-pretérito>
			<p><i>iar-me-ia</i></p>
			<p><i>iar-te-ias</i></p>
			<p><i>iar-se-ia</i></p>
			<p><i>iar-nos-íamos</i></p>
			<p><i>iar-vos-íeis</i></p>
			<p><i>iar-se-iam</i></p>
		</futuro-do-pretérito>
		</Condicional>
	<Subjuntivo>
		<presente>
			<p><i>eie-me</i></p>
			<p><i>eies-te</i></p>
			<p><i>eie-se</i></p>
			<p><i>iemo-nos</i></p>
			<p><i>ieis-vos</i></p>
			<p><i>eiem-se</i></p>
		</presente>
		<pretérito-imperfeito>
			<p><i>iasse-me</i></p>
			<p><i>iasses-te</i></p>
			<p><i>iasse-se</i></p>
			<p><i>iássemo-nos</i></p>
			<p><i>iásseis-vos</i></p>
			<p><i>iassem-se</i></p>
		</pretérito-imperfeito>
		<futuro>
			<p><i>iar-me</i></p>
			<p><i>iares-te</i></p>
			<p><i>iar-se</i></p>
			<p><i>iarmo-nos</i></p>
			<p><i>iardes-vos</i></p>
			<p><i>iarem-se</i></p>
		</futuro>
		</Subjuntivo>
	<Infinitivo>
		<infinitivo-pessoal-presente>
			<p><i>iar-me</i></p>
			<p><i>iares-te</i></p>
			<p><i>iar-se</i></p>
			<p><i>iarmo-nos</i></p>
			<p><i>iardes-vos</i></p>
			<p><i>iarem-se</i></p>
		</infinitivo-pessoal-presente>
		<infinitivo>
			<p><i>iar-se</i></p>
			<p><i>iado</i></p>
		</infinitivo>
	</Infinitivo>
	<Imperativo>
		<afirmativo>
			<p><i>-</i></p>
			<p><i>eia-te</i></p>
			<p><i>eie-se</i></p>
			<p><i>iemo-nos</i></p>
			<p><i>iai-vos</i></p>
			<p><i>eiem-se</i></p>
		</afirmativo>
		<negativo>
			<p><i>-</i></p>
			<p><i>eies</i></p>
			<p><i>eie</i></p>
			<p><i>iemos</i></p>
			<p><i>ieis</i></p>
			<p><i>eiem</i></p>
		</negativo>
	</Imperativo>
	<Gerúndio>
		<gerúndio>
			<p><i>iando-se</i></p>
			<p><i>iado</i></p>
		</gerúndio>
	</Gerúndio>
	<Particípio>
		<particípio>
			<p><i>iado</i></p>
		</particípio>
	</Particípio>
</template>

<template name="antep:or">
	<Indicativo>
		<presente>
			<p><i>onho</i></p>
			<p><i>ões</i></p>
			<p><i>õe</i></p>
			<p><i>omos</i></p>
			<p><i>ondes</i></p>
			<p><i>õem</i></p>
		</presente>
		<pretérito-imperfeito>
			<p><i>unha</i></p>
			<p><i>unhas</i></p>
			<p><i>unha</i></p>
			<p><i>únhamos</i></p>
			<p><i>únheis</i></p>
			<p><i>unham</i></p>
		</pretérito-imperfeito>
		<pretérito-mais-que-perfeito>
			<p><i>usera</i></p>
			<p><i>useras</i></p>
			<p><i>usera</i></p>
			<p><i>uséramos</i></p>
			<p><i>uséreis</i></p>
			<p><i>useram</i></p>
		</pretérito-mais-que-perfeito>
		<pretérito-perfeito>
			<p><i>us</i></p>
			<p><i>useste</i></p>
			<p><i>ôs</i></p>
			<p><i>usemos</i></p>
			<p><i>usestes</i></p>
			<p><i>useram</i></p>
		</pretérito-perfeito>
		<futuro-do-presente>
			<p><i>orei</i></p>
			<p><i>orás</i></p>
			<p><i>orá</i></p>
			<p><i>oremos</i></p>
			<p><i>oreis</i></p>
			<p><i>orão</i></p>
		</futuro-do-presente>
		</Indicativo>
	<Condicional>
		<futuro-do-pretérito>
			<p><i>oria</i></p>
			<p><i>orias</i></p>
			<p><i>oria</i></p>
			<p><i>oríamos</i></p>
			<p><i>oríeis</i></p>
			<p><i>oriam</i></p>
		</futuro-do-pretérito>
		</Condicional>
	<Subjuntivo>
		<presente>
			<p><i>onha</i></p>
			<p><i>onhas</i></p>
			<p><i>onha</i></p>
			<p><i>onhamos</i></p>
			<p><i>onhais</i></p>
			<p><i>onham</i></p>
		</presente>
		<pretérito-imperfeito>
			<p><i>usesse</i></p>
			<p><i>usesses</i></p>
			<p><i>usesse</i></p>
			<p><i>uséssemos</i></p>
			<p><i>usésseis</i></p>
			<p><i>usessem</i></p>
		</pretérito-imperfeito>
		<futuro>
			<p><i>user</i></p>
			<p><i>useres</i></p>
			<p><i>user</i></p>
			<p><i>usermos</i></p>
			<p><i>userdes</i></p>
			<p><i>userem</i></p>
		</futuro>
		</Subjuntivo>
	<Infinitivo>
		<infinitivo-pessoal-presente>
			<p><i>or</i></p>
			<p><i>ores</i></p>
			<p><i>or</i></p>
			<p><i>ormos</i></p>
			<p><i>ordes</i></p>
			<p><i>orem</i></p>
		</infinitivo-pessoal-presente>
		<infinitivo>
			<p><i>or</i></p>
			<p><i>osto</i></p>
		</infinitivo>
	</Infinitivo>
	<Imperativo>
		<afirmativo>
			<p><i>-</i></p>
			<p><i>õe</i></p>
			<p><i>onha</i></p>
			<p><i>onhamos</i></p>
			<p><i>onde</i></p>
			<p><i>onham</i></p>
		</afirmativo>
		<negativo>
			<p><i>-</i></p>
			<p><i>onhas</i></p>
			<p><i>onha</i></p>
			<p><i>onhamos</i></p>
			<p><i>onhais</i></p>
			<p><i>onham</i></p>
		</negativo>
	</Imperativo>
	<Gerúndio>
		<gerúndio>
			<p><i>ondo</i></p>
			<p><i>osto</i></p>
		</gerúndio>
	</Gerúndio>
	<Particípio>
		<particípio>
			<p><i>osto</i></p>
		</particípio>
	</Particípio>
</template>

<template name="antep:or-se">
	<Indicativo>
		<presente>
			<p><i>onho-me</i></p>
			<p><i>ões-te</i></p>
			<p><i>õe-se</i></p>
			<p><i>omo-nos</i></p>
			<p><i>ondes-vos</i></p>
			<p><i>õem-se</i></p>
		</presente>
		<pretérito-imperfeito>
			<p><i>unha-me</i></p>
			<p><i>unhas-te</i></p>
			<p><i>unha-se</i></p>
			<p><i>únhamo-nos</i></p>
			<p><i>únheis-vos</i></p>
			<p><i>unham-se</i></p>
		</pretérito-imperfeito>
		<pretérito-mais-que-perfeito>
			<p><i>usera-me</i></p>
			<p><i>useras-te</i></p>
			<p><i>usera-se</i></p>
			<p><i>uséramo-nos</i></p>
			<p><i>uséreis-vos</i></p>
			<p><i>useram-se</i></p>
		</pretérito-mais-que-perfeito>
		<pretérito-perfeito>
			<p><i>us-me</i></p>
			<p><i>useste-te</i></p>
			<p><i>ôs-se</i></p>
			<p><i>usemo-nos</i></p>
			<p><i>usestes-vos</i></p>
			<p><i>useram-se</i></p>
		</pretérito-perfeito>
		<futuro-do-presente>
			<p><i>or-me-ei</i></p>
			<p><i>or-te-ás</i></p>
			<p><i>or-se-á</i></p>
			<p><i>or-nos-emos</i></p>
			<p><i>or-vos-eis</i></p>
			<p><i>or-se-ão</i></p>
		</futuro-do-presente>
		</Indicativo>
	<Condicional>
		<futuro-do-pretérito>
			<p><i>or-me-ia</i></p>
			<p><i>or-te-ias</i></p>
			<p><i>or-se-ia</i></p>
			<p><i>or-nos-íamos</i></p>
			<p><i>or-vos-íeis</i></p>
			<p><i>or-se-iam</i></p>
		</futuro-do-pretérito>
		</Condicional>
	<Subjuntivo>
		<presente>
			<p><i>onha-me</i></p>
			<p><i>onhas-te</i></p>
			<p><i>onha-se</i></p>
			<p><i>onhamo-nos</i></p>
			<p><i>onhais-vos</i></p>
			<p><i>onham-se</i></p>
		</presente>
		<pretérito-imperfeito>
			<p><i>usesse-me</i></p>
			<p><i>usesses-te</i></p>
			<p><i>usesse-se</i></p>
			<p><i>uséssemo-nos</i></p>
			<p><i>usésseis-vos</i></p>
			<p><i>usessem-se</i></p>
		</pretérito-imperfeito>
		<futuro>
			<p><i>user-me</i></p>
			<p><i>useres-te</i></p>
			<p><i>user-se</i></p>
			<p><i>usermo-nos</i></p>
			<p><i>userdes-vos</i></p>
			<p><i>userem-se</i></p>
		</futuro>
		</Subjuntivo>
	<Infinitivo>
		<infinitivo-pessoal-presente>
			<p><i>or-me</i></p>
			<p><i>ores-te</i></p>
			<p><i>or-se</i></p>
			<p><i>ormo-nos</i></p>
			<p><i>ordes-vos</i></p>
			<p><i>orem-se</i></p>
		</infinitivo-pessoal-presente>
		<infinitivo>
			<p><i>or-se</i></p>
			<p><i>osto</i></p>
		</infinitivo>
	</Infinitivo>
	<Imperativo>
		<afirmativo>
			<p><i>-</i></p>
			<p><i>õe-te</i></p>
			<p><i>onha-se</i></p>
			<p><i>onhamo-nos</i></p>
			<p><i>onde-vos</i></p>
			<p><i>onham-se</i></p>
		</afirmativo>
		<negativo>
			<p><i>-</i></p>
			<p><i>onhas</i></p>
			<p><i>onha</i></p>
			<p><i>onhamos</i></p>
			<p><i>onhais</i></p>
			<p><i>onham</i></p>
		</negativo>
	</Imperativo>
	<Gerúndio>
		<gerúndio>
			<p><i>ondo-se</i></p>
			<p><i>osto</i></p>
		</gerúndio>
	</Gerúndio>
	<Particípio>
		<particípio>
			<p><i>osto</i></p>
		</particípio>
	</Particípio>
</template>

<template name="apa:ular-se">
	<Indicativo>
		<presente>
			<p><i>úlo-me</i></p>
			<p><i>úlas-te</i></p>
			<p><i>úla-se</i></p>
			<p><i>ulamo-nos</i></p>
			<p><i>ulais-vos</i></p>
			<p><i>úlam-se</i></p>
		</presente>
		<pretérito-imperfeito>
			<p><i>ulava-me</i></p>
			<p><i>ulavas-te</i></p>
			<p><i>ulava-se</i></p>
			<p><i>ulávamo-nos</i></p>
			<p><i>uláveis-vos</i></p>
			<p><i>ulavam-se</i></p>
		</pretérito-imperfeito>
		<pretérito-mais-que-perfeito>
			<p><i>ulara-me</i></p>
			<p><i>ularas-te</i></p>
			<p><i>ulara-se</i></p>
			<p><i>uláramo-nos</i></p>
			<p><i>uláreis-vos</i></p>
			<p><i>ularam-se</i></p>
		</pretérito-mais-que-perfeito>
		<pretérito-perfeito>
			<p><i>ulei-me</i></p>
			<p><i>ulaste-te</i></p>
			<p><i>ulou-se</i></p>
			<p><i>)</i></p>
			<p><i>ulastes-vos</i></p>
			<p><i>ularam-se</i></p>
		</pretérito-perfeito>
		<futuro-do-presente>
			<p><i>ular-me-ei</i></p>
			<p><i>ular-te-ás</i></p>
			<p><i>ular-se-á</i></p>
			<p><i>ular-nos-emos</i></p>
			<p><i>ular-vos-eis</i></p>
			<p><i>ular-se-ão</i></p>
		</futuro-do-presente>
		</Indicativo>
	<Condicional>
		<futuro-do-pretérito>
			<p><i>ular-me-ia</i></p>
			<p><i>ular-te-ias</i></p>
			<p><i>ular-se-ia</i></p>
			<p><i>ular-nos-íamos</i></p>
			<p><i>ular-vos-íeis</i></p>
			<p><i>ular-se-iam</i></p>
		</futuro-do-pretérito>
		</Condicional>
	<Subjuntivo>
		<presente>
			<p><i>úle-me</i></p>
			<p><i>úles-te</i></p>
			<p><i>úle-se</i></p>
			<p><i>ulemo-nos</i></p>
			<p><i>uleis-vos</i></p>
			<p><i>úlem-se</i></p>
		</presente>
		<pretérito-imperfeito>
			<p><i>ulasse-me</i></p>
			<p><i>ulasses-te</i></p>
			<p><i>ulasse-se</i></p>
			<p><i>ulássemo-nos</i></p>
			<p><i>ulásseis-vos</i></p>
			<p><i>ulassem-se</i></p>
		</pretérito-imperfeito>
		<futuro>
			<p><i>ular-me</i></p>
			<p><i>ulares-te</i></p>
			<p><i>ular-se</i></p>
			<p><i>ularmo-nos</i></p>
			<p><i>ulardes-vos</i></p>
			<p><i>ularem-se</i></p>
		</futuro>
		</Subjuntivo>
	<Infinitivo>
		<infinitivo-pessoal-presente>
			<p><i>ular-me</i></p>
			<p><i>ulares-te</i></p>
			<p><i>ular-se</i></p>
			<p><i>ularmo-nos</i></p>
			<p><i>ulardes-vos</i></p>
			<p><i>ularem-se</i></p>
		</infinitivo-pessoal-presente>
		<infinitivo>
			<p><i>ular-se</i></p>
			<p><i>ulado</i></p>
		</infinitivo>
	</Infinitivo>
	<Imperativo>
		<afirmativo>
			<p><i>-</i></p>
			<p><i>úla-te</i></p>
			<p><i>úle-se</i></p>
			<p><i>ulemo-nos</i></p>
			<p><i>ulai-vos</i></p>
			<p><i>úlem-se</i></p>
		</afirmativo>
		<negativo>
			<p><i>-</i></p>
			<p><i>úles</i></p>
			<p><i>úle</i></p>
			<p><i>ulemos</i></p>
			<p><i>uleis</i></p>
			<p><i>úlem</i></p>
		</negativo>
	</Imperativo>
	<Gerúndio>
		<gerúndio>
			<p><i>ulando-se</i></p>
			<p><i>ulado</i></p>
		</gerúndio>
	</Gerúndio>
	<Particípio>
		<particípio>
			<p><i>ulado</i></p>
		</particípio>
	</Particípio>
</template>

<template name="ap:oiar-se">
	<Indicativo>
		<presente>
			<p><i>óio-me</i></p>
			<p><i>óias-te</i></p>
			<p><i>óia-se</i></p>
			<p><i>oiamo-nos</i></p>
			<p><i>oiais-vos</i></p>
			<p><i>óiam-se</i></p>
		</presente>
		<pretérito-imperfeito>
			<p><i>oiava-me</i></p>
			<p><i>oiavas-te</i></p>
			<p><i>oiava-se</i></p>
			<p><i>oiávamo-nos</i></p>
			<p><i>oiáveis-vos</i></p>
			<p><i>oiavam-se</i></p>
		</pretérito-imperfeito>
		<pretérito-mais-que-perfeito>
			<p><i>oiara-me</i></p>
			<p><i>oiaras-te</i></p>
			<p><i>oiara-se</i></p>
			<p><i>oiáramo-nos</i></p>
			<p><i>oiáreis-vos</i></p>
			<p><i>oiaram-se</i></p>
		</pretérito-mais-que-perfeito>
		<pretérito-perfeito>
			<p><i>oiei-me</i></p>
			<p><i>oiaste-te</i></p>
			<p><i>oiou-se</i></p>
			<p><i>r)</i></p>
			<p><i>oiastes-vos</i></p>
			<p><i>oiaram-se</i></p>
		</pretérito-perfeito>
		<futuro-do-presente>
			<p><i>oiar-me-ei</i></p>
			<p><i>oiar-te-ás</i></p>
			<p><i>oiar-se-á</i></p>
			<p><i>oiar-nos-emos</i></p>
			<p><i>oiar-vos-eis</i></p>
			<p><i>oiar-se-ão</i></p>
		</futuro-do-presente>
		</Indicativo>
	<Condicional>
		<futuro-do-pretérito>
			<p><i>oiar-me-ia</i></p>
			<p><i>oiar-te-ias</i></p>
			<p><i>oiar-se-ia</i></p>
			<p><i>oiar-nos-íamos</i></p>
			<p><i>oiar-vos-íeis</i></p>
			<p><i>oiar-se-iam</i></p>
		</futuro-do-pretérito>
		</Condicional>
	<Subjuntivo>
		<presente>
			<p><i>óie-me</i></p>
			<p><i>óies-te</i></p>
			<p><i>óie-se</i></p>
			<p><i>oiemo-nos</i></p>
			<p><i>oieis-vos</i></p>
			<p><i>óiem-se</i></p>
		</presente>
		<pretérito-imperfeito>
			<p><i>oiasse-me</i></p>
			<p><i>oiasses-te</i></p>
			<p><i>oiasse-se</i></p>
			<p><i>oiássemo-nos</i></p>
			<p><i>oiásseis-vos</i></p>
			<p><i>oiassem-se</i></p>
		</pretérito-imperfeito>
		<futuro>
			<p><i>oiar-me</i></p>
			<p><i>oiares-te</i></p>
			<p><i>oiar-se</i></p>
			<p><i>oiarmo-nos</i></p>
			<p><i>oiardes-vos</i></p>
			<p><i>oiarem-se</i></p>
		</futuro>
		</Subjuntivo>
	<Infinitivo>
		<infinitivo-pessoal-presente>
			<p><i>oiar-me</i></p>
			<p><i>oiares-te</i></p>
			<p><i>oiar-se</i></p>
			<p><i>oiarmo-nos</i></p>
			<p><i>oiardes-vos</i></p>
			<p><i>oiarem-se</i></p>
		</infinitivo-pessoal-presente>
		<infinitivo>
			<p><i>oiar-se</i></p>
			<p><i>oiado</i></p>
		</infinitivo>
	</Infinitivo>
	<Imperativo>
		<afirmativo>
			<p><i>-</i></p>
			<p><i>óia-te</i></p>
			<p><i>óie-se</i></p>
			<p><i>oiemo-nos</i></p>
			<p><i>oiai-vos</i></p>
			<p><i>óiem-se</i></p>
		</afirmativo>
		<negativo>
			<p><i>-</i></p>
			<p><i>óies</i></p>
			<p><i>óie</i></p>
			<p><i>oiemos</i></p>
			<p><i>oieis</i></p>
			<p><i>óiem</i></p>
		</negativo>
	</Imperativo>
	<Gerúndio>
		<gerúndio>
			<p><i>oiando-se</i></p>
			<p><i>oiado</i></p>
		</gerúndio>
	</Gerúndio>
	<Particípio>
		<particípio>
			<p><i>oiado</i></p>
		</particípio>
	</Particípio>
</template>

<template name="apr:azer-se">
	<Indicativo>
		<presente>
			<p><i>azo-me</i></p>
			<p><i>azes-te</i></p>
			<p><i>az-se</i></p>
			<p><i>azemo-nos</i></p>
			<p><i>azeis-vos</i></p>
			<p><i>azem-se</i></p>
		</presente>
		<pretérito-imperfeito>
			<p><i>azia-me</i></p>
			<p><i>azias-te</i></p>
			<p><i>azia-se</i></p>
			<p><i>azíamo-nos</i></p>
			<p><i>azíeis-vos</i></p>
			<p><i>aziam-se</i></p>
		</pretérito-imperfeito>
		<pretérito-mais-que-perfeito>
			<p><i>ouvera-me</i></p>
			<p><i>ouveras-te</i></p>
			<p><i>ouvera-se</i></p>
			<p><i>ouvéramo-nos</i></p>
			<p><i>ouvéreis-vos</i></p>
			<p><i>ouveram-se</i></p>
		</pretérito-mais-que-perfeito>
		<pretérito-perfeito>
			<p><i>ouve-me</i></p>
			<p><i>ouveste-te</i></p>
			<p><i>ouve-se</i></p>
			<p><i>ouvemo-nos</i></p>
			<p><i>ouvestes-vos</i></p>
			<p><i>ouveram-se</i></p>
		</pretérito-perfeito>
		<futuro-do-presente>
			<p><i>azer-me-ei</i></p>
			<p><i>azer-te-ás</i></p>
			<p><i>azer-se-á</i></p>
			<p><i>azer-nos-emos</i></p>
			<p><i>azer-vos-eis</i></p>
			<p><i>azer-se-ão</i></p>
		</futuro-do-presente>
		</Indicativo>
	<Condicional>
		<futuro-do-pretérito>
			<p><i>azer-me-ia</i></p>
			<p><i>azer-te-ias</i></p>
			<p><i>azer-se-ia</i></p>
			<p><i>azer-nos-íamos</i></p>
			<p><i>azer-vos-íeis</i></p>
			<p><i>azer-se-iam</i></p>
		</futuro-do-pretérito>
		</Condicional>
	<Subjuntivo>
		<presente>
			<p><i>aza-me</i></p>
			<p><i>azas-te</i></p>
			<p><i>aza-se</i></p>
			<p><i>azamo-nos</i></p>
			<p><i>azais-vos</i></p>
			<p><i>azam-se</i></p>
		</presente>
		<pretérito-imperfeito>
			<p><i>ouvesse-me</i></p>
			<p><i>ouvesses-te</i></p>
			<p><i>ouvesse-se</i></p>
			<p><i>ouvéssemo-nos</i></p>
			<p><i>ouvésseis-vos</i></p>
			<p><i>ouvessem-se</i></p>
		</pretérito-imperfeito>
		<futuro>
			<p><i>ouver-me</i></p>
			<p><i>ouveres-te</i></p>
			<p><i>ouver-se</i></p>
			<p><i>ouvermo-nos</i></p>
			<p><i>ouverdes-vos</i></p>
			<p><i>ouverem-se</i></p>
		</futuro>
		</Subjuntivo>
	<Infinitivo>
		<infinitivo-pessoal-presente>
			<p><i>azer-me</i></p>
			<p><i>azeres-te</i></p>
			<p><i>azer-se</i></p>
			<p><i>azermo-nos</i></p>
			<p><i>azerdes-vos</i></p>
			<p><i>azerem-se</i></p>
		</infinitivo-pessoal-presente>
		<infinitivo>
			<p><i>azer-se</i></p>
			<p><i>azido</i></p>
		</infinitivo>
	</Infinitivo>
	<Imperativo>
		<afirmativo>
			<p><i>-</i></p>
			<p><i>aze-te</i></p>
			<p><i>aza-se</i></p>
			<p><i>azamo-nos</i></p>
			<p><i>azei-vos</i></p>
			<p><i>azam-se</i></p>
		</afirmativo>
		<negativo>
			<p><i>-</i></p>
			<p><i>azas</i></p>
			<p><i>aza</i></p>
			<p><i>azamos</i></p>
			<p><i>azais</i></p>
			<p><i>azam</i></p>
		</negativo>
	</Imperativo>
	<Gerúndio>
		<gerúndio>
			<p><i>azendo-se</i></p>
			<p><i>azido</i></p>
		</gerúndio>
	</Gerúndio>
	<Particípio>
		<particípio>
			<p><i>azido</i></p>
		</particípio>
	</Particípio>
</template>

<template name="arca:izar">
	<Indicativo>
		<presente>
			<p><i>ízo</i></p>
			<p><i>ízas</i></p>
			<p><i>íza</i></p>
			<p><i>izamos</i></p>
			<p><i>izais</i></p>
			<p><i>ízam</i></p>
		</presente>
		<pretérito-imperfeito>
			<p><i>izava</i></p>
			<p><i>izavas</i></p>
			<p><i>izava</i></p>
			<p><i>izávamos</i></p>
			<p><i>izáveis</i></p>
			<p><i>izavam</i></p>
		</pretérito-imperfeito>
		<pretérito-mais-que-perfeito>
			<p><i>izara</i></p>
			<p><i>izaras</i></p>
			<p><i>izara</i></p>
			<p><i>izáramos</i></p>
			<p><i>izáreis</i></p>
			<p><i>izaram</i></p>
		</pretérito-mais-que-perfeito>
		<pretérito-perfeito>
			<p><i>izei</i></p>
			<p><i>izaste</i></p>
			<p><i>izou</i></p>
			<p><i/></p>
			<p><i>izastes</i></p>
			<p><i>izaram</i></p>
		</pretérito-perfeito>
		<futuro-do-presente>
			<p><i>izarei</i></p>
			<p><i>izarás</i></p>
			<p><i>izará</i></p>
			<p><i>izaremos</i></p>
			<p><i>izareis</i></p>
			<p><i>izarão</i></p>
		</futuro-do-presente>
		</Indicativo>
	<Condicional>
		<futuro-do-pretérito>
			<p><i>izaria</i></p>
			<p><i>izarias</i></p>
			<p><i>izaria</i></p>
			<p><i>izaríamos</i></p>
			<p><i>izaríeis</i></p>
			<p><i>izariam</i></p>
		</futuro-do-pretérito>
		</Condicional>
	<Subjuntivo>
		<presente>
			<p><i>íze</i></p>
			<p><i>ízes</i></p>
			<p><i>íze</i></p>
			<p><i>izemos</i></p>
			<p><i>izeis</i></p>
			<p><i>ízem</i></p>
		</presente>
		<pretérito-imperfeito>
			<p><i>izasse</i></p>
			<p><i>izasses</i></p>
			<p><i>izasse</i></p>
			<p><i>izássemos</i></p>
			<p><i>izásseis</i></p>
			<p><i>izassem</i></p>
		</pretérito-imperfeito>
		<futuro>
			<p><i>izar</i></p>
			<p><i>izares</i></p>
			<p><i>izar</i></p>
			<p><i>izarmos</i></p>
			<p><i>izardes</i></p>
			<p><i>izarem</i></p>
		</futuro>
		</Subjuntivo>
	<Infinitivo>
		<infinitivo-pessoal-presente>
			<p><i>izar</i></p>
			<p><i>izares</i></p>
			<p><i>izar</i></p>
			<p><i>izarmos</i></p>
			<p><i>izardes</i></p>
			<p><i>izarem</i></p>
		</infinitivo-pessoal-presente>
		<infinitivo>
			<p><i>izar</i></p>
			<p><i>izado</i></p>
		</infinitivo>
	</Infinitivo>
	<Imperativo>
		<afirmativo>
			<p><i>-</i></p>
			<p><i>íza</i></p>
			<p><i>íze</i></p>
			<p><i>izemos</i></p>
			<p><i>izai</i></p>
			<p><i>ízem</i></p>
		</afirmativo>
		<negativo>
			<p><i>-</i></p>
			<p><i>ízes</i></p>
			<p><i>íze</i></p>
			<p><i>izemos</i></p>
			<p><i>izeis</i></p>
			<p><i>ízem</i></p>
		</negativo>
	</Imperativo>
	<Gerúndio>
		<gerúndio>
			<p><i>izando</i></p>
			<p><i>izado</i></p>
		</gerúndio>
	</Gerúndio>
	<Particípio>
		<particípio>
			<p><i>izado</i></p>
		</particípio>
	</Particípio>
</template>

<template name="ar:car-se">
	<Indicativo>
		<presente>
			<p><i>co-me</i></p>
			<p><i>cas-te</i></p>
			<p><i>ca-se</i></p>
			<p><i>camo-nos</i></p>
			<p><i>cais-vos</i></p>
			<p><i>cam-se</i></p>
		</presente>
		<pretérito-imperfeito>
			<p><i>cava-me</i></p>
			<p><i>cavas-te</i></p>
			<p><i>cava-se</i></p>
			<p><i>cávamo-nos</i></p>
			<p><i>cáveis-vos</i></p>
			<p><i>cavam-se</i></p>
		</pretérito-imperfeito>
		<pretérito-mais-que-perfeito>
			<p><i>cara-me</i></p>
			<p><i>caras-te</i></p>
			<p><i>cara-se</i></p>
			<p><i>cáramo-nos</i></p>
			<p><i>cáreis-vos</i></p>
			<p><i>caram-se</i></p>
		</pretérito-mais-que-perfeito>
		<pretérito-perfeito>
			<p><i>quei-me</i></p>
			<p><i>caste-te</i></p>
			<p><i>cou-se</i></p>
			<p><i>r)</i></p>
			<p><i>castes-vos</i></p>
			<p><i>caram-se</i></p>
		</pretérito-perfeito>
		<futuro-do-presente>
			<p><i>car-me-ei</i></p>
			<p><i>car-te-ás</i></p>
			<p><i>car-se-á</i></p>
			<p><i>car-nos-emos</i></p>
			<p><i>car-vos-eis</i></p>
			<p><i>car-se-ão</i></p>
		</futuro-do-presente>
		</Indicativo>
	<Condicional>
		<futuro-do-pretérito>
			<p><i>car-me-ia</i></p>
			<p><i>car-te-ias</i></p>
			<p><i>car-se-ia</i></p>
			<p><i>car-nos-íamos</i></p>
			<p><i>car-vos-íeis</i></p>
			<p><i>car-se-iam</i></p>
		</futuro-do-pretérito>
		</Condicional>
	<Subjuntivo>
		<presente>
			<p><i>que-me</i></p>
			<p><i>ques-te</i></p>
			<p><i>que-se</i></p>
			<p><i>quemo-nos</i></p>
			<p><i>queis-vos</i></p>
			<p><i>quem-se</i></p>
		</presente>
		<pretérito-imperfeito>
			<p><i>casse-me</i></p>
			<p><i>casses-te</i></p>
			<p><i>casse-se</i></p>
			<p><i>cássemo-nos</i></p>
			<p><i>cásseis-vos</i></p>
			<p><i>cassem-se</i></p>
		</pretérito-imperfeito>
		<futuro>
			<p><i>car-me</i></p>
			<p><i>cares-te</i></p>
			<p><i>car-se</i></p>
			<p><i>carmo-nos</i></p>
			<p><i>cardes-vos</i></p>
			<p><i>carem-se</i></p>
		</futuro>
		</Subjuntivo>
	<Infinitivo>
		<infinitivo-pessoal-presente>
			<p><i>car-me</i></p>
			<p><i>cares-te</i></p>
			<p><i>car-se</i></p>
			<p><i>carmo-nos</i></p>
			<p><i>cardes-vos</i></p>
			<p><i>carem-se</i></p>
		</infinitivo-pessoal-presente>
		<infinitivo>
			<p><i>car-se</i></p>
			<p><i>cado</i></p>
		</infinitivo>
	</Infinitivo>
	<Imperativo>
		<afirmativo>
			<p><i>-</i></p>
			<p><i>ca-te</i></p>
			<p><i>que-se</i></p>
			<p><i>quemo-nos</i></p>
			<p><i>cai-vos</i></p>
			<p><i>quem-se</i></p>
		</afirmativo>
		<negativo>
			<p><i>-</i></p>
			<p><i>ques</i></p>
			<p><i>que</i></p>
			<p><i>quemos</i></p>
			<p><i>queis</i></p>
			<p><i>quem</i></p>
		</negativo>
	</Imperativo>
	<Gerúndio>
		<gerúndio>
			<p><i>cando-se</i></p>
			<p><i>cado</i></p>
		</gerúndio>
	</Gerúndio>
	<Particípio>
		<particípio>
			<p><i>cado</i></p>
		</particípio>
	</Particípio>
</template>

<template name="arg:uir-se">
	<Indicativo>
		<presente>
			<p><i>uo-me</i></p>
			<p><i>úis-te</i></p>
			<p><i>úi-se</i></p>
			<p><i>)</i></p>
			<p><i>)</i></p>
			<p><i>úem-se</i></p>
		</presente>
		<pretérito-imperfeito>
			<p><i>)</i></p>
			<p><i>)</i></p>
			<p><i>)</i></p>
			<p><i>)</i></p>
			<p><i>)</i></p>
			<p><i>)</i></p>
		</pretérito-imperfeito>
		<pretérito-mais-que-perfeito>
			<p><i>)</i></p>
			<p><i>)</i></p>
			<p><i>)</i></p>
			<p><i>)</i></p>
			<p><i>)</i></p>
			<p><i>)</i></p>
		</pretérito-mais-que-perfeito>
		<pretérito-perfeito>
			<p><i>)</i></p>
			<p><i>)</i></p>
			<p><i>)</i></p>
			<p><i>)</i></p>
			<p><i>)</i></p>
			<p><i>)</i></p>
		</pretérito-perfeito>
		<futuro-do-presente>
			<p><i>)</i></p>
			<p><i>)</i></p>
			<p><i>)</i></p>
			<p><i>)</i></p>
			<p><i>)</i></p>
			<p><i>)</i></p>
		</futuro-do-presente>
		</Indicativo>
	<Condicional>
		<futuro-do-pretérito>
			<p><i>)</i></p>
			<p><i>)</i></p>
			<p><i>)</i></p>
			<p><i>)</i></p>
			<p><i>)</i></p>
			<p><i>)</i></p>
		</futuro-do-pretérito>
		</Condicional>
	<Subjuntivo>
		<presente>
			<p><i>ua-me</i></p>
			<p><i>uas-te</i></p>
			<p><i>ua-se</i></p>
			<p><i>uamo-nos</i></p>
			<p><i>uais-vos</i></p>
			<p><i>uam-se</i></p>
		</presente>
		<pretérito-imperfeito>
			<p><i>)</i></p>
			<p><i>)</i></p>
			<p><i>)</i></p>
			<p><i>)</i></p>
			<p><i>)</i></p>
			<p><i>)</i></p>
		</pretérito-imperfeito>
		<futuro>
			<p><i>)</i></p>
			<p><i>)</i></p>
			<p><i>)</i></p>
			<p><i>)</i></p>
			<p><i>)</i></p>
			<p><i>)</i></p>
		</futuro>
		</Subjuntivo>
	<Infinitivo>
		<infinitivo-pessoal-presente>
			<p><i>)</i></p>
			<p><i>)</i></p>
			<p><i>)</i></p>
			<p><i>)</i></p>
			<p><i>)</i></p>
			<p><i>)</i></p>
		</infinitivo-pessoal-presente>
		<infinitivo>
			<p><i>uir-se</i></p>
			<p><i>uido</i></p>
		</infinitivo>
	</Infinitivo>
	<Imperativo>
		<afirmativo>
			<p><i>-</i></p>
			<p><i>úi-te</i></p>
			<p><i>ua-se</i></p>
			<p><i>uamo-nos</i></p>
			<p><i>)</i></p>
			<p><i>uam-se</i></p>
		</afirmativo>
		<negativo>
			<p><i>-</i></p>
			<p><i>uas</i></p>
			<p><i>ua</i></p>
			<p><i>uamos</i></p>
			<p><i>uais</i></p>
			<p><i>uam</i></p>
		</negativo>
	</Imperativo>
	<Gerúndio>
		<gerúndio>
			<p><i>uindo-se</i></p>
			<p><i>uido</i></p>
		</gerúndio>
	</Gerúndio>
	<Particípio>
		<particípio>
			<p><i>uido</i></p>
		</particípio>
	</Particípio>
</template>

<template name="arru:inar">
	<Indicativo>
		<presente>
			<p><i>íno</i></p>
			<p><i>ínas</i></p>
			<p><i>ína</i></p>
			<p><i>inamos</i></p>
			<p><i>inais</i></p>
			<p><i>ínam</i></p>
		</presente>
		<pretérito-imperfeito>
			<p><i>inava</i></p>
			<p><i>inavas</i></p>
			<p><i>inava</i></p>
			<p><i>inávamos</i></p>
			<p><i>ináveis</i></p>
			<p><i>inavam</i></p>
		</pretérito-imperfeito>
		<pretérito-mais-que-perfeito>
			<p><i>inara</i></p>
			<p><i>inaras</i></p>
			<p><i>inara</i></p>
			<p><i>ináramos</i></p>
			<p><i>ináreis</i></p>
			<p><i>inaram</i></p>
		</pretérito-mais-que-perfeito>
		<pretérito-perfeito>
			<p><i>inei</i></p>
			<p><i>inaste</i></p>
			<p><i>inou</i></p>
			<p><i/></p>
			<p><i>inastes</i></p>
			<p><i>inaram</i></p>
		</pretérito-perfeito>
		<futuro-do-presente>
			<p><i>inarei</i></p>
			<p><i>inarás</i></p>
			<p><i>inará</i></p>
			<p><i>inaremos</i></p>
			<p><i>inareis</i></p>
			<p><i>inarão</i></p>
		</futuro-do-presente>
		</Indicativo>
	<Condicional>
		<futuro-do-pretérito>
			<p><i>inaria</i></p>
			<p><i>inarias</i></p>
			<p><i>inaria</i></p>
			<p><i>inaríamos</i></p>
			<p><i>inaríeis</i></p>
			<p><i>inariam</i></p>
		</futuro-do-pretérito>
		</Condicional>
	<Subjuntivo>
		<presente>
			<p><i>íne</i></p>
			<p><i>ínes</i></p>
			<p><i>íne</i></p>
			<p><i>inemos</i></p>
			<p><i>ineis</i></p>
			<p><i>ínem</i></p>
		</presente>
		<pretérito-imperfeito>
			<p><i>inasse</i></p>
			<p><i>inasses</i></p>
			<p><i>inasse</i></p>
			<p><i>inássemos</i></p>
			<p><i>inásseis</i></p>
			<p><i>inassem</i></p>
		</pretérito-imperfeito>
		<futuro>
			<p><i>inar</i></p>
			<p><i>inares</i></p>
			<p><i>inar</i></p>
			<p><i>inarmos</i></p>
			<p><i>inardes</i></p>
			<p><i>inarem</i></p>
		</futuro>
		</Subjuntivo>
	<Infinitivo>
		<infinitivo-pessoal-presente>
			<p><i>inar</i></p>
			<p><i>inares</i></p>
			<p><i>inar</i></p>
			<p><i>inarmos</i></p>
			<p><i>inardes</i></p>
			<p><i>inarem</i></p>
		</infinitivo-pessoal-presente>
		<infinitivo>
			<p><i>inar</i></p>
			<p><i>inado</i></p>
		</infinitivo>
	</Infinitivo>
	<Imperativo>
		<afirmativo>
			<p><i>-</i></p>
			<p><i>ína</i></p>
			<p><i>íne</i></p>
			<p><i>inemos</i></p>
			<p><i>inai</i></p>
			<p><i>ínem</i></p>
		</afirmativo>
		<negativo>
			<p><i>-</i></p>
			<p><i>ínes</i></p>
			<p><i>íne</i></p>
			<p><i>inemos</i></p>
			<p><i>ineis</i></p>
			<p><i>ínem</i></p>
		</negativo>
	</Imperativo>
	<Gerúndio>
		<gerúndio>
			<p><i>inando</i></p>
			<p><i>inado</i></p>
		</gerúndio>
	</Gerúndio>
	<Particípio>
		<particípio>
			<p><i>inado</i></p>
		</particípio>
	</Particípio>
</template>

<template name="arru:inar-se">
	<Indicativo>
		<presente>
			<p><i>íno-me</i></p>
			<p><i>ínas-te</i></p>
			<p><i>ína-se</i></p>
			<p><i>inamo-nos</i></p>
			<p><i>inais-vos</i></p>
			<p><i>ínam-se</i></p>
		</presente>
		<pretérito-imperfeito>
			<p><i>inava-me</i></p>
			<p><i>inavas-te</i></p>
			<p><i>inava-se</i></p>
			<p><i>inávamo-nos</i></p>
			<p><i>ináveis-vos</i></p>
			<p><i>inavam-se</i></p>
		</pretérito-imperfeito>
		<pretérito-mais-que-perfeito>
			<p><i>inara-me</i></p>
			<p><i>inaras-te</i></p>
			<p><i>inara-se</i></p>
			<p><i>ináramo-nos</i></p>
			<p><i>ináreis-vos</i></p>
			<p><i>inaram-se</i></p>
		</pretérito-mais-que-perfeito>
		<pretérito-perfeito>
			<p><i>inei-me</i></p>
			<p><i>inaste-te</i></p>
			<p><i>inou-se</i></p>
			<p><i/></p>
			<p><i>inastes-vos</i></p>
			<p><i>inaram-se</i></p>
		</pretérito-perfeito>
		<futuro-do-presente>
			<p><i>inar-me-ei</i></p>
			<p><i>inar-te-ás</i></p>
			<p><i>inar-se-á</i></p>
			<p><i>inar-nos-emos</i></p>
			<p><i>inar-vos-eis</i></p>
			<p><i>inar-se-ão</i></p>
		</futuro-do-presente>
		</Indicativo>
	<Condicional>
		<futuro-do-pretérito>
			<p><i>inar-me-ia</i></p>
			<p><i>inar-te-ias</i></p>
			<p><i>inar-se-ia</i></p>
			<p><i>inar-nos-íamos</i></p>
			<p><i>inar-vos-íeis</i></p>
			<p><i>inar-se-iam</i></p>
		</futuro-do-pretérito>
		</Condicional>
	<Subjuntivo>
		<presente>
			<p><i>íne-me</i></p>
			<p><i>ínes-te</i></p>
			<p><i>íne-se</i></p>
			<p><i>inemo-nos</i></p>
			<p><i>ineis-vos</i></p>
			<p><i>ínem-se</i></p>
		</presente>
		<pretérito-imperfeito>
			<p><i>inasse-me</i></p>
			<p><i>inasses-te</i></p>
			<p><i>inasse-se</i></p>
			<p><i>inássemo-nos</i></p>
			<p><i>inásseis-vos</i></p>
			<p><i>inassem-se</i></p>
		</pretérito-imperfeito>
		<futuro>
			<p><i>inar-me</i></p>
			<p><i>inares-te</i></p>
			<p><i>inar-se</i></p>
			<p><i>inarmo-nos</i></p>
			<p><i>inardes-vos</i></p>
			<p><i>inarem-se</i></p>
		</futuro>
		</Subjuntivo>
	<Infinitivo>
		<infinitivo-pessoal-presente>
			<p><i>inar-me</i></p>
			<p><i>inares-te</i></p>
			<p><i>inar-se</i></p>
			<p><i>inarmo-nos</i></p>
			<p><i>inardes-vos</i></p>
			<p><i>inarem-se</i></p>
		</infinitivo-pessoal-presente>
		<infinitivo>
			<p><i>inar-se</i></p>
			<p><i>inado</i></p>
		</infinitivo>
	</Infinitivo>
	<Imperativo>
		<afirmativo>
			<p><i>-</i></p>
			<p><i>ína-te</i></p>
			<p><i>íne-se</i></p>
			<p><i>inemo-nos</i></p>
			<p><i>inai-vos</i></p>
			<p><i>ínem-se</i></p>
		</afirmativo>
		<negativo>
			<p><i>-</i></p>
			<p><i>ínes</i></p>
			<p><i>íne</i></p>
			<p><i>inemos</i></p>
			<p><i>ineis</i></p>
			<p><i>ínem</i></p>
		</negativo>
	</Imperativo>
	<Gerúndio>
		<gerúndio>
			<p><i>inando-se</i></p>
			<p><i>inado</i></p>
		</gerúndio>
	</Gerúndio>
	<Particípio>
		<particípio>
			<p><i>inado</i></p>
		</particípio>
	</Particípio>
</template>

<template name="asp:ergir-se">
	<Indicativo>
		<presente>
			<p><i>irjo-me</i></p>
			<p><i>erges-te</i></p>
			<p><i>erge-se</i></p>
			<p><i>ergimo-nos</i></p>
			<p><i>ergis-vos</i></p>
			<p><i>ergem-se</i></p>
		</presente>
		<pretérito-imperfeito>
			<p><i>ergia-me</i></p>
			<p><i>ergias-te</i></p>
			<p><i>ergia-se</i></p>
			<p><i>ergíamo-nos</i></p>
			<p><i>ergíeis-vos</i></p>
			<p><i>ergiam-se</i></p>
		</pretérito-imperfeito>
		<pretérito-mais-que-perfeito>
			<p><i>ergira-me</i></p>
			<p><i>ergiras-te</i></p>
			<p><i>ergira-se</i></p>
			<p><i>ergíramo-nos</i></p>
			<p><i>ergíreis-vos</i></p>
			<p><i>ergiram-se</i></p>
		</pretérito-mais-que-perfeito>
		<pretérito-perfeito>
			<p><i>ergi-me</i></p>
			<p><i>ergiste-te</i></p>
			<p><i>ergiu-se</i></p>
			<p><i>ergimo-nos</i></p>
			<p><i>ergistes-vos</i></p>
			<p><i>ergiram-se</i></p>
		</pretérito-perfeito>
		<futuro-do-presente>
			<p><i>ergir-me-ei</i></p>
			<p><i>ergir-te-ás</i></p>
			<p><i>ergir-se-á</i></p>
			<p><i>ergir-nos-emos</i></p>
			<p><i>ergir-vos-eis</i></p>
			<p><i>ergir-se-ão</i></p>
		</futuro-do-presente>
		</Indicativo>
	<Condicional>
		<futuro-do-pretérito>
			<p><i>ergir-me-ia</i></p>
			<p><i>ergir-te-ias</i></p>
			<p><i>ergir-se-ia</i></p>
			<p><i>ergir-nos-íamos</i></p>
			<p><i>ergir-vos-íeis</i></p>
			<p><i>ergir-se-iam</i></p>
		</futuro-do-pretérito>
		</Condicional>
	<Subjuntivo>
		<presente>
			<p><i>irja-me</i></p>
			<p><i>irjas-te</i></p>
			<p><i>irja-se</i></p>
			<p><i>irjamo-nos</i></p>
			<p><i>irjais-vos</i></p>
			<p><i>irjam-se</i></p>
		</presente>
		<pretérito-imperfeito>
			<p><i>ergisse-me</i></p>
			<p><i>ergisses-te</i></p>
			<p><i>ergisse-se</i></p>
			<p><i>ergíssemo-nos</i></p>
			<p><i>ergísseis-vos</i></p>
			<p><i>ergissem-se</i></p>
		</pretérito-imperfeito>
		<futuro>
			<p><i>ergir-me</i></p>
			<p><i>ergires-te</i></p>
			<p><i>ergir-se</i></p>
			<p><i>ergirmo-nos</i></p>
			<p><i>ergirdes-vos</i></p>
			<p><i>ergirem-se</i></p>
		</futuro>
		</Subjuntivo>
	<Infinitivo>
		<infinitivo-pessoal-presente>
			<p><i>ergir-me</i></p>
			<p><i>ergires-te</i></p>
			<p><i>ergir-se</i></p>
			<p><i>ergirmo-nos</i></p>
			<p><i>ergirdes-vos</i></p>
			<p><i>ergirem-se</i></p>
		</infinitivo-pessoal-presente>
		<infinitivo>
			<p><i>ergir-se</i></p>
			<p><i>ergido</i></p>
		</infinitivo>
	</Infinitivo>
	<Imperativo>
		<afirmativo>
			<p><i>-</i></p>
			<p><i>erge-te</i></p>
			<p><i>irja-se</i></p>
			<p><i>irjamo-nos</i></p>
			<p><i>ergi-vos</i></p>
			<p><i>irjam-se</i></p>
		</afirmativo>
		<negativo>
			<p><i>-</i></p>
			<p><i>irjas</i></p>
			<p><i>irja</i></p>
			<p><i>irjamos</i></p>
			<p><i>irjais</i></p>
			<p><i>irjam</i></p>
		</negativo>
	</Imperativo>
	<Gerúndio>
		<gerúndio>
			<p><i>ergindo-se</i></p>
			<p><i>ergido</i></p>
		</gerúndio>
	</Gerúndio>
	<Particípio>
		<particípio>
			<p><i>ergido</i></p>
		</particípio>
	</Particípio>
</template>

<template name="assent:ar">
	<Indicativo>
		<presente>
			<p><i>o</i></p>
			<p><i>as</i></p>
			<p><i>a</i></p>
			<p><i>amos</i></p>
			<p><i>ais</i></p>
			<p><i>am</i></p>
		</presente>
		<pretérito-imperfeito>
			<p><i>ava</i></p>
			<p><i>avas</i></p>
			<p><i>ava</i></p>
			<p><i>ávamos</i></p>
			<p><i>áveis</i></p>
			<p><i>avam</i></p>
		</pretérito-imperfeito>
		<pretérito-mais-que-perfeito>
			<p><i>ara</i></p>
			<p><i>aras</i></p>
			<p><i>ara</i></p>
			<p><i>áramos</i></p>
			<p><i>áreis</i></p>
			<p><i>aram</i></p>
		</pretérito-mais-que-perfeito>
		<pretérito-perfeito>
			<p><i>ei</i></p>
			<p><i>aste</i></p>
			<p><i>ou</i></p>
			<p><i/></p>
			<p><i>astes</i></p>
			<p><i>aram</i></p>
		</pretérito-perfeito>
		<futuro-do-presente>
			<p><i>arei</i></p>
			<p><i>arás</i></p>
			<p><i>ará</i></p>
			<p><i>aremos</i></p>
			<p><i>areis</i></p>
			<p><i>arão</i></p>
		</futuro-do-presente>
		</Indicativo>
	<Condicional>
		<futuro-do-pretérito>
			<p><i>aria</i></p>
			<p><i>arias</i></p>
			<p><i>aria</i></p>
			<p><i>aríamos</i></p>
			<p><i>aríeis</i></p>
			<p><i>ariam</i></p>
		</futuro-do-pretérito>
		</Condicional>
	<Subjuntivo>
		<presente>
			<p><i>e</i></p>
			<p><i>es</i></p>
			<p><i>e</i></p>
			<p><i>emos</i></p>
			<p><i>eis</i></p>
			<p><i>em</i></p>
		</presente>
		<pretérito-imperfeito>
			<p><i>asse</i></p>
			<p><i>asses</i></p>
			<p><i>asse</i></p>
			<p><i>ássemos</i></p>
			<p><i>ásseis</i></p>
			<p><i>assem</i></p>
		</pretérito-imperfeito>
		<futuro>
			<p><i>ar</i></p>
			<p><i>ares</i></p>
			<p><i>ar</i></p>
			<p><i>armos</i></p>
			<p><i>ardes</i></p>
			<p><i>arem</i></p>
		</futuro>
		</Subjuntivo>
	<Infinitivo>
		<infinitivo-pessoal-presente>
			<p><i>ar</i></p>
			<p><i>ares</i></p>
			<p><i>ar</i></p>
			<p><i>armos</i></p>
			<p><i>ardes</i></p>
			<p><i>arem</i></p>
		</infinitivo-pessoal-presente>
		<infinitivo>
			<p><i>ar</i></p>
			<p><i>ado</i></p>
		</infinitivo>
	</Infinitivo>
	<Imperativo>
		<afirmativo>
			<p><i>-</i></p>
			<p><i>a</i></p>
			<p><i>e</i></p>
			<p><i>emos</i></p>
			<p><i>ai</i></p>
			<p><i>em</i></p>
		</afirmativo>
		<negativo>
			<p><i>-</i></p>
			<p><i>es</i></p>
			<p><i>e</i></p>
			<p><i>emos</i></p>
			<p><i>eis</i></p>
			<p><i>em</i></p>
		</negativo>
	</Imperativo>
	<Gerúndio>
		<gerúndio>
			<p><i>ando</i></p>
			<p><i>ado</i></p>
		</gerúndio>
	</Gerúndio>
	<Particípio>
		<particípio>
			<p><i>e</i></p>
		</particípio>
	</Particípio>
</template>

<template name="assent:ar-se">
	<Indicativo>
		<presente>
			<p><i>o-me</i></p>
			<p><i>as-te</i></p>
			<p><i>a-se</i></p>
			<p><i>amo-nos</i></p>
			<p><i>ais-vos</i></p>
			<p><i>am-se</i></p>
		</presente>
		<pretérito-imperfeito>
			<p><i>ava-me</i></p>
			<p><i>avas-te</i></p>
			<p><i>ava-se</i></p>
			<p><i>ávamo-nos</i></p>
			<p><i>áveis-vos</i></p>
			<p><i>avam-se</i></p>
		</pretérito-imperfeito>
		<pretérito-mais-que-perfeito>
			<p><i>ara-me</i></p>
			<p><i>aras-te</i></p>
			<p><i>ara-se</i></p>
			<p><i>áramo-nos</i></p>
			<p><i>áreis-vos</i></p>
			<p><i>aram-se</i></p>
		</pretérito-mais-que-perfeito>
		<pretérito-perfeito>
			<p><i>ei-me</i></p>
			<p><i>aste-te</i></p>
			<p><i>ou-se</i></p>
			<p><i/></p>
			<p><i>astes-vos</i></p>
			<p><i>aram-se</i></p>
		</pretérito-perfeito>
		<futuro-do-presente>
			<p><i>ar-me-ei</i></p>
			<p><i>ar-te-ás</i></p>
			<p><i>ar-se-á</i></p>
			<p><i>ar-nos-emos</i></p>
			<p><i>ar-vos-eis</i></p>
			<p><i>ar-se-ão</i></p>
		</futuro-do-presente>
		</Indicativo>
	<Condicional>
		<futuro-do-pretérito>
			<p><i>ar-me-ia</i></p>
			<p><i>ar-te-ias</i></p>
			<p><i>ar-se-ia</i></p>
			<p><i>ar-nos-íamos</i></p>
			<p><i>ar-vos-íeis</i></p>
			<p><i>ar-se-iam</i></p>
		</futuro-do-pretérito>
		</Condicional>
	<Subjuntivo>
		<presente>
			<p><i>e-me</i></p>
			<p><i>es-te</i></p>
			<p><i>e-se</i></p>
			<p><i>emo-nos</i></p>
			<p><i>eis-vos</i></p>
			<p><i>em-se</i></p>
		</presente>
		<pretérito-imperfeito>
			<p><i>asse-me</i></p>
			<p><i>asses-te</i></p>
			<p><i>asse-se</i></p>
			<p><i>ássemo-nos</i></p>
			<p><i>ásseis-vos</i></p>
			<p><i>assem-se</i></p>
		</pretérito-imperfeito>
		<futuro>
			<p><i>ar-me</i></p>
			<p><i>ares-te</i></p>
			<p><i>ar-se</i></p>
			<p><i>armo-nos</i></p>
			<p><i>ardes-vos</i></p>
			<p><i>arem-se</i></p>
		</futuro>
		</Subjuntivo>
	<Infinitivo>
		<infinitivo-pessoal-presente>
			<p><i>ar-me</i></p>
			<p><i>ares-te</i></p>
			<p><i>ar-se</i></p>
			<p><i>armo-nos</i></p>
			<p><i>ardes-vos</i></p>
			<p><i>arem-se</i></p>
		</infinitivo-pessoal-presente>
		<infinitivo>
			<p><i>ar-se</i></p>
			<p><i>ado</i></p>
		</infinitivo>
	</Infinitivo>
	<Imperativo>
		<afirmativo>
			<p><i>-</i></p>
			<p><i>a-te</i></p>
			<p><i>e-se</i></p>
			<p><i>emo-nos</i></p>
			<p><i>ai-vos</i></p>
			<p><i>em-se</i></p>
		</afirmativo>
		<negativo>
			<p><i>-</i></p>
			<p><i>es</i></p>
			<p><i>e</i></p>
			<p><i>emos</i></p>
			<p><i>eis</i></p>
			<p><i>em</i></p>
		</negativo>
	</Imperativo>
	<Gerúndio>
		<gerúndio>
			<p><i>ando-se</i></p>
			<p><i>ado</i></p>
		</gerúndio>
	</Gerúndio>
	<Particípio>
		<particípio>
			<p><i>e</i></p>
		</particípio>
	</Particípio>
</template>

<template name="assum:ir">
	<Indicativo>
		<presente>
			<p><i>o</i></p>
			<p><i>es</i></p>
			<p><i>e</i></p>
			<p><i>imos</i></p>
			<p><i>is</i></p>
			<p><i>em</i></p>
		</presente>
		<pretérito-imperfeito>
			<p><i>ia</i></p>
			<p><i>ias</i></p>
			<p><i>ia</i></p>
			<p><i>íamos</i></p>
			<p><i>íeis</i></p>
			<p><i>iam</i></p>
		</pretérito-imperfeito>
		<pretérito-mais-que-perfeito>
			<p><i>ira</i></p>
			<p><i>iras</i></p>
			<p><i>ira</i></p>
			<p><i>íramos</i></p>
			<p><i>íreis</i></p>
			<p><i>iram</i></p>
		</pretérito-mais-que-perfeito>
		<pretérito-perfeito>
			<p><i>i</i></p>
			<p><i>iste</i></p>
			<p><i>iu</i></p>
			<p><i>imos</i></p>
			<p><i>istes</i></p>
			<p><i>iram</i></p>
		</pretérito-perfeito>
		<futuro-do-presente>
			<p><i>irei</i></p>
			<p><i>irás</i></p>
			<p><i>irá</i></p>
			<p><i>iremos</i></p>
			<p><i>ireis</i></p>
			<p><i>irão</i></p>
		</futuro-do-presente>
		</Indicativo>
	<Condicional>
		<futuro-do-pretérito>
			<p><i>iria</i></p>
			<p><i>irias</i></p>
			<p><i>iria</i></p>
			<p><i>iríamos</i></p>
			<p><i>iríeis</i></p>
			<p><i>iriam</i></p>
		</futuro-do-pretérito>
		</Condicional>
	<Subjuntivo>
		<presente>
			<p><i>a</i></p>
			<p><i>as</i></p>
			<p><i>a</i></p>
			<p><i>amos</i></p>
			<p><i>ais</i></p>
			<p><i>am</i></p>
		</presente>
		<pretérito-imperfeito>
			<p><i>isse</i></p>
			<p><i>isses</i></p>
			<p><i>isse</i></p>
			<p><i>íssemos</i></p>
			<p><i>ísseis</i></p>
			<p><i>issem</i></p>
		</pretérito-imperfeito>
		<futuro>
			<p><i>ir</i></p>
			<p><i>ires</i></p>
			<p><i>ir</i></p>
			<p><i>irmos</i></p>
			<p><i>irdes</i></p>
			<p><i>irem</i></p>
		</futuro>
		</Subjuntivo>
	<Infinitivo>
		<infinitivo-pessoal-presente>
			<p><i>ir</i></p>
			<p><i>ires</i></p>
			<p><i>ir</i></p>
			<p><i>irmos</i></p>
			<p><i>irdes</i></p>
			<p><i>irem</i></p>
		</infinitivo-pessoal-presente>
		<infinitivo>
			<p><i>ir</i></p>
			<p><i>ido</i></p>
		</infinitivo>
	</Infinitivo>
	<Imperativo>
		<afirmativo>
			<p><i>-</i></p>
			<p><i>e</i></p>
			<p><i>a</i></p>
			<p><i>amos</i></p>
			<p><i>i</i></p>
			<p><i>am</i></p>
		</afirmativo>
		<negativo>
			<p><i>-</i></p>
			<p><i>as</i></p>
			<p><i>a</i></p>
			<p><i>amos</i></p>
			<p><i>ais</i></p>
			<p><i>am</i></p>
		</negativo>
	</Imperativo>
	<Gerúndio>
		<gerúndio>
			<p><i>indo</i></p>
			<p><i>ido</i></p>
		</gerúndio>
	</Gerúndio>
	<Particípio>
		<particípio>
			<p><i>pto</i></p>
		</particípio>
	</Particípio>
</template>

<template name="ato:ar">
	<Indicativo>
		<presente>
			<p><i>)</i></p>
			<p><i>as</i></p>
			<p><i>a</i></p>
			<p><i>amos</i></p>
			<p><i>ais</i></p>
			<p><i>am</i></p>
		</presente>
		<pretérito-imperfeito>
			<p><i>ava</i></p>
			<p><i>avas</i></p>
			<p><i>ava</i></p>
			<p><i>ávamos</i></p>
			<p><i>áveis</i></p>
			<p><i>avam</i></p>
		</pretérito-imperfeito>
		<pretérito-mais-que-perfeito>
			<p><i>ara</i></p>
			<p><i>aras</i></p>
			<p><i>ara</i></p>
			<p><i>áramos</i></p>
			<p><i>áreis</i></p>
			<p><i>aram</i></p>
		</pretérito-mais-que-perfeito>
		<pretérito-perfeito>
			<p><i>ei</i></p>
			<p><i>aste</i></p>
			<p><i>ou</i></p>
			<p><i>)</i></p>
			<p><i>astes</i></p>
			<p><i>aram</i></p>
		</pretérito-perfeito>
		<futuro-do-presente>
			<p><i>arei</i></p>
			<p><i>arás</i></p>
			<p><i>ará</i></p>
			<p><i>aremos</i></p>
			<p><i>areis</i></p>
			<p><i>arão</i></p>
		</futuro-do-presente>
		</Indicativo>
	<Condicional>
		<futuro-do-pretérito>
			<p><i>aria</i></p>
			<p><i>arias</i></p>
			<p><i>aria</i></p>
			<p><i>aríamos</i></p>
			<p><i>aríeis</i></p>
			<p><i>ariam</i></p>
		</futuro-do-pretérito>
		</Condicional>
	<Subjuntivo>
		<presente>
			<p><i>e</i></p>
			<p><i>es</i></p>
			<p><i>e</i></p>
			<p><i>emos</i></p>
			<p><i>eis</i></p>
			<p><i>em</i></p>
		</presente>
		<pretérito-imperfeito>
			<p><i>asse</i></p>
			<p><i>asses</i></p>
			<p><i>asse</i></p>
			<p><i>ássemos</i></p>
			<p><i>ásseis</i></p>
			<p><i>assem</i></p>
		</pretérito-imperfeito>
		<futuro>
			<p><i>ar</i></p>
			<p><i>ares</i></p>
			<p><i>ar</i></p>
			<p><i>armos</i></p>
			<p><i>ardes</i></p>
			<p><i>arem</i></p>
		</futuro>
		</Subjuntivo>
	<Infinitivo>
		<infinitivo-pessoal-presente>
			<p><i>ar</i></p>
			<p><i>ares</i></p>
			<p><i>ar</i></p>
			<p><i>armos</i></p>
			<p><i>ardes</i></p>
			<p><i>arem</i></p>
		</infinitivo-pessoal-presente>
		<infinitivo>
			<p><i>ar</i></p>
			<p><i>ado</i></p>
		</infinitivo>
	</Infinitivo>
	<Imperativo>
		<afirmativo>
			<p><i>-</i></p>
			<p><i>a</i></p>
			<p><i>e</i></p>
			<p><i>emos</i></p>
			<p><i>ai</i></p>
			<p><i>em</i></p>
		</afirmativo>
		<negativo>
			<p><i>-</i></p>
			<p><i>es</i></p>
			<p><i>e</i></p>
			<p><i>emos</i></p>
			<p><i>eis</i></p>
			<p><i>em</i></p>
		</negativo>
	</Imperativo>
	<Gerúndio>
		<gerúndio>
			<p><i>ando</i></p>
			<p><i>ado</i></p>
		</gerúndio>
	</Gerúndio>
	<Particípio>
		<particípio>
			<p><i>ado</i></p>
		</particípio>
	</Particípio>
</template>

<template name="ato:ar-se">
	<Indicativo>
		<presente>
			<p><i>)</i></p>
			<p><i>as-te</i></p>
			<p><i>a-se</i></p>
			<p><i>amo-nos</i></p>
			<p><i>ais-vos</i></p>
			<p><i>am-se</i></p>
		</presente>
		<pretérito-imperfeito>
			<p><i>ava-me</i></p>
			<p><i>avas-te</i></p>
			<p><i>ava-se</i></p>
			<p><i>ávamo-nos</i></p>
			<p><i>áveis-vos</i></p>
			<p><i>avam-se</i></p>
		</pretérito-imperfeito>
		<pretérito-mais-que-perfeito>
			<p><i>ara-me</i></p>
			<p><i>aras-te</i></p>
			<p><i>ara-se</i></p>
			<p><i>áramo-nos</i></p>
			<p><i>áreis-vos</i></p>
			<p><i>aram-se</i></p>
		</pretérito-mais-que-perfeito>
		<pretérito-perfeito>
			<p><i>ei-me</i></p>
			<p><i>aste-te</i></p>
			<p><i>ou-se</i></p>
			<p><i>)</i></p>
			<p><i>astes-vos</i></p>
			<p><i>aram-se</i></p>
		</pretérito-perfeito>
		<futuro-do-presente>
			<p><i>ar-me-ei</i></p>
			<p><i>ar-te-ás</i></p>
			<p><i>ar-se-á</i></p>
			<p><i>ar-nos-emos</i></p>
			<p><i>ar-vos-eis</i></p>
			<p><i>ar-se-ão</i></p>
		</futuro-do-presente>
		</Indicativo>
	<Condicional>
		<futuro-do-pretérito>
			<p><i>ar-me-ia</i></p>
			<p><i>ar-te-ias</i></p>
			<p><i>ar-se-ia</i></p>
			<p><i>ar-nos-íamos</i></p>
			<p><i>ar-vos-íeis</i></p>
			<p><i>ar-se-iam</i></p>
		</futuro-do-pretérito>
		</Condicional>
	<Subjuntivo>
		<presente>
			<p><i>e-me</i></p>
			<p><i>es-te</i></p>
			<p><i>e-se</i></p>
			<p><i>emo-nos</i></p>
			<p><i>eis-vos</i></p>
			<p><i>em-se</i></p>
		</presente>
		<pretérito-imperfeito>
			<p><i>asse-me</i></p>
			<p><i>asses-te</i></p>
			<p><i>asse-se</i></p>
			<p><i>ássemo-nos</i></p>
			<p><i>ásseis-vos</i></p>
			<p><i>assem-se</i></p>
		</pretérito-imperfeito>
		<futuro>
			<p><i>ar-me</i></p>
			<p><i>ares-te</i></p>
			<p><i>ar-se</i></p>
			<p><i>armo-nos</i></p>
			<p><i>ardes-vos</i></p>
			<p><i>arem-se</i></p>
		</futuro>
		</Subjuntivo>
	<Infinitivo>
		<infinitivo-pessoal-presente>
			<p><i>ar-me</i></p>
			<p><i>ares-te</i></p>
			<p><i>ar-se</i></p>
			<p><i>armo-nos</i></p>
			<p><i>ardes-vos</i></p>
			<p><i>arem-se</i></p>
		</infinitivo-pessoal-presente>
		<infinitivo>
			<p><i>ar-se</i></p>
			<p><i>ado</i></p>
		</infinitivo>
	</Infinitivo>
	<Imperativo>
		<afirmativo>
			<p><i>-</i></p>
			<p><i>a-te</i></p>
			<p><i>e-se</i></p>
			<p><i>emo-nos</i></p>
			<p><i>ai-vos</i></p>
			<p><i>em-se</i></p>
		</afirmativo>
		<negativo>
			<p><i>-</i></p>
			<p><i>es</i></p>
			<p><i>e</i></p>
			<p><i>emos</i></p>
			<p><i>eis</i></p>
			<p><i>em</i></p>
		</negativo>
	</Imperativo>
	<Gerúndio>
		<gerúndio>
			<p><i>ando-se</i></p>
			<p><i>ado</i></p>
		</gerúndio>
	</Gerúndio>
	<Particípio>
		<particípio>
			<p><i>ado</i></p>
		</particípio>
	</Particípio>
</template>

<template name="a:unar">
	<Indicativo>
		<presente>
			<p><i>úno</i></p>
			<p><i>únas</i></p>
			<p><i>úna</i></p>
			<p><i>unamos</i></p>
			<p><i>unais</i></p>
			<p><i>únam</i></p>
		</presente>
		<pretérito-imperfeito>
			<p><i>unava</i></p>
			<p><i>unavas</i></p>
			<p><i>unava</i></p>
			<p><i>unávamos</i></p>
			<p><i>unáveis</i></p>
			<p><i>unavam</i></p>
		</pretérito-imperfeito>
		<pretérito-mais-que-perfeito>
			<p><i>unara</i></p>
			<p><i>unaras</i></p>
			<p><i>unara</i></p>
			<p><i>unáramos</i></p>
			<p><i>unáreis</i></p>
			<p><i>unaram</i></p>
		</pretérito-mais-que-perfeito>
		<pretérito-perfeito>
			<p><i>unei</i></p>
			<p><i>unaste</i></p>
			<p><i>unou</i></p>
			<p><i>Br)</i></p>
			<p><i>unastes</i></p>
			<p><i>unaram</i></p>
		</pretérito-perfeito>
		<futuro-do-presente>
			<p><i>unarei</i></p>
			<p><i>unarás</i></p>
			<p><i>unará</i></p>
			<p><i>unaremos</i></p>
			<p><i>unareis</i></p>
			<p><i>unarão</i></p>
		</futuro-do-presente>
		</Indicativo>
	<Condicional>
		<futuro-do-pretérito>
			<p><i>unaria</i></p>
			<p><i>unarias</i></p>
			<p><i>unaria</i></p>
			<p><i>unaríamos</i></p>
			<p><i>unaríeis</i></p>
			<p><i>unariam</i></p>
		</futuro-do-pretérito>
		</Condicional>
	<Subjuntivo>
		<presente>
			<p><i>úne</i></p>
			<p><i>únes</i></p>
			<p><i>úne</i></p>
			<p><i>unemos</i></p>
			<p><i>uneis</i></p>
			<p><i>únem</i></p>
		</presente>
		<pretérito-imperfeito>
			<p><i>unasse</i></p>
			<p><i>unasses</i></p>
			<p><i>unasse</i></p>
			<p><i>unássemos</i></p>
			<p><i>unásseis</i></p>
			<p><i>unassem</i></p>
		</pretérito-imperfeito>
		<futuro>
			<p><i>unar</i></p>
			<p><i>unares</i></p>
			<p><i>unar</i></p>
			<p><i>unarmos</i></p>
			<p><i>unardes</i></p>
			<p><i>unarem</i></p>
		</futuro>
		</Subjuntivo>
	<Infinitivo>
		<infinitivo-pessoal-presente>
			<p><i>unar</i></p>
			<p><i>unares</i></p>
			<p><i>unar</i></p>
			<p><i>unarmos</i></p>
			<p><i>unardes</i></p>
			<p><i>unarem</i></p>
		</infinitivo-pessoal-presente>
		<infinitivo>
			<p><i>unar</i></p>
			<p><i>unado</i></p>
		</infinitivo>
	</Infinitivo>
	<Imperativo>
		<afirmativo>
			<p><i>-</i></p>
			<p><i>úna</i></p>
			<p><i>úne</i></p>
			<p><i>unemos</i></p>
			<p><i>unai</i></p>
			<p><i>únem</i></p>
		</afirmativo>
		<negativo>
			<p><i>-</i></p>
			<p><i>únes</i></p>
			<p><i>úne</i></p>
			<p><i>unemos</i></p>
			<p><i>uneis</i></p>
			<p><i>únem</i></p>
		</negativo>
	</Imperativo>
	<Gerúndio>
		<gerúndio>
			<p><i>unando</i></p>
			<p><i>unado</i></p>
		</gerúndio>
	</Gerúndio>
	<Particípio>
		<particípio>
			<p><i>unado</i></p>
		</particípio>
	</Particípio>
</template>

<template name="av:ir-se">
	<Indicativo>
		<presente>
			<p><i>enho-me</i></p>
			<p><i>éns-te</i></p>
			<p><i>ém-se</i></p>
			<p><i>imo-nos</i></p>
			<p><i>indes-vos</i></p>
			<p><i>êm-se</i></p>
		</presente>
		<pretérito-imperfeito>
			<p><i>inha-me</i></p>
			<p><i>inhas-te</i></p>
			<p><i>inha-se</i></p>
			<p><i>ínhamo-nos</i></p>
			<p><i>ínheis-vos</i></p>
			<p><i>inham-se</i></p>
		</pretérito-imperfeito>
		<pretérito-mais-que-perfeito>
			<p><i>iera-me</i></p>
			<p><i>ieras-te</i></p>
			<p><i>iera-se</i></p>
			<p><i>iéramo-nos</i></p>
			<p><i>iéreis-vos</i></p>
			<p><i>ieram-se</i></p>
		</pretérito-mais-que-perfeito>
		<pretérito-perfeito>
			<p><i>im-me</i></p>
			<p><i>ieste-te</i></p>
			<p><i>eio-se</i></p>
			<p><i>iemo-nos</i></p>
			<p><i>iestes-vos</i></p>
			<p><i>ieram-se</i></p>
		</pretérito-perfeito>
		<futuro-do-presente>
			<p><i>ir-me-ei</i></p>
			<p><i>ir-te-ás</i></p>
			<p><i>ir-se-á</i></p>
			<p><i>ir-nos-emos</i></p>
			<p><i>ir-vos-eis</i></p>
			<p><i>ir-se-ão</i></p>
		</futuro-do-presente>
		</Indicativo>
	<Condicional>
		<futuro-do-pretérito>
			<p><i>ir-me-ia</i></p>
			<p><i>ir-te-ias</i></p>
			<p><i>ir-se-ia</i></p>
			<p><i>ir-nos-íamos</i></p>
			<p><i>ir-vos-íeis</i></p>
			<p><i>ir-se-iam</i></p>
		</futuro-do-pretérito>
		</Condicional>
	<Subjuntivo>
		<presente>
			<p><i>enha-me</i></p>
			<p><i>enhas-te</i></p>
			<p><i>enha-se</i></p>
			<p><i>enhamo-nos</i></p>
			<p><i>enhais-vos</i></p>
			<p><i>enham-se</i></p>
		</presente>
		<pretérito-imperfeito>
			<p><i>iesse-me</i></p>
			<p><i>iesses-te</i></p>
			<p><i>iesse-se</i></p>
			<p><i>iéssemo-nos</i></p>
			<p><i>iésseis-vos</i></p>
			<p><i>iessem-se</i></p>
		</pretérito-imperfeito>
		<futuro>
			<p><i>ier-me</i></p>
			<p><i>ieres-te</i></p>
			<p><i>ier-se</i></p>
			<p><i>iermo-nos</i></p>
			<p><i>ierdes-vos</i></p>
			<p><i>ierem-se</i></p>
		</futuro>
		</Subjuntivo>
	<Infinitivo>
		<infinitivo-pessoal-presente>
			<p><i>ir-me</i></p>
			<p><i>ires-te</i></p>
			<p><i>ir-se</i></p>
			<p><i>irmo-nos</i></p>
			<p><i>irdes-vos</i></p>
			<p><i>irem-se</i></p>
		</infinitivo-pessoal-presente>
		<infinitivo>
			<p><i>ir-se</i></p>
			<p><i>indo</i></p>
		</infinitivo>
	</Infinitivo>
	<Imperativo>
		<afirmativo>
			<p><i>-</i></p>
			<p><i>ém-te</i></p>
			<p><i>enha-se</i></p>
			<p><i>enhamo-nos</i></p>
			<p><i>inde-vos</i></p>
			<p><i>enham-se</i></p>
		</afirmativo>
		<negativo>
			<p><i>-</i></p>
			<p><i>enhas</i></p>
			<p><i>enha</i></p>
			<p><i>enhamos</i></p>
			<p><i>enhais</i></p>
			<p><i>enham</i></p>
		</negativo>
	</Imperativo>
	<Gerúndio>
		<gerúndio>
			<p><i>indo-se</i></p>
			<p><i>indo</i></p>
		</gerúndio>
	</Gerúndio>
	<Particípio>
		<particípio>
			<p><i>indo</i></p>
		</particípio>
	</Particípio>
</template>

<template name="azi:umar">
	<Indicativo>
		<presente>
			<p><i>úmo</i></p>
			<p><i>úmas</i></p>
			<p><i>úma</i></p>
			<p><i>umamos</i></p>
			<p><i>umais</i></p>
			<p><i>úmam</i></p>
		</presente>
		<pretérito-imperfeito>
			<p><i>umava</i></p>
			<p><i>umavas</i></p>
			<p><i>umava</i></p>
			<p><i>umávamos</i></p>
			<p><i>umáveis</i></p>
			<p><i>umavam</i></p>
		</pretérito-imperfeito>
		<pretérito-mais-que-perfeito>
			<p><i>umara</i></p>
			<p><i>umaras</i></p>
			<p><i>umara</i></p>
			<p><i>umáramos</i></p>
			<p><i>umáreis</i></p>
			<p><i>umaram</i></p>
		</pretérito-mais-que-perfeito>
		<pretérito-perfeito>
			<p><i>umei</i></p>
			<p><i>umaste</i></p>
			<p><i>umou</i></p>
			<p><i>)</i></p>
			<p><i>umastes</i></p>
			<p><i>umaram</i></p>
		</pretérito-perfeito>
		<futuro-do-presente>
			<p><i>umarei</i></p>
			<p><i>umarás</i></p>
			<p><i>umará</i></p>
			<p><i>umaremos</i></p>
			<p><i>umareis</i></p>
			<p><i>umarão</i></p>
		</futuro-do-presente>
		</Indicativo>
	<Condicional>
		<futuro-do-pretérito>
			<p><i>umaria</i></p>
			<p><i>umarias</i></p>
			<p><i>umaria</i></p>
			<p><i>umaríamos</i></p>
			<p><i>umaríeis</i></p>
			<p><i>umariam</i></p>
		</futuro-do-pretérito>
		</Condicional>
	<Subjuntivo>
		<presente>
			<p><i>úme</i></p>
			<p><i>úmes</i></p>
			<p><i>úme</i></p>
			<p><i>umemos</i></p>
			<p><i>umeis</i></p>
			<p><i>úmem</i></p>
		</presente>
		<pretérito-imperfeito>
			<p><i>umasse</i></p>
			<p><i>umasses</i></p>
			<p><i>umasse</i></p>
			<p><i>umássemos</i></p>
			<p><i>umásseis</i></p>
			<p><i>umassem</i></p>
		</pretérito-imperfeito>
		<futuro>
			<p><i>umar</i></p>
			<p><i>umares</i></p>
			<p><i>umar</i></p>
			<p><i>umarmos</i></p>
			<p><i>umardes</i></p>
			<p><i>umarem</i></p>
		</futuro>
		</Subjuntivo>
	<Infinitivo>
		<infinitivo-pessoal-presente>
			<p><i>umar</i></p>
			<p><i>umares</i></p>
			<p><i>umar</i></p>
			<p><i>umarmos</i></p>
			<p><i>umardes</i></p>
			<p><i>umarem</i></p>
		</infinitivo-pessoal-presente>
		<infinitivo>
			<p><i>umar</i></p>
			<p><i>umado</i></p>
		</infinitivo>
	</Infinitivo>
	<Imperativo>
		<afirmativo>
			<p><i>-</i></p>
			<p><i>úma</i></p>
			<p><i>úme</i></p>
			<p><i>umemos</i></p>
			<p><i>umai</i></p>
			<p><i>úmem</i></p>
		</afirmativo>
		<negativo>
			<p><i>-</i></p>
			<p><i>úmes</i></p>
			<p><i>úme</i></p>
			<p><i>umemos</i></p>
			<p><i>umeis</i></p>
			<p><i>úmem</i></p>
		</negativo>
	</Imperativo>
	<Gerúndio>
		<gerúndio>
			<p><i>umando</i></p>
			<p><i>umado</i></p>
		</gerúndio>
	</Gerúndio>
	<Particípio>
		<particípio>
			<p><i>umado</i></p>
		</particípio>
	</Particípio>
</template>

<template name="bal:ar">
	<Indicativo>
		<presente>
			<p><i>-</i></p>
			<p><i>-</i></p>
			<p><i>a</i></p>
			<p><i>-</i></p>
			<p><i>-</i></p>
			<p><i>am</i></p>
		</presente>
		<pretérito-imperfeito>
			<p><i>-</i></p>
			<p><i>-</i></p>
			<p><i>ava</i></p>
			<p><i>-</i></p>
			<p><i>-</i></p>
			<p><i>avam</i></p>
		</pretérito-imperfeito>
		<pretérito-mais-que-perfeito>
			<p><i>-</i></p>
			<p><i>-</i></p>
			<p><i>ara</i></p>
			<p><i>-</i></p>
			<p><i>-</i></p>
			<p><i>aram</i></p>
		</pretérito-mais-que-perfeito>
		<pretérito-perfeito>
			<p><i>-</i></p>
			<p><i>-</i></p>
			<p><i>ou</i></p>
			<p><i>-</i></p>
			<p><i>-</i></p>
			<p><i>aram</i></p>
		</pretérito-perfeito>
		<futuro-do-presente>
			<p><i>-</i></p>
			<p><i>-</i></p>
			<p><i>ará</i></p>
			<p><i>-</i></p>
			<p><i>-</i></p>
			<p><i>arão</i></p>
		</futuro-do-presente>
		</Indicativo>
	<Condicional>
		<futuro-do-pretérito>
			<p><i>-</i></p>
			<p><i>-</i></p>
			<p><i>aria</i></p>
			<p><i>-</i></p>
			<p><i>-</i></p>
			<p><i>ariam</i></p>
		</futuro-do-pretérito>
		</Condicional>
	<Subjuntivo>
		<presente>
			<p><i>-</i></p>
			<p><i>-</i></p>
			<p><i>e</i></p>
			<p><i>-</i></p>
			<p><i>-</i></p>
			<p><i>em</i></p>
		</presente>
		<pretérito-imperfeito>
			<p><i>-</i></p>
			<p><i>-</i></p>
			<p><i>asse</i></p>
			<p><i>-</i></p>
			<p><i>-</i></p>
			<p><i>assem</i></p>
		</pretérito-imperfeito>
		<futuro>
			<p><i>-</i></p>
			<p><i>-</i></p>
			<p><i>ar</i></p>
			<p><i>-</i></p>
			<p><i>-</i></p>
			<p><i>arem</i></p>
		</futuro>
		</Subjuntivo>
	<Infinitivo>
		<infinitivo-pessoal-presente>
			<p><i>-</i></p>
			<p><i>-</i></p>
			<p><i>ar</i></p>
			<p><i>-</i></p>
			<p><i>-</i></p>
			<p><i>arem</i></p>
		</infinitivo-pessoal-presente>
		<infinitivo>
			<p><i>ar</i></p>
			<p><i>ado</i></p>
		</infinitivo>
	</Infinitivo>
	<Imperativo>
		<afirmativo>
			<p><i>-</i></p>
			<p><i>-</i></p>
			<p><i>e</i></p>
			<p><i>-</i></p>
			<p><i>-</i></p>
			<p><i>em</i></p>
		</afirmativo>
		<negativo>
			<p><i>-</i></p>
			<p><i>-</i></p>
			<p><i>e</i></p>
			<p><i>-</i></p>
			<p><i>-</i></p>
			<p><i>em</i></p>
		</negativo>
	</Imperativo>
	<Gerúndio>
		<gerúndio>
			<p><i>ando</i></p>
			<p><i>ado</i></p>
		</gerúndio>
	</Gerúndio>
	<Particípio>
		<particípio>
			<p><i>ado</i></p>
		</particípio>
	</Particípio>
</template>

<template name="bal:ir">
	<Indicativo>
		<presente>
			<p><i>-</i></p>
			<p><i>-</i></p>
			<p><i>e</i></p>
			<p><i>-</i></p>
			<p><i>-</i></p>
			<p><i>em</i></p>
		</presente>
		<pretérito-imperfeito>
			<p><i>-</i></p>
			<p><i>-</i></p>
			<p><i>ia</i></p>
			<p><i>-</i></p>
			<p><i>-</i></p>
			<p><i>iam</i></p>
		</pretérito-imperfeito>
		<pretérito-mais-que-perfeito>
			<p><i>-</i></p>
			<p><i>-</i></p>
			<p><i>ira</i></p>
			<p><i>-</i></p>
			<p><i>-</i></p>
			<p><i>iram</i></p>
		</pretérito-mais-que-perfeito>
		<pretérito-perfeito>
			<p><i>-</i></p>
			<p><i>-</i></p>
			<p><i>iu</i></p>
			<p><i>-</i></p>
			<p><i>-</i></p>
			<p><i>iram</i></p>
		</pretérito-perfeito>
		<futuro-do-presente>
			<p><i>-</i></p>
			<p><i>-</i></p>
			<p><i>irá</i></p>
			<p><i>-</i></p>
			<p><i>-</i></p>
			<p><i>irão</i></p>
		</futuro-do-presente>
		</Indicativo>
	<Condicional>
		<futuro-do-pretérito>
			<p><i>-</i></p>
			<p><i>-</i></p>
			<p><i>iria</i></p>
			<p><i>-</i></p>
			<p><i>-</i></p>
			<p><i>iriam</i></p>
		</futuro-do-pretérito>
		</Condicional>
	<Subjuntivo>
		<presente>
			<p><i>-</i></p>
			<p><i>-</i></p>
			<p><i>a</i></p>
			<p><i>-</i></p>
			<p><i>-</i></p>
			<p><i>am</i></p>
		</presente>
		<pretérito-imperfeito>
			<p><i>-</i></p>
			<p><i>-</i></p>
			<p><i>isse</i></p>
			<p><i>-</i></p>
			<p><i>-</i></p>
			<p><i>issem</i></p>
		</pretérito-imperfeito>
		<futuro>
			<p><i>-</i></p>
			<p><i>-</i></p>
			<p><i>ir</i></p>
			<p><i>-</i></p>
			<p><i>-</i></p>
			<p><i>irem</i></p>
		</futuro>
		</Subjuntivo>
	<Infinitivo>
		<infinitivo-pessoal-presente>
			<p><i>-</i></p>
			<p><i>-</i></p>
			<p><i>ir</i></p>
			<p><i>-</i></p>
			<p><i>-</i></p>
			<p><i>irem</i></p>
		</infinitivo-pessoal-presente>
		<infinitivo>
			<p><i>ir</i></p>
			<p><i>ido</i></p>
		</infinitivo>
	</Infinitivo>
	<Imperativo>
		<afirmativo>
			<p><i>-</i></p>
			<p><i>-</i></p>
			<p><i>a</i></p>
			<p><i>-</i></p>
			<p><i>-</i></p>
			<p><i>am</i></p>
		</afirmativo>
		<negativo>
			<p><i>-</i></p>
			<p><i>-</i></p>
			<p><i>a</i></p>
			<p><i>-</i></p>
			<p><i>-</i></p>
			<p><i>am</i></p>
		</negativo>
	</Imperativo>
	<Gerúndio>
		<gerúndio>
			<p><i>indo</i></p>
			<p><i>ido</i></p>
		</gerúndio>
	</Gerúndio>
	<Particípio>
		<particípio>
			<p><i>ido</i></p>
		</particípio>
	</Particípio>
</template>

<template name="bem-qu:erer-se">
	<Indicativo>
		<presente>
			<p><i>ero-me</i></p>
			<p><i>eres-te</i></p>
			<p><i>er-se</i></p>
			<p><i>eremo-nos</i></p>
			<p><i>ereis-vos</i></p>
			<p><i>erem-se</i></p>
		</presente>
		<pretérito-imperfeito>
			<p><i>eria-me</i></p>
			<p><i>erias-te</i></p>
			<p><i>eria-se</i></p>
			<p><i>eríamo-nos</i></p>
			<p><i>eríeis-vos</i></p>
			<p><i>eriam-se</i></p>
		</pretérito-imperfeito>
		<pretérito-mais-que-perfeito>
			<p><i>isera-me</i></p>
			<p><i>iseras-te</i></p>
			<p><i>isera-se</i></p>
			<p><i>iséramo-nos</i></p>
			<p><i>iséreis-vos</i></p>
			<p><i>iseram-se</i></p>
		</pretérito-mais-que-perfeito>
		<pretérito-perfeito>
			<p><i>is-me</i></p>
			<p><i>iseste-te</i></p>
			<p><i>is-se</i></p>
			<p><i>isemo-nos</i></p>
			<p><i>isestes-vos</i></p>
			<p><i>iseram-se</i></p>
		</pretérito-perfeito>
		<futuro-do-presente>
			<p><i>erer-me-ei</i></p>
			<p><i>erer-te-ás</i></p>
			<p><i>erer-se-á</i></p>
			<p><i>erer-nos-emos</i></p>
			<p><i>erer-vos-eis</i></p>
			<p><i>erer-se-ão</i></p>
		</futuro-do-presente>
		</Indicativo>
	<Condicional>
		<futuro-do-pretérito>
			<p><i>erer-me-ia</i></p>
			<p><i>erer-te-ias</i></p>
			<p><i>erer-se-ia</i></p>
			<p><i>erer-nos-íamos</i></p>
			<p><i>erer-vos-íeis</i></p>
			<p><i>erer-se-iam</i></p>
		</futuro-do-pretérito>
		</Condicional>
	<Subjuntivo>
		<presente>
			<p><i>eira-me</i></p>
			<p><i>eiras-te</i></p>
			<p><i>eira-se</i></p>
			<p><i>eiramo-nos</i></p>
			<p><i>eirais-vos</i></p>
			<p><i>eiram-se</i></p>
		</presente>
		<pretérito-imperfeito>
			<p><i>isesse-me</i></p>
			<p><i>isesses-te</i></p>
			<p><i>isesse-se</i></p>
			<p><i>iséssemo-nos</i></p>
			<p><i>isésseis-vos</i></p>
			<p><i>isessem-se</i></p>
		</pretérito-imperfeito>
		<futuro>
			<p><i>iser-me</i></p>
			<p><i>iseres-te</i></p>
			<p><i>iser-se</i></p>
			<p><i>isermo-nos</i></p>
			<p><i>iserdes-vos</i></p>
			<p><i>iserem-se</i></p>
		</futuro>
		</Subjuntivo>
	<Infinitivo>
		<infinitivo-pessoal-presente>
			<p><i>erer-me</i></p>
			<p><i>ereres-te</i></p>
			<p><i>erer-se</i></p>
			<p><i>erermo-nos</i></p>
			<p><i>ererdes-vos</i></p>
			<p><i>ererem-se</i></p>
		</infinitivo-pessoal-presente>
		<infinitivo>
			<p><i>erer-se</i></p>
			<p><i>erido</i></p>
		</infinitivo>
	</Infinitivo>
	<Imperativo>
		<afirmativo>
			<p><i>-</i></p>
			<p><i>ere-te</i></p>
			<p><i>eira-se</i></p>
			<p><i>eiramo-nos</i></p>
			<p><i>erei-vos</i></p>
			<p><i>eiram-se</i></p>
		</afirmativo>
		<negativo>
			<p><i>-</i></p>
			<p><i>eiras</i></p>
			<p><i>eira</i></p>
			<p><i>eiramos</i></p>
			<p><i>eirais</i></p>
			<p><i>eiram</i></p>
		</negativo>
	</Imperativo>
	<Gerúndio>
		<gerúndio>
			<p><i>erendo-se</i></p>
			<p><i>erido</i></p>
		</gerúndio>
	</Gerúndio>
	<Particípio>
		<particípio>
			<p><i>erido</i></p>
		</particípio>
	</Particípio>
</template>

<template name="ben:zer">
	<Indicativo>
		<presente>
			<p><i>zo</i></p>
			<p><i>zes</i></p>
			<p><i>ze</i></p>
			<p><i>zemos</i></p>
			<p><i>zeis</i></p>
			<p><i>zem</i></p>
		</presente>
		<pretérito-imperfeito>
			<p><i>zia</i></p>
			<p><i>zias</i></p>
			<p><i>zia</i></p>
			<p><i>zíamos</i></p>
			<p><i>zíeis</i></p>
			<p><i>ziam</i></p>
		</pretérito-imperfeito>
		<pretérito-mais-que-perfeito>
			<p><i>zera</i></p>
			<p><i>zeras</i></p>
			<p><i>zera</i></p>
			<p><i>zêramos</i></p>
			<p><i>zêreis</i></p>
			<p><i>zeram</i></p>
		</pretérito-mais-que-perfeito>
		<pretérito-perfeito>
			<p><i>zi</i></p>
			<p><i>zeste</i></p>
			<p><i>zeu</i></p>
			<p><i>zemos</i></p>
			<p><i>zestes</i></p>
			<p><i>zeram</i></p>
		</pretérito-perfeito>
		<futuro-do-presente>
			<p><i>zerei</i></p>
			<p><i>zerás</i></p>
			<p><i>zerá</i></p>
			<p><i>zeremos</i></p>
			<p><i>zereis</i></p>
			<p><i>zerão</i></p>
		</futuro-do-presente>
		</Indicativo>
	<Condicional>
		<futuro-do-pretérito>
			<p><i>zeria</i></p>
			<p><i>zerias</i></p>
			<p><i>zeria</i></p>
			<p><i>zeríamos</i></p>
			<p><i>zeríeis</i></p>
			<p><i>zeriam</i></p>
		</futuro-do-pretérito>
		</Condicional>
	<Subjuntivo>
		<presente>
			<p><i>za</i></p>
			<p><i>zas</i></p>
			<p><i>za</i></p>
			<p><i>zamos</i></p>
			<p><i>zais</i></p>
			<p><i>zam</i></p>
		</presente>
		<pretérito-imperfeito>
			<p><i>zesse</i></p>
			<p><i>zesses</i></p>
			<p><i>zesse</i></p>
			<p><i>zêssemos</i></p>
			<p><i>zêsseis</i></p>
			<p><i>zessem</i></p>
		</pretérito-imperfeito>
		<futuro>
			<p><i>zer</i></p>
			<p><i>zeres</i></p>
			<p><i>zer</i></p>
			<p><i>zermos</i></p>
			<p><i>zerdes</i></p>
			<p><i>zerem</i></p>
		</futuro>
		</Subjuntivo>
	<Infinitivo>
		<infinitivo-pessoal-presente>
			<p><i>zer</i></p>
			<p><i>zeres</i></p>
			<p><i>zer</i></p>
			<p><i>zermos</i></p>
			<p><i>zerdes</i></p>
			<p><i>zerem</i></p>
		</infinitivo-pessoal-presente>
		<infinitivo>
			<p><i>zer</i></p>
			<p><i>zido</i></p>
		</infinitivo>
	</Infinitivo>
	<Imperativo>
		<afirmativo>
			<p><i>-</i></p>
			<p><i>ze</i></p>
			<p><i>za</i></p>
			<p><i>zamos</i></p>
			<p><i>zei</i></p>
			<p><i>zam</i></p>
		</afirmativo>
		<negativo>
			<p><i>-</i></p>
			<p><i>zas</i></p>
			<p><i>za</i></p>
			<p><i>zamos</i></p>
			<p><i>zais</i></p>
			<p><i>zam</i></p>
		</negativo>
	</Imperativo>
	<Gerúndio>
		<gerúndio>
			<p><i>zendo</i></p>
			<p><i>zido</i></p>
		</gerúndio>
	</Gerúndio>
	<Particípio>
		<particípio>
			<p><i>to</i></p>
		</particípio>
	</Particípio>
</template>

<template name="ben:zer-se">
	<Indicativo>
		<presente>
			<p><i>zo-me</i></p>
			<p><i>zes-te</i></p>
			<p><i>ze-se</i></p>
			<p><i>zemo-nos</i></p>
			<p><i>zeis-vos</i></p>
			<p><i>zem-se</i></p>
		</presente>
		<pretérito-imperfeito>
			<p><i>zia-me</i></p>
			<p><i>zias-te</i></p>
			<p><i>zia-se</i></p>
			<p><i>zíamo-nos</i></p>
			<p><i>zíeis-vos</i></p>
			<p><i>ziam-se</i></p>
		</pretérito-imperfeito>
		<pretérito-mais-que-perfeito>
			<p><i>zera-me</i></p>
			<p><i>zeras-te</i></p>
			<p><i>zera-se</i></p>
			<p><i>zêramo-nos</i></p>
			<p><i>zêreis-vos</i></p>
			<p><i>zeram-se</i></p>
		</pretérito-mais-que-perfeito>
		<pretérito-perfeito>
			<p><i>zi-me</i></p>
			<p><i>zeste-te</i></p>
			<p><i>zeu-se</i></p>
			<p><i>zemo-nos</i></p>
			<p><i>zestes-vos</i></p>
			<p><i>zeram-se</i></p>
		</pretérito-perfeito>
		<futuro-do-presente>
			<p><i>zer-me-ei</i></p>
			<p><i>zer-te-ás</i></p>
			<p><i>zer-se-á</i></p>
			<p><i>zer-nos-emos</i></p>
			<p><i>zer-vos-eis</i></p>
			<p><i>zer-se-ão</i></p>
		</futuro-do-presente>
		</Indicativo>
	<Condicional>
		<futuro-do-pretérito>
			<p><i>zer-me-ia</i></p>
			<p><i>zer-te-ias</i></p>
			<p><i>zer-se-ia</i></p>
			<p><i>zer-nos-íamos</i></p>
			<p><i>zer-vos-íeis</i></p>
			<p><i>zer-se-iam</i></p>
		</futuro-do-pretérito>
		</Condicional>
	<Subjuntivo>
		<presente>
			<p><i>za-me</i></p>
			<p><i>zas-te</i></p>
			<p><i>za-se</i></p>
			<p><i>zamo-nos</i></p>
			<p><i>zais-vos</i></p>
			<p><i>zam-se</i></p>
		</presente>
		<pretérito-imperfeito>
			<p><i>zesse-me</i></p>
			<p><i>zesses-te</i></p>
			<p><i>zesse-se</i></p>
			<p><i>zêssemo-nos</i></p>
			<p><i>zêsseis-vos</i></p>
			<p><i>zessem-se</i></p>
		</pretérito-imperfeito>
		<futuro>
			<p><i>zer-me</i></p>
			<p><i>zeres-te</i></p>
			<p><i>zer-se</i></p>
			<p><i>zermo-nos</i></p>
			<p><i>zerdes-vos</i></p>
			<p><i>zerem-se</i></p>
		</futuro>
		</Subjuntivo>
	<Infinitivo>
		<infinitivo-pessoal-presente>
			<p><i>zer-me</i></p>
			<p><i>zeres-te</i></p>
			<p><i>zer-se</i></p>
			<p><i>zermo-nos</i></p>
			<p><i>zerdes-vos</i></p>
			<p><i>zerem-se</i></p>
		</infinitivo-pessoal-presente>
		<infinitivo>
			<p><i>zer-se</i></p>
			<p><i>zido</i></p>
		</infinitivo>
	</Infinitivo>
	<Imperativo>
		<afirmativo>
			<p><i>-</i></p>
			<p><i>ze-te</i></p>
			<p><i>za-se</i></p>
			<p><i>zamo-nos</i></p>
			<p><i>zei-vos</i></p>
			<p><i>zam-se</i></p>
		</afirmativo>
		<negativo>
			<p><i>-</i></p>
			<p><i>zas</i></p>
			<p><i>za</i></p>
			<p><i>zamos</i></p>
			<p><i>zais</i></p>
			<p><i>zam</i></p>
		</negativo>
	</Imperativo>
	<Gerúndio>
		<gerúndio>
			<p><i>zendo-se</i></p>
			<p><i>zido</i></p>
		</gerúndio>
	</Gerúndio>
	<Particípio>
		<particípio>
			<p><i>to</i></p>
		</particípio>
	</Particípio>
</template>

<template name="big:uar">
	<Indicativo>
		<presente>
			<p><i>uo</i></p>
			<p><i>uas</i></p>
			<p><i>ua</i></p>
			<p><i>uamos</i></p>
			<p><i>uais</i></p>
			<p><i>uam</i></p>
		</presente>
		<pretérito-imperfeito>
			<p><i>uava</i></p>
			<p><i>uavas</i></p>
			<p><i>uava</i></p>
			<p><i>uávamos</i></p>
			<p><i>uáveis</i></p>
			<p><i>uavam</i></p>
		</pretérito-imperfeito>
		<pretérito-mais-que-perfeito>
			<p><i>uara</i></p>
			<p><i>uaras</i></p>
			<p><i>uara</i></p>
			<p><i>uáramos</i></p>
			<p><i>uáreis</i></p>
			<p><i>uaram</i></p>
		</pretérito-mais-que-perfeito>
		<pretérito-perfeito>
			<p><i>)</i></p>
			<p><i>uaste</i></p>
			<p><i>uou</i></p>
			<p><i>)</i></p>
			<p><i>uastes</i></p>
			<p><i>uaram</i></p>
		</pretérito-perfeito>
		<futuro-do-presente>
			<p><i>uarei</i></p>
			<p><i>uarás</i></p>
			<p><i>uará</i></p>
			<p><i>uaremos</i></p>
			<p><i>uareis</i></p>
			<p><i>uarão</i></p>
		</futuro-do-presente>
		</Indicativo>
	<Condicional>
		<futuro-do-pretérito>
			<p><i>uaria</i></p>
			<p><i>uarias</i></p>
			<p><i>uaria</i></p>
			<p><i>uaríamos</i></p>
			<p><i>uaríeis</i></p>
			<p><i>uariam</i></p>
		</futuro-do-pretérito>
		</Condicional>
	<Subjuntivo>
		<presente>
			<p><i>úe</i></p>
			<p><i>úes</i></p>
			<p><i>úe</i></p>
			<p><i>)</i></p>
			<p><i>)</i></p>
			<p><i>)</i></p>
		</presente>
		<pretérito-imperfeito>
			<p><i>uasse</i></p>
			<p><i>uasses</i></p>
			<p><i>uasse</i></p>
			<p><i>uássemos</i></p>
			<p><i>uásseis</i></p>
			<p><i>uassem</i></p>
		</pretérito-imperfeito>
		<futuro>
			<p><i>uar</i></p>
			<p><i>uares</i></p>
			<p><i>uar</i></p>
			<p><i>uarmos</i></p>
			<p><i>uardes</i></p>
			<p><i>uarem</i></p>
		</futuro>
		</Subjuntivo>
	<Infinitivo>
		<infinitivo-pessoal-presente>
			<p><i>uar</i></p>
			<p><i>uares</i></p>
			<p><i>uar</i></p>
			<p><i>uarmos</i></p>
			<p><i>uardes</i></p>
			<p><i>uarem</i></p>
		</infinitivo-pessoal-presente>
		<infinitivo>
			<p><i>uar</i></p>
			<p><i>uado</i></p>
		</infinitivo>
	</Infinitivo>
	<Imperativo>
		<afirmativo>
			<p><i>-</i></p>
			<p><i>ua</i></p>
			<p><i>úe</i></p>
			<p><i>)</i></p>
			<p><i>uai</i></p>
			<p><i>úem</i></p>
		</afirmativo>
		<negativo>
			<p><i>-</i></p>
			<p><i>úes</i></p>
			<p><i>úe</i></p>
			<p><i>)</i></p>
			<p><i>)</i></p>
			<p><i>)</i></p>
		</negativo>
	</Imperativo>
	<Gerúndio>
		<gerúndio>
			<p><i>uando</i></p>
			<p><i>uado</i></p>
		</gerúndio>
	</Gerúndio>
	<Particípio>
		<particípio>
			<p><i>uado</i></p>
		</particípio>
	</Particípio>
</template>

<template name="b:oiar">
	<Indicativo>
		<presente>
			<p><i>óio</i></p>
			<p><i>óias</i></p>
			<p><i>óia</i></p>
			<p><i>oiamos</i></p>
			<p><i>oiais</i></p>
			<p><i>óiam</i></p>
		</presente>
		<pretérito-imperfeito>
			<p><i>oiava</i></p>
			<p><i>oiavas</i></p>
			<p><i>oiava</i></p>
			<p><i>oiávamos</i></p>
			<p><i>oiáveis</i></p>
			<p><i>oiavam</i></p>
		</pretérito-imperfeito>
		<pretérito-mais-que-perfeito>
			<p><i>oiara</i></p>
			<p><i>oiaras</i></p>
			<p><i>oiara</i></p>
			<p><i>oiáramos</i></p>
			<p><i>oiáreis</i></p>
			<p><i>oiaram</i></p>
		</pretérito-mais-que-perfeito>
		<pretérito-perfeito>
			<p><i>oiei</i></p>
			<p><i>oiaste</i></p>
			<p><i>oiou</i></p>
			<p><i>Br)</i></p>
			<p><i>oiastes</i></p>
			<p><i>oiaram</i></p>
		</pretérito-perfeito>
		<futuro-do-presente>
			<p><i>oiarei</i></p>
			<p><i>oiarás</i></p>
			<p><i>oiará</i></p>
			<p><i>oiaremos</i></p>
			<p><i>oiareis</i></p>
			<p><i>oiarão</i></p>
		</futuro-do-presente>
		</Indicativo>
	<Condicional>
		<futuro-do-pretérito>
			<p><i>oiaria</i></p>
			<p><i>oiarias</i></p>
			<p><i>oiaria</i></p>
			<p><i>oiaríamos</i></p>
			<p><i>oiaríeis</i></p>
			<p><i>oiariam</i></p>
		</futuro-do-pretérito>
		</Condicional>
	<Subjuntivo>
		<presente>
			<p><i>óie</i></p>
			<p><i>óies</i></p>
			<p><i>óie</i></p>
			<p><i>oiemos</i></p>
			<p><i>oieis</i></p>
			<p><i>óiem</i></p>
		</presente>
		<pretérito-imperfeito>
			<p><i>oiasse</i></p>
			<p><i>oiasses</i></p>
			<p><i>oiasse</i></p>
			<p><i>oiássemos</i></p>
			<p><i>oiásseis</i></p>
			<p><i>oiassem</i></p>
		</pretérito-imperfeito>
		<futuro>
			<p><i>oiar</i></p>
			<p><i>oiares</i></p>
			<p><i>oiar</i></p>
			<p><i>oiarmos</i></p>
			<p><i>oiardes</i></p>
			<p><i>oiarem</i></p>
		</futuro>
		</Subjuntivo>
	<Infinitivo>
		<infinitivo-pessoal-presente>
			<p><i>oiar</i></p>
			<p><i>oiares</i></p>
			<p><i>oiar</i></p>
			<p><i>oiarmos</i></p>
			<p><i>oiardes</i></p>
			<p><i>oiarem</i></p>
		</infinitivo-pessoal-presente>
		<infinitivo>
			<p><i>oiar</i></p>
			<p><i>oiado</i></p>
		</infinitivo>
	</Infinitivo>
	<Imperativo>
		<afirmativo>
			<p><i>-</i></p>
			<p><i>óia</i></p>
			<p><i>óie</i></p>
			<p><i>oiemos</i></p>
			<p><i>oiai</i></p>
			<p><i>óiem</i></p>
		</afirmativo>
		<negativo>
			<p><i>-</i></p>
			<p><i>óies</i></p>
			<p><i>óie</i></p>
			<p><i>oiemos</i></p>
			<p><i>oieis</i></p>
			<p><i>óiem</i></p>
		</negativo>
	</Imperativo>
	<Gerúndio>
		<gerúndio>
			<p><i>oiando</i></p>
			<p><i>oiado</i></p>
		</gerúndio>
	</Gerúndio>
	<Particípio>
		<particípio>
			<p><i>oiado</i></p>
		</particípio>
	</Particípio>
</template>

<template name="brot:ar">
	<Indicativo>
		<presente>
			<p><i>-</i></p>
			<p><i>-</i></p>
			<p><i>ia</i></p>
			<p><i>-</i></p>
			<p><i>-</i></p>
			<p><i>-</i></p>
		</presente>
		<pretérito-imperfeito>
			<p><i>-</i></p>
			<p><i>-</i></p>
			<p><i>ava</i></p>
			<p><i>-</i></p>
			<p><i>-</i></p>
			<p><i>-</i></p>
		</pretérito-imperfeito>
		<pretérito-mais-que-perfeito>
			<p><i>-</i></p>
			<p><i>-</i></p>
			<p><i>ara</i></p>
			<p><i>-</i></p>
			<p><i>-</i></p>
			<p><i>-</i></p>
		</pretérito-mais-que-perfeito>
		<pretérito-perfeito>
			<p><i>-</i></p>
			<p><i>-</i></p>
			<p><i>ou</i></p>
			<p><i>-</i></p>
			<p><i>-</i></p>
			<p><i>-</i></p>
		</pretérito-perfeito>
		<futuro-do-presente>
			<p><i>-</i></p>
			<p><i>-</i></p>
			<p><i>ará</i></p>
			<p><i>-</i></p>
			<p><i>-</i></p>
			<p><i>-</i></p>
		</futuro-do-presente>
		</Indicativo>
	<Condicional>
		<futuro-do-pretérito>
			<p><i>-</i></p>
			<p><i>-</i></p>
			<p><i>aria</i></p>
			<p><i>-</i></p>
			<p><i>-</i></p>
			<p><i>-</i></p>
		</futuro-do-pretérito>
		</Condicional>
	<Subjuntivo>
		<presente>
			<p><i>-</i></p>
			<p><i>-</i></p>
			<p><i>ie</i></p>
			<p><i>-</i></p>
			<p><i>-</i></p>
			<p><i>-</i></p>
		</presente>
		<pretérito-imperfeito>
			<p><i>-</i></p>
			<p><i>-</i></p>
			<p><i>asse</i></p>
			<p><i>-</i></p>
			<p><i>-</i></p>
			<p><i>-</i></p>
		</pretérito-imperfeito>
		<futuro>
			<p><i>-</i></p>
			<p><i>-</i></p>
			<p><i>ar</i></p>
			<p><i>-</i></p>
			<p><i>-</i></p>
			<p><i>-</i></p>
		</futuro>
		</Subjuntivo>
	<Infinitivo>
		<infinitivo-pessoal-presente>
			<p><i>-</i></p>
			<p><i>-</i></p>
			<p><i>ar</i></p>
			<p><i>-</i></p>
			<p><i>-</i></p>
			<p><i>-</i></p>
		</infinitivo-pessoal-presente>
		<infinitivo>
			<p><i>ar</i></p>
			<p><i>ado</i></p>
		</infinitivo>
	</Infinitivo>
	<Imperativo>
		<afirmativo>
			<p><i>-</i></p>
			<p><i>-</i></p>
			<p><i>ie</i></p>
			<p><i>-</i></p>
			<p><i>-</i></p>
			<p><i>-</i></p>
		</afirmativo>
		<negativo>
			<p><i>-</i></p>
			<p><i>-</i></p>
			<p><i>ie</i></p>
			<p><i>-</i></p>
			<p><i>-</i></p>
			<p><i>-</i></p>
		</negativo>
	</Imperativo>
	<Gerúndio>
		<gerúndio>
			<p><i>ando</i></p>
			<p><i>ado</i></p>
		</gerúndio>
	</Gerúndio>
	<Particípio>
		<particípio>
			<p><i>ado</i></p>
		</particípio>
	</Particípio>
</template>

<template name="brun:ir">
	<Indicativo>
		<presente>
			<p><i>-</i></p>
			<p><i>es</i></p>
			<p><i>e</i></p>
			<p><i>imos</i></p>
			<p><i>is</i></p>
			<p><i>em</i></p>
		</presente>
		<pretérito-imperfeito>
			<p><i>ia</i></p>
			<p><i>ias</i></p>
			<p><i>ia</i></p>
			<p><i>íamos</i></p>
			<p><i>íeis</i></p>
			<p><i>iam</i></p>
		</pretérito-imperfeito>
		<pretérito-mais-que-perfeito>
			<p><i>ira</i></p>
			<p><i>iras</i></p>
			<p><i>ira</i></p>
			<p><i>íramos</i></p>
			<p><i>íreis</i></p>
			<p><i>iram</i></p>
		</pretérito-mais-que-perfeito>
		<pretérito-perfeito>
			<p><i>i</i></p>
			<p><i>iste</i></p>
			<p><i>iu</i></p>
			<p><i>imos</i></p>
			<p><i>istes</i></p>
			<p><i>iram</i></p>
		</pretérito-perfeito>
		<futuro-do-presente>
			<p><i>irei</i></p>
			<p><i>irás</i></p>
			<p><i>irá</i></p>
			<p><i>iremos</i></p>
			<p><i>ireis</i></p>
			<p><i>irão</i></p>
		</futuro-do-presente>
		</Indicativo>
	<Condicional>
		<futuro-do-pretérito>
			<p><i>iria</i></p>
			<p><i>irias</i></p>
			<p><i>iria</i></p>
			<p><i>iríamos</i></p>
			<p><i>iríeis</i></p>
			<p><i>iriam</i></p>
		</futuro-do-pretérito>
		</Condicional>
	<Subjuntivo>
		<presente>
			<p><i>-</i></p>
			<p><i>-</i></p>
			<p><i>-</i></p>
			<p><i>-</i></p>
			<p><i>-</i></p>
			<p><i>-</i></p>
		</presente>
		<pretérito-imperfeito>
			<p><i>isse</i></p>
			<p><i>isses</i></p>
			<p><i>isse</i></p>
			<p><i>íssemos</i></p>
			<p><i>ísseis</i></p>
			<p><i>issem</i></p>
		</pretérito-imperfeito>
		<futuro>
			<p><i>ir</i></p>
			<p><i>ires</i></p>
			<p><i>ir</i></p>
			<p><i>irmos</i></p>
			<p><i>irdes</i></p>
			<p><i>irem</i></p>
		</futuro>
		</Subjuntivo>
	<Infinitivo>
		<infinitivo-pessoal-presente>
			<p><i>ir</i></p>
			<p><i>ires</i></p>
			<p><i>ir</i></p>
			<p><i>irmos</i></p>
			<p><i>irdes</i></p>
			<p><i>irem</i></p>
		</infinitivo-pessoal-presente>
		<infinitivo>
			<p><i>ir</i></p>
			<p><i>ido</i></p>
		</infinitivo>
	</Infinitivo>
	<Imperativo>
		<afirmativo>
			<p><i>-</i></p>
			<p><i>e</i></p>
			<p><i>-</i></p>
			<p><i>-</i></p>
			<p><i>i</i></p>
			<p><i>-</i></p>
		</afirmativo>
		<negativo>
			<p><i>-</i></p>
			<p><i>-</i></p>
			<p><i>-</i></p>
			<p><i>-</i></p>
			<p><i>-</i></p>
			<p><i>-</i></p>
		</negativo>
	</Imperativo>
	<Gerúndio>
		<gerúndio>
			<p><i>indo</i></p>
			<p><i>ido</i></p>
		</gerúndio>
	</Gerúndio>
	<Particípio>
		<particípio>
			<p><i>ido</i></p>
		</particípio>
	</Particípio>
</template>

<template name="b:ulir">
	<Indicativo>
		<presente>
			<p><i>ulo</i></p>
			<p><i>oles</i></p>
			<p><i>ole</i></p>
			<p><i>ulimos</i></p>
			<p><i>ulis</i></p>
			<p><i>olem</i></p>
		</presente>
		<pretérito-imperfeito>
			<p><i>ulia</i></p>
			<p><i>ulias</i></p>
			<p><i>ulia</i></p>
			<p><i>ulíamos</i></p>
			<p><i>ulíeis</i></p>
			<p><i>uliam</i></p>
		</pretérito-imperfeito>
		<pretérito-mais-que-perfeito>
			<p><i>ulira</i></p>
			<p><i>uliras</i></p>
			<p><i>ulira</i></p>
			<p><i>ulíramos</i></p>
			<p><i>ulíreis</i></p>
			<p><i>uliram</i></p>
		</pretérito-mais-que-perfeito>
		<pretérito-perfeito>
			<p><i>uli</i></p>
			<p><i>uliste</i></p>
			<p><i>uliu</i></p>
			<p><i>ulimos</i></p>
			<p><i>ulistes</i></p>
			<p><i>uliram</i></p>
		</pretérito-perfeito>
		<futuro-do-presente>
			<p><i>ulirei</i></p>
			<p><i>ulirás</i></p>
			<p><i>ulirá</i></p>
			<p><i>uliremos</i></p>
			<p><i>ulireis</i></p>
			<p><i>ulirão</i></p>
		</futuro-do-presente>
		</Indicativo>
	<Condicional>
		<futuro-do-pretérito>
			<p><i>uliria</i></p>
			<p><i>ulirias</i></p>
			<p><i>uliria</i></p>
			<p><i>uliríamos</i></p>
			<p><i>uliríeis</i></p>
			<p><i>uliriam</i></p>
		</futuro-do-pretérito>
		</Condicional>
	<Subjuntivo>
		<presente>
			<p><i>ula</i></p>
			<p><i>ulas</i></p>
			<p><i>ula</i></p>
			<p><i>ulamos</i></p>
			<p><i>ulais</i></p>
			<p><i>ulam</i></p>
		</presente>
		<pretérito-imperfeito>
			<p><i>ulisse</i></p>
			<p><i>ulisses</i></p>
			<p><i>ulisse</i></p>
			<p><i>ulíssemos</i></p>
			<p><i>ulísseis</i></p>
			<p><i>ulissem</i></p>
		</pretérito-imperfeito>
		<futuro>
			<p><i>ulir</i></p>
			<p><i>ulires</i></p>
			<p><i>ulir</i></p>
			<p><i>ulirmos</i></p>
			<p><i>ulirdes</i></p>
			<p><i>ulirem</i></p>
		</futuro>
		</Subjuntivo>
	<Infinitivo>
		<infinitivo-pessoal-presente>
			<p><i>ulir</i></p>
			<p><i>ulires</i></p>
			<p><i>ulir</i></p>
			<p><i>ulirmos</i></p>
			<p><i>ulirdes</i></p>
			<p><i>ulirem</i></p>
		</infinitivo-pessoal-presente>
		<infinitivo>
			<p><i>ulir</i></p>
			<p><i>ulido</i></p>
		</infinitivo>
	</Infinitivo>
	<Imperativo>
		<afirmativo>
			<p><i>-</i></p>
			<p><i>ole</i></p>
			<p><i>ula</i></p>
			<p><i>ulamos</i></p>
			<p><i>uli</i></p>
			<p><i>ulam</i></p>
		</afirmativo>
		<negativo>
			<p><i>-</i></p>
			<p><i>ulas</i></p>
			<p><i>ula</i></p>
			<p><i>ulamos</i></p>
			<p><i>ulais</i></p>
			<p><i>ulam</i></p>
		</negativo>
	</Imperativo>
	<Gerúndio>
		<gerúndio>
			<p><i>ulindo</i></p>
			<p><i>ulido</i></p>
		</gerúndio>
	</Gerúndio>
	<Particípio>
		<particípio>
			<p><i>ulido</i></p>
		</particípio>
	</Particípio>
</template>

<template name="b:ulir-se">
	<Indicativo>
		<presente>
			<p><i>ulo-me</i></p>
			<p><i>oles-te</i></p>
			<p><i>ole-se</i></p>
			<p><i>ulimo-nos</i></p>
			<p><i>ulis-vos</i></p>
			<p><i>olem-se</i></p>
		</presente>
		<pretérito-imperfeito>
			<p><i>ulia-me</i></p>
			<p><i>ulias-te</i></p>
			<p><i>ulia-se</i></p>
			<p><i>ulíamo-nos</i></p>
			<p><i>ulíeis-vos</i></p>
			<p><i>uliam-se</i></p>
		</pretérito-imperfeito>
		<pretérito-mais-que-perfeito>
			<p><i>ulira-me</i></p>
			<p><i>uliras-te</i></p>
			<p><i>ulira-se</i></p>
			<p><i>ulíramo-nos</i></p>
			<p><i>ulíreis-vos</i></p>
			<p><i>uliram-se</i></p>
		</pretérito-mais-que-perfeito>
		<pretérito-perfeito>
			<p><i>uli-me</i></p>
			<p><i>uliste-te</i></p>
			<p><i>uliu-se</i></p>
			<p><i>ulimo-nos</i></p>
			<p><i>ulistes-vos</i></p>
			<p><i>uliram-se</i></p>
		</pretérito-perfeito>
		<futuro-do-presente>
			<p><i>ulir-me-ei</i></p>
			<p><i>ulir-te-ás</i></p>
			<p><i>ulir-se-á</i></p>
			<p><i>ulir-nos-emos</i></p>
			<p><i>ulir-vos-eis</i></p>
			<p><i>ulir-se-ão</i></p>
		</futuro-do-presente>
		</Indicativo>
	<Condicional>
		<futuro-do-pretérito>
			<p><i>ulir-me-ia</i></p>
			<p><i>ulir-te-ias</i></p>
			<p><i>ulir-se-ia</i></p>
			<p><i>ulir-nos-íamos</i></p>
			<p><i>ulir-vos-íeis</i></p>
			<p><i>ulir-se-iam</i></p>
		</futuro-do-pretérito>
		</Condicional>
	<Subjuntivo>
		<presente>
			<p><i>ula-me</i></p>
			<p><i>ulas-te</i></p>
			<p><i>ula-se</i></p>
			<p><i>ulamo-nos</i></p>
			<p><i>ulais-vos</i></p>
			<p><i>ulam-se</i></p>
		</presente>
		<pretérito-imperfeito>
			<p><i>ulisse-me</i></p>
			<p><i>ulisses-te</i></p>
			<p><i>ulisse-se</i></p>
			<p><i>ulíssemo-nos</i></p>
			<p><i>ulísseis-vos</i></p>
			<p><i>ulissem-se</i></p>
		</pretérito-imperfeito>
		<futuro>
			<p><i>ulir-me</i></p>
			<p><i>ulires-te</i></p>
			<p><i>ulir-se</i></p>
			<p><i>ulirmo-nos</i></p>
			<p><i>ulirdes-vos</i></p>
			<p><i>ulirem-se</i></p>
		</futuro>
		</Subjuntivo>
	<Infinitivo>
		<infinitivo-pessoal-presente>
			<p><i>ulir-me</i></p>
			<p><i>ulires-te</i></p>
			<p><i>ulir-se</i></p>
			<p><i>ulirmo-nos</i></p>
			<p><i>ulirdes-vos</i></p>
			<p><i>ulirem-se</i></p>
		</infinitivo-pessoal-presente>
		<infinitivo>
			<p><i>ulir-se</i></p>
			<p><i>ulido</i></p>
		</infinitivo>
	</Infinitivo>
	<Imperativo>
		<afirmativo>
			<p><i>-</i></p>
			<p><i>ole-te</i></p>
			<p><i>ula-se</i></p>
			<p><i>ulamo-nos</i></p>
			<p><i>uli-vos</i></p>
			<p><i>ulam-se</i></p>
		</afirmativo>
		<negativo>
			<p><i>-</i></p>
			<p><i>ulas</i></p>
			<p><i>ula</i></p>
			<p><i>ulamos</i></p>
			<p><i>ulais</i></p>
			<p><i>ulam</i></p>
		</negativo>
	</Imperativo>
	<Gerúndio>
		<gerúndio>
			<p><i>ulindo-se</i></p>
			<p><i>ulido</i></p>
		</gerúndio>
	</Gerúndio>
	<Particípio>
		<particípio>
			<p><i>ulido</i></p>
		</particípio>
	</Particípio>
</template>

<template name="cag:ar">
	<Indicativo>
		<presente>
			<p><i>o</i></p>
			<p><i>as</i></p>
			<p><i>a</i></p>
			<p><i>amos</i></p>
			<p><i>ais</i></p>
			<p><i>am</i></p>
		</presente>
		<pretérito-imperfeito>
			<p><i>ava</i></p>
			<p><i>avas</i></p>
			<p><i>ava</i></p>
			<p><i>ávamos</i></p>
			<p><i>áveis</i></p>
			<p><i>avam</i></p>
		</pretérito-imperfeito>
		<pretérito-mais-que-perfeito>
			<p><i>ara</i></p>
			<p><i>aras</i></p>
			<p><i>ara</i></p>
			<p><i>áramos</i></p>
			<p><i>áreis</i></p>
			<p><i>aram</i></p>
		</pretérito-mais-que-perfeito>
		<pretérito-perfeito>
			<p><i>uei</i></p>
			<p><i>aste</i></p>
			<p><i>ou</i></p>
			<p><i>)</i></p>
			<p><i>astes</i></p>
			<p><i>aram</i></p>
		</pretérito-perfeito>
		<futuro-do-presente>
			<p><i>arei</i></p>
			<p><i>arás</i></p>
			<p><i>ará</i></p>
			<p><i>aremos</i></p>
			<p><i>areis</i></p>
			<p><i>arão</i></p>
		</futuro-do-presente>
		</Indicativo>
	<Condicional>
		<futuro-do-pretérito>
			<p><i>aria</i></p>
			<p><i>arias</i></p>
			<p><i>aria</i></p>
			<p><i>aríamos</i></p>
			<p><i>aríeis</i></p>
			<p><i>ariam</i></p>
		</futuro-do-pretérito>
		</Condicional>
	<Subjuntivo>
		<presente>
			<p><i>ue</i></p>
			<p><i>ues</i></p>
			<p><i>ue</i></p>
			<p><i>uemos</i></p>
			<p><i>ueis</i></p>
			<p><i>uem</i></p>
		</presente>
		<pretérito-imperfeito>
			<p><i>asse</i></p>
			<p><i>asses</i></p>
			<p><i>asse</i></p>
			<p><i>ássemos</i></p>
			<p><i>ásseis</i></p>
			<p><i>assem</i></p>
		</pretérito-imperfeito>
		<futuro>
			<p><i>ar</i></p>
			<p><i>ares</i></p>
			<p><i>ar</i></p>
			<p><i>armos</i></p>
			<p><i>ardes</i></p>
			<p><i>arem</i></p>
		</futuro>
		</Subjuntivo>
	<Infinitivo>
		<infinitivo-pessoal-presente>
			<p><i>ar</i></p>
			<p><i>ares</i></p>
			<p><i>ar</i></p>
			<p><i>armos</i></p>
			<p><i>ardes</i></p>
			<p><i>arem</i></p>
		</infinitivo-pessoal-presente>
		<infinitivo>
			<p><i>ar</i></p>
			<p><i>ado</i></p>
		</infinitivo>
	</Infinitivo>
	<Imperativo>
		<afirmativo>
			<p><i>-</i></p>
			<p><i>a</i></p>
			<p><i>ue</i></p>
			<p><i>uemos</i></p>
			<p><i>ai</i></p>
			<p><i>uem</i></p>
		</afirmativo>
		<negativo>
			<p><i>-</i></p>
			<p><i>ues</i></p>
			<p><i>ue</i></p>
			<p><i>uemos</i></p>
			<p><i>ueis</i></p>
			<p><i>uem</i></p>
		</negativo>
	</Imperativo>
	<Gerúndio>
		<gerúndio>
			<p><i>ando</i></p>
			<p><i>ado</i></p>
		</gerúndio>
	</Gerúndio>
	<Particípio>
		<particípio>
			<p><i>ado</i></p>
		</particípio>
	</Particípio>
</template>

<template name="cag:ar-se">
	<Indicativo>
		<presente>
			<p><i>o-me</i></p>
			<p><i>as-te</i></p>
			<p><i>a-se</i></p>
			<p><i>amo-nos</i></p>
			<p><i>ais-vos</i></p>
			<p><i>am-se</i></p>
		</presente>
		<pretérito-imperfeito>
			<p><i>ava-me</i></p>
			<p><i>avas-te</i></p>
			<p><i>ava-se</i></p>
			<p><i>ávamo-nos</i></p>
			<p><i>áveis-vos</i></p>
			<p><i>avam-se</i></p>
		</pretérito-imperfeito>
		<pretérito-mais-que-perfeito>
			<p><i>ara-me</i></p>
			<p><i>aras-te</i></p>
			<p><i>ara-se</i></p>
			<p><i>áramo-nos</i></p>
			<p><i>áreis-vos</i></p>
			<p><i>aram-se</i></p>
		</pretérito-mais-que-perfeito>
		<pretérito-perfeito>
			<p><i>uei-me</i></p>
			<p><i>aste-te</i></p>
			<p><i>ou-se</i></p>
			<p><i>)</i></p>
			<p><i>astes-vos</i></p>
			<p><i>aram-se</i></p>
		</pretérito-perfeito>
		<futuro-do-presente>
			<p><i>ar-me-ei</i></p>
			<p><i>ar-te-ás</i></p>
			<p><i>ar-se-á</i></p>
			<p><i>ar-nos-emos</i></p>
			<p><i>ar-vos-eis</i></p>
			<p><i>ar-se-ão</i></p>
		</futuro-do-presente>
		</Indicativo>
	<Condicional>
		<futuro-do-pretérito>
			<p><i>ar-me-ia</i></p>
			<p><i>ar-te-ias</i></p>
			<p><i>ar-se-ia</i></p>
			<p><i>ar-nos-íamos</i></p>
			<p><i>ar-vos-íeis</i></p>
			<p><i>ar-se-iam</i></p>
		</futuro-do-pretérito>
		</Condicional>
	<Subjuntivo>
		<presente>
			<p><i>ue-me</i></p>
			<p><i>ues-te</i></p>
			<p><i>ue-se</i></p>
			<p><i>uemo-nos</i></p>
			<p><i>ueis-vos</i></p>
			<p><i>uem-se</i></p>
		</presente>
		<pretérito-imperfeito>
			<p><i>asse-me</i></p>
			<p><i>asses-te</i></p>
			<p><i>asse-se</i></p>
			<p><i>ássemo-nos</i></p>
			<p><i>ásseis-vos</i></p>
			<p><i>assem-se</i></p>
		</pretérito-imperfeito>
		<futuro>
			<p><i>ar-me</i></p>
			<p><i>ares-te</i></p>
			<p><i>ar-se</i></p>
			<p><i>armo-nos</i></p>
			<p><i>ardes-vos</i></p>
			<p><i>arem-se</i></p>
		</futuro>
		</Subjuntivo>
	<Infinitivo>
		<infinitivo-pessoal-presente>
			<p><i>ar-me</i></p>
			<p><i>ares-te</i></p>
			<p><i>ar-se</i></p>
			<p><i>armo-nos</i></p>
			<p><i>ardes-vos</i></p>
			<p><i>arem-se</i></p>
		</infinitivo-pessoal-presente>
		<infinitivo>
			<p><i>ar-se</i></p>
			<p><i>ado</i></p>
		</infinitivo>
	</Infinitivo>
	<Imperativo>
		<afirmativo>
			<p><i>-</i></p>
			<p><i>a-te</i></p>
			<p><i>ue-se</i></p>
			<p><i>uemo-nos</i></p>
			<p><i>ai-vos</i></p>
			<p><i>uem-se</i></p>
		</afirmativo>
		<negativo>
			<p><i>-</i></p>
			<p><i>ues</i></p>
			<p><i>ue</i></p>
			<p><i>uemos</i></p>
			<p><i>ueis</i></p>
			<p><i>uem</i></p>
		</negativo>
	</Imperativo>
	<Gerúndio>
		<gerúndio>
			<p><i>ando-se</i></p>
			<p><i>ado</i></p>
		</gerúndio>
	</Gerúndio>
	<Particípio>
		<particípio>
			<p><i>ado</i></p>
		</particípio>
	</Particípio>
</template>

<template name="ce:ar">
	<Indicativo>
		<presente>
			<p><i>io</i></p>
			<p><i>ias</i></p>
			<p><i>ia</i></p>
			<p><i>amos</i></p>
			<p><i>ais</i></p>
			<p><i>iam</i></p>
		</presente>
		<pretérito-imperfeito>
			<p><i>ava</i></p>
			<p><i>avas</i></p>
			<p><i>ava</i></p>
			<p><i>ávamos</i></p>
			<p><i>áveis</i></p>
			<p><i>avam</i></p>
		</pretérito-imperfeito>
		<pretérito-mais-que-perfeito>
			<p><i>ara</i></p>
			<p><i>aras</i></p>
			<p><i>ara</i></p>
			<p><i>áramos</i></p>
			<p><i>áreis</i></p>
			<p><i>aram</i></p>
		</pretérito-mais-que-perfeito>
		<pretérito-perfeito>
			<p><i>ei</i></p>
			<p><i>aste</i></p>
			<p><i>ou</i></p>
			<p><i>r)</i></p>
			<p><i>astes</i></p>
			<p><i>aram</i></p>
		</pretérito-perfeito>
		<futuro-do-presente>
			<p><i>arei</i></p>
			<p><i>arás</i></p>
			<p><i>ará</i></p>
			<p><i>aremos</i></p>
			<p><i>areis</i></p>
			<p><i>arão</i></p>
		</futuro-do-presente>
		</Indicativo>
	<Condicional>
		<futuro-do-pretérito>
			<p><i>aria</i></p>
			<p><i>arias</i></p>
			<p><i>aria</i></p>
			<p><i>aríamos</i></p>
			<p><i>aríeis</i></p>
			<p><i>ariam</i></p>
		</futuro-do-pretérito>
		</Condicional>
	<Subjuntivo>
		<presente>
			<p><i>ie</i></p>
			<p><i>ies</i></p>
			<p><i>ie</i></p>
			<p><i>emos</i></p>
			<p><i>eis</i></p>
			<p><i>iem</i></p>
		</presente>
		<pretérito-imperfeito>
			<p><i>asse</i></p>
			<p><i>asses</i></p>
			<p><i>asse</i></p>
			<p><i>ássemos</i></p>
			<p><i>ásseis</i></p>
			<p><i>assem</i></p>
		</pretérito-imperfeito>
		<futuro>
			<p><i>ar</i></p>
			<p><i>ares</i></p>
			<p><i>ar</i></p>
			<p><i>armos</i></p>
			<p><i>ardes</i></p>
			<p><i>arem</i></p>
		</futuro>
		</Subjuntivo>
	<Infinitivo>
		<infinitivo-pessoal-presente>
			<p><i>ar</i></p>
			<p><i>ares</i></p>
			<p><i>ar</i></p>
			<p><i>armos</i></p>
			<p><i>ardes</i></p>
			<p><i>arem</i></p>
		</infinitivo-pessoal-presente>
		<infinitivo>
			<p><i>ar</i></p>
			<p><i>ado</i></p>
		</infinitivo>
	</Infinitivo>
	<Imperativo>
		<afirmativo>
			<p><i>-</i></p>
			<p><i>ia</i></p>
			<p><i>ie</i></p>
			<p><i>emos</i></p>
			<p><i>ai</i></p>
			<p><i>iem</i></p>
		</afirmativo>
		<negativo>
			<p><i>-</i></p>
			<p><i>ies</i></p>
			<p><i>ie</i></p>
			<p><i>emos</i></p>
			<p><i>eis</i></p>
			<p><i>iem</i></p>
		</negativo>
	</Imperativo>
	<Gerúndio>
		<gerúndio>
			<p><i>ando</i></p>
			<p><i>ado</i></p>
		</gerúndio>
	</Gerúndio>
	<Particípio>
		<particípio>
			<p><i>ado</i></p>
		</particípio>
	</Particípio>
</template>

<template name="c:ernir">
	<Indicativo>
		<presente>
			<p><i>irno</i></p>
			<p><i>ernes</i></p>
			<p><i>erne</i></p>
			<p><i>ernimos</i></p>
			<p><i>ernis</i></p>
			<p><i>ernem</i></p>
		</presente>
		<pretérito-imperfeito>
			<p><i>ernia</i></p>
			<p><i>ernias</i></p>
			<p><i>ernia</i></p>
			<p><i>erníamos</i></p>
			<p><i>erníeis</i></p>
			<p><i>erniam</i></p>
		</pretérito-imperfeito>
		<pretérito-mais-que-perfeito>
			<p><i>ernira</i></p>
			<p><i>erniras</i></p>
			<p><i>ernira</i></p>
			<p><i>erníramos</i></p>
			<p><i>erníreis</i></p>
			<p><i>erniram</i></p>
		</pretérito-mais-que-perfeito>
		<pretérito-perfeito>
			<p><i>erni</i></p>
			<p><i>erniste</i></p>
			<p><i>erniu</i></p>
			<p><i>ernimos</i></p>
			<p><i>ernistes</i></p>
			<p><i>erniram</i></p>
		</pretérito-perfeito>
		<futuro-do-presente>
			<p><i>ernirei</i></p>
			<p><i>ernirás</i></p>
			<p><i>ernirá</i></p>
			<p><i>erniremos</i></p>
			<p><i>ernireis</i></p>
			<p><i>ernirão</i></p>
		</futuro-do-presente>
		</Indicativo>
	<Condicional>
		<futuro-do-pretérito>
			<p><i>erniria</i></p>
			<p><i>ernirias</i></p>
			<p><i>erniria</i></p>
			<p><i>erniríamos</i></p>
			<p><i>erniríeis</i></p>
			<p><i>erniriam</i></p>
		</futuro-do-pretérito>
		</Condicional>
	<Subjuntivo>
		<presente>
			<p><i>irna</i></p>
			<p><i>irnas</i></p>
			<p><i>irna</i></p>
			<p><i>irnamos</i></p>
			<p><i>irnais</i></p>
			<p><i>irnam</i></p>
		</presente>
		<pretérito-imperfeito>
			<p><i>ernisse</i></p>
			<p><i>ernisses</i></p>
			<p><i>ernisse</i></p>
			<p><i>erníssemos</i></p>
			<p><i>ernísseis</i></p>
			<p><i>ernissem</i></p>
		</pretérito-imperfeito>
		<futuro>
			<p><i>ernir</i></p>
			<p><i>ernires</i></p>
			<p><i>ernir</i></p>
			<p><i>ernirmos</i></p>
			<p><i>ernirdes</i></p>
			<p><i>ernirem</i></p>
		</futuro>
		</Subjuntivo>
	<Infinitivo>
		<infinitivo-pessoal-presente>
			<p><i>ernir</i></p>
			<p><i>ernires</i></p>
			<p><i>ernir</i></p>
			<p><i>ernirmos</i></p>
			<p><i>ernirdes</i></p>
			<p><i>ernirem</i></p>
		</infinitivo-pessoal-presente>
		<infinitivo>
			<p><i>ernir</i></p>
			<p><i>ernido</i></p>
		</infinitivo>
	</Infinitivo>
	<Imperativo>
		<afirmativo>
			<p><i>-</i></p>
			<p><i>erne</i></p>
			<p><i>irna</i></p>
			<p><i>irnamos</i></p>
			<p><i>erni</i></p>
			<p><i>irnam</i></p>
		</afirmativo>
		<negativo>
			<p><i>-</i></p>
			<p><i>irnas</i></p>
			<p><i>irna</i></p>
			<p><i>irnamos</i></p>
			<p><i>irnais</i></p>
			<p><i>irnam</i></p>
		</negativo>
	</Imperativo>
	<Gerúndio>
		<gerúndio>
			<p><i>ernindo</i></p>
			<p><i>ernido</i></p>
		</gerúndio>
	</Gerúndio>
	<Particípio>
		<particípio>
			<p><i>ernido</i></p>
		</particípio>
	</Particípio>
</template>

<template name="chilre:ar">
	<Indicativo>
		<presente>
			<p><i>-</i></p>
			<p><i>-</i></p>
			<p><i>ia</i></p>
			<p><i>-</i></p>
			<p><i>-</i></p>
			<p><i>iam</i></p>
		</presente>
		<pretérito-imperfeito>
			<p><i>-</i></p>
			<p><i>-</i></p>
			<p><i>ava</i></p>
			<p><i>-</i></p>
			<p><i>-</i></p>
			<p><i>avam</i></p>
		</pretérito-imperfeito>
		<pretérito-mais-que-perfeito>
			<p><i>-</i></p>
			<p><i>-</i></p>
			<p><i>ara</i></p>
			<p><i>-</i></p>
			<p><i>-</i></p>
			<p><i>aram</i></p>
		</pretérito-mais-que-perfeito>
		<pretérito-perfeito>
			<p><i>-</i></p>
			<p><i>-</i></p>
			<p><i>ou</i></p>
			<p><i>-</i></p>
			<p><i>-</i></p>
			<p><i>aram</i></p>
		</pretérito-perfeito>
		<futuro-do-presente>
			<p><i>-</i></p>
			<p><i>-</i></p>
			<p><i>ará</i></p>
			<p><i>-</i></p>
			<p><i>-</i></p>
			<p><i>arão</i></p>
		</futuro-do-presente>
		</Indicativo>
	<Condicional>
		<futuro-do-pretérito>
			<p><i>-</i></p>
			<p><i>-</i></p>
			<p><i>aria</i></p>
			<p><i>-</i></p>
			<p><i>-</i></p>
			<p><i>ariam</i></p>
		</futuro-do-pretérito>
		</Condicional>
	<Subjuntivo>
		<presente>
			<p><i>-</i></p>
			<p><i>-</i></p>
			<p><i>ie</i></p>
			<p><i>-</i></p>
			<p><i>-</i></p>
			<p><i>iem</i></p>
		</presente>
		<pretérito-imperfeito>
			<p><i>-</i></p>
			<p><i>-</i></p>
			<p><i>asse</i></p>
			<p><i>-</i></p>
			<p><i>-</i></p>
			<p><i>assem</i></p>
		</pretérito-imperfeito>
		<futuro>
			<p><i>-</i></p>
			<p><i>-</i></p>
			<p><i>ar</i></p>
			<p><i>-</i></p>
			<p><i>-</i></p>
			<p><i>arem</i></p>
		</futuro>
		</Subjuntivo>
	<Infinitivo>
		<infinitivo-pessoal-presente>
			<p><i>-</i></p>
			<p><i>-</i></p>
			<p><i>ar</i></p>
			<p><i>-</i></p>
			<p><i>-</i></p>
			<p><i>arem</i></p>
		</infinitivo-pessoal-presente>
		<infinitivo>
			<p><i>ar</i></p>
			<p><i>ado</i></p>
		</infinitivo>
	</Infinitivo>
	<Imperativo>
		<afirmativo>
			<p><i>-</i></p>
			<p><i>-</i></p>
			<p><i>ie</i></p>
			<p><i>-</i></p>
			<p><i>-</i></p>
			<p><i>iem</i></p>
		</afirmativo>
		<negativo>
			<p><i>-</i></p>
			<p><i>-</i></p>
			<p><i>ie</i></p>
			<p><i>-</i></p>
			<p><i>-</i></p>
			<p><i>iem</i></p>
		</negativo>
	</Imperativo>
	<Gerúndio>
		<gerúndio>
			<p><i>ando</i></p>
			<p><i>ado</i></p>
		</gerúndio>
	</Gerúndio>
	<Particípio>
		<particípio>
			<p><i>ado</i></p>
		</particípio>
	</Particípio>
</template>

<template name="cin:gir-se">
	<Indicativo>
		<presente>
			<p><i>jo-me</i></p>
			<p><i>ges-te</i></p>
			<p><i>ge-se</i></p>
			<p><i>gimo-nos</i></p>
			<p><i>gis-vos</i></p>
			<p><i>gem-se</i></p>
		</presente>
		<pretérito-imperfeito>
			<p><i>gia-me</i></p>
			<p><i>gias-te</i></p>
			<p><i>gia-se</i></p>
			<p><i>gíamo-nos</i></p>
			<p><i>gíeis-vos</i></p>
			<p><i>giam-se</i></p>
		</pretérito-imperfeito>
		<pretérito-mais-que-perfeito>
			<p><i>gira-me</i></p>
			<p><i>giras-te</i></p>
			<p><i>gira-se</i></p>
			<p><i>gíramo-nos</i></p>
			<p><i>gíreis-vos</i></p>
			<p><i>giram-se</i></p>
		</pretérito-mais-que-perfeito>
		<pretérito-perfeito>
			<p><i>gi-me</i></p>
			<p><i>giste-te</i></p>
			<p><i>giu-se</i></p>
			<p><i>gimo-nos</i></p>
			<p><i>gistes-vos</i></p>
			<p><i>giram-se</i></p>
		</pretérito-perfeito>
		<futuro-do-presente>
			<p><i>gir-me-ei</i></p>
			<p><i>gir-te-ás</i></p>
			<p><i>gir-se-á</i></p>
			<p><i>gir-nos-emos</i></p>
			<p><i>gir-vos-eis</i></p>
			<p><i>gir-se-ão</i></p>
		</futuro-do-presente>
		</Indicativo>
	<Condicional>
		<futuro-do-pretérito>
			<p><i>gir-me-ia</i></p>
			<p><i>gir-te-ias</i></p>
			<p><i>gir-se-ia</i></p>
			<p><i>gir-nos-íamos</i></p>
			<p><i>gir-vos-íeis</i></p>
			<p><i>gir-se-iam</i></p>
		</futuro-do-pretérito>
		</Condicional>
	<Subjuntivo>
		<presente>
			<p><i>ja-me</i></p>
			<p><i>jas-te</i></p>
			<p><i>ja-se</i></p>
			<p><i>jamo-nos</i></p>
			<p><i>jais-vos</i></p>
			<p><i>jam-se</i></p>
		</presente>
		<pretérito-imperfeito>
			<p><i>gisse-me</i></p>
			<p><i>gisses-te</i></p>
			<p><i>gisse-se</i></p>
			<p><i>gíssemo-nos</i></p>
			<p><i>gísseis-vos</i></p>
			<p><i>gissem-se</i></p>
		</pretérito-imperfeito>
		<futuro>
			<p><i>gir-me</i></p>
			<p><i>gires-te</i></p>
			<p><i>gir-se</i></p>
			<p><i>girmo-nos</i></p>
			<p><i>girdes-vos</i></p>
			<p><i>girem-se</i></p>
		</futuro>
		</Subjuntivo>
	<Infinitivo>
		<infinitivo-pessoal-presente>
			<p><i>gir-me</i></p>
			<p><i>gires-te</i></p>
			<p><i>gir-se</i></p>
			<p><i>girmo-nos</i></p>
			<p><i>girdes-vos</i></p>
			<p><i>girem-se</i></p>
		</infinitivo-pessoal-presente>
		<infinitivo>
			<p><i>gir-se</i></p>
			<p><i>gido</i></p>
		</infinitivo>
	</Infinitivo>
	<Imperativo>
		<afirmativo>
			<p><i>-</i></p>
			<p><i>ge-te</i></p>
			<p><i>ja-se</i></p>
			<p><i>jamo-nos</i></p>
			<p><i>gi-vos</i></p>
			<p><i>jam-se</i></p>
		</afirmativo>
		<negativo>
			<p><i>-</i></p>
			<p><i>jas</i></p>
			<p><i>ja</i></p>
			<p><i>jamos</i></p>
			<p><i>jais</i></p>
			<p><i>jam</i></p>
		</negativo>
	</Imperativo>
	<Gerúndio>
		<gerúndio>
			<p><i>gindo-se</i></p>
			<p><i>gido</i></p>
		</gerúndio>
	</Gerúndio>
	<Particípio>
		<particípio>
			<p><i>to</i></p>
		</particípio>
	</Particípio>
</template>

<template name="ci:umar">
	<Indicativo>
		<presente>
			<p><i>úmo</i></p>
			<p><i>úmas</i></p>
			<p><i>úma</i></p>
			<p><i>umamos</i></p>
			<p><i>umais</i></p>
			<p><i>úmam</i></p>
		</presente>
		<pretérito-imperfeito>
			<p><i>umava</i></p>
			<p><i>umavas</i></p>
			<p><i>umava</i></p>
			<p><i>umávamos</i></p>
			<p><i>umáveis</i></p>
			<p><i>umavam</i></p>
		</pretérito-imperfeito>
		<pretérito-mais-que-perfeito>
			<p><i>umara</i></p>
			<p><i>umaras</i></p>
			<p><i>umara</i></p>
			<p><i>umáramos</i></p>
			<p><i>umáreis</i></p>
			<p><i>umaram</i></p>
		</pretérito-mais-que-perfeito>
		<pretérito-perfeito>
			<p><i>umei</i></p>
			<p><i>umaste</i></p>
			<p><i>umou</i></p>
			<p><i>r)</i></p>
			<p><i>umastes</i></p>
			<p><i>umaram</i></p>
		</pretérito-perfeito>
		<futuro-do-presente>
			<p><i>umarei</i></p>
			<p><i>umarás</i></p>
			<p><i>umará</i></p>
			<p><i>umaremos</i></p>
			<p><i>umareis</i></p>
			<p><i>umarão</i></p>
		</futuro-do-presente>
		</Indicativo>
	<Condicional>
		<futuro-do-pretérito>
			<p><i>umaria</i></p>
			<p><i>umarias</i></p>
			<p><i>umaria</i></p>
			<p><i>umaríamos</i></p>
			<p><i>umaríeis</i></p>
			<p><i>umariam</i></p>
		</futuro-do-pretérito>
		</Condicional>
	<Subjuntivo>
		<presente>
			<p><i>úme</i></p>
			<p><i>úmes</i></p>
			<p><i>úme</i></p>
			<p><i>umemos</i></p>
			<p><i>umeis</i></p>
			<p><i>úmem</i></p>
		</presente>
		<pretérito-imperfeito>
			<p><i>umasse</i></p>
			<p><i>umasses</i></p>
			<p><i>umasse</i></p>
			<p><i>umássemos</i></p>
			<p><i>umásseis</i></p>
			<p><i>umassem</i></p>
		</pretérito-imperfeito>
		<futuro>
			<p><i>umar</i></p>
			<p><i>umares</i></p>
			<p><i>umar</i></p>
			<p><i>umarmos</i></p>
			<p><i>umardes</i></p>
			<p><i>umarem</i></p>
		</futuro>
		</Subjuntivo>
	<Infinitivo>
		<infinitivo-pessoal-presente>
			<p><i>umar</i></p>
			<p><i>umares</i></p>
			<p><i>umar</i></p>
			<p><i>umarmos</i></p>
			<p><i>umardes</i></p>
			<p><i>umarem</i></p>
		</infinitivo-pessoal-presente>
		<infinitivo>
			<p><i>umar</i></p>
			<p><i>umado</i></p>
		</infinitivo>
	</Infinitivo>
	<Imperativo>
		<afirmativo>
			<p><i>-</i></p>
			<p><i>úma</i></p>
			<p><i>úme</i></p>
			<p><i>umemos</i></p>
			<p><i>umai</i></p>
			<p><i>úmem</i></p>
		</afirmativo>
		<negativo>
			<p><i>-</i></p>
			<p><i>úmes</i></p>
			<p><i>úme</i></p>
			<p><i>umemos</i></p>
			<p><i>umeis</i></p>
			<p><i>úmem</i></p>
		</negativo>
	</Imperativo>
	<Gerúndio>
		<gerúndio>
			<p><i>umando</i></p>
			<p><i>umado</i></p>
		</gerúndio>
	</Gerúndio>
	<Particípio>
		<particípio>
			<p><i>umado</i></p>
		</particípio>
	</Particípio>
</template>

<template name="co:ar">
	<Indicativo>
		<presente>
			<p><i>r)</i></p>
			<p><i>as</i></p>
			<p><i>a</i></p>
			<p><i>amos</i></p>
			<p><i>ais</i></p>
			<p><i>am</i></p>
		</presente>
		<pretérito-imperfeito>
			<p><i>ava</i></p>
			<p><i>avas</i></p>
			<p><i>ava</i></p>
			<p><i>ávamos</i></p>
			<p><i>áveis</i></p>
			<p><i>avam</i></p>
		</pretérito-imperfeito>
		<pretérito-mais-que-perfeito>
			<p><i>ara</i></p>
			<p><i>aras</i></p>
			<p><i>ara</i></p>
			<p><i>áramos</i></p>
			<p><i>áreis</i></p>
			<p><i>aram</i></p>
		</pretérito-mais-que-perfeito>
		<pretérito-perfeito>
			<p><i>ei</i></p>
			<p><i>aste</i></p>
			<p><i>ou</i></p>
			<p><i>r)</i></p>
			<p><i>astes</i></p>
			<p><i>aram</i></p>
		</pretérito-perfeito>
		<futuro-do-presente>
			<p><i>arei</i></p>
			<p><i>arás</i></p>
			<p><i>ará</i></p>
			<p><i>aremos</i></p>
			<p><i>areis</i></p>
			<p><i>arão</i></p>
		</futuro-do-presente>
		</Indicativo>
	<Condicional>
		<futuro-do-pretérito>
			<p><i>aria</i></p>
			<p><i>arias</i></p>
			<p><i>aria</i></p>
			<p><i>aríamos</i></p>
			<p><i>aríeis</i></p>
			<p><i>ariam</i></p>
		</futuro-do-pretérito>
		</Condicional>
	<Subjuntivo>
		<presente>
			<p><i>e</i></p>
			<p><i>es</i></p>
			<p><i>e</i></p>
			<p><i>emos</i></p>
			<p><i>eis</i></p>
			<p><i>em</i></p>
		</presente>
		<pretérito-imperfeito>
			<p><i>asse</i></p>
			<p><i>asses</i></p>
			<p><i>asse</i></p>
			<p><i>ássemos</i></p>
			<p><i>ásseis</i></p>
			<p><i>assem</i></p>
		</pretérito-imperfeito>
		<futuro>
			<p><i>ar</i></p>
			<p><i>ares</i></p>
			<p><i>ar</i></p>
			<p><i>armos</i></p>
			<p><i>ardes</i></p>
			<p><i>arem</i></p>
		</futuro>
		</Subjuntivo>
	<Infinitivo>
		<infinitivo-pessoal-presente>
			<p><i>ar</i></p>
			<p><i>ares</i></p>
			<p><i>ar</i></p>
			<p><i>armos</i></p>
			<p><i>ardes</i></p>
			<p><i>arem</i></p>
		</infinitivo-pessoal-presente>
		<infinitivo>
			<p><i>ar</i></p>
			<p><i>ado</i></p>
		</infinitivo>
	</Infinitivo>
	<Imperativo>
		<afirmativo>
			<p><i>-</i></p>
			<p><i>a</i></p>
			<p><i>e</i></p>
			<p><i>emos</i></p>
			<p><i>ai</i></p>
			<p><i>em</i></p>
		</afirmativo>
		<negativo>
			<p><i>-</i></p>
			<p><i>es</i></p>
			<p><i>e</i></p>
			<p><i>emos</i></p>
			<p><i>eis</i></p>
			<p><i>em</i></p>
		</negativo>
	</Imperativo>
	<Gerúndio>
		<gerúndio>
			<p><i>ando</i></p>
			<p><i>ado</i></p>
		</gerúndio>
	</Gerúndio>
	<Particípio>
		<particípio>
			<p><i>ado</i></p>
		</particípio>
	</Particípio>
</template>

<template name="co:ar-se">
	<Indicativo>
		<presente>
			<p><i>r)</i></p>
			<p><i>as-te</i></p>
			<p><i>a-se</i></p>
			<p><i>amo-nos</i></p>
			<p><i>ais-vos</i></p>
			<p><i>am-se</i></p>
		</presente>
		<pretérito-imperfeito>
			<p><i>ava-me</i></p>
			<p><i>avas-te</i></p>
			<p><i>ava-se</i></p>
			<p><i>ávamo-nos</i></p>
			<p><i>áveis-vos</i></p>
			<p><i>avam-se</i></p>
		</pretérito-imperfeito>
		<pretérito-mais-que-perfeito>
			<p><i>ara-me</i></p>
			<p><i>aras-te</i></p>
			<p><i>ara-se</i></p>
			<p><i>áramo-nos</i></p>
			<p><i>áreis-vos</i></p>
			<p><i>aram-se</i></p>
		</pretérito-mais-que-perfeito>
		<pretérito-perfeito>
			<p><i>ei-me</i></p>
			<p><i>aste-te</i></p>
			<p><i>ou-se</i></p>
			<p><i>r)</i></p>
			<p><i>astes-vos</i></p>
			<p><i>aram-se</i></p>
		</pretérito-perfeito>
		<futuro-do-presente>
			<p><i>ar-me-ei</i></p>
			<p><i>ar-te-ás</i></p>
			<p><i>ar-se-á</i></p>
			<p><i>ar-nos-emos</i></p>
			<p><i>ar-vos-eis</i></p>
			<p><i>ar-se-ão</i></p>
		</futuro-do-presente>
		</Indicativo>
	<Condicional>
		<futuro-do-pretérito>
			<p><i>ar-me-ia</i></p>
			<p><i>ar-te-ias</i></p>
			<p><i>ar-se-ia</i></p>
			<p><i>ar-nos-íamos</i></p>
			<p><i>ar-vos-íeis</i></p>
			<p><i>ar-se-iam</i></p>
		</futuro-do-pretérito>
		</Condicional>
	<Subjuntivo>
		<presente>
			<p><i>e-me</i></p>
			<p><i>es-te</i></p>
			<p><i>e-se</i></p>
			<p><i>emo-nos</i></p>
			<p><i>eis-vos</i></p>
			<p><i>em-se</i></p>
		</presente>
		<pretérito-imperfeito>
			<p><i>asse-me</i></p>
			<p><i>asses-te</i></p>
			<p><i>asse-se</i></p>
			<p><i>ássemo-nos</i></p>
			<p><i>ásseis-vos</i></p>
			<p><i>assem-se</i></p>
		</pretérito-imperfeito>
		<futuro>
			<p><i>ar-me</i></p>
			<p><i>ares-te</i></p>
			<p><i>ar-se</i></p>
			<p><i>armo-nos</i></p>
			<p><i>ardes-vos</i></p>
			<p><i>arem-se</i></p>
		</futuro>
		</Subjuntivo>
	<Infinitivo>
		<infinitivo-pessoal-presente>
			<p><i>ar-me</i></p>
			<p><i>ares-te</i></p>
			<p><i>ar-se</i></p>
			<p><i>armo-nos</i></p>
			<p><i>ardes-vos</i></p>
			<p><i>arem-se</i></p>
		</infinitivo-pessoal-presente>
		<infinitivo>
			<p><i>ar-se</i></p>
			<p><i>ado</i></p>
		</infinitivo>
	</Infinitivo>
	<Imperativo>
		<afirmativo>
			<p><i>-</i></p>
			<p><i>a-te</i></p>
			<p><i>e-se</i></p>
			<p><i>emo-nos</i></p>
			<p><i>ai-vos</i></p>
			<p><i>em-se</i></p>
		</afirmativo>
		<negativo>
			<p><i>-</i></p>
			<p><i>es</i></p>
			<p><i>e</i></p>
			<p><i>emos</i></p>
			<p><i>eis</i></p>
			<p><i>em</i></p>
		</negativo>
	</Imperativo>
	<Gerúndio>
		<gerúndio>
			<p><i>ando-se</i></p>
			<p><i>ado</i></p>
		</gerúndio>
	</Gerúndio>
	<Particípio>
		<particípio>
			<p><i>ado</i></p>
		</particípio>
	</Particípio>
</template>

<template name="c:obrir">
	<Indicativo>
		<presente>
			<p><i>ubro</i></p>
			<p><i>obres</i></p>
			<p><i>obre</i></p>
			<p><i>obrimos</i></p>
			<p><i>obris</i></p>
			<p><i>obrem</i></p>
		</presente>
		<pretérito-imperfeito>
			<p><i>obria</i></p>
			<p><i>obrias</i></p>
			<p><i>obria</i></p>
			<p><i>obríamos</i></p>
			<p><i>obríeis</i></p>
			<p><i>obriam</i></p>
		</pretérito-imperfeito>
		<pretérito-mais-que-perfeito>
			<p><i>obrira</i></p>
			<p><i>obriras</i></p>
			<p><i>obrira</i></p>
			<p><i>obríramos</i></p>
			<p><i>obríreis</i></p>
			<p><i>obriram</i></p>
		</pretérito-mais-que-perfeito>
		<pretérito-perfeito>
			<p><i>obri</i></p>
			<p><i>obriste</i></p>
			<p><i>obriu</i></p>
			<p><i>obrimos</i></p>
			<p><i>obristes</i></p>
			<p><i>obriram</i></p>
		</pretérito-perfeito>
		<futuro-do-presente>
			<p><i>obrirei</i></p>
			<p><i>obrirás</i></p>
			<p><i>obrirá</i></p>
			<p><i>obriremos</i></p>
			<p><i>obrireis</i></p>
			<p><i>obrirão</i></p>
		</futuro-do-presente>
		</Indicativo>
	<Condicional>
		<futuro-do-pretérito>
			<p><i>obriria</i></p>
			<p><i>obririas</i></p>
			<p><i>obriria</i></p>
			<p><i>obriríamos</i></p>
			<p><i>obriríeis</i></p>
			<p><i>obririam</i></p>
		</futuro-do-pretérito>
		</Condicional>
	<Subjuntivo>
		<presente>
			<p><i>ubra</i></p>
			<p><i>ubras</i></p>
			<p><i>ubra</i></p>
			<p><i>ubramos</i></p>
			<p><i>ubrais</i></p>
			<p><i>ubram</i></p>
		</presente>
		<pretérito-imperfeito>
			<p><i>obrisse</i></p>
			<p><i>obrisses</i></p>
			<p><i>obrisse</i></p>
			<p><i>obríssemos</i></p>
			<p><i>obrísseis</i></p>
			<p><i>obrissem</i></p>
		</pretérito-imperfeito>
		<futuro>
			<p><i>obrir</i></p>
			<p><i>obrires</i></p>
			<p><i>obrir</i></p>
			<p><i>obrirmos</i></p>
			<p><i>obrirdes</i></p>
			<p><i>obrirem</i></p>
		</futuro>
		</Subjuntivo>
	<Infinitivo>
		<infinitivo-pessoal-presente>
			<p><i>obrir</i></p>
			<p><i>obrires</i></p>
			<p><i>obrir</i></p>
			<p><i>obrirmos</i></p>
			<p><i>obrirdes</i></p>
			<p><i>obrirem</i></p>
		</infinitivo-pessoal-presente>
		<infinitivo>
			<p><i>obrir</i></p>
			<p><i>obrido</i></p>
		</infinitivo>
	</Infinitivo>
	<Imperativo>
		<afirmativo>
			<p><i>-</i></p>
			<p><i>obre</i></p>
			<p><i>ubra</i></p>
			<p><i>ubramos</i></p>
			<p><i>obri</i></p>
			<p><i>ubram</i></p>
		</afirmativo>
		<negativo>
			<p><i>-</i></p>
			<p><i>ubras</i></p>
			<p><i>ubra</i></p>
			<p><i>ubramos</i></p>
			<p><i>ubrais</i></p>
			<p><i>ubram</i></p>
		</negativo>
	</Imperativo>
	<Gerúndio>
		<gerúndio>
			<p><i>obrindo</i></p>
			<p><i>obrido</i></p>
		</gerúndio>
	</Gerúndio>
	<Particípio>
		<particípio>
			<p><i>oberto</i></p>
		</particípio>
	</Particípio>
</template>

<template name="c:obrir-se">
	<Indicativo>
		<presente>
			<p><i>ubro-me</i></p>
			<p><i>obres-te</i></p>
			<p><i>obre-se</i></p>
			<p><i>obrimo-nos</i></p>
			<p><i>obris-vos</i></p>
			<p><i>obrem-se</i></p>
		</presente>
		<pretérito-imperfeito>
			<p><i>obria-me</i></p>
			<p><i>obrias-te</i></p>
			<p><i>obria-se</i></p>
			<p><i>obríamo-nos</i></p>
			<p><i>obríeis-vos</i></p>
			<p><i>obriam-se</i></p>
		</pretérito-imperfeito>
		<pretérito-mais-que-perfeito>
			<p><i>obrira-me</i></p>
			<p><i>obriras-te</i></p>
			<p><i>obrira-se</i></p>
			<p><i>obríramo-nos</i></p>
			<p><i>obríreis-vos</i></p>
			<p><i>obriram-se</i></p>
		</pretérito-mais-que-perfeito>
		<pretérito-perfeito>
			<p><i>obri-me</i></p>
			<p><i>obriste-te</i></p>
			<p><i>obriu-se</i></p>
			<p><i>obrimo-nos</i></p>
			<p><i>obristes-vos</i></p>
			<p><i>obriram-se</i></p>
		</pretérito-perfeito>
		<futuro-do-presente>
			<p><i>obrir-me-ei</i></p>
			<p><i>obrir-te-ás</i></p>
			<p><i>obrir-se-á</i></p>
			<p><i>obrir-nos-emos</i></p>
			<p><i>obrir-vos-eis</i></p>
			<p><i>obrir-se-ão</i></p>
		</futuro-do-presente>
		</Indicativo>
	<Condicional>
		<futuro-do-pretérito>
			<p><i>obrir-me-ia</i></p>
			<p><i>obrir-te-ias</i></p>
			<p><i>obrir-se-ia</i></p>
			<p><i>obrir-nos-íamos</i></p>
			<p><i>obrir-vos-íeis</i></p>
			<p><i>obrir-se-iam</i></p>
		</futuro-do-pretérito>
		</Condicional>
	<Subjuntivo>
		<presente>
			<p><i>ubra-me</i></p>
			<p><i>ubras-te</i></p>
			<p><i>ubra-se</i></p>
			<p><i>ubramo-nos</i></p>
			<p><i>ubrais-vos</i></p>
			<p><i>ubram-se</i></p>
		</presente>
		<pretérito-imperfeito>
			<p><i>obrisse-me</i></p>
			<p><i>obrisses-te</i></p>
			<p><i>obrisse-se</i></p>
			<p><i>obríssemo-nos</i></p>
			<p><i>obrísseis-vos</i></p>
			<p><i>obrissem-se</i></p>
		</pretérito-imperfeito>
		<futuro>
			<p><i>obrir-me</i></p>
			<p><i>obrires-te</i></p>
			<p><i>obrir-se</i></p>
			<p><i>obrirmo-nos</i></p>
			<p><i>obrirdes-vos</i></p>
			<p><i>obrirem-se</i></p>
		</futuro>
		</Subjuntivo>
	<Infinitivo>
		<infinitivo-pessoal-presente>
			<p><i>obrir-me</i></p>
			<p><i>obrires-te</i></p>
			<p><i>obrir-se</i></p>
			<p><i>obrirmo-nos</i></p>
			<p><i>obrirdes-vos</i></p>
			<p><i>obrirem-se</i></p>
		</infinitivo-pessoal-presente>
		<infinitivo>
			<p><i>obrir-se</i></p>
			<p><i>obrido</i></p>
		</infinitivo>
	</Infinitivo>
	<Imperativo>
		<afirmativo>
			<p><i>-</i></p>
			<p><i>obre-te</i></p>
			<p><i>ubra-se</i></p>
			<p><i>ubramo-nos</i></p>
			<p><i>obri-vos</i></p>
			<p><i>ubram-se</i></p>
		</afirmativo>
		<negativo>
			<p><i>-</i></p>
			<p><i>ubras</i></p>
			<p><i>ubra</i></p>
			<p><i>ubramos</i></p>
			<p><i>ubrais</i></p>
			<p><i>ubram</i></p>
		</negativo>
	</Imperativo>
	<Gerúndio>
		<gerúndio>
			<p><i>obrindo-se</i></p>
			<p><i>obrido</i></p>
		</gerúndio>
	</Gerúndio>
	<Particípio>
		<particípio>
			<p><i>oberto</i></p>
		</particípio>
	</Particípio>
</template>

<template name="co:ibir-se">
	<Indicativo>
		<presente>
			<p><i>íbo-me</i></p>
			<p><i>íbes-te</i></p>
			<p><i>íbe-se</i></p>
			<p><i>ibimo-nos</i></p>
			<p><i>ibis-vos</i></p>
			<p><i>íbem-se</i></p>
		</presente>
		<pretérito-imperfeito>
			<p><i>ibia-me</i></p>
			<p><i>ibias-te</i></p>
			<p><i>ibia-se</i></p>
			<p><i>ibíamo-nos</i></p>
			<p><i>ibíeis-vos</i></p>
			<p><i>ibiam-se</i></p>
		</pretérito-imperfeito>
		<pretérito-mais-que-perfeito>
			<p><i>ibira-me</i></p>
			<p><i>ibiras-te</i></p>
			<p><i>ibira-se</i></p>
			<p><i>ibíramo-nos</i></p>
			<p><i>ibíreis-vos</i></p>
			<p><i>ibiram-se</i></p>
		</pretérito-mais-que-perfeito>
		<pretérito-perfeito>
			<p><i>ibi-me</i></p>
			<p><i>ibiste-te</i></p>
			<p><i>ibiu-se</i></p>
			<p><i>ibimo-nos</i></p>
			<p><i>ibistes-vos</i></p>
			<p><i>ibiram-se</i></p>
		</pretérito-perfeito>
		<futuro-do-presente>
			<p><i>ibir-me-ei</i></p>
			<p><i>ibir-te-ás</i></p>
			<p><i>ibir-se-á</i></p>
			<p><i>ibir-nos-emos</i></p>
			<p><i>ibir-vos-eis</i></p>
			<p><i>ibir-se-ão</i></p>
		</futuro-do-presente>
		</Indicativo>
	<Condicional>
		<futuro-do-pretérito>
			<p><i>ibir-me-ia</i></p>
			<p><i>ibir-te-ias</i></p>
			<p><i>ibir-se-ia</i></p>
			<p><i>ibir-nos-íamos</i></p>
			<p><i>ibir-vos-íeis</i></p>
			<p><i>ibir-se-iam</i></p>
		</futuro-do-pretérito>
		</Condicional>
	<Subjuntivo>
		<presente>
			<p><i>íba-me</i></p>
			<p><i>íbas-te</i></p>
			<p><i>íba-se</i></p>
			<p><i>íbamo-nos</i></p>
			<p><i>íbais-vos</i></p>
			<p><i>íbam-se</i></p>
		</presente>
		<pretérito-imperfeito>
			<p><i>ibisse-me</i></p>
			<p><i>ibisses-te</i></p>
			<p><i>ibisse-se</i></p>
			<p><i>ibíssemo-nos</i></p>
			<p><i>ibísseis-vos</i></p>
			<p><i>ibissem-se</i></p>
		</pretérito-imperfeito>
		<futuro>
			<p><i>ibir-me</i></p>
			<p><i>ibires-te</i></p>
			<p><i>ibir-se</i></p>
			<p><i>ibirmo-nos</i></p>
			<p><i>ibirdes-vos</i></p>
			<p><i>ibirem-se</i></p>
		</futuro>
		</Subjuntivo>
	<Infinitivo>
		<infinitivo-pessoal-presente>
			<p><i>ibir-me</i></p>
			<p><i>ibires-te</i></p>
			<p><i>ibir-se</i></p>
			<p><i>ibirmo-nos</i></p>
			<p><i>ibirdes-vos</i></p>
			<p><i>ibirem-se</i></p>
		</infinitivo-pessoal-presente>
		<infinitivo>
			<p><i>ibir-se</i></p>
			<p><i>ibido</i></p>
		</infinitivo>
	</Infinitivo>
	<Imperativo>
		<afirmativo>
			<p><i>-</i></p>
			<p><i>íbe-te</i></p>
			<p><i>íba-se</i></p>
			<p><i>ibamo-nos</i></p>
			<p><i>ibi-vos</i></p>
			<p><i>íbam-se</i></p>
		</afirmativo>
		<negativo>
			<p><i>-</i></p>
			<p><i>íbas</i></p>
			<p><i>íba</i></p>
			<p><i>íbamos</i></p>
			<p><i>íbais</i></p>
			<p><i>íbam</i></p>
		</negativo>
	</Imperativo>
	<Gerúndio>
		<gerúndio>
			<p><i>ibindo-se</i></p>
			<p><i>ibido</i></p>
		</gerúndio>
	</Gerúndio>
	<Particípio>
		<particípio>
			<p><i>ibido</i></p>
		</particípio>
	</Particípio>
</template>

<template name="colh:er">
	<Indicativo>
		<presente>
			<p><i>o</i></p>
			<p><i>es</i></p>
			<p><i>e</i></p>
			<p><i>emos</i></p>
			<p><i>eis</i></p>
			<p><i>em</i></p>
		</presente>
		<pretérito-imperfeito>
			<p><i>ia</i></p>
			<p><i>ias</i></p>
			<p><i>ia</i></p>
			<p><i>íamos</i></p>
			<p><i>íeis</i></p>
			<p><i>iam</i></p>
		</pretérito-imperfeito>
		<pretérito-mais-que-perfeito>
			<p><i>era</i></p>
			<p><i>eras</i></p>
			<p><i>era</i></p>
			<p><i>êramos</i></p>
			<p><i>êreis</i></p>
			<p><i>eram</i></p>
		</pretérito-mais-que-perfeito>
		<pretérito-perfeito>
			<p><i>i</i></p>
			<p><i>este</i></p>
			<p><i>eu</i></p>
			<p><i>emos</i></p>
			<p><i>estes</i></p>
			<p><i>eram</i></p>
		</pretérito-perfeito>
		<futuro-do-presente>
			<p><i>erei</i></p>
			<p><i>erás</i></p>
			<p><i>erá</i></p>
			<p><i>eremos</i></p>
			<p><i>ereis</i></p>
			<p><i>erão</i></p>
		</futuro-do-presente>
		</Indicativo>
	<Condicional>
		<futuro-do-pretérito>
			<p><i>eria</i></p>
			<p><i>erias</i></p>
			<p><i>eria</i></p>
			<p><i>eríamos</i></p>
			<p><i>eríeis</i></p>
			<p><i>eriam</i></p>
		</futuro-do-pretérito>
		</Condicional>
	<Subjuntivo>
		<presente>
			<p><i>a</i></p>
			<p><i>as</i></p>
			<p><i>a</i></p>
			<p><i>amos</i></p>
			<p><i>ais</i></p>
			<p><i>am</i></p>
		</presente>
		<pretérito-imperfeito>
			<p><i>esse</i></p>
			<p><i>esses</i></p>
			<p><i>esse</i></p>
			<p><i>êssemos</i></p>
			<p><i>êsseis</i></p>
			<p><i>essem</i></p>
		</pretérito-imperfeito>
		<futuro>
			<p><i>er</i></p>
			<p><i>eres</i></p>
			<p><i>er</i></p>
			<p><i>ermos</i></p>
			<p><i>erdes</i></p>
			<p><i>erem</i></p>
		</futuro>
		</Subjuntivo>
	<Infinitivo>
		<infinitivo-pessoal-presente>
			<p><i>er</i></p>
			<p><i>eres</i></p>
			<p><i>er</i></p>
			<p><i>ermos</i></p>
			<p><i>erdes</i></p>
			<p><i>erem</i></p>
		</infinitivo-pessoal-presente>
		<infinitivo>
			<p><i>er</i></p>
			<p><i>ido</i></p>
		</infinitivo>
	</Infinitivo>
	<Imperativo>
		<afirmativo>
			<p><i>-</i></p>
			<p><i>e</i></p>
			<p><i>a</i></p>
			<p><i>amos</i></p>
			<p><i>ei</i></p>
			<p><i>am</i></p>
		</afirmativo>
		<negativo>
			<p><i>-</i></p>
			<p><i>as</i></p>
			<p><i>a</i></p>
			<p><i>amos</i></p>
			<p><i>ais</i></p>
			<p><i>am</i></p>
		</negativo>
	</Imperativo>
	<Gerúndio>
		<gerúndio>
			<p><i>endo</i></p>
			<p><i>ido</i></p>
		</gerúndio>
	</Gerúndio>
	<Particípio>
		<particípio>
			<p><i>eito</i></p>
		</particípio>
	</Particípio>
</template>

<template name="comb:oiar">
	<Indicativo>
		<presente>
			<p><i>óio</i></p>
			<p><i>óias</i></p>
			<p><i>óia</i></p>
			<p><i>oiamos</i></p>
			<p><i>oiais</i></p>
			<p><i>óiam</i></p>
		</presente>
		<pretérito-imperfeito>
			<p><i>oiava</i></p>
			<p><i>oiavas</i></p>
			<p><i>oiava</i></p>
			<p><i>oiávamos</i></p>
			<p><i>oiáveis</i></p>
			<p><i>oiavam</i></p>
		</pretérito-imperfeito>
		<pretérito-mais-que-perfeito>
			<p><i>oiara</i></p>
			<p><i>oiaras</i></p>
			<p><i>oiara</i></p>
			<p><i>oiáramos</i></p>
			<p><i>oiáreis</i></p>
			<p><i>oiaram</i></p>
		</pretérito-mais-que-perfeito>
		<pretérito-perfeito>
			<p><i>oiei</i></p>
			<p><i>oiaste</i></p>
			<p><i>oiou</i></p>
			<p><i/></p>
			<p><i>oiastes</i></p>
			<p><i>oiaram</i></p>
		</pretérito-perfeito>
		<futuro-do-presente>
			<p><i>oiarei</i></p>
			<p><i>oiarás</i></p>
			<p><i>oiará</i></p>
			<p><i>oiaremos</i></p>
			<p><i>oiareis</i></p>
			<p><i>oiarão</i></p>
		</futuro-do-presente>
		</Indicativo>
	<Condicional>
		<futuro-do-pretérito>
			<p><i>oiaria</i></p>
			<p><i>oiarias</i></p>
			<p><i>oiaria</i></p>
			<p><i>oiaríamos</i></p>
			<p><i>oiaríeis</i></p>
			<p><i>oiariam</i></p>
		</futuro-do-pretérito>
		</Condicional>
	<Subjuntivo>
		<presente>
			<p><i>óie</i></p>
			<p><i>óies</i></p>
			<p><i>óie</i></p>
			<p><i>oiemos</i></p>
			<p><i>oieis</i></p>
			<p><i>óiem</i></p>
		</presente>
		<pretérito-imperfeito>
			<p><i>oiasse</i></p>
			<p><i>oiasses</i></p>
			<p><i>oiasse</i></p>
			<p><i>oiássemos</i></p>
			<p><i>oiásseis</i></p>
			<p><i>oiassem</i></p>
		</pretérito-imperfeito>
		<futuro>
			<p><i>oiar</i></p>
			<p><i>oiares</i></p>
			<p><i>oiar</i></p>
			<p><i>oiarmos</i></p>
			<p><i>oiardes</i></p>
			<p><i>oiarem</i></p>
		</futuro>
		</Subjuntivo>
	<Infinitivo>
		<infinitivo-pessoal-presente>
			<p><i>oiar</i></p>
			<p><i>oiares</i></p>
			<p><i>oiar</i></p>
			<p><i>oiarmos</i></p>
			<p><i>oiardes</i></p>
			<p><i>oiarem</i></p>
		</infinitivo-pessoal-presente>
		<infinitivo>
			<p><i>oiar</i></p>
			<p><i>oiado</i></p>
		</infinitivo>
	</Infinitivo>
	<Imperativo>
		<afirmativo>
			<p><i>-</i></p>
			<p><i>óia</i></p>
			<p><i>óie</i></p>
			<p><i>oiemos</i></p>
			<p><i>oiai</i></p>
			<p><i>óiem</i></p>
		</afirmativo>
		<negativo>
			<p><i>-</i></p>
			<p><i>óies</i></p>
			<p><i>óie</i></p>
			<p><i>oiemos</i></p>
			<p><i>oieis</i></p>
			<p><i>óiem</i></p>
		</negativo>
	</Imperativo>
	<Gerúndio>
		<gerúndio>
			<p><i>oiando</i></p>
			<p><i>oiado</i></p>
		</gerúndio>
	</Gerúndio>
	<Particípio>
		<particípio>
			<p><i>oiado</i></p>
		</particípio>
	</Particípio>
</template>

<template name="comed:ir-se">
	<Indicativo>
		<presente>
			<p><i>-</i></p>
			<p><i>es-te</i></p>
			<p><i>e-se</i></p>
			<p><i>imo-nos</i></p>
			<p><i>is-vos</i></p>
			<p><i>em-se</i></p>
		</presente>
		<pretérito-imperfeito>
			<p><i>ia-me</i></p>
			<p><i>ias-te</i></p>
			<p><i>ia-se</i></p>
			<p><i>íamo-nos</i></p>
			<p><i>íeis-vos</i></p>
			<p><i>iam-se</i></p>
		</pretérito-imperfeito>
		<pretérito-mais-que-perfeito>
			<p><i>ira-me</i></p>
			<p><i>iras-te</i></p>
			<p><i>ira-se</i></p>
			<p><i>íramo-nos</i></p>
			<p><i>íreis-vos</i></p>
			<p><i>iram-se</i></p>
		</pretérito-mais-que-perfeito>
		<pretérito-perfeito>
			<p><i>i-me</i></p>
			<p><i>iste-te</i></p>
			<p><i>iu-se</i></p>
			<p><i>imo-nos</i></p>
			<p><i>istes-vos</i></p>
			<p><i>iram-se</i></p>
		</pretérito-perfeito>
		<futuro-do-presente>
			<p><i>ir-me-ei</i></p>
			<p><i>ir-te-ás</i></p>
			<p><i>ir-se-á</i></p>
			<p><i>ir-nos-emos</i></p>
			<p><i>ir-vos-eis</i></p>
			<p><i>ir-se-ão</i></p>
		</futuro-do-presente>
		</Indicativo>
	<Condicional>
		<futuro-do-pretérito>
			<p><i>ir-me-ia</i></p>
			<p><i>ir-te-ias</i></p>
			<p><i>ir-se-ia</i></p>
			<p><i>ir-nos-íamos</i></p>
			<p><i>ir-vos-íeis</i></p>
			<p><i>ir-se-iam</i></p>
		</futuro-do-pretérito>
		</Condicional>
	<Subjuntivo>
		<presente>
			<p><i>-</i></p>
			<p><i>-</i></p>
			<p><i>-</i></p>
			<p><i>-</i></p>
			<p><i>-</i></p>
			<p><i>-</i></p>
		</presente>
		<pretérito-imperfeito>
			<p><i>isse-me</i></p>
			<p><i>isses-te</i></p>
			<p><i>isse-se</i></p>
			<p><i>íssemo-nos</i></p>
			<p><i>ísseis-vos</i></p>
			<p><i>issem-se</i></p>
		</pretérito-imperfeito>
		<futuro>
			<p><i>ir-me</i></p>
			<p><i>ires-te</i></p>
			<p><i>ir-se</i></p>
			<p><i>irmo-nos</i></p>
			<p><i>irdes-vos</i></p>
			<p><i>irem-se</i></p>
		</futuro>
		</Subjuntivo>
	<Infinitivo>
		<infinitivo-pessoal-presente>
			<p><i>ir-me</i></p>
			<p><i>ires-te</i></p>
			<p><i>ir-se</i></p>
			<p><i>irmo-nos</i></p>
			<p><i>irdes-vos</i></p>
			<p><i>irem-se</i></p>
		</infinitivo-pessoal-presente>
		<infinitivo>
			<p><i>ir-se</i></p>
			<p><i>ido</i></p>
		</infinitivo>
	</Infinitivo>
	<Imperativo>
		<afirmativo>
			<p><i>-</i></p>
			<p><i>e-te</i></p>
			<p><i>-</i></p>
			<p><i>-</i></p>
			<p><i>i-vos</i></p>
			<p><i>-</i></p>
		</afirmativo>
		<negativo>
			<p><i>-</i></p>
			<p><i>-</i></p>
			<p><i>-</i></p>
			<p><i>-</i></p>
			<p><i>-</i></p>
			<p><i>-</i></p>
		</negativo>
	</Imperativo>
	<Gerúndio>
		<gerúndio>
			<p><i>indo-se</i></p>
			<p><i>ido</i></p>
		</gerúndio>
	</Gerúndio>
	<Particípio>
		<particípio>
			<p><i>ido</i></p>
		</particípio>
	</Particípio>
</template>

<template name="comp:elir">
	<Indicativo>
		<presente>
			<p><i>ilo</i></p>
			<p><i>eles</i></p>
			<p><i>ele</i></p>
			<p><i>elimos</i></p>
			<p><i>elis</i></p>
			<p><i>elem</i></p>
		</presente>
		<pretérito-imperfeito>
			<p><i>elia</i></p>
			<p><i>elias</i></p>
			<p><i>elia</i></p>
			<p><i>elíamos</i></p>
			<p><i>elíeis</i></p>
			<p><i>eliam</i></p>
		</pretérito-imperfeito>
		<pretérito-mais-que-perfeito>
			<p><i>elira</i></p>
			<p><i>eliras</i></p>
			<p><i>elira</i></p>
			<p><i>elíramos</i></p>
			<p><i>elíreis</i></p>
			<p><i>eliram</i></p>
		</pretérito-mais-que-perfeito>
		<pretérito-perfeito>
			<p><i>eli</i></p>
			<p><i>eliste</i></p>
			<p><i>eliu</i></p>
			<p><i>elimos</i></p>
			<p><i>elistes</i></p>
			<p><i>eliram</i></p>
		</pretérito-perfeito>
		<futuro-do-presente>
			<p><i>elirei</i></p>
			<p><i>elirás</i></p>
			<p><i>elirá</i></p>
			<p><i>eliremos</i></p>
			<p><i>elireis</i></p>
			<p><i>elirão</i></p>
		</futuro-do-presente>
		</Indicativo>
	<Condicional>
		<futuro-do-pretérito>
			<p><i>eliria</i></p>
			<p><i>elirias</i></p>
			<p><i>eliria</i></p>
			<p><i>eliríamos</i></p>
			<p><i>eliríeis</i></p>
			<p><i>eliriam</i></p>
		</futuro-do-pretérito>
		</Condicional>
	<Subjuntivo>
		<presente>
			<p><i>ila</i></p>
			<p><i>ilas</i></p>
			<p><i>ila</i></p>
			<p><i>ilamos</i></p>
			<p><i>ilais</i></p>
			<p><i>ilam</i></p>
		</presente>
		<pretérito-imperfeito>
			<p><i>elisse</i></p>
			<p><i>elisses</i></p>
			<p><i>elisse</i></p>
			<p><i>elíssemos</i></p>
			<p><i>elísseis</i></p>
			<p><i>elissem</i></p>
		</pretérito-imperfeito>
		<futuro>
			<p><i>elir</i></p>
			<p><i>elires</i></p>
			<p><i>elir</i></p>
			<p><i>elirmos</i></p>
			<p><i>elirdes</i></p>
			<p><i>elirem</i></p>
		</futuro>
		</Subjuntivo>
	<Infinitivo>
		<infinitivo-pessoal-presente>
			<p><i>elir</i></p>
			<p><i>elires</i></p>
			<p><i>elir</i></p>
			<p><i>elirmos</i></p>
			<p><i>elirdes</i></p>
			<p><i>elirem</i></p>
		</infinitivo-pessoal-presente>
		<infinitivo>
			<p><i>elir</i></p>
			<p><i>elido</i></p>
		</infinitivo>
	</Infinitivo>
	<Imperativo>
		<afirmativo>
			<p><i>-</i></p>
			<p><i>ele</i></p>
			<p><i>ila</i></p>
			<p><i>ilamos</i></p>
			<p><i>eli</i></p>
			<p><i>ilam</i></p>
		</afirmativo>
		<negativo>
			<p><i>-</i></p>
			<p><i>ilas</i></p>
			<p><i>ila</i></p>
			<p><i>ilamos</i></p>
			<p><i>ilais</i></p>
			<p><i>ilam</i></p>
		</negativo>
	</Imperativo>
	<Gerúndio>
		<gerúndio>
			<p><i>elindo</i></p>
			<p><i>elido</i></p>
		</gerúndio>
	</Gerúndio>
	<Particípio>
		<particípio>
			<p><i>ulso</i></p>
		</particípio>
	</Particípio>
</template>

<template name="comp:etir">
	<Indicativo>
		<presente>
			<p><i>ito</i></p>
			<p><i>etes</i></p>
			<p><i>ete</i></p>
			<p><i>etimos</i></p>
			<p><i>etis</i></p>
			<p><i>etem</i></p>
		</presente>
		<pretérito-imperfeito>
			<p><i>etia</i></p>
			<p><i>etias</i></p>
			<p><i>etia</i></p>
			<p><i>etíamos</i></p>
			<p><i>etíeis</i></p>
			<p><i>etiam</i></p>
		</pretérito-imperfeito>
		<pretérito-mais-que-perfeito>
			<p><i>etira</i></p>
			<p><i>etiras</i></p>
			<p><i>etira</i></p>
			<p><i>etíramos</i></p>
			<p><i>etíreis</i></p>
			<p><i>etiram</i></p>
		</pretérito-mais-que-perfeito>
		<pretérito-perfeito>
			<p><i>eti</i></p>
			<p><i>etiste</i></p>
			<p><i>etiu</i></p>
			<p><i>etimos</i></p>
			<p><i>etistes</i></p>
			<p><i>etiram</i></p>
		</pretérito-perfeito>
		<futuro-do-presente>
			<p><i>etirei</i></p>
			<p><i>etirás</i></p>
			<p><i>etirá</i></p>
			<p><i>etiremos</i></p>
			<p><i>etireis</i></p>
			<p><i>etirão</i></p>
		</futuro-do-presente>
		</Indicativo>
	<Condicional>
		<futuro-do-pretérito>
			<p><i>etiria</i></p>
			<p><i>etirias</i></p>
			<p><i>etiria</i></p>
			<p><i>etiríamos</i></p>
			<p><i>etiríeis</i></p>
			<p><i>etiriam</i></p>
		</futuro-do-pretérito>
		</Condicional>
	<Subjuntivo>
		<presente>
			<p><i>ita</i></p>
			<p><i>itas</i></p>
			<p><i>ita</i></p>
			<p><i>itamos</i></p>
			<p><i>itais</i></p>
			<p><i>itam</i></p>
		</presente>
		<pretérito-imperfeito>
			<p><i>etisse</i></p>
			<p><i>etisses</i></p>
			<p><i>etisse</i></p>
			<p><i>etíssemos</i></p>
			<p><i>etísseis</i></p>
			<p><i>etissem</i></p>
		</pretérito-imperfeito>
		<futuro>
			<p><i>etir</i></p>
			<p><i>etires</i></p>
			<p><i>etir</i></p>
			<p><i>etirmos</i></p>
			<p><i>etirdes</i></p>
			<p><i>etirem</i></p>
		</futuro>
		</Subjuntivo>
	<Infinitivo>
		<infinitivo-pessoal-presente>
			<p><i>etir</i></p>
			<p><i>etires</i></p>
			<p><i>etir</i></p>
			<p><i>etirmos</i></p>
			<p><i>etirdes</i></p>
			<p><i>etirem</i></p>
		</infinitivo-pessoal-presente>
		<infinitivo>
			<p><i>etir</i></p>
			<p><i>etido</i></p>
		</infinitivo>
	</Infinitivo>
	<Imperativo>
		<afirmativo>
			<p><i>-</i></p>
			<p><i>ete</i></p>
			<p><i>ita</i></p>
			<p><i>itamos</i></p>
			<p><i>eti</i></p>
			<p><i>itam</i></p>
		</afirmativo>
		<negativo>
			<p><i>-</i></p>
			<p><i>itas</i></p>
			<p><i>ita</i></p>
			<p><i>itamos</i></p>
			<p><i>itais</i></p>
			<p><i>itam</i></p>
		</negativo>
	</Imperativo>
	<Gerúndio>
		<gerúndio>
			<p><i>etindo</i></p>
			<p><i>etido</i></p>
		</gerúndio>
	</Gerúndio>
	<Particípio>
		<particípio>
			<p><i>etido</i></p>
		</particípio>
	</Particípio>
</template>

<template name="comp:etir-se">
	<Indicativo>
		<presente>
			<p><i>ito-me</i></p>
			<p><i>etes-te</i></p>
			<p><i>ete-se</i></p>
			<p><i>etimo-nos</i></p>
			<p><i>etis-vos</i></p>
			<p><i>etem-se</i></p>
		</presente>
		<pretérito-imperfeito>
			<p><i>etia-me</i></p>
			<p><i>etias-te</i></p>
			<p><i>etia-se</i></p>
			<p><i>etíamo-nos</i></p>
			<p><i>etíeis-vos</i></p>
			<p><i>etiam-se</i></p>
		</pretérito-imperfeito>
		<pretérito-mais-que-perfeito>
			<p><i>etira-me</i></p>
			<p><i>etiras-te</i></p>
			<p><i>etira-se</i></p>
			<p><i>etíramo-nos</i></p>
			<p><i>etíreis-vos</i></p>
			<p><i>etiram-se</i></p>
		</pretérito-mais-que-perfeito>
		<pretérito-perfeito>
			<p><i>eti-me</i></p>
			<p><i>etiste-te</i></p>
			<p><i>etiu-se</i></p>
			<p><i>etimo-nos</i></p>
			<p><i>etistes-vos</i></p>
			<p><i>etiram-se</i></p>
		</pretérito-perfeito>
		<futuro-do-presente>
			<p><i>etir-me-ei</i></p>
			<p><i>etir-te-ás</i></p>
			<p><i>etir-se-á</i></p>
			<p><i>etir-nos-emos</i></p>
			<p><i>etir-vos-eis</i></p>
			<p><i>etir-se-ão</i></p>
		</futuro-do-presente>
		</Indicativo>
	<Condicional>
		<futuro-do-pretérito>
			<p><i>etir-me-ia</i></p>
			<p><i>etir-te-ias</i></p>
			<p><i>etir-se-ia</i></p>
			<p><i>etir-nos-íamos</i></p>
			<p><i>etir-vos-íeis</i></p>
			<p><i>etir-se-iam</i></p>
		</futuro-do-pretérito>
		</Condicional>
	<Subjuntivo>
		<presente>
			<p><i>ita-me</i></p>
			<p><i>itas-te</i></p>
			<p><i>ita-se</i></p>
			<p><i>itamo-nos</i></p>
			<p><i>itais-vos</i></p>
			<p><i>itam-se</i></p>
		</presente>
		<pretérito-imperfeito>
			<p><i>etisse-me</i></p>
			<p><i>etisses-te</i></p>
			<p><i>etisse-se</i></p>
			<p><i>etíssemo-nos</i></p>
			<p><i>etísseis-vos</i></p>
			<p><i>etissem-se</i></p>
		</pretérito-imperfeito>
		<futuro>
			<p><i>etir-me</i></p>
			<p><i>etires-te</i></p>
			<p><i>etir-se</i></p>
			<p><i>etirmo-nos</i></p>
			<p><i>etirdes-vos</i></p>
			<p><i>etirem-se</i></p>
		</futuro>
		</Subjuntivo>
	<Infinitivo>
		<infinitivo-pessoal-presente>
			<p><i>etir-me</i></p>
			<p><i>etires-te</i></p>
			<p><i>etir-se</i></p>
			<p><i>etirmo-nos</i></p>
			<p><i>etirdes-vos</i></p>
			<p><i>etirem-se</i></p>
		</infinitivo-pessoal-presente>
		<infinitivo>
			<p><i>etir-se</i></p>
			<p><i>etido</i></p>
		</infinitivo>
	</Infinitivo>
	<Imperativo>
		<afirmativo>
			<p><i>-</i></p>
			<p><i>ete-te</i></p>
			<p><i>ita-se</i></p>
			<p><i>itamo-nos</i></p>
			<p><i>eti-vos</i></p>
			<p><i>itam-se</i></p>
		</afirmativo>
		<negativo>
			<p><i>-</i></p>
			<p><i>itas</i></p>
			<p><i>ita</i></p>
			<p><i>itamos</i></p>
			<p><i>itais</i></p>
			<p><i>itam</i></p>
		</negativo>
	</Imperativo>
	<Gerúndio>
		<gerúndio>
			<p><i>etindo-se</i></p>
			<p><i>etido</i></p>
		</gerúndio>
	</Gerúndio>
	<Particípio>
		<particípio>
			<p><i>etido</i></p>
		</particípio>
	</Particípio>
</template>

<template name="conclu:ir">
	<Indicativo>
		<presente>
			<p><i>o</i></p>
			<p><i>is</i></p>
			<p><i>i</i></p>
			<p><i>ímos</i></p>
			<p><i>ís</i></p>
			<p><i>em</i></p>
		</presente>
		<pretérito-imperfeito>
			<p><i>ía</i></p>
			<p><i>ías</i></p>
			<p><i>ía</i></p>
			<p><i>íamos</i></p>
			<p><i>íeis</i></p>
			<p><i>íam</i></p>
		</pretérito-imperfeito>
		<pretérito-mais-que-perfeito>
			<p><i>íra</i></p>
			<p><i>íras</i></p>
			<p><i>íra</i></p>
			<p><i>íramos</i></p>
			<p><i>íreis</i></p>
			<p><i>íram</i></p>
		</pretérito-mais-que-perfeito>
		<pretérito-perfeito>
			<p><i>í</i></p>
			<p><i>íste</i></p>
			<p><i>iu</i></p>
			<p><i>ímos</i></p>
			<p><i>ístes</i></p>
			<p><i>íram</i></p>
		</pretérito-perfeito>
		<futuro-do-presente>
			<p><i>irei</i></p>
			<p><i>irás</i></p>
			<p><i>irá</i></p>
			<p><i>iremos</i></p>
			<p><i>ireis</i></p>
			<p><i>irão</i></p>
		</futuro-do-presente>
		</Indicativo>
	<Condicional>
		<futuro-do-pretérito>
			<p><i>iria</i></p>
			<p><i>irias</i></p>
			<p><i>iria</i></p>
			<p><i>iríamos</i></p>
			<p><i>iríeis</i></p>
			<p><i>iriam</i></p>
		</futuro-do-pretérito>
		</Condicional>
	<Subjuntivo>
		<presente>
			<p><i>a</i></p>
			<p><i>as</i></p>
			<p><i>a</i></p>
			<p><i>amos</i></p>
			<p><i>ais</i></p>
			<p><i>am</i></p>
		</presente>
		<pretérito-imperfeito>
			<p><i>ísse</i></p>
			<p><i>ísses</i></p>
			<p><i>ísse</i></p>
			<p><i>íssemos</i></p>
			<p><i>ísseis</i></p>
			<p><i>íssem</i></p>
		</pretérito-imperfeito>
		<futuro>
			<p><i>ir</i></p>
			<p><i>íres</i></p>
			<p><i>ir</i></p>
			<p><i>irmos</i></p>
			<p><i>irdes</i></p>
			<p><i>írem</i></p>
		</futuro>
		</Subjuntivo>
	<Infinitivo>
		<infinitivo-pessoal-presente>
			<p><i>ir</i></p>
			<p><i>íres</i></p>
			<p><i>ir</i></p>
			<p><i>irmos</i></p>
			<p><i>irdes</i></p>
			<p><i>írem</i></p>
		</infinitivo-pessoal-presente>
		<infinitivo>
			<p><i>ir</i></p>
			<p><i>ído</i></p>
		</infinitivo>
	</Infinitivo>
	<Imperativo>
		<afirmativo>
			<p><i>-</i></p>
			<p><i>i</i></p>
			<p><i>a</i></p>
			<p><i>amos</i></p>
			<p><i>í</i></p>
			<p><i>am</i></p>
		</afirmativo>
		<negativo>
			<p><i>-</i></p>
			<p><i>as</i></p>
			<p><i>a</i></p>
			<p><i>amos</i></p>
			<p><i>ais</i></p>
			<p><i>am</i></p>
		</negativo>
	</Imperativo>
	<Gerúndio>
		<gerúndio>
			<p><i>indo</i></p>
			<p><i>ído</i></p>
		</gerúndio>
	</Gerúndio>
	<Particípio>
		<particípio>
			<p><i>so</i></p>
		</particípio>
	</Particípio>
</template>

<template name="cond:oer">
	<Indicativo>
		<presente>
			<p><i/></p>
			<p><i>óis</i></p>
			<p><i>ói</i></p>
			<p><i>oemos</i></p>
			<p><i>oeis</i></p>
			<p><i>oem</i></p>
		</presente>
		<pretérito-imperfeito>
			<p><i>oía</i></p>
			<p><i>oías</i></p>
			<p><i>oía</i></p>
			<p><i>oíamos</i></p>
			<p><i>oíeis</i></p>
			<p><i>oíam</i></p>
		</pretérito-imperfeito>
		<pretérito-mais-que-perfeito>
			<p><i>oera</i></p>
			<p><i>oeras</i></p>
			<p><i>oera</i></p>
			<p><i>oêramos</i></p>
			<p><i>oêreis</i></p>
			<p><i>oeram</i></p>
		</pretérito-mais-que-perfeito>
		<pretérito-perfeito>
			<p><i>oí</i></p>
			<p><i>oeste</i></p>
			<p><i>oeu</i></p>
			<p><i>oemos</i></p>
			<p><i>oestes</i></p>
			<p><i>oeram</i></p>
		</pretérito-perfeito>
		<futuro-do-presente>
			<p><i>oerei</i></p>
			<p><i>oerás</i></p>
			<p><i>oerá</i></p>
			<p><i>oeremos</i></p>
			<p><i>oereis</i></p>
			<p><i>oerão</i></p>
		</futuro-do-presente>
		</Indicativo>
	<Condicional>
		<futuro-do-pretérito>
			<p><i>oeria</i></p>
			<p><i>oerias</i></p>
			<p><i>oeria</i></p>
			<p><i>oeríamos</i></p>
			<p><i>oeríeis</i></p>
			<p><i>oeriam</i></p>
		</futuro-do-pretérito>
		</Condicional>
	<Subjuntivo>
		<presente>
			<p><i>oa</i></p>
			<p><i>oas</i></p>
			<p><i>oa</i></p>
			<p><i>oamos</i></p>
			<p><i>oais</i></p>
			<p><i>oam</i></p>
		</presente>
		<pretérito-imperfeito>
			<p><i>oesse</i></p>
			<p><i>oesses</i></p>
			<p><i>oesse</i></p>
			<p><i>oêssemos</i></p>
			<p><i>oêsseis</i></p>
			<p><i>oessem</i></p>
		</pretérito-imperfeito>
		<futuro>
			<p><i>oer</i></p>
			<p><i>oeres</i></p>
			<p><i>oer</i></p>
			<p><i>oermos</i></p>
			<p><i>oerdes</i></p>
			<p><i>oerem</i></p>
		</futuro>
		</Subjuntivo>
	<Infinitivo>
		<infinitivo-pessoal-presente>
			<p><i>oer</i></p>
			<p><i>oeres</i></p>
			<p><i>oer</i></p>
			<p><i>oermos</i></p>
			<p><i>oerdes</i></p>
			<p><i>oerem</i></p>
		</infinitivo-pessoal-presente>
		<infinitivo>
			<p><i>oer</i></p>
			<p><i>oído</i></p>
		</infinitivo>
	</Infinitivo>
	<Imperativo>
		<afirmativo>
			<p><i>-</i></p>
			<p><i>ói</i></p>
			<p><i>oa</i></p>
			<p><i>oamos</i></p>
			<p><i>oei</i></p>
			<p><i>oam</i></p>
		</afirmativo>
		<negativo>
			<p><i>-</i></p>
			<p><i>oas</i></p>
			<p><i>oa</i></p>
			<p><i>oamos</i></p>
			<p><i>oais</i></p>
			<p><i>oam</i></p>
		</negativo>
	</Imperativo>
	<Gerúndio>
		<gerúndio>
			<p><i>oendo</i></p>
			<p><i>oído</i></p>
		</gerúndio>
	</Gerúndio>
	<Particípio>
		<particípio>
			<p><i>oído</i></p>
		</particípio>
	</Particípio>
</template>

<template name="cond:oer-se">
	<Indicativo>
		<presente>
			<p><i/></p>
			<p><i>óis-te</i></p>
			<p><i>ói-se</i></p>
			<p><i>oemo-nos</i></p>
			<p><i>oeis-vos</i></p>
			<p><i>oem-se</i></p>
		</presente>
		<pretérito-imperfeito>
			<p><i>oía-me</i></p>
			<p><i>oías-te</i></p>
			<p><i>oía-se</i></p>
			<p><i>oíamo-nos</i></p>
			<p><i>oíeis-vos</i></p>
			<p><i>oíam-se</i></p>
		</pretérito-imperfeito>
		<pretérito-mais-que-perfeito>
			<p><i>oera-me</i></p>
			<p><i>oeras-te</i></p>
			<p><i>oera-se</i></p>
			<p><i>oêramo-nos</i></p>
			<p><i>oêreis-vos</i></p>
			<p><i>oeram-se</i></p>
		</pretérito-mais-que-perfeito>
		<pretérito-perfeito>
			<p><i>oí-me</i></p>
			<p><i>oeste-te</i></p>
			<p><i>oeu-se</i></p>
			<p><i>oemo-nos</i></p>
			<p><i>oestes-vos</i></p>
			<p><i>oeram-se</i></p>
		</pretérito-perfeito>
		<futuro-do-presente>
			<p><i>oer-me-ei</i></p>
			<p><i>oer-te-ás</i></p>
			<p><i>oer-se-á</i></p>
			<p><i>oer-nos-emos</i></p>
			<p><i>oer-vos-eis</i></p>
			<p><i>oer-se-ão</i></p>
		</futuro-do-presente>
		</Indicativo>
	<Condicional>
		<futuro-do-pretérito>
			<p><i>oer-me-ia</i></p>
			<p><i>oer-te-ias</i></p>
			<p><i>oer-se-ia</i></p>
			<p><i>oer-nos-íamos</i></p>
			<p><i>oer-vos-íeis</i></p>
			<p><i>oer-se-iam</i></p>
		</futuro-do-pretérito>
		</Condicional>
	<Subjuntivo>
		<presente>
			<p><i>oa-me</i></p>
			<p><i>oas-te</i></p>
			<p><i>oa-se</i></p>
			<p><i>oamo-nos</i></p>
			<p><i>oais-vos</i></p>
			<p><i>oam-se</i></p>
		</presente>
		<pretérito-imperfeito>
			<p><i>oesse-me</i></p>
			<p><i>oesses-te</i></p>
			<p><i>oesse-se</i></p>
			<p><i>oêssemo-nos</i></p>
			<p><i>oêsseis-vos</i></p>
			<p><i>oessem-se</i></p>
		</pretérito-imperfeito>
		<futuro>
			<p><i>oer-me</i></p>
			<p><i>oeres-te</i></p>
			<p><i>oer-se</i></p>
			<p><i>oermo-nos</i></p>
			<p><i>oerdes-vos</i></p>
			<p><i>oerem-se</i></p>
		</futuro>
		</Subjuntivo>
	<Infinitivo>
		<infinitivo-pessoal-presente>
			<p><i>oer-me</i></p>
			<p><i>oeres-te</i></p>
			<p><i>oer-se</i></p>
			<p><i>oermo-nos</i></p>
			<p><i>oerdes-vos</i></p>
			<p><i>oerem-se</i></p>
		</infinitivo-pessoal-presente>
		<infinitivo>
			<p><i>oer-se</i></p>
			<p><i>oído</i></p>
		</infinitivo>
	</Infinitivo>
	<Imperativo>
		<afirmativo>
			<p><i>-</i></p>
			<p><i>ói-te</i></p>
			<p><i>oa-se</i></p>
			<p><i>oamo-nos</i></p>
			<p><i>oei-vos</i></p>
			<p><i>oam-se</i></p>
		</afirmativo>
		<negativo>
			<p><i>-</i></p>
			<p><i>oas</i></p>
			<p><i>oa</i></p>
			<p><i>oamos</i></p>
			<p><i>oais</i></p>
			<p><i>oam</i></p>
		</negativo>
	</Imperativo>
	<Gerúndio>
		<gerúndio>
			<p><i>oendo-se</i></p>
			<p><i>oído</i></p>
		</gerúndio>
	</Gerúndio>
	<Particípio>
		<particípio>
			<p><i>oído</i></p>
		</particípio>
	</Particípio>
</template>

<template name="conduz:ir-se">
	<Indicativo>
		<presente>
			<p><i>o-me</i></p>
			<p><i>es-te</i></p>
			<p><i>-se</i></p>
			<p><i>imo-nos</i></p>
			<p><i>is-vos</i></p>
			<p><i>em-se</i></p>
		</presente>
		<pretérito-imperfeito>
			<p><i>ia-me</i></p>
			<p><i>ias-te</i></p>
			<p><i>ia-se</i></p>
			<p><i>íamo-nos</i></p>
			<p><i>íeis-vos</i></p>
			<p><i>iam-se</i></p>
		</pretérito-imperfeito>
		<pretérito-mais-que-perfeito>
			<p><i>ira-me</i></p>
			<p><i>iras-te</i></p>
			<p><i>ira-se</i></p>
			<p><i>íramo-nos</i></p>
			<p><i>íreis-vos</i></p>
			<p><i>iram-se</i></p>
		</pretérito-mais-que-perfeito>
		<pretérito-perfeito>
			<p><i>i-me</i></p>
			<p><i>iste-te</i></p>
			<p><i>iu-se</i></p>
			<p><i>imo-nos</i></p>
			<p><i>istes-vos</i></p>
			<p><i>iram-se</i></p>
		</pretérito-perfeito>
		<futuro-do-presente>
			<p><i>ir-me-ei</i></p>
			<p><i>ir-te-ás</i></p>
			<p><i>ir-se-á</i></p>
			<p><i>ir-nos-emos</i></p>
			<p><i>ir-vos-eis</i></p>
			<p><i>ir-se-ão</i></p>
		</futuro-do-presente>
		</Indicativo>
	<Condicional>
		<futuro-do-pretérito>
			<p><i>ir-me-ia</i></p>
			<p><i>ir-te-ias</i></p>
			<p><i>ir-se-ia</i></p>
			<p><i>ir-nos-íamos</i></p>
			<p><i>ir-vos-íeis</i></p>
			<p><i>ir-se-iam</i></p>
		</futuro-do-pretérito>
		</Condicional>
	<Subjuntivo>
		<presente>
			<p><i>a-me</i></p>
			<p><i>as-te</i></p>
			<p><i>a-se</i></p>
			<p><i>amo-nos</i></p>
			<p><i>ais-vos</i></p>
			<p><i>am-se</i></p>
		</presente>
		<pretérito-imperfeito>
			<p><i>isse-me</i></p>
			<p><i>isses-te</i></p>
			<p><i>isse-se</i></p>
			<p><i>íssemo-nos</i></p>
			<p><i>ísseis-vos</i></p>
			<p><i>issem-se</i></p>
		</pretérito-imperfeito>
		<futuro>
			<p><i>ir-me</i></p>
			<p><i>ires-te</i></p>
			<p><i>ir-se</i></p>
			<p><i>irmo-nos</i></p>
			<p><i>irdes-vos</i></p>
			<p><i>irem-se</i></p>
		</futuro>
		</Subjuntivo>
	<Infinitivo>
		<infinitivo-pessoal-presente>
			<p><i>ir-me</i></p>
			<p><i>ires-te</i></p>
			<p><i>ir-se</i></p>
			<p><i>irmo-nos</i></p>
			<p><i>irdes-vos</i></p>
			<p><i>irem-se</i></p>
		</infinitivo-pessoal-presente>
		<infinitivo>
			<p><i>ir-se</i></p>
			<p><i>ido</i></p>
		</infinitivo>
	</Infinitivo>
	<Imperativo>
		<afirmativo>
			<p><i>-</i></p>
			<p><i>e-te</i></p>
			<p><i>a-se</i></p>
			<p><i>amo-nos</i></p>
			<p><i>i-vos</i></p>
			<p><i>am-se</i></p>
		</afirmativo>
		<negativo>
			<p><i>-</i></p>
			<p><i>as</i></p>
			<p><i>a</i></p>
			<p><i>amos</i></p>
			<p><i>ais</i></p>
			<p><i>am</i></p>
		</negativo>
	</Imperativo>
	<Gerúndio>
		<gerúndio>
			<p><i>indo-se</i></p>
			<p><i>ido</i></p>
		</gerúndio>
	</Gerúndio>
	<Particípio>
		<particípio>
			<p><i>ido</i></p>
		</particípio>
	</Particípio>
</template>

<template name="constri:ngir">
	<Indicativo>
		<presente>
			<p><i>njo</i></p>
			<p><i>nges</i></p>
			<p><i>nge</i></p>
			<p><i>ngimos</i></p>
			<p><i>ngis</i></p>
			<p><i>ngem</i></p>
		</presente>
		<pretérito-imperfeito>
			<p><i>ngia</i></p>
			<p><i>ngias</i></p>
			<p><i>ngia</i></p>
			<p><i>ngíamos</i></p>
			<p><i>ngíeis</i></p>
			<p><i>ngiam</i></p>
		</pretérito-imperfeito>
		<pretérito-mais-que-perfeito>
			<p><i>ngira</i></p>
			<p><i>ngiras</i></p>
			<p><i>ngira</i></p>
			<p><i>ngíramos</i></p>
			<p><i>ngíreis</i></p>
			<p><i>ngiram</i></p>
		</pretérito-mais-que-perfeito>
		<pretérito-perfeito>
			<p><i>ngi</i></p>
			<p><i>ngiste</i></p>
			<p><i>ngiu</i></p>
			<p><i>ngimos</i></p>
			<p><i>ngistes</i></p>
			<p><i>ngiram</i></p>
		</pretérito-perfeito>
		<futuro-do-presente>
			<p><i>ngirei</i></p>
			<p><i>ngirás</i></p>
			<p><i>ngirá</i></p>
			<p><i>ngiremos</i></p>
			<p><i>ngireis</i></p>
			<p><i>ngirão</i></p>
		</futuro-do-presente>
		</Indicativo>
	<Condicional>
		<futuro-do-pretérito>
			<p><i>ngiria</i></p>
			<p><i>ngirias</i></p>
			<p><i>ngiria</i></p>
			<p><i>ngiríamos</i></p>
			<p><i>ngiríeis</i></p>
			<p><i>ngiriam</i></p>
		</futuro-do-pretérito>
		</Condicional>
	<Subjuntivo>
		<presente>
			<p><i>nja</i></p>
			<p><i>njas</i></p>
			<p><i>nja</i></p>
			<p><i>njamos</i></p>
			<p><i>njais</i></p>
			<p><i>njam</i></p>
		</presente>
		<pretérito-imperfeito>
			<p><i>ngisse</i></p>
			<p><i>ngisses</i></p>
			<p><i>ngisse</i></p>
			<p><i>ngíssemos</i></p>
			<p><i>ngísseis</i></p>
			<p><i>ngissem</i></p>
		</pretérito-imperfeito>
		<futuro>
			<p><i>ngir</i></p>
			<p><i>ngires</i></p>
			<p><i>ngir</i></p>
			<p><i>ngirmos</i></p>
			<p><i>ngirdes</i></p>
			<p><i>ngirem</i></p>
		</futuro>
		</Subjuntivo>
	<Infinitivo>
		<infinitivo-pessoal-presente>
			<p><i>ngir</i></p>
			<p><i>ngires</i></p>
			<p><i>ngir</i></p>
			<p><i>ngirmos</i></p>
			<p><i>ngirdes</i></p>
			<p><i>ngirem</i></p>
		</infinitivo-pessoal-presente>
		<infinitivo>
			<p><i>ngir</i></p>
			<p><i>ngido</i></p>
		</infinitivo>
	</Infinitivo>
	<Imperativo>
		<afirmativo>
			<p><i>-</i></p>
			<p><i>nge</i></p>
			<p><i>nja</i></p>
			<p><i>njamos</i></p>
			<p><i>ngi</i></p>
			<p><i>njam</i></p>
		</afirmativo>
		<negativo>
			<p><i>-</i></p>
			<p><i>njas</i></p>
			<p><i>nja</i></p>
			<p><i>njamos</i></p>
			<p><i>njais</i></p>
			<p><i>njam</i></p>
		</negativo>
	</Imperativo>
	<Gerúndio>
		<gerúndio>
			<p><i>ngindo</i></p>
			<p><i>ngido</i></p>
		</gerúndio>
	</Gerúndio>
	<Particípio>
		<particípio>
			<p><i>to</i></p>
		</particípio>
	</Particípio>
</template>

<template name="constri:ngir-se">
	<Indicativo>
		<presente>
			<p><i>njo-me</i></p>
			<p><i>nges-te</i></p>
			<p><i>nge-se</i></p>
			<p><i>ngimo-nos</i></p>
			<p><i>ngis-vos</i></p>
			<p><i>ngem-se</i></p>
		</presente>
		<pretérito-imperfeito>
			<p><i>ngia-me</i></p>
			<p><i>ngias-te</i></p>
			<p><i>ngia-se</i></p>
			<p><i>ngíamo-nos</i></p>
			<p><i>ngíeis-vos</i></p>
			<p><i>ngiam-se</i></p>
		</pretérito-imperfeito>
		<pretérito-mais-que-perfeito>
			<p><i>ngira-me</i></p>
			<p><i>ngiras-te</i></p>
			<p><i>ngira-se</i></p>
			<p><i>ngíramo-nos</i></p>
			<p><i>ngíreis-vos</i></p>
			<p><i>ngiram-se</i></p>
		</pretérito-mais-que-perfeito>
		<pretérito-perfeito>
			<p><i>ngi-me</i></p>
			<p><i>ngiste-te</i></p>
			<p><i>ngiu-se</i></p>
			<p><i>ngimo-nos</i></p>
			<p><i>ngistes-vos</i></p>
			<p><i>ngiram-se</i></p>
		</pretérito-perfeito>
		<futuro-do-presente>
			<p><i>ngir-me-ei</i></p>
			<p><i>ngir-te-ás</i></p>
			<p><i>ngir-se-á</i></p>
			<p><i>ngir-nos-emos</i></p>
			<p><i>ngir-vos-eis</i></p>
			<p><i>ngir-se-ão</i></p>
		</futuro-do-presente>
		</Indicativo>
	<Condicional>
		<futuro-do-pretérito>
			<p><i>ngir-me-ia</i></p>
			<p><i>ngir-te-ias</i></p>
			<p><i>ngir-se-ia</i></p>
			<p><i>ngir-nos-íamos</i></p>
			<p><i>ngir-vos-íeis</i></p>
			<p><i>ngir-se-iam</i></p>
		</futuro-do-pretérito>
		</Condicional>
	<Subjuntivo>
		<presente>
			<p><i>nja-me</i></p>
			<p><i>njas-te</i></p>
			<p><i>nja-se</i></p>
			<p><i>njamo-nos</i></p>
			<p><i>njais-vos</i></p>
			<p><i>njam-se</i></p>
		</presente>
		<pretérito-imperfeito>
			<p><i>ngisse-me</i></p>
			<p><i>ngisses-te</i></p>
			<p><i>ngisse-se</i></p>
			<p><i>ngíssemo-nos</i></p>
			<p><i>ngísseis-vos</i></p>
			<p><i>ngissem-se</i></p>
		</pretérito-imperfeito>
		<futuro>
			<p><i>ngir-me</i></p>
			<p><i>ngires-te</i></p>
			<p><i>ngir-se</i></p>
			<p><i>ngirmo-nos</i></p>
			<p><i>ngirdes-vos</i></p>
			<p><i>ngirem-se</i></p>
		</futuro>
		</Subjuntivo>
	<Infinitivo>
		<infinitivo-pessoal-presente>
			<p><i>ngir-me</i></p>
			<p><i>ngires-te</i></p>
			<p><i>ngir-se</i></p>
			<p><i>ngirmo-nos</i></p>
			<p><i>ngirdes-vos</i></p>
			<p><i>ngirem-se</i></p>
		</infinitivo-pessoal-presente>
		<infinitivo>
			<p><i>ngir-se</i></p>
			<p><i>ngido</i></p>
		</infinitivo>
	</Infinitivo>
	<Imperativo>
		<afirmativo>
			<p><i>-</i></p>
			<p><i>nge-te</i></p>
			<p><i>nja-se</i></p>
			<p><i>njamo-nos</i></p>
			<p><i>ngi-vos</i></p>
			<p><i>njam-se</i></p>
		</afirmativo>
		<negativo>
			<p><i>-</i></p>
			<p><i>njas</i></p>
			<p><i>nja</i></p>
			<p><i>njamos</i></p>
			<p><i>njais</i></p>
			<p><i>njam</i></p>
		</negativo>
	</Imperativo>
	<Gerúndio>
		<gerúndio>
			<p><i>ngindo-se</i></p>
			<p><i>ngido</i></p>
		</gerúndio>
	</Gerúndio>
	<Particípio>
		<particípio>
			<p><i>to</i></p>
		</particípio>
	</Particípio>
</template>

<template name="cons:umir">
	<Indicativo>
		<presente>
			<p><i>umo</i></p>
			<p><i>omes</i></p>
			<p><i>ome</i></p>
			<p><i>umimos</i></p>
			<p><i>umis</i></p>
			<p><i>omem</i></p>
		</presente>
		<pretérito-imperfeito>
			<p><i>umia</i></p>
			<p><i>umias</i></p>
			<p><i>umia</i></p>
			<p><i>umíamos</i></p>
			<p><i>umíeis</i></p>
			<p><i>umiam</i></p>
		</pretérito-imperfeito>
		<pretérito-mais-que-perfeito>
			<p><i>umira</i></p>
			<p><i>umiras</i></p>
			<p><i>umira</i></p>
			<p><i>umíramos</i></p>
			<p><i>umíreis</i></p>
			<p><i>umiram</i></p>
		</pretérito-mais-que-perfeito>
		<pretérito-perfeito>
			<p><i>umi</i></p>
			<p><i>umiste</i></p>
			<p><i>umiu</i></p>
			<p><i>umimos</i></p>
			<p><i>umistes</i></p>
			<p><i>umiram</i></p>
		</pretérito-perfeito>
		<futuro-do-presente>
			<p><i>umirei</i></p>
			<p><i>umirás</i></p>
			<p><i>umirá</i></p>
			<p><i>umiremos</i></p>
			<p><i>umireis</i></p>
			<p><i>umirão</i></p>
		</futuro-do-presente>
		</Indicativo>
	<Condicional>
		<futuro-do-pretérito>
			<p><i>umiria</i></p>
			<p><i>umirias</i></p>
			<p><i>umiria</i></p>
			<p><i>umiríamos</i></p>
			<p><i>umiríeis</i></p>
			<p><i>umiriam</i></p>
		</futuro-do-pretérito>
		</Condicional>
	<Subjuntivo>
		<presente>
			<p><i>uma</i></p>
			<p><i>umas</i></p>
			<p><i>uma</i></p>
			<p><i>umamos</i></p>
			<p><i>umais</i></p>
			<p><i>umam</i></p>
		</presente>
		<pretérito-imperfeito>
			<p><i>umisse</i></p>
			<p><i>umisses</i></p>
			<p><i>umisse</i></p>
			<p><i>umíssemos</i></p>
			<p><i>umísseis</i></p>
			<p><i>umissem</i></p>
		</pretérito-imperfeito>
		<futuro>
			<p><i>umir</i></p>
			<p><i>umires</i></p>
			<p><i>umir</i></p>
			<p><i>umirmos</i></p>
			<p><i>umirdes</i></p>
			<p><i>umirem</i></p>
		</futuro>
		</Subjuntivo>
	<Infinitivo>
		<infinitivo-pessoal-presente>
			<p><i>umir</i></p>
			<p><i>umires</i></p>
			<p><i>umir</i></p>
			<p><i>umirmos</i></p>
			<p><i>umirdes</i></p>
			<p><i>umirem</i></p>
		</infinitivo-pessoal-presente>
		<infinitivo>
			<p><i>umir</i></p>
			<p><i>umido</i></p>
		</infinitivo>
	</Infinitivo>
	<Imperativo>
		<afirmativo>
			<p><i>-</i></p>
			<p><i>ome</i></p>
			<p><i>uma</i></p>
			<p><i>umamos</i></p>
			<p><i>umi</i></p>
			<p><i>umam</i></p>
		</afirmativo>
		<negativo>
			<p><i>-</i></p>
			<p><i>umas</i></p>
			<p><i>uma</i></p>
			<p><i>umamos</i></p>
			<p><i>umais</i></p>
			<p><i>umam</i></p>
		</negativo>
	</Imperativo>
	<Gerúndio>
		<gerúndio>
			<p><i>umindo</i></p>
			<p><i>umido</i></p>
		</gerúndio>
	</Gerúndio>
	<Particípio>
		<particípio>
			<p><i>umpto</i></p>
		</particípio>
	</Particípio>
</template>

<template name="cons:umir-se">
	<Indicativo>
		<presente>
			<p><i>umo-me</i></p>
			<p><i>omes-te</i></p>
			<p><i>ome-se</i></p>
			<p><i>umimo-nos</i></p>
			<p><i>umis-vos</i></p>
			<p><i>omem-se</i></p>
		</presente>
		<pretérito-imperfeito>
			<p><i>umia-me</i></p>
			<p><i>umias-te</i></p>
			<p><i>umia-se</i></p>
			<p><i>umíamo-nos</i></p>
			<p><i>umíeis-vos</i></p>
			<p><i>umiam-se</i></p>
		</pretérito-imperfeito>
		<pretérito-mais-que-perfeito>
			<p><i>umira-me</i></p>
			<p><i>umiras-te</i></p>
			<p><i>umira-se</i></p>
			<p><i>umíramo-nos</i></p>
			<p><i>umíreis-vos</i></p>
			<p><i>umiram-se</i></p>
		</pretérito-mais-que-perfeito>
		<pretérito-perfeito>
			<p><i>umi-me</i></p>
			<p><i>umiste-te</i></p>
			<p><i>umiu-se</i></p>
			<p><i>umimo-nos</i></p>
			<p><i>umistes-vos</i></p>
			<p><i>umiram-se</i></p>
		</pretérito-perfeito>
		<futuro-do-presente>
			<p><i>umir-me-ei</i></p>
			<p><i>umir-te-ás</i></p>
			<p><i>umir-se-á</i></p>
			<p><i>umir-nos-emos</i></p>
			<p><i>umir-vos-eis</i></p>
			<p><i>umir-se-ão</i></p>
		</futuro-do-presente>
		</Indicativo>
	<Condicional>
		<futuro-do-pretérito>
			<p><i>umir-me-ia</i></p>
			<p><i>umir-te-ias</i></p>
			<p><i>umir-se-ia</i></p>
			<p><i>umir-nos-íamos</i></p>
			<p><i>umir-vos-íeis</i></p>
			<p><i>umir-se-iam</i></p>
		</futuro-do-pretérito>
		</Condicional>
	<Subjuntivo>
		<presente>
			<p><i>uma-me</i></p>
			<p><i>umas-te</i></p>
			<p><i>uma-se</i></p>
			<p><i>umamo-nos</i></p>
			<p><i>umais-vos</i></p>
			<p><i>umam-se</i></p>
		</presente>
		<pretérito-imperfeito>
			<p><i>umisse-me</i></p>
			<p><i>umisses-te</i></p>
			<p><i>umisse-se</i></p>
			<p><i>umíssemo-nos</i></p>
			<p><i>umísseis-vos</i></p>
			<p><i>umissem-se</i></p>
		</pretérito-imperfeito>
		<futuro>
			<p><i>umir-me</i></p>
			<p><i>umires-te</i></p>
			<p><i>umir-se</i></p>
			<p><i>umirmo-nos</i></p>
			<p><i>umirdes-vos</i></p>
			<p><i>umirem-se</i></p>
		</futuro>
		</Subjuntivo>
	<Infinitivo>
		<infinitivo-pessoal-presente>
			<p><i>umir-me</i></p>
			<p><i>umires-te</i></p>
			<p><i>umir-se</i></p>
			<p><i>umirmo-nos</i></p>
			<p><i>umirdes-vos</i></p>
			<p><i>umirem-se</i></p>
		</infinitivo-pessoal-presente>
		<infinitivo>
			<p><i>umir-se</i></p>
			<p><i>umido</i></p>
		</infinitivo>
	</Infinitivo>
	<Imperativo>
		<afirmativo>
			<p><i>-</i></p>
			<p><i>ome-te</i></p>
			<p><i>uma-se</i></p>
			<p><i>umamo-nos</i></p>
			<p><i>umi-vos</i></p>
			<p><i>umam-se</i></p>
		</afirmativo>
		<negativo>
			<p><i>-</i></p>
			<p><i>umas</i></p>
			<p><i>uma</i></p>
			<p><i>umamos</i></p>
			<p><i>umais</i></p>
			<p><i>umam</i></p>
		</negativo>
	</Imperativo>
	<Gerúndio>
		<gerúndio>
			<p><i>umindo-se</i></p>
			<p><i>umido</i></p>
		</gerúndio>
	</Gerúndio>
	<Particípio>
		<particípio>
			<p><i>umpto</i></p>
		</particípio>
	</Particípio>
</template>

<template name="contradi:zer-se">
	<Indicativo>
		<presente>
			<p><i>go-me</i></p>
			<p><i>zes-te</i></p>
			<p><i>z-se</i></p>
			<p><i>zemo-nos</i></p>
			<p><i>zeis-vos</i></p>
			<p><i>zem-se</i></p>
		</presente>
		<pretérito-imperfeito>
			<p><i>zia-me</i></p>
			<p><i>zias-te</i></p>
			<p><i>zia-se</i></p>
			<p><i>zíamo-nos</i></p>
			<p><i>zíeis-vos</i></p>
			<p><i>ziam-se</i></p>
		</pretérito-imperfeito>
		<pretérito-mais-que-perfeito>
			<p><i>ssera-me</i></p>
			<p><i>sseras-te</i></p>
			<p><i>ssera-se</i></p>
			<p><i>sséramo-nos</i></p>
			<p><i>sséreis-vos</i></p>
			<p><i>sseram-se</i></p>
		</pretérito-mais-que-perfeito>
		<pretérito-perfeito>
			<p><i>sse-me</i></p>
			<p><i>sseste-te</i></p>
			<p><i>sse-se</i></p>
			<p><i>ssemo-nos</i></p>
			<p><i>ssestes-vos</i></p>
			<p><i>sseram-se</i></p>
		</pretérito-perfeito>
		<futuro-do-presente>
			<p><i>zer-me-ei</i></p>
			<p><i>zer-te-ás</i></p>
			<p><i>zer-se-á</i></p>
			<p><i>zer-nos-emos</i></p>
			<p><i>zer-vos-eis</i></p>
			<p><i>zer-se-ão</i></p>
		</futuro-do-presente>
		</Indicativo>
	<Condicional>
		<futuro-do-pretérito>
			<p><i>zer-me-ia</i></p>
			<p><i>zer-te-ias</i></p>
			<p><i>zer-se-ia</i></p>
			<p><i>zer-nos-íamos</i></p>
			<p><i>zer-vos-íeis</i></p>
			<p><i>zer-se-iam</i></p>
		</futuro-do-pretérito>
		</Condicional>
	<Subjuntivo>
		<presente>
			<p><i>ga-me</i></p>
			<p><i>gas-te</i></p>
			<p><i>ga-se</i></p>
			<p><i>gamo-nos</i></p>
			<p><i>gais-vos</i></p>
			<p><i>gam-se</i></p>
		</presente>
		<pretérito-imperfeito>
			<p><i>ssesse-me</i></p>
			<p><i>ssesses-te</i></p>
			<p><i>ssesse-se</i></p>
			<p><i>sséssemo-nos</i></p>
			<p><i>ssésseis-vos</i></p>
			<p><i>ssessem-se</i></p>
		</pretérito-imperfeito>
		<futuro>
			<p><i>sser-me</i></p>
			<p><i>sseres-te</i></p>
			<p><i>sser-se</i></p>
			<p><i>ssermo-nos</i></p>
			<p><i>sserdes-vos</i></p>
			<p><i>sserem-se</i></p>
		</futuro>
		</Subjuntivo>
	<Infinitivo>
		<infinitivo-pessoal-presente>
			<p><i>zer-me</i></p>
			<p><i>zeres-te</i></p>
			<p><i>zer-se</i></p>
			<p><i>zermo-nos</i></p>
			<p><i>zerdes-vos</i></p>
			<p><i>zerem-se</i></p>
		</infinitivo-pessoal-presente>
		<infinitivo>
			<p><i>zer-se</i></p>
			<p><i>to</i></p>
		</infinitivo>
	</Infinitivo>
	<Imperativo>
		<afirmativo>
			<p><i>-</i></p>
			<p><i>ze-te</i></p>
			<p><i>ga-se</i></p>
			<p><i>gamo-nos</i></p>
			<p><i>zei-vos</i></p>
			<p><i>gam-se</i></p>
		</afirmativo>
		<negativo>
			<p><i>-</i></p>
			<p><i>gas</i></p>
			<p><i>ga</i></p>
			<p><i>gamos</i></p>
			<p><i>gais</i></p>
			<p><i>gam</i></p>
		</negativo>
	</Imperativo>
	<Gerúndio>
		<gerúndio>
			<p><i>zendo-se</i></p>
			<p><i>to</i></p>
		</gerúndio>
	</Gerúndio>
	<Particípio>
		<particípio>
			<p><i>to</i></p>
		</particípio>
	</Particípio>
</template>

<template name="conver:ter">
	<Indicativo>
		<presente>
			<p><i>to</i></p>
			<p><i>tes</i></p>
			<p><i>te</i></p>
			<p><i>temos</i></p>
			<p><i>teis</i></p>
			<p><i>tem</i></p>
		</presente>
		<pretérito-imperfeito>
			<p><i>tia</i></p>
			<p><i>tias</i></p>
			<p><i>tia</i></p>
			<p><i>tíamos</i></p>
			<p><i>tíeis</i></p>
			<p><i>tiam</i></p>
		</pretérito-imperfeito>
		<pretérito-mais-que-perfeito>
			<p><i>tera</i></p>
			<p><i>teras</i></p>
			<p><i>tera</i></p>
			<p><i>têramos</i></p>
			<p><i>têreis</i></p>
			<p><i>teram</i></p>
		</pretérito-mais-que-perfeito>
		<pretérito-perfeito>
			<p><i>ti</i></p>
			<p><i>teste</i></p>
			<p><i>teu</i></p>
			<p><i>temos</i></p>
			<p><i>testes</i></p>
			<p><i>teram</i></p>
		</pretérito-perfeito>
		<futuro-do-presente>
			<p><i>terei</i></p>
			<p><i>terás</i></p>
			<p><i>terá</i></p>
			<p><i>teremos</i></p>
			<p><i>tereis</i></p>
			<p><i>terão</i></p>
		</futuro-do-presente>
		</Indicativo>
	<Condicional>
		<futuro-do-pretérito>
			<p><i>teria</i></p>
			<p><i>terias</i></p>
			<p><i>teria</i></p>
			<p><i>teríamos</i></p>
			<p><i>teríeis</i></p>
			<p><i>teriam</i></p>
		</futuro-do-pretérito>
		</Condicional>
	<Subjuntivo>
		<presente>
			<p><i>ta</i></p>
			<p><i>tas</i></p>
			<p><i>ta</i></p>
			<p><i>tamos</i></p>
			<p><i>tais</i></p>
			<p><i>tam</i></p>
		</presente>
		<pretérito-imperfeito>
			<p><i>tesse</i></p>
			<p><i>tesses</i></p>
			<p><i>tesse</i></p>
			<p><i>têssemos</i></p>
			<p><i>têsseis</i></p>
			<p><i>tessem</i></p>
		</pretérito-imperfeito>
		<futuro>
			<p><i>ter</i></p>
			<p><i>teres</i></p>
			<p><i>ter</i></p>
			<p><i>termos</i></p>
			<p><i>terdes</i></p>
			<p><i>terem</i></p>
		</futuro>
		</Subjuntivo>
	<Infinitivo>
		<infinitivo-pessoal-presente>
			<p><i>ter</i></p>
			<p><i>teres</i></p>
			<p><i>ter</i></p>
			<p><i>termos</i></p>
			<p><i>terdes</i></p>
			<p><i>terem</i></p>
		</infinitivo-pessoal-presente>
		<infinitivo>
			<p><i>ter</i></p>
			<p><i>tido</i></p>
		</infinitivo>
	</Infinitivo>
	<Imperativo>
		<afirmativo>
			<p><i>-</i></p>
			<p><i>te</i></p>
			<p><i>ta</i></p>
			<p><i>tamos</i></p>
			<p><i>tei</i></p>
			<p><i>tam</i></p>
		</afirmativo>
		<negativo>
			<p><i>-</i></p>
			<p><i>tas</i></p>
			<p><i>ta</i></p>
			<p><i>tamos</i></p>
			<p><i>tais</i></p>
			<p><i>tam</i></p>
		</negativo>
	</Imperativo>
	<Gerúndio>
		<gerúndio>
			<p><i>tendo</i></p>
			<p><i>tido</i></p>
		</gerúndio>
	</Gerúndio>
	<Particípio>
		<particípio>
			<p><i>so</i></p>
		</particípio>
	</Particípio>
</template>

<template name="corr:omper">
	<Indicativo>
		<presente>
			<p><i>ompo</i></p>
			<p><i>ompes</i></p>
			<p><i>ompe</i></p>
			<p><i>ompemos</i></p>
			<p><i>ompeis</i></p>
			<p><i>ompem</i></p>
		</presente>
		<pretérito-imperfeito>
			<p><i>ompia</i></p>
			<p><i>ompias</i></p>
			<p><i>ompia</i></p>
			<p><i>ompíamos</i></p>
			<p><i>ompíeis</i></p>
			<p><i>ompiam</i></p>
		</pretérito-imperfeito>
		<pretérito-mais-que-perfeito>
			<p><i>ompera</i></p>
			<p><i>omperas</i></p>
			<p><i>ompera</i></p>
			<p><i>ompêramos</i></p>
			<p><i>ompêreis</i></p>
			<p><i>omperam</i></p>
		</pretérito-mais-que-perfeito>
		<pretérito-perfeito>
			<p><i>ompi</i></p>
			<p><i>ompeste</i></p>
			<p><i>ompeu</i></p>
			<p><i>ompemos</i></p>
			<p><i>ompestes</i></p>
			<p><i>omperam</i></p>
		</pretérito-perfeito>
		<futuro-do-presente>
			<p><i>omperei</i></p>
			<p><i>omperás</i></p>
			<p><i>omperá</i></p>
			<p><i>omperemos</i></p>
			<p><i>ompereis</i></p>
			<p><i>omperão</i></p>
		</futuro-do-presente>
		</Indicativo>
	<Condicional>
		<futuro-do-pretérito>
			<p><i>omperia</i></p>
			<p><i>omperias</i></p>
			<p><i>omperia</i></p>
			<p><i>omperíamos</i></p>
			<p><i>omperíeis</i></p>
			<p><i>omperiam</i></p>
		</futuro-do-pretérito>
		</Condicional>
	<Subjuntivo>
		<presente>
			<p><i>ompa</i></p>
			<p><i>ompas</i></p>
			<p><i>ompa</i></p>
			<p><i>ompamos</i></p>
			<p><i>ompais</i></p>
			<p><i>ompam</i></p>
		</presente>
		<pretérito-imperfeito>
			<p><i>ompesse</i></p>
			<p><i>ompesses</i></p>
			<p><i>ompesse</i></p>
			<p><i>ompêssemos</i></p>
			<p><i>ompêsseis</i></p>
			<p><i>ompessem</i></p>
		</pretérito-imperfeito>
		<futuro>
			<p><i>omper</i></p>
			<p><i>omperes</i></p>
			<p><i>omper</i></p>
			<p><i>ompermos</i></p>
			<p><i>omperdes</i></p>
			<p><i>omperem</i></p>
		</futuro>
		</Subjuntivo>
	<Infinitivo>
		<infinitivo-pessoal-presente>
			<p><i>omper</i></p>
			<p><i>omperes</i></p>
			<p><i>omper</i></p>
			<p><i>ompermos</i></p>
			<p><i>omperdes</i></p>
			<p><i>omperem</i></p>
		</infinitivo-pessoal-presente>
		<infinitivo>
			<p><i>omper</i></p>
			<p><i>ompido</i></p>
		</infinitivo>
	</Infinitivo>
	<Imperativo>
		<afirmativo>
			<p><i>-</i></p>
			<p><i>ompe</i></p>
			<p><i>ompa</i></p>
			<p><i>ompamos</i></p>
			<p><i>ompei</i></p>
			<p><i>ompam</i></p>
		</afirmativo>
		<negativo>
			<p><i>-</i></p>
			<p><i>ompas</i></p>
			<p><i>ompa</i></p>
			<p><i>ompamos</i></p>
			<p><i>ompais</i></p>
			<p><i>ompam</i></p>
		</negativo>
	</Imperativo>
	<Gerúndio>
		<gerúndio>
			<p><i>ompendo</i></p>
			<p><i>ompido</i></p>
		</gerúndio>
	</Gerúndio>
	<Particípio>
		<particípio>
			<p><i>uto</i></p>
		</particípio>
	</Particípio>
</template>

<template name="corr:omper-se">
	<Indicativo>
		<presente>
			<p><i>ompo-me</i></p>
			<p><i>ompes-te</i></p>
			<p><i>ompe-se</i></p>
			<p><i>ompemo-nos</i></p>
			<p><i>ompeis-vos</i></p>
			<p><i>ompem-se</i></p>
		</presente>
		<pretérito-imperfeito>
			<p><i>ompia-me</i></p>
			<p><i>ompias-te</i></p>
			<p><i>ompia-se</i></p>
			<p><i>ompíamo-nos</i></p>
			<p><i>ompíeis-vos</i></p>
			<p><i>ompiam-se</i></p>
		</pretérito-imperfeito>
		<pretérito-mais-que-perfeito>
			<p><i>ompera-me</i></p>
			<p><i>omperas-te</i></p>
			<p><i>ompera-se</i></p>
			<p><i>ompêramo-nos</i></p>
			<p><i>ompêreis-vos</i></p>
			<p><i>omperam-se</i></p>
		</pretérito-mais-que-perfeito>
		<pretérito-perfeito>
			<p><i>ompi-me</i></p>
			<p><i>ompeste-te</i></p>
			<p><i>ompeu-se</i></p>
			<p><i>ompemo-nos</i></p>
			<p><i>ompestes-vos</i></p>
			<p><i>omperam-se</i></p>
		</pretérito-perfeito>
		<futuro-do-presente>
			<p><i>omper-me-ei</i></p>
			<p><i>omper-te-ás</i></p>
			<p><i>omper-se-á</i></p>
			<p><i>omper-nos-emos</i></p>
			<p><i>omper-vos-eis</i></p>
			<p><i>omper-se-ão</i></p>
		</futuro-do-presente>
		</Indicativo>
	<Condicional>
		<futuro-do-pretérito>
			<p><i>omper-me-ia</i></p>
			<p><i>omper-te-ias</i></p>
			<p><i>omper-se-ia</i></p>
			<p><i>omper-nos-íamos</i></p>
			<p><i>omper-vos-íeis</i></p>
			<p><i>omper-se-iam</i></p>
		</futuro-do-pretérito>
		</Condicional>
	<Subjuntivo>
		<presente>
			<p><i>ompa-me</i></p>
			<p><i>ompas-te</i></p>
			<p><i>ompa-se</i></p>
			<p><i>ompamo-nos</i></p>
			<p><i>ompais-vos</i></p>
			<p><i>ompam-se</i></p>
		</presente>
		<pretérito-imperfeito>
			<p><i>ompesse-me</i></p>
			<p><i>ompesses-te</i></p>
			<p><i>ompesse-se</i></p>
			<p><i>ompêssemo-nos</i></p>
			<p><i>ompêsseis-vos</i></p>
			<p><i>ompessem-se</i></p>
		</pretérito-imperfeito>
		<futuro>
			<p><i>omper-me</i></p>
			<p><i>omperes-te</i></p>
			<p><i>omper-se</i></p>
			<p><i>ompermo-nos</i></p>
			<p><i>omperdes-vos</i></p>
			<p><i>omperem-se</i></p>
		</futuro>
		</Subjuntivo>
	<Infinitivo>
		<infinitivo-pessoal-presente>
			<p><i>omper-me</i></p>
			<p><i>omperes-te</i></p>
			<p><i>omper-se</i></p>
			<p><i>ompermo-nos</i></p>
			<p><i>omperdes-vos</i></p>
			<p><i>omperem-se</i></p>
		</infinitivo-pessoal-presente>
		<infinitivo>
			<p><i>omper-se</i></p>
			<p><i>ompido</i></p>
		</infinitivo>
	</Infinitivo>
	<Imperativo>
		<afirmativo>
			<p><i>-</i></p>
			<p><i>ompe-te</i></p>
			<p><i>ompa-se</i></p>
			<p><i>ompamo-nos</i></p>
			<p><i>ompei-vos</i></p>
			<p><i>ompam-se</i></p>
		</afirmativo>
		<negativo>
			<p><i>-</i></p>
			<p><i>ompas</i></p>
			<p><i>ompa</i></p>
			<p><i>ompamos</i></p>
			<p><i>ompais</i></p>
			<p><i>ompam</i></p>
		</negativo>
	</Imperativo>
	<Gerúndio>
		<gerúndio>
			<p><i>ompendo-se</i></p>
			<p><i>ompido</i></p>
		</gerúndio>
	</Gerúndio>
	<Particípio>
		<particípio>
			<p><i>uto</i></p>
		</particípio>
	</Particípio>
</template>

<template name="cr:er-se">
	<Indicativo>
		<presente>
			<p><i>eio-me</i></p>
			<p><i>ês-te</i></p>
			<p><i>ê-se</i></p>
			<p><i>emo-nos</i></p>
			<p><i>edes-vos</i></p>
			<p><i>êem-se</i></p>
		</presente>
		<pretérito-imperfeito>
			<p><i>ia-me</i></p>
			<p><i>ias-te</i></p>
			<p><i>ia-se</i></p>
			<p><i>íamo-nos</i></p>
			<p><i>íeis-vos</i></p>
			<p><i>iam-se</i></p>
		</pretérito-imperfeito>
		<pretérito-mais-que-perfeito>
			<p><i>era-me</i></p>
			<p><i>eras-te</i></p>
			<p><i>era-se</i></p>
			<p><i>êramo-nos</i></p>
			<p><i>êreis-vos</i></p>
			<p><i>eram-se</i></p>
		</pretérito-mais-que-perfeito>
		<pretérito-perfeito>
			<p><i>i-me</i></p>
			<p><i>este-te</i></p>
			<p><i>eu-se</i></p>
			<p><i>emo-nos</i></p>
			<p><i>estes-vos</i></p>
			<p><i>eram-se</i></p>
		</pretérito-perfeito>
		<futuro-do-presente>
			<p><i>er-me-ei</i></p>
			<p><i>er-te-ás</i></p>
			<p><i>er-se-á</i></p>
			<p><i>er-nos-emos</i></p>
			<p><i>er-vos-eis</i></p>
			<p><i>er-se-ão</i></p>
		</futuro-do-presente>
		</Indicativo>
	<Condicional>
		<futuro-do-pretérito>
			<p><i>er-me-ia</i></p>
			<p><i>er-te-ias</i></p>
			<p><i>er-se-ia</i></p>
			<p><i>er-nos-íamos</i></p>
			<p><i>er-vos-íeis</i></p>
			<p><i>er-se-iam</i></p>
		</futuro-do-pretérito>
		</Condicional>
	<Subjuntivo>
		<presente>
			<p><i>eia-me</i></p>
			<p><i>eias-te</i></p>
			<p><i>eia-se</i></p>
			<p><i>eiamo-nos</i></p>
			<p><i>eiais-vos</i></p>
			<p><i>eiam-se</i></p>
		</presente>
		<pretérito-imperfeito>
			<p><i>esse-me</i></p>
			<p><i>esses-te</i></p>
			<p><i>esse-se</i></p>
			<p><i>êssemo-nos</i></p>
			<p><i>êsseis-vos</i></p>
			<p><i>essem-se</i></p>
		</pretérito-imperfeito>
		<futuro>
			<p><i>er-me</i></p>
			<p><i>eres-te</i></p>
			<p><i>er-se</i></p>
			<p><i>ermo-nos</i></p>
			<p><i>erdes-vos</i></p>
			<p><i>erem-se</i></p>
		</futuro>
		</Subjuntivo>
	<Infinitivo>
		<infinitivo-pessoal-presente>
			<p><i>er-me</i></p>
			<p><i>eres-te</i></p>
			<p><i>er-se</i></p>
			<p><i>ermo-nos</i></p>
			<p><i>erdes-vos</i></p>
			<p><i>erem-se</i></p>
		</infinitivo-pessoal-presente>
		<infinitivo>
			<p><i>er-se</i></p>
			<p><i>ido</i></p>
		</infinitivo>
	</Infinitivo>
	<Imperativo>
		<afirmativo>
			<p><i>-</i></p>
			<p><i>ê-te</i></p>
			<p><i>eia-se</i></p>
			<p><i>eiamo-nos</i></p>
			<p><i>ede-vos</i></p>
			<p><i>eiam-se</i></p>
		</afirmativo>
		<negativo>
			<p><i>-</i></p>
			<p><i>eias</i></p>
			<p><i>eia</i></p>
			<p><i>eiamos</i></p>
			<p><i>eiais</i></p>
			<p><i>eiam</i></p>
		</negativo>
	</Imperativo>
	<Gerúndio>
		<gerúndio>
			<p><i>endo-se</i></p>
			<p><i>ido</i></p>
		</gerúndio>
	</Gerúndio>
	<Particípio>
		<particípio>
			<p><i>ido</i></p>
		</particípio>
	</Particípio>
</template>

<template name="cucuri:car">
	<Indicativo>
		<presente>
			<p><i>-</i></p>
			<p><i>-</i></p>
			<p><i>ca</i></p>
			<p><i>-</i></p>
			<p><i>-</i></p>
			<p><i>cam</i></p>
		</presente>
		<pretérito-imperfeito>
			<p><i>-</i></p>
			<p><i>-</i></p>
			<p><i>cava</i></p>
			<p><i>-</i></p>
			<p><i>-</i></p>
			<p><i>cavam</i></p>
		</pretérito-imperfeito>
		<pretérito-mais-que-perfeito>
			<p><i>-</i></p>
			<p><i>-</i></p>
			<p><i>cara</i></p>
			<p><i>-</i></p>
			<p><i>-</i></p>
			<p><i>caram</i></p>
		</pretérito-mais-que-perfeito>
		<pretérito-perfeito>
			<p><i>-</i></p>
			<p><i>-</i></p>
			<p><i>cou</i></p>
			<p><i>-</i></p>
			<p><i>-</i></p>
			<p><i>caram</i></p>
		</pretérito-perfeito>
		<futuro-do-presente>
			<p><i>-</i></p>
			<p><i>-</i></p>
			<p><i>cará</i></p>
			<p><i>-</i></p>
			<p><i>-</i></p>
			<p><i>carão</i></p>
		</futuro-do-presente>
		</Indicativo>
	<Condicional>
		<futuro-do-pretérito>
			<p><i>-</i></p>
			<p><i>-</i></p>
			<p><i>caria</i></p>
			<p><i>-</i></p>
			<p><i>-</i></p>
			<p><i>cariam</i></p>
		</futuro-do-pretérito>
		</Condicional>
	<Subjuntivo>
		<presente>
			<p><i>-</i></p>
			<p><i>-</i></p>
			<p><i>que</i></p>
			<p><i>-</i></p>
			<p><i>-</i></p>
			<p><i>quem</i></p>
		</presente>
		<pretérito-imperfeito>
			<p><i>-</i></p>
			<p><i>-</i></p>
			<p><i>casse</i></p>
			<p><i>-</i></p>
			<p><i>-</i></p>
			<p><i>cassem</i></p>
		</pretérito-imperfeito>
		<futuro>
			<p><i>-</i></p>
			<p><i>-</i></p>
			<p><i>car</i></p>
			<p><i>-</i></p>
			<p><i>-</i></p>
			<p><i>carem</i></p>
		</futuro>
		</Subjuntivo>
	<Infinitivo>
		<infinitivo-pessoal-presente>
			<p><i>-</i></p>
			<p><i>-</i></p>
			<p><i>car</i></p>
			<p><i>-</i></p>
			<p><i>-</i></p>
			<p><i>carem</i></p>
		</infinitivo-pessoal-presente>
		<infinitivo>
			<p><i>car</i></p>
			<p><i>cado</i></p>
		</infinitivo>
	</Infinitivo>
	<Imperativo>
		<afirmativo>
			<p><i>-</i></p>
			<p><i>-</i></p>
			<p><i>que</i></p>
			<p><i>-</i></p>
			<p><i>-</i></p>
			<p><i>quem</i></p>
		</afirmativo>
		<negativo>
			<p><i>-</i></p>
			<p><i>-</i></p>
			<p><i>que</i></p>
			<p><i>-</i></p>
			<p><i>-</i></p>
			<p><i>quem</i></p>
		</negativo>
	</Imperativo>
	<Gerúndio>
		<gerúndio>
			<p><i>cando</i></p>
			<p><i>cado</i></p>
		</gerúndio>
	</Gerúndio>
	<Particípio>
		<particípio>
			<p><i>cado</i></p>
		</particípio>
	</Particípio>
</template>

<template name="c:uspir">
	<Indicativo>
		<presente>
			<p><i>uspo</i></p>
			<p><i>ospes</i></p>
			<p><i>ospe</i></p>
			<p><i>uspimos</i></p>
			<p><i>uspis</i></p>
			<p><i>ospem</i></p>
		</presente>
		<pretérito-imperfeito>
			<p><i>uspia</i></p>
			<p><i>uspias</i></p>
			<p><i>uspia</i></p>
			<p><i>uspíamos</i></p>
			<p><i>uspíeis</i></p>
			<p><i>uspiam</i></p>
		</pretérito-imperfeito>
		<pretérito-mais-que-perfeito>
			<p><i>uspira</i></p>
			<p><i>uspiras</i></p>
			<p><i>uspira</i></p>
			<p><i>uspíramos</i></p>
			<p><i>uspíreis</i></p>
			<p><i>uspiram</i></p>
		</pretérito-mais-que-perfeito>
		<pretérito-perfeito>
			<p><i>uspi</i></p>
			<p><i>uspiste</i></p>
			<p><i>uspiu</i></p>
			<p><i>uspimos</i></p>
			<p><i>uspistes</i></p>
			<p><i>uspiram</i></p>
		</pretérito-perfeito>
		<futuro-do-presente>
			<p><i>uspirei</i></p>
			<p><i>uspirás</i></p>
			<p><i>uspirá</i></p>
			<p><i>uspiremos</i></p>
			<p><i>uspireis</i></p>
			<p><i>uspirão</i></p>
		</futuro-do-presente>
		</Indicativo>
	<Condicional>
		<futuro-do-pretérito>
			<p><i>uspiria</i></p>
			<p><i>uspirias</i></p>
			<p><i>uspiria</i></p>
			<p><i>uspiríamos</i></p>
			<p><i>uspiríeis</i></p>
			<p><i>uspiriam</i></p>
		</futuro-do-pretérito>
		</Condicional>
	<Subjuntivo>
		<presente>
			<p><i>uspa</i></p>
			<p><i>uspas</i></p>
			<p><i>uspa</i></p>
			<p><i>uspamos</i></p>
			<p><i>uspais</i></p>
			<p><i>uspam</i></p>
		</presente>
		<pretérito-imperfeito>
			<p><i>uspisse</i></p>
			<p><i>uspisses</i></p>
			<p><i>uspisse</i></p>
			<p><i>uspíssemos</i></p>
			<p><i>uspísseis</i></p>
			<p><i>uspissem</i></p>
		</pretérito-imperfeito>
		<futuro>
			<p><i>uspir</i></p>
			<p><i>uspires</i></p>
			<p><i>uspir</i></p>
			<p><i>uspirmos</i></p>
			<p><i>uspirdes</i></p>
			<p><i>uspirem</i></p>
		</futuro>
		</Subjuntivo>
	<Infinitivo>
		<infinitivo-pessoal-presente>
			<p><i>uspir</i></p>
			<p><i>uspires</i></p>
			<p><i>uspir</i></p>
			<p><i>uspirmos</i></p>
			<p><i>uspirdes</i></p>
			<p><i>uspirem</i></p>
		</infinitivo-pessoal-presente>
		<infinitivo>
			<p><i>uspir</i></p>
			<p><i>uspido</i></p>
		</infinitivo>
	</Infinitivo>
	<Imperativo>
		<afirmativo>
			<p><i>-</i></p>
			<p><i>ospe</i></p>
			<p><i>uspa</i></p>
			<p><i>uspamos</i></p>
			<p><i>uspi</i></p>
			<p><i>uspam</i></p>
		</afirmativo>
		<negativo>
			<p><i>-</i></p>
			<p><i>uspas</i></p>
			<p><i>uspa</i></p>
			<p><i>uspamos</i></p>
			<p><i>uspais</i></p>
			<p><i>uspam</i></p>
		</negativo>
	</Imperativo>
	<Gerúndio>
		<gerúndio>
			<p><i>uspindo</i></p>
			<p><i>uspido</i></p>
		</gerúndio>
	</Gerúndio>
	<Particípio>
		<particípio>
			<p><i>uspido</i></p>
		</particípio>
	</Particípio>
</template>

<template name="d:ar-se">
	<Indicativo>
		<presente>
			<p><i>ou-me</i></p>
			<p><i>ás-te</i></p>
			<p><i>á-se</i></p>
			<p><i>amo-nos</i></p>
			<p><i>ais-vos</i></p>
			<p><i>ão-se</i></p>
		</presente>
		<pretérito-imperfeito>
			<p><i>ava-me</i></p>
			<p><i>avas-te</i></p>
			<p><i>ava-se</i></p>
			<p><i>ávamo-nos</i></p>
			<p><i>áveis-vos</i></p>
			<p><i>avam-se</i></p>
		</pretérito-imperfeito>
		<pretérito-mais-que-perfeito>
			<p><i>era-me</i></p>
			<p><i>eras-te</i></p>
			<p><i>era-se</i></p>
			<p><i>éramo-nos</i></p>
			<p><i>éreis-vos</i></p>
			<p><i>eram-se</i></p>
		</pretérito-mais-que-perfeito>
		<pretérito-perfeito>
			<p><i>ei-me</i></p>
			<p><i>este-te</i></p>
			<p><i>eu-se</i></p>
			<p><i>emo-nos</i></p>
			<p><i>estes-vos</i></p>
			<p><i>eram-se</i></p>
		</pretérito-perfeito>
		<futuro-do-presente>
			<p><i>ar-me-ei</i></p>
			<p><i>ar-te-ás</i></p>
			<p><i>ar-se-á</i></p>
			<p><i>ar-nos-emos</i></p>
			<p><i>ar-vos-eis</i></p>
			<p><i>ar-se-ão</i></p>
		</futuro-do-presente>
		</Indicativo>
	<Condicional>
		<futuro-do-pretérito>
			<p><i>ar-me-ia</i></p>
			<p><i>ar-te-ias</i></p>
			<p><i>ar-se-ia</i></p>
			<p><i>ar-nos-íamos</i></p>
			<p><i>ar-vos-íeis</i></p>
			<p><i>ar-se-iam</i></p>
		</futuro-do-pretérito>
		</Condicional>
	<Subjuntivo>
		<presente>
			<p><i>ê-me</i></p>
			<p><i>ês-te</i></p>
			<p><i>ê-se</i></p>
			<p><i>emo-nos</i></p>
			<p><i>eis-vos</i></p>
			<p><i>êem-se</i></p>
		</presente>
		<pretérito-imperfeito>
			<p><i>esse-me</i></p>
			<p><i>esses-te</i></p>
			<p><i>esse-se</i></p>
			<p><i>éssemo-nos</i></p>
			<p><i>ésseis-vos</i></p>
			<p><i>essem-se</i></p>
		</pretérito-imperfeito>
		<futuro>
			<p><i>er-me</i></p>
			<p><i>eres-te</i></p>
			<p><i>er-se</i></p>
			<p><i>ermo-nos</i></p>
			<p><i>erdes-vos</i></p>
			<p><i>erem-se</i></p>
		</futuro>
		</Subjuntivo>
	<Infinitivo>
		<infinitivo-pessoal-presente>
			<p><i>ar-me</i></p>
			<p><i>ares-te</i></p>
			<p><i>ar-se</i></p>
			<p><i>armo-nos</i></p>
			<p><i>ardes-vos</i></p>
			<p><i>arem-se</i></p>
		</infinitivo-pessoal-presente>
		<infinitivo>
			<p><i>ar-se</i></p>
			<p><i>ado</i></p>
		</infinitivo>
	</Infinitivo>
	<Imperativo>
		<afirmativo>
			<p><i>-</i></p>
			<p><i>á-te</i></p>
			<p><i>ê-se</i></p>
			<p><i>emo-nos</i></p>
			<p><i>ai-vos</i></p>
			<p><i>êem-se</i></p>
		</afirmativo>
		<negativo>
			<p><i>-</i></p>
			<p><i>ês</i></p>
			<p><i>ê</i></p>
			<p><i>emos</i></p>
			<p><i>eis</i></p>
			<p><i>êem</i></p>
		</negativo>
	</Imperativo>
	<Gerúndio>
		<gerúndio>
			<p><i>ando-se</i></p>
			<p><i>ado</i></p>
		</gerúndio>
	</Gerúndio>
	<Particípio>
		<particípio>
			<p><i>ado</i></p>
		</particípio>
	</Particípio>
</template>

<template name="den:egrir">
	<Indicativo>
		<presente>
			<p><i>igro</i></p>
			<p><i>igres</i></p>
			<p><i>igre</i></p>
			<p><i>egrimos</i></p>
			<p><i>egris</i></p>
			<p><i>igrem</i></p>
		</presente>
		<pretérito-imperfeito>
			<p><i>egria</i></p>
			<p><i>egrias</i></p>
			<p><i>egria</i></p>
			<p><i>egríamos</i></p>
			<p><i>egríeis</i></p>
			<p><i>egriam</i></p>
		</pretérito-imperfeito>
		<pretérito-mais-que-perfeito>
			<p><i>egrira</i></p>
			<p><i>egriras</i></p>
			<p><i>egrira</i></p>
			<p><i>egríramos</i></p>
			<p><i>egríreis</i></p>
			<p><i>egriram</i></p>
		</pretérito-mais-que-perfeito>
		<pretérito-perfeito>
			<p><i>egri</i></p>
			<p><i>egriste</i></p>
			<p><i>egriu</i></p>
			<p><i>egrimos</i></p>
			<p><i>egristes</i></p>
			<p><i>egriram</i></p>
		</pretérito-perfeito>
		<futuro-do-presente>
			<p><i>egrirei</i></p>
			<p><i>egrirás</i></p>
			<p><i>egrirá</i></p>
			<p><i>egriremos</i></p>
			<p><i>egrireis</i></p>
			<p><i>egrirão</i></p>
		</futuro-do-presente>
		</Indicativo>
	<Condicional>
		<futuro-do-pretérito>
			<p><i>egriria</i></p>
			<p><i>egririas</i></p>
			<p><i>egriria</i></p>
			<p><i>egriríamos</i></p>
			<p><i>egriríeis</i></p>
			<p><i>egririam</i></p>
		</futuro-do-pretérito>
		</Condicional>
	<Subjuntivo>
		<presente>
			<p><i>igra</i></p>
			<p><i>igras</i></p>
			<p><i>igra</i></p>
			<p><i>igramos</i></p>
			<p><i>igrais</i></p>
			<p><i>igram</i></p>
		</presente>
		<pretérito-imperfeito>
			<p><i>egrisse</i></p>
			<p><i>egrisses</i></p>
			<p><i>egrisse</i></p>
			<p><i>egríssemos</i></p>
			<p><i>egrísseis</i></p>
			<p><i>egrissem</i></p>
		</pretérito-imperfeito>
		<futuro>
			<p><i>egrir</i></p>
			<p><i>egrires</i></p>
			<p><i>egrir</i></p>
			<p><i>egrirmos</i></p>
			<p><i>egrirdes</i></p>
			<p><i>egrirem</i></p>
		</futuro>
		</Subjuntivo>
	<Infinitivo>
		<infinitivo-pessoal-presente>
			<p><i>egrir</i></p>
			<p><i>egrires</i></p>
			<p><i>egrir</i></p>
			<p><i>egrirmos</i></p>
			<p><i>egrirdes</i></p>
			<p><i>egrirem</i></p>
		</infinitivo-pessoal-presente>
		<infinitivo>
			<p><i>egrir</i></p>
			<p><i>egrido</i></p>
		</infinitivo>
	</Infinitivo>
	<Imperativo>
		<afirmativo>
			<p><i>-</i></p>
			<p><i>igre</i></p>
			<p><i>igra</i></p>
			<p><i>igramos</i></p>
			<p><i>igri</i></p>
			<p><i>igram</i></p>
		</afirmativo>
		<negativo>
			<p><i>-</i></p>
			<p><i>igras</i></p>
			<p><i>igra</i></p>
			<p><i>igramos</i></p>
			<p><i>igrais</i></p>
			<p><i>igram</i></p>
		</negativo>
	</Imperativo>
	<Gerúndio>
		<gerúndio>
			<p><i>egrindo</i></p>
			<p><i>egrido</i></p>
		</gerúndio>
	</Gerúndio>
	<Particípio>
		<particípio>
			<p><i>egrido</i></p>
		</particípio>
	</Particípio>
</template>

<template name="den:egrir-se">
	<Indicativo>
		<presente>
			<p><i>igro-me</i></p>
			<p><i>igres-te</i></p>
			<p><i>igre-se</i></p>
			<p><i>egrimo-nos</i></p>
			<p><i>egris-vos</i></p>
			<p><i>igrem-se</i></p>
		</presente>
		<pretérito-imperfeito>
			<p><i>egria-me</i></p>
			<p><i>egrias-te</i></p>
			<p><i>egria-se</i></p>
			<p><i>egríamo-nos</i></p>
			<p><i>egríeis-vos</i></p>
			<p><i>egriam-se</i></p>
		</pretérito-imperfeito>
		<pretérito-mais-que-perfeito>
			<p><i>egrira-me</i></p>
			<p><i>egriras-te</i></p>
			<p><i>egrira-se</i></p>
			<p><i>egríramo-nos</i></p>
			<p><i>egríreis-vos</i></p>
			<p><i>egriram-se</i></p>
		</pretérito-mais-que-perfeito>
		<pretérito-perfeito>
			<p><i>egri-me</i></p>
			<p><i>egriste-te</i></p>
			<p><i>egriu-se</i></p>
			<p><i>egrimo-nos</i></p>
			<p><i>egristes-vos</i></p>
			<p><i>egriram-se</i></p>
		</pretérito-perfeito>
		<futuro-do-presente>
			<p><i>egrir-me-ei</i></p>
			<p><i>egrir-te-ás</i></p>
			<p><i>egrir-se-á</i></p>
			<p><i>egrir-nos-emos</i></p>
			<p><i>egrir-vos-eis</i></p>
			<p><i>egrir-se-ão</i></p>
		</futuro-do-presente>
		</Indicativo>
	<Condicional>
		<futuro-do-pretérito>
			<p><i>egrir-me-ia</i></p>
			<p><i>egrir-te-ias</i></p>
			<p><i>egrir-se-ia</i></p>
			<p><i>egrir-nos-íamos</i></p>
			<p><i>egrir-vos-íeis</i></p>
			<p><i>egrir-se-iam</i></p>
		</futuro-do-pretérito>
		</Condicional>
	<Subjuntivo>
		<presente>
			<p><i>igra-me</i></p>
			<p><i>igras-te</i></p>
			<p><i>igra-se</i></p>
			<p><i>igramo-nos</i></p>
			<p><i>igrais-vos</i></p>
			<p><i>igram-se</i></p>
		</presente>
		<pretérito-imperfeito>
			<p><i>egrisse-me</i></p>
			<p><i>egrisses-te</i></p>
			<p><i>egrisse-se</i></p>
			<p><i>egríssemo-nos</i></p>
			<p><i>egrísseis-vos</i></p>
			<p><i>egrissem-se</i></p>
		</pretérito-imperfeito>
		<futuro>
			<p><i>egrir-me</i></p>
			<p><i>egrires-te</i></p>
			<p><i>egrir-se</i></p>
			<p><i>egrirmo-nos</i></p>
			<p><i>egrirdes-vos</i></p>
			<p><i>egrirem-se</i></p>
		</futuro>
		</Subjuntivo>
	<Infinitivo>
		<infinitivo-pessoal-presente>
			<p><i>egrir-me</i></p>
			<p><i>egrires-te</i></p>
			<p><i>egrir-se</i></p>
			<p><i>egrirmo-nos</i></p>
			<p><i>egrirdes-vos</i></p>
			<p><i>egrirem-se</i></p>
		</infinitivo-pessoal-presente>
		<infinitivo>
			<p><i>egrir-se</i></p>
			<p><i>egrido</i></p>
		</infinitivo>
	</Infinitivo>
	<Imperativo>
		<afirmativo>
			<p><i>-</i></p>
			<p><i>igre-te</i></p>
			<p><i>igra-se</i></p>
			<p><i>igramo-nos</i></p>
			<p><i>igri-vos</i></p>
			<p><i>igram-se</i></p>
		</afirmativo>
		<negativo>
			<p><i>-</i></p>
			<p><i>igras</i></p>
			<p><i>igra</i></p>
			<p><i>igramos</i></p>
			<p><i>igrais</i></p>
			<p><i>igram</i></p>
		</negativo>
	</Imperativo>
	<Gerúndio>
		<gerúndio>
			<p><i>egrindo-se</i></p>
			<p><i>egrido</i></p>
		</gerúndio>
	</Gerúndio>
	<Particípio>
		<particípio>
			<p><i>egrido</i></p>
		</particípio>
	</Particípio>
</template>

<template name="descal:çar">
	<Indicativo>
		<presente>
			<p><i>ço</i></p>
			<p><i>ças</i></p>
			<p><i>ça</i></p>
			<p><i>çamos</i></p>
			<p><i>çais</i></p>
			<p><i>çam</i></p>
		</presente>
		<pretérito-imperfeito>
			<p><i>çava</i></p>
			<p><i>çavas</i></p>
			<p><i>çava</i></p>
			<p><i>çávamos</i></p>
			<p><i>çáveis</i></p>
			<p><i>çavam</i></p>
		</pretérito-imperfeito>
		<pretérito-mais-que-perfeito>
			<p><i>çara</i></p>
			<p><i>çaras</i></p>
			<p><i>çara</i></p>
			<p><i>çáramos</i></p>
			<p><i>çáreis</i></p>
			<p><i>çaram</i></p>
		</pretérito-mais-que-perfeito>
		<pretérito-perfeito>
			<p><i>cei</i></p>
			<p><i>çaste</i></p>
			<p><i>çou</i></p>
			<p><i/></p>
			<p><i>çastes</i></p>
			<p><i>çaram</i></p>
		</pretérito-perfeito>
		<futuro-do-presente>
			<p><i>çarei</i></p>
			<p><i>çarás</i></p>
			<p><i>çará</i></p>
			<p><i>çaremos</i></p>
			<p><i>çareis</i></p>
			<p><i>çarão</i></p>
		</futuro-do-presente>
		</Indicativo>
	<Condicional>
		<futuro-do-pretérito>
			<p><i>çaria</i></p>
			<p><i>çarias</i></p>
			<p><i>çaria</i></p>
			<p><i>çaríamos</i></p>
			<p><i>çaríeis</i></p>
			<p><i>çariam</i></p>
		</futuro-do-pretérito>
		</Condicional>
	<Subjuntivo>
		<presente>
			<p><i>ce</i></p>
			<p><i>ces</i></p>
			<p><i>ce</i></p>
			<p><i>cemos</i></p>
			<p><i>ceis</i></p>
			<p><i>cem</i></p>
		</presente>
		<pretérito-imperfeito>
			<p><i>çasse</i></p>
			<p><i>çasses</i></p>
			<p><i>çasse</i></p>
			<p><i>çássemos</i></p>
			<p><i>çásseis</i></p>
			<p><i>çassem</i></p>
		</pretérito-imperfeito>
		<futuro>
			<p><i>çar</i></p>
			<p><i>çares</i></p>
			<p><i>çar</i></p>
			<p><i>çarmos</i></p>
			<p><i>çardes</i></p>
			<p><i>çarem</i></p>
		</futuro>
		</Subjuntivo>
	<Infinitivo>
		<infinitivo-pessoal-presente>
			<p><i>çar</i></p>
			<p><i>çares</i></p>
			<p><i>çar</i></p>
			<p><i>çarmos</i></p>
			<p><i>çardes</i></p>
			<p><i>çarem</i></p>
		</infinitivo-pessoal-presente>
		<infinitivo>
			<p><i>çar</i></p>
			<p><i>çado</i></p>
		</infinitivo>
	</Infinitivo>
	<Imperativo>
		<afirmativo>
			<p><i>-</i></p>
			<p><i>ça</i></p>
			<p><i>ce</i></p>
			<p><i>cemos</i></p>
			<p><i>çai</i></p>
			<p><i>cem</i></p>
		</afirmativo>
		<negativo>
			<p><i>-</i></p>
			<p><i>ces</i></p>
			<p><i>ce</i></p>
			<p><i>cemos</i></p>
			<p><i>ceis</i></p>
			<p><i>cem</i></p>
		</negativo>
	</Imperativo>
	<Gerúndio>
		<gerúndio>
			<p><i>çando</i></p>
			<p><i>çado</i></p>
		</gerúndio>
	</Gerúndio>
	<Particípio>
		<particípio>
			<p><i>ço</i></p>
		</particípio>
	</Particípio>
</template>

<template name="descal:çar-se">
	<Indicativo>
		<presente>
			<p><i>ço-me</i></p>
			<p><i>ças-te</i></p>
			<p><i>ça-se</i></p>
			<p><i>çamo-nos</i></p>
			<p><i>çais-vos</i></p>
			<p><i>çam-se</i></p>
		</presente>
		<pretérito-imperfeito>
			<p><i>çava-me</i></p>
			<p><i>çavas-te</i></p>
			<p><i>çava-se</i></p>
			<p><i>çávamo-nos</i></p>
			<p><i>çáveis-vos</i></p>
			<p><i>çavam-se</i></p>
		</pretérito-imperfeito>
		<pretérito-mais-que-perfeito>
			<p><i>çara-me</i></p>
			<p><i>çaras-te</i></p>
			<p><i>çara-se</i></p>
			<p><i>çáramo-nos</i></p>
			<p><i>çáreis-vos</i></p>
			<p><i>çaram-se</i></p>
		</pretérito-mais-que-perfeito>
		<pretérito-perfeito>
			<p><i>cei-me</i></p>
			<p><i>çaste-te</i></p>
			<p><i>çou-se</i></p>
			<p><i>çamo-n</i></p>
			<p><i>çastes-vos</i></p>
			<p><i>çaram-se</i></p>
		</pretérito-perfeito>
		<futuro-do-presente>
			<p><i>çar-me-ei</i></p>
			<p><i>çar-te-ás</i></p>
			<p><i>çar-se-á</i></p>
			<p><i>çar-nos-emos</i></p>
			<p><i>çar-vos-eis</i></p>
			<p><i>çar-se-ão</i></p>
		</futuro-do-presente>
		</Indicativo>
	<Condicional>
		<futuro-do-pretérito>
			<p><i>çar-me-ia</i></p>
			<p><i>çar-te-ias</i></p>
			<p><i>çar-se-ia</i></p>
			<p><i>çar-nos-íamos</i></p>
			<p><i>çar-vos-íeis</i></p>
			<p><i>çar-se-iam</i></p>
		</futuro-do-pretérito>
		</Condicional>
	<Subjuntivo>
		<presente>
			<p><i>ce-me</i></p>
			<p><i>ces-te</i></p>
			<p><i>ce-se</i></p>
			<p><i>cemo-nos</i></p>
			<p><i>ceis-vos</i></p>
			<p><i>cem-se</i></p>
		</presente>
		<pretérito-imperfeito>
			<p><i>çasse-me</i></p>
			<p><i>çasses-te</i></p>
			<p><i>çasse-se</i></p>
			<p><i>çássemo-nos</i></p>
			<p><i>çásseis-vos</i></p>
			<p><i>çassem-se</i></p>
		</pretérito-imperfeito>
		<futuro>
			<p><i>çar-me</i></p>
			<p><i>çares-te</i></p>
			<p><i>çar-se</i></p>
			<p><i>çarmo-nos</i></p>
			<p><i>çardes-vos</i></p>
			<p><i>çarem-se</i></p>
		</futuro>
		</Subjuntivo>
	<Infinitivo>
		<infinitivo-pessoal-presente>
			<p><i>çar-me</i></p>
			<p><i>çares-te</i></p>
			<p><i>çar-se</i></p>
			<p><i>çarmo-nos</i></p>
			<p><i>çardes-vos</i></p>
			<p><i>çarem-se</i></p>
		</infinitivo-pessoal-presente>
		<infinitivo>
			<p><i>çar-se</i></p>
			<p><i>çado</i></p>
		</infinitivo>
	</Infinitivo>
	<Imperativo>
		<afirmativo>
			<p><i>-</i></p>
			<p><i>ça-te</i></p>
			<p><i>ce-se</i></p>
			<p><i>cemo-nos</i></p>
			<p><i>çai-vos</i></p>
			<p><i>cem-se</i></p>
		</afirmativo>
		<negativo>
			<p><i>-</i></p>
			<p><i>ces</i></p>
			<p><i>ce</i></p>
			<p><i>cemos</i></p>
			<p><i>ceis</i></p>
			<p><i>cem</i></p>
		</negativo>
	</Imperativo>
	<Gerúndio>
		<gerúndio>
			<p><i>çando-se</i></p>
			<p><i>çado</i></p>
		</gerúndio>
	</Gerúndio>
	<Particípio>
		<particípio>
			<p><i>ço</i></p>
		</particípio>
	</Particípio>
</template>

<template name="desc:obrir">
	<Indicativo>
		<presente>
			<p><i>ubro</i></p>
			<p><i>obres</i></p>
			<p><i>obre</i></p>
			<p><i>obrimos</i></p>
			<p><i>obris</i></p>
			<p><i>obrem</i></p>
		</presente>
		<pretérito-imperfeito>
			<p><i>obria</i></p>
			<p><i>obrias</i></p>
			<p><i>obria</i></p>
			<p><i>obríamos</i></p>
			<p><i>obríeis</i></p>
			<p><i>obriam</i></p>
		</pretérito-imperfeito>
		<pretérito-mais-que-perfeito>
			<p><i>obrira</i></p>
			<p><i>obriras</i></p>
			<p><i>obrira</i></p>
			<p><i>obríramos</i></p>
			<p><i>obríreis</i></p>
			<p><i>obriram</i></p>
		</pretérito-mais-que-perfeito>
		<pretérito-perfeito>
			<p><i>obri</i></p>
			<p><i>obriste</i></p>
			<p><i>obriu</i></p>
			<p><i>obrimos</i></p>
			<p><i>obristes</i></p>
			<p><i>obriram</i></p>
		</pretérito-perfeito>
		<futuro-do-presente>
			<p><i>obrirei</i></p>
			<p><i>obrirás</i></p>
			<p><i>obrirá</i></p>
			<p><i>obriremos</i></p>
			<p><i>obrireis</i></p>
			<p><i>obrirão</i></p>
		</futuro-do-presente>
		</Indicativo>
	<Condicional>
		<futuro-do-pretérito>
			<p><i>obriria</i></p>
			<p><i>obririas</i></p>
			<p><i>obriria</i></p>
			<p><i>obriríamos</i></p>
			<p><i>obriríeis</i></p>
			<p><i>obririam</i></p>
		</futuro-do-pretérito>
		</Condicional>
	<Subjuntivo>
		<presente>
			<p><i>ubra</i></p>
			<p><i>ubras</i></p>
			<p><i>ubra</i></p>
			<p><i>ubramos</i></p>
			<p><i>ubrais</i></p>
			<p><i>ubram</i></p>
		</presente>
		<pretérito-imperfeito>
			<p><i>obrisse</i></p>
			<p><i>obrisses</i></p>
			<p><i>obrisse</i></p>
			<p><i>obríssemos</i></p>
			<p><i>obrísseis</i></p>
			<p><i>obrissem</i></p>
		</pretérito-imperfeito>
		<futuro>
			<p><i>obrir</i></p>
			<p><i>obrires</i></p>
			<p><i>obrir</i></p>
			<p><i>obrirmos</i></p>
			<p><i>obrirdes</i></p>
			<p><i>obrirem</i></p>
		</futuro>
		</Subjuntivo>
	<Infinitivo>
		<infinitivo-pessoal-presente>
			<p><i>obrir</i></p>
			<p><i>obrires</i></p>
			<p><i>obrir</i></p>
			<p><i>obrirmos</i></p>
			<p><i>obrirdes</i></p>
			<p><i>obrirem</i></p>
		</infinitivo-pessoal-presente>
		<infinitivo>
			<p><i>obrir</i></p>
			<p><i>oberto</i></p>
		</infinitivo>
	</Infinitivo>
	<Imperativo>
		<afirmativo>
			<p><i>-</i></p>
			<p><i>obre</i></p>
			<p><i>ubra</i></p>
			<p><i>ubramos</i></p>
			<p><i>obri</i></p>
			<p><i>ubram</i></p>
		</afirmativo>
		<negativo>
			<p><i>-</i></p>
			<p><i>ubras</i></p>
			<p><i>ubra</i></p>
			<p><i>ubramos</i></p>
			<p><i>ubrais</i></p>
			<p><i>ubram</i></p>
		</negativo>
	</Imperativo>
	<Gerúndio>
		<gerúndio>
			<p><i>obrindo</i></p>
			<p><i>oberto</i></p>
		</gerúndio>
	</Gerúndio>
	<Particípio>
		<particípio>
			<p><i>oberto</i></p>
		</particípio>
	</Particípio>
</template>

<template name="desc:obrir-se">
	<Indicativo>
		<presente>
			<p><i>ubro-me</i></p>
			<p><i>obres-te</i></p>
			<p><i>obre-se</i></p>
			<p><i>obrimo-nos</i></p>
			<p><i>obris-vos</i></p>
			<p><i>obrem-se</i></p>
		</presente>
		<pretérito-imperfeito>
			<p><i>obria-me</i></p>
			<p><i>obrias-te</i></p>
			<p><i>obria-se</i></p>
			<p><i>obríamo-nos</i></p>
			<p><i>obríeis-vos</i></p>
			<p><i>obriam-se</i></p>
		</pretérito-imperfeito>
		<pretérito-mais-que-perfeito>
			<p><i>obrira-me</i></p>
			<p><i>obriras-te</i></p>
			<p><i>obrira-se</i></p>
			<p><i>obríramo-nos</i></p>
			<p><i>obríreis-vos</i></p>
			<p><i>obriram-se</i></p>
		</pretérito-mais-que-perfeito>
		<pretérito-perfeito>
			<p><i>obri-me</i></p>
			<p><i>obriste-te</i></p>
			<p><i>obriu-se</i></p>
			<p><i>obrimo-nos</i></p>
			<p><i>obristes-vos</i></p>
			<p><i>obriram-se</i></p>
		</pretérito-perfeito>
		<futuro-do-presente>
			<p><i>obrir-me-ei</i></p>
			<p><i>obrir-te-ás</i></p>
			<p><i>obrir-se-á</i></p>
			<p><i>obrir-nos-emos</i></p>
			<p><i>obrir-vos-eis</i></p>
			<p><i>obrir-se-ão</i></p>
		</futuro-do-presente>
		</Indicativo>
	<Condicional>
		<futuro-do-pretérito>
			<p><i>obrir-me-ia</i></p>
			<p><i>obrir-te-ias</i></p>
			<p><i>obrir-se-ia</i></p>
			<p><i>obrir-nos-íamos</i></p>
			<p><i>obrir-vos-íeis</i></p>
			<p><i>obrir-se-iam</i></p>
		</futuro-do-pretérito>
		</Condicional>
	<Subjuntivo>
		<presente>
			<p><i>ubra-me</i></p>
			<p><i>ubras-te</i></p>
			<p><i>ubra-se</i></p>
			<p><i>ubramo-nos</i></p>
			<p><i>ubrais-vos</i></p>
			<p><i>ubram-se</i></p>
		</presente>
		<pretérito-imperfeito>
			<p><i>obrisse-me</i></p>
			<p><i>obrisses-te</i></p>
			<p><i>obrisse-se</i></p>
			<p><i>obríssemo-nos</i></p>
			<p><i>obrísseis-vos</i></p>
			<p><i>obrissem-se</i></p>
		</pretérito-imperfeito>
		<futuro>
			<p><i>obrir-me</i></p>
			<p><i>obrires-te</i></p>
			<p><i>obrir-se</i></p>
			<p><i>obrirmo-nos</i></p>
			<p><i>obrirdes-vos</i></p>
			<p><i>obrirem-se</i></p>
		</futuro>
		</Subjuntivo>
	<Infinitivo>
		<infinitivo-pessoal-presente>
			<p><i>obrir-me</i></p>
			<p><i>obrires-te</i></p>
			<p><i>obrir-se</i></p>
			<p><i>obrirmo-nos</i></p>
			<p><i>obrirdes-vos</i></p>
			<p><i>obrirem-se</i></p>
		</infinitivo-pessoal-presente>
		<infinitivo>
			<p><i>obrir-se</i></p>
			<p><i>oberto</i></p>
		</infinitivo>
	</Infinitivo>
	<Imperativo>
		<afirmativo>
			<p><i>-</i></p>
			<p><i>obre-te</i></p>
			<p><i>ubra-se</i></p>
			<p><i>ubramo-nos</i></p>
			<p><i>obri-vos</i></p>
			<p><i>ubram-se</i></p>
		</afirmativo>
		<negativo>
			<p><i>-</i></p>
			<p><i>ubras</i></p>
			<p><i>ubra</i></p>
			<p><i>ubramos</i></p>
			<p><i>ubrais</i></p>
			<p><i>ubram</i></p>
		</negativo>
	</Imperativo>
	<Gerúndio>
		<gerúndio>
			<p><i>obrindo-se</i></p>
			<p><i>oberto</i></p>
		</gerúndio>
	</Gerúndio>
	<Particípio>
		<particípio>
			<p><i>oberto</i></p>
		</particípio>
	</Particípio>
</template>

<template name="desemba:ular">
	<Indicativo>
		<presente>
			<p><i>úlo</i></p>
			<p><i>úlas</i></p>
			<p><i>úla</i></p>
			<p><i>ulamos</i></p>
			<p><i>ulais</i></p>
			<p><i>úlam</i></p>
		</presente>
		<pretérito-imperfeito>
			<p><i>ulava</i></p>
			<p><i>ulavas</i></p>
			<p><i>ulava</i></p>
			<p><i>ulávamos</i></p>
			<p><i>uláveis</i></p>
			<p><i>ulavam</i></p>
		</pretérito-imperfeito>
		<pretérito-mais-que-perfeito>
			<p><i>ulara</i></p>
			<p><i>ularas</i></p>
			<p><i>ulara</i></p>
			<p><i>uláramos</i></p>
			<p><i>uláreis</i></p>
			<p><i>ularam</i></p>
		</pretérito-mais-que-perfeito>
		<pretérito-perfeito>
			<p><i>ulei</i></p>
			<p><i>ulaste</i></p>
			<p><i>ulou</i></p>
			<p><i/></p>
			<p><i>ulastes</i></p>
			<p><i>ularam</i></p>
		</pretérito-perfeito>
		<futuro-do-presente>
			<p><i>ularei</i></p>
			<p><i>ularás</i></p>
			<p><i>ulará</i></p>
			<p><i>ularemos</i></p>
			<p><i>ulareis</i></p>
			<p><i>ularão</i></p>
		</futuro-do-presente>
		</Indicativo>
	<Condicional>
		<futuro-do-pretérito>
			<p><i>ularia</i></p>
			<p><i>ularias</i></p>
			<p><i>ularia</i></p>
			<p><i>ularíamos</i></p>
			<p><i>ularíeis</i></p>
			<p><i>ulariam</i></p>
		</futuro-do-pretérito>
		</Condicional>
	<Subjuntivo>
		<presente>
			<p><i>úle</i></p>
			<p><i>úles</i></p>
			<p><i>úle</i></p>
			<p><i>ulemos</i></p>
			<p><i>uleis</i></p>
			<p><i>úlem</i></p>
		</presente>
		<pretérito-imperfeito>
			<p><i>ulasse</i></p>
			<p><i>ulasses</i></p>
			<p><i>ulasse</i></p>
			<p><i>ulássemos</i></p>
			<p><i>ulásseis</i></p>
			<p><i>ulassem</i></p>
		</pretérito-imperfeito>
		<futuro>
			<p><i>ular</i></p>
			<p><i>ulares</i></p>
			<p><i>ular</i></p>
			<p><i>ularmos</i></p>
			<p><i>ulardes</i></p>
			<p><i>ularem</i></p>
		</futuro>
		</Subjuntivo>
	<Infinitivo>
		<infinitivo-pessoal-presente>
			<p><i>ular</i></p>
			<p><i>ulares</i></p>
			<p><i>ular</i></p>
			<p><i>ularmos</i></p>
			<p><i>ulardes</i></p>
			<p><i>ularem</i></p>
		</infinitivo-pessoal-presente>
		<infinitivo>
			<p><i>ular</i></p>
			<p><i>ulado</i></p>
		</infinitivo>
	</Infinitivo>
	<Imperativo>
		<afirmativo>
			<p><i>-</i></p>
			<p><i>úla</i></p>
			<p><i>úle</i></p>
			<p><i>ulemos</i></p>
			<p><i>ulai</i></p>
			<p><i>úlem</i></p>
		</afirmativo>
		<negativo>
			<p><i>-</i></p>
			<p><i>úles</i></p>
			<p><i>úle</i></p>
			<p><i>ulemos</i></p>
			<p><i>uleis</i></p>
			<p><i>úlem</i></p>
		</negativo>
	</Imperativo>
	<Gerúndio>
		<gerúndio>
			<p><i>ulando</i></p>
			<p><i>ulado</i></p>
		</gerúndio>
	</Gerúndio>
	<Particípio>
		<particípio>
			<p><i>ulado</i></p>
		</particípio>
	</Particípio>
</template>

<template name="deseng:olir">
	<Indicativo>
		<presente>
			<p><i>ulo</i></p>
			<p><i>oles</i></p>
			<p><i>ole</i></p>
			<p><i>olimos</i></p>
			<p><i>olis</i></p>
			<p><i>olem</i></p>
		</presente>
		<pretérito-imperfeito>
			<p><i>olia</i></p>
			<p><i>olias</i></p>
			<p><i>olia</i></p>
			<p><i>olíamos</i></p>
			<p><i>olíeis</i></p>
			<p><i>oliam</i></p>
		</pretérito-imperfeito>
		<pretérito-mais-que-perfeito>
			<p><i>olira</i></p>
			<p><i>oliras</i></p>
			<p><i>olira</i></p>
			<p><i>olíramos</i></p>
			<p><i>olíreis</i></p>
			<p><i>oliram</i></p>
		</pretérito-mais-que-perfeito>
		<pretérito-perfeito>
			<p><i>oli</i></p>
			<p><i>oliste</i></p>
			<p><i>oliu</i></p>
			<p><i>olimos</i></p>
			<p><i>olistes</i></p>
			<p><i>oliram</i></p>
		</pretérito-perfeito>
		<futuro-do-presente>
			<p><i>olirei</i></p>
			<p><i>olirás</i></p>
			<p><i>olirá</i></p>
			<p><i>oliremos</i></p>
			<p><i>olireis</i></p>
			<p><i>olirão</i></p>
		</futuro-do-presente>
		</Indicativo>
	<Condicional>
		<futuro-do-pretérito>
			<p><i>oliria</i></p>
			<p><i>olirias</i></p>
			<p><i>oliria</i></p>
			<p><i>oliríamos</i></p>
			<p><i>oliríeis</i></p>
			<p><i>oliriam</i></p>
		</futuro-do-pretérito>
		</Condicional>
	<Subjuntivo>
		<presente>
			<p><i>ula</i></p>
			<p><i>ulas</i></p>
			<p><i>ula</i></p>
			<p><i>ulamos</i></p>
			<p><i>ulais</i></p>
			<p><i>ulam</i></p>
		</presente>
		<pretérito-imperfeito>
			<p><i>olisse</i></p>
			<p><i>olisses</i></p>
			<p><i>olisse</i></p>
			<p><i>olíssemos</i></p>
			<p><i>olísseis</i></p>
			<p><i>olissem</i></p>
		</pretérito-imperfeito>
		<futuro>
			<p><i>olir</i></p>
			<p><i>olires</i></p>
			<p><i>olir</i></p>
			<p><i>olirmos</i></p>
			<p><i>olirdes</i></p>
			<p><i>olirem</i></p>
		</futuro>
		</Subjuntivo>
	<Infinitivo>
		<infinitivo-pessoal-presente>
			<p><i>olir</i></p>
			<p><i>olires</i></p>
			<p><i>olir</i></p>
			<p><i>olirmos</i></p>
			<p><i>olirdes</i></p>
			<p><i>olirem</i></p>
		</infinitivo-pessoal-presente>
		<infinitivo>
			<p><i>olir</i></p>
			<p><i>olido</i></p>
		</infinitivo>
	</Infinitivo>
	<Imperativo>
		<afirmativo>
			<p><i>-</i></p>
			<p><i>ole</i></p>
			<p><i>ula</i></p>
			<p><i>ulamos</i></p>
			<p><i>oli</i></p>
			<p><i>ulam</i></p>
		</afirmativo>
		<negativo>
			<p><i>-</i></p>
			<p><i>ulas</i></p>
			<p><i>ula</i></p>
			<p><i>ulamos</i></p>
			<p><i>ulais</i></p>
			<p><i>ulam</i></p>
		</negativo>
	</Imperativo>
	<Gerúndio>
		<gerúndio>
			<p><i>olindo</i></p>
			<p><i>olido</i></p>
		</gerúndio>
	</Gerúndio>
	<Particípio>
		<particípio>
			<p><i>olido</i></p>
		</particípio>
	</Particípio>
</template>

<template name="desenra:izar-se">
	<Indicativo>
		<presente>
			<p><i>ízo-me</i></p>
			<p><i>ízas-te</i></p>
			<p><i>íza-se</i></p>
			<p><i>izamo-nos</i></p>
			<p><i>izais-vos</i></p>
			<p><i>ízam-se</i></p>
		</presente>
		<pretérito-imperfeito>
			<p><i>izava-me</i></p>
			<p><i>izavas-te</i></p>
			<p><i>izava-se</i></p>
			<p><i>izávamo-nos</i></p>
			<p><i>izáveis-vos</i></p>
			<p><i>izavam-se</i></p>
		</pretérito-imperfeito>
		<pretérito-mais-que-perfeito>
			<p><i>izara-me</i></p>
			<p><i>izaras-te</i></p>
			<p><i>izara-se</i></p>
			<p><i>izáramo-nos</i></p>
			<p><i>izáreis-vos</i></p>
			<p><i>izaram-se</i></p>
		</pretérito-mais-que-perfeito>
		<pretérito-perfeito>
			<p><i>izei-me</i></p>
			<p><i>izaste-te</i></p>
			<p><i>izou-se</i></p>
			<p><i/></p>
			<p><i>izastes-vos</i></p>
			<p><i>izaram-se</i></p>
		</pretérito-perfeito>
		<futuro-do-presente>
			<p><i>izar-me-ei</i></p>
			<p><i>izar-te-ás</i></p>
			<p><i>izar-se-á</i></p>
			<p><i>izar-nos-emos</i></p>
			<p><i>izar-vos-eis</i></p>
			<p><i>izar-se-ão</i></p>
		</futuro-do-presente>
		</Indicativo>
	<Condicional>
		<futuro-do-pretérito>
			<p><i>izar-me-ia</i></p>
			<p><i>izar-te-ias</i></p>
			<p><i>izar-se-ia</i></p>
			<p><i>izar-nos-íamos</i></p>
			<p><i>izar-vos-íeis</i></p>
			<p><i>izar-se-iam</i></p>
		</futuro-do-pretérito>
		</Condicional>
	<Subjuntivo>
		<presente>
			<p><i>íze-me</i></p>
			<p><i>ízes-te</i></p>
			<p><i>íze-se</i></p>
			<p><i>izemo-nos</i></p>
			<p><i>izeis-vos</i></p>
			<p><i>ízem-se</i></p>
		</presente>
		<pretérito-imperfeito>
			<p><i>izasse-me</i></p>
			<p><i>izasses-te</i></p>
			<p><i>izasse-se</i></p>
			<p><i>izássemo-nos</i></p>
			<p><i>izásseis-vos</i></p>
			<p><i>izassem-se</i></p>
		</pretérito-imperfeito>
		<futuro>
			<p><i>izar-me</i></p>
			<p><i>izares-te</i></p>
			<p><i>izar-se</i></p>
			<p><i>izarmo-nos</i></p>
			<p><i>izardes-vos</i></p>
			<p><i>izarem-se</i></p>
		</futuro>
		</Subjuntivo>
	<Infinitivo>
		<infinitivo-pessoal-presente>
			<p><i>izar-me</i></p>
			<p><i>izares-te</i></p>
			<p><i>izar-se</i></p>
			<p><i>izarmo-nos</i></p>
			<p><i>izardes-vos</i></p>
			<p><i>izarem-se</i></p>
		</infinitivo-pessoal-presente>
		<infinitivo>
			<p><i>izar-se</i></p>
			<p><i>izado</i></p>
		</infinitivo>
	</Infinitivo>
	<Imperativo>
		<afirmativo>
			<p><i>-</i></p>
			<p><i>íza-te</i></p>
			<p><i>íze-se</i></p>
			<p><i>izemo-nos</i></p>
			<p><i>izai-vos</i></p>
			<p><i>ízem-se</i></p>
		</afirmativo>
		<negativo>
			<p><i>-</i></p>
			<p><i>ízes</i></p>
			<p><i>íze</i></p>
			<p><i>izemos</i></p>
			<p><i>izeis</i></p>
			<p><i>ízem</i></p>
		</negativo>
	</Imperativo>
	<Gerúndio>
		<gerúndio>
			<p><i>izando-se</i></p>
			<p><i>izado</i></p>
		</gerúndio>
	</Gerúndio>
	<Particípio>
		<particípio>
			<p><i>izado</i></p>
		</particípio>
	</Particípio>
</template>

<template name="desent:upir-se">
	<Indicativo>
		<presente>
			<p><i>upo-me</i></p>
			<p><i>upes-te</i></p>
			<p><i>upe-se</i></p>
			<p><i>upimo-nos</i></p>
			<p><i>upis-vos</i></p>
			<p><i>upem-se</i></p>
		</presente>
		<pretérito-imperfeito>
			<p><i>upia-me</i></p>
			<p><i>upias-te</i></p>
			<p><i>upia-se</i></p>
			<p><i>upíamo-nos</i></p>
			<p><i>upíeis-vos</i></p>
			<p><i>upiam-se</i></p>
		</pretérito-imperfeito>
		<pretérito-mais-que-perfeito>
			<p><i>upira-me</i></p>
			<p><i>upiras-te</i></p>
			<p><i>upira-se</i></p>
			<p><i>upíramo-nos</i></p>
			<p><i>upíreis-vos</i></p>
			<p><i>upiram-se</i></p>
		</pretérito-mais-que-perfeito>
		<pretérito-perfeito>
			<p><i>upi-me</i></p>
			<p><i>upiste-te</i></p>
			<p><i>upiu-se</i></p>
			<p><i>upimo-nos</i></p>
			<p><i>upistes-vos</i></p>
			<p><i>upiram-se</i></p>
		</pretérito-perfeito>
		<futuro-do-presente>
			<p><i>upir-me-ei</i></p>
			<p><i>upir-te-ás</i></p>
			<p><i>upir-se-á</i></p>
			<p><i>upir-nos-emos</i></p>
			<p><i>upir-vos-eis</i></p>
			<p><i>upir-se-ão</i></p>
		</futuro-do-presente>
		</Indicativo>
	<Condicional>
		<futuro-do-pretérito>
			<p><i>upir-me-ia</i></p>
			<p><i>upir-te-ias</i></p>
			<p><i>upir-se-ia</i></p>
			<p><i>upir-nos-íamos</i></p>
			<p><i>upir-vos-íeis</i></p>
			<p><i>upir-se-iam</i></p>
		</futuro-do-pretérito>
		</Condicional>
	<Subjuntivo>
		<presente>
			<p><i>upa-me</i></p>
			<p><i>upas-te</i></p>
			<p><i>upa-se</i></p>
			<p><i>upamo-nos</i></p>
			<p><i>upais-vos</i></p>
			<p><i>upam-se</i></p>
		</presente>
		<pretérito-imperfeito>
			<p><i>upisse-me</i></p>
			<p><i>upisses-te</i></p>
			<p><i>upisse-se</i></p>
			<p><i>upíssemo-nos</i></p>
			<p><i>upísseis-vos</i></p>
			<p><i>upissem-se</i></p>
		</pretérito-imperfeito>
		<futuro>
			<p><i>upir-me</i></p>
			<p><i>upires-te</i></p>
			<p><i>upir-se</i></p>
			<p><i>upirmo-nos</i></p>
			<p><i>upirdes-vos</i></p>
			<p><i>upirem-se</i></p>
		</futuro>
		</Subjuntivo>
	<Infinitivo>
		<infinitivo-pessoal-presente>
			<p><i>upir-me</i></p>
			<p><i>upires-te</i></p>
			<p><i>upir-se</i></p>
			<p><i>upirmo-nos</i></p>
			<p><i>upirdes-vos</i></p>
			<p><i>upirem-se</i></p>
		</infinitivo-pessoal-presente>
		<infinitivo>
			<p><i>upir-se</i></p>
			<p><i>upido</i></p>
		</infinitivo>
	</Infinitivo>
	<Imperativo>
		<afirmativo>
			<p><i>-</i></p>
			<p><i>upe-te</i></p>
			<p><i>upa-se</i></p>
			<p><i>upamo-nos</i></p>
			<p><i>upi-vos</i></p>
			<p><i>upam-se</i></p>
		</afirmativo>
		<negativo>
			<p><i>-</i></p>
			<p><i>upas</i></p>
			<p><i>upa</i></p>
			<p><i>upamos</i></p>
			<p><i>upais</i></p>
			<p><i>upam</i></p>
		</negativo>
	</Imperativo>
	<Gerúndio>
		<gerúndio>
			<p><i>upindo-se</i></p>
			<p><i>upido</i></p>
		</gerúndio>
	</Gerúndio>
	<Particípio>
		<particípio>
			<p><i>upido</i></p>
		</particípio>
	</Particípio>
</template>

<template name="desenvol:ver">
	<Indicativo>
		<presente>
			<p><i>vo</i></p>
			<p><i>ves</i></p>
			<p><i>ve</i></p>
			<p><i>vemos</i></p>
			<p><i>veis</i></p>
			<p><i>vem</i></p>
		</presente>
		<pretérito-imperfeito>
			<p><i>via</i></p>
			<p><i>vias</i></p>
			<p><i>via</i></p>
			<p><i>víamos</i></p>
			<p><i>víeis</i></p>
			<p><i>viam</i></p>
		</pretérito-imperfeito>
		<pretérito-mais-que-perfeito>
			<p><i>vera</i></p>
			<p><i>veras</i></p>
			<p><i>vera</i></p>
			<p><i>vêramos</i></p>
			<p><i>vêreis</i></p>
			<p><i>veram</i></p>
		</pretérito-mais-que-perfeito>
		<pretérito-perfeito>
			<p><i>vi</i></p>
			<p><i>veste</i></p>
			<p><i>veu</i></p>
			<p><i>vemos</i></p>
			<p><i>vestes</i></p>
			<p><i>veram</i></p>
		</pretérito-perfeito>
		<futuro-do-presente>
			<p><i>verei</i></p>
			<p><i>verás</i></p>
			<p><i>verá</i></p>
			<p><i>veremos</i></p>
			<p><i>vereis</i></p>
			<p><i>verão</i></p>
		</futuro-do-presente>
		</Indicativo>
	<Condicional>
		<futuro-do-pretérito>
			<p><i>veria</i></p>
			<p><i>verias</i></p>
			<p><i>veria</i></p>
			<p><i>veríamos</i></p>
			<p><i>veríeis</i></p>
			<p><i>veriam</i></p>
		</futuro-do-pretérito>
		</Condicional>
	<Subjuntivo>
		<presente>
			<p><i>va</i></p>
			<p><i>vas</i></p>
			<p><i>va</i></p>
			<p><i>vamos</i></p>
			<p><i>vais</i></p>
			<p><i>vam</i></p>
		</presente>
		<pretérito-imperfeito>
			<p><i>vesse</i></p>
			<p><i>vesses</i></p>
			<p><i>vesse</i></p>
			<p><i>vêssemos</i></p>
			<p><i>vêsseis</i></p>
			<p><i>vessem</i></p>
		</pretérito-imperfeito>
		<futuro>
			<p><i>ver</i></p>
			<p><i>veres</i></p>
			<p><i>ver</i></p>
			<p><i>vermos</i></p>
			<p><i>verdes</i></p>
			<p><i>verem</i></p>
		</futuro>
		</Subjuntivo>
	<Infinitivo>
		<infinitivo-pessoal-presente>
			<p><i>ver</i></p>
			<p><i>veres</i></p>
			<p><i>ver</i></p>
			<p><i>vermos</i></p>
			<p><i>verdes</i></p>
			<p><i>verem</i></p>
		</infinitivo-pessoal-presente>
		<infinitivo>
			<p><i>ver</i></p>
			<p><i>vido</i></p>
		</infinitivo>
	</Infinitivo>
	<Imperativo>
		<afirmativo>
			<p><i>-</i></p>
			<p><i>ve</i></p>
			<p><i>va</i></p>
			<p><i>vamos</i></p>
			<p><i>vei</i></p>
			<p><i>vam</i></p>
		</afirmativo>
		<negativo>
			<p><i>-</i></p>
			<p><i>vas</i></p>
			<p><i>va</i></p>
			<p><i>vamos</i></p>
			<p><i>vais</i></p>
			<p><i>vam</i></p>
		</negativo>
	</Imperativo>
	<Gerúndio>
		<gerúndio>
			<p><i>vendo</i></p>
			<p><i>vido</i></p>
		</gerúndio>
	</Gerúndio>
	<Particípio>
		<particípio>
			<p><i>to</i></p>
		</particípio>
	</Particípio>
</template>

<template name="desenvol:ver-se">
	<Indicativo>
		<presente>
			<p><i>vo-me</i></p>
			<p><i>ves-te</i></p>
			<p><i>ve-se</i></p>
			<p><i>vemo-nos</i></p>
			<p><i>veis-vos</i></p>
			<p><i>vem-se</i></p>
		</presente>
		<pretérito-imperfeito>
			<p><i>via-me</i></p>
			<p><i>vias-te</i></p>
			<p><i>via-se</i></p>
			<p><i>víamo-nos</i></p>
			<p><i>víeis-vos</i></p>
			<p><i>viam-se</i></p>
		</pretérito-imperfeito>
		<pretérito-mais-que-perfeito>
			<p><i>vera-me</i></p>
			<p><i>veras-te</i></p>
			<p><i>vera-se</i></p>
			<p><i>vêramo-nos</i></p>
			<p><i>vêreis-vos</i></p>
			<p><i>veram-se</i></p>
		</pretérito-mais-que-perfeito>
		<pretérito-perfeito>
			<p><i>vi-me</i></p>
			<p><i>veste-te</i></p>
			<p><i>veu-se</i></p>
			<p><i>vemo-nos</i></p>
			<p><i>vestes-vos</i></p>
			<p><i>veram-se</i></p>
		</pretérito-perfeito>
		<futuro-do-presente>
			<p><i>ver-me-ei</i></p>
			<p><i>ver-te-ás</i></p>
			<p><i>ver-se-á</i></p>
			<p><i>ver-nos-emos</i></p>
			<p><i>ver-vos-eis</i></p>
			<p><i>ver-se-ão</i></p>
		</futuro-do-presente>
		</Indicativo>
	<Condicional>
		<futuro-do-pretérito>
			<p><i>ver-me-ia</i></p>
			<p><i>ver-te-ias</i></p>
			<p><i>ver-se-ia</i></p>
			<p><i>ver-nos-íamos</i></p>
			<p><i>ver-vos-íeis</i></p>
			<p><i>ver-se-iam</i></p>
		</futuro-do-pretérito>
		</Condicional>
	<Subjuntivo>
		<presente>
			<p><i>va-me</i></p>
			<p><i>vas-te</i></p>
			<p><i>va-se</i></p>
			<p><i>vamo-nos</i></p>
			<p><i>vais-vos</i></p>
			<p><i>vam-se</i></p>
		</presente>
		<pretérito-imperfeito>
			<p><i>vesse-me</i></p>
			<p><i>vesses-te</i></p>
			<p><i>vesse-se</i></p>
			<p><i>vêssemo-nos</i></p>
			<p><i>vêsseis-vos</i></p>
			<p><i>vessem-se</i></p>
		</pretérito-imperfeito>
		<futuro>
			<p><i>ver-me</i></p>
			<p><i>veres-te</i></p>
			<p><i>ver-se</i></p>
			<p><i>vermo-nos</i></p>
			<p><i>verdes-vos</i></p>
			<p><i>verem-se</i></p>
		</futuro>
		</Subjuntivo>
	<Infinitivo>
		<infinitivo-pessoal-presente>
			<p><i>ver-me</i></p>
			<p><i>veres-te</i></p>
			<p><i>ver-se</i></p>
			<p><i>vermo-nos</i></p>
			<p><i>verdes-vos</i></p>
			<p><i>verem-se</i></p>
		</infinitivo-pessoal-presente>
		<infinitivo>
			<p><i>ver-se</i></p>
			<p><i>vido</i></p>
		</infinitivo>
	</Infinitivo>
	<Imperativo>
		<afirmativo>
			<p><i>-</i></p>
			<p><i>ve-te</i></p>
			<p><i>va-se</i></p>
			<p><i>vamo-nos</i></p>
			<p><i>vei-vos</i></p>
			<p><i>vam-se</i></p>
		</afirmativo>
		<negativo>
			<p><i>-</i></p>
			<p><i>vas</i></p>
			<p><i>va</i></p>
			<p><i>vamos</i></p>
			<p><i>vais</i></p>
			<p><i>vam</i></p>
		</negativo>
	</Imperativo>
	<Gerúndio>
		<gerúndio>
			<p><i>vendo-se</i></p>
			<p><i>vido</i></p>
		</gerúndio>
	</Gerúndio>
	<Particípio>
		<particípio>
			<p><i>to</i></p>
		</particípio>
	</Particípio>
</template>

<template name="desinv:estir">
	<Indicativo>
		<presente>
			<p><i>isto</i></p>
			<p><i>estes</i></p>
			<p><i>este</i></p>
			<p><i>estimos</i></p>
			<p><i>estis</i></p>
			<p><i>estem</i></p>
		</presente>
		<pretérito-imperfeito>
			<p><i>estia</i></p>
			<p><i>estias</i></p>
			<p><i>estia</i></p>
			<p><i>estíamos</i></p>
			<p><i>estíeis</i></p>
			<p><i>estiam</i></p>
		</pretérito-imperfeito>
		<pretérito-mais-que-perfeito>
			<p><i>estira</i></p>
			<p><i>estiras</i></p>
			<p><i>estira</i></p>
			<p><i>estíramos</i></p>
			<p><i>estíreis</i></p>
			<p><i>estiram</i></p>
		</pretérito-mais-que-perfeito>
		<pretérito-perfeito>
			<p><i>esti</i></p>
			<p><i>estiste</i></p>
			<p><i>estiu</i></p>
			<p><i>estimos</i></p>
			<p><i>estistes</i></p>
			<p><i>estiram</i></p>
		</pretérito-perfeito>
		<futuro-do-presente>
			<p><i>estirei</i></p>
			<p><i>estirás</i></p>
			<p><i>estirá</i></p>
			<p><i>estiremos</i></p>
			<p><i>estireis</i></p>
			<p><i>estirão</i></p>
		</futuro-do-presente>
		</Indicativo>
	<Condicional>
		<futuro-do-pretérito>
			<p><i>estiria</i></p>
			<p><i>estirias</i></p>
			<p><i>estiria</i></p>
			<p><i>estiríamos</i></p>
			<p><i>estiríeis</i></p>
			<p><i>estiriam</i></p>
		</futuro-do-pretérito>
		</Condicional>
	<Subjuntivo>
		<presente>
			<p><i>ista</i></p>
			<p><i>istas</i></p>
			<p><i>ista</i></p>
			<p><i>istamos</i></p>
			<p><i>istais</i></p>
			<p><i>istam</i></p>
		</presente>
		<pretérito-imperfeito>
			<p><i>estisse</i></p>
			<p><i>estisses</i></p>
			<p><i>estisse</i></p>
			<p><i>estíssemos</i></p>
			<p><i>estísseis</i></p>
			<p><i>estissem</i></p>
		</pretérito-imperfeito>
		<futuro>
			<p><i>estir</i></p>
			<p><i>estires</i></p>
			<p><i>estir</i></p>
			<p><i>estirmos</i></p>
			<p><i>estirdes</i></p>
			<p><i>estirem</i></p>
		</futuro>
		</Subjuntivo>
	<Infinitivo>
		<infinitivo-pessoal-presente>
			<p><i>estir</i></p>
			<p><i>estires</i></p>
			<p><i>estir</i></p>
			<p><i>estirmos</i></p>
			<p><i>estirdes</i></p>
			<p><i>estirem</i></p>
		</infinitivo-pessoal-presente>
		<infinitivo>
			<p><i>estir</i></p>
			<p><i>estido</i></p>
		</infinitivo>
	</Infinitivo>
	<Imperativo>
		<afirmativo>
			<p><i>-</i></p>
			<p><i>este</i></p>
			<p><i>ista</i></p>
			<p><i>istamos</i></p>
			<p><i>esti</i></p>
			<p><i>istam</i></p>
		</afirmativo>
		<negativo>
			<p><i>-</i></p>
			<p><i>istas</i></p>
			<p><i>ista</i></p>
			<p><i>istamos</i></p>
			<p><i>istais</i></p>
			<p><i>istam</i></p>
		</negativo>
	</Imperativo>
	<Gerúndio>
		<gerúndio>
			<p><i>estindo</i></p>
			<p><i>estido</i></p>
		</gerúndio>
	</Gerúndio>
	<Particípio>
		<particípio>
			<p><i>estido</i></p>
		</particípio>
	</Particípio>
</template>

<template name="desme:dir-se">
	<Indicativo>
		<presente>
			<p><i>ço-me</i></p>
			<p><i>des-te</i></p>
			<p><i>de-se</i></p>
			<p><i>dimo-nos</i></p>
			<p><i>dis-vos</i></p>
			<p><i>dem-se</i></p>
		</presente>
		<pretérito-imperfeito>
			<p><i>dia-me</i></p>
			<p><i>dias-te</i></p>
			<p><i>dia-se</i></p>
			<p><i>díamo-nos</i></p>
			<p><i>díeis-vos</i></p>
			<p><i>diam-se</i></p>
		</pretérito-imperfeito>
		<pretérito-mais-que-perfeito>
			<p><i>dira-me</i></p>
			<p><i>diras-te</i></p>
			<p><i>dira-se</i></p>
			<p><i>díramo-nos</i></p>
			<p><i>díreis-vos</i></p>
			<p><i>diram-se</i></p>
		</pretérito-mais-que-perfeito>
		<pretérito-perfeito>
			<p><i>di-me</i></p>
			<p><i>diste-te</i></p>
			<p><i>diu-se</i></p>
			<p><i>dimo-nos</i></p>
			<p><i>distes-vos</i></p>
			<p><i>diram-se</i></p>
		</pretérito-perfeito>
		<futuro-do-presente>
			<p><i>dir-me-ei</i></p>
			<p><i>dir-te-ás</i></p>
			<p><i>dir-se-á</i></p>
			<p><i>dir-nos-emos</i></p>
			<p><i>dir-vos-eis</i></p>
			<p><i>dir-se-ão</i></p>
		</futuro-do-presente>
		</Indicativo>
	<Condicional>
		<futuro-do-pretérito>
			<p><i>dir-me-ia</i></p>
			<p><i>dir-te-ias</i></p>
			<p><i>dir-se-ia</i></p>
			<p><i>dir-nos-íamos</i></p>
			<p><i>dir-vos-íeis</i></p>
			<p><i>dir-se-iam</i></p>
		</futuro-do-pretérito>
		</Condicional>
	<Subjuntivo>
		<presente>
			<p><i>ça-me</i></p>
			<p><i>ças-te</i></p>
			<p><i>ça-se</i></p>
			<p><i>çamo-nos</i></p>
			<p><i>çais-vos</i></p>
			<p><i>çam-se</i></p>
		</presente>
		<pretérito-imperfeito>
			<p><i>disse-me</i></p>
			<p><i>disses-te</i></p>
			<p><i>disse-se</i></p>
			<p><i>díssemo-nos</i></p>
			<p><i>dísseis-vos</i></p>
			<p><i>dissem-se</i></p>
		</pretérito-imperfeito>
		<futuro>
			<p><i>dir-me</i></p>
			<p><i>dires-te</i></p>
			<p><i>dir-se</i></p>
			<p><i>dirmo-nos</i></p>
			<p><i>dirdes-vos</i></p>
			<p><i>direm-se</i></p>
		</futuro>
		</Subjuntivo>
	<Infinitivo>
		<infinitivo-pessoal-presente>
			<p><i>dir-me</i></p>
			<p><i>dires-te</i></p>
			<p><i>dir-se</i></p>
			<p><i>dirmo-nos</i></p>
			<p><i>dirdes-vos</i></p>
			<p><i>direm-se</i></p>
		</infinitivo-pessoal-presente>
		<infinitivo>
			<p><i>dir-se</i></p>
			<p><i>dido</i></p>
		</infinitivo>
	</Infinitivo>
	<Imperativo>
		<afirmativo>
			<p><i>-</i></p>
			<p><i>de-te</i></p>
			<p><i>ça-se</i></p>
			<p><i>çamo-nos</i></p>
			<p><i>di-vos</i></p>
			<p><i>çam-se</i></p>
		</afirmativo>
		<negativo>
			<p><i>-</i></p>
			<p><i>ças</i></p>
			<p><i>ça</i></p>
			<p><i>çamos</i></p>
			<p><i>çais</i></p>
			<p><i>çam</i></p>
		</negativo>
	</Imperativo>
	<Gerúndio>
		<gerúndio>
			<p><i>dindo-se</i></p>
			<p><i>dido</i></p>
		</gerúndio>
	</Gerúndio>
	<Particípio>
		<particípio>
			<p><i>dido</i></p>
		</particípio>
	</Particípio>
</template>

<template name="desm:entir-se">
	<Indicativo>
		<presente>
			<p><i>into-me</i></p>
			<p><i>entes-te</i></p>
			<p><i>ente-se</i></p>
			<p><i>entimo-nos</i></p>
			<p><i>entis-vos</i></p>
			<p><i>entem-se</i></p>
		</presente>
		<pretérito-imperfeito>
			<p><i>entia-me</i></p>
			<p><i>entias-te</i></p>
			<p><i>entia-se</i></p>
			<p><i>entíamo-nos</i></p>
			<p><i>entíeis-vos</i></p>
			<p><i>entiam-se</i></p>
		</pretérito-imperfeito>
		<pretérito-mais-que-perfeito>
			<p><i>entira-me</i></p>
			<p><i>entiras-te</i></p>
			<p><i>entira-se</i></p>
			<p><i>entíramo-nos</i></p>
			<p><i>entíreis-vos</i></p>
			<p><i>entiram-se</i></p>
		</pretérito-mais-que-perfeito>
		<pretérito-perfeito>
			<p><i>enti-me</i></p>
			<p><i>entiste-te</i></p>
			<p><i>entiu-se</i></p>
			<p><i>entimo-nos</i></p>
			<p><i>entistes-vos</i></p>
			<p><i>entiram-se</i></p>
		</pretérito-perfeito>
		<futuro-do-presente>
			<p><i>entir-me-ei</i></p>
			<p><i>entir-te-ás</i></p>
			<p><i>entir-se-á</i></p>
			<p><i>entir-nos-emos</i></p>
			<p><i>entir-vos-eis</i></p>
			<p><i>entir-se-ão</i></p>
		</futuro-do-presente>
		</Indicativo>
	<Condicional>
		<futuro-do-pretérito>
			<p><i>entir-me-ia</i></p>
			<p><i>entir-te-ias</i></p>
			<p><i>entir-se-ia</i></p>
			<p><i>entir-nos-íamos</i></p>
			<p><i>entir-vos-íeis</i></p>
			<p><i>entir-se-iam</i></p>
		</futuro-do-pretérito>
		</Condicional>
	<Subjuntivo>
		<presente>
			<p><i>inta-me</i></p>
			<p><i>intas-te</i></p>
			<p><i>inta-se</i></p>
			<p><i>intamo-nos</i></p>
			<p><i>intais-vos</i></p>
			<p><i>intam-se</i></p>
		</presente>
		<pretérito-imperfeito>
			<p><i>entisse-me</i></p>
			<p><i>entisses-te</i></p>
			<p><i>entisse-se</i></p>
			<p><i>entíssemo-nos</i></p>
			<p><i>entísseis-vos</i></p>
			<p><i>entissem-se</i></p>
		</pretérito-imperfeito>
		<futuro>
			<p><i>entir-me</i></p>
			<p><i>entires-te</i></p>
			<p><i>entir-se</i></p>
			<p><i>entirmo-nos</i></p>
			<p><i>entirdes-vos</i></p>
			<p><i>entirem-se</i></p>
		</futuro>
		</Subjuntivo>
	<Infinitivo>
		<infinitivo-pessoal-presente>
			<p><i>entir-me</i></p>
			<p><i>entires-te</i></p>
			<p><i>entir-se</i></p>
			<p><i>entirmo-nos</i></p>
			<p><i>entirdes-vos</i></p>
			<p><i>entirem-se</i></p>
		</infinitivo-pessoal-presente>
		<infinitivo>
			<p><i>entir-se</i></p>
			<p><i>entido</i></p>
		</infinitivo>
	</Infinitivo>
	<Imperativo>
		<afirmativo>
			<p><i>-</i></p>
			<p><i>ente-te</i></p>
			<p><i>inta-se</i></p>
			<p><i>intamo-nos</i></p>
			<p><i>enti-vos</i></p>
			<p><i>intam-se</i></p>
		</afirmativo>
		<negativo>
			<p><i>-</i></p>
			<p><i>intas</i></p>
			<p><i>inta</i></p>
			<p><i>intamos</i></p>
			<p><i>intais</i></p>
			<p><i>intam</i></p>
		</negativo>
	</Imperativo>
	<Gerúndio>
		<gerúndio>
			<p><i>entindo-se</i></p>
			<p><i>entido</i></p>
		</gerúndio>
	</Gerúndio>
	<Particípio>
		<particípio>
			<p><i>entido</i></p>
		</particípio>
	</Particípio>
</template>

<template name="despav:orir">
	<Indicativo>
		<presente>
			<p><i>uro</i></p>
			<p><i>ores</i></p>
			<p><i>ore</i></p>
			<p><i>orimos</i></p>
			<p><i>oris</i></p>
			<p><i>orem</i></p>
		</presente>
		<pretérito-imperfeito>
			<p><i>oria</i></p>
			<p><i>orias</i></p>
			<p><i>oria</i></p>
			<p><i>oríamos</i></p>
			<p><i>oríeis</i></p>
			<p><i>oriam</i></p>
		</pretérito-imperfeito>
		<pretérito-mais-que-perfeito>
			<p><i>orira</i></p>
			<p><i>oriras</i></p>
			<p><i>orira</i></p>
			<p><i>oríramos</i></p>
			<p><i>oríreis</i></p>
			<p><i>oriram</i></p>
		</pretérito-mais-que-perfeito>
		<pretérito-perfeito>
			<p><i>ori</i></p>
			<p><i>oriste</i></p>
			<p><i>oriu</i></p>
			<p><i>orimos</i></p>
			<p><i>oristes</i></p>
			<p><i>oriram</i></p>
		</pretérito-perfeito>
		<futuro-do-presente>
			<p><i>orirei</i></p>
			<p><i>orirás</i></p>
			<p><i>orirá</i></p>
			<p><i>oriremos</i></p>
			<p><i>orireis</i></p>
			<p><i>orirão</i></p>
		</futuro-do-presente>
		</Indicativo>
	<Condicional>
		<futuro-do-pretérito>
			<p><i>oriria</i></p>
			<p><i>oririas</i></p>
			<p><i>oriria</i></p>
			<p><i>oriríamos</i></p>
			<p><i>oriríeis</i></p>
			<p><i>oririam</i></p>
		</futuro-do-pretérito>
		</Condicional>
	<Subjuntivo>
		<presente>
			<p><i>ura</i></p>
			<p><i>uras</i></p>
			<p><i>ura</i></p>
			<p><i>uramos</i></p>
			<p><i>urais</i></p>
			<p><i>uram</i></p>
		</presente>
		<pretérito-imperfeito>
			<p><i>orisse</i></p>
			<p><i>orisses</i></p>
			<p><i>orisse</i></p>
			<p><i>oríssemos</i></p>
			<p><i>orísseis</i></p>
			<p><i>orissem</i></p>
		</pretérito-imperfeito>
		<futuro>
			<p><i>orir</i></p>
			<p><i>orires</i></p>
			<p><i>orir</i></p>
			<p><i>orirmos</i></p>
			<p><i>orirdes</i></p>
			<p><i>orirem</i></p>
		</futuro>
		</Subjuntivo>
	<Infinitivo>
		<infinitivo-pessoal-presente>
			<p><i>orir</i></p>
			<p><i>orires</i></p>
			<p><i>orir</i></p>
			<p><i>orirmos</i></p>
			<p><i>orirdes</i></p>
			<p><i>orirem</i></p>
		</infinitivo-pessoal-presente>
		<infinitivo>
			<p><i>orir</i></p>
			<p><i>orido</i></p>
		</infinitivo>
	</Infinitivo>
	<Imperativo>
		<afirmativo>
			<p><i>-</i></p>
			<p><i>ore</i></p>
			<p><i>ura</i></p>
			<p><i>uramos</i></p>
			<p><i>ori</i></p>
			<p><i>uram</i></p>
		</afirmativo>
		<negativo>
			<p><i>-</i></p>
			<p><i>uras</i></p>
			<p><i>ura</i></p>
			<p><i>uramos</i></p>
			<p><i>urais</i></p>
			<p><i>uram</i></p>
		</negativo>
	</Imperativo>
	<Gerúndio>
		<gerúndio>
			<p><i>orindo</i></p>
			<p><i>orido</i></p>
		</gerúndio>
	</Gerúndio>
	<Particípio>
		<particípio>
			<p><i>orido</i></p>
		</particípio>
	</Particípio>
</template>

<template name="despert:ar">
	<Indicativo>
		<presente>
			<p><i>o</i></p>
			<p><i>as</i></p>
			<p><i>a</i></p>
			<p><i>amos</i></p>
			<p><i>ais</i></p>
			<p><i>am</i></p>
		</presente>
		<pretérito-imperfeito>
			<p><i>ava</i></p>
			<p><i>avas</i></p>
			<p><i>ava</i></p>
			<p><i>ávamos</i></p>
			<p><i>áveis</i></p>
			<p><i>avam</i></p>
		</pretérito-imperfeito>
		<pretérito-mais-que-perfeito>
			<p><i>ara</i></p>
			<p><i>aras</i></p>
			<p><i>ara</i></p>
			<p><i>áramos</i></p>
			<p><i>áreis</i></p>
			<p><i>aram</i></p>
		</pretérito-mais-que-perfeito>
		<pretérito-perfeito>
			<p><i>ei</i></p>
			<p><i>aste</i></p>
			<p><i>ou</i></p>
			<p><i/></p>
			<p><i>astes</i></p>
			<p><i>aram</i></p>
		</pretérito-perfeito>
		<futuro-do-presente>
			<p><i>arei</i></p>
			<p><i>arás</i></p>
			<p><i>ará</i></p>
			<p><i>aremos</i></p>
			<p><i>areis</i></p>
			<p><i>arão</i></p>
		</futuro-do-presente>
		</Indicativo>
	<Condicional>
		<futuro-do-pretérito>
			<p><i>aria</i></p>
			<p><i>arias</i></p>
			<p><i>aria</i></p>
			<p><i>aríamos</i></p>
			<p><i>aríeis</i></p>
			<p><i>ariam</i></p>
		</futuro-do-pretérito>
		</Condicional>
	<Subjuntivo>
		<presente>
			<p><i>e</i></p>
			<p><i>es</i></p>
			<p><i>e</i></p>
			<p><i>emos</i></p>
			<p><i>eis</i></p>
			<p><i>em</i></p>
		</presente>
		<pretérito-imperfeito>
			<p><i>asse</i></p>
			<p><i>asses</i></p>
			<p><i>asse</i></p>
			<p><i>ássemos</i></p>
			<p><i>ásseis</i></p>
			<p><i>assem</i></p>
		</pretérito-imperfeito>
		<futuro>
			<p><i>ar</i></p>
			<p><i>ares</i></p>
			<p><i>ar</i></p>
			<p><i>armos</i></p>
			<p><i>ardes</i></p>
			<p><i>arem</i></p>
		</futuro>
		</Subjuntivo>
	<Infinitivo>
		<infinitivo-pessoal-presente>
			<p><i>ar</i></p>
			<p><i>ares</i></p>
			<p><i>ar</i></p>
			<p><i>armos</i></p>
			<p><i>ardes</i></p>
			<p><i>arem</i></p>
		</infinitivo-pessoal-presente>
		<infinitivo>
			<p><i>ar</i></p>
			<p><i>ado</i></p>
		</infinitivo>
	</Infinitivo>
	<Imperativo>
		<afirmativo>
			<p><i>-</i></p>
			<p><i>a</i></p>
			<p><i>e</i></p>
			<p><i>emos</i></p>
			<p><i>ai</i></p>
			<p><i>em</i></p>
		</afirmativo>
		<negativo>
			<p><i>-</i></p>
			<p><i>es</i></p>
			<p><i>e</i></p>
			<p><i>emos</i></p>
			<p><i>eis</i></p>
			<p><i>em</i></p>
		</negativo>
	</Imperativo>
	<Gerúndio>
		<gerúndio>
			<p><i>ando</i></p>
			<p><i>ado</i></p>
		</gerúndio>
	</Gerúndio>
	<Particípio>
		<particípio>
			<p><i>o</i></p>
		</particípio>
	</Particípio>
</template>

<template name="despert:ar-se">
	<Indicativo>
		<presente>
			<p><i>o-me</i></p>
			<p><i>as-te</i></p>
			<p><i>a-se</i></p>
			<p><i>amo-nos</i></p>
			<p><i>ais-vos</i></p>
			<p><i>am-se</i></p>
		</presente>
		<pretérito-imperfeito>
			<p><i>ava-me</i></p>
			<p><i>avas-te</i></p>
			<p><i>ava-se</i></p>
			<p><i>ávamo-nos</i></p>
			<p><i>áveis-vos</i></p>
			<p><i>avam-se</i></p>
		</pretérito-imperfeito>
		<pretérito-mais-que-perfeito>
			<p><i>ara-me</i></p>
			<p><i>aras-te</i></p>
			<p><i>ara-se</i></p>
			<p><i>áramo-nos</i></p>
			<p><i>áreis-vos</i></p>
			<p><i>aram-se</i></p>
		</pretérito-mais-que-perfeito>
		<pretérito-perfeito>
			<p><i>ei-me</i></p>
			<p><i>aste-te</i></p>
			<p><i>ou-se</i></p>
			<p><i/></p>
			<p><i>astes-vos</i></p>
			<p><i>aram-se</i></p>
		</pretérito-perfeito>
		<futuro-do-presente>
			<p><i>ar-me-ei</i></p>
			<p><i>ar-te-ás</i></p>
			<p><i>ar-se-á</i></p>
			<p><i>ar-nos-emos</i></p>
			<p><i>ar-vos-eis</i></p>
			<p><i>ar-se-ão</i></p>
		</futuro-do-presente>
		</Indicativo>
	<Condicional>
		<futuro-do-pretérito>
			<p><i>ar-me-ia</i></p>
			<p><i>ar-te-ias</i></p>
			<p><i>ar-se-ia</i></p>
			<p><i>ar-nos-íamos</i></p>
			<p><i>ar-vos-íeis</i></p>
			<p><i>ar-se-iam</i></p>
		</futuro-do-pretérito>
		</Condicional>
	<Subjuntivo>
		<presente>
			<p><i>e-me</i></p>
			<p><i>es-te</i></p>
			<p><i>e-se</i></p>
			<p><i>emo-nos</i></p>
			<p><i>eis-vos</i></p>
			<p><i>em-se</i></p>
		</presente>
		<pretérito-imperfeito>
			<p><i>asse-me</i></p>
			<p><i>asses-te</i></p>
			<p><i>asse-se</i></p>
			<p><i>ássemo-nos</i></p>
			<p><i>ásseis-vos</i></p>
			<p><i>assem-se</i></p>
		</pretérito-imperfeito>
		<futuro>
			<p><i>ar-me</i></p>
			<p><i>ares-te</i></p>
			<p><i>ar-se</i></p>
			<p><i>armo-nos</i></p>
			<p><i>ardes-vos</i></p>
			<p><i>arem-se</i></p>
		</futuro>
		</Subjuntivo>
	<Infinitivo>
		<infinitivo-pessoal-presente>
			<p><i>ar-me</i></p>
			<p><i>ares-te</i></p>
			<p><i>ar-se</i></p>
			<p><i>armo-nos</i></p>
			<p><i>ardes-vos</i></p>
			<p><i>arem-se</i></p>
		</infinitivo-pessoal-presente>
		<infinitivo>
			<p><i>ar-se</i></p>
			<p><i>ado</i></p>
		</infinitivo>
	</Infinitivo>
	<Imperativo>
		<afirmativo>
			<p><i>-</i></p>
			<p><i>a-te</i></p>
			<p><i>e-se</i></p>
			<p><i>emo-nos</i></p>
			<p><i>ai-vos</i></p>
			<p><i>em-se</i></p>
		</afirmativo>
		<negativo>
			<p><i>-</i></p>
			<p><i>es</i></p>
			<p><i>e</i></p>
			<p><i>emos</i></p>
			<p><i>eis</i></p>
			<p><i>em</i></p>
		</negativo>
	</Imperativo>
	<Gerúndio>
		<gerúndio>
			<p><i>ando-se</i></p>
			<p><i>ado</i></p>
		</gerúndio>
	</Gerúndio>
	<Particípio>
		<particípio>
			<p><i>o</i></p>
		</particípio>
	</Particípio>
</template>

<template name="d:espir">
	<Indicativo>
		<presente>
			<p><i>ispo</i></p>
			<p><i>espes</i></p>
			<p><i>espe</i></p>
			<p><i>espimos</i></p>
			<p><i>espis</i></p>
			<p><i>espem</i></p>
		</presente>
		<pretérito-imperfeito>
			<p><i>espia</i></p>
			<p><i>espias</i></p>
			<p><i>espia</i></p>
			<p><i>espíamos</i></p>
			<p><i>espíeis</i></p>
			<p><i>espiam</i></p>
		</pretérito-imperfeito>
		<pretérito-mais-que-perfeito>
			<p><i>espira</i></p>
			<p><i>espiras</i></p>
			<p><i>espira</i></p>
			<p><i>espíramos</i></p>
			<p><i>espíreis</i></p>
			<p><i>espiram</i></p>
		</pretérito-mais-que-perfeito>
		<pretérito-perfeito>
			<p><i>espi</i></p>
			<p><i>espiste</i></p>
			<p><i>espiu</i></p>
			<p><i>espimos</i></p>
			<p><i>espistes</i></p>
			<p><i>espiram</i></p>
		</pretérito-perfeito>
		<futuro-do-presente>
			<p><i>espirei</i></p>
			<p><i>espirás</i></p>
			<p><i>espirá</i></p>
			<p><i>espiremos</i></p>
			<p><i>espireis</i></p>
			<p><i>espirão</i></p>
		</futuro-do-presente>
		</Indicativo>
	<Condicional>
		<futuro-do-pretérito>
			<p><i>espiria</i></p>
			<p><i>espirias</i></p>
			<p><i>espiria</i></p>
			<p><i>espiríamos</i></p>
			<p><i>espiríeis</i></p>
			<p><i>espiriam</i></p>
		</futuro-do-pretérito>
		</Condicional>
	<Subjuntivo>
		<presente>
			<p><i>ispa</i></p>
			<p><i>ispas</i></p>
			<p><i>ispa</i></p>
			<p><i>ispamos</i></p>
			<p><i>ispais</i></p>
			<p><i>ispam</i></p>
		</presente>
		<pretérito-imperfeito>
			<p><i>espisse</i></p>
			<p><i>espisses</i></p>
			<p><i>espisse</i></p>
			<p><i>espíssemos</i></p>
			<p><i>espísseis</i></p>
			<p><i>espissem</i></p>
		</pretérito-imperfeito>
		<futuro>
			<p><i>espir</i></p>
			<p><i>espires</i></p>
			<p><i>espir</i></p>
			<p><i>espirmos</i></p>
			<p><i>espirdes</i></p>
			<p><i>espirem</i></p>
		</futuro>
		</Subjuntivo>
	<Infinitivo>
		<infinitivo-pessoal-presente>
			<p><i>espir</i></p>
			<p><i>espires</i></p>
			<p><i>espir</i></p>
			<p><i>espirmos</i></p>
			<p><i>espirdes</i></p>
			<p><i>espirem</i></p>
		</infinitivo-pessoal-presente>
		<infinitivo>
			<p><i>espir</i></p>
			<p><i>espido</i></p>
		</infinitivo>
	</Infinitivo>
	<Imperativo>
		<afirmativo>
			<p><i>-</i></p>
			<p><i>espe</i></p>
			<p><i>ispa</i></p>
			<p><i>ispamos</i></p>
			<p><i>espi</i></p>
			<p><i>ispam</i></p>
		</afirmativo>
		<negativo>
			<p><i>-</i></p>
			<p><i>ispas</i></p>
			<p><i>ispa</i></p>
			<p><i>ispamos</i></p>
			<p><i>ispais</i></p>
			<p><i>ispam</i></p>
		</negativo>
	</Imperativo>
	<Gerúndio>
		<gerúndio>
			<p><i>espindo</i></p>
			<p><i>espido</i></p>
		</gerúndio>
	</Gerúndio>
	<Particípio>
		<particípio>
			<p><i>espido</i></p>
		</particípio>
	</Particípio>
</template>

<template name="d:espir-se">
	<Indicativo>
		<presente>
			<p><i>ispo-me</i></p>
			<p><i>espes-te</i></p>
			<p><i>espe-se</i></p>
			<p><i>espimo-nos</i></p>
			<p><i>espis-vos</i></p>
			<p><i>espem-se</i></p>
		</presente>
		<pretérito-imperfeito>
			<p><i>espia-me</i></p>
			<p><i>espias-te</i></p>
			<p><i>espia-se</i></p>
			<p><i>espíamo-nos</i></p>
			<p><i>espíeis-vos</i></p>
			<p><i>espiam-se</i></p>
		</pretérito-imperfeito>
		<pretérito-mais-que-perfeito>
			<p><i>espira-me</i></p>
			<p><i>espiras-te</i></p>
			<p><i>espira-se</i></p>
			<p><i>espíramo-nos</i></p>
			<p><i>espíreis-vos</i></p>
			<p><i>espiram-se</i></p>
		</pretérito-mais-que-perfeito>
		<pretérito-perfeito>
			<p><i>espi-me</i></p>
			<p><i>espiste-te</i></p>
			<p><i>espiu-se</i></p>
			<p><i>espimo-nos</i></p>
			<p><i>espistes-vos</i></p>
			<p><i>espiram-se</i></p>
		</pretérito-perfeito>
		<futuro-do-presente>
			<p><i>espir-me-ei</i></p>
			<p><i>espir-te-ás</i></p>
			<p><i>espir-se-á</i></p>
			<p><i>espir-nos-emos</i></p>
			<p><i>espir-vos-eis</i></p>
			<p><i>espir-se-ão</i></p>
		</futuro-do-presente>
		</Indicativo>
	<Condicional>
		<futuro-do-pretérito>
			<p><i>espir-me-ia</i></p>
			<p><i>espir-te-ias</i></p>
			<p><i>espir-se-ia</i></p>
			<p><i>espir-nos-íamos</i></p>
			<p><i>espir-vos-íeis</i></p>
			<p><i>espir-se-iam</i></p>
		</futuro-do-pretérito>
		</Condicional>
	<Subjuntivo>
		<presente>
			<p><i>ispa-me</i></p>
			<p><i>ispas-te</i></p>
			<p><i>ispa-se</i></p>
			<p><i>ispamo-nos</i></p>
			<p><i>ispais-vos</i></p>
			<p><i>ispam-se</i></p>
		</presente>
		<pretérito-imperfeito>
			<p><i>espisse-me</i></p>
			<p><i>espisses-te</i></p>
			<p><i>espisse-se</i></p>
			<p><i>espíssemo-nos</i></p>
			<p><i>espísseis-vos</i></p>
			<p><i>espissem-se</i></p>
		</pretérito-imperfeito>
		<futuro>
			<p><i>espir-me</i></p>
			<p><i>espires-te</i></p>
			<p><i>espir-se</i></p>
			<p><i>espirmo-nos</i></p>
			<p><i>espirdes-vos</i></p>
			<p><i>espirem-se</i></p>
		</futuro>
		</Subjuntivo>
	<Infinitivo>
		<infinitivo-pessoal-presente>
			<p><i>espir-me</i></p>
			<p><i>espires-te</i></p>
			<p><i>espir-se</i></p>
			<p><i>espirmo-nos</i></p>
			<p><i>espirdes-vos</i></p>
			<p><i>espirem-se</i></p>
		</infinitivo-pessoal-presente>
		<infinitivo>
			<p><i>espir-se</i></p>
			<p><i>espido</i></p>
		</infinitivo>
	</Infinitivo>
	<Imperativo>
		<afirmativo>
			<p><i>-</i></p>
			<p><i>espe-te</i></p>
			<p><i>ispa-se</i></p>
			<p><i>ispamo-nos</i></p>
			<p><i>espi-vos</i></p>
			<p><i>ispam-se</i></p>
		</afirmativo>
		<negativo>
			<p><i>-</i></p>
			<p><i>ispas</i></p>
			<p><i>ispa</i></p>
			<p><i>ispamos</i></p>
			<p><i>ispais</i></p>
			<p><i>ispam</i></p>
		</negativo>
	</Imperativo>
	<Gerúndio>
		<gerúndio>
			<p><i>espindo-se</i></p>
			<p><i>espido</i></p>
		</gerúndio>
	</Gerúndio>
	<Particípio>
		<particípio>
			<p><i>espido</i></p>
		</particípio>
	</Particípio>
</template>

<template name="desp:olir-se">
	<Indicativo>
		<presente>
			<p><i>ulo-me</i></p>
			<p><i>ules-te</i></p>
			<p><i>ule-se</i></p>
			<p><i>olimo-nos</i></p>
			<p><i>olis-vos</i></p>
			<p><i>ulem-se</i></p>
		</presente>
		<pretérito-imperfeito>
			<p><i>olia-me</i></p>
			<p><i>olias-te</i></p>
			<p><i>olia-se</i></p>
			<p><i>olíamo-nos</i></p>
			<p><i>olíeis-vos</i></p>
			<p><i>oliam-se</i></p>
		</pretérito-imperfeito>
		<pretérito-mais-que-perfeito>
			<p><i>olira-me</i></p>
			<p><i>oliras-te</i></p>
			<p><i>olira-se</i></p>
			<p><i>olíramo-nos</i></p>
			<p><i>olíreis-vos</i></p>
			<p><i>oliram-se</i></p>
		</pretérito-mais-que-perfeito>
		<pretérito-perfeito>
			<p><i>oli-me</i></p>
			<p><i>oliste-te</i></p>
			<p><i>oliu-se</i></p>
			<p><i>olimo-nos</i></p>
			<p><i>olistes-vos</i></p>
			<p><i>oliram-se</i></p>
		</pretérito-perfeito>
		<futuro-do-presente>
			<p><i>olir-me-ei</i></p>
			<p><i>olir-te-ás</i></p>
			<p><i>olir-se-á</i></p>
			<p><i>olir-nos-emos</i></p>
			<p><i>olir-vos-eis</i></p>
			<p><i>olir-se-ão</i></p>
		</futuro-do-presente>
		</Indicativo>
	<Condicional>
		<futuro-do-pretérito>
			<p><i>olir-me-ia</i></p>
			<p><i>olir-te-ias</i></p>
			<p><i>olir-se-ia</i></p>
			<p><i>olir-nos-íamos</i></p>
			<p><i>olir-vos-íeis</i></p>
			<p><i>olir-se-iam</i></p>
		</futuro-do-pretérito>
		</Condicional>
	<Subjuntivo>
		<presente>
			<p><i>ula-me</i></p>
			<p><i>ulas-te</i></p>
			<p><i>ula-se</i></p>
			<p><i>ulamo-nos</i></p>
			<p><i>ulais-vos</i></p>
			<p><i>ulam-se</i></p>
		</presente>
		<pretérito-imperfeito>
			<p><i>olisse-me</i></p>
			<p><i>olisses-te</i></p>
			<p><i>olisse-se</i></p>
			<p><i>olíssemo-nos</i></p>
			<p><i>olísseis-vos</i></p>
			<p><i>olissem-se</i></p>
		</pretérito-imperfeito>
		<futuro>
			<p><i>olir-me</i></p>
			<p><i>olires-te</i></p>
			<p><i>olir-se</i></p>
			<p><i>olirmo-nos</i></p>
			<p><i>olirdes-vos</i></p>
			<p><i>olirem-se</i></p>
		</futuro>
		</Subjuntivo>
	<Infinitivo>
		<infinitivo-pessoal-presente>
			<p><i>olir-me</i></p>
			<p><i>olires-te</i></p>
			<p><i>olir-se</i></p>
			<p><i>olirmo-nos</i></p>
			<p><i>olirdes-vos</i></p>
			<p><i>olirem-se</i></p>
		</infinitivo-pessoal-presente>
		<infinitivo>
			<p><i>olir-se</i></p>
			<p><i>olido</i></p>
		</infinitivo>
	</Infinitivo>
	<Imperativo>
		<afirmativo>
			<p><i>-</i></p>
			<p><i>ule-te</i></p>
			<p><i>ula-se</i></p>
			<p><i>ulamo-nos</i></p>
			<p><i>oli-vos</i></p>
			<p><i>ulam-se</i></p>
		</afirmativo>
		<negativo>
			<p><i>-</i></p>
			<p><i>ulas</i></p>
			<p><i>ula</i></p>
			<p><i>ulamos</i></p>
			<p><i>ulais</i></p>
			<p><i>ulam</i></p>
		</negativo>
	</Imperativo>
	<Gerúndio>
		<gerúndio>
			<p><i>olindo-se</i></p>
			<p><i>olido</i></p>
		</gerúndio>
	</Gerúndio>
	<Particípio>
		<particípio>
			<p><i>olido</i></p>
		</particípio>
	</Particípio>
</template>

<template name="desprecav:er-se">
	<Indicativo>
		<presente>
			<p><i>-</i></p>
			<p><i>-</i></p>
			<p><i>-</i></p>
			<p><i>emo-nos</i></p>
			<p><i>eis-vos</i></p>
			<p><i>-</i></p>
		</presente>
		<pretérito-imperfeito>
			<p><i>ia-me</i></p>
			<p><i>ias-te</i></p>
			<p><i>ia-se</i></p>
			<p><i>íamo-nos</i></p>
			<p><i>íeis-vos</i></p>
			<p><i>iam-se</i></p>
		</pretérito-imperfeito>
		<pretérito-mais-que-perfeito>
			<p><i>era-me</i></p>
			<p><i>eras-te</i></p>
			<p><i>era-se</i></p>
			<p><i>êramo-nos</i></p>
			<p><i>êreis-vos</i></p>
			<p><i>eram-se</i></p>
		</pretérito-mais-que-perfeito>
		<pretérito-perfeito>
			<p><i>i-me</i></p>
			<p><i>este-te</i></p>
			<p><i>eu-se</i></p>
			<p><i>emo-nos</i></p>
			<p><i>estes-vos</i></p>
			<p><i>eram-se</i></p>
		</pretérito-perfeito>
		<futuro-do-presente>
			<p><i>er-me-ei</i></p>
			<p><i>er-te-ás</i></p>
			<p><i>er-se-á</i></p>
			<p><i>er-nos-emos</i></p>
			<p><i>er-vos-eis</i></p>
			<p><i>er-se-ão</i></p>
		</futuro-do-presente>
		</Indicativo>
	<Condicional>
		<futuro-do-pretérito>
			<p><i>er-me-ia</i></p>
			<p><i>er-te-ias</i></p>
			<p><i>er-se-ia</i></p>
			<p><i>er-nos-íamos</i></p>
			<p><i>er-vos-íeis</i></p>
			<p><i>er-se-iam</i></p>
		</futuro-do-pretérito>
		</Condicional>
	<Subjuntivo>
		<presente>
			<p><i>-</i></p>
			<p><i>-</i></p>
			<p><i>-</i></p>
			<p><i>-</i></p>
			<p><i>-</i></p>
			<p><i>-</i></p>
		</presente>
		<pretérito-imperfeito>
			<p><i>esse-me</i></p>
			<p><i>esses-te</i></p>
			<p><i>esse-se</i></p>
			<p><i>êssemo-nos</i></p>
			<p><i>êsseis-vos</i></p>
			<p><i>essem-se</i></p>
		</pretérito-imperfeito>
		<futuro>
			<p><i>er-me</i></p>
			<p><i>eres-te</i></p>
			<p><i>er-se</i></p>
			<p><i>ermo-nos</i></p>
			<p><i>erdes-vos</i></p>
			<p><i>erem-se</i></p>
		</futuro>
		</Subjuntivo>
	<Infinitivo>
		<infinitivo-pessoal-presente>
			<p><i>er-me</i></p>
			<p><i>eres-te</i></p>
			<p><i>er-se</i></p>
			<p><i>ermo-nos</i></p>
			<p><i>erdes-vos</i></p>
			<p><i>erem-se</i></p>
		</infinitivo-pessoal-presente>
		<infinitivo>
			<p><i>er-se</i></p>
			<p><i>ido</i></p>
		</infinitivo>
	</Infinitivo>
	<Imperativo>
		<afirmativo>
			<p><i>-</i></p>
			<p><i>-</i></p>
			<p><i>-</i></p>
			<p><i>-</i></p>
			<p><i>ei-vos</i></p>
			<p><i>-</i></p>
		</afirmativo>
		<negativo>
			<p><i>-</i></p>
			<p><i>-</i></p>
			<p><i>-</i></p>
			<p><i>-</i></p>
			<p><i>-</i></p>
			<p><i>-</i></p>
		</negativo>
	</Imperativo>
	<Gerúndio>
		<gerúndio>
			<p><i>endo-se</i></p>
			<p><i>ido</i></p>
		</gerúndio>
	</Gerúndio>
	<Particípio>
		<particípio>
			<p><i>ido</i></p>
		</particípio>
	</Particípio>
</template>

<template name="desprev:enir">
	<Indicativo>
		<presente>
			<p><i>ino</i></p>
			<p><i>ines</i></p>
			<p><i>ine</i></p>
			<p><i>enimos</i></p>
			<p><i>enis</i></p>
			<p><i>inem</i></p>
		</presente>
		<pretérito-imperfeito>
			<p><i>enia</i></p>
			<p><i>enias</i></p>
			<p><i>enia</i></p>
			<p><i>eníamos</i></p>
			<p><i>eníeis</i></p>
			<p><i>eniam</i></p>
		</pretérito-imperfeito>
		<pretérito-mais-que-perfeito>
			<p><i>enira</i></p>
			<p><i>eniras</i></p>
			<p><i>enira</i></p>
			<p><i>eníramos</i></p>
			<p><i>eníreis</i></p>
			<p><i>eniram</i></p>
		</pretérito-mais-que-perfeito>
		<pretérito-perfeito>
			<p><i>eni</i></p>
			<p><i>eniste</i></p>
			<p><i>eniu</i></p>
			<p><i>enimos</i></p>
			<p><i>enistes</i></p>
			<p><i>eniram</i></p>
		</pretérito-perfeito>
		<futuro-do-presente>
			<p><i>enirei</i></p>
			<p><i>enirás</i></p>
			<p><i>enirá</i></p>
			<p><i>eniremos</i></p>
			<p><i>enireis</i></p>
			<p><i>enirão</i></p>
		</futuro-do-presente>
		</Indicativo>
	<Condicional>
		<futuro-do-pretérito>
			<p><i>eniria</i></p>
			<p><i>enirias</i></p>
			<p><i>eniria</i></p>
			<p><i>eniríamos</i></p>
			<p><i>eniríeis</i></p>
			<p><i>eniriam</i></p>
		</futuro-do-pretérito>
		</Condicional>
	<Subjuntivo>
		<presente>
			<p><i>ina</i></p>
			<p><i>inas</i></p>
			<p><i>ina</i></p>
			<p><i>inamos</i></p>
			<p><i>inais</i></p>
			<p><i>inam</i></p>
		</presente>
		<pretérito-imperfeito>
			<p><i>enisse</i></p>
			<p><i>enisses</i></p>
			<p><i>enisse</i></p>
			<p><i>eníssemos</i></p>
			<p><i>enísseis</i></p>
			<p><i>enissem</i></p>
		</pretérito-imperfeito>
		<futuro>
			<p><i>enir</i></p>
			<p><i>enires</i></p>
			<p><i>enir</i></p>
			<p><i>enirmos</i></p>
			<p><i>enirdes</i></p>
			<p><i>enirem</i></p>
		</futuro>
		</Subjuntivo>
	<Infinitivo>
		<infinitivo-pessoal-presente>
			<p><i>enir</i></p>
			<p><i>enires</i></p>
			<p><i>enir</i></p>
			<p><i>enirmos</i></p>
			<p><i>enirdes</i></p>
			<p><i>enirem</i></p>
		</infinitivo-pessoal-presente>
		<infinitivo>
			<p><i>enir</i></p>
			<p><i>enido</i></p>
		</infinitivo>
	</Infinitivo>
	<Imperativo>
		<afirmativo>
			<p><i>-</i></p>
			<p><i>ine</i></p>
			<p><i>ina</i></p>
			<p><i>inamos</i></p>
			<p><i>ini</i></p>
			<p><i>inam</i></p>
		</afirmativo>
		<negativo>
			<p><i>-</i></p>
			<p><i>inas</i></p>
			<p><i>ina</i></p>
			<p><i>inamos</i></p>
			<p><i>inais</i></p>
			<p><i>inam</i></p>
		</negativo>
	</Imperativo>
	<Gerúndio>
		<gerúndio>
			<p><i>enindo</i></p>
			<p><i>enido</i></p>
		</gerúndio>
	</Gerúndio>
	<Particípio>
		<particípio>
			<p><i>enido</i></p>
		</particípio>
	</Particípio>
</template>

<template name="desprev:enir-se">
	<Indicativo>
		<presente>
			<p><i>ino-me</i></p>
			<p><i>ines-te</i></p>
			<p><i>ine-se</i></p>
			<p><i>enimo-nos</i></p>
			<p><i>enis-vos</i></p>
			<p><i>inem-se</i></p>
		</presente>
		<pretérito-imperfeito>
			<p><i>enia-me</i></p>
			<p><i>enias-te</i></p>
			<p><i>enia-se</i></p>
			<p><i>eníamo-nos</i></p>
			<p><i>eníeis-vos</i></p>
			<p><i>eniam-se</i></p>
		</pretérito-imperfeito>
		<pretérito-mais-que-perfeito>
			<p><i>enira-me</i></p>
			<p><i>eniras-te</i></p>
			<p><i>enira-se</i></p>
			<p><i>eníramo-nos</i></p>
			<p><i>eníreis-vos</i></p>
			<p><i>eniram-se</i></p>
		</pretérito-mais-que-perfeito>
		<pretérito-perfeito>
			<p><i>eni-me</i></p>
			<p><i>eniste-te</i></p>
			<p><i>eniu-se</i></p>
			<p><i>enimo-nos</i></p>
			<p><i>enistes-vos</i></p>
			<p><i>eniram-se</i></p>
		</pretérito-perfeito>
		<futuro-do-presente>
			<p><i>enir-me-ei</i></p>
			<p><i>enir-te-ás</i></p>
			<p><i>enir-se-á</i></p>
			<p><i>enir-nos-emos</i></p>
			<p><i>enir-vos-eis</i></p>
			<p><i>enir-se-ão</i></p>
		</futuro-do-presente>
		</Indicativo>
	<Condicional>
		<futuro-do-pretérito>
			<p><i>enir-me-ia</i></p>
			<p><i>enir-te-ias</i></p>
			<p><i>enir-se-ia</i></p>
			<p><i>enir-nos-íamos</i></p>
			<p><i>enir-vos-íeis</i></p>
			<p><i>enir-se-iam</i></p>
		</futuro-do-pretérito>
		</Condicional>
	<Subjuntivo>
		<presente>
			<p><i>ina-me</i></p>
			<p><i>inas-te</i></p>
			<p><i>ina-se</i></p>
			<p><i>inamo-nos</i></p>
			<p><i>inais-vos</i></p>
			<p><i>inam-se</i></p>
		</presente>
		<pretérito-imperfeito>
			<p><i>enisse-me</i></p>
			<p><i>enisses-te</i></p>
			<p><i>enisse-se</i></p>
			<p><i>eníssemo-nos</i></p>
			<p><i>enísseis-vos</i></p>
			<p><i>enissem-se</i></p>
		</pretérito-imperfeito>
		<futuro>
			<p><i>enir-me</i></p>
			<p><i>enires-te</i></p>
			<p><i>enir-se</i></p>
			<p><i>enirmo-nos</i></p>
			<p><i>enirdes-vos</i></p>
			<p><i>enirem-se</i></p>
		</futuro>
		</Subjuntivo>
	<Infinitivo>
		<infinitivo-pessoal-presente>
			<p><i>enir-me</i></p>
			<p><i>enires-te</i></p>
			<p><i>enir-se</i></p>
			<p><i>enirmo-nos</i></p>
			<p><i>enirdes-vos</i></p>
			<p><i>enirem-se</i></p>
		</infinitivo-pessoal-presente>
		<infinitivo>
			<p><i>enir-se</i></p>
			<p><i>enido</i></p>
		</infinitivo>
	</Infinitivo>
	<Imperativo>
		<afirmativo>
			<p><i>-</i></p>
			<p><i>ine-te</i></p>
			<p><i>ina-se</i></p>
			<p><i>inamo-nos</i></p>
			<p><i>ini-vos</i></p>
			<p><i>inam-se</i></p>
		</afirmativo>
		<negativo>
			<p><i>-</i></p>
			<p><i>inas</i></p>
			<p><i>ina</i></p>
			<p><i>inamos</i></p>
			<p><i>inais</i></p>
			<p><i>inam</i></p>
		</negativo>
	</Imperativo>
	<Gerúndio>
		<gerúndio>
			<p><i>enindo-se</i></p>
			<p><i>enido</i></p>
		</gerúndio>
	</Gerúndio>
	<Particípio>
		<particípio>
			<p><i>enido</i></p>
		</particípio>
	</Particípio>
</template>

<template name="desremed:iar">
	<Indicativo>
		<presente>
			<p><i>eio</i></p>
			<p><i>eias</i></p>
			<p><i>eia</i></p>
			<p><i>iamos</i></p>
			<p><i>iais</i></p>
			<p><i>eiam</i></p>
		</presente>
		<pretérito-imperfeito>
			<p><i>iava</i></p>
			<p><i>iavas</i></p>
			<p><i>iava</i></p>
			<p><i>iávamos</i></p>
			<p><i>iáveis</i></p>
			<p><i>iavam</i></p>
		</pretérito-imperfeito>
		<pretérito-mais-que-perfeito>
			<p><i>iara</i></p>
			<p><i>iaras</i></p>
			<p><i>iara</i></p>
			<p><i>iáramos</i></p>
			<p><i>iáreis</i></p>
			<p><i>iaram</i></p>
		</pretérito-mais-que-perfeito>
		<pretérito-perfeito>
			<p><i>iei</i></p>
			<p><i>iaste</i></p>
			<p><i>iou</i></p>
			<p><i/></p>
			<p><i>iastes</i></p>
			<p><i>iaram</i></p>
		</pretérito-perfeito>
		<futuro-do-presente>
			<p><i>iarei</i></p>
			<p><i>iarás</i></p>
			<p><i>iará</i></p>
			<p><i>iaremos</i></p>
			<p><i>iareis</i></p>
			<p><i>iarão</i></p>
		</futuro-do-presente>
		</Indicativo>
	<Condicional>
		<futuro-do-pretérito>
			<p><i>iaria</i></p>
			<p><i>iarias</i></p>
			<p><i>iaria</i></p>
			<p><i>iaríamos</i></p>
			<p><i>iaríeis</i></p>
			<p><i>iariam</i></p>
		</futuro-do-pretérito>
		</Condicional>
	<Subjuntivo>
		<presente>
			<p><i>eie</i></p>
			<p><i>eies</i></p>
			<p><i>eie</i></p>
			<p><i>iemos</i></p>
			<p><i>ieis</i></p>
			<p><i>eiem</i></p>
		</presente>
		<pretérito-imperfeito>
			<p><i>iasse</i></p>
			<p><i>iasses</i></p>
			<p><i>iasse</i></p>
			<p><i>iássemos</i></p>
			<p><i>iásseis</i></p>
			<p><i>iassem</i></p>
		</pretérito-imperfeito>
		<futuro>
			<p><i>iar</i></p>
			<p><i>iares</i></p>
			<p><i>iar</i></p>
			<p><i>iarmos</i></p>
			<p><i>iardes</i></p>
			<p><i>iarem</i></p>
		</futuro>
		</Subjuntivo>
	<Infinitivo>
		<infinitivo-pessoal-presente>
			<p><i>iar</i></p>
			<p><i>iares</i></p>
			<p><i>iar</i></p>
			<p><i>iarmos</i></p>
			<p><i>iardes</i></p>
			<p><i>iarem</i></p>
		</infinitivo-pessoal-presente>
		<infinitivo>
			<p><i>iar</i></p>
			<p><i>iado</i></p>
		</infinitivo>
	</Infinitivo>
	<Imperativo>
		<afirmativo>
			<p><i>-</i></p>
			<p><i>eia</i></p>
			<p><i>eie</i></p>
			<p><i>iemos</i></p>
			<p><i>iai</i></p>
			<p><i>eiem</i></p>
		</afirmativo>
		<negativo>
			<p><i>-</i></p>
			<p><i>eies</i></p>
			<p><i>eie</i></p>
			<p><i>iemos</i></p>
			<p><i>ieis</i></p>
			<p><i>eiem</i></p>
		</negativo>
	</Imperativo>
	<Gerúndio>
		<gerúndio>
			<p><i>iando</i></p>
			<p><i>iado</i></p>
		</gerúndio>
	</Gerúndio>
	<Particípio>
		<particípio>
			<p><i>iado</i></p>
		</particípio>
	</Particípio>
</template>

<template name="desrev:estir-se">
	<Indicativo>
		<presente>
			<p><i>isto-me</i></p>
			<p><i>estes-te</i></p>
			<p><i>este-se</i></p>
			<p><i>estimo-nos</i></p>
			<p><i>estis-vos</i></p>
			<p><i>estem-se</i></p>
		</presente>
		<pretérito-imperfeito>
			<p><i>estia-me</i></p>
			<p><i>estias-te</i></p>
			<p><i>estia-se</i></p>
			<p><i>estíamo-nos</i></p>
			<p><i>estíeis-vos</i></p>
			<p><i>estiam-se</i></p>
		</pretérito-imperfeito>
		<pretérito-mais-que-perfeito>
			<p><i>estira-me</i></p>
			<p><i>estiras-te</i></p>
			<p><i>estira-se</i></p>
			<p><i>estíramo-nos</i></p>
			<p><i>estíreis-vos</i></p>
			<p><i>estiram-se</i></p>
		</pretérito-mais-que-perfeito>
		<pretérito-perfeito>
			<p><i>esti-me</i></p>
			<p><i>estiste-te</i></p>
			<p><i>estiu-se</i></p>
			<p><i>estimo-nos</i></p>
			<p><i>estistes-vos</i></p>
			<p><i>estiram-se</i></p>
		</pretérito-perfeito>
		<futuro-do-presente>
			<p><i>estir-me-ei</i></p>
			<p><i>estir-te-ás</i></p>
			<p><i>estir-se-á</i></p>
			<p><i>estir-nos-emos</i></p>
			<p><i>estir-vos-eis</i></p>
			<p><i>estir-se-ão</i></p>
		</futuro-do-presente>
		</Indicativo>
	<Condicional>
		<futuro-do-pretérito>
			<p><i>estir-me-ia</i></p>
			<p><i>estir-te-ias</i></p>
			<p><i>estir-se-ia</i></p>
			<p><i>estir-nos-íamos</i></p>
			<p><i>estir-vos-íeis</i></p>
			<p><i>estir-se-iam</i></p>
		</futuro-do-pretérito>
		</Condicional>
	<Subjuntivo>
		<presente>
			<p><i>ista-me</i></p>
			<p><i>istas-te</i></p>
			<p><i>ista-se</i></p>
			<p><i>istamo-nos</i></p>
			<p><i>istais-vos</i></p>
			<p><i>istam-se</i></p>
		</presente>
		<pretérito-imperfeito>
			<p><i>estisse-me</i></p>
			<p><i>estisses-te</i></p>
			<p><i>estisse-se</i></p>
			<p><i>estíssemo-nos</i></p>
			<p><i>estísseis-vos</i></p>
			<p><i>estissem-se</i></p>
		</pretérito-imperfeito>
		<futuro>
			<p><i>estir-me</i></p>
			<p><i>estires-te</i></p>
			<p><i>estir-se</i></p>
			<p><i>estirmo-nos</i></p>
			<p><i>estirdes-vos</i></p>
			<p><i>estirem-se</i></p>
		</futuro>
		</Subjuntivo>
	<Infinitivo>
		<infinitivo-pessoal-presente>
			<p><i>estir-me</i></p>
			<p><i>estires-te</i></p>
			<p><i>estir-se</i></p>
			<p><i>estirmo-nos</i></p>
			<p><i>estirdes-vos</i></p>
			<p><i>estirem-se</i></p>
		</infinitivo-pessoal-presente>
		<infinitivo>
			<p><i>estir-se</i></p>
			<p><i>estido</i></p>
		</infinitivo>
	</Infinitivo>
	<Imperativo>
		<afirmativo>
			<p><i>-</i></p>
			<p><i>este-te</i></p>
			<p><i>ista-se</i></p>
			<p><i>istamo-nos</i></p>
			<p><i>esti-vos</i></p>
			<p><i>istam-se</i></p>
		</afirmativo>
		<negativo>
			<p><i>-</i></p>
			<p><i>istas</i></p>
			<p><i>ista</i></p>
			<p><i>istamos</i></p>
			<p><i>istais</i></p>
			<p><i>istam</i></p>
		</negativo>
	</Imperativo>
	<Gerúndio>
		<gerúndio>
			<p><i>estindo-se</i></p>
			<p><i>estido</i></p>
		</gerúndio>
	</Gerúndio>
	<Particípio>
		<particípio>
			<p><i>estido</i></p>
		</particípio>
	</Particípio>
</template>

<template name="dess:umir">
	<Indicativo>
		<presente>
			<p><i>umo</i></p>
			<p><i>omes</i></p>
			<p><i>ome</i></p>
			<p><i>umimos</i></p>
			<p><i>umis</i></p>
			<p><i>omem</i></p>
		</presente>
		<pretérito-imperfeito>
			<p><i>umia</i></p>
			<p><i>umias</i></p>
			<p><i>umia</i></p>
			<p><i>umíamos</i></p>
			<p><i>umíeis</i></p>
			<p><i>umiam</i></p>
		</pretérito-imperfeito>
		<pretérito-mais-que-perfeito>
			<p><i>umira</i></p>
			<p><i>umiras</i></p>
			<p><i>umira</i></p>
			<p><i>umíramos</i></p>
			<p><i>umíreis</i></p>
			<p><i>umiram</i></p>
		</pretérito-mais-que-perfeito>
		<pretérito-perfeito>
			<p><i>umi</i></p>
			<p><i>umiste</i></p>
			<p><i>umiu</i></p>
			<p><i>umimos</i></p>
			<p><i>umistes</i></p>
			<p><i>umiram</i></p>
		</pretérito-perfeito>
		<futuro-do-presente>
			<p><i>umirei</i></p>
			<p><i>umirás</i></p>
			<p><i>umirá</i></p>
			<p><i>umiremos</i></p>
			<p><i>umireis</i></p>
			<p><i>umirão</i></p>
		</futuro-do-presente>
		</Indicativo>
	<Condicional>
		<futuro-do-pretérito>
			<p><i>umiria</i></p>
			<p><i>umirias</i></p>
			<p><i>umiria</i></p>
			<p><i>umiríamos</i></p>
			<p><i>umiríeis</i></p>
			<p><i>umiriam</i></p>
		</futuro-do-pretérito>
		</Condicional>
	<Subjuntivo>
		<presente>
			<p><i>uma</i></p>
			<p><i>umas</i></p>
			<p><i>uma</i></p>
			<p><i>umamos</i></p>
			<p><i>umais</i></p>
			<p><i>umam</i></p>
		</presente>
		<pretérito-imperfeito>
			<p><i>umisse</i></p>
			<p><i>umisses</i></p>
			<p><i>umisse</i></p>
			<p><i>umíssemos</i></p>
			<p><i>umísseis</i></p>
			<p><i>umissem</i></p>
		</pretérito-imperfeito>
		<futuro>
			<p><i>umir</i></p>
			<p><i>umires</i></p>
			<p><i>umir</i></p>
			<p><i>umirmos</i></p>
			<p><i>umirdes</i></p>
			<p><i>umirem</i></p>
		</futuro>
		</Subjuntivo>
	<Infinitivo>
		<infinitivo-pessoal-presente>
			<p><i>umir</i></p>
			<p><i>umires</i></p>
			<p><i>umir</i></p>
			<p><i>umirmos</i></p>
			<p><i>umirdes</i></p>
			<p><i>umirem</i></p>
		</infinitivo-pessoal-presente>
		<infinitivo>
			<p><i>umir</i></p>
			<p><i>umido</i></p>
		</infinitivo>
	</Infinitivo>
	<Imperativo>
		<afirmativo>
			<p><i>-</i></p>
			<p><i>ome</i></p>
			<p><i>uma</i></p>
			<p><i>umamos</i></p>
			<p><i>umi</i></p>
			<p><i>umam</i></p>
		</afirmativo>
		<negativo>
			<p><i>-</i></p>
			<p><i>umas</i></p>
			<p><i>uma</i></p>
			<p><i>umamos</i></p>
			<p><i>umais</i></p>
			<p><i>umam</i></p>
		</negativo>
	</Imperativo>
	<Gerúndio>
		<gerúndio>
			<p><i>umindo</i></p>
			<p><i>umido</i></p>
		</gerúndio>
	</Gerúndio>
	<Particípio>
		<particípio>
			<p><i>umido</i></p>
		</particípio>
	</Particípio>
</template>

<template name="disper:der-se">
	<Indicativo>
		<presente>
			<p><i>co-me</i></p>
			<p><i>des-te</i></p>
			<p><i>de-se</i></p>
			<p><i>demo-nos</i></p>
			<p><i>deis-vos</i></p>
			<p><i>dem-se</i></p>
		</presente>
		<pretérito-imperfeito>
			<p><i>dia-me</i></p>
			<p><i>dias-te</i></p>
			<p><i>dia-se</i></p>
			<p><i>díamo-nos</i></p>
			<p><i>díeis-vos</i></p>
			<p><i>diam-se</i></p>
		</pretérito-imperfeito>
		<pretérito-mais-que-perfeito>
			<p><i>dera-me</i></p>
			<p><i>deras-te</i></p>
			<p><i>dera-se</i></p>
			<p><i>dêramo-nos</i></p>
			<p><i>dêreis-vos</i></p>
			<p><i>deram-se</i></p>
		</pretérito-mais-que-perfeito>
		<pretérito-perfeito>
			<p><i>di-me</i></p>
			<p><i>deste-te</i></p>
			<p><i>deu-se</i></p>
			<p><i>demo-nos</i></p>
			<p><i>destes-vos</i></p>
			<p><i>deram-se</i></p>
		</pretérito-perfeito>
		<futuro-do-presente>
			<p><i>der-me-ei</i></p>
			<p><i>der-te-ás</i></p>
			<p><i>der-se-á</i></p>
			<p><i>der-nos-emos</i></p>
			<p><i>der-vos-eis</i></p>
			<p><i>der-se-ão</i></p>
		</futuro-do-presente>
		</Indicativo>
	<Condicional>
		<futuro-do-pretérito>
			<p><i>der-me-ia</i></p>
			<p><i>der-te-ias</i></p>
			<p><i>der-se-ia</i></p>
			<p><i>der-nos-íamos</i></p>
			<p><i>der-vos-íeis</i></p>
			<p><i>der-se-iam</i></p>
		</futuro-do-pretérito>
		</Condicional>
	<Subjuntivo>
		<presente>
			<p><i>ca-me</i></p>
			<p><i>cas-te</i></p>
			<p><i>ca-se</i></p>
			<p><i>camo-nos</i></p>
			<p><i>cais-vos</i></p>
			<p><i>cam-se</i></p>
		</presente>
		<pretérito-imperfeito>
			<p><i>desse-me</i></p>
			<p><i>desses-te</i></p>
			<p><i>desse-se</i></p>
			<p><i>dêssemo-nos</i></p>
			<p><i>dêsseis-vos</i></p>
			<p><i>dessem-se</i></p>
		</pretérito-imperfeito>
		<futuro>
			<p><i>der-me</i></p>
			<p><i>deres-te</i></p>
			<p><i>der-se</i></p>
			<p><i>dermo-nos</i></p>
			<p><i>derdes-vos</i></p>
			<p><i>derem-se</i></p>
		</futuro>
		</Subjuntivo>
	<Infinitivo>
		<infinitivo-pessoal-presente>
			<p><i>der-me</i></p>
			<p><i>deres-te</i></p>
			<p><i>der-se</i></p>
			<p><i>dermo-nos</i></p>
			<p><i>derdes-vos</i></p>
			<p><i>derem-se</i></p>
		</infinitivo-pessoal-presente>
		<infinitivo>
			<p><i>der-se</i></p>
			<p><i>dido</i></p>
		</infinitivo>
	</Infinitivo>
	<Imperativo>
		<afirmativo>
			<p><i>-</i></p>
			<p><i>de-te</i></p>
			<p><i>ca-se</i></p>
			<p><i>camo-nos</i></p>
			<p><i>dei-vos</i></p>
			<p><i>cam-se</i></p>
		</afirmativo>
		<negativo>
			<p><i>-</i></p>
			<p><i>cas</i></p>
			<p><i>ca</i></p>
			<p><i>camos</i></p>
			<p><i>cais</i></p>
			<p><i>cam</i></p>
		</negativo>
	</Imperativo>
	<Gerúndio>
		<gerúndio>
			<p><i>dendo-se</i></p>
			<p><i>dido</i></p>
		</gerúndio>
	</Gerúndio>
	<Particípio>
		<particípio>
			<p><i>dido</i></p>
		</particípio>
	</Particípio>
</template>

<template name="distin:guir-se">
	<Indicativo>
		<presente>
			<p><i>go-me</i></p>
			<p><i>gues-te</i></p>
			<p><i>gue-se</i></p>
			<p><i>guimo-nos</i></p>
			<p><i>guis-vos</i></p>
			<p><i>guem-se</i></p>
		</presente>
		<pretérito-imperfeito>
			<p><i>guia-me</i></p>
			<p><i>guias-te</i></p>
			<p><i>guia-se</i></p>
			<p><i>guíamo-nos</i></p>
			<p><i>guíeis-vos</i></p>
			<p><i>guiam-se</i></p>
		</pretérito-imperfeito>
		<pretérito-mais-que-perfeito>
			<p><i>guira-me</i></p>
			<p><i>guiras-te</i></p>
			<p><i>guira-se</i></p>
			<p><i>guíramo-nos</i></p>
			<p><i>guíreis-vos</i></p>
			<p><i>guiram-se</i></p>
		</pretérito-mais-que-perfeito>
		<pretérito-perfeito>
			<p><i>gui-me</i></p>
			<p><i>guiste-te</i></p>
			<p><i>guiu-se</i></p>
			<p><i>guimo-nos</i></p>
			<p><i>guistes-vos</i></p>
			<p><i>guiram-se</i></p>
		</pretérito-perfeito>
		<futuro-do-presente>
			<p><i>guir-me-ei</i></p>
			<p><i>guir-te-ás</i></p>
			<p><i>guir-se-á</i></p>
			<p><i>guir-nos-emos</i></p>
			<p><i>guir-vos-eis</i></p>
			<p><i>guir-se-ão</i></p>
		</futuro-do-presente>
		</Indicativo>
	<Condicional>
		<futuro-do-pretérito>
			<p><i>guir-me-ia</i></p>
			<p><i>guir-te-ias</i></p>
			<p><i>guir-se-ia</i></p>
			<p><i>guir-nos-íamos</i></p>
			<p><i>guir-vos-íeis</i></p>
			<p><i>guir-se-iam</i></p>
		</futuro-do-pretérito>
		</Condicional>
	<Subjuntivo>
		<presente>
			<p><i>ga-me</i></p>
			<p><i>gas-te</i></p>
			<p><i>ga-se</i></p>
			<p><i>gamo-nos</i></p>
			<p><i>gais-vos</i></p>
			<p><i>gam-se</i></p>
		</presente>
		<pretérito-imperfeito>
			<p><i>guisse-me</i></p>
			<p><i>guisses-te</i></p>
			<p><i>guisse-se</i></p>
			<p><i>guíssemo-nos</i></p>
			<p><i>guísseis-vos</i></p>
			<p><i>guissem-se</i></p>
		</pretérito-imperfeito>
		<futuro>
			<p><i>guir-me</i></p>
			<p><i>guires-te</i></p>
			<p><i>guir-se</i></p>
			<p><i>guirmo-nos</i></p>
			<p><i>guirdes-vos</i></p>
			<p><i>guirem-se</i></p>
		</futuro>
		</Subjuntivo>
	<Infinitivo>
		<infinitivo-pessoal-presente>
			<p><i>guir-me</i></p>
			<p><i>guires-te</i></p>
			<p><i>guir-se</i></p>
			<p><i>guirmo-nos</i></p>
			<p><i>guirdes-vos</i></p>
			<p><i>guirem-se</i></p>
		</infinitivo-pessoal-presente>
		<infinitivo>
			<p><i>guir-se</i></p>
			<p><i>guido</i></p>
		</infinitivo>
	</Infinitivo>
	<Imperativo>
		<afirmativo>
			<p><i>-</i></p>
			<p><i>gue-te</i></p>
			<p><i>ga-se</i></p>
			<p><i>gamo-nos</i></p>
			<p><i>gui-vos</i></p>
			<p><i>gam-se</i></p>
		</afirmativo>
		<negativo>
			<p><i>-</i></p>
			<p><i>gas</i></p>
			<p><i>ga</i></p>
			<p><i>gamos</i></p>
			<p><i>gais</i></p>
			<p><i>gam</i></p>
		</negativo>
	</Imperativo>
	<Gerúndio>
		<gerúndio>
			<p><i>guindo-se</i></p>
			<p><i>guido</i></p>
		</gerúndio>
	</Gerúndio>
	<Particípio>
		<particípio>
			<p><i>to</i></p>
		</particípio>
	</Particípio>
</template>

<template name="div:ertir-se">
	<Indicativo>
		<presente>
			<p><i>irto-me</i></p>
			<p><i>ertes-te</i></p>
			<p><i>erte-se</i></p>
			<p><i>ertimo-nos</i></p>
			<p><i>ertis-vos</i></p>
			<p><i>ertem-se</i></p>
		</presente>
		<pretérito-imperfeito>
			<p><i>ertia-me</i></p>
			<p><i>ertias-te</i></p>
			<p><i>ertia-se</i></p>
			<p><i>ertíamo-nos</i></p>
			<p><i>ertíeis-vos</i></p>
			<p><i>ertiam-se</i></p>
		</pretérito-imperfeito>
		<pretérito-mais-que-perfeito>
			<p><i>ertira-me</i></p>
			<p><i>ertiras-te</i></p>
			<p><i>ertira-se</i></p>
			<p><i>ertíramo-nos</i></p>
			<p><i>ertíreis-vos</i></p>
			<p><i>ertiram-se</i></p>
		</pretérito-mais-que-perfeito>
		<pretérito-perfeito>
			<p><i>erti-me</i></p>
			<p><i>ertiste-te</i></p>
			<p><i>ertiu-se</i></p>
			<p><i>ertimo-nos</i></p>
			<p><i>ertistes-vos</i></p>
			<p><i>ertiram-se</i></p>
		</pretérito-perfeito>
		<futuro-do-presente>
			<p><i>ertir-me-ei</i></p>
			<p><i>ertir-te-ás</i></p>
			<p><i>ertir-se-á</i></p>
			<p><i>ertir-nos-emos</i></p>
			<p><i>ertir-vos-eis</i></p>
			<p><i>ertir-se-ão</i></p>
		</futuro-do-presente>
		</Indicativo>
	<Condicional>
		<futuro-do-pretérito>
			<p><i>ertir-me-ia</i></p>
			<p><i>ertir-te-ias</i></p>
			<p><i>ertir-se-ia</i></p>
			<p><i>ertir-nos-íamos</i></p>
			<p><i>ertir-vos-íeis</i></p>
			<p><i>ertir-se-iam</i></p>
		</futuro-do-pretérito>
		</Condicional>
	<Subjuntivo>
		<presente>
			<p><i>irta-me</i></p>
			<p><i>irtas-te</i></p>
			<p><i>irta-se</i></p>
			<p><i>irtamo-nos</i></p>
			<p><i>irtais-vos</i></p>
			<p><i>irtam-se</i></p>
		</presente>
		<pretérito-imperfeito>
			<p><i>ertisse-me</i></p>
			<p><i>ertisses-te</i></p>
			<p><i>ertisse-se</i></p>
			<p><i>ertíssemo-nos</i></p>
			<p><i>ertísseis-vos</i></p>
			<p><i>ertissem-se</i></p>
		</pretérito-imperfeito>
		<futuro>
			<p><i>ertir-me</i></p>
			<p><i>ertires-te</i></p>
			<p><i>ertir-se</i></p>
			<p><i>ertirmo-nos</i></p>
			<p><i>ertirdes-vos</i></p>
			<p><i>ertirem-se</i></p>
		</futuro>
		</Subjuntivo>
	<Infinitivo>
		<infinitivo-pessoal-presente>
			<p><i>ertir-me</i></p>
			<p><i>ertires-te</i></p>
			<p><i>ertir-se</i></p>
			<p><i>ertirmo-nos</i></p>
			<p><i>ertirdes-vos</i></p>
			<p><i>ertirem-se</i></p>
		</infinitivo-pessoal-presente>
		<infinitivo>
			<p><i>ertir-se</i></p>
			<p><i>ertido</i></p>
		</infinitivo>
	</Infinitivo>
	<Imperativo>
		<afirmativo>
			<p><i>-</i></p>
			<p><i>erte-te</i></p>
			<p><i>irta-se</i></p>
			<p><i>irtamo-nos</i></p>
			<p><i>erti-vos</i></p>
			<p><i>irtam-se</i></p>
		</afirmativo>
		<negativo>
			<p><i>-</i></p>
			<p><i>irtas</i></p>
			<p><i>irta</i></p>
			<p><i>irtamos</i></p>
			<p><i>irtais</i></p>
			<p><i>irtam</i></p>
		</negativo>
	</Imperativo>
	<Gerúndio>
		<gerúndio>
			<p><i>ertindo-se</i></p>
			<p><i>ertido</i></p>
		</gerúndio>
	</Gerúndio>
	<Particípio>
		<particípio>
			<p><i>ertido</i></p>
		</particípio>
	</Particípio>
</template>

<template name="d:oer-se">
	<Indicativo>
		<presente>
			<p><i>Br)</i></p>
			<p><i>óis-te</i></p>
			<p><i>ói-se</i></p>
			<p><i>oemo-nos</i></p>
			<p><i>oeis-vos</i></p>
			<p><i>oem-se</i></p>
		</presente>
		<pretérito-imperfeito>
			<p><i>oía-me</i></p>
			<p><i>oías-te</i></p>
			<p><i>oía-se</i></p>
			<p><i>oíamo-nos</i></p>
			<p><i>oíeis-vos</i></p>
			<p><i>oíam-se</i></p>
		</pretérito-imperfeito>
		<pretérito-mais-que-perfeito>
			<p><i>oera-me</i></p>
			<p><i>oeras-te</i></p>
			<p><i>oera-se</i></p>
			<p><i>oêramo-nos</i></p>
			<p><i>oêreis-vos</i></p>
			<p><i>oeram-se</i></p>
		</pretérito-mais-que-perfeito>
		<pretérito-perfeito>
			<p><i>oí-me</i></p>
			<p><i>oeste-te</i></p>
			<p><i>oeu-se</i></p>
			<p><i>oemo-nos</i></p>
			<p><i>oestes-vos</i></p>
			<p><i>oeram-se</i></p>
		</pretérito-perfeito>
		<futuro-do-presente>
			<p><i>oer-me-ei</i></p>
			<p><i>oer-te-ás</i></p>
			<p><i>oer-se-á</i></p>
			<p><i>oer-nos-emos</i></p>
			<p><i>oer-vos-eis</i></p>
			<p><i>oer-se-ão</i></p>
		</futuro-do-presente>
		</Indicativo>
	<Condicional>
		<futuro-do-pretérito>
			<p><i>oer-me-ia</i></p>
			<p><i>oer-te-ias</i></p>
			<p><i>oer-se-ia</i></p>
			<p><i>oer-nos-íamos</i></p>
			<p><i>oer-vos-íeis</i></p>
			<p><i>oer-se-iam</i></p>
		</futuro-do-pretérito>
		</Condicional>
	<Subjuntivo>
		<presente>
			<p><i>oa-me</i></p>
			<p><i>oas-te</i></p>
			<p><i>oa-se</i></p>
			<p><i>oamo-nos</i></p>
			<p><i>oais-vos</i></p>
			<p><i>oam-se</i></p>
		</presente>
		<pretérito-imperfeito>
			<p><i>oesse-me</i></p>
			<p><i>oesses-te</i></p>
			<p><i>oesse-se</i></p>
			<p><i>oêssemo-nos</i></p>
			<p><i>oêsseis-vos</i></p>
			<p><i>oessem-se</i></p>
		</pretérito-imperfeito>
		<futuro>
			<p><i>oer-me</i></p>
			<p><i>oeres-te</i></p>
			<p><i>oer-se</i></p>
			<p><i>oermo-nos</i></p>
			<p><i>oerdes-vos</i></p>
			<p><i>oerem-se</i></p>
		</futuro>
		</Subjuntivo>
	<Infinitivo>
		<infinitivo-pessoal-presente>
			<p><i>oer-me</i></p>
			<p><i>oeres-te</i></p>
			<p><i>oer-se</i></p>
			<p><i>oermo-nos</i></p>
			<p><i>oerdes-vos</i></p>
			<p><i>oerem-se</i></p>
		</infinitivo-pessoal-presente>
		<infinitivo>
			<p><i>oer-se</i></p>
			<p><i>oído</i></p>
		</infinitivo>
	</Infinitivo>
	<Imperativo>
		<afirmativo>
			<p><i>-</i></p>
			<p><i>oí-te</i></p>
			<p><i>oa-se</i></p>
			<p><i>oamo-nos</i></p>
			<p><i>oei-vos</i></p>
			<p><i>oam-se</i></p>
		</afirmativo>
		<negativo>
			<p><i>-</i></p>
			<p><i>oas</i></p>
			<p><i>oa</i></p>
			<p><i>oamos</i></p>
			<p><i>oais</i></p>
			<p><i>oam</i></p>
		</negativo>
	</Imperativo>
	<Gerúndio>
		<gerúndio>
			<p><i>oendo-se</i></p>
			<p><i>oído</i></p>
		</gerúndio>
	</Gerúndio>
	<Particípio>
		<particípio>
			<p><i>oído</i></p>
		</particípio>
	</Particípio>
</template>

<template name="e:car">
	<Indicativo>
		<presente>
			<p><i>co</i></p>
			<p><i>cas</i></p>
			<p><i>ca</i></p>
			<p><i>camos</i></p>
			<p><i>cais</i></p>
			<p><i>cam</i></p>
		</presente>
		<pretérito-imperfeito>
			<p><i>cava</i></p>
			<p><i>cavas</i></p>
			<p><i>cava</i></p>
			<p><i>cávamos</i></p>
			<p><i>cáveis</i></p>
			<p><i>cavam</i></p>
		</pretérito-imperfeito>
		<pretérito-mais-que-perfeito>
			<p><i>cara</i></p>
			<p><i>caras</i></p>
			<p><i>cara</i></p>
			<p><i>cáramos</i></p>
			<p><i>cáreis</i></p>
			<p><i>caram</i></p>
		</pretérito-mais-que-perfeito>
		<pretérito-perfeito>
			<p><i>quei</i></p>
			<p><i>caste</i></p>
			<p><i>cou</i></p>
			<p><i>Br)</i></p>
			<p><i>castes</i></p>
			<p><i>caram</i></p>
		</pretérito-perfeito>
		<futuro-do-presente>
			<p><i>carei</i></p>
			<p><i>carás</i></p>
			<p><i>cará</i></p>
			<p><i>caremos</i></p>
			<p><i>careis</i></p>
			<p><i>carão</i></p>
		</futuro-do-presente>
		</Indicativo>
	<Condicional>
		<futuro-do-pretérito>
			<p><i>caria</i></p>
			<p><i>carias</i></p>
			<p><i>caria</i></p>
			<p><i>caríamos</i></p>
			<p><i>caríeis</i></p>
			<p><i>cariam</i></p>
		</futuro-do-pretérito>
		</Condicional>
	<Subjuntivo>
		<presente>
			<p><i>que</i></p>
			<p><i>ques</i></p>
			<p><i>que</i></p>
			<p><i>quemos</i></p>
			<p><i>queis</i></p>
			<p><i>quem</i></p>
		</presente>
		<pretérito-imperfeito>
			<p><i>casse</i></p>
			<p><i>casses</i></p>
			<p><i>casse</i></p>
			<p><i>cássemos</i></p>
			<p><i>cásseis</i></p>
			<p><i>cassem</i></p>
		</pretérito-imperfeito>
		<futuro>
			<p><i>car</i></p>
			<p><i>cares</i></p>
			<p><i>car</i></p>
			<p><i>carmos</i></p>
			<p><i>cardes</i></p>
			<p><i>carem</i></p>
		</futuro>
		</Subjuntivo>
	<Infinitivo>
		<infinitivo-pessoal-presente>
			<p><i>car</i></p>
			<p><i>cares</i></p>
			<p><i>car</i></p>
			<p><i>carmos</i></p>
			<p><i>cardes</i></p>
			<p><i>carem</i></p>
		</infinitivo-pessoal-presente>
		<infinitivo>
			<p><i>car</i></p>
			<p><i>cado</i></p>
		</infinitivo>
	</Infinitivo>
	<Imperativo>
		<afirmativo>
			<p><i>-</i></p>
			<p><i>ca</i></p>
			<p><i>que</i></p>
			<p><i>quemos</i></p>
			<p><i>cai</i></p>
			<p><i>quem</i></p>
		</afirmativo>
		<negativo>
			<p><i>-</i></p>
			<p><i>ques</i></p>
			<p><i>que</i></p>
			<p><i>quemos</i></p>
			<p><i>queis</i></p>
			<p><i>quem</i></p>
		</negativo>
	</Imperativo>
	<Gerúndio>
		<gerúndio>
			<p><i>cando</i></p>
			<p><i>cado</i></p>
		</gerúndio>
	</Gerúndio>
	<Particípio>
		<particípio>
			<p><i>cado</i></p>
		</particípio>
	</Particípio>
</template>

<template name="ele:ger">
	<Indicativo>
		<presente>
			<p><i>jo</i></p>
			<p><i>ges</i></p>
			<p><i>ge</i></p>
			<p><i>gemos</i></p>
			<p><i>geis</i></p>
			<p><i>gem</i></p>
		</presente>
		<pretérito-imperfeito>
			<p><i>gia</i></p>
			<p><i>gias</i></p>
			<p><i>gia</i></p>
			<p><i>gíamos</i></p>
			<p><i>gíeis</i></p>
			<p><i>giam</i></p>
		</pretérito-imperfeito>
		<pretérito-mais-que-perfeito>
			<p><i>gera</i></p>
			<p><i>geras</i></p>
			<p><i>gera</i></p>
			<p><i>gêramos</i></p>
			<p><i>gêreis</i></p>
			<p><i>geram</i></p>
		</pretérito-mais-que-perfeito>
		<pretérito-perfeito>
			<p><i>gi</i></p>
			<p><i>geste</i></p>
			<p><i>geu</i></p>
			<p><i>gemos</i></p>
			<p><i>gestes</i></p>
			<p><i>geram</i></p>
		</pretérito-perfeito>
		<futuro-do-presente>
			<p><i>gerei</i></p>
			<p><i>gerás</i></p>
			<p><i>gerá</i></p>
			<p><i>geremos</i></p>
			<p><i>gereis</i></p>
			<p><i>gerão</i></p>
		</futuro-do-presente>
		</Indicativo>
	<Condicional>
		<futuro-do-pretérito>
			<p><i>geria</i></p>
			<p><i>gerias</i></p>
			<p><i>geria</i></p>
			<p><i>geríamos</i></p>
			<p><i>geríeis</i></p>
			<p><i>geriam</i></p>
		</futuro-do-pretérito>
		</Condicional>
	<Subjuntivo>
		<presente>
			<p><i>ja</i></p>
			<p><i>jas</i></p>
			<p><i>ja</i></p>
			<p><i>jamos</i></p>
			<p><i>jais</i></p>
			<p><i>jam</i></p>
		</presente>
		<pretérito-imperfeito>
			<p><i>gesse</i></p>
			<p><i>gesses</i></p>
			<p><i>gesse</i></p>
			<p><i>gêssemos</i></p>
			<p><i>gêsseis</i></p>
			<p><i>gessem</i></p>
		</pretérito-imperfeito>
		<futuro>
			<p><i>ger</i></p>
			<p><i>geres</i></p>
			<p><i>ger</i></p>
			<p><i>germos</i></p>
			<p><i>gerdes</i></p>
			<p><i>gerem</i></p>
		</futuro>
		</Subjuntivo>
	<Infinitivo>
		<infinitivo-pessoal-presente>
			<p><i>ger</i></p>
			<p><i>geres</i></p>
			<p><i>ger</i></p>
			<p><i>germos</i></p>
			<p><i>gerdes</i></p>
			<p><i>gerem</i></p>
		</infinitivo-pessoal-presente>
		<infinitivo>
			<p><i>ger</i></p>
			<p><i>gido</i></p>
		</infinitivo>
	</Infinitivo>
	<Imperativo>
		<afirmativo>
			<p><i>-</i></p>
			<p><i>ge</i></p>
			<p><i>ja</i></p>
			<p><i>jamos</i></p>
			<p><i>gei</i></p>
			<p><i>jam</i></p>
		</afirmativo>
		<negativo>
			<p><i>-</i></p>
			<p><i>jas</i></p>
			<p><i>ja</i></p>
			<p><i>jamos</i></p>
			<p><i>jais</i></p>
			<p><i>jam</i></p>
		</negativo>
	</Imperativo>
	<Gerúndio>
		<gerúndio>
			<p><i>gendo</i></p>
			<p><i>gido</i></p>
		</gerúndio>
	</Gerúndio>
	<Particípio>
		<particípio>
			<p><i>ito</i></p>
		</particípio>
	</Particípio>
</template>

<template name="emba:ir">
	<Indicativo>
		<presente>
			<p><i>-</i></p>
			<p><i>-</i></p>
			<p><i>-</i></p>
			<p><i>ímos</i></p>
			<p><i>ís</i></p>
			<p><i>-</i></p>
		</presente>
		<pretérito-imperfeito>
			<p><i>ía</i></p>
			<p><i>ías</i></p>
			<p><i>ía</i></p>
			<p><i>íamos</i></p>
			<p><i>íeis</i></p>
			<p><i>íam</i></p>
		</pretérito-imperfeito>
		<pretérito-mais-que-perfeito>
			<p><i>íra</i></p>
			<p><i>íras</i></p>
			<p><i>íra</i></p>
			<p><i>íramos</i></p>
			<p><i>íreis</i></p>
			<p><i>íram</i></p>
		</pretérito-mais-que-perfeito>
		<pretérito-perfeito>
			<p><i>í</i></p>
			<p><i>íste</i></p>
			<p><i>iu</i></p>
			<p><i>ímos</i></p>
			<p><i>ístes</i></p>
			<p><i>íram</i></p>
		</pretérito-perfeito>
		<futuro-do-presente>
			<p><i>irei</i></p>
			<p><i>irás</i></p>
			<p><i>irá</i></p>
			<p><i>iremos</i></p>
			<p><i>ireis</i></p>
			<p><i>irão</i></p>
		</futuro-do-presente>
		</Indicativo>
	<Condicional>
		<futuro-do-pretérito>
			<p><i>iria</i></p>
			<p><i>irias</i></p>
			<p><i>iria</i></p>
			<p><i>iríamos</i></p>
			<p><i>iríeis</i></p>
			<p><i>iriam</i></p>
		</futuro-do-pretérito>
		</Condicional>
	<Subjuntivo>
		<presente>
			<p><i>-</i></p>
			<p><i>-</i></p>
			<p><i>-</i></p>
			<p><i>-</i></p>
			<p><i>-</i></p>
			<p><i>-</i></p>
		</presente>
		<pretérito-imperfeito>
			<p><i>ísse</i></p>
			<p><i>ísses</i></p>
			<p><i>ísse</i></p>
			<p><i>íssemos</i></p>
			<p><i>ísseis</i></p>
			<p><i>íssem</i></p>
		</pretérito-imperfeito>
		<futuro>
			<p><i>ir</i></p>
			<p><i>íres</i></p>
			<p><i>ir</i></p>
			<p><i>irmos</i></p>
			<p><i>irdes</i></p>
			<p><i>írem</i></p>
		</futuro>
		</Subjuntivo>
	<Infinitivo>
		<infinitivo-pessoal-presente>
			<p><i>ir</i></p>
			<p><i>íres</i></p>
			<p><i>ir</i></p>
			<p><i>irmos</i></p>
			<p><i>irdes</i></p>
			<p><i>írem</i></p>
		</infinitivo-pessoal-presente>
		<infinitivo>
			<p><i>ir</i></p>
			<p><i>ído</i></p>
		</infinitivo>
	</Infinitivo>
	<Imperativo>
		<afirmativo>
			<p><i>-</i></p>
			<p><i>-</i></p>
			<p><i>-</i></p>
			<p><i>-</i></p>
			<p><i>í</i></p>
			<p><i>-</i></p>
		</afirmativo>
		<negativo>
			<p><i>-</i></p>
			<p><i>-</i></p>
			<p><i>-</i></p>
			<p><i>-</i></p>
			<p><i>-</i></p>
			<p><i>-</i></p>
		</negativo>
	</Imperativo>
	<Gerúndio>
		<gerúndio>
			<p><i>indo</i></p>
			<p><i>ído</i></p>
		</gerúndio>
	</Gerúndio>
	<Particípio>
		<particípio>
			<p><i>ído</i></p>
		</particípio>
	</Particípio>
</template>

<template name="encarreg:ar">
	<Indicativo>
		<presente>
			<p><i>o</i></p>
			<p><i>as</i></p>
			<p><i>a</i></p>
			<p><i>amos</i></p>
			<p><i>ais</i></p>
			<p><i>am</i></p>
		</presente>
		<pretérito-imperfeito>
			<p><i>ava</i></p>
			<p><i>avas</i></p>
			<p><i>ava</i></p>
			<p><i>ávamos</i></p>
			<p><i>áveis</i></p>
			<p><i>avam</i></p>
		</pretérito-imperfeito>
		<pretérito-mais-que-perfeito>
			<p><i>ara</i></p>
			<p><i>aras</i></p>
			<p><i>ara</i></p>
			<p><i>áramos</i></p>
			<p><i>áreis</i></p>
			<p><i>aram</i></p>
		</pretérito-mais-que-perfeito>
		<pretérito-perfeito>
			<p><i>uei</i></p>
			<p><i>aste</i></p>
			<p><i>ou</i></p>
			<p><i/></p>
			<p><i>astes</i></p>
			<p><i>aram</i></p>
		</pretérito-perfeito>
		<futuro-do-presente>
			<p><i>arei</i></p>
			<p><i>arás</i></p>
			<p><i>ará</i></p>
			<p><i>aremos</i></p>
			<p><i>areis</i></p>
			<p><i>arão</i></p>
		</futuro-do-presente>
		</Indicativo>
	<Condicional>
		<futuro-do-pretérito>
			<p><i>aria</i></p>
			<p><i>arias</i></p>
			<p><i>aria</i></p>
			<p><i>aríamos</i></p>
			<p><i>aríeis</i></p>
			<p><i>ariam</i></p>
		</futuro-do-pretérito>
		</Condicional>
	<Subjuntivo>
		<presente>
			<p><i>ue</i></p>
			<p><i>ues</i></p>
			<p><i>ue</i></p>
			<p><i>uemos</i></p>
			<p><i>ueis</i></p>
			<p><i>uem</i></p>
		</presente>
		<pretérito-imperfeito>
			<p><i>asse</i></p>
			<p><i>asses</i></p>
			<p><i>asse</i></p>
			<p><i>ássemos</i></p>
			<p><i>ásseis</i></p>
			<p><i>assem</i></p>
		</pretérito-imperfeito>
		<futuro>
			<p><i>ar</i></p>
			<p><i>ares</i></p>
			<p><i>ar</i></p>
			<p><i>armos</i></p>
			<p><i>ardes</i></p>
			<p><i>arem</i></p>
		</futuro>
		</Subjuntivo>
	<Infinitivo>
		<infinitivo-pessoal-presente>
			<p><i>ar</i></p>
			<p><i>ares</i></p>
			<p><i>ar</i></p>
			<p><i>armos</i></p>
			<p><i>ardes</i></p>
			<p><i>arem</i></p>
		</infinitivo-pessoal-presente>
		<infinitivo>
			<p><i>ar</i></p>
			<p><i>ue</i></p>
		</infinitivo>
	</Infinitivo>
	<Imperativo>
		<afirmativo>
			<p><i>-</i></p>
			<p><i>a</i></p>
			<p><i>ue</i></p>
			<p><i>uemos</i></p>
			<p><i>ai</i></p>
			<p><i>uem</i></p>
		</afirmativo>
		<negativo>
			<p><i>-</i></p>
			<p><i>ues</i></p>
			<p><i>ue</i></p>
			<p><i>uemos</i></p>
			<p><i>ueis</i></p>
			<p><i>uem</i></p>
		</negativo>
	</Imperativo>
	<Gerúndio>
		<gerúndio>
			<p><i>ando</i></p>
			<p><i>ue</i></p>
		</gerúndio>
	</Gerúndio>
	<Particípio>
		<particípio>
			<p><i>ue</i></p>
		</particípio>
	</Particípio>
</template>

<template name="encarreg:ar-se">
	<Indicativo>
		<presente>
			<p><i>o-me</i></p>
			<p><i>as-te</i></p>
			<p><i>a-se</i></p>
			<p><i>amo-nos</i></p>
			<p><i>ais-vos</i></p>
			<p><i>am-se</i></p>
		</presente>
		<pretérito-imperfeito>
			<p><i>ava-me</i></p>
			<p><i>avas-te</i></p>
			<p><i>ava-se</i></p>
			<p><i>ávamo-nos</i></p>
			<p><i>áveis-vos</i></p>
			<p><i>avam-se</i></p>
		</pretérito-imperfeito>
		<pretérito-mais-que-perfeito>
			<p><i>ara-me</i></p>
			<p><i>aras-te</i></p>
			<p><i>ara-se</i></p>
			<p><i>áramo-nos</i></p>
			<p><i>áreis-vos</i></p>
			<p><i>aram-se</i></p>
		</pretérito-mais-que-perfeito>
		<pretérito-perfeito>
			<p><i>uei-me</i></p>
			<p><i>aste-te</i></p>
			<p><i>ou-se</i></p>
			<p><i/></p>
			<p><i>astes-vos</i></p>
			<p><i>aram-se</i></p>
		</pretérito-perfeito>
		<futuro-do-presente>
			<p><i>ar-me-ei</i></p>
			<p><i>ar-te-ás</i></p>
			<p><i>ar-se-á</i></p>
			<p><i>ar-nos-emos</i></p>
			<p><i>ar-vos-eis</i></p>
			<p><i>ar-se-ão</i></p>
		</futuro-do-presente>
		</Indicativo>
	<Condicional>
		<futuro-do-pretérito>
			<p><i>ar-me-ia</i></p>
			<p><i>ar-te-ias</i></p>
			<p><i>ar-se-ia</i></p>
			<p><i>ar-nos-íamos</i></p>
			<p><i>ar-vos-íeis</i></p>
			<p><i>ar-se-iam</i></p>
		</futuro-do-pretérito>
		</Condicional>
	<Subjuntivo>
		<presente>
			<p><i>ue-me</i></p>
			<p><i>ues-te</i></p>
			<p><i>ue-se</i></p>
			<p><i>uemo-nos</i></p>
			<p><i>ueis-vos</i></p>
			<p><i>uem-se</i></p>
		</presente>
		<pretérito-imperfeito>
			<p><i>asse-me</i></p>
			<p><i>asses-te</i></p>
			<p><i>asse-se</i></p>
			<p><i>ássemo-nos</i></p>
			<p><i>ásseis-vos</i></p>
			<p><i>assem-se</i></p>
		</pretérito-imperfeito>
		<futuro>
			<p><i>ar-me</i></p>
			<p><i>ares-te</i></p>
			<p><i>ar-se</i></p>
			<p><i>armo-nos</i></p>
			<p><i>ardes-vos</i></p>
			<p><i>arem-se</i></p>
		</futuro>
		</Subjuntivo>
	<Infinitivo>
		<infinitivo-pessoal-presente>
			<p><i>ar-me</i></p>
			<p><i>ares-te</i></p>
			<p><i>ar-se</i></p>
			<p><i>armo-nos</i></p>
			<p><i>ardes-vos</i></p>
			<p><i>arem-se</i></p>
		</infinitivo-pessoal-presente>
		<infinitivo>
			<p><i>ar-se</i></p>
			<p><i>ue</i></p>
		</infinitivo>
	</Infinitivo>
	<Imperativo>
		<afirmativo>
			<p><i>-</i></p>
			<p><i>a-te</i></p>
			<p><i>ue-se</i></p>
			<p><i>uemo-nos</i></p>
			<p><i>ai-vos</i></p>
			<p><i>uem-se</i></p>
		</afirmativo>
		<negativo>
			<p><i>-</i></p>
			<p><i>ues</i></p>
			<p><i>ue</i></p>
			<p><i>uemos</i></p>
			<p><i>ueis</i></p>
			<p><i>uem</i></p>
		</negativo>
	</Imperativo>
	<Gerúndio>
		<gerúndio>
			<p><i>ando-se</i></p>
			<p><i>ue</i></p>
		</gerúndio>
	</Gerúndio>
	<Particípio>
		<particípio>
			<p><i>ue</i></p>
		</particípio>
	</Particípio>
</template>

<template name="enci:umar">
	<Indicativo>
		<presente>
			<p><i>úmo</i></p>
			<p><i>úmas</i></p>
			<p><i>úma</i></p>
			<p><i>umamos</i></p>
			<p><i>umais</i></p>
			<p><i>úmam</i></p>
		</presente>
		<pretérito-imperfeito>
			<p><i>umava</i></p>
			<p><i>umavas</i></p>
			<p><i>umava</i></p>
			<p><i>umávamos</i></p>
			<p><i>umáveis</i></p>
			<p><i>umavam</i></p>
		</pretérito-imperfeito>
		<pretérito-mais-que-perfeito>
			<p><i>umara</i></p>
			<p><i>umaras</i></p>
			<p><i>umara</i></p>
			<p><i>umáramos</i></p>
			<p><i>umáreis</i></p>
			<p><i>umaram</i></p>
		</pretérito-mais-que-perfeito>
		<pretérito-perfeito>
			<p><i>umei</i></p>
			<p><i>umaste</i></p>
			<p><i>umou</i></p>
			<p><i/></p>
			<p><i>umastes</i></p>
			<p><i>umaram</i></p>
		</pretérito-perfeito>
		<futuro-do-presente>
			<p><i>umarei</i></p>
			<p><i>umarás</i></p>
			<p><i>umará</i></p>
			<p><i>umaremos</i></p>
			<p><i>umareis</i></p>
			<p><i>umarão</i></p>
		</futuro-do-presente>
		</Indicativo>
	<Condicional>
		<futuro-do-pretérito>
			<p><i>umaria</i></p>
			<p><i>umarias</i></p>
			<p><i>umaria</i></p>
			<p><i>umaríamos</i></p>
			<p><i>umaríeis</i></p>
			<p><i>umariam</i></p>
		</futuro-do-pretérito>
		</Condicional>
	<Subjuntivo>
		<presente>
			<p><i>úme</i></p>
			<p><i>úmes</i></p>
			<p><i>úme</i></p>
			<p><i>umemos</i></p>
			<p><i>umeis</i></p>
			<p><i>úmem</i></p>
		</presente>
		<pretérito-imperfeito>
			<p><i>umasse</i></p>
			<p><i>umasses</i></p>
			<p><i>umasse</i></p>
			<p><i>umássemos</i></p>
			<p><i>umásseis</i></p>
			<p><i>umassem</i></p>
		</pretérito-imperfeito>
		<futuro>
			<p><i>umar</i></p>
			<p><i>umares</i></p>
			<p><i>umar</i></p>
			<p><i>umarmos</i></p>
			<p><i>umardes</i></p>
			<p><i>umarem</i></p>
		</futuro>
		</Subjuntivo>
	<Infinitivo>
		<infinitivo-pessoal-presente>
			<p><i>umar</i></p>
			<p><i>umares</i></p>
			<p><i>umar</i></p>
			<p><i>umarmos</i></p>
			<p><i>umardes</i></p>
			<p><i>umarem</i></p>
		</infinitivo-pessoal-presente>
		<infinitivo>
			<p><i>umar</i></p>
			<p><i>umado</i></p>
		</infinitivo>
	</Infinitivo>
	<Imperativo>
		<afirmativo>
			<p><i>-</i></p>
			<p><i>úma</i></p>
			<p><i>úme</i></p>
			<p><i>umemos</i></p>
			<p><i>umai</i></p>
			<p><i>úmem</i></p>
		</afirmativo>
		<negativo>
			<p><i>-</i></p>
			<p><i>úmes</i></p>
			<p><i>úme</i></p>
			<p><i>umemos</i></p>
			<p><i>umeis</i></p>
			<p><i>úmem</i></p>
		</negativo>
	</Imperativo>
	<Gerúndio>
		<gerúndio>
			<p><i>umando</i></p>
			<p><i>umado</i></p>
		</gerúndio>
	</Gerúndio>
	<Particípio>
		<particípio>
			<p><i>umado</i></p>
		</particípio>
	</Particípio>
</template>

<template name="enci:umar-se">
	<Indicativo>
		<presente>
			<p><i>úmo-me</i></p>
			<p><i>úmas-te</i></p>
			<p><i>úma-se</i></p>
			<p><i>umamo-nos</i></p>
			<p><i>umais-vos</i></p>
			<p><i>úmam-se</i></p>
		</presente>
		<pretérito-imperfeito>
			<p><i>umava-me</i></p>
			<p><i>umavas-te</i></p>
			<p><i>umava-se</i></p>
			<p><i>umávamo-nos</i></p>
			<p><i>umáveis-vos</i></p>
			<p><i>umavam-se</i></p>
		</pretérito-imperfeito>
		<pretérito-mais-que-perfeito>
			<p><i>umara-me</i></p>
			<p><i>umaras-te</i></p>
			<p><i>umara-se</i></p>
			<p><i>umáramo-nos</i></p>
			<p><i>umáreis-vos</i></p>
			<p><i>umaram-se</i></p>
		</pretérito-mais-que-perfeito>
		<pretérito-perfeito>
			<p><i>umei-me</i></p>
			<p><i>umaste-te</i></p>
			<p><i>umou-se</i></p>
			<p><i/></p>
			<p><i>umastes-vos</i></p>
			<p><i>umaram-se</i></p>
		</pretérito-perfeito>
		<futuro-do-presente>
			<p><i>umar-me-ei</i></p>
			<p><i>umar-te-ás</i></p>
			<p><i>umar-se-á</i></p>
			<p><i>umar-nos-emos</i></p>
			<p><i>umar-vos-eis</i></p>
			<p><i>umar-se-ão</i></p>
		</futuro-do-presente>
		</Indicativo>
	<Condicional>
		<futuro-do-pretérito>
			<p><i>umar-me-ia</i></p>
			<p><i>umar-te-ias</i></p>
			<p><i>umar-se-ia</i></p>
			<p><i>umar-nos-íamos</i></p>
			<p><i>umar-vos-íeis</i></p>
			<p><i>umar-se-iam</i></p>
		</futuro-do-pretérito>
		</Condicional>
	<Subjuntivo>
		<presente>
			<p><i>úme-me</i></p>
			<p><i>úmes-te</i></p>
			<p><i>úme-se</i></p>
			<p><i>umemo-nos</i></p>
			<p><i>umeis-vos</i></p>
			<p><i>úmem-se</i></p>
		</presente>
		<pretérito-imperfeito>
			<p><i>umasse-me</i></p>
			<p><i>umasses-te</i></p>
			<p><i>umasse-se</i></p>
			<p><i>umássemo-nos</i></p>
			<p><i>umásseis-vos</i></p>
			<p><i>umassem-se</i></p>
		</pretérito-imperfeito>
		<futuro>
			<p><i>umar-me</i></p>
			<p><i>umares-te</i></p>
			<p><i>umar-se</i></p>
			<p><i>umarmo-nos</i></p>
			<p><i>umardes-vos</i></p>
			<p><i>umarem-se</i></p>
		</futuro>
		</Subjuntivo>
	<Infinitivo>
		<infinitivo-pessoal-presente>
			<p><i>umar-me</i></p>
			<p><i>umares-te</i></p>
			<p><i>umar-se</i></p>
			<p><i>umarmo-nos</i></p>
			<p><i>umardes-vos</i></p>
			<p><i>umarem-se</i></p>
		</infinitivo-pessoal-presente>
		<infinitivo>
			<p><i>umar-se</i></p>
			<p><i>umado</i></p>
		</infinitivo>
	</Infinitivo>
	<Imperativo>
		<afirmativo>
			<p><i>-</i></p>
			<p><i>úma-te</i></p>
			<p><i>úme-se</i></p>
			<p><i>umemo-nos</i></p>
			<p><i>umai-vos</i></p>
			<p><i>úmem-se</i></p>
		</afirmativo>
		<negativo>
			<p><i>-</i></p>
			<p><i>úmes</i></p>
			<p><i>úme</i></p>
			<p><i>umemos</i></p>
			<p><i>umeis</i></p>
			<p><i>úmem</i></p>
		</negativo>
	</Imperativo>
	<Gerúndio>
		<gerúndio>
			<p><i>umando-se</i></p>
			<p><i>umado</i></p>
		</gerúndio>
	</Gerúndio>
	<Particípio>
		<particípio>
			<p><i>umado</i></p>
		</particípio>
	</Particípio>
</template>

<template name="eng:oiar-se">
	<Indicativo>
		<presente>
			<p><i>óio-me</i></p>
			<p><i>óias-te</i></p>
			<p><i>óia-se</i></p>
			<p><i>oiamo-nos</i></p>
			<p><i>oiais-vos</i></p>
			<p><i>óiam-se</i></p>
		</presente>
		<pretérito-imperfeito>
			<p><i>oiava-me</i></p>
			<p><i>oiavas-te</i></p>
			<p><i>oiava-se</i></p>
			<p><i>oiávamo-nos</i></p>
			<p><i>oiáveis-vos</i></p>
			<p><i>oiavam-se</i></p>
		</pretérito-imperfeito>
		<pretérito-mais-que-perfeito>
			<p><i>oiara-me</i></p>
			<p><i>oiaras-te</i></p>
			<p><i>oiara-se</i></p>
			<p><i>oiáramo-nos</i></p>
			<p><i>oiáreis-vos</i></p>
			<p><i>oiaram-se</i></p>
		</pretérito-mais-que-perfeito>
		<pretérito-perfeito>
			<p><i>oiei-me</i></p>
			<p><i>oiaste-te</i></p>
			<p><i>oiou-se</i></p>
			<p><i>)</i></p>
			<p><i>oiastes-vos</i></p>
			<p><i>oiaram-se</i></p>
		</pretérito-perfeito>
		<futuro-do-presente>
			<p><i>oiar-me-ei</i></p>
			<p><i>oiar-te-ás</i></p>
			<p><i>oiar-se-á</i></p>
			<p><i>oiar-nos-emos</i></p>
			<p><i>oiar-vos-eis</i></p>
			<p><i>oiar-se-ão</i></p>
		</futuro-do-presente>
		</Indicativo>
	<Condicional>
		<futuro-do-pretérito>
			<p><i>oiar-me-ia</i></p>
			<p><i>oiar-te-ias</i></p>
			<p><i>oiar-se-ia</i></p>
			<p><i>oiar-nos-íamos</i></p>
			<p><i>oiar-vos-íeis</i></p>
			<p><i>oiar-se-iam</i></p>
		</futuro-do-pretérito>
		</Condicional>
	<Subjuntivo>
		<presente>
			<p><i>óie-me</i></p>
			<p><i>óies-te</i></p>
			<p><i>óie-se</i></p>
			<p><i>oiemo-nos</i></p>
			<p><i>oieis-vos</i></p>
			<p><i>óiem-se</i></p>
		</presente>
		<pretérito-imperfeito>
			<p><i>oiasse-me</i></p>
			<p><i>oiasses-te</i></p>
			<p><i>oiasse-se</i></p>
			<p><i>oiássemo-nos</i></p>
			<p><i>oiásseis-vos</i></p>
			<p><i>oiassem-se</i></p>
		</pretérito-imperfeito>
		<futuro>
			<p><i>oiar-me</i></p>
			<p><i>oiares-te</i></p>
			<p><i>oiar-se</i></p>
			<p><i>oiarmo-nos</i></p>
			<p><i>oiardes-vos</i></p>
			<p><i>oiarem-se</i></p>
		</futuro>
		</Subjuntivo>
	<Infinitivo>
		<infinitivo-pessoal-presente>
			<p><i>oiar-me</i></p>
			<p><i>oiares-te</i></p>
			<p><i>oiar-se</i></p>
			<p><i>oiarmo-nos</i></p>
			<p><i>oiardes-vos</i></p>
			<p><i>oiarem-se</i></p>
		</infinitivo-pessoal-presente>
		<infinitivo>
			<p><i>oiar-se</i></p>
			<p><i>oiado</i></p>
		</infinitivo>
	</Infinitivo>
	<Imperativo>
		<afirmativo>
			<p><i>-</i></p>
			<p><i>óia-te</i></p>
			<p><i>óie-se</i></p>
			<p><i>oiemo-nos</i></p>
			<p><i>oiai-vos</i></p>
			<p><i>óiem-se</i></p>
		</afirmativo>
		<negativo>
			<p><i>-</i></p>
			<p><i>óies</i></p>
			<p><i>óie</i></p>
			<p><i>oiemos</i></p>
			<p><i>oieis</i></p>
			<p><i>óiem</i></p>
		</negativo>
	</Imperativo>
	<Gerúndio>
		<gerúndio>
			<p><i>oiando-se</i></p>
			<p><i>oiado</i></p>
		</gerúndio>
	</Gerúndio>
	<Particípio>
		<particípio>
			<p><i>oiado</i></p>
		</particípio>
	</Particípio>
</template>

<template name="entang:uir">
	<Indicativo>
		<presente>
			<p><i>o</i></p>
			<p><i>ues</i></p>
			<p><i>ue</i></p>
			<p><i>uimos</i></p>
			<p><i>uis</i></p>
			<p><i>uem</i></p>
		</presente>
		<pretérito-imperfeito>
			<p><i>uia</i></p>
			<p><i>uias</i></p>
			<p><i>uia</i></p>
			<p><i>uíamos</i></p>
			<p><i>uíeis</i></p>
			<p><i>uiam</i></p>
		</pretérito-imperfeito>
		<pretérito-mais-que-perfeito>
			<p><i>uira</i></p>
			<p><i>uiras</i></p>
			<p><i>uira</i></p>
			<p><i>uíramos</i></p>
			<p><i>uíreis</i></p>
			<p><i>uiram</i></p>
		</pretérito-mais-que-perfeito>
		<pretérito-perfeito>
			<p><i>ui</i></p>
			<p><i>uiste</i></p>
			<p><i>uiu</i></p>
			<p><i>uimos</i></p>
			<p><i>uistes</i></p>
			<p><i>uiram</i></p>
		</pretérito-perfeito>
		<futuro-do-presente>
			<p><i>uirei</i></p>
			<p><i>uirás</i></p>
			<p><i>uirá</i></p>
			<p><i>uiremos</i></p>
			<p><i>uireis</i></p>
			<p><i>uirão</i></p>
		</futuro-do-presente>
		</Indicativo>
	<Condicional>
		<futuro-do-pretérito>
			<p><i>uiria</i></p>
			<p><i>uirias</i></p>
			<p><i>uiria</i></p>
			<p><i>uiríamos</i></p>
			<p><i>uiríeis</i></p>
			<p><i>uiriam</i></p>
		</futuro-do-pretérito>
		</Condicional>
	<Subjuntivo>
		<presente>
			<p><i>a</i></p>
			<p><i>as</i></p>
			<p><i>a</i></p>
			<p><i>amos</i></p>
			<p><i>ais</i></p>
			<p><i>am</i></p>
		</presente>
		<pretérito-imperfeito>
			<p><i>uisse</i></p>
			<p><i>uisses</i></p>
			<p><i>uisse</i></p>
			<p><i>uíssemos</i></p>
			<p><i>uísseis</i></p>
			<p><i>uissem</i></p>
		</pretérito-imperfeito>
		<futuro>
			<p><i>uir</i></p>
			<p><i>uires</i></p>
			<p><i>uir</i></p>
			<p><i>uirmos</i></p>
			<p><i>uirdes</i></p>
			<p><i>uirem</i></p>
		</futuro>
		</Subjuntivo>
	<Infinitivo>
		<infinitivo-pessoal-presente>
			<p><i>uir</i></p>
			<p><i>uires</i></p>
			<p><i>uir</i></p>
			<p><i>uirmos</i></p>
			<p><i>uirdes</i></p>
			<p><i>uirem</i></p>
		</infinitivo-pessoal-presente>
		<infinitivo>
			<p><i>uir</i></p>
			<p><i>uido</i></p>
		</infinitivo>
	</Infinitivo>
	<Imperativo>
		<afirmativo>
			<p><i>-</i></p>
			<p><i>ue</i></p>
			<p><i>a</i></p>
			<p><i>amos</i></p>
			<p><i>ui</i></p>
			<p><i>am</i></p>
		</afirmativo>
		<negativo>
			<p><i>-</i></p>
			<p><i>as</i></p>
			<p><i>a</i></p>
			<p><i>amos</i></p>
			<p><i>ais</i></p>
			<p><i>am</i></p>
		</negativo>
	</Imperativo>
	<Gerúndio>
		<gerúndio>
			<p><i>uindo</i></p>
			<p><i>uido</i></p>
		</gerúndio>
	</Gerúndio>
	<Particípio>
		<particípio>
			<p><i>uido</i></p>
		</particípio>
	</Particípio>
</template>

<template name="entang:uir-se">
	<Indicativo>
		<presente>
			<p><i>o-me</i></p>
			<p><i>ues-te</i></p>
			<p><i>ue-se</i></p>
			<p><i>uimo-nos</i></p>
			<p><i>uis-vos</i></p>
			<p><i>uem-se</i></p>
		</presente>
		<pretérito-imperfeito>
			<p><i>uia-me</i></p>
			<p><i>uias-te</i></p>
			<p><i>uia-se</i></p>
			<p><i>uíamo-nos</i></p>
			<p><i>uíeis-vos</i></p>
			<p><i>uiam-se</i></p>
		</pretérito-imperfeito>
		<pretérito-mais-que-perfeito>
			<p><i>uira-me</i></p>
			<p><i>uiras-te</i></p>
			<p><i>uira-se</i></p>
			<p><i>uíramo-nos</i></p>
			<p><i>uíreis-vos</i></p>
			<p><i>uiram-se</i></p>
		</pretérito-mais-que-perfeito>
		<pretérito-perfeito>
			<p><i>ui-me</i></p>
			<p><i>uiste-te</i></p>
			<p><i>uiu-se</i></p>
			<p><i>uimo-nos</i></p>
			<p><i>uistes-vos</i></p>
			<p><i>uiram-se</i></p>
		</pretérito-perfeito>
		<futuro-do-presente>
			<p><i>uir-me-ei</i></p>
			<p><i>uir-te-ás</i></p>
			<p><i>uir-se-á</i></p>
			<p><i>uir-nos-emos</i></p>
			<p><i>uir-vos-eis</i></p>
			<p><i>uir-se-ão</i></p>
		</futuro-do-presente>
		</Indicativo>
	<Condicional>
		<futuro-do-pretérito>
			<p><i>uir-me-ia</i></p>
			<p><i>uir-te-ias</i></p>
			<p><i>uir-se-ia</i></p>
			<p><i>uir-nos-íamos</i></p>
			<p><i>uir-vos-íeis</i></p>
			<p><i>uir-se-iam</i></p>
		</futuro-do-pretérito>
		</Condicional>
	<Subjuntivo>
		<presente>
			<p><i>a-me</i></p>
			<p><i>as-te</i></p>
			<p><i>a-se</i></p>
			<p><i>amo-nos</i></p>
			<p><i>ais-vos</i></p>
			<p><i>am-se</i></p>
		</presente>
		<pretérito-imperfeito>
			<p><i>uisse-me</i></p>
			<p><i>uisses-te</i></p>
			<p><i>uisse-se</i></p>
			<p><i>uíssemo-nos</i></p>
			<p><i>uísseis-vos</i></p>
			<p><i>uissem-se</i></p>
		</pretérito-imperfeito>
		<futuro>
			<p><i>uir-me</i></p>
			<p><i>uires-te</i></p>
			<p><i>uir-se</i></p>
			<p><i>uirmo-nos</i></p>
			<p><i>uirdes-vos</i></p>
			<p><i>uirem-se</i></p>
		</futuro>
		</Subjuntivo>
	<Infinitivo>
		<infinitivo-pessoal-presente>
			<p><i>uir-me</i></p>
			<p><i>uires-te</i></p>
			<p><i>uir-se</i></p>
			<p><i>uirmo-nos</i></p>
			<p><i>uirdes-vos</i></p>
			<p><i>uirem-se</i></p>
		</infinitivo-pessoal-presente>
		<infinitivo>
			<p><i>uir-se</i></p>
			<p><i>uido</i></p>
		</infinitivo>
	</Infinitivo>
	<Imperativo>
		<afirmativo>
			<p><i>-</i></p>
			<p><i>ue-te</i></p>
			<p><i>a-se</i></p>
			<p><i>amo-nos</i></p>
			<p><i>ui-vos</i></p>
			<p><i>am-se</i></p>
		</afirmativo>
		<negativo>
			<p><i>-</i></p>
			<p><i>as</i></p>
			<p><i>a</i></p>
			<p><i>amos</i></p>
			<p><i>ais</i></p>
			<p><i>am</i></p>
		</negativo>
	</Imperativo>
	<Gerúndio>
		<gerúndio>
			<p><i>uindo-se</i></p>
			<p><i>uido</i></p>
		</gerúndio>
	</Gerúndio>
	<Particípio>
		<particípio>
			<p><i>uido</i></p>
		</particípio>
	</Particípio>
</template>

<template name="entreg:ar">
	<Indicativo>
		<presente>
			<p><i>o</i></p>
			<p><i>as</i></p>
			<p><i>a</i></p>
			<p><i>amos</i></p>
			<p><i>ais</i></p>
			<p><i>am</i></p>
		</presente>
		<pretérito-imperfeito>
			<p><i>ava</i></p>
			<p><i>avas</i></p>
			<p><i>ava</i></p>
			<p><i>ávamos</i></p>
			<p><i>áveis</i></p>
			<p><i>avam</i></p>
		</pretérito-imperfeito>
		<pretérito-mais-que-perfeito>
			<p><i>ara</i></p>
			<p><i>aras</i></p>
			<p><i>ara</i></p>
			<p><i>áramos</i></p>
			<p><i>áreis</i></p>
			<p><i>aram</i></p>
		</pretérito-mais-que-perfeito>
		<pretérito-perfeito>
			<p><i>uei</i></p>
			<p><i>aste</i></p>
			<p><i>ou</i></p>
			<p><i/></p>
			<p><i>astes</i></p>
			<p><i>aram</i></p>
		</pretérito-perfeito>
		<futuro-do-presente>
			<p><i>arei</i></p>
			<p><i>arás</i></p>
			<p><i>ará</i></p>
			<p><i>aremos</i></p>
			<p><i>areis</i></p>
			<p><i>arão</i></p>
		</futuro-do-presente>
		</Indicativo>
	<Condicional>
		<futuro-do-pretérito>
			<p><i>aria</i></p>
			<p><i>arias</i></p>
			<p><i>aria</i></p>
			<p><i>aríamos</i></p>
			<p><i>aríeis</i></p>
			<p><i>ariam</i></p>
		</futuro-do-pretérito>
		</Condicional>
	<Subjuntivo>
		<presente>
			<p><i>ue</i></p>
			<p><i>ues</i></p>
			<p><i>ue</i></p>
			<p><i>uemos</i></p>
			<p><i>ueis</i></p>
			<p><i>uem</i></p>
		</presente>
		<pretérito-imperfeito>
			<p><i>asse</i></p>
			<p><i>asses</i></p>
			<p><i>asse</i></p>
			<p><i>ássemos</i></p>
			<p><i>ásseis</i></p>
			<p><i>assem</i></p>
		</pretérito-imperfeito>
		<futuro>
			<p><i>ar</i></p>
			<p><i>ares</i></p>
			<p><i>ar</i></p>
			<p><i>armos</i></p>
			<p><i>ardes</i></p>
			<p><i>arem</i></p>
		</futuro>
		</Subjuntivo>
	<Infinitivo>
		<infinitivo-pessoal-presente>
			<p><i>ar</i></p>
			<p><i>ares</i></p>
			<p><i>ar</i></p>
			<p><i>armos</i></p>
			<p><i>ardes</i></p>
			<p><i>arem</i></p>
		</infinitivo-pessoal-presente>
		<infinitivo>
			<p><i>ar</i></p>
			<p><i>ado</i></p>
		</infinitivo>
	</Infinitivo>
	<Imperativo>
		<afirmativo>
			<p><i>-</i></p>
			<p><i>a</i></p>
			<p><i>ue</i></p>
			<p><i>uemos</i></p>
			<p><i>ai</i></p>
			<p><i>uem</i></p>
		</afirmativo>
		<negativo>
			<p><i>-</i></p>
			<p><i>ues</i></p>
			<p><i>ue</i></p>
			<p><i>uemos</i></p>
			<p><i>ueis</i></p>
			<p><i>uem</i></p>
		</negativo>
	</Imperativo>
	<Gerúndio>
		<gerúndio>
			<p><i>ando</i></p>
			<p><i>ado</i></p>
		</gerúndio>
	</Gerúndio>
	<Particípio>
		<particípio>
			<p><i>ue</i></p>
		</particípio>
	</Particípio>
</template>

<template name="entreg:ar-se">
	<Indicativo>
		<presente>
			<p><i>o-me</i></p>
			<p><i>as-te</i></p>
			<p><i>a-se</i></p>
			<p><i>amo-nos</i></p>
			<p><i>ais-vos</i></p>
			<p><i>am-se</i></p>
		</presente>
		<pretérito-imperfeito>
			<p><i>ava-me</i></p>
			<p><i>avas-te</i></p>
			<p><i>ava-se</i></p>
			<p><i>ávamo-nos</i></p>
			<p><i>áveis-vos</i></p>
			<p><i>avam-se</i></p>
		</pretérito-imperfeito>
		<pretérito-mais-que-perfeito>
			<p><i>ara-me</i></p>
			<p><i>aras-te</i></p>
			<p><i>ara-se</i></p>
			<p><i>áramo-nos</i></p>
			<p><i>áreis-vos</i></p>
			<p><i>aram-se</i></p>
		</pretérito-mais-que-perfeito>
		<pretérito-perfeito>
			<p><i>uei-me</i></p>
			<p><i>aste-te</i></p>
			<p><i>ou-se</i></p>
			<p><i/></p>
			<p><i>astes-vos</i></p>
			<p><i>aram-se</i></p>
		</pretérito-perfeito>
		<futuro-do-presente>
			<p><i>ar-me-ei</i></p>
			<p><i>ar-te-ás</i></p>
			<p><i>ar-se-á</i></p>
			<p><i>ar-nos-emos</i></p>
			<p><i>ar-vos-eis</i></p>
			<p><i>ar-se-ão</i></p>
		</futuro-do-presente>
		</Indicativo>
	<Condicional>
		<futuro-do-pretérito>
			<p><i>ar-me-ia</i></p>
			<p><i>ar-te-ias</i></p>
			<p><i>ar-se-ia</i></p>
			<p><i>ar-nos-íamos</i></p>
			<p><i>ar-vos-íeis</i></p>
			<p><i>ar-se-iam</i></p>
		</futuro-do-pretérito>
		</Condicional>
	<Subjuntivo>
		<presente>
			<p><i>ue-me</i></p>
			<p><i>ues-te</i></p>
			<p><i>ue-se</i></p>
			<p><i>uemo-nos</i></p>
			<p><i>ueis-vos</i></p>
			<p><i>uem-se</i></p>
		</presente>
		<pretérito-imperfeito>
			<p><i>asse-me</i></p>
			<p><i>asses-te</i></p>
			<p><i>asse-se</i></p>
			<p><i>ássemo-nos</i></p>
			<p><i>ásseis-vos</i></p>
			<p><i>assem-se</i></p>
		</pretérito-imperfeito>
		<futuro>
			<p><i>ar-me</i></p>
			<p><i>ares-te</i></p>
			<p><i>ar-se</i></p>
			<p><i>armo-nos</i></p>
			<p><i>ardes-vos</i></p>
			<p><i>arem-se</i></p>
		</futuro>
		</Subjuntivo>
	<Infinitivo>
		<infinitivo-pessoal-presente>
			<p><i>ar-me</i></p>
			<p><i>ares-te</i></p>
			<p><i>ar-se</i></p>
			<p><i>armo-nos</i></p>
			<p><i>ardes-vos</i></p>
			<p><i>arem-se</i></p>
		</infinitivo-pessoal-presente>
		<infinitivo>
			<p><i>ar-se</i></p>
			<p><i>ado</i></p>
		</infinitivo>
	</Infinitivo>
	<Imperativo>
		<afirmativo>
			<p><i>-</i></p>
			<p><i>a-te</i></p>
			<p><i>ue-se</i></p>
			<p><i>uemo-nos</i></p>
			<p><i>ai-vos</i></p>
			<p><i>uem-se</i></p>
		</afirmativo>
		<negativo>
			<p><i>-</i></p>
			<p><i>ues</i></p>
			<p><i>ue</i></p>
			<p><i>uemos</i></p>
			<p><i>ueis</i></p>
			<p><i>uem</i></p>
		</negativo>
	</Imperativo>
	<Gerúndio>
		<gerúndio>
			<p><i>ando-se</i></p>
			<p><i>ado</i></p>
		</gerúndio>
	</Gerúndio>
	<Particípio>
		<particípio>
			<p><i>ue</i></p>
		</particípio>
	</Particípio>
</template>

<template name="entrev:er-se">
	<Indicativo>
		<presente>
			<p><i>ejo-me</i></p>
			<p><i>ês-te</i></p>
			<p><i>ê-se</i></p>
			<p><i>emo-nos</i></p>
			<p><i>edes-vos</i></p>
			<p><i>êem-se</i></p>
		</presente>
		<pretérito-imperfeito>
			<p><i>ia-me</i></p>
			<p><i>ias-te</i></p>
			<p><i>ia-se</i></p>
			<p><i>íamo-nos</i></p>
			<p><i>íeis-vos</i></p>
			<p><i>iam-se</i></p>
		</pretérito-imperfeito>
		<pretérito-mais-que-perfeito>
			<p><i>ira-me</i></p>
			<p><i>iras-te</i></p>
			<p><i>ira-se</i></p>
			<p><i>íramo-nos</i></p>
			<p><i>íreis-vos</i></p>
			<p><i>iram-se</i></p>
		</pretérito-mais-que-perfeito>
		<pretérito-perfeito>
			<p><i>i-me</i></p>
			<p><i>iste-te</i></p>
			<p><i>iu-se</i></p>
			<p><i>imo-nos</i></p>
			<p><i>istes-vos</i></p>
			<p><i>iram-se</i></p>
		</pretérito-perfeito>
		<futuro-do-presente>
			<p><i>er-me-ei</i></p>
			<p><i>er-te-ás</i></p>
			<p><i>er-se-á</i></p>
			<p><i>er-nos-emos</i></p>
			<p><i>er-vos-eis</i></p>
			<p><i>er-se-ão</i></p>
		</futuro-do-presente>
		</Indicativo>
	<Condicional>
		<futuro-do-pretérito>
			<p><i>er-me-ia</i></p>
			<p><i>er-te-ias</i></p>
			<p><i>er-se-ia</i></p>
			<p><i>er-nos-íamos</i></p>
			<p><i>er-vos-íeis</i></p>
			<p><i>er-se-iam</i></p>
		</futuro-do-pretérito>
		</Condicional>
	<Subjuntivo>
		<presente>
			<p><i>eja-me</i></p>
			<p><i>ejas-te</i></p>
			<p><i>eja-se</i></p>
			<p><i>ejamo-nos</i></p>
			<p><i>ejais-vos</i></p>
			<p><i>ejam-se</i></p>
		</presente>
		<pretérito-imperfeito>
			<p><i>isse-me</i></p>
			<p><i>isses-te</i></p>
			<p><i>isse-se</i></p>
			<p><i>íssemo-nos</i></p>
			<p><i>ísseis-vos</i></p>
			<p><i>issem-se</i></p>
		</pretérito-imperfeito>
		<futuro>
			<p><i>ir-me</i></p>
			<p><i>ires-te</i></p>
			<p><i>ir-se</i></p>
			<p><i>irmo-nos</i></p>
			<p><i>irdes-vos</i></p>
			<p><i>irem-se</i></p>
		</futuro>
		</Subjuntivo>
	<Infinitivo>
		<infinitivo-pessoal-presente>
			<p><i>er-me</i></p>
			<p><i>eres-te</i></p>
			<p><i>er-se</i></p>
			<p><i>ermo-nos</i></p>
			<p><i>erdes-vos</i></p>
			<p><i>erem-se</i></p>
		</infinitivo-pessoal-presente>
		<infinitivo>
			<p><i>er-se</i></p>
			<p><i>isto</i></p>
		</infinitivo>
	</Infinitivo>
	<Imperativo>
		<afirmativo>
			<p><i>-</i></p>
			<p><i>ê-te</i></p>
			<p><i>eja-se</i></p>
			<p><i>ejamo-nos</i></p>
			<p><i>ede-vos</i></p>
			<p><i>ejam-se</i></p>
		</afirmativo>
		<negativo>
			<p><i>-</i></p>
			<p><i>ejas</i></p>
			<p><i>eja</i></p>
			<p><i>ejamos</i></p>
			<p><i>ejais</i></p>
			<p><i>ejam</i></p>
		</negativo>
	</Imperativo>
	<Gerúndio>
		<gerúndio>
			<p><i>endo-se</i></p>
			<p><i>isto</i></p>
		</gerúndio>
	</Gerúndio>
	<Particípio>
		<particípio>
			<p><i>isto</i></p>
		</particípio>
	</Particípio>
</template>

<template name="envi:uvar">
	<Indicativo>
		<presente>
			<p><i>úvo</i></p>
			<p><i>úvas</i></p>
			<p><i>úva</i></p>
			<p><i>uvamos</i></p>
			<p><i>uvais</i></p>
			<p><i>úvam</i></p>
		</presente>
		<pretérito-imperfeito>
			<p><i>uvava</i></p>
			<p><i>uvavas</i></p>
			<p><i>uvava</i></p>
			<p><i>uvávamos</i></p>
			<p><i>uváveis</i></p>
			<p><i>uvavam</i></p>
		</pretérito-imperfeito>
		<pretérito-mais-que-perfeito>
			<p><i>uvara</i></p>
			<p><i>uvaras</i></p>
			<p><i>uvara</i></p>
			<p><i>uváramos</i></p>
			<p><i>uváreis</i></p>
			<p><i>uvaram</i></p>
		</pretérito-mais-que-perfeito>
		<pretérito-perfeito>
			<p><i>uvei</i></p>
			<p><i>uvaste</i></p>
			<p><i>uvou</i></p>
			<p><i/></p>
			<p><i>uvastes</i></p>
			<p><i>uvaram</i></p>
		</pretérito-perfeito>
		<futuro-do-presente>
			<p><i>uvarei</i></p>
			<p><i>uvarás</i></p>
			<p><i>uvará</i></p>
			<p><i>uvaremos</i></p>
			<p><i>uvareis</i></p>
			<p><i>uvarão</i></p>
		</futuro-do-presente>
		</Indicativo>
	<Condicional>
		<futuro-do-pretérito>
			<p><i>uvaria</i></p>
			<p><i>uvarias</i></p>
			<p><i>uvaria</i></p>
			<p><i>uvaríamos</i></p>
			<p><i>uvaríeis</i></p>
			<p><i>uvariam</i></p>
		</futuro-do-pretérito>
		</Condicional>
	<Subjuntivo>
		<presente>
			<p><i>úve</i></p>
			<p><i>úves</i></p>
			<p><i>úve</i></p>
			<p><i>uvemos</i></p>
			<p><i>uveis</i></p>
			<p><i>úvem</i></p>
		</presente>
		<pretérito-imperfeito>
			<p><i>uvasse</i></p>
			<p><i>uvasses</i></p>
			<p><i>uvasse</i></p>
			<p><i>uvássemos</i></p>
			<p><i>uvásseis</i></p>
			<p><i>uvassem</i></p>
		</pretérito-imperfeito>
		<futuro>
			<p><i>uvar</i></p>
			<p><i>uvares</i></p>
			<p><i>uvar</i></p>
			<p><i>uvarmos</i></p>
			<p><i>uvardes</i></p>
			<p><i>uvarem</i></p>
		</futuro>
		</Subjuntivo>
	<Infinitivo>
		<infinitivo-pessoal-presente>
			<p><i>uvar</i></p>
			<p><i>uvares</i></p>
			<p><i>uvar</i></p>
			<p><i>uvarmos</i></p>
			<p><i>uvardes</i></p>
			<p><i>uvarem</i></p>
		</infinitivo-pessoal-presente>
		<infinitivo>
			<p><i>uvar</i></p>
			<p><i>uvado</i></p>
		</infinitivo>
	</Infinitivo>
	<Imperativo>
		<afirmativo>
			<p><i>-</i></p>
			<p><i>úva</i></p>
			<p><i>úve</i></p>
			<p><i>uvemos</i></p>
			<p><i>uvai</i></p>
			<p><i>úvem</i></p>
		</afirmativo>
		<negativo>
			<p><i>-</i></p>
			<p><i>úves</i></p>
			<p><i>úve</i></p>
			<p><i>uvemos</i></p>
			<p><i>uveis</i></p>
			<p><i>úvem</i></p>
		</negativo>
	</Imperativo>
	<Gerúndio>
		<gerúndio>
			<p><i>uvando</i></p>
			<p><i>uvado</i></p>
		</gerúndio>
	</Gerúndio>
	<Particípio>
		<particípio>
			<p><i>uvado</i></p>
		</particípio>
	</Particípio>
</template>

<template name="enxu:gar">
	<Indicativo>
		<presente>
			<p><i>go</i></p>
			<p><i>gas</i></p>
			<p><i>ga</i></p>
			<p><i>gamos</i></p>
			<p><i>gais</i></p>
			<p><i>gam</i></p>
		</presente>
		<pretérito-imperfeito>
			<p><i>gava</i></p>
			<p><i>gavas</i></p>
			<p><i>gava</i></p>
			<p><i>gávamos</i></p>
			<p><i>gáveis</i></p>
			<p><i>gavam</i></p>
		</pretérito-imperfeito>
		<pretérito-mais-que-perfeito>
			<p><i>gara</i></p>
			<p><i>garas</i></p>
			<p><i>gara</i></p>
			<p><i>gáramos</i></p>
			<p><i>gáreis</i></p>
			<p><i>garam</i></p>
		</pretérito-mais-que-perfeito>
		<pretérito-perfeito>
			<p><i>guei</i></p>
			<p><i>gaste</i></p>
			<p><i>gou</i></p>
			<p><i/></p>
			<p><i>gastes</i></p>
			<p><i>garam</i></p>
		</pretérito-perfeito>
		<futuro-do-presente>
			<p><i>garei</i></p>
			<p><i>garás</i></p>
			<p><i>gará</i></p>
			<p><i>garemos</i></p>
			<p><i>gareis</i></p>
			<p><i>garão</i></p>
		</futuro-do-presente>
		</Indicativo>
	<Condicional>
		<futuro-do-pretérito>
			<p><i>garia</i></p>
			<p><i>garias</i></p>
			<p><i>garia</i></p>
			<p><i>garíamos</i></p>
			<p><i>garíeis</i></p>
			<p><i>gariam</i></p>
		</futuro-do-pretérito>
		</Condicional>
	<Subjuntivo>
		<presente>
			<p><i>gue</i></p>
			<p><i>gues</i></p>
			<p><i>gue</i></p>
			<p><i>guemos</i></p>
			<p><i>gueis</i></p>
			<p><i>guem</i></p>
		</presente>
		<pretérito-imperfeito>
			<p><i>gasse</i></p>
			<p><i>gasses</i></p>
			<p><i>gasse</i></p>
			<p><i>gássemos</i></p>
			<p><i>gásseis</i></p>
			<p><i>gassem</i></p>
		</pretérito-imperfeito>
		<futuro>
			<p><i>gar</i></p>
			<p><i>gares</i></p>
			<p><i>gar</i></p>
			<p><i>garmos</i></p>
			<p><i>gardes</i></p>
			<p><i>garem</i></p>
		</futuro>
		</Subjuntivo>
	<Infinitivo>
		<infinitivo-pessoal-presente>
			<p><i>gar</i></p>
			<p><i>gares</i></p>
			<p><i>gar</i></p>
			<p><i>garmos</i></p>
			<p><i>gardes</i></p>
			<p><i>garem</i></p>
		</infinitivo-pessoal-presente>
		<infinitivo>
			<p><i>gar</i></p>
			<p><i>gado</i></p>
		</infinitivo>
	</Infinitivo>
	<Imperativo>
		<afirmativo>
			<p><i>-</i></p>
			<p><i>ga</i></p>
			<p><i>gue</i></p>
			<p><i>guemos</i></p>
			<p><i>gai</i></p>
			<p><i>guem</i></p>
		</afirmativo>
		<negativo>
			<p><i>-</i></p>
			<p><i>gues</i></p>
			<p><i>gue</i></p>
			<p><i>guemos</i></p>
			<p><i>gueis</i></p>
			<p><i>guem</i></p>
		</negativo>
	</Imperativo>
	<Gerúndio>
		<gerúndio>
			<p><i>gando</i></p>
			<p><i>gado</i></p>
		</gerúndio>
	</Gerúndio>
	<Particípio>
		<particípio>
			<p><i>to</i></p>
		</particípio>
	</Particípio>
</template>

<template name="enxu:gar-se">
	<Indicativo>
		<presente>
			<p><i>go-me</i></p>
			<p><i>gas-te</i></p>
			<p><i>ga-se</i></p>
			<p><i>gamo-nos</i></p>
			<p><i>gais-vos</i></p>
			<p><i>gam-se</i></p>
		</presente>
		<pretérito-imperfeito>
			<p><i>gava-me</i></p>
			<p><i>gavas-te</i></p>
			<p><i>gava-se</i></p>
			<p><i>gávamo-nos</i></p>
			<p><i>gáveis-vos</i></p>
			<p><i>gavam-se</i></p>
		</pretérito-imperfeito>
		<pretérito-mais-que-perfeito>
			<p><i>gara-me</i></p>
			<p><i>garas-te</i></p>
			<p><i>gara-se</i></p>
			<p><i>gáramo-nos</i></p>
			<p><i>gáreis-vos</i></p>
			<p><i>garam-se</i></p>
		</pretérito-mais-que-perfeito>
		<pretérito-perfeito>
			<p><i>guei-me</i></p>
			<p><i>gaste-te</i></p>
			<p><i>gou-se</i></p>
			<p><i/></p>
			<p><i>gastes-vos</i></p>
			<p><i>garam-se</i></p>
		</pretérito-perfeito>
		<futuro-do-presente>
			<p><i>gar-me-ei</i></p>
			<p><i>gar-te-ás</i></p>
			<p><i>gar-se-á</i></p>
			<p><i>gar-nos-emos</i></p>
			<p><i>gar-vos-eis</i></p>
			<p><i>gar-se-ão</i></p>
		</futuro-do-presente>
		</Indicativo>
	<Condicional>
		<futuro-do-pretérito>
			<p><i>gar-me-ia</i></p>
			<p><i>gar-te-ias</i></p>
			<p><i>gar-se-ia</i></p>
			<p><i>gar-nos-íamos</i></p>
			<p><i>gar-vos-íeis</i></p>
			<p><i>gar-se-iam</i></p>
		</futuro-do-pretérito>
		</Condicional>
	<Subjuntivo>
		<presente>
			<p><i>gue-me</i></p>
			<p><i>gues-te</i></p>
			<p><i>gue-se</i></p>
			<p><i>guemo-nos</i></p>
			<p><i>gueis-vos</i></p>
			<p><i>guem-se</i></p>
		</presente>
		<pretérito-imperfeito>
			<p><i>gasse-me</i></p>
			<p><i>gasses-te</i></p>
			<p><i>gasse-se</i></p>
			<p><i>gássemo-nos</i></p>
			<p><i>gásseis-vos</i></p>
			<p><i>gassem-se</i></p>
		</pretérito-imperfeito>
		<futuro>
			<p><i>gar-me</i></p>
			<p><i>gares-te</i></p>
			<p><i>gar-se</i></p>
			<p><i>garmo-nos</i></p>
			<p><i>gardes-vos</i></p>
			<p><i>garem-se</i></p>
		</futuro>
		</Subjuntivo>
	<Infinitivo>
		<infinitivo-pessoal-presente>
			<p><i>gar-me</i></p>
			<p><i>gares-te</i></p>
			<p><i>gar-se</i></p>
			<p><i>garmo-nos</i></p>
			<p><i>gardes-vos</i></p>
			<p><i>garem-se</i></p>
		</infinitivo-pessoal-presente>
		<infinitivo>
			<p><i>gar-se</i></p>
			<p><i>gado</i></p>
		</infinitivo>
	</Infinitivo>
	<Imperativo>
		<afirmativo>
			<p><i>-</i></p>
			<p><i>ga-te</i></p>
			<p><i>gue-se</i></p>
			<p><i>guemo-nos</i></p>
			<p><i>gai-vos</i></p>
			<p><i>guem-se</i></p>
		</afirmativo>
		<negativo>
			<p><i>-</i></p>
			<p><i>gues</i></p>
			<p><i>gue</i></p>
			<p><i>guemos</i></p>
			<p><i>gueis</i></p>
			<p><i>guem</i></p>
		</negativo>
	</Imperativo>
	<Gerúndio>
		<gerúndio>
			<p><i>gando-se</i></p>
			<p><i>gado</i></p>
		</gerúndio>
	</Gerúndio>
	<Particípio>
		<particípio>
			<p><i>to</i></p>
		</particípio>
	</Particípio>
</template>

<template name="equival:er-se">
	<Indicativo>
		<presente>
			<p><i>ho-me</i></p>
			<p><i>es-te</i></p>
			<p><i>e-se</i></p>
			<p><i>emo-nos</i></p>
			<p><i>eis-vos</i></p>
			<p><i>em-se</i></p>
		</presente>
		<pretérito-imperfeito>
			<p><i>ia-me</i></p>
			<p><i>ias-te</i></p>
			<p><i>ia-se</i></p>
			<p><i>íamo-nos</i></p>
			<p><i>íeis-vos</i></p>
			<p><i>iam-se</i></p>
		</pretérito-imperfeito>
		<pretérito-mais-que-perfeito>
			<p><i>era-me</i></p>
			<p><i>eras-te</i></p>
			<p><i>era-se</i></p>
			<p><i>êramo-nos</i></p>
			<p><i>êreis-vos</i></p>
			<p><i>eram-se</i></p>
		</pretérito-mais-que-perfeito>
		<pretérito-perfeito>
			<p><i>i-me</i></p>
			<p><i>este-te</i></p>
			<p><i>eu-se</i></p>
			<p><i>emo-nos</i></p>
			<p><i>estes-vos</i></p>
			<p><i>eram-se</i></p>
		</pretérito-perfeito>
		<futuro-do-presente>
			<p><i>er-me-ei</i></p>
			<p><i>er-te-ás</i></p>
			<p><i>er-se-á</i></p>
			<p><i>er-nos-emos</i></p>
			<p><i>er-vos-eis</i></p>
			<p><i>er-se-ão</i></p>
		</futuro-do-presente>
		</Indicativo>
	<Condicional>
		<futuro-do-pretérito>
			<p><i>er-me-ia</i></p>
			<p><i>er-te-ias</i></p>
			<p><i>er-se-ia</i></p>
			<p><i>er-nos-íamos</i></p>
			<p><i>er-vos-íeis</i></p>
			<p><i>er-se-iam</i></p>
		</futuro-do-pretérito>
		</Condicional>
	<Subjuntivo>
		<presente>
			<p><i>ha-me</i></p>
			<p><i>has-te</i></p>
			<p><i>ha-se</i></p>
			<p><i>hamo-nos</i></p>
			<p><i>hais-vos</i></p>
			<p><i>ham-se</i></p>
		</presente>
		<pretérito-imperfeito>
			<p><i>esse-me</i></p>
			<p><i>esses-te</i></p>
			<p><i>esse-se</i></p>
			<p><i>êssemo-nos</i></p>
			<p><i>êsseis-vos</i></p>
			<p><i>essem-se</i></p>
		</pretérito-imperfeito>
		<futuro>
			<p><i>er-me</i></p>
			<p><i>eres-te</i></p>
			<p><i>er-se</i></p>
			<p><i>ermo-nos</i></p>
			<p><i>erdes-vos</i></p>
			<p><i>erem-se</i></p>
		</futuro>
		</Subjuntivo>
	<Infinitivo>
		<infinitivo-pessoal-presente>
			<p><i>er-me</i></p>
			<p><i>eres-te</i></p>
			<p><i>er-se</i></p>
			<p><i>ermo-nos</i></p>
			<p><i>erdes-vos</i></p>
			<p><i>erem-se</i></p>
		</infinitivo-pessoal-presente>
		<infinitivo>
			<p><i>er-se</i></p>
			<p><i>ido</i></p>
		</infinitivo>
	</Infinitivo>
	<Imperativo>
		<afirmativo>
			<p><i>-</i></p>
			<p><i>e-te</i></p>
			<p><i>ha-se</i></p>
			<p><i>hamo-nos</i></p>
			<p><i>ei-vos</i></p>
			<p><i>ham-se</i></p>
		</afirmativo>
		<negativo>
			<p><i>-</i></p>
			<p><i>has</i></p>
			<p><i>ha</i></p>
			<p><i>hamos</i></p>
			<p><i>hais</i></p>
			<p><i>ham</i></p>
		</negativo>
	</Imperativo>
	<Gerúndio>
		<gerúndio>
			<p><i>endo-se</i></p>
			<p><i>ido</i></p>
		</gerúndio>
	</Gerúndio>
	<Particípio>
		<particípio>
			<p><i>ido</i></p>
		</particípio>
	</Particípio>
</template>

<template name="erg:uer-se">
	<Indicativo>
		<presente>
			<p><i>o-me</i></p>
			<p><i>ues-te</i></p>
			<p><i>ue-se</i></p>
			<p><i>uemo-nos</i></p>
			<p><i>ueis-vos</i></p>
			<p><i>uem-se</i></p>
		</presente>
		<pretérito-imperfeito>
			<p><i>uia-me</i></p>
			<p><i>uias-te</i></p>
			<p><i>uia-se</i></p>
			<p><i>uíamo-nos</i></p>
			<p><i>uíeis-vos</i></p>
			<p><i>uiam-se</i></p>
		</pretérito-imperfeito>
		<pretérito-mais-que-perfeito>
			<p><i>uera-me</i></p>
			<p><i>ueras-te</i></p>
			<p><i>uera-se</i></p>
			<p><i>uêramo-nos</i></p>
			<p><i>uêreis-vos</i></p>
			<p><i>ueram-se</i></p>
		</pretérito-mais-que-perfeito>
		<pretérito-perfeito>
			<p><i>ui-me</i></p>
			<p><i>ueste-te</i></p>
			<p><i>ueu-se</i></p>
			<p><i>uemo-nos</i></p>
			<p><i>uestes-vos</i></p>
			<p><i>ueram-se</i></p>
		</pretérito-perfeito>
		<futuro-do-presente>
			<p><i>uer-me-ei</i></p>
			<p><i>uer-te-ás</i></p>
			<p><i>uer-se-á</i></p>
			<p><i>uer-nos-emos</i></p>
			<p><i>uer-vos-eis</i></p>
			<p><i>uer-se-ão</i></p>
		</futuro-do-presente>
		</Indicativo>
	<Condicional>
		<futuro-do-pretérito>
			<p><i>uer-me-ia</i></p>
			<p><i>uer-te-ias</i></p>
			<p><i>uer-se-ia</i></p>
			<p><i>uer-nos-íamos</i></p>
			<p><i>uer-vos-íeis</i></p>
			<p><i>uer-se-iam</i></p>
		</futuro-do-pretérito>
		</Condicional>
	<Subjuntivo>
		<presente>
			<p><i>a-me</i></p>
			<p><i>as-te</i></p>
			<p><i>a-se</i></p>
			<p><i>amo-nos</i></p>
			<p><i>ais-vos</i></p>
			<p><i>am-se</i></p>
		</presente>
		<pretérito-imperfeito>
			<p><i>uesse-me</i></p>
			<p><i>uesses-te</i></p>
			<p><i>uesse-se</i></p>
			<p><i>uêssemo-nos</i></p>
			<p><i>uêsseis-vos</i></p>
			<p><i>uessem-se</i></p>
		</pretérito-imperfeito>
		<futuro>
			<p><i>uer-me</i></p>
			<p><i>ueres-te</i></p>
			<p><i>uer-se</i></p>
			<p><i>uermo-nos</i></p>
			<p><i>uerdes-vos</i></p>
			<p><i>uerem-se</i></p>
		</futuro>
		</Subjuntivo>
	<Infinitivo>
		<infinitivo-pessoal-presente>
			<p><i>uer-me</i></p>
			<p><i>ueres-te</i></p>
			<p><i>uer-se</i></p>
			<p><i>uermo-nos</i></p>
			<p><i>uerdes-vos</i></p>
			<p><i>uerem-se</i></p>
		</infinitivo-pessoal-presente>
		<infinitivo>
			<p><i>uer-se</i></p>
			<p><i>uido</i></p>
		</infinitivo>
	</Infinitivo>
	<Imperativo>
		<afirmativo>
			<p><i>-</i></p>
			<p><i>ue-te</i></p>
			<p><i>a-se</i></p>
			<p><i>amo-nos</i></p>
			<p><i>uei-vos</i></p>
			<p><i>am-se</i></p>
		</afirmativo>
		<negativo>
			<p><i>-</i></p>
			<p><i>as</i></p>
			<p><i>a</i></p>
			<p><i>amos</i></p>
			<p><i>ais</i></p>
			<p><i>am</i></p>
		</negativo>
	</Imperativo>
	<Gerúndio>
		<gerúndio>
			<p><i>uendo-se</i></p>
			<p><i>uido</i></p>
		</gerúndio>
	</Gerúndio>
	<Particípio>
		<particípio>
			<p><i>uido</i></p>
		</particípio>
	</Particípio>
</template>

<template name="escr:ever">
	<Indicativo>
		<presente>
			<p><i>evo</i></p>
			<p><i>eves</i></p>
			<p><i>eve</i></p>
			<p><i>evemos</i></p>
			<p><i>eveis</i></p>
			<p><i>evem</i></p>
		</presente>
		<pretérito-imperfeito>
			<p><i>evia</i></p>
			<p><i>evias</i></p>
			<p><i>evia</i></p>
			<p><i>evíamos</i></p>
			<p><i>evíeis</i></p>
			<p><i>eviam</i></p>
		</pretérito-imperfeito>
		<pretérito-mais-que-perfeito>
			<p><i>evera</i></p>
			<p><i>everas</i></p>
			<p><i>evera</i></p>
			<p><i>evêramos</i></p>
			<p><i>evêreis</i></p>
			<p><i>everam</i></p>
		</pretérito-mais-que-perfeito>
		<pretérito-perfeito>
			<p><i>evi</i></p>
			<p><i>eveste</i></p>
			<p><i>eveu</i></p>
			<p><i>evemos</i></p>
			<p><i>evestes</i></p>
			<p><i>everam</i></p>
		</pretérito-perfeito>
		<futuro-do-presente>
			<p><i>everei</i></p>
			<p><i>everás</i></p>
			<p><i>everá</i></p>
			<p><i>everemos</i></p>
			<p><i>evereis</i></p>
			<p><i>everão</i></p>
		</futuro-do-presente>
		</Indicativo>
	<Condicional>
		<futuro-do-pretérito>
			<p><i>everia</i></p>
			<p><i>everias</i></p>
			<p><i>everia</i></p>
			<p><i>everíamos</i></p>
			<p><i>everíeis</i></p>
			<p><i>everiam</i></p>
		</futuro-do-pretérito>
		</Condicional>
	<Subjuntivo>
		<presente>
			<p><i>eva</i></p>
			<p><i>evas</i></p>
			<p><i>eva</i></p>
			<p><i>evamos</i></p>
			<p><i>evais</i></p>
			<p><i>evam</i></p>
		</presente>
		<pretérito-imperfeito>
			<p><i>evesse</i></p>
			<p><i>evesses</i></p>
			<p><i>evesse</i></p>
			<p><i>evêssemos</i></p>
			<p><i>evêsseis</i></p>
			<p><i>evessem</i></p>
		</pretérito-imperfeito>
		<futuro>
			<p><i>ever</i></p>
			<p><i>everes</i></p>
			<p><i>ever</i></p>
			<p><i>evermos</i></p>
			<p><i>everdes</i></p>
			<p><i>everem</i></p>
		</futuro>
		</Subjuntivo>
	<Infinitivo>
		<infinitivo-pessoal-presente>
			<p><i>ever</i></p>
			<p><i>everes</i></p>
			<p><i>ever</i></p>
			<p><i>evermos</i></p>
			<p><i>everdes</i></p>
			<p><i>everem</i></p>
		</infinitivo-pessoal-presente>
		<infinitivo>
			<p><i>ever</i></p>
			<p><i>evido</i></p>
		</infinitivo>
	</Infinitivo>
	<Imperativo>
		<afirmativo>
			<p><i>-</i></p>
			<p><i>eve</i></p>
			<p><i>eva</i></p>
			<p><i>evamos</i></p>
			<p><i>evei</i></p>
			<p><i>evam</i></p>
		</afirmativo>
		<negativo>
			<p><i>-</i></p>
			<p><i>evas</i></p>
			<p><i>eva</i></p>
			<p><i>evamos</i></p>
			<p><i>evais</i></p>
			<p><i>evam</i></p>
		</negativo>
	</Imperativo>
	<Gerúndio>
		<gerúndio>
			<p><i>evendo</i></p>
			<p><i>evido</i></p>
		</gerúndio>
	</Gerúndio>
	<Particípio>
		<particípio>
			<p><i>ito</i></p>
		</particípio>
	</Particípio>
</template>

<template name="escr:ever-se">
	<Indicativo>
		<presente>
			<p><i>evo-me</i></p>
			<p><i>eves-te</i></p>
			<p><i>eve-se</i></p>
			<p><i>evemo-nos</i></p>
			<p><i>eveis-vos</i></p>
			<p><i>evem-se</i></p>
		</presente>
		<pretérito-imperfeito>
			<p><i>evia-me</i></p>
			<p><i>evias-te</i></p>
			<p><i>evia-se</i></p>
			<p><i>evíamo-nos</i></p>
			<p><i>evíeis-vos</i></p>
			<p><i>eviam-se</i></p>
		</pretérito-imperfeito>
		<pretérito-mais-que-perfeito>
			<p><i>evera-me</i></p>
			<p><i>everas-te</i></p>
			<p><i>evera-se</i></p>
			<p><i>evêramo-nos</i></p>
			<p><i>evêreis-vos</i></p>
			<p><i>everam-se</i></p>
		</pretérito-mais-que-perfeito>
		<pretérito-perfeito>
			<p><i>evi-me</i></p>
			<p><i>eveste-te</i></p>
			<p><i>eveu-se</i></p>
			<p><i>evemo-nos</i></p>
			<p><i>evestes-vos</i></p>
			<p><i>everam-se</i></p>
		</pretérito-perfeito>
		<futuro-do-presente>
			<p><i>ever-me-ei</i></p>
			<p><i>ever-te-ás</i></p>
			<p><i>ever-se-á</i></p>
			<p><i>ever-nos-emos</i></p>
			<p><i>ever-vos-eis</i></p>
			<p><i>ever-se-ão</i></p>
		</futuro-do-presente>
		</Indicativo>
	<Condicional>
		<futuro-do-pretérito>
			<p><i>ever-me-ia</i></p>
			<p><i>ever-te-ias</i></p>
			<p><i>ever-se-ia</i></p>
			<p><i>ever-nos-íamos</i></p>
			<p><i>ever-vos-íeis</i></p>
			<p><i>ever-se-iam</i></p>
		</futuro-do-pretérito>
		</Condicional>
	<Subjuntivo>
		<presente>
			<p><i>eva-me</i></p>
			<p><i>evas-te</i></p>
			<p><i>eva-se</i></p>
			<p><i>evamo-nos</i></p>
			<p><i>evais-vos</i></p>
			<p><i>evam-se</i></p>
		</presente>
		<pretérito-imperfeito>
			<p><i>evesse-me</i></p>
			<p><i>evesses-te</i></p>
			<p><i>evesse-se</i></p>
			<p><i>evêssemo-nos</i></p>
			<p><i>evêsseis-vos</i></p>
			<p><i>evessem-se</i></p>
		</pretérito-imperfeito>
		<futuro>
			<p><i>ever-me</i></p>
			<p><i>everes-te</i></p>
			<p><i>ever-se</i></p>
			<p><i>evermo-nos</i></p>
			<p><i>everdes-vos</i></p>
			<p><i>everem-se</i></p>
		</futuro>
		</Subjuntivo>
	<Infinitivo>
		<infinitivo-pessoal-presente>
			<p><i>ever-me</i></p>
			<p><i>everes-te</i></p>
			<p><i>ever-se</i></p>
			<p><i>evermo-nos</i></p>
			<p><i>everdes-vos</i></p>
			<p><i>everem-se</i></p>
		</infinitivo-pessoal-presente>
		<infinitivo>
			<p><i>ever-se</i></p>
			<p><i>evido</i></p>
		</infinitivo>
	</Infinitivo>
	<Imperativo>
		<afirmativo>
			<p><i>-</i></p>
			<p><i>eve-te</i></p>
			<p><i>eva-se</i></p>
			<p><i>evamo-nos</i></p>
			<p><i>evei-vos</i></p>
			<p><i>evam-se</i></p>
		</afirmativo>
		<negativo>
			<p><i>-</i></p>
			<p><i>evas</i></p>
			<p><i>eva</i></p>
			<p><i>evamos</i></p>
			<p><i>evais</i></p>
			<p><i>evam</i></p>
		</negativo>
	</Imperativo>
	<Gerúndio>
		<gerúndio>
			<p><i>evendo-se</i></p>
			<p><i>evido</i></p>
		</gerúndio>
	</Gerúndio>
	<Particípio>
		<particípio>
			<p><i>ito</i></p>
		</particípio>
	</Particípio>
</template>

<template name="escur:ecer">
	<Indicativo>
		<presente>
			<p><i>eço</i></p>
			<p><i>eces</i></p>
			<p><i>ece</i></p>
			<p><i>ecemos</i></p>
			<p><i>eceis</i></p>
			<p><i>ecem</i></p>
		</presente>
		<pretérito-imperfeito>
			<p><i>ecia</i></p>
			<p><i>ecias</i></p>
			<p><i>ecia</i></p>
			<p><i>ecíamos</i></p>
			<p><i>ecíeis</i></p>
			<p><i>eciam</i></p>
		</pretérito-imperfeito>
		<pretérito-mais-que-perfeito>
			<p><i>ecera</i></p>
			<p><i>eceras</i></p>
			<p><i>ecera</i></p>
			<p><i>ecêramos</i></p>
			<p><i>ecêreis</i></p>
			<p><i>eceram</i></p>
		</pretérito-mais-que-perfeito>
		<pretérito-perfeito>
			<p><i>eci</i></p>
			<p><i>eceste</i></p>
			<p><i>eceu</i></p>
			<p><i>ecemos</i></p>
			<p><i>ecestes</i></p>
			<p><i>eceram</i></p>
		</pretérito-perfeito>
		<futuro-do-presente>
			<p><i>ecerei</i></p>
			<p><i>ecerás</i></p>
			<p><i>ecerá</i></p>
			<p><i>eceremos</i></p>
			<p><i>ecereis</i></p>
			<p><i>ecerão</i></p>
		</futuro-do-presente>
		</Indicativo>
	<Condicional>
		<futuro-do-pretérito>
			<p><i>eceria</i></p>
			<p><i>ecerias</i></p>
			<p><i>eceria</i></p>
			<p><i>eceríamos</i></p>
			<p><i>eceríeis</i></p>
			<p><i>eceriam</i></p>
		</futuro-do-pretérito>
		</Condicional>
	<Subjuntivo>
		<presente>
			<p><i>eça</i></p>
			<p><i>eças</i></p>
			<p><i>eça</i></p>
			<p><i>eçamos</i></p>
			<p><i>eçais</i></p>
			<p><i>eçam</i></p>
		</presente>
		<pretérito-imperfeito>
			<p><i>ecesse</i></p>
			<p><i>ecesses</i></p>
			<p><i>ecesse</i></p>
			<p><i>ecêssemos</i></p>
			<p><i>ecêsseis</i></p>
			<p><i>ecessem</i></p>
		</pretérito-imperfeito>
		<futuro>
			<p><i>ecer</i></p>
			<p><i>eceres</i></p>
			<p><i>ecer</i></p>
			<p><i>ecermos</i></p>
			<p><i>ecerdes</i></p>
			<p><i>ecerem</i></p>
		</futuro>
		</Subjuntivo>
	<Infinitivo>
		<infinitivo-pessoal-presente>
			<p><i>ecer</i></p>
			<p><i>eceres</i></p>
			<p><i>ecer</i></p>
			<p><i>ecermos</i></p>
			<p><i>ecerdes</i></p>
			<p><i>ecerem</i></p>
		</infinitivo-pessoal-presente>
		<infinitivo>
			<p><i>ecer</i></p>
			<p><i>ecido</i></p>
		</infinitivo>
	</Infinitivo>
	<Imperativo>
		<afirmativo>
			<p><i>-</i></p>
			<p><i>ece</i></p>
			<p><i>eça</i></p>
			<p><i>eçamos</i></p>
			<p><i>ecei</i></p>
			<p><i>eçam</i></p>
		</afirmativo>
		<negativo>
			<p><i>-</i></p>
			<p><i>eças</i></p>
			<p><i>eça</i></p>
			<p><i>eçamos</i></p>
			<p><i>eçais</i></p>
			<p><i>eçam</i></p>
		</negativo>
	</Imperativo>
	<Gerúndio>
		<gerúndio>
			<p><i>ecendo</i></p>
			<p><i>ecido</i></p>
		</gerúndio>
	</Gerúndio>
	<Particípio>
		<particípio>
			<p><i>o</i></p>
		</particípio>
	</Particípio>
</template>

<template name="esmi:uçar">
	<Indicativo>
		<presente>
			<p><i>úço</i></p>
			<p><i>úças</i></p>
			<p><i>úça</i></p>
			<p><i>uçamos</i></p>
			<p><i>uçais</i></p>
			<p><i>úçam</i></p>
		</presente>
		<pretérito-imperfeito>
			<p><i>uçava</i></p>
			<p><i>uçavas</i></p>
			<p><i>uçava</i></p>
			<p><i>uçávamos</i></p>
			<p><i>uçáveis</i></p>
			<p><i>uçavam</i></p>
		</pretérito-imperfeito>
		<pretérito-mais-que-perfeito>
			<p><i>uçara</i></p>
			<p><i>uçaras</i></p>
			<p><i>uçara</i></p>
			<p><i>uçáramos</i></p>
			<p><i>uçáreis</i></p>
			<p><i>uçaram</i></p>
		</pretérito-mais-que-perfeito>
		<pretérito-perfeito>
			<p><i>ucei</i></p>
			<p><i>uçaste</i></p>
			<p><i>uçou</i></p>
			<p><i/></p>
			<p><i>uçastes</i></p>
			<p><i>uçaram</i></p>
		</pretérito-perfeito>
		<futuro-do-presente>
			<p><i>uçarei</i></p>
			<p><i>uçarás</i></p>
			<p><i>uçará</i></p>
			<p><i>uçaremos</i></p>
			<p><i>uçareis</i></p>
			<p><i>uçarão</i></p>
		</futuro-do-presente>
		</Indicativo>
	<Condicional>
		<futuro-do-pretérito>
			<p><i>uçaria</i></p>
			<p><i>uçarias</i></p>
			<p><i>uçaria</i></p>
			<p><i>uçaríamos</i></p>
			<p><i>uçaríeis</i></p>
			<p><i>uçariam</i></p>
		</futuro-do-pretérito>
		</Condicional>
	<Subjuntivo>
		<presente>
			<p><i>úce</i></p>
			<p><i>úces</i></p>
			<p><i>úce</i></p>
			<p><i>ucemos</i></p>
			<p><i>uceis</i></p>
			<p><i>úcem</i></p>
		</presente>
		<pretérito-imperfeito>
			<p><i>uçasse</i></p>
			<p><i>uçasses</i></p>
			<p><i>uçasse</i></p>
			<p><i>uçássemos</i></p>
			<p><i>uçásseis</i></p>
			<p><i>uçassem</i></p>
		</pretérito-imperfeito>
		<futuro>
			<p><i>uçar</i></p>
			<p><i>uçares</i></p>
			<p><i>uçar</i></p>
			<p><i>uçarmos</i></p>
			<p><i>uçardes</i></p>
			<p><i>uçarem</i></p>
		</futuro>
		</Subjuntivo>
	<Infinitivo>
		<infinitivo-pessoal-presente>
			<p><i>uçar</i></p>
			<p><i>uçares</i></p>
			<p><i>uçar</i></p>
			<p><i>uçarmos</i></p>
			<p><i>uçardes</i></p>
			<p><i>uçarem</i></p>
		</infinitivo-pessoal-presente>
		<infinitivo>
			<p><i>uçar</i></p>
			<p><i>uçado</i></p>
		</infinitivo>
	</Infinitivo>
	<Imperativo>
		<afirmativo>
			<p><i>-</i></p>
			<p><i>úça</i></p>
			<p><i>úce</i></p>
			<p><i>ucemos</i></p>
			<p><i>uçai</i></p>
			<p><i>úcem</i></p>
		</afirmativo>
		<negativo>
			<p><i>-</i></p>
			<p><i>úces</i></p>
			<p><i>úce</i></p>
			<p><i>ucemos</i></p>
			<p><i>uceis</i></p>
			<p><i>úcem</i></p>
		</negativo>
	</Imperativo>
	<Gerúndio>
		<gerúndio>
			<p><i>uçando</i></p>
			<p><i>uçado</i></p>
		</gerúndio>
	</Gerúndio>
	<Particípio>
		<particípio>
			<p><i>uçado</i></p>
		</particípio>
	</Particípio>
</template>

<template name="esm:oer">
	<Indicativo>
		<presente>
			<p><i>)</i></p>
			<p><i>óis</i></p>
			<p><i>ói</i></p>
			<p><i>oemos</i></p>
			<p><i>oeis</i></p>
			<p><i>oem</i></p>
		</presente>
		<pretérito-imperfeito>
			<p><i>oía</i></p>
			<p><i>oías</i></p>
			<p><i>oía</i></p>
			<p><i>oíamos</i></p>
			<p><i>oíeis</i></p>
			<p><i>oíam</i></p>
		</pretérito-imperfeito>
		<pretérito-mais-que-perfeito>
			<p><i>oera</i></p>
			<p><i>oeras</i></p>
			<p><i>oera</i></p>
			<p><i>oêramos</i></p>
			<p><i>oêreis</i></p>
			<p><i>oeram</i></p>
		</pretérito-mais-que-perfeito>
		<pretérito-perfeito>
			<p><i>oí</i></p>
			<p><i>oeste</i></p>
			<p><i>oeu</i></p>
			<p><i>oemos</i></p>
			<p><i>oestes</i></p>
			<p><i>oeram</i></p>
		</pretérito-perfeito>
		<futuro-do-presente>
			<p><i>oerei</i></p>
			<p><i>oerás</i></p>
			<p><i>oerá</i></p>
			<p><i>oeremos</i></p>
			<p><i>oereis</i></p>
			<p><i>oerão</i></p>
		</futuro-do-presente>
		</Indicativo>
	<Condicional>
		<futuro-do-pretérito>
			<p><i>oeria</i></p>
			<p><i>oerias</i></p>
			<p><i>oeria</i></p>
			<p><i>oeríamos</i></p>
			<p><i>oeríeis</i></p>
			<p><i>oeriam</i></p>
		</futuro-do-pretérito>
		</Condicional>
	<Subjuntivo>
		<presente>
			<p><i>oa</i></p>
			<p><i>oas</i></p>
			<p><i>oa</i></p>
			<p><i>oamos</i></p>
			<p><i>oais</i></p>
			<p><i>oam</i></p>
		</presente>
		<pretérito-imperfeito>
			<p><i>oesse</i></p>
			<p><i>oesses</i></p>
			<p><i>oesse</i></p>
			<p><i>oêssemos</i></p>
			<p><i>oêsseis</i></p>
			<p><i>oessem</i></p>
		</pretérito-imperfeito>
		<futuro>
			<p><i>oer</i></p>
			<p><i>oeres</i></p>
			<p><i>oer</i></p>
			<p><i>oermos</i></p>
			<p><i>oerdes</i></p>
			<p><i>oerem</i></p>
		</futuro>
		</Subjuntivo>
	<Infinitivo>
		<infinitivo-pessoal-presente>
			<p><i>oer</i></p>
			<p><i>oeres</i></p>
			<p><i>oer</i></p>
			<p><i>oermos</i></p>
			<p><i>oerdes</i></p>
			<p><i>oerem</i></p>
		</infinitivo-pessoal-presente>
		<infinitivo>
			<p><i>oer</i></p>
			<p><i>oído</i></p>
		</infinitivo>
	</Infinitivo>
	<Imperativo>
		<afirmativo>
			<p><i>-</i></p>
			<p><i>ói</i></p>
			<p><i>oa</i></p>
			<p><i>oamos</i></p>
			<p><i>oei</i></p>
			<p><i>oam</i></p>
		</afirmativo>
		<negativo>
			<p><i>-</i></p>
			<p><i>oas</i></p>
			<p><i>oa</i></p>
			<p><i>oamos</i></p>
			<p><i>oais</i></p>
			<p><i>oam</i></p>
		</negativo>
	</Imperativo>
	<Gerúndio>
		<gerúndio>
			<p><i>oendo</i></p>
			<p><i>oído</i></p>
		</gerúndio>
	</Gerúndio>
	<Particípio>
		<particípio>
			<p><i>oído</i></p>
		</particípio>
	</Particípio>
</template>

<template name="est:ar-se">
	<Indicativo>
		<presente>
			<p><i>ou-me</i></p>
			<p><i>ás-te</i></p>
			<p><i>á-se</i></p>
			<p><i>amo-nos</i></p>
			<p><i>ais-vos</i></p>
			<p><i>ão-se</i></p>
		</presente>
		<pretérito-imperfeito>
			<p><i>ava-me</i></p>
			<p><i>avas-te</i></p>
			<p><i>ava-se</i></p>
			<p><i>ávamo-nos</i></p>
			<p><i>áveis-vos</i></p>
			<p><i>avam-se</i></p>
		</pretérito-imperfeito>
		<pretérito-mais-que-perfeito>
			<p><i>ivera-me</i></p>
			<p><i>iveras-te</i></p>
			<p><i>ivera-se</i></p>
			<p><i>ivéramo-nos</i></p>
			<p><i>ivéreis-vos</i></p>
			<p><i>iveram-se</i></p>
		</pretérito-mais-que-perfeito>
		<pretérito-perfeito>
			<p><i>ive-me</i></p>
			<p><i>iveste-te</i></p>
			<p><i>eve-se</i></p>
			<p><i>ivemo-nos</i></p>
			<p><i>ivestes-vos</i></p>
			<p><i>iveram-se</i></p>
		</pretérito-perfeito>
		<futuro-do-presente>
			<p><i>ar-me-ei</i></p>
			<p><i>ar-te-ás</i></p>
			<p><i>ar-se-á</i></p>
			<p><i>ar-nos-emos</i></p>
			<p><i>ar-vos-eis</i></p>
			<p><i>ar-se-ão</i></p>
		</futuro-do-presente>
		</Indicativo>
	<Condicional>
		<futuro-do-pretérito>
			<p><i>ar-me-ia</i></p>
			<p><i>ar-te-ias</i></p>
			<p><i>ar-se-ia</i></p>
			<p><i>ar-nos-íamos</i></p>
			<p><i>ar-vos-íeis</i></p>
			<p><i>ar-se-iam</i></p>
		</futuro-do-pretérito>
		</Condicional>
	<Subjuntivo>
		<presente>
			<p><i>eja-me</i></p>
			<p><i>ejas-te</i></p>
			<p><i>eja-se</i></p>
			<p><i>ejamo-nos</i></p>
			<p><i>ejais-vos</i></p>
			<p><i>ejam-se</i></p>
		</presente>
		<pretérito-imperfeito>
			<p><i>ivesse-me</i></p>
			<p><i>ivesses-te</i></p>
			<p><i>ivesse-se</i></p>
			<p><i>ivéssemo-nos</i></p>
			<p><i>ivésseis-vos</i></p>
			<p><i>ivessem-se</i></p>
		</pretérito-imperfeito>
		<futuro>
			<p><i>iver-me</i></p>
			<p><i>iveres-te</i></p>
			<p><i>iver-se</i></p>
			<p><i>ivermo-nos</i></p>
			<p><i>iverdes-vos</i></p>
			<p><i>iverem-se</i></p>
		</futuro>
		</Subjuntivo>
	<Infinitivo>
		<infinitivo-pessoal-presente>
			<p><i>ar-me</i></p>
			<p><i>ares-te</i></p>
			<p><i>ar-se</i></p>
			<p><i>armo-nos</i></p>
			<p><i>ardes-vos</i></p>
			<p><i>arem-se</i></p>
		</infinitivo-pessoal-presente>
		<infinitivo>
			<p><i>ar-se</i></p>
			<p><i>ado</i></p>
		</infinitivo>
	</Infinitivo>
	<Imperativo>
		<afirmativo>
			<p><i>-</i></p>
			<p><i>á-te</i></p>
			<p><i>eja-se</i></p>
			<p><i>ejamo-nos</i></p>
			<p><i>ai-vos</i></p>
			<p><i>ejam-se</i></p>
		</afirmativo>
		<negativo>
			<p><i>-</i></p>
			<p><i>ejas</i></p>
			<p><i>eja</i></p>
			<p><i>ejamos</i></p>
			<p><i>ejais</i></p>
			<p><i>ejam</i></p>
		</negativo>
	</Imperativo>
	<Gerúndio>
		<gerúndio>
			<p><i>ando-se</i></p>
			<p><i>ado</i></p>
		</gerúndio>
	</Gerúndio>
	<Particípio>
		<particípio>
			<p><i>ado</i></p>
		</particípio>
	</Particípio>
</template>

<template name="expr:imir">
	<Indicativo>
		<presente>
			<p><i>imo</i></p>
			<p><i>imes</i></p>
			<p><i>ime</i></p>
			<p><i>imimos</i></p>
			<p><i>imis</i></p>
			<p><i>imem</i></p>
		</presente>
		<pretérito-imperfeito>
			<p><i>imia</i></p>
			<p><i>imias</i></p>
			<p><i>imia</i></p>
			<p><i>imíamos</i></p>
			<p><i>imíeis</i></p>
			<p><i>imiam</i></p>
		</pretérito-imperfeito>
		<pretérito-mais-que-perfeito>
			<p><i>imira</i></p>
			<p><i>imiras</i></p>
			<p><i>imira</i></p>
			<p><i>imíramos</i></p>
			<p><i>imíreis</i></p>
			<p><i>imiram</i></p>
		</pretérito-mais-que-perfeito>
		<pretérito-perfeito>
			<p><i>imi</i></p>
			<p><i>imiste</i></p>
			<p><i>imiu</i></p>
			<p><i>imimos</i></p>
			<p><i>imistes</i></p>
			<p><i>imiram</i></p>
		</pretérito-perfeito>
		<futuro-do-presente>
			<p><i>imirei</i></p>
			<p><i>imirás</i></p>
			<p><i>imirá</i></p>
			<p><i>imiremos</i></p>
			<p><i>imireis</i></p>
			<p><i>imirão</i></p>
		</futuro-do-presente>
		</Indicativo>
	<Condicional>
		<futuro-do-pretérito>
			<p><i>imiria</i></p>
			<p><i>imirias</i></p>
			<p><i>imiria</i></p>
			<p><i>imiríamos</i></p>
			<p><i>imiríeis</i></p>
			<p><i>imiriam</i></p>
		</futuro-do-pretérito>
		</Condicional>
	<Subjuntivo>
		<presente>
			<p><i>ima</i></p>
			<p><i>imas</i></p>
			<p><i>ima</i></p>
			<p><i>imamos</i></p>
			<p><i>imais</i></p>
			<p><i>imam</i></p>
		</presente>
		<pretérito-imperfeito>
			<p><i>imisse</i></p>
			<p><i>imisses</i></p>
			<p><i>imisse</i></p>
			<p><i>imíssemos</i></p>
			<p><i>imísseis</i></p>
			<p><i>imissem</i></p>
		</pretérito-imperfeito>
		<futuro>
			<p><i>imir</i></p>
			<p><i>imires</i></p>
			<p><i>imir</i></p>
			<p><i>imirmos</i></p>
			<p><i>imirdes</i></p>
			<p><i>imirem</i></p>
		</futuro>
		</Subjuntivo>
	<Infinitivo>
		<infinitivo-pessoal-presente>
			<p><i>imir</i></p>
			<p><i>imires</i></p>
			<p><i>imir</i></p>
			<p><i>imirmos</i></p>
			<p><i>imirdes</i></p>
			<p><i>imirem</i></p>
		</infinitivo-pessoal-presente>
		<infinitivo>
			<p><i>imir</i></p>
			<p><i>imido</i></p>
		</infinitivo>
	</Infinitivo>
	<Imperativo>
		<afirmativo>
			<p><i>-</i></p>
			<p><i>ime</i></p>
			<p><i>ima</i></p>
			<p><i>imamos</i></p>
			<p><i>imi</i></p>
			<p><i>imam</i></p>
		</afirmativo>
		<negativo>
			<p><i>-</i></p>
			<p><i>imas</i></p>
			<p><i>ima</i></p>
			<p><i>imamos</i></p>
			<p><i>imais</i></p>
			<p><i>imam</i></p>
		</negativo>
	</Imperativo>
	<Gerúndio>
		<gerúndio>
			<p><i>imindo</i></p>
			<p><i>imido</i></p>
		</gerúndio>
	</Gerúndio>
	<Particípio>
		<particípio>
			<p><i>esso</i></p>
		</particípio>
	</Particípio>
</template>

<template name="expr:imir-se">
	<Indicativo>
		<presente>
			<p><i>imo-me</i></p>
			<p><i>imes-te</i></p>
			<p><i>ime-se</i></p>
			<p><i>imimo-nos</i></p>
			<p><i>imis-vos</i></p>
			<p><i>imem-se</i></p>
		</presente>
		<pretérito-imperfeito>
			<p><i>imia-me</i></p>
			<p><i>imias-te</i></p>
			<p><i>imia-se</i></p>
			<p><i>imíamo-nos</i></p>
			<p><i>imíeis-vos</i></p>
			<p><i>imiam-se</i></p>
		</pretérito-imperfeito>
		<pretérito-mais-que-perfeito>
			<p><i>imira-me</i></p>
			<p><i>imiras-te</i></p>
			<p><i>imira-se</i></p>
			<p><i>imíramo-nos</i></p>
			<p><i>imíreis-vos</i></p>
			<p><i>imiram-se</i></p>
		</pretérito-mais-que-perfeito>
		<pretérito-perfeito>
			<p><i>imi-me</i></p>
			<p><i>imiste-te</i></p>
			<p><i>imiu-se</i></p>
			<p><i>imimo-nos</i></p>
			<p><i>imistes-vos</i></p>
			<p><i>imiram-se</i></p>
		</pretérito-perfeito>
		<futuro-do-presente>
			<p><i>imir-me-ei</i></p>
			<p><i>imir-te-ás</i></p>
			<p><i>imir-se-á</i></p>
			<p><i>imir-nos-emos</i></p>
			<p><i>imir-vos-eis</i></p>
			<p><i>imir-se-ão</i></p>
		</futuro-do-presente>
		</Indicativo>
	<Condicional>
		<futuro-do-pretérito>
			<p><i>imir-me-ia</i></p>
			<p><i>imir-te-ias</i></p>
			<p><i>imir-se-ia</i></p>
			<p><i>imir-nos-íamos</i></p>
			<p><i>imir-vos-íeis</i></p>
			<p><i>imir-se-iam</i></p>
		</futuro-do-pretérito>
		</Condicional>
	<Subjuntivo>
		<presente>
			<p><i>ima-me</i></p>
			<p><i>imas-te</i></p>
			<p><i>ima-se</i></p>
			<p><i>imamo-nos</i></p>
			<p><i>imais-vos</i></p>
			<p><i>imam-se</i></p>
		</presente>
		<pretérito-imperfeito>
			<p><i>imisse-me</i></p>
			<p><i>imisses-te</i></p>
			<p><i>imisse-se</i></p>
			<p><i>imíssemo-nos</i></p>
			<p><i>imísseis-vos</i></p>
			<p><i>imissem-se</i></p>
		</pretérito-imperfeito>
		<futuro>
			<p><i>imir-me</i></p>
			<p><i>imires-te</i></p>
			<p><i>imir-se</i></p>
			<p><i>imirmo-nos</i></p>
			<p><i>imirdes-vos</i></p>
			<p><i>imirem-se</i></p>
		</futuro>
		</Subjuntivo>
	<Infinitivo>
		<infinitivo-pessoal-presente>
			<p><i>imir-me</i></p>
			<p><i>imires-te</i></p>
			<p><i>imir-se</i></p>
			<p><i>imirmo-nos</i></p>
			<p><i>imirdes-vos</i></p>
			<p><i>imirem-se</i></p>
		</infinitivo-pessoal-presente>
		<infinitivo>
			<p><i>imir-se</i></p>
			<p><i>imido</i></p>
		</infinitivo>
	</Infinitivo>
	<Imperativo>
		<afirmativo>
			<p><i>-</i></p>
			<p><i>ime-te</i></p>
			<p><i>ima-se</i></p>
			<p><i>imamo-nos</i></p>
			<p><i>imi-vos</i></p>
			<p><i>imam-se</i></p>
		</afirmativo>
		<negativo>
			<p><i>-</i></p>
			<p><i>imas</i></p>
			<p><i>ima</i></p>
			<p><i>imamos</i></p>
			<p><i>imais</i></p>
			<p><i>imam</i></p>
		</negativo>
	</Imperativo>
	<Gerúndio>
		<gerúndio>
			<p><i>imindo-se</i></p>
			<p><i>imido</i></p>
		</gerúndio>
	</Gerúndio>
	<Particípio>
		<particípio>
			<p><i>esso</i></p>
		</particípio>
	</Particípio>
</template>

<template name="fa:iscar">
	<Indicativo>
		<presente>
			<p><i>ísco</i></p>
			<p><i>íscas</i></p>
			<p><i>ísca</i></p>
			<p><i>iscamos</i></p>
			<p><i>iscais</i></p>
			<p><i>íscam</i></p>
		</presente>
		<pretérito-imperfeito>
			<p><i>iscava</i></p>
			<p><i>iscavas</i></p>
			<p><i>iscava</i></p>
			<p><i>iscávamos</i></p>
			<p><i>iscáveis</i></p>
			<p><i>iscavam</i></p>
		</pretérito-imperfeito>
		<pretérito-mais-que-perfeito>
			<p><i>iscara</i></p>
			<p><i>iscaras</i></p>
			<p><i>iscara</i></p>
			<p><i>iscáramos</i></p>
			<p><i>iscáreis</i></p>
			<p><i>iscaram</i></p>
		</pretérito-mais-que-perfeito>
		<pretérito-perfeito>
			<p><i>isquei</i></p>
			<p><i>iscaste</i></p>
			<p><i>iscou</i></p>
			<p><i>r)</i></p>
			<p><i>iscastes</i></p>
			<p><i>iscaram</i></p>
		</pretérito-perfeito>
		<futuro-do-presente>
			<p><i>iscarei</i></p>
			<p><i>iscarás</i></p>
			<p><i>iscará</i></p>
			<p><i>iscaremos</i></p>
			<p><i>iscareis</i></p>
			<p><i>iscarão</i></p>
		</futuro-do-presente>
		</Indicativo>
	<Condicional>
		<futuro-do-pretérito>
			<p><i>iscaria</i></p>
			<p><i>iscarias</i></p>
			<p><i>iscaria</i></p>
			<p><i>iscaríamos</i></p>
			<p><i>iscaríeis</i></p>
			<p><i>iscariam</i></p>
		</futuro-do-pretérito>
		</Condicional>
	<Subjuntivo>
		<presente>
			<p><i>ísque</i></p>
			<p><i>ísques</i></p>
			<p><i>ísque</i></p>
			<p><i>isquemos</i></p>
			<p><i>isqueis</i></p>
			<p><i>ísquem</i></p>
		</presente>
		<pretérito-imperfeito>
			<p><i>iscasse</i></p>
			<p><i>iscasses</i></p>
			<p><i>iscasse</i></p>
			<p><i>iscássemos</i></p>
			<p><i>iscásseis</i></p>
			<p><i>iscassem</i></p>
		</pretérito-imperfeito>
		<futuro>
			<p><i>iscar</i></p>
			<p><i>iscares</i></p>
			<p><i>iscar</i></p>
			<p><i>iscarmos</i></p>
			<p><i>iscardes</i></p>
			<p><i>iscarem</i></p>
		</futuro>
		</Subjuntivo>
	<Infinitivo>
		<infinitivo-pessoal-presente>
			<p><i>iscar</i></p>
			<p><i>iscares</i></p>
			<p><i>iscar</i></p>
			<p><i>iscarmos</i></p>
			<p><i>iscardes</i></p>
			<p><i>iscarem</i></p>
		</infinitivo-pessoal-presente>
		<infinitivo>
			<p><i>iscar</i></p>
			<p><i>iscado</i></p>
		</infinitivo>
	</Infinitivo>
	<Imperativo>
		<afirmativo>
			<p><i>-</i></p>
			<p><i>ísca</i></p>
			<p><i>ísque</i></p>
			<p><i>isquemos</i></p>
			<p><i>iscai</i></p>
			<p><i>ísquem</i></p>
		</afirmativo>
		<negativo>
			<p><i>-</i></p>
			<p><i>ísques</i></p>
			<p><i>ísque</i></p>
			<p><i>isquemos</i></p>
			<p><i>isqueis</i></p>
			<p><i>ísquem</i></p>
		</negativo>
	</Imperativo>
	<Gerúndio>
		<gerúndio>
			<p><i>iscando</i></p>
			<p><i>iscado</i></p>
		</gerúndio>
	</Gerúndio>
	<Particípio>
		<particípio>
			<p><i>iscado</i></p>
		</particípio>
	</Particípio>
</template>

<template name="fa:ular">
	<Indicativo>
		<presente>
			<p><i>úlo</i></p>
			<p><i>úlas</i></p>
			<p><i>úla</i></p>
			<p><i>ulamos</i></p>
			<p><i>ulais</i></p>
			<p><i>úlam</i></p>
		</presente>
		<pretérito-imperfeito>
			<p><i>ulava</i></p>
			<p><i>ulavas</i></p>
			<p><i>ulava</i></p>
			<p><i>ulávamos</i></p>
			<p><i>uláveis</i></p>
			<p><i>ulavam</i></p>
		</pretérito-imperfeito>
		<pretérito-mais-que-perfeito>
			<p><i>ulara</i></p>
			<p><i>ularas</i></p>
			<p><i>ulara</i></p>
			<p><i>uláramos</i></p>
			<p><i>uláreis</i></p>
			<p><i>ularam</i></p>
		</pretérito-mais-que-perfeito>
		<pretérito-perfeito>
			<p><i>ulei</i></p>
			<p><i>ulaste</i></p>
			<p><i>ulou</i></p>
			<p><i>r)</i></p>
			<p><i>ulastes</i></p>
			<p><i>ularam</i></p>
		</pretérito-perfeito>
		<futuro-do-presente>
			<p><i>ularei</i></p>
			<p><i>ularás</i></p>
			<p><i>ulará</i></p>
			<p><i>ularemos</i></p>
			<p><i>ulareis</i></p>
			<p><i>ularão</i></p>
		</futuro-do-presente>
		</Indicativo>
	<Condicional>
		<futuro-do-pretérito>
			<p><i>ularia</i></p>
			<p><i>ularias</i></p>
			<p><i>ularia</i></p>
			<p><i>ularíamos</i></p>
			<p><i>ularíeis</i></p>
			<p><i>ulariam</i></p>
		</futuro-do-pretérito>
		</Condicional>
	<Subjuntivo>
		<presente>
			<p><i>úle</i></p>
			<p><i>úles</i></p>
			<p><i>úle</i></p>
			<p><i>ulemos</i></p>
			<p><i>uleis</i></p>
			<p><i>úlem</i></p>
		</presente>
		<pretérito-imperfeito>
			<p><i>ulasse</i></p>
			<p><i>ulasses</i></p>
			<p><i>ulasse</i></p>
			<p><i>ulássemos</i></p>
			<p><i>ulásseis</i></p>
			<p><i>ulassem</i></p>
		</pretérito-imperfeito>
		<futuro>
			<p><i>ular</i></p>
			<p><i>ulares</i></p>
			<p><i>ular</i></p>
			<p><i>ularmos</i></p>
			<p><i>ulardes</i></p>
			<p><i>ularem</i></p>
		</futuro>
		</Subjuntivo>
	<Infinitivo>
		<infinitivo-pessoal-presente>
			<p><i>ular</i></p>
			<p><i>ulares</i></p>
			<p><i>ular</i></p>
			<p><i>ularmos</i></p>
			<p><i>ulardes</i></p>
			<p><i>ularem</i></p>
		</infinitivo-pessoal-presente>
		<infinitivo>
			<p><i>ular</i></p>
			<p><i>ulado</i></p>
		</infinitivo>
	</Infinitivo>
	<Imperativo>
		<afirmativo>
			<p><i>-</i></p>
			<p><i>úla</i></p>
			<p><i>úle</i></p>
			<p><i>ulemos</i></p>
			<p><i>ulai</i></p>
			<p><i>úlem</i></p>
		</afirmativo>
		<negativo>
			<p><i>-</i></p>
			<p><i>úles</i></p>
			<p><i>úle</i></p>
			<p><i>ulemos</i></p>
			<p><i>uleis</i></p>
			<p><i>úlem</i></p>
		</negativo>
	</Imperativo>
	<Gerúndio>
		<gerúndio>
			<p><i>ulando</i></p>
			<p><i>ulado</i></p>
		</gerúndio>
	</Gerúndio>
	<Particípio>
		<particípio>
			<p><i>ulado</i></p>
		</particípio>
	</Particípio>
</template>

<template name="fr:emir">
	<Indicativo>
		<presente>
			<p><i>-</i></p>
			<p><i>imes</i></p>
			<p><i>ime</i></p>
			<p><i>emimos</i></p>
			<p><i>emis</i></p>
			<p><i>imem</i></p>
		</presente>
		<pretérito-imperfeito>
			<p><i>emia</i></p>
			<p><i>emias</i></p>
			<p><i>emia</i></p>
			<p><i>emíamos</i></p>
			<p><i>emíeis</i></p>
			<p><i>emiam</i></p>
		</pretérito-imperfeito>
		<pretérito-mais-que-perfeito>
			<p><i>emira</i></p>
			<p><i>emiras</i></p>
			<p><i>emira</i></p>
			<p><i>emíramos</i></p>
			<p><i>emíreis</i></p>
			<p><i>emiram</i></p>
		</pretérito-mais-que-perfeito>
		<pretérito-perfeito>
			<p><i>emi</i></p>
			<p><i>emiste</i></p>
			<p><i>emiu</i></p>
			<p><i>emimos</i></p>
			<p><i>emistes</i></p>
			<p><i>emiram</i></p>
		</pretérito-perfeito>
		<futuro-do-presente>
			<p><i>emirei</i></p>
			<p><i>emirás</i></p>
			<p><i>emirá</i></p>
			<p><i>emiremos</i></p>
			<p><i>emireis</i></p>
			<p><i>emirão</i></p>
		</futuro-do-presente>
		</Indicativo>
	<Condicional>
		<futuro-do-pretérito>
			<p><i>emiria</i></p>
			<p><i>emirias</i></p>
			<p><i>emiria</i></p>
			<p><i>emiríamos</i></p>
			<p><i>emiríeis</i></p>
			<p><i>emiriam</i></p>
		</futuro-do-pretérito>
		</Condicional>
	<Subjuntivo>
		<presente>
			<p><i>-</i></p>
			<p><i>-</i></p>
			<p><i>-</i></p>
			<p><i>-</i></p>
			<p><i>-</i></p>
			<p><i>-</i></p>
		</presente>
		<pretérito-imperfeito>
			<p><i>emisse</i></p>
			<p><i>emisses</i></p>
			<p><i>emisse</i></p>
			<p><i>emíssemos</i></p>
			<p><i>emísseis</i></p>
			<p><i>emissem</i></p>
		</pretérito-imperfeito>
		<futuro>
			<p><i>emir</i></p>
			<p><i>emires</i></p>
			<p><i>emir</i></p>
			<p><i>emirmos</i></p>
			<p><i>emirdes</i></p>
			<p><i>emirem</i></p>
		</futuro>
		</Subjuntivo>
	<Infinitivo>
		<infinitivo-pessoal-presente>
			<p><i>emir</i></p>
			<p><i>emires</i></p>
			<p><i>emir</i></p>
			<p><i>emirmos</i></p>
			<p><i>emirdes</i></p>
			<p><i>emirem</i></p>
		</infinitivo-pessoal-presente>
		<infinitivo>
			<p><i>emir</i></p>
			<p><i>emido</i></p>
		</infinitivo>
	</Infinitivo>
	<Imperativo>
		<afirmativo>
			<p><i>-</i></p>
			<p><i>ime</i></p>
			<p><i>-</i></p>
			<p><i>-</i></p>
			<p><i>imi</i></p>
			<p><i>-</i></p>
		</afirmativo>
		<negativo>
			<p><i>-</i></p>
			<p><i>-</i></p>
			<p><i>-</i></p>
			<p><i>-</i></p>
			<p><i>-</i></p>
			<p><i>-</i></p>
		</negativo>
	</Imperativo>
	<Gerúndio>
		<gerúndio>
			<p><i>emindo</i></p>
			<p><i>emido</i></p>
		</gerúndio>
	</Gerúndio>
	<Particípio>
		<particípio>
			<p><i>emido</i></p>
		</particípio>
	</Particípio>
</template>

<template name="f:ugir-se">
	<Indicativo>
		<presente>
			<p><i>ujo-me</i></p>
			<p><i>oges-te</i></p>
			<p><i>oge-se</i></p>
			<p><i>ugimo-nos</i></p>
			<p><i>ugis-vos</i></p>
			<p><i>ogem-se</i></p>
		</presente>
		<pretérito-imperfeito>
			<p><i>ugia-me</i></p>
			<p><i>ugias-te</i></p>
			<p><i>ugia-se</i></p>
			<p><i>ugíamo-nos</i></p>
			<p><i>ugíeis-vos</i></p>
			<p><i>ugiam-se</i></p>
		</pretérito-imperfeito>
		<pretérito-mais-que-perfeito>
			<p><i>ugira-me</i></p>
			<p><i>ugiras-te</i></p>
			<p><i>ugira-se</i></p>
			<p><i>ugíramo-nos</i></p>
			<p><i>ugíreis-vos</i></p>
			<p><i>ugiram-se</i></p>
		</pretérito-mais-que-perfeito>
		<pretérito-perfeito>
			<p><i>ugi-me</i></p>
			<p><i>ugiste-te</i></p>
			<p><i>ugiu-se</i></p>
			<p><i>ugimo-nos</i></p>
			<p><i>ugistes-vos</i></p>
			<p><i>ugiram-se</i></p>
		</pretérito-perfeito>
		<futuro-do-presente>
			<p><i>ugir-me-ei</i></p>
			<p><i>ugir-te-ás</i></p>
			<p><i>ugir-se-á</i></p>
			<p><i>ugir-nos-emos</i></p>
			<p><i>ugir-vos-eis</i></p>
			<p><i>ugir-se-ão</i></p>
		</futuro-do-presente>
		</Indicativo>
	<Condicional>
		<futuro-do-pretérito>
			<p><i>ugir-me-ia</i></p>
			<p><i>ugir-te-ias</i></p>
			<p><i>ugir-se-ia</i></p>
			<p><i>ugir-nos-íamos</i></p>
			<p><i>ugir-vos-íeis</i></p>
			<p><i>ugir-se-iam</i></p>
		</futuro-do-pretérito>
		</Condicional>
	<Subjuntivo>
		<presente>
			<p><i>uja-me</i></p>
			<p><i>ujas-te</i></p>
			<p><i>uja-se</i></p>
			<p><i>ujamo-nos</i></p>
			<p><i>ujais-vos</i></p>
			<p><i>ujam-se</i></p>
		</presente>
		<pretérito-imperfeito>
			<p><i>ugisse-me</i></p>
			<p><i>ugisses-te</i></p>
			<p><i>ugisse-se</i></p>
			<p><i>ugíssemo-nos</i></p>
			<p><i>ugísseis-vos</i></p>
			<p><i>ugissem-se</i></p>
		</pretérito-imperfeito>
		<futuro>
			<p><i>ugir-me</i></p>
			<p><i>ugires-te</i></p>
			<p><i>ugir-se</i></p>
			<p><i>ugirmo-nos</i></p>
			<p><i>ugirdes-vos</i></p>
			<p><i>ugirem-se</i></p>
		</futuro>
		</Subjuntivo>
	<Infinitivo>
		<infinitivo-pessoal-presente>
			<p><i>ugir-me</i></p>
			<p><i>ugires-te</i></p>
			<p><i>ugir-se</i></p>
			<p><i>ugirmo-nos</i></p>
			<p><i>ugirdes-vos</i></p>
			<p><i>ugirem-se</i></p>
		</infinitivo-pessoal-presente>
		<infinitivo>
			<p><i>ugir-se</i></p>
			<p><i>ugido</i></p>
		</infinitivo>
	</Infinitivo>
	<Imperativo>
		<afirmativo>
			<p><i>-</i></p>
			<p><i>oge-te</i></p>
			<p><i>uja-se</i></p>
			<p><i>ujamo-nos</i></p>
			<p><i>ugi-vos</i></p>
			<p><i>ujam-se</i></p>
		</afirmativo>
		<negativo>
			<p><i>-</i></p>
			<p><i>ujas</i></p>
			<p><i>uja</i></p>
			<p><i>ujamos</i></p>
			<p><i>ujais</i></p>
			<p><i>ujam</i></p>
		</negativo>
	</Imperativo>
	<Gerúndio>
		<gerúndio>
			<p><i>ugindo-se</i></p>
			<p><i>ugido</i></p>
		</gerúndio>
	</Gerúndio>
	<Particípio>
		<particípio>
			<p><i>ugido</i></p>
		</particípio>
	</Particípio>
</template>

<template name="ganh:ar">
	<Indicativo>
		<presente>
			<p><i>o</i></p>
			<p><i>as</i></p>
			<p><i>a</i></p>
			<p><i>amos</i></p>
			<p><i>ais</i></p>
			<p><i>am</i></p>
		</presente>
		<pretérito-imperfeito>
			<p><i>ava</i></p>
			<p><i>avas</i></p>
			<p><i>ava</i></p>
			<p><i>ávamos</i></p>
			<p><i>áveis</i></p>
			<p><i>avam</i></p>
		</pretérito-imperfeito>
		<pretérito-mais-que-perfeito>
			<p><i>ara</i></p>
			<p><i>aras</i></p>
			<p><i>ara</i></p>
			<p><i>áramos</i></p>
			<p><i>áreis</i></p>
			<p><i>aram</i></p>
		</pretérito-mais-que-perfeito>
		<pretérito-perfeito>
			<p><i>ei</i></p>
			<p><i>aste</i></p>
			<p><i>ou</i></p>
			<p><i/></p>
			<p><i>astes</i></p>
			<p><i>aram</i></p>
		</pretérito-perfeito>
		<futuro-do-presente>
			<p><i>arei</i></p>
			<p><i>arás</i></p>
			<p><i>ará</i></p>
			<p><i>aremos</i></p>
			<p><i>areis</i></p>
			<p><i>arão</i></p>
		</futuro-do-presente>
		</Indicativo>
	<Condicional>
		<futuro-do-pretérito>
			<p><i>aria</i></p>
			<p><i>arias</i></p>
			<p><i>aria</i></p>
			<p><i>aríamos</i></p>
			<p><i>aríeis</i></p>
			<p><i>ariam</i></p>
		</futuro-do-pretérito>
		</Condicional>
	<Subjuntivo>
		<presente>
			<p><i>e</i></p>
			<p><i>es</i></p>
			<p><i>e</i></p>
			<p><i>emos</i></p>
			<p><i>eis</i></p>
			<p><i>em</i></p>
		</presente>
		<pretérito-imperfeito>
			<p><i>asse</i></p>
			<p><i>asses</i></p>
			<p><i>asse</i></p>
			<p><i>ássemos</i></p>
			<p><i>ásseis</i></p>
			<p><i>assem</i></p>
		</pretérito-imperfeito>
		<futuro>
			<p><i>ar</i></p>
			<p><i>ares</i></p>
			<p><i>ar</i></p>
			<p><i>armos</i></p>
			<p><i>ardes</i></p>
			<p><i>arem</i></p>
		</futuro>
		</Subjuntivo>
	<Infinitivo>
		<infinitivo-pessoal-presente>
			<p><i>ar</i></p>
			<p><i>ares</i></p>
			<p><i>ar</i></p>
			<p><i>armos</i></p>
			<p><i>ardes</i></p>
			<p><i>arem</i></p>
		</infinitivo-pessoal-presente>
		<infinitivo>
			<p><i>ar</i></p>
			<p><i>o</i></p>
		</infinitivo>
	</Infinitivo>
	<Imperativo>
		<afirmativo>
			<p><i>-</i></p>
			<p><i>a</i></p>
			<p><i>e</i></p>
			<p><i>emos</i></p>
			<p><i>ai</i></p>
			<p><i>em</i></p>
		</afirmativo>
		<negativo>
			<p><i>-</i></p>
			<p><i>es</i></p>
			<p><i>e</i></p>
			<p><i>emos</i></p>
			<p><i>eis</i></p>
			<p><i>em</i></p>
		</negativo>
	</Imperativo>
	<Gerúndio>
		<gerúndio>
			<p><i>ando</i></p>
			<p><i>o</i></p>
		</gerúndio>
	</Gerúndio>
	<Particípio>
		<particípio>
			<p><i>o</i></p>
		</particípio>
	</Particípio>
</template>

<template name="gast:ar-se">
	<Indicativo>
		<presente>
			<p><i>o-me</i></p>
			<p><i>as-te</i></p>
			<p><i>a-se</i></p>
			<p><i>amo-nos</i></p>
			<p><i>ais-vos</i></p>
			<p><i>am-se</i></p>
		</presente>
		<pretérito-imperfeito>
			<p><i>ava-me</i></p>
			<p><i>avas-te</i></p>
			<p><i>ava-se</i></p>
			<p><i>ávamo-nos</i></p>
			<p><i>áveis-vos</i></p>
			<p><i>avam-se</i></p>
		</pretérito-imperfeito>
		<pretérito-mais-que-perfeito>
			<p><i>ara-me</i></p>
			<p><i>aras-te</i></p>
			<p><i>ara-se</i></p>
			<p><i>áramo-nos</i></p>
			<p><i>áreis-vos</i></p>
			<p><i>aram-se</i></p>
		</pretérito-mais-que-perfeito>
		<pretérito-perfeito>
			<p><i>ei-me</i></p>
			<p><i>aste-te</i></p>
			<p><i>ou-se</i></p>
			<p><i/></p>
			<p><i>astes-vos</i></p>
			<p><i>aram-se</i></p>
		</pretérito-perfeito>
		<futuro-do-presente>
			<p><i>ar-me-ei</i></p>
			<p><i>ar-te-ás</i></p>
			<p><i>ar-se-á</i></p>
			<p><i>ar-nos-emos</i></p>
			<p><i>ar-vos-eis</i></p>
			<p><i>ar-se-ão</i></p>
		</futuro-do-presente>
		</Indicativo>
	<Condicional>
		<futuro-do-pretérito>
			<p><i>ar-me-ia</i></p>
			<p><i>ar-te-ias</i></p>
			<p><i>ar-se-ia</i></p>
			<p><i>ar-nos-íamos</i></p>
			<p><i>ar-vos-íeis</i></p>
			<p><i>ar-se-iam</i></p>
		</futuro-do-pretérito>
		</Condicional>
	<Subjuntivo>
		<presente>
			<p><i>e-me</i></p>
			<p><i>es-te</i></p>
			<p><i>e-se</i></p>
			<p><i>emo-nos</i></p>
			<p><i>eis-vos</i></p>
			<p><i>em-se</i></p>
		</presente>
		<pretérito-imperfeito>
			<p><i>asse-me</i></p>
			<p><i>asses-te</i></p>
			<p><i>asse-se</i></p>
			<p><i>ássemo-nos</i></p>
			<p><i>ásseis-vos</i></p>
			<p><i>assem-se</i></p>
		</pretérito-imperfeito>
		<futuro>
			<p><i>ar-me</i></p>
			<p><i>ares-te</i></p>
			<p><i>ar-se</i></p>
			<p><i>armo-nos</i></p>
			<p><i>ardes-vos</i></p>
			<p><i>arem-se</i></p>
		</futuro>
		</Subjuntivo>
	<Infinitivo>
		<infinitivo-pessoal-presente>
			<p><i>ar-me</i></p>
			<p><i>ares-te</i></p>
			<p><i>ar-se</i></p>
			<p><i>armo-nos</i></p>
			<p><i>ardes-vos</i></p>
			<p><i>arem-se</i></p>
		</infinitivo-pessoal-presente>
		<infinitivo>
			<p><i>ar-se</i></p>
			<p><i>o</i></p>
		</infinitivo>
	</Infinitivo>
	<Imperativo>
		<afirmativo>
			<p><i>-</i></p>
			<p><i>a-te</i></p>
			<p><i>e-se</i></p>
			<p><i>emo-nos</i></p>
			<p><i>ai-vos</i></p>
			<p><i>em-se</i></p>
		</afirmativo>
		<negativo>
			<p><i>-</i></p>
			<p><i>es</i></p>
			<p><i>e</i></p>
			<p><i>emos</i></p>
			<p><i>eis</i></p>
			<p><i>em</i></p>
		</negativo>
	</Imperativo>
	<Gerúndio>
		<gerúndio>
			<p><i>ando-se</i></p>
			<p><i>o</i></p>
		</gerúndio>
	</Gerúndio>
	<Particípio>
		<particípio>
			<p><i>o</i></p>
		</particípio>
	</Particípio>
</template>

<template name="ga:uchar">
	<Indicativo>
		<presente>
			<p><i>úcho</i></p>
			<p><i>úchas</i></p>
			<p><i>úcha</i></p>
			<p><i>uchamos</i></p>
			<p><i>uchais</i></p>
			<p><i>úcham</i></p>
		</presente>
		<pretérito-imperfeito>
			<p><i>uchava</i></p>
			<p><i>uchavas</i></p>
			<p><i>uchava</i></p>
			<p><i>uchávamos</i></p>
			<p><i>ucháveis</i></p>
			<p><i>uchavam</i></p>
		</pretérito-imperfeito>
		<pretérito-mais-que-perfeito>
			<p><i>uchara</i></p>
			<p><i>ucharas</i></p>
			<p><i>uchara</i></p>
			<p><i>ucháramos</i></p>
			<p><i>ucháreis</i></p>
			<p><i>ucharam</i></p>
		</pretérito-mais-que-perfeito>
		<pretérito-perfeito>
			<p><i>uchei</i></p>
			<p><i>uchaste</i></p>
			<p><i>uchou</i></p>
			<p><i>r)</i></p>
			<p><i>uchastes</i></p>
			<p><i>ucharam</i></p>
		</pretérito-perfeito>
		<futuro-do-presente>
			<p><i>ucharei</i></p>
			<p><i>ucharás</i></p>
			<p><i>uchará</i></p>
			<p><i>ucharemos</i></p>
			<p><i>uchareis</i></p>
			<p><i>ucharão</i></p>
		</futuro-do-presente>
		</Indicativo>
	<Condicional>
		<futuro-do-pretérito>
			<p><i>ucharia</i></p>
			<p><i>ucharias</i></p>
			<p><i>ucharia</i></p>
			<p><i>ucharíamos</i></p>
			<p><i>ucharíeis</i></p>
			<p><i>uchariam</i></p>
		</futuro-do-pretérito>
		</Condicional>
	<Subjuntivo>
		<presente>
			<p><i>úche</i></p>
			<p><i>úches</i></p>
			<p><i>úche</i></p>
			<p><i>uchemos</i></p>
			<p><i>ucheis</i></p>
			<p><i>úchem</i></p>
		</presente>
		<pretérito-imperfeito>
			<p><i>uchasse</i></p>
			<p><i>uchasses</i></p>
			<p><i>uchasse</i></p>
			<p><i>uchássemos</i></p>
			<p><i>uchásseis</i></p>
			<p><i>uchassem</i></p>
		</pretérito-imperfeito>
		<futuro>
			<p><i>uchar</i></p>
			<p><i>uchares</i></p>
			<p><i>uchar</i></p>
			<p><i>ucharmos</i></p>
			<p><i>uchardes</i></p>
			<p><i>ucharem</i></p>
		</futuro>
		</Subjuntivo>
	<Infinitivo>
		<infinitivo-pessoal-presente>
			<p><i>uchar</i></p>
			<p><i>uchares</i></p>
			<p><i>uchar</i></p>
			<p><i>ucharmos</i></p>
			<p><i>uchardes</i></p>
			<p><i>ucharem</i></p>
		</infinitivo-pessoal-presente>
		<infinitivo>
			<p><i>uchar</i></p>
			<p><i>uchado</i></p>
		</infinitivo>
	</Infinitivo>
	<Imperativo>
		<afirmativo>
			<p><i>-</i></p>
			<p><i>úcha</i></p>
			<p><i>úche</i></p>
			<p><i>uchemos</i></p>
			<p><i>uchai</i></p>
			<p><i>úchem</i></p>
		</afirmativo>
		<negativo>
			<p><i>-</i></p>
			<p><i>úches</i></p>
			<p><i>úche</i></p>
			<p><i>uchemos</i></p>
			<p><i>ucheis</i></p>
			<p><i>úchem</i></p>
		</negativo>
	</Imperativo>
	<Gerúndio>
		<gerúndio>
			<p><i>uchando</i></p>
			<p><i>uchado</i></p>
		</gerúndio>
	</Gerúndio>
	<Particípio>
		<particípio>
			<p><i>uchado</i></p>
		</particípio>
	</Particípio>
</template>

<template name="h:aver-se">
	<Indicativo>
		<presente>
			<p><i>ei-me</i></p>
			<p><i>ás-te</i></p>
			<p><i>á-se</i></p>
			<p><i>emo-nos</i></p>
			<p><i>eis-vos</i></p>
			<p><i>ão-se</i></p>
		</presente>
		<pretérito-imperfeito>
			<p><i>avia-me</i></p>
			<p><i>avias-te</i></p>
			<p><i>avia-se</i></p>
			<p><i>avíamo-nos</i></p>
			<p><i>avíeis-vos</i></p>
			<p><i>aviam-se</i></p>
		</pretérito-imperfeito>
		<pretérito-mais-que-perfeito>
			<p><i>ouvera-me</i></p>
			<p><i>ouveras-te</i></p>
			<p><i>ouvera-se</i></p>
			<p><i>ouvéramo-nos</i></p>
			<p><i>ouvéreis-vos</i></p>
			<p><i>ouveram-se</i></p>
		</pretérito-mais-que-perfeito>
		<pretérito-perfeito>
			<p><i>ouve-me</i></p>
			<p><i>ouveste-te</i></p>
			<p><i>ouve-se</i></p>
			<p><i>ouvemo-nos</i></p>
			<p><i>ouvestes-vos</i></p>
			<p><i>ouveram-se</i></p>
		</pretérito-perfeito>
		<futuro-do-presente>
			<p><i>aver-me-ei</i></p>
			<p><i>aver-te-ás</i></p>
			<p><i>aver-se-á</i></p>
			<p><i>aver-nos-emos</i></p>
			<p><i>aver-vos-eis</i></p>
			<p><i>aver-se-ão</i></p>
		</futuro-do-presente>
		</Indicativo>
	<Condicional>
		<futuro-do-pretérito>
			<p><i>aver-me-ia</i></p>
			<p><i>aver-te-ias</i></p>
			<p><i>aver-se-ia</i></p>
			<p><i>aver-nos-íamos</i></p>
			<p><i>aver-vos-íeis</i></p>
			<p><i>aver-se-iam</i></p>
		</futuro-do-pretérito>
		</Condicional>
	<Subjuntivo>
		<presente>
			<p><i>aja-me</i></p>
			<p><i>ajas-te</i></p>
			<p><i>aja-se</i></p>
			<p><i>ajamo-nos</i></p>
			<p><i>ajais-vos</i></p>
			<p><i>ajam-se</i></p>
		</presente>
		<pretérito-imperfeito>
			<p><i>ouvesse-me</i></p>
			<p><i>ouvesses-te</i></p>
			<p><i>ouvesse-se</i></p>
			<p><i>ouvéssemo-nos</i></p>
			<p><i>ouvésseis-vos</i></p>
			<p><i>ouvessem-se</i></p>
		</pretérito-imperfeito>
		<futuro>
			<p><i>ouver-me</i></p>
			<p><i>ouveres-te</i></p>
			<p><i>ouver-se</i></p>
			<p><i>ouvermo-nos</i></p>
			<p><i>ouverdes-vos</i></p>
			<p><i>ouverem-se</i></p>
		</futuro>
		</Subjuntivo>
	<Infinitivo>
		<infinitivo-pessoal-presente>
			<p><i>aver-me</i></p>
			<p><i>averes-te</i></p>
			<p><i>aver-se</i></p>
			<p><i>avermo-nos</i></p>
			<p><i>averdes-vos</i></p>
			<p><i>averem-se</i></p>
		</infinitivo-pessoal-presente>
		<infinitivo>
			<p><i>aver-se</i></p>
			<p><i>avido</i></p>
		</infinitivo>
	</Infinitivo>
	<Imperativo>
		<afirmativo>
			<p><i>-</i></p>
			<p><i>á-te</i></p>
			<p><i>aja-se</i></p>
			<p><i>ajamo-nos</i></p>
			<p><i>avei-vos</i></p>
			<p><i>ajam-se</i></p>
		</afirmativo>
		<negativo>
			<p><i>-</i></p>
			<p><i>ajas</i></p>
			<p><i>aja</i></p>
			<p><i>ajamos</i></p>
			<p><i>ajais</i></p>
			<p><i>ajam</i></p>
		</negativo>
	</Imperativo>
	<Gerúndio>
		<gerúndio>
			<p><i>avendo-se</i></p>
			<p><i>avido</i></p>
		</gerúndio>
	</Gerúndio>
	<Particípio>
		<particípio>
			<p><i>avido</i></p>
		</particípio>
	</Particípio>
</template>

<template name="i:çar">
	<Indicativo>
		<presente>
			<p><i>ço</i></p>
			<p><i>ças</i></p>
			<p><i>ça</i></p>
			<p><i>çamos</i></p>
			<p><i>çais</i></p>
			<p><i>çam</i></p>
		</presente>
		<pretérito-imperfeito>
			<p><i>çava</i></p>
			<p><i>çavas</i></p>
			<p><i>çava</i></p>
			<p><i>çávamos</i></p>
			<p><i>çáveis</i></p>
			<p><i>çavam</i></p>
		</pretérito-imperfeito>
		<pretérito-mais-que-perfeito>
			<p><i>çara</i></p>
			<p><i>çaras</i></p>
			<p><i>çara</i></p>
			<p><i>çáramos</i></p>
			<p><i>çáreis</i></p>
			<p><i>çaram</i></p>
		</pretérito-mais-que-perfeito>
		<pretérito-perfeito>
			<p><i>cei</i></p>
			<p><i>çaste</i></p>
			<p><i>çou</i></p>
			<p><i>Br</i></p>
			<p><i>çastes</i></p>
			<p><i>çaram</i></p>
		</pretérito-perfeito>
		<futuro-do-presente>
			<p><i>çarei</i></p>
			<p><i>çarás</i></p>
			<p><i>çará</i></p>
			<p><i>çaremos</i></p>
			<p><i>çareis</i></p>
			<p><i>çarão</i></p>
		</futuro-do-presente>
		</Indicativo>
	<Condicional>
		<futuro-do-pretérito>
			<p><i>çaria</i></p>
			<p><i>çarias</i></p>
			<p><i>çaria</i></p>
			<p><i>çaríamos</i></p>
			<p><i>çaríeis</i></p>
			<p><i>çariam</i></p>
		</futuro-do-pretérito>
		</Condicional>
	<Subjuntivo>
		<presente>
			<p><i>ce</i></p>
			<p><i>ces</i></p>
			<p><i>ce</i></p>
			<p><i>cemos</i></p>
			<p><i>ceis</i></p>
			<p><i>cem</i></p>
		</presente>
		<pretérito-imperfeito>
			<p><i>çasse</i></p>
			<p><i>çasses</i></p>
			<p><i>çasse</i></p>
			<p><i>çássemos</i></p>
			<p><i>çásseis</i></p>
			<p><i>çassem</i></p>
		</pretérito-imperfeito>
		<futuro>
			<p><i>çar</i></p>
			<p><i>çares</i></p>
			<p><i>çar</i></p>
			<p><i>çarmos</i></p>
			<p><i>çardes</i></p>
			<p><i>çarem</i></p>
		</futuro>
		</Subjuntivo>
	<Infinitivo>
		<infinitivo-pessoal-presente>
			<p><i>çar</i></p>
			<p><i>çares</i></p>
			<p><i>çar</i></p>
			<p><i>çarmos</i></p>
			<p><i>çardes</i></p>
			<p><i>çarem</i></p>
		</infinitivo-pessoal-presente>
		<infinitivo>
			<p><i>çar</i></p>
			<p><i>çado</i></p>
		</infinitivo>
	</Infinitivo>
	<Imperativo>
		<afirmativo>
			<p><i>-</i></p>
			<p><i>ça</i></p>
			<p><i>ce</i></p>
			<p><i>cemos</i></p>
			<p><i>çai</i></p>
			<p><i>cem</i></p>
		</afirmativo>
		<negativo>
			<p><i>-</i></p>
			<p><i>ces</i></p>
			<p><i>ce</i></p>
			<p><i>cemos</i></p>
			<p><i>ceis</i></p>
			<p><i>cem</i></p>
		</negativo>
	</Imperativo>
	<Gerúndio>
		<gerúndio>
			<p><i>çando</i></p>
			<p><i>çado</i></p>
		</gerúndio>
	</Gerúndio>
	<Particípio>
		<particípio>
			<p><i>çado</i></p>
		</particípio>
	</Particípio>
</template>

<template name="imer:gir-se">
	<Indicativo>
		<presente>
			<p><i>-</i></p>
			<p><i>ges-te</i></p>
			<p><i>ge-se</i></p>
			<p><i>gimo-nos</i></p>
			<p><i>gis-vos</i></p>
			<p><i>gem-se</i></p>
		</presente>
		<pretérito-imperfeito>
			<p><i>gia-me</i></p>
			<p><i>gias-te</i></p>
			<p><i>gia-se</i></p>
			<p><i>gíamo-nos</i></p>
			<p><i>gíeis-vos</i></p>
			<p><i>giam-se</i></p>
		</pretérito-imperfeito>
		<pretérito-mais-que-perfeito>
			<p><i>gira-me</i></p>
			<p><i>giras-te</i></p>
			<p><i>gira-se</i></p>
			<p><i>gíramo-nos</i></p>
			<p><i>gíreis-vos</i></p>
			<p><i>giram-se</i></p>
		</pretérito-mais-que-perfeito>
		<pretérito-perfeito>
			<p><i>gi-me</i></p>
			<p><i>giste-te</i></p>
			<p><i>giu-se</i></p>
			<p><i>gimo-nos</i></p>
			<p><i>gistes-vos</i></p>
			<p><i>giram-se</i></p>
		</pretérito-perfeito>
		<futuro-do-presente>
			<p><i>gir-me-ei</i></p>
			<p><i>gir-te-ás</i></p>
			<p><i>gir-se-á</i></p>
			<p><i>gir-nos-emos</i></p>
			<p><i>gir-vos-eis</i></p>
			<p><i>gir-se-ão</i></p>
		</futuro-do-presente>
		</Indicativo>
	<Condicional>
		<futuro-do-pretérito>
			<p><i>gir-me-ia</i></p>
			<p><i>gir-te-ias</i></p>
			<p><i>gir-se-ia</i></p>
			<p><i>gir-nos-íamos</i></p>
			<p><i>gir-vos-íeis</i></p>
			<p><i>gir-se-iam</i></p>
		</futuro-do-pretérito>
		</Condicional>
	<Subjuntivo>
		<presente>
			<p><i>-</i></p>
			<p><i>-</i></p>
			<p><i>-</i></p>
			<p><i>-</i></p>
			<p><i>-</i></p>
			<p><i>-</i></p>
		</presente>
		<pretérito-imperfeito>
			<p><i>gisse-me</i></p>
			<p><i>gisses-te</i></p>
			<p><i>gisse-se</i></p>
			<p><i>gíssemo-nos</i></p>
			<p><i>gísseis-vos</i></p>
			<p><i>gissem-se</i></p>
		</pretérito-imperfeito>
		<futuro>
			<p><i>gir-me</i></p>
			<p><i>gires-te</i></p>
			<p><i>gir-se</i></p>
			<p><i>girmo-nos</i></p>
			<p><i>girdes-vos</i></p>
			<p><i>girem-se</i></p>
		</futuro>
		</Subjuntivo>
	<Infinitivo>
		<infinitivo-pessoal-presente>
			<p><i>gir-me</i></p>
			<p><i>gires-te</i></p>
			<p><i>gir-se</i></p>
			<p><i>girmo-nos</i></p>
			<p><i>girdes-vos</i></p>
			<p><i>girem-se</i></p>
		</infinitivo-pessoal-presente>
		<infinitivo>
			<p><i>gir-se</i></p>
			<p><i>gido</i></p>
		</infinitivo>
	</Infinitivo>
	<Imperativo>
		<afirmativo>
			<p><i>-</i></p>
			<p><i>ge-te</i></p>
			<p><i>-</i></p>
			<p><i>-</i></p>
			<p><i>gi-vos</i></p>
			<p><i>-</i></p>
		</afirmativo>
		<negativo>
			<p><i>-</i></p>
			<p><i>-</i></p>
			<p><i>-</i></p>
			<p><i>-</i></p>
			<p><i>-</i></p>
			<p><i>-</i></p>
		</negativo>
	</Imperativo>
	<Gerúndio>
		<gerúndio>
			<p><i>gindo-se</i></p>
			<p><i>gido</i></p>
		</gerúndio>
	</Gerúndio>
	<Particípio>
		<particípio>
			<p><i>so</i></p>
		</particípio>
	</Particípio>
</template>

<template name="imp:elir">
	<Indicativo>
		<presente>
			<p><i>ilo</i></p>
			<p><i>eles</i></p>
			<p><i>ele</i></p>
			<p><i>elimos</i></p>
			<p><i>elis</i></p>
			<p><i>elem</i></p>
		</presente>
		<pretérito-imperfeito>
			<p><i>elia</i></p>
			<p><i>elias</i></p>
			<p><i>elia</i></p>
			<p><i>elíamos</i></p>
			<p><i>elíeis</i></p>
			<p><i>eliam</i></p>
		</pretérito-imperfeito>
		<pretérito-mais-que-perfeito>
			<p><i>elira</i></p>
			<p><i>eliras</i></p>
			<p><i>elira</i></p>
			<p><i>elíramos</i></p>
			<p><i>elíreis</i></p>
			<p><i>eliram</i></p>
		</pretérito-mais-que-perfeito>
		<pretérito-perfeito>
			<p><i>eli</i></p>
			<p><i>eliste</i></p>
			<p><i>eliu</i></p>
			<p><i>elimos</i></p>
			<p><i>elistes</i></p>
			<p><i>eliram</i></p>
		</pretérito-perfeito>
		<futuro-do-presente>
			<p><i>elirei</i></p>
			<p><i>elirás</i></p>
			<p><i>elirá</i></p>
			<p><i>eliremos</i></p>
			<p><i>elireis</i></p>
			<p><i>elirão</i></p>
		</futuro-do-presente>
		</Indicativo>
	<Condicional>
		<futuro-do-pretérito>
			<p><i>eliria</i></p>
			<p><i>elirias</i></p>
			<p><i>eliria</i></p>
			<p><i>eliríamos</i></p>
			<p><i>eliríeis</i></p>
			<p><i>eliriam</i></p>
		</futuro-do-pretérito>
		</Condicional>
	<Subjuntivo>
		<presente>
			<p><i>ila</i></p>
			<p><i>ilas</i></p>
			<p><i>ila</i></p>
			<p><i>ilamos</i></p>
			<p><i>ilais</i></p>
			<p><i>ilam</i></p>
		</presente>
		<pretérito-imperfeito>
			<p><i>elisse</i></p>
			<p><i>elisses</i></p>
			<p><i>elisse</i></p>
			<p><i>elíssemos</i></p>
			<p><i>elísseis</i></p>
			<p><i>elissem</i></p>
		</pretérito-imperfeito>
		<futuro>
			<p><i>elir</i></p>
			<p><i>elires</i></p>
			<p><i>elir</i></p>
			<p><i>elirmos</i></p>
			<p><i>elirdes</i></p>
			<p><i>elirem</i></p>
		</futuro>
		</Subjuntivo>
	<Infinitivo>
		<infinitivo-pessoal-presente>
			<p><i>elir</i></p>
			<p><i>elires</i></p>
			<p><i>elir</i></p>
			<p><i>elirmos</i></p>
			<p><i>elirdes</i></p>
			<p><i>elirem</i></p>
		</infinitivo-pessoal-presente>
		<infinitivo>
			<p><i>elir</i></p>
			<p><i>elido</i></p>
		</infinitivo>
	</Infinitivo>
	<Imperativo>
		<afirmativo>
			<p><i>-</i></p>
			<p><i>ele</i></p>
			<p><i>ila</i></p>
			<p><i>ilamos</i></p>
			<p><i>eli</i></p>
			<p><i>ilam</i></p>
		</afirmativo>
		<negativo>
			<p><i>-</i></p>
			<p><i>ilas</i></p>
			<p><i>ila</i></p>
			<p><i>ilamos</i></p>
			<p><i>ilais</i></p>
			<p><i>ilam</i></p>
		</negativo>
	</Imperativo>
	<Gerúndio>
		<gerúndio>
			<p><i>elindo</i></p>
			<p><i>elido</i></p>
		</gerúndio>
	</Gerúndio>
	<Particípio>
		<particípio>
			<p><i>elido</i></p>
		</particípio>
	</Particípio>
</template>

<template name="incend:iar-se">
	<Indicativo>
		<presente>
			<p><i>eio-me</i></p>
			<p><i>eias-te</i></p>
			<p><i>eia-se</i></p>
			<p><i>iamo-nos</i></p>
			<p><i>iais-vos</i></p>
			<p><i>eiam-se</i></p>
		</presente>
		<pretérito-imperfeito>
			<p><i>iava-me</i></p>
			<p><i>iavas-te</i></p>
			<p><i>iava-se</i></p>
			<p><i>iávamo-nos</i></p>
			<p><i>iáveis-vos</i></p>
			<p><i>iavam-se</i></p>
		</pretérito-imperfeito>
		<pretérito-mais-que-perfeito>
			<p><i>iara-me</i></p>
			<p><i>iaras-te</i></p>
			<p><i>iara-se</i></p>
			<p><i>iáramo-nos</i></p>
			<p><i>iáreis-vos</i></p>
			<p><i>iaram-se</i></p>
		</pretérito-mais-que-perfeito>
		<pretérito-perfeito>
			<p><i>iei-me</i></p>
			<p><i>iaste-te</i></p>
			<p><i>iou-se</i></p>
			<p><i/></p>
			<p><i>iastes-vos</i></p>
			<p><i>iaram-se</i></p>
		</pretérito-perfeito>
		<futuro-do-presente>
			<p><i>iar-me-ei</i></p>
			<p><i>iar-te-ás</i></p>
			<p><i>iar-se-á</i></p>
			<p><i>iar-nos-emos</i></p>
			<p><i>iar-vos-eis</i></p>
			<p><i>iar-se-ão</i></p>
		</futuro-do-presente>
		</Indicativo>
	<Condicional>
		<futuro-do-pretérito>
			<p><i>iar-me-ia</i></p>
			<p><i>iar-te-ias</i></p>
			<p><i>iar-se-ia</i></p>
			<p><i>iar-nos-íamos</i></p>
			<p><i>iar-vos-íeis</i></p>
			<p><i>iar-se-iam</i></p>
		</futuro-do-pretérito>
		</Condicional>
	<Subjuntivo>
		<presente>
			<p><i>eie-me</i></p>
			<p><i>eies-te</i></p>
			<p><i>eie-se</i></p>
			<p><i>iemo-nos</i></p>
			<p><i>ieis-vos</i></p>
			<p><i>eiem-se</i></p>
		</presente>
		<pretérito-imperfeito>
			<p><i>iasse-me</i></p>
			<p><i>iasses-te</i></p>
			<p><i>iasse-se</i></p>
			<p><i>iássemo-nos</i></p>
			<p><i>iásseis-vos</i></p>
			<p><i>iassem-se</i></p>
		</pretérito-imperfeito>
		<futuro>
			<p><i>iar-me</i></p>
			<p><i>iares-te</i></p>
			<p><i>iar-se</i></p>
			<p><i>iarmo-nos</i></p>
			<p><i>iardes-vos</i></p>
			<p><i>iarem-se</i></p>
		</futuro>
		</Subjuntivo>
	<Infinitivo>
		<infinitivo-pessoal-presente>
			<p><i>iar-me</i></p>
			<p><i>iares-te</i></p>
			<p><i>iar-se</i></p>
			<p><i>iarmo-nos</i></p>
			<p><i>iardes-vos</i></p>
			<p><i>iarem-se</i></p>
		</infinitivo-pessoal-presente>
		<infinitivo>
			<p><i>iar-se</i></p>
			<p><i>iado</i></p>
		</infinitivo>
	</Infinitivo>
	<Imperativo>
		<afirmativo>
			<p><i>-</i></p>
			<p><i>eia-te</i></p>
			<p><i>eie-se</i></p>
			<p><i>iemo-nos</i></p>
			<p><i>iai-vos</i></p>
			<p><i>eiem-se</i></p>
		</afirmativo>
		<negativo>
			<p><i>-</i></p>
			<p><i>eies</i></p>
			<p><i>eie</i></p>
			<p><i>iemos</i></p>
			<p><i>ieis</i></p>
			<p><i>eiem</i></p>
		</negativo>
	</Imperativo>
	<Gerúndio>
		<gerúndio>
			<p><i>iando-se</i></p>
			<p><i>iado</i></p>
		</gerúndio>
	</Gerúndio>
	<Particípio>
		<particípio>
			<p><i>iado</i></p>
		</particípio>
	</Particípio>
</template>

<template name="inclu:ir-se">
	<Indicativo>
		<presente>
			<p><i>o-me</i></p>
			<p><i>is-te</i></p>
			<p><i>i-se</i></p>
			<p><i>ímo-nos</i></p>
			<p><i>ís-vos</i></p>
			<p><i>em-se</i></p>
		</presente>
		<pretérito-imperfeito>
			<p><i>ía-me</i></p>
			<p><i>ías-te</i></p>
			<p><i>ía-se</i></p>
			<p><i>íamo-nos</i></p>
			<p><i>íeis-vos</i></p>
			<p><i>íam-se</i></p>
		</pretérito-imperfeito>
		<pretérito-mais-que-perfeito>
			<p><i>íra-me</i></p>
			<p><i>íras-te</i></p>
			<p><i>íra-se</i></p>
			<p><i>íramo-nos</i></p>
			<p><i>íreis-vos</i></p>
			<p><i>íram-se</i></p>
		</pretérito-mais-que-perfeito>
		<pretérito-perfeito>
			<p><i>í-me</i></p>
			<p><i>íste-te</i></p>
			<p><i>iu-se</i></p>
			<p><i>ímo-nos</i></p>
			<p><i>ístes-vos</i></p>
			<p><i>íram-se</i></p>
		</pretérito-perfeito>
		<futuro-do-presente>
			<p><i>ir-me-ei</i></p>
			<p><i>ir-te-ás</i></p>
			<p><i>ir-se-á</i></p>
			<p><i>ir-nos-emos</i></p>
			<p><i>ir-vos-eis</i></p>
			<p><i>ir-se-ão</i></p>
		</futuro-do-presente>
		</Indicativo>
	<Condicional>
		<futuro-do-pretérito>
			<p><i>ir-me-ia</i></p>
			<p><i>ir-te-ias</i></p>
			<p><i>ir-se-ia</i></p>
			<p><i>ir-nos-íamos</i></p>
			<p><i>ir-vos-íeis</i></p>
			<p><i>ir-se-iam</i></p>
		</futuro-do-pretérito>
		</Condicional>
	<Subjuntivo>
		<presente>
			<p><i>a-me</i></p>
			<p><i>as-te</i></p>
			<p><i>a-se</i></p>
			<p><i>amo-nos</i></p>
			<p><i>ais-vos</i></p>
			<p><i>am-se</i></p>
		</presente>
		<pretérito-imperfeito>
			<p><i>ísse-me</i></p>
			<p><i>ísses-te</i></p>
			<p><i>ísse-se</i></p>
			<p><i>íssemo-nos</i></p>
			<p><i>ísseis-vos</i></p>
			<p><i>íssem-se</i></p>
		</pretérito-imperfeito>
		<futuro>
			<p><i>ir-me</i></p>
			<p><i>íres-te</i></p>
			<p><i>ir-se</i></p>
			<p><i>irmo-nos</i></p>
			<p><i>irdes-vos</i></p>
			<p><i>írem-se</i></p>
		</futuro>
		</Subjuntivo>
	<Infinitivo>
		<infinitivo-pessoal-presente>
			<p><i>ir-me</i></p>
			<p><i>íres-te</i></p>
			<p><i>ir-se</i></p>
			<p><i>irmo-nos</i></p>
			<p><i>irdes-vos</i></p>
			<p><i>írem-se</i></p>
		</infinitivo-pessoal-presente>
		<infinitivo>
			<p><i>ir-se</i></p>
			<p><i>ído</i></p>
		</infinitivo>
	</Infinitivo>
	<Imperativo>
		<afirmativo>
			<p><i>-</i></p>
			<p><i>i-te</i></p>
			<p><i>a-se</i></p>
			<p><i>amo-nos</i></p>
			<p><i>í-vos</i></p>
			<p><i>am-se</i></p>
		</afirmativo>
		<negativo>
			<p><i>-</i></p>
			<p><i>as</i></p>
			<p><i>a</i></p>
			<p><i>amos</i></p>
			<p><i>ais</i></p>
			<p><i>am</i></p>
		</negativo>
	</Imperativo>
	<Gerúndio>
		<gerúndio>
			<p><i>indo-se</i></p>
			<p><i>ído</i></p>
		</gerúndio>
	</Gerúndio>
	<Particípio>
		<particípio>
			<p><i>so</i></p>
		</particípio>
	</Particípio>
</template>

<template name="inc:orrer">
	<Indicativo>
		<presente>
			<p><i>orro</i></p>
			<p><i>orres</i></p>
			<p><i>orre</i></p>
			<p><i>orremos</i></p>
			<p><i>orreis</i></p>
			<p><i>orrem</i></p>
		</presente>
		<pretérito-imperfeito>
			<p><i>orria</i></p>
			<p><i>orrias</i></p>
			<p><i>orria</i></p>
			<p><i>orríamos</i></p>
			<p><i>orríeis</i></p>
			<p><i>orriam</i></p>
		</pretérito-imperfeito>
		<pretérito-mais-que-perfeito>
			<p><i>orrera</i></p>
			<p><i>orreras</i></p>
			<p><i>orrera</i></p>
			<p><i>orrêramos</i></p>
			<p><i>orrêreis</i></p>
			<p><i>orreram</i></p>
		</pretérito-mais-que-perfeito>
		<pretérito-perfeito>
			<p><i>orri</i></p>
			<p><i>orreste</i></p>
			<p><i>orreu</i></p>
			<p><i>orremos</i></p>
			<p><i>orrestes</i></p>
			<p><i>orreram</i></p>
		</pretérito-perfeito>
		<futuro-do-presente>
			<p><i>orrerei</i></p>
			<p><i>orrerás</i></p>
			<p><i>orrerá</i></p>
			<p><i>orreremos</i></p>
			<p><i>orrereis</i></p>
			<p><i>orrerão</i></p>
		</futuro-do-presente>
		</Indicativo>
	<Condicional>
		<futuro-do-pretérito>
			<p><i>orreria</i></p>
			<p><i>orrerias</i></p>
			<p><i>orreria</i></p>
			<p><i>orreríamos</i></p>
			<p><i>orreríeis</i></p>
			<p><i>orreriam</i></p>
		</futuro-do-pretérito>
		</Condicional>
	<Subjuntivo>
		<presente>
			<p><i>orra</i></p>
			<p><i>orras</i></p>
			<p><i>orra</i></p>
			<p><i>orramos</i></p>
			<p><i>orrais</i></p>
			<p><i>orram</i></p>
		</presente>
		<pretérito-imperfeito>
			<p><i>orresse</i></p>
			<p><i>orresses</i></p>
			<p><i>orresse</i></p>
			<p><i>orrêssemos</i></p>
			<p><i>orrêsseis</i></p>
			<p><i>orressem</i></p>
		</pretérito-imperfeito>
		<futuro>
			<p><i>orrer</i></p>
			<p><i>orreres</i></p>
			<p><i>orrer</i></p>
			<p><i>orrermos</i></p>
			<p><i>orrerdes</i></p>
			<p><i>orrerem</i></p>
		</futuro>
		</Subjuntivo>
	<Infinitivo>
		<infinitivo-pessoal-presente>
			<p><i>orrer</i></p>
			<p><i>orreres</i></p>
			<p><i>orrer</i></p>
			<p><i>orrermos</i></p>
			<p><i>orrerdes</i></p>
			<p><i>orrerem</i></p>
		</infinitivo-pessoal-presente>
		<infinitivo>
			<p><i>orrer</i></p>
			<p><i>orrido</i></p>
		</infinitivo>
	</Infinitivo>
	<Imperativo>
		<afirmativo>
			<p><i>-</i></p>
			<p><i>orre</i></p>
			<p><i>orra</i></p>
			<p><i>orramos</i></p>
			<p><i>orrei</i></p>
			<p><i>orram</i></p>
		</afirmativo>
		<negativo>
			<p><i>-</i></p>
			<p><i>orras</i></p>
			<p><i>orra</i></p>
			<p><i>orramos</i></p>
			<p><i>orrais</i></p>
			<p><i>orram</i></p>
		</negativo>
	</Imperativo>
	<Gerúndio>
		<gerúndio>
			<p><i>orrendo</i></p>
			<p><i>orrido</i></p>
		</gerúndio>
	</Gerúndio>
	<Particípio>
		<particípio>
			<p><i>urso</i></p>
		</particípio>
	</Particípio>
</template>

<template name="injun:gir">
	<Indicativo>
		<presente>
			<p><i>-</i></p>
			<p><i>ges</i></p>
			<p><i>ge</i></p>
			<p><i>gimos</i></p>
			<p><i>gis</i></p>
			<p><i>gem</i></p>
		</presente>
		<pretérito-imperfeito>
			<p><i>gia</i></p>
			<p><i>gias</i></p>
			<p><i>gia</i></p>
			<p><i>gíamos</i></p>
			<p><i>gíeis</i></p>
			<p><i>giam</i></p>
		</pretérito-imperfeito>
		<pretérito-mais-que-perfeito>
			<p><i>gira</i></p>
			<p><i>giras</i></p>
			<p><i>gira</i></p>
			<p><i>gíramos</i></p>
			<p><i>gíreis</i></p>
			<p><i>giram</i></p>
		</pretérito-mais-que-perfeito>
		<pretérito-perfeito>
			<p><i>gi</i></p>
			<p><i>giste</i></p>
			<p><i>giu</i></p>
			<p><i>gimos</i></p>
			<p><i>gistes</i></p>
			<p><i>giram</i></p>
		</pretérito-perfeito>
		<futuro-do-presente>
			<p><i>girei</i></p>
			<p><i>girás</i></p>
			<p><i>girá</i></p>
			<p><i>giremos</i></p>
			<p><i>gireis</i></p>
			<p><i>girão</i></p>
		</futuro-do-presente>
		</Indicativo>
	<Condicional>
		<futuro-do-pretérito>
			<p><i>giria</i></p>
			<p><i>girias</i></p>
			<p><i>giria</i></p>
			<p><i>giríamos</i></p>
			<p><i>giríeis</i></p>
			<p><i>giriam</i></p>
		</futuro-do-pretérito>
		</Condicional>
	<Subjuntivo>
		<presente>
			<p><i>-</i></p>
			<p><i>-</i></p>
			<p><i>-</i></p>
			<p><i>-</i></p>
			<p><i>-</i></p>
			<p><i>-</i></p>
		</presente>
		<pretérito-imperfeito>
			<p><i>gisse</i></p>
			<p><i>gisses</i></p>
			<p><i>gisse</i></p>
			<p><i>gíssemos</i></p>
			<p><i>gísseis</i></p>
			<p><i>gissem</i></p>
		</pretérito-imperfeito>
		<futuro>
			<p><i>gir</i></p>
			<p><i>gires</i></p>
			<p><i>gir</i></p>
			<p><i>girmos</i></p>
			<p><i>girdes</i></p>
			<p><i>girem</i></p>
		</futuro>
		</Subjuntivo>
	<Infinitivo>
		<infinitivo-pessoal-presente>
			<p><i>gir</i></p>
			<p><i>gires</i></p>
			<p><i>gir</i></p>
			<p><i>girmos</i></p>
			<p><i>girdes</i></p>
			<p><i>girem</i></p>
		</infinitivo-pessoal-presente>
		<infinitivo>
			<p><i>gir</i></p>
			<p><i>gido</i></p>
		</infinitivo>
	</Infinitivo>
	<Imperativo>
		<afirmativo>
			<p><i>-</i></p>
			<p><i>ge</i></p>
			<p><i>-</i></p>
			<p><i>-</i></p>
			<p><i>gi</i></p>
			<p><i>-</i></p>
		</afirmativo>
		<negativo>
			<p><i>-</i></p>
			<p><i>-</i></p>
			<p><i>-</i></p>
			<p><i>-</i></p>
			<p><i>-</i></p>
			<p><i>-</i></p>
		</negativo>
	</Imperativo>
	<Gerúndio>
		<gerúndio>
			<p><i>gindo</i></p>
			<p><i>gido</i></p>
		</gerúndio>
	</Gerúndio>
	<Particípio>
		<particípio>
			<p><i>to</i></p>
		</particípio>
	</Particípio>
</template>

<template name="ins:erir">
	<Indicativo>
		<presente>
			<p><i>iro</i></p>
			<p><i>eres</i></p>
			<p><i>ere</i></p>
			<p><i>erimos</i></p>
			<p><i>eris</i></p>
			<p><i>erem</i></p>
		</presente>
		<pretérito-imperfeito>
			<p><i>eria</i></p>
			<p><i>erias</i></p>
			<p><i>eria</i></p>
			<p><i>eríamos</i></p>
			<p><i>eríeis</i></p>
			<p><i>eriam</i></p>
		</pretérito-imperfeito>
		<pretérito-mais-que-perfeito>
			<p><i>erira</i></p>
			<p><i>eriras</i></p>
			<p><i>erira</i></p>
			<p><i>eríramos</i></p>
			<p><i>eríreis</i></p>
			<p><i>eriram</i></p>
		</pretérito-mais-que-perfeito>
		<pretérito-perfeito>
			<p><i>eri</i></p>
			<p><i>eriste</i></p>
			<p><i>eriu</i></p>
			<p><i>erimos</i></p>
			<p><i>eristes</i></p>
			<p><i>eriram</i></p>
		</pretérito-perfeito>
		<futuro-do-presente>
			<p><i>erirei</i></p>
			<p><i>erirás</i></p>
			<p><i>erirá</i></p>
			<p><i>eriremos</i></p>
			<p><i>erireis</i></p>
			<p><i>erirão</i></p>
		</futuro-do-presente>
		</Indicativo>
	<Condicional>
		<futuro-do-pretérito>
			<p><i>eriria</i></p>
			<p><i>eririas</i></p>
			<p><i>eriria</i></p>
			<p><i>eriríamos</i></p>
			<p><i>eriríeis</i></p>
			<p><i>eririam</i></p>
		</futuro-do-pretérito>
		</Condicional>
	<Subjuntivo>
		<presente>
			<p><i>ira</i></p>
			<p><i>iras</i></p>
			<p><i>ira</i></p>
			<p><i>iramos</i></p>
			<p><i>irais</i></p>
			<p><i>iram</i></p>
		</presente>
		<pretérito-imperfeito>
			<p><i>erisse</i></p>
			<p><i>erisses</i></p>
			<p><i>erisse</i></p>
			<p><i>eríssemos</i></p>
			<p><i>erísseis</i></p>
			<p><i>erissem</i></p>
		</pretérito-imperfeito>
		<futuro>
			<p><i>erir</i></p>
			<p><i>erires</i></p>
			<p><i>erir</i></p>
			<p><i>erirmos</i></p>
			<p><i>erirdes</i></p>
			<p><i>erirem</i></p>
		</futuro>
		</Subjuntivo>
	<Infinitivo>
		<infinitivo-pessoal-presente>
			<p><i>erir</i></p>
			<p><i>erires</i></p>
			<p><i>erir</i></p>
			<p><i>erirmos</i></p>
			<p><i>erirdes</i></p>
			<p><i>erirem</i></p>
		</infinitivo-pessoal-presente>
		<infinitivo>
			<p><i>erir</i></p>
			<p><i>erido</i></p>
		</infinitivo>
	</Infinitivo>
	<Imperativo>
		<afirmativo>
			<p><i>-</i></p>
			<p><i>ere</i></p>
			<p><i>ira</i></p>
			<p><i>iramos</i></p>
			<p><i>eri</i></p>
			<p><i>iram</i></p>
		</afirmativo>
		<negativo>
			<p><i>-</i></p>
			<p><i>iras</i></p>
			<p><i>ira</i></p>
			<p><i>iramos</i></p>
			<p><i>irais</i></p>
			<p><i>iram</i></p>
		</negativo>
	</Imperativo>
	<Gerúndio>
		<gerúndio>
			<p><i>erindo</i></p>
			<p><i>erido</i></p>
		</gerúndio>
	</Gerúndio>
	<Particípio>
		<particípio>
			<p><i>erto</i></p>
		</particípio>
	</Particípio>
</template>

<template name="ins:erir-se">
	<Indicativo>
		<presente>
			<p><i>iro-me</i></p>
			<p><i>eres-te</i></p>
			<p><i>ere-se</i></p>
			<p><i>erimo-nos</i></p>
			<p><i>eris-vos</i></p>
			<p><i>erem-se</i></p>
		</presente>
		<pretérito-imperfeito>
			<p><i>eria-me</i></p>
			<p><i>erias-te</i></p>
			<p><i>eria-se</i></p>
			<p><i>eríamo-nos</i></p>
			<p><i>eríeis-vos</i></p>
			<p><i>eriam-se</i></p>
		</pretérito-imperfeito>
		<pretérito-mais-que-perfeito>
			<p><i>erira-me</i></p>
			<p><i>eriras-te</i></p>
			<p><i>erira-se</i></p>
			<p><i>eríramo-nos</i></p>
			<p><i>eríreis-vos</i></p>
			<p><i>eriram-se</i></p>
		</pretérito-mais-que-perfeito>
		<pretérito-perfeito>
			<p><i>eri-me</i></p>
			<p><i>eriste-te</i></p>
			<p><i>eriu-se</i></p>
			<p><i>erimo-nos</i></p>
			<p><i>eristes-vos</i></p>
			<p><i>eriram-se</i></p>
		</pretérito-perfeito>
		<futuro-do-presente>
			<p><i>erir-me-ei</i></p>
			<p><i>erir-te-ás</i></p>
			<p><i>erir-se-á</i></p>
			<p><i>erir-nos-emos</i></p>
			<p><i>erir-vos-eis</i></p>
			<p><i>erir-se-ão</i></p>
		</futuro-do-presente>
		</Indicativo>
	<Condicional>
		<futuro-do-pretérito>
			<p><i>erir-me-ia</i></p>
			<p><i>erir-te-ias</i></p>
			<p><i>erir-se-ia</i></p>
			<p><i>erir-nos-íamos</i></p>
			<p><i>erir-vos-íeis</i></p>
			<p><i>erir-se-iam</i></p>
		</futuro-do-pretérito>
		</Condicional>
	<Subjuntivo>
		<presente>
			<p><i>ira-me</i></p>
			<p><i>iras-te</i></p>
			<p><i>ira-se</i></p>
			<p><i>iramo-nos</i></p>
			<p><i>irais-vos</i></p>
			<p><i>iram-se</i></p>
		</presente>
		<pretérito-imperfeito>
			<p><i>erisse-me</i></p>
			<p><i>erisses-te</i></p>
			<p><i>erisse-se</i></p>
			<p><i>eríssemo-nos</i></p>
			<p><i>erísseis-vos</i></p>
			<p><i>erissem-se</i></p>
		</pretérito-imperfeito>
		<futuro>
			<p><i>erir-me</i></p>
			<p><i>erires-te</i></p>
			<p><i>erir-se</i></p>
			<p><i>erirmo-nos</i></p>
			<p><i>erirdes-vos</i></p>
			<p><i>erirem-se</i></p>
		</futuro>
		</Subjuntivo>
	<Infinitivo>
		<infinitivo-pessoal-presente>
			<p><i>erir-me</i></p>
			<p><i>erires-te</i></p>
			<p><i>erir-se</i></p>
			<p><i>erirmo-nos</i></p>
			<p><i>erirdes-vos</i></p>
			<p><i>erirem-se</i></p>
		</infinitivo-pessoal-presente>
		<infinitivo>
			<p><i>erir-se</i></p>
			<p><i>erido</i></p>
		</infinitivo>
	</Infinitivo>
	<Imperativo>
		<afirmativo>
			<p><i>-</i></p>
			<p><i>ere-te</i></p>
			<p><i>ira-se</i></p>
			<p><i>iramo-nos</i></p>
			<p><i>eri-vos</i></p>
			<p><i>iram-se</i></p>
		</afirmativo>
		<negativo>
			<p><i>-</i></p>
			<p><i>iras</i></p>
			<p><i>ira</i></p>
			<p><i>iramos</i></p>
			<p><i>irais</i></p>
			<p><i>iram</i></p>
		</negativo>
	</Imperativo>
	<Gerúndio>
		<gerúndio>
			<p><i>erindo-se</i></p>
			<p><i>erido</i></p>
		</gerúndio>
	</Gerúndio>
	<Particípio>
		<particípio>
			<p><i>erto</i></p>
		</particípio>
	</Particípio>
</template>

<template name=":ir-se">
	<Indicativo>
		<presente>
			<p><i>vou-me</i></p>
			<p><i>vais-te</i></p>
			<p><i>vai-se</i></p>
			<p><i>imo-nos</i></p>
			<p><i>vades-vos</i></p>
			<p><i>vão-se</i></p>
		</presente>
		<pretérito-imperfeito>
			<p><i>ia-me</i></p>
			<p><i>ias-te</i></p>
			<p><i>ia-se</i></p>
			<p><i>íamo-nos</i></p>
			<p><i>íeis-vos</i></p>
			<p><i>iam-se</i></p>
		</pretérito-imperfeito>
		<pretérito-mais-que-perfeito>
			<p><i>fora-me</i></p>
			<p><i>foras-te</i></p>
			<p><i>fora-se</i></p>
			<p><i>fôramo-nos</i></p>
			<p><i>fôreis-vos</i></p>
			<p><i>foram-se</i></p>
		</pretérito-mais-que-perfeito>
		<pretérito-perfeito>
			<p><i>fui-me</i></p>
			<p><i>foste-te</i></p>
			<p><i>foi-se</i></p>
			<p><i>fomo-nos</i></p>
			<p><i>fostes-vos</i></p>
			<p><i>foram-se</i></p>
		</pretérito-perfeito>
		<futuro-do-presente>
			<p><i>ir-me-ei</i></p>
			<p><i>ir-te-ás</i></p>
			<p><i>ir-se-á</i></p>
			<p><i>ir-nos-emos</i></p>
			<p><i>ir-vos-eis</i></p>
			<p><i>ir-se-ão</i></p>
		</futuro-do-presente>
		</Indicativo>
	<Condicional>
		<futuro-do-pretérito>
			<p><i>ir-me-ia</i></p>
			<p><i>ir-te-ias</i></p>
			<p><i>ir-se-ia</i></p>
			<p><i>ir-nos-íamos</i></p>
			<p><i>ir-vos-íeis</i></p>
			<p><i>ir-se-iam</i></p>
		</futuro-do-pretérito>
		</Condicional>
	<Subjuntivo>
		<presente>
			<p><i>vá-me</i></p>
			<p><i>vás-te</i></p>
			<p><i>vá-se</i></p>
			<p><i>vamo-nos</i></p>
			<p><i>vades-vos</i></p>
			<p><i>vão-se</i></p>
		</presente>
		<pretérito-imperfeito>
			<p><i>fosse-me</i></p>
			<p><i>fosses-te</i></p>
			<p><i>fosse-se</i></p>
			<p><i>fôssemo-nos</i></p>
			<p><i>fôsseis-vos</i></p>
			<p><i>fossem-se</i></p>
		</pretérito-imperfeito>
		<futuro>
			<p><i>for-me</i></p>
			<p><i>fores-te</i></p>
			<p><i>for-se</i></p>
			<p><i>formo-nos</i></p>
			<p><i>fordes-vos</i></p>
			<p><i>forem-se</i></p>
		</futuro>
		</Subjuntivo>
	<Infinitivo>
		<infinitivo-pessoal-presente>
			<p><i>ir-me</i></p>
			<p><i>ires-te</i></p>
			<p><i>ir-se</i></p>
			<p><i>irmo-nos</i></p>
			<p><i>irdes-vos</i></p>
			<p><i>irem-se</i></p>
		</infinitivo-pessoal-presente>
		<infinitivo>
			<p><i>ir-se</i></p>
			<p><i>ido</i></p>
		</infinitivo>
	</Infinitivo>
	<Imperativo>
		<afirmativo>
			<p><i>-</i></p>
			<p><i>vai-te</i></p>
			<p><i>vá-se</i></p>
			<p><i>vamo-nos</i></p>
			<p><i>ide-vos</i></p>
			<p><i>vão-se</i></p>
		</afirmativo>
		<negativo>
			<p><i>-</i></p>
			<p><i>vás</i></p>
			<p><i>vá</i></p>
			<p><i>vamos</i></p>
			<p><i>vades</i></p>
			<p><i>vão</i></p>
		</negativo>
	</Imperativo>
	<Gerúndio>
		<gerúndio>
			<p><i>indo-se</i></p>
			<p><i>ido</i></p>
		</gerúndio>
	</Gerúndio>
	<Particípio>
		<particípio>
			<p><i>ido</i></p>
		</particípio>
	</Particípio>
</template>

<template name="jaz:er-se">
	<Indicativo>
		<presente>
			<p><i>o-me</i></p>
			<p><i>es-te</i></p>
			<p><i>-se</i></p>
			<p><i>emo-nos</i></p>
			<p><i>eis-vos</i></p>
			<p><i>em-se</i></p>
		</presente>
		<pretérito-imperfeito>
			<p><i>ia-me</i></p>
			<p><i>ias-te</i></p>
			<p><i>ia-se</i></p>
			<p><i>íamo-nos</i></p>
			<p><i>íeis-vos</i></p>
			<p><i>iam-se</i></p>
		</pretérito-imperfeito>
		<pretérito-mais-que-perfeito>
			<p><i>era-me</i></p>
			<p><i>eras-te</i></p>
			<p><i>era-se</i></p>
			<p><i>êramo-nos</i></p>
			<p><i>êreis-vos</i></p>
			<p><i>eram-se</i></p>
		</pretérito-mais-que-perfeito>
		<pretérito-perfeito>
			<p><i>i-me</i></p>
			<p><i>este-te</i></p>
			<p><i>eu-se</i></p>
			<p><i>emo-nos</i></p>
			<p><i>estes-vos</i></p>
			<p><i>eram-se</i></p>
		</pretérito-perfeito>
		<futuro-do-presente>
			<p><i>er-me-ei</i></p>
			<p><i>er-te-ás</i></p>
			<p><i>er-se-á</i></p>
			<p><i>er-nos-emos</i></p>
			<p><i>er-vos-eis</i></p>
			<p><i>er-se-ão</i></p>
		</futuro-do-presente>
		</Indicativo>
	<Condicional>
		<futuro-do-pretérito>
			<p><i>er-me-ia</i></p>
			<p><i>er-te-ias</i></p>
			<p><i>er-se-ia</i></p>
			<p><i>er-nos-íamos</i></p>
			<p><i>er-vos-íeis</i></p>
			<p><i>er-se-iam</i></p>
		</futuro-do-pretérito>
		</Condicional>
	<Subjuntivo>
		<presente>
			<p><i>a-me</i></p>
			<p><i>as-te</i></p>
			<p><i>a-se</i></p>
			<p><i>amo-nos</i></p>
			<p><i>ais-vos</i></p>
			<p><i>am-se</i></p>
		</presente>
		<pretérito-imperfeito>
			<p><i>esse-me</i></p>
			<p><i>esses-te</i></p>
			<p><i>esse-se</i></p>
			<p><i>êssemo-nos</i></p>
			<p><i>êsseis-vos</i></p>
			<p><i>essem-se</i></p>
		</pretérito-imperfeito>
		<futuro>
			<p><i>er-me</i></p>
			<p><i>eres-te</i></p>
			<p><i>er-se</i></p>
			<p><i>ermo-nos</i></p>
			<p><i>erdes-vos</i></p>
			<p><i>erem-se</i></p>
		</futuro>
		</Subjuntivo>
	<Infinitivo>
		<infinitivo-pessoal-presente>
			<p><i>er-me</i></p>
			<p><i>eres-te</i></p>
			<p><i>er-se</i></p>
			<p><i>ermo-nos</i></p>
			<p><i>erdes-vos</i></p>
			<p><i>erem-se</i></p>
		</infinitivo-pessoal-presente>
		<infinitivo>
			<p><i>er-se</i></p>
			<p><i>ido</i></p>
		</infinitivo>
	</Infinitivo>
	<Imperativo>
		<afirmativo>
			<p><i>-</i></p>
			<p><i>e-te</i></p>
			<p><i>a-se</i></p>
			<p><i>amo-nos</i></p>
			<p><i>ei-vos</i></p>
			<p><i>am-se</i></p>
		</afirmativo>
		<negativo>
			<p><i>-</i></p>
			<p><i>as</i></p>
			<p><i>a</i></p>
			<p><i>amos</i></p>
			<p><i>ais</i></p>
			<p><i>am</i></p>
		</negativo>
	</Imperativo>
	<Gerúndio>
		<gerúndio>
			<p><i>endo-se</i></p>
			<p><i>ido</i></p>
		</gerúndio>
	</Gerúndio>
	<Particípio>
		<particípio>
			<p><i>ido</i></p>
		</particípio>
	</Particípio>
</template>

<template name="jib:oiar">
	<Indicativo>
		<presente>
			<p><i>óio</i></p>
			<p><i>óias</i></p>
			<p><i>óia</i></p>
			<p><i>oiamos</i></p>
			<p><i>oiais</i></p>
			<p><i>óiam</i></p>
		</presente>
		<pretérito-imperfeito>
			<p><i>oiava</i></p>
			<p><i>oiavas</i></p>
			<p><i>oiava</i></p>
			<p><i>oiávamos</i></p>
			<p><i>oiáveis</i></p>
			<p><i>oiavam</i></p>
		</pretérito-imperfeito>
		<pretérito-mais-que-perfeito>
			<p><i>oiara</i></p>
			<p><i>oiaras</i></p>
			<p><i>oiara</i></p>
			<p><i>oiáramos</i></p>
			<p><i>oiáreis</i></p>
			<p><i>oiaram</i></p>
		</pretérito-mais-que-perfeito>
		<pretérito-perfeito>
			<p><i>oiei</i></p>
			<p><i>oiaste</i></p>
			<p><i>oiou</i></p>
			<p><i>)</i></p>
			<p><i>oiastes</i></p>
			<p><i>oiaram</i></p>
		</pretérito-perfeito>
		<futuro-do-presente>
			<p><i>oiarei</i></p>
			<p><i>oiarás</i></p>
			<p><i>oiará</i></p>
			<p><i>oiaremos</i></p>
			<p><i>oiareis</i></p>
			<p><i>oiarão</i></p>
		</futuro-do-presente>
		</Indicativo>
	<Condicional>
		<futuro-do-pretérito>
			<p><i>oiaria</i></p>
			<p><i>oiarias</i></p>
			<p><i>oiaria</i></p>
			<p><i>oiaríamos</i></p>
			<p><i>oiaríeis</i></p>
			<p><i>oiariam</i></p>
		</futuro-do-pretérito>
		</Condicional>
	<Subjuntivo>
		<presente>
			<p><i>óie</i></p>
			<p><i>óies</i></p>
			<p><i>óie</i></p>
			<p><i>oiemos</i></p>
			<p><i>oieis</i></p>
			<p><i>óiem</i></p>
		</presente>
		<pretérito-imperfeito>
			<p><i>oiasse</i></p>
			<p><i>oiasses</i></p>
			<p><i>oiasse</i></p>
			<p><i>oiássemos</i></p>
			<p><i>oiásseis</i></p>
			<p><i>oiassem</i></p>
		</pretérito-imperfeito>
		<futuro>
			<p><i>oiar</i></p>
			<p><i>oiares</i></p>
			<p><i>oiar</i></p>
			<p><i>oiarmos</i></p>
			<p><i>oiardes</i></p>
			<p><i>oiarem</i></p>
		</futuro>
		</Subjuntivo>
	<Infinitivo>
		<infinitivo-pessoal-presente>
			<p><i>oiar</i></p>
			<p><i>oiares</i></p>
			<p><i>oiar</i></p>
			<p><i>oiarmos</i></p>
			<p><i>oiardes</i></p>
			<p><i>oiarem</i></p>
		</infinitivo-pessoal-presente>
		<infinitivo>
			<p><i>oiar</i></p>
			<p><i>oiado</i></p>
		</infinitivo>
	</Infinitivo>
	<Imperativo>
		<afirmativo>
			<p><i>-</i></p>
			<p><i>óia</i></p>
			<p><i>óie</i></p>
			<p><i>oiemos</i></p>
			<p><i>oiai</i></p>
			<p><i>óiem</i></p>
		</afirmativo>
		<negativo>
			<p><i>-</i></p>
			<p><i>óies</i></p>
			<p><i>óie</i></p>
			<p><i>oiemos</i></p>
			<p><i>oieis</i></p>
			<p><i>óiem</i></p>
		</negativo>
	</Imperativo>
	<Gerúndio>
		<gerúndio>
			<p><i>oiando</i></p>
			<p><i>oiado</i></p>
		</gerúndio>
	</Gerúndio>
	<Particípio>
		<particípio>
			<p><i>oiado</i></p>
		</particípio>
	</Particípio>
</template>

<template name="lat:ir-se">
	<Indicativo>
		<presente>
			<p><i>-</i></p>
			<p><i>-</i></p>
			<p><i>e-se</i></p>
			<p><i>-</i></p>
			<p><i>-</i></p>
			<p><i>em-se</i></p>
		</presente>
		<pretérito-imperfeito>
			<p><i>-</i></p>
			<p><i>-</i></p>
			<p><i>ia-se</i></p>
			<p><i>-</i></p>
			<p><i>-</i></p>
			<p><i>iam-se</i></p>
		</pretérito-imperfeito>
		<pretérito-mais-que-perfeito>
			<p><i>-</i></p>
			<p><i>-</i></p>
			<p><i>ira-se</i></p>
			<p><i>-</i></p>
			<p><i>-</i></p>
			<p><i>iram-se</i></p>
		</pretérito-mais-que-perfeito>
		<pretérito-perfeito>
			<p><i>-</i></p>
			<p><i>-</i></p>
			<p><i>iu-se</i></p>
			<p><i>-</i></p>
			<p><i>-</i></p>
			<p><i>iram-se</i></p>
		</pretérito-perfeito>
		<futuro-do-presente>
			<p><i>-</i></p>
			<p><i>-</i></p>
			<p><i>ir-se-á</i></p>
			<p><i>-</i></p>
			<p><i>-</i></p>
			<p><i>ir-se-ão</i></p>
		</futuro-do-presente>
		</Indicativo>
	<Condicional>
		<futuro-do-pretérito>
			<p><i>-</i></p>
			<p><i>-</i></p>
			<p><i>ir-se-ia</i></p>
			<p><i>-</i></p>
			<p><i>-</i></p>
			<p><i>ir-se-iam</i></p>
		</futuro-do-pretérito>
		</Condicional>
	<Subjuntivo>
		<presente>
			<p><i>-</i></p>
			<p><i>-</i></p>
			<p><i>a-se</i></p>
			<p><i>-</i></p>
			<p><i>-</i></p>
			<p><i>am-se</i></p>
		</presente>
		<pretérito-imperfeito>
			<p><i>-</i></p>
			<p><i>-</i></p>
			<p><i>isse-se</i></p>
			<p><i>-</i></p>
			<p><i>-</i></p>
			<p><i>issem-se</i></p>
		</pretérito-imperfeito>
		<futuro>
			<p><i>-</i></p>
			<p><i>-</i></p>
			<p><i>ir-se</i></p>
			<p><i>-</i></p>
			<p><i>-</i></p>
			<p><i>irem-se</i></p>
		</futuro>
		</Subjuntivo>
	<Infinitivo>
		<infinitivo-pessoal-presente>
			<p><i>-</i></p>
			<p><i>-</i></p>
			<p><i>ir-se</i></p>
			<p><i>-</i></p>
			<p><i>-</i></p>
			<p><i>irem-se</i></p>
		</infinitivo-pessoal-presente>
		<infinitivo>
			<p><i>ir-se</i></p>
			<p><i>ido</i></p>
		</infinitivo>
	</Infinitivo>
	<Imperativo>
		<afirmativo>
			<p><i>-</i></p>
			<p><i>-</i></p>
			<p><i>a-se</i></p>
			<p><i>-</i></p>
			<p><i>-</i></p>
			<p><i>am-se</i></p>
		</afirmativo>
		<negativo>
			<p><i>-</i></p>
			<p><i>-</i></p>
			<p><i>a</i></p>
			<p><i>-</i></p>
			<p><i>-</i></p>
			<p><i>am</i></p>
		</negativo>
	</Imperativo>
	<Gerúndio>
		<gerúndio>
			<p><i>indo-se</i></p>
			<p><i>ido</i></p>
		</gerúndio>
	</Gerúndio>
	<Particípio>
		<particípio>
			<p><i>ido</i></p>
		</particípio>
	</Particípio>
</template>

<template name="m:atar">
	<Indicativo>
		<presente>
			<p><i>ato</i></p>
			<p><i>atas</i></p>
			<p><i>ata</i></p>
			<p><i>atamos</i></p>
			<p><i>atais</i></p>
			<p><i>atam</i></p>
		</presente>
		<pretérito-imperfeito>
			<p><i>atava</i></p>
			<p><i>atavas</i></p>
			<p><i>atava</i></p>
			<p><i>atávamos</i></p>
			<p><i>atáveis</i></p>
			<p><i>atavam</i></p>
		</pretérito-imperfeito>
		<pretérito-mais-que-perfeito>
			<p><i>atara</i></p>
			<p><i>ataras</i></p>
			<p><i>atara</i></p>
			<p><i>atáramos</i></p>
			<p><i>atáreis</i></p>
			<p><i>ataram</i></p>
		</pretérito-mais-que-perfeito>
		<pretérito-perfeito>
			<p><i>atei</i></p>
			<p><i>ataste</i></p>
			<p><i>atou</i></p>
			<p><i>Br)</i></p>
			<p><i>atastes</i></p>
			<p><i>ataram</i></p>
		</pretérito-perfeito>
		<futuro-do-presente>
			<p><i>atarei</i></p>
			<p><i>atarás</i></p>
			<p><i>atará</i></p>
			<p><i>ataremos</i></p>
			<p><i>atareis</i></p>
			<p><i>atarão</i></p>
		</futuro-do-presente>
		</Indicativo>
	<Condicional>
		<futuro-do-pretérito>
			<p><i>ataria</i></p>
			<p><i>atarias</i></p>
			<p><i>ataria</i></p>
			<p><i>ataríamos</i></p>
			<p><i>ataríeis</i></p>
			<p><i>atariam</i></p>
		</futuro-do-pretérito>
		</Condicional>
	<Subjuntivo>
		<presente>
			<p><i>ate</i></p>
			<p><i>ates</i></p>
			<p><i>ate</i></p>
			<p><i>atemos</i></p>
			<p><i>ateis</i></p>
			<p><i>atem</i></p>
		</presente>
		<pretérito-imperfeito>
			<p><i>atasse</i></p>
			<p><i>atasses</i></p>
			<p><i>atasse</i></p>
			<p><i>atássemos</i></p>
			<p><i>atásseis</i></p>
			<p><i>atassem</i></p>
		</pretérito-imperfeito>
		<futuro>
			<p><i>atar</i></p>
			<p><i>atares</i></p>
			<p><i>atar</i></p>
			<p><i>atarmos</i></p>
			<p><i>atardes</i></p>
			<p><i>atarem</i></p>
		</futuro>
		</Subjuntivo>
	<Infinitivo>
		<infinitivo-pessoal-presente>
			<p><i>atar</i></p>
			<p><i>atares</i></p>
			<p><i>atar</i></p>
			<p><i>atarmos</i></p>
			<p><i>atardes</i></p>
			<p><i>atarem</i></p>
		</infinitivo-pessoal-presente>
		<infinitivo>
			<p><i>atar</i></p>
			<p><i>atado</i></p>
		</infinitivo>
	</Infinitivo>
	<Imperativo>
		<afirmativo>
			<p><i>-</i></p>
			<p><i>ata</i></p>
			<p><i>ate</i></p>
			<p><i>atemos</i></p>
			<p><i>atai</i></p>
			<p><i>atem</i></p>
		</afirmativo>
		<negativo>
			<p><i>-</i></p>
			<p><i>ates</i></p>
			<p><i>ate</i></p>
			<p><i>atemos</i></p>
			<p><i>ateis</i></p>
			<p><i>atem</i></p>
		</negativo>
	</Imperativo>
	<Gerúndio>
		<gerúndio>
			<p><i>atando</i></p>
			<p><i>atado</i></p>
		</gerúndio>
	</Gerúndio>
	<Particípio>
		<particípio>
			<p><i>orto</i></p>
		</particípio>
	</Particípio>
</template>

<template name="m:atar-se">
	<Indicativo>
		<presente>
			<p><i>ato-me</i></p>
			<p><i>atas-te</i></p>
			<p><i>ata-se</i></p>
			<p><i>atamo-nos</i></p>
			<p><i>atais-vos</i></p>
			<p><i>atam-se</i></p>
		</presente>
		<pretérito-imperfeito>
			<p><i>atava-me</i></p>
			<p><i>atavas-te</i></p>
			<p><i>atava-se</i></p>
			<p><i>atávamo-nos</i></p>
			<p><i>atáveis-vos</i></p>
			<p><i>atavam-se</i></p>
		</pretérito-imperfeito>
		<pretérito-mais-que-perfeito>
			<p><i>atara-me</i></p>
			<p><i>ataras-te</i></p>
			<p><i>atara-se</i></p>
			<p><i>atáramo-nos</i></p>
			<p><i>atáreis-vos</i></p>
			<p><i>ataram-se</i></p>
		</pretérito-mais-que-perfeito>
		<pretérito-perfeito>
			<p><i>atei-me</i></p>
			<p><i>ataste-te</i></p>
			<p><i>atou-se</i></p>
			<p><i>Br)</i></p>
			<p><i>atastes-vos</i></p>
			<p><i>ataram-se</i></p>
		</pretérito-perfeito>
		<futuro-do-presente>
			<p><i>atar-me-ei</i></p>
			<p><i>atar-te-ás</i></p>
			<p><i>atar-se-á</i></p>
			<p><i>atar-nos-emos</i></p>
			<p><i>atar-vos-eis</i></p>
			<p><i>atar-se-ão</i></p>
		</futuro-do-presente>
		</Indicativo>
	<Condicional>
		<futuro-do-pretérito>
			<p><i>atar-me-ia</i></p>
			<p><i>atar-te-ias</i></p>
			<p><i>atar-se-ia</i></p>
			<p><i>atar-nos-íamos</i></p>
			<p><i>atar-vos-íeis</i></p>
			<p><i>atar-se-iam</i></p>
		</futuro-do-pretérito>
		</Condicional>
	<Subjuntivo>
		<presente>
			<p><i>ate-me</i></p>
			<p><i>ates-te</i></p>
			<p><i>ate-se</i></p>
			<p><i>atemo-nos</i></p>
			<p><i>ateis-vos</i></p>
			<p><i>atem-se</i></p>
		</presente>
		<pretérito-imperfeito>
			<p><i>atasse-me</i></p>
			<p><i>atasses-te</i></p>
			<p><i>atasse-se</i></p>
			<p><i>atássemo-nos</i></p>
			<p><i>atásseis-vos</i></p>
			<p><i>atassem-se</i></p>
		</pretérito-imperfeito>
		<futuro>
			<p><i>atar-me</i></p>
			<p><i>atares-te</i></p>
			<p><i>atar-se</i></p>
			<p><i>atarmo-nos</i></p>
			<p><i>atardes-vos</i></p>
			<p><i>atarem-se</i></p>
		</futuro>
		</Subjuntivo>
	<Infinitivo>
		<infinitivo-pessoal-presente>
			<p><i>atar-me</i></p>
			<p><i>atares-te</i></p>
			<p><i>atar-se</i></p>
			<p><i>atarmo-nos</i></p>
			<p><i>atardes-vos</i></p>
			<p><i>atarem-se</i></p>
		</infinitivo-pessoal-presente>
		<infinitivo>
			<p><i>atar-se</i></p>
			<p><i>atado</i></p>
		</infinitivo>
	</Infinitivo>
	<Imperativo>
		<afirmativo>
			<p><i>-</i></p>
			<p><i>ata-te</i></p>
			<p><i>ate-se</i></p>
			<p><i>atemo-nos</i></p>
			<p><i>atai-vos</i></p>
			<p><i>atem-se</i></p>
		</afirmativo>
		<negativo>
			<p><i>-</i></p>
			<p><i>ates</i></p>
			<p><i>ate</i></p>
			<p><i>atemos</i></p>
			<p><i>ateis</i></p>
			<p><i>atem</i></p>
		</negativo>
	</Imperativo>
	<Gerúndio>
		<gerúndio>
			<p><i>atando-se</i></p>
			<p><i>atado</i></p>
		</gerúndio>
	</Gerúndio>
	<Particípio>
		<particípio>
			<p><i>orto</i></p>
		</particípio>
	</Particípio>
</template>

<template name="me:ar-se">
	<Indicativo>
		<presente>
			<p><i>io-me</i></p>
			<p><i>ias-te</i></p>
			<p><i>ia-se</i></p>
			<p><i>amo-nos</i></p>
			<p><i>ais-vos</i></p>
			<p><i>iam-se</i></p>
		</presente>
		<pretérito-imperfeito>
			<p><i>ava-me</i></p>
			<p><i>avas-te</i></p>
			<p><i>ava-se</i></p>
			<p><i>ávamo-nos</i></p>
			<p><i>áveis-vos</i></p>
			<p><i>avam-se</i></p>
		</pretérito-imperfeito>
		<pretérito-mais-que-perfeito>
			<p><i>ara-me</i></p>
			<p><i>aras-te</i></p>
			<p><i>ara-se</i></p>
			<p><i>áramo-nos</i></p>
			<p><i>áreis-vos</i></p>
			<p><i>aram-se</i></p>
		</pretérito-mais-que-perfeito>
		<pretérito-perfeito>
			<p><i>ei-me</i></p>
			<p><i>aste-te</i></p>
			<p><i>ou-se</i></p>
			<p><i>r)</i></p>
			<p><i>astes-vos</i></p>
			<p><i>aram-se</i></p>
		</pretérito-perfeito>
		<futuro-do-presente>
			<p><i>ar-me-ei</i></p>
			<p><i>ar-te-ás</i></p>
			<p><i>ar-se-á</i></p>
			<p><i>ar-nos-emos</i></p>
			<p><i>ar-vos-eis</i></p>
			<p><i>ar-se-ão</i></p>
		</futuro-do-presente>
		</Indicativo>
	<Condicional>
		<futuro-do-pretérito>
			<p><i>ar-me-ia</i></p>
			<p><i>ar-te-ias</i></p>
			<p><i>ar-se-ia</i></p>
			<p><i>ar-nos-íamos</i></p>
			<p><i>ar-vos-íeis</i></p>
			<p><i>ar-se-iam</i></p>
		</futuro-do-pretérito>
		</Condicional>
	<Subjuntivo>
		<presente>
			<p><i>ie-me</i></p>
			<p><i>ies-te</i></p>
			<p><i>ie-se</i></p>
			<p><i>emo-nos</i></p>
			<p><i>eis-vos</i></p>
			<p><i>iem-se</i></p>
		</presente>
		<pretérito-imperfeito>
			<p><i>asse-me</i></p>
			<p><i>asses-te</i></p>
			<p><i>asse-se</i></p>
			<p><i>ássemo-nos</i></p>
			<p><i>ásseis-vos</i></p>
			<p><i>assem-se</i></p>
		</pretérito-imperfeito>
		<futuro>
			<p><i>ar-me</i></p>
			<p><i>ares-te</i></p>
			<p><i>ar-se</i></p>
			<p><i>armo-nos</i></p>
			<p><i>ardes-vos</i></p>
			<p><i>arem-se</i></p>
		</futuro>
		</Subjuntivo>
	<Infinitivo>
		<infinitivo-pessoal-presente>
			<p><i>ar-me</i></p>
			<p><i>ares-te</i></p>
			<p><i>ar-se</i></p>
			<p><i>armo-nos</i></p>
			<p><i>ardes-vos</i></p>
			<p><i>arem-se</i></p>
		</infinitivo-pessoal-presente>
		<infinitivo>
			<p><i>ar-se</i></p>
			<p><i>ado</i></p>
		</infinitivo>
	</Infinitivo>
	<Imperativo>
		<afirmativo>
			<p><i>-</i></p>
			<p><i>ia-te</i></p>
			<p><i>ie-se</i></p>
			<p><i>emo-nos</i></p>
			<p><i>ai-vos</i></p>
			<p><i>iem-se</i></p>
		</afirmativo>
		<negativo>
			<p><i>-</i></p>
			<p><i>ies</i></p>
			<p><i>ie</i></p>
			<p><i>emos</i></p>
			<p><i>eis</i></p>
			<p><i>iem</i></p>
		</negativo>
	</Imperativo>
	<Gerúndio>
		<gerúndio>
			<p><i>ando-se</i></p>
			<p><i>ado</i></p>
		</gerúndio>
	</Gerúndio>
	<Particípio>
		<particípio>
			<p><i>ado</i></p>
		</particípio>
	</Particípio>
</template>

<template name="m:oer-se">
	<Indicativo>
		<presente>
			<p><i>Br)</i></p>
			<p><i>óis-te</i></p>
			<p><i>ói-se</i></p>
			<p><i>oemo-nos</i></p>
			<p><i>oeis-vos</i></p>
			<p><i>oem-se</i></p>
		</presente>
		<pretérito-imperfeito>
			<p><i>oía-me</i></p>
			<p><i>oías-te</i></p>
			<p><i>oía-se</i></p>
			<p><i>oíamo-nos</i></p>
			<p><i>oíeis-vos</i></p>
			<p><i>oíam-se</i></p>
		</pretérito-imperfeito>
		<pretérito-mais-que-perfeito>
			<p><i>oera-me</i></p>
			<p><i>oeras-te</i></p>
			<p><i>oera-se</i></p>
			<p><i>oêramo-nos</i></p>
			<p><i>oêreis-vos</i></p>
			<p><i>oeram-se</i></p>
		</pretérito-mais-que-perfeito>
		<pretérito-perfeito>
			<p><i>oí-me</i></p>
			<p><i>oeste-te</i></p>
			<p><i>oeu-se</i></p>
			<p><i>oemo-nos</i></p>
			<p><i>oestes-vos</i></p>
			<p><i>oeram-se</i></p>
		</pretérito-perfeito>
		<futuro-do-presente>
			<p><i>oer-me-ei</i></p>
			<p><i>oer-te-ás</i></p>
			<p><i>oer-se-á</i></p>
			<p><i>oer-nos-emos</i></p>
			<p><i>oer-vos-eis</i></p>
			<p><i>oer-se-ão</i></p>
		</futuro-do-presente>
		</Indicativo>
	<Condicional>
		<futuro-do-pretérito>
			<p><i>oer-me-ia</i></p>
			<p><i>oer-te-ias</i></p>
			<p><i>oer-se-ia</i></p>
			<p><i>oer-nos-íamos</i></p>
			<p><i>oer-vos-íeis</i></p>
			<p><i>oer-se-iam</i></p>
		</futuro-do-pretérito>
		</Condicional>
	<Subjuntivo>
		<presente>
			<p><i>oa-me</i></p>
			<p><i>oas-te</i></p>
			<p><i>oa-se</i></p>
			<p><i>oamo-nos</i></p>
			<p><i>oais-vos</i></p>
			<p><i>oam-se</i></p>
		</presente>
		<pretérito-imperfeito>
			<p><i>oesse-me</i></p>
			<p><i>oesses-te</i></p>
			<p><i>oesse-se</i></p>
			<p><i>oêssemo-nos</i></p>
			<p><i>oêsseis-vos</i></p>
			<p><i>oessem-se</i></p>
		</pretérito-imperfeito>
		<futuro>
			<p><i>oer-me</i></p>
			<p><i>oeres-te</i></p>
			<p><i>oer-se</i></p>
			<p><i>oermo-nos</i></p>
			<p><i>oerdes-vos</i></p>
			<p><i>oerem-se</i></p>
		</futuro>
		</Subjuntivo>
	<Infinitivo>
		<infinitivo-pessoal-presente>
			<p><i>oer-me</i></p>
			<p><i>oeres-te</i></p>
			<p><i>oer-se</i></p>
			<p><i>oermo-nos</i></p>
			<p><i>oerdes-vos</i></p>
			<p><i>oerem-se</i></p>
		</infinitivo-pessoal-presente>
		<infinitivo>
			<p><i>oer-se</i></p>
			<p><i>oído</i></p>
		</infinitivo>
	</Infinitivo>
	<Imperativo>
		<afirmativo>
			<p><i>-</i></p>
			<p><i>ói-te</i></p>
			<p><i>oa-se</i></p>
			<p><i>oamo-nos</i></p>
			<p><i>oei-vos</i></p>
			<p><i>oam-se</i></p>
		</afirmativo>
		<negativo>
			<p><i>-</i></p>
			<p><i>oas</i></p>
			<p><i>oa</i></p>
			<p><i>oamos</i></p>
			<p><i>oais</i></p>
			<p><i>oam</i></p>
		</negativo>
	</Imperativo>
	<Gerúndio>
		<gerúndio>
			<p><i>oendo-se</i></p>
			<p><i>oído</i></p>
		</gerúndio>
	</Gerúndio>
	<Particípio>
		<particípio>
			<p><i>oído</i></p>
		</particípio>
	</Particípio>
</template>

<template name="mor:rer">
	<Indicativo>
		<presente>
			<p><i>ro</i></p>
			<p><i>res</i></p>
			<p><i>re</i></p>
			<p><i>remos</i></p>
			<p><i>reis</i></p>
			<p><i>rem</i></p>
		</presente>
		<pretérito-imperfeito>
			<p><i>ria</i></p>
			<p><i>rias</i></p>
			<p><i>ria</i></p>
			<p><i>ríamos</i></p>
			<p><i>ríeis</i></p>
			<p><i>riam</i></p>
		</pretérito-imperfeito>
		<pretérito-mais-que-perfeito>
			<p><i>rera</i></p>
			<p><i>reras</i></p>
			<p><i>rera</i></p>
			<p><i>rêramos</i></p>
			<p><i>rêreis</i></p>
			<p><i>reram</i></p>
		</pretérito-mais-que-perfeito>
		<pretérito-perfeito>
			<p><i>ri</i></p>
			<p><i>reste</i></p>
			<p><i>reu</i></p>
			<p><i>remos</i></p>
			<p><i>restes</i></p>
			<p><i>reram</i></p>
		</pretérito-perfeito>
		<futuro-do-presente>
			<p><i>rerei</i></p>
			<p><i>rerás</i></p>
			<p><i>rerá</i></p>
			<p><i>reremos</i></p>
			<p><i>rereis</i></p>
			<p><i>rerão</i></p>
		</futuro-do-presente>
		</Indicativo>
	<Condicional>
		<futuro-do-pretérito>
			<p><i>reria</i></p>
			<p><i>rerias</i></p>
			<p><i>reria</i></p>
			<p><i>reríamos</i></p>
			<p><i>reríeis</i></p>
			<p><i>reriam</i></p>
		</futuro-do-pretérito>
		</Condicional>
	<Subjuntivo>
		<presente>
			<p><i>ra</i></p>
			<p><i>ras</i></p>
			<p><i>ra</i></p>
			<p><i>ramos</i></p>
			<p><i>rais</i></p>
			<p><i>ram</i></p>
		</presente>
		<pretérito-imperfeito>
			<p><i>resse</i></p>
			<p><i>resses</i></p>
			<p><i>resse</i></p>
			<p><i>rêssemos</i></p>
			<p><i>rêsseis</i></p>
			<p><i>ressem</i></p>
		</pretérito-imperfeito>
		<futuro>
			<p><i>rer</i></p>
			<p><i>reres</i></p>
			<p><i>rer</i></p>
			<p><i>rermos</i></p>
			<p><i>rerdes</i></p>
			<p><i>rerem</i></p>
		</futuro>
		</Subjuntivo>
	<Infinitivo>
		<infinitivo-pessoal-presente>
			<p><i>rer</i></p>
			<p><i>reres</i></p>
			<p><i>rer</i></p>
			<p><i>rermos</i></p>
			<p><i>rerdes</i></p>
			<p><i>rerem</i></p>
		</infinitivo-pessoal-presente>
		<infinitivo>
			<p><i>rer</i></p>
			<p><i>rido</i></p>
		</infinitivo>
	</Infinitivo>
	<Imperativo>
		<afirmativo>
			<p><i>-</i></p>
			<p><i>re</i></p>
			<p><i>ra</i></p>
			<p><i>ramos</i></p>
			<p><i>rei</i></p>
			<p><i>ram</i></p>
		</afirmativo>
		<negativo>
			<p><i>-</i></p>
			<p><i>ras</i></p>
			<p><i>ra</i></p>
			<p><i>ramos</i></p>
			<p><i>rais</i></p>
			<p><i>ram</i></p>
		</negativo>
	</Imperativo>
	<Gerúndio>
		<gerúndio>
			<p><i>rendo</i></p>
			<p><i>rido</i></p>
		</gerúndio>
	</Gerúndio>
	<Particípio>
		<particípio>
			<p><i>to</i></p>
		</particípio>
	</Particípio>
</template>

<template name="mor:rer-se">
	<Indicativo>
		<presente>
			<p><i>ro-me</i></p>
			<p><i>res-te</i></p>
			<p><i>re-se</i></p>
			<p><i>remo-nos</i></p>
			<p><i>reis-vos</i></p>
			<p><i>rem-se</i></p>
		</presente>
		<pretérito-imperfeito>
			<p><i>ria-me</i></p>
			<p><i>rias-te</i></p>
			<p><i>ria-se</i></p>
			<p><i>ríamo-nos</i></p>
			<p><i>ríeis-vos</i></p>
			<p><i>riam-se</i></p>
		</pretérito-imperfeito>
		<pretérito-mais-que-perfeito>
			<p><i>rera-me</i></p>
			<p><i>reras-te</i></p>
			<p><i>rera-se</i></p>
			<p><i>rêramo-nos</i></p>
			<p><i>rêreis-vos</i></p>
			<p><i>reram-se</i></p>
		</pretérito-mais-que-perfeito>
		<pretérito-perfeito>
			<p><i>ri-me</i></p>
			<p><i>reste-te</i></p>
			<p><i>reu-se</i></p>
			<p><i>remo-nos</i></p>
			<p><i>restes-vos</i></p>
			<p><i>reram-se</i></p>
		</pretérito-perfeito>
		<futuro-do-presente>
			<p><i>rer-me-ei</i></p>
			<p><i>rer-te-ás</i></p>
			<p><i>rer-se-á</i></p>
			<p><i>rer-nos-emos</i></p>
			<p><i>rer-vos-eis</i></p>
			<p><i>rer-se-ão</i></p>
		</futuro-do-presente>
		</Indicativo>
	<Condicional>
		<futuro-do-pretérito>
			<p><i>rer-me-ia</i></p>
			<p><i>rer-te-ias</i></p>
			<p><i>rer-se-ia</i></p>
			<p><i>rer-nos-íamos</i></p>
			<p><i>rer-vos-íeis</i></p>
			<p><i>rer-se-iam</i></p>
		</futuro-do-pretérito>
		</Condicional>
	<Subjuntivo>
		<presente>
			<p><i>ra-me</i></p>
			<p><i>ras-te</i></p>
			<p><i>ra-se</i></p>
			<p><i>ramo-nos</i></p>
			<p><i>rais-vos</i></p>
			<p><i>ram-se</i></p>
		</presente>
		<pretérito-imperfeito>
			<p><i>resse-me</i></p>
			<p><i>resses-te</i></p>
			<p><i>resse-se</i></p>
			<p><i>rêssemo-nos</i></p>
			<p><i>rêsseis-vos</i></p>
			<p><i>ressem-se</i></p>
		</pretérito-imperfeito>
		<futuro>
			<p><i>rer-me</i></p>
			<p><i>reres-te</i></p>
			<p><i>rer-se</i></p>
			<p><i>rermo-nos</i></p>
			<p><i>rerdes-vos</i></p>
			<p><i>rerem-se</i></p>
		</futuro>
		</Subjuntivo>
	<Infinitivo>
		<infinitivo-pessoal-presente>
			<p><i>rer-me</i></p>
			<p><i>reres-te</i></p>
			<p><i>rer-se</i></p>
			<p><i>rermo-nos</i></p>
			<p><i>rerdes-vos</i></p>
			<p><i>rerem-se</i></p>
		</infinitivo-pessoal-presente>
		<infinitivo>
			<p><i>rer-se</i></p>
			<p><i>rido</i></p>
		</infinitivo>
	</Infinitivo>
	<Imperativo>
		<afirmativo>
			<p><i>-</i></p>
			<p><i>re-te</i></p>
			<p><i>ra-se</i></p>
			<p><i>ramo-nos</i></p>
			<p><i>rei-vos</i></p>
			<p><i>ram-se</i></p>
		</afirmativo>
		<negativo>
			<p><i>-</i></p>
			<p><i>ras</i></p>
			<p><i>ra</i></p>
			<p><i>ramos</i></p>
			<p><i>rais</i></p>
			<p><i>ram</i></p>
		</negativo>
	</Imperativo>
	<Gerúndio>
		<gerúndio>
			<p><i>rendo-se</i></p>
			<p><i>rido</i></p>
		</gerúndio>
	</Gerúndio>
	<Particípio>
		<particípio>
			<p><i>to</i></p>
		</particípio>
	</Particípio>
</template>

<template name="na:scer">
	<Indicativo>
		<presente>
			<p><i>sço</i></p>
			<p><i>sces</i></p>
			<p><i>sce</i></p>
			<p><i>scemos</i></p>
			<p><i>sceis</i></p>
			<p><i>scem</i></p>
		</presente>
		<pretérito-imperfeito>
			<p><i>scia</i></p>
			<p><i>scias</i></p>
			<p><i>scia</i></p>
			<p><i>scíamos</i></p>
			<p><i>scíeis</i></p>
			<p><i>sciam</i></p>
		</pretérito-imperfeito>
		<pretérito-mais-que-perfeito>
			<p><i>scera</i></p>
			<p><i>sceras</i></p>
			<p><i>scera</i></p>
			<p><i>scêramos</i></p>
			<p><i>scêreis</i></p>
			<p><i>sceram</i></p>
		</pretérito-mais-que-perfeito>
		<pretérito-perfeito>
			<p><i>sci</i></p>
			<p><i>sceste</i></p>
			<p><i>sceu</i></p>
			<p><i>scemos</i></p>
			<p><i>scestes</i></p>
			<p><i>sceram</i></p>
		</pretérito-perfeito>
		<futuro-do-presente>
			<p><i>scerei</i></p>
			<p><i>scerás</i></p>
			<p><i>scerá</i></p>
			<p><i>sceremos</i></p>
			<p><i>scereis</i></p>
			<p><i>scerão</i></p>
		</futuro-do-presente>
		</Indicativo>
	<Condicional>
		<futuro-do-pretérito>
			<p><i>sceria</i></p>
			<p><i>scerias</i></p>
			<p><i>sceria</i></p>
			<p><i>sceríamos</i></p>
			<p><i>sceríeis</i></p>
			<p><i>sceriam</i></p>
		</futuro-do-pretérito>
		</Condicional>
	<Subjuntivo>
		<presente>
			<p><i>sça</i></p>
			<p><i>sças</i></p>
			<p><i>sça</i></p>
			<p><i>sçamos</i></p>
			<p><i>sçais</i></p>
			<p><i>sçam</i></p>
		</presente>
		<pretérito-imperfeito>
			<p><i>scesse</i></p>
			<p><i>scesses</i></p>
			<p><i>scesse</i></p>
			<p><i>scêssemos</i></p>
			<p><i>scêsseis</i></p>
			<p><i>scessem</i></p>
		</pretérito-imperfeito>
		<futuro>
			<p><i>scer</i></p>
			<p><i>sceres</i></p>
			<p><i>scer</i></p>
			<p><i>scermos</i></p>
			<p><i>scerdes</i></p>
			<p><i>scerem</i></p>
		</futuro>
		</Subjuntivo>
	<Infinitivo>
		<infinitivo-pessoal-presente>
			<p><i>scer</i></p>
			<p><i>sceres</i></p>
			<p><i>scer</i></p>
			<p><i>scermos</i></p>
			<p><i>scerdes</i></p>
			<p><i>scerem</i></p>
		</infinitivo-pessoal-presente>
		<infinitivo>
			<p><i>scer</i></p>
			<p><i>scido</i></p>
		</infinitivo>
	</Infinitivo>
	<Imperativo>
		<afirmativo>
			<p><i>-</i></p>
			<p><i>sce</i></p>
			<p><i>sça</i></p>
			<p><i>sçamos</i></p>
			<p><i>scei</i></p>
			<p><i>sçam</i></p>
		</afirmativo>
		<negativo>
			<p><i>-</i></p>
			<p><i>sças</i></p>
			<p><i>sça</i></p>
			<p><i>sçamos</i></p>
			<p><i>sçais</i></p>
			<p><i>sçam</i></p>
		</negativo>
	</Imperativo>
	<Gerúndio>
		<gerúndio>
			<p><i>scendo</i></p>
			<p><i>scido</i></p>
		</gerúndio>
	</Gerúndio>
	<Particípio>
		<particípio>
			<p><i>do</i></p>
		</particípio>
	</Particípio>
</template>

<template name="nev:ar">
	<Indicativo>
		<presente>
			<p><i>-</i></p>
			<p><i>-</i></p>
			<p><i>a</i></p>
			<p><i>-</i></p>
			<p><i>-</i></p>
			<p><i>-</i></p>
		</presente>
		<pretérito-imperfeito>
			<p><i>-</i></p>
			<p><i>-</i></p>
			<p><i>ava</i></p>
			<p><i>-</i></p>
			<p><i>-</i></p>
			<p><i>-</i></p>
		</pretérito-imperfeito>
		<pretérito-mais-que-perfeito>
			<p><i>-</i></p>
			<p><i>-</i></p>
			<p><i>ara</i></p>
			<p><i>-</i></p>
			<p><i>-</i></p>
			<p><i>-</i></p>
		</pretérito-mais-que-perfeito>
		<pretérito-perfeito>
			<p><i>-</i></p>
			<p><i>-</i></p>
			<p><i>ou</i></p>
			<p><i>-</i></p>
			<p><i>-</i></p>
			<p><i>-</i></p>
		</pretérito-perfeito>
		<futuro-do-presente>
			<p><i>-</i></p>
			<p><i>-</i></p>
			<p><i>ará</i></p>
			<p><i>-</i></p>
			<p><i>-</i></p>
			<p><i>-</i></p>
		</futuro-do-presente>
		</Indicativo>
	<Condicional>
		<futuro-do-pretérito>
			<p><i>-</i></p>
			<p><i>-</i></p>
			<p><i>aria</i></p>
			<p><i>-</i></p>
			<p><i>-</i></p>
			<p><i>-</i></p>
		</futuro-do-pretérito>
		</Condicional>
	<Subjuntivo>
		<presente>
			<p><i>-</i></p>
			<p><i>-</i></p>
			<p><i>e</i></p>
			<p><i>-</i></p>
			<p><i>-</i></p>
			<p><i>-</i></p>
		</presente>
		<pretérito-imperfeito>
			<p><i>-</i></p>
			<p><i>-</i></p>
			<p><i>asse</i></p>
			<p><i>-</i></p>
			<p><i>-</i></p>
			<p><i>-</i></p>
		</pretérito-imperfeito>
		<futuro>
			<p><i>-</i></p>
			<p><i>-</i></p>
			<p><i>ar</i></p>
			<p><i>-</i></p>
			<p><i>-</i></p>
			<p><i>-</i></p>
		</futuro>
		</Subjuntivo>
	<Infinitivo>
		<infinitivo-pessoal-presente>
			<p><i>-</i></p>
			<p><i>-</i></p>
			<p><i>ar</i></p>
			<p><i>-</i></p>
			<p><i>-</i></p>
			<p><i>-</i></p>
		</infinitivo-pessoal-presente>
		<infinitivo>
			<p><i>ar</i></p>
			<p><i>ado</i></p>
		</infinitivo>
	</Infinitivo>
	<Imperativo>
		<afirmativo>
			<p><i>-</i></p>
			<p><i>-</i></p>
			<p><i>e</i></p>
			<p><i>-</i></p>
			<p><i>-</i></p>
			<p><i>-</i></p>
		</afirmativo>
		<negativo>
			<p><i>-</i></p>
			<p><i>-</i></p>
			<p><i>e</i></p>
			<p><i>-</i></p>
			<p><i>-</i></p>
			<p><i>-</i></p>
		</negativo>
	</Imperativo>
	<Gerúndio>
		<gerúndio>
			<p><i>ando</i></p>
			<p><i>ado</i></p>
		</gerúndio>
	</Gerúndio>
	<Particípio>
		<particípio>
			<p><i>ado</i></p>
		</particípio>
	</Particípio>
</template>

<template name="nev:ar-se">
	<Indicativo>
		<presente>
			<p><i>-</i></p>
			<p><i>-</i></p>
			<p><i>a-se</i></p>
			<p><i>-</i></p>
			<p><i>-</i></p>
			<p><i>-</i></p>
		</presente>
		<pretérito-imperfeito>
			<p><i>-</i></p>
			<p><i>-</i></p>
			<p><i>ava-se</i></p>
			<p><i>-</i></p>
			<p><i>-</i></p>
			<p><i>-</i></p>
		</pretérito-imperfeito>
		<pretérito-mais-que-perfeito>
			<p><i>-</i></p>
			<p><i>-</i></p>
			<p><i>ara-se</i></p>
			<p><i>-</i></p>
			<p><i>-</i></p>
			<p><i>-</i></p>
		</pretérito-mais-que-perfeito>
		<pretérito-perfeito>
			<p><i>-</i></p>
			<p><i>-</i></p>
			<p><i>ou-se</i></p>
			<p><i>-</i></p>
			<p><i>-</i></p>
			<p><i>-</i></p>
		</pretérito-perfeito>
		<futuro-do-presente>
			<p><i>-</i></p>
			<p><i>-</i></p>
			<p><i>ar-se-á</i></p>
			<p><i>-</i></p>
			<p><i>-</i></p>
			<p><i>-</i></p>
		</futuro-do-presente>
		</Indicativo>
	<Condicional>
		<futuro-do-pretérito>
			<p><i>-</i></p>
			<p><i>-</i></p>
			<p><i>ar-se-ia</i></p>
			<p><i>-</i></p>
			<p><i>-</i></p>
			<p><i>-</i></p>
		</futuro-do-pretérito>
		</Condicional>
	<Subjuntivo>
		<presente>
			<p><i>-</i></p>
			<p><i>-</i></p>
			<p><i>e-se</i></p>
			<p><i>-</i></p>
			<p><i>-</i></p>
			<p><i>-</i></p>
		</presente>
		<pretérito-imperfeito>
			<p><i>-</i></p>
			<p><i>-</i></p>
			<p><i>asse-se</i></p>
			<p><i>-</i></p>
			<p><i>-</i></p>
			<p><i>-</i></p>
		</pretérito-imperfeito>
		<futuro>
			<p><i>-</i></p>
			<p><i>-</i></p>
			<p><i>ar-se</i></p>
			<p><i>-</i></p>
			<p><i>-</i></p>
			<p><i>-</i></p>
		</futuro>
		</Subjuntivo>
	<Infinitivo>
		<infinitivo-pessoal-presente>
			<p><i>-</i></p>
			<p><i>-</i></p>
			<p><i>ar-se</i></p>
			<p><i>-</i></p>
			<p><i>-</i></p>
			<p><i>-</i></p>
		</infinitivo-pessoal-presente>
		<infinitivo>
			<p><i>ar-se</i></p>
			<p><i>ado</i></p>
		</infinitivo>
	</Infinitivo>
	<Imperativo>
		<afirmativo>
			<p><i>-</i></p>
			<p><i>-</i></p>
			<p><i>e-se</i></p>
			<p><i>-</i></p>
			<p><i>-</i></p>
			<p><i>-</i></p>
		</afirmativo>
		<negativo>
			<p><i>-</i></p>
			<p><i>-</i></p>
			<p><i>e</i></p>
			<p><i>-</i></p>
			<p><i>-</i></p>
			<p><i>-</i></p>
		</negativo>
	</Imperativo>
	<Gerúndio>
		<gerúndio>
			<p><i>ando-se</i></p>
			<p><i>ado</i></p>
		</gerúndio>
	</Gerúndio>
	<Particípio>
		<particípio>
			<p><i>ado</i></p>
		</particípio>
	</Particípio>
</template>

<template name="od:iar-se">
	<Indicativo>
		<presente>
			<p><i>eio-me</i></p>
			<p><i>eias-te</i></p>
			<p><i>eia-se</i></p>
			<p><i>iamo-nos</i></p>
			<p><i>iais-vos</i></p>
			<p><i>eiam-se</i></p>
		</presente>
		<pretérito-imperfeito>
			<p><i>iava-me</i></p>
			<p><i>iavas-te</i></p>
			<p><i>iava-se</i></p>
			<p><i>iávamo-nos</i></p>
			<p><i>iáveis-vos</i></p>
			<p><i>iavam-se</i></p>
		</pretérito-imperfeito>
		<pretérito-mais-que-perfeito>
			<p><i>iara-me</i></p>
			<p><i>iaras-te</i></p>
			<p><i>iara-se</i></p>
			<p><i>iáramo-nos</i></p>
			<p><i>iáreis-vos</i></p>
			<p><i>iaram-se</i></p>
		</pretérito-mais-que-perfeito>
		<pretérito-perfeito>
			<p><i>iei-me</i></p>
			<p><i>iaste-te</i></p>
			<p><i>iou-se</i></p>
			<p><i>r)</i></p>
			<p><i>iastes-vos</i></p>
			<p><i>iaram-se</i></p>
		</pretérito-perfeito>
		<futuro-do-presente>
			<p><i>iar-me-ei</i></p>
			<p><i>iar-te-ás</i></p>
			<p><i>iar-se-á</i></p>
			<p><i>iar-nos-emos</i></p>
			<p><i>iar-vos-eis</i></p>
			<p><i>iar-se-ão</i></p>
		</futuro-do-presente>
		</Indicativo>
	<Condicional>
		<futuro-do-pretérito>
			<p><i>iar-me-ia</i></p>
			<p><i>iar-te-ias</i></p>
			<p><i>iar-se-ia</i></p>
			<p><i>iar-nos-íamos</i></p>
			<p><i>iar-vos-íeis</i></p>
			<p><i>iar-se-iam</i></p>
		</futuro-do-pretérito>
		</Condicional>
	<Subjuntivo>
		<presente>
			<p><i>eie-me</i></p>
			<p><i>eies-te</i></p>
			<p><i>eie-se</i></p>
			<p><i>iemo-nos</i></p>
			<p><i>ieis-vos</i></p>
			<p><i>eiem-se</i></p>
		</presente>
		<pretérito-imperfeito>
			<p><i>iasse-me</i></p>
			<p><i>iasses-te</i></p>
			<p><i>iasse-se</i></p>
			<p><i>iássemo-nos</i></p>
			<p><i>iásseis-vos</i></p>
			<p><i>iassem-se</i></p>
		</pretérito-imperfeito>
		<futuro>
			<p><i>iar-me</i></p>
			<p><i>iares-te</i></p>
			<p><i>iar-se</i></p>
			<p><i>iarmo-nos</i></p>
			<p><i>iardes-vos</i></p>
			<p><i>iarem-se</i></p>
		</futuro>
		</Subjuntivo>
	<Infinitivo>
		<infinitivo-pessoal-presente>
			<p><i>iar-me</i></p>
			<p><i>iares-te</i></p>
			<p><i>iar-se</i></p>
			<p><i>iarmo-nos</i></p>
			<p><i>iardes-vos</i></p>
			<p><i>iarem-se</i></p>
		</infinitivo-pessoal-presente>
		<infinitivo>
			<p><i>iar-se</i></p>
			<p><i>iado</i></p>
		</infinitivo>
	</Infinitivo>
	<Imperativo>
		<afirmativo>
			<p><i>-</i></p>
			<p><i>eia-te</i></p>
			<p><i>eie-se</i></p>
			<p><i>iemo-nos</i></p>
			<p><i>iai-vos</i></p>
			<p><i>eiem-se</i></p>
		</afirmativo>
		<negativo>
			<p><i>-</i></p>
			<p><i>eies</i></p>
			<p><i>eie</i></p>
			<p><i>iemos</i></p>
			<p><i>ieis</i></p>
			<p><i>eiem</i></p>
		</negativo>
	</Imperativo>
	<Gerúndio>
		<gerúndio>
			<p><i>iando-se</i></p>
			<p><i>iado</i></p>
		</gerúndio>
	</Gerúndio>
	<Particípio>
		<particípio>
			<p><i>iado</i></p>
		</particípio>
	</Particípio>
</template>

<template name="omi:tir">
	<Indicativo>
		<presente>
			<p><i>to</i></p>
			<p><i>tes</i></p>
			<p><i>te</i></p>
			<p><i>timos</i></p>
			<p><i>tis</i></p>
			<p><i>tem</i></p>
		</presente>
		<pretérito-imperfeito>
			<p><i>tia</i></p>
			<p><i>tias</i></p>
			<p><i>tia</i></p>
			<p><i>tíamos</i></p>
			<p><i>tíeis</i></p>
			<p><i>tiam</i></p>
		</pretérito-imperfeito>
		<pretérito-mais-que-perfeito>
			<p><i>tira</i></p>
			<p><i>tiras</i></p>
			<p><i>tira</i></p>
			<p><i>tíramos</i></p>
			<p><i>tíreis</i></p>
			<p><i>tiram</i></p>
		</pretérito-mais-que-perfeito>
		<pretérito-perfeito>
			<p><i>ti</i></p>
			<p><i>tiste</i></p>
			<p><i>tiu</i></p>
			<p><i>timos</i></p>
			<p><i>tistes</i></p>
			<p><i>tiram</i></p>
		</pretérito-perfeito>
		<futuro-do-presente>
			<p><i>tirei</i></p>
			<p><i>tirás</i></p>
			<p><i>tirá</i></p>
			<p><i>tiremos</i></p>
			<p><i>tireis</i></p>
			<p><i>tirão</i></p>
		</futuro-do-presente>
		</Indicativo>
	<Condicional>
		<futuro-do-pretérito>
			<p><i>tiria</i></p>
			<p><i>tirias</i></p>
			<p><i>tiria</i></p>
			<p><i>tiríamos</i></p>
			<p><i>tiríeis</i></p>
			<p><i>tiriam</i></p>
		</futuro-do-pretérito>
		</Condicional>
	<Subjuntivo>
		<presente>
			<p><i>ta</i></p>
			<p><i>tas</i></p>
			<p><i>ta</i></p>
			<p><i>tamos</i></p>
			<p><i>tais</i></p>
			<p><i>tam</i></p>
		</presente>
		<pretérito-imperfeito>
			<p><i>tisse</i></p>
			<p><i>tisses</i></p>
			<p><i>tisse</i></p>
			<p><i>tíssemos</i></p>
			<p><i>tísseis</i></p>
			<p><i>tissem</i></p>
		</pretérito-imperfeito>
		<futuro>
			<p><i>tir</i></p>
			<p><i>tires</i></p>
			<p><i>tir</i></p>
			<p><i>tirmos</i></p>
			<p><i>tirdes</i></p>
			<p><i>tirem</i></p>
		</futuro>
		</Subjuntivo>
	<Infinitivo>
		<infinitivo-pessoal-presente>
			<p><i>tir</i></p>
			<p><i>tires</i></p>
			<p><i>tir</i></p>
			<p><i>tirmos</i></p>
			<p><i>tirdes</i></p>
			<p><i>tirem</i></p>
		</infinitivo-pessoal-presente>
		<infinitivo>
			<p><i>tir</i></p>
			<p><i>tido</i></p>
		</infinitivo>
	</Infinitivo>
	<Imperativo>
		<afirmativo>
			<p><i>-</i></p>
			<p><i>te</i></p>
			<p><i>ta</i></p>
			<p><i>tamos</i></p>
			<p><i>ti</i></p>
			<p><i>tam</i></p>
		</afirmativo>
		<negativo>
			<p><i>-</i></p>
			<p><i>tas</i></p>
			<p><i>ta</i></p>
			<p><i>tamos</i></p>
			<p><i>tais</i></p>
			<p><i>tam</i></p>
		</negativo>
	</Imperativo>
	<Gerúndio>
		<gerúndio>
			<p><i>tindo</i></p>
			<p><i>tido</i></p>
		</gerúndio>
	</Gerúndio>
	<Particípio>
		<particípio>
			<p><i>sso</i></p>
		</particípio>
	</Particípio>
</template>

<template name="omi:tir-se">
	<Indicativo>
		<presente>
			<p><i>to-me</i></p>
			<p><i>tes-te</i></p>
			<p><i>te-se</i></p>
			<p><i>timo-nos</i></p>
			<p><i>tis-vos</i></p>
			<p><i>tem-se</i></p>
		</presente>
		<pretérito-imperfeito>
			<p><i>tia-me</i></p>
			<p><i>tias-te</i></p>
			<p><i>tia-se</i></p>
			<p><i>tíamo-nos</i></p>
			<p><i>tíeis-vos</i></p>
			<p><i>tiam-se</i></p>
		</pretérito-imperfeito>
		<pretérito-mais-que-perfeito>
			<p><i>tira-me</i></p>
			<p><i>tiras-te</i></p>
			<p><i>tira-se</i></p>
			<p><i>tíramo-nos</i></p>
			<p><i>tíreis-vos</i></p>
			<p><i>tiram-se</i></p>
		</pretérito-mais-que-perfeito>
		<pretérito-perfeito>
			<p><i>ti-me</i></p>
			<p><i>tiste-te</i></p>
			<p><i>tiu-se</i></p>
			<p><i>timo-nos</i></p>
			<p><i>tistes-vos</i></p>
			<p><i>tiram-se</i></p>
		</pretérito-perfeito>
		<futuro-do-presente>
			<p><i>tir-me-ei</i></p>
			<p><i>tir-te-ás</i></p>
			<p><i>tir-se-á</i></p>
			<p><i>tir-nos-emos</i></p>
			<p><i>tir-vos-eis</i></p>
			<p><i>tir-se-ão</i></p>
		</futuro-do-presente>
		</Indicativo>
	<Condicional>
		<futuro-do-pretérito>
			<p><i>tir-me-ia</i></p>
			<p><i>tir-te-ias</i></p>
			<p><i>tir-se-ia</i></p>
			<p><i>tir-nos-íamos</i></p>
			<p><i>tir-vos-íeis</i></p>
			<p><i>tir-se-iam</i></p>
		</futuro-do-pretérito>
		</Condicional>
	<Subjuntivo>
		<presente>
			<p><i>ta-me</i></p>
			<p><i>tas-te</i></p>
			<p><i>ta-se</i></p>
			<p><i>tamo-nos</i></p>
			<p><i>tais-vos</i></p>
			<p><i>tam-se</i></p>
		</presente>
		<pretérito-imperfeito>
			<p><i>tisse-me</i></p>
			<p><i>tisses-te</i></p>
			<p><i>tisse-se</i></p>
			<p><i>tíssemo-nos</i></p>
			<p><i>tísseis-vos</i></p>
			<p><i>tissem-se</i></p>
		</pretérito-imperfeito>
		<futuro>
			<p><i>tir-me</i></p>
			<p><i>tires-te</i></p>
			<p><i>tir-se</i></p>
			<p><i>tirmo-nos</i></p>
			<p><i>tirdes-vos</i></p>
			<p><i>tirem-se</i></p>
		</futuro>
		</Subjuntivo>
	<Infinitivo>
		<infinitivo-pessoal-presente>
			<p><i>tir-me</i></p>
			<p><i>tires-te</i></p>
			<p><i>tir-se</i></p>
			<p><i>tirmo-nos</i></p>
			<p><i>tirdes-vos</i></p>
			<p><i>tirem-se</i></p>
		</infinitivo-pessoal-presente>
		<infinitivo>
			<p><i>tir-se</i></p>
			<p><i>tido</i></p>
		</infinitivo>
	</Infinitivo>
	<Imperativo>
		<afirmativo>
			<p><i>-</i></p>
			<p><i>te-te</i></p>
			<p><i>ta-se</i></p>
			<p><i>tamo-nos</i></p>
			<p><i>ti-vos</i></p>
			<p><i>tam-se</i></p>
		</afirmativo>
		<negativo>
			<p><i>-</i></p>
			<p><i>tas</i></p>
			<p><i>ta</i></p>
			<p><i>tamos</i></p>
			<p><i>tais</i></p>
			<p><i>tam</i></p>
		</negativo>
	</Imperativo>
	<Gerúndio>
		<gerúndio>
			<p><i>tindo-se</i></p>
			<p><i>tido</i></p>
		</gerúndio>
	</Gerúndio>
	<Particípio>
		<particípio>
			<p><i>sso</i></p>
		</particípio>
	</Particípio>
</template>

<template name="pag:ar">
	<Indicativo>
		<presente>
			<p><i>o</i></p>
			<p><i>as</i></p>
			<p><i>a</i></p>
			<p><i>amos</i></p>
			<p><i>ais</i></p>
			<p><i>am</i></p>
		</presente>
		<pretérito-imperfeito>
			<p><i>ava</i></p>
			<p><i>avas</i></p>
			<p><i>ava</i></p>
			<p><i>ávamos</i></p>
			<p><i>áveis</i></p>
			<p><i>avam</i></p>
		</pretérito-imperfeito>
		<pretérito-mais-que-perfeito>
			<p><i>ara</i></p>
			<p><i>aras</i></p>
			<p><i>ara</i></p>
			<p><i>áramos</i></p>
			<p><i>áreis</i></p>
			<p><i>aram</i></p>
		</pretérito-mais-que-perfeito>
		<pretérito-perfeito>
			<p><i>uei</i></p>
			<p><i>aste</i></p>
			<p><i>ou</i></p>
			<p><i>)</i></p>
			<p><i>astes</i></p>
			<p><i>aram</i></p>
		</pretérito-perfeito>
		<futuro-do-presente>
			<p><i>arei</i></p>
			<p><i>arás</i></p>
			<p><i>ará</i></p>
			<p><i>aremos</i></p>
			<p><i>areis</i></p>
			<p><i>arão</i></p>
		</futuro-do-presente>
		</Indicativo>
	<Condicional>
		<futuro-do-pretérito>
			<p><i>aria</i></p>
			<p><i>arias</i></p>
			<p><i>aria</i></p>
			<p><i>aríamos</i></p>
			<p><i>aríeis</i></p>
			<p><i>ariam</i></p>
		</futuro-do-pretérito>
		</Condicional>
	<Subjuntivo>
		<presente>
			<p><i>ue</i></p>
			<p><i>ues</i></p>
			<p><i>ue</i></p>
			<p><i>uemos</i></p>
			<p><i>ueis</i></p>
			<p><i>uem</i></p>
		</presente>
		<pretérito-imperfeito>
			<p><i>asse</i></p>
			<p><i>asses</i></p>
			<p><i>asse</i></p>
			<p><i>ássemos</i></p>
			<p><i>ásseis</i></p>
			<p><i>assem</i></p>
		</pretérito-imperfeito>
		<futuro>
			<p><i>ar</i></p>
			<p><i>ares</i></p>
			<p><i>ar</i></p>
			<p><i>armos</i></p>
			<p><i>ardes</i></p>
			<p><i>arem</i></p>
		</futuro>
		</Subjuntivo>
	<Infinitivo>
		<infinitivo-pessoal-presente>
			<p><i>ar</i></p>
			<p><i>ares</i></p>
			<p><i>ar</i></p>
			<p><i>armos</i></p>
			<p><i>ardes</i></p>
			<p><i>arem</i></p>
		</infinitivo-pessoal-presente>
		<infinitivo>
			<p><i>ar</i></p>
			<p><i>o</i></p>
		</infinitivo>
	</Infinitivo>
	<Imperativo>
		<afirmativo>
			<p><i>-</i></p>
			<p><i>a</i></p>
			<p><i>ue</i></p>
			<p><i>uemos</i></p>
			<p><i>ai</i></p>
			<p><i>uem</i></p>
		</afirmativo>
		<negativo>
			<p><i>-</i></p>
			<p><i>ues</i></p>
			<p><i>ue</i></p>
			<p><i>uemos</i></p>
			<p><i>ueis</i></p>
			<p><i>uem</i></p>
		</negativo>
	</Imperativo>
	<Gerúndio>
		<gerúndio>
			<p><i>ando</i></p>
			<p><i>o</i></p>
		</gerúndio>
	</Gerúndio>
	<Particípio>
		<particípio>
			<p><i>o</i></p>
		</particípio>
	</Particípio>
</template>

<template name="pag:ar-se">
	<Indicativo>
		<presente>
			<p><i>o-me</i></p>
			<p><i>as-te</i></p>
			<p><i>a-se</i></p>
			<p><i>amo-nos</i></p>
			<p><i>ais-vos</i></p>
			<p><i>am-se</i></p>
		</presente>
		<pretérito-imperfeito>
			<p><i>ava-me</i></p>
			<p><i>avas-te</i></p>
			<p><i>ava-se</i></p>
			<p><i>ávamo-nos</i></p>
			<p><i>áveis-vos</i></p>
			<p><i>avam-se</i></p>
		</pretérito-imperfeito>
		<pretérito-mais-que-perfeito>
			<p><i>ara-me</i></p>
			<p><i>aras-te</i></p>
			<p><i>ara-se</i></p>
			<p><i>áramo-nos</i></p>
			<p><i>áreis-vos</i></p>
			<p><i>aram-se</i></p>
		</pretérito-mais-que-perfeito>
		<pretérito-perfeito>
			<p><i>uei-me</i></p>
			<p><i>aste-te</i></p>
			<p><i>ou-se</i></p>
			<p><i>)</i></p>
			<p><i>astes-vos</i></p>
			<p><i>aram-se</i></p>
		</pretérito-perfeito>
		<futuro-do-presente>
			<p><i>ar-me-ei</i></p>
			<p><i>ar-te-ás</i></p>
			<p><i>ar-se-á</i></p>
			<p><i>ar-nos-emos</i></p>
			<p><i>ar-vos-eis</i></p>
			<p><i>ar-se-ão</i></p>
		</futuro-do-presente>
		</Indicativo>
	<Condicional>
		<futuro-do-pretérito>
			<p><i>ar-me-ia</i></p>
			<p><i>ar-te-ias</i></p>
			<p><i>ar-se-ia</i></p>
			<p><i>ar-nos-íamos</i></p>
			<p><i>ar-vos-íeis</i></p>
			<p><i>ar-se-iam</i></p>
		</futuro-do-pretérito>
		</Condicional>
	<Subjuntivo>
		<presente>
			<p><i>ue-me</i></p>
			<p><i>ues-te</i></p>
			<p><i>ue-se</i></p>
			<p><i>uemo-nos</i></p>
			<p><i>ueis-vos</i></p>
			<p><i>uem-se</i></p>
		</presente>
		<pretérito-imperfeito>
			<p><i>asse-me</i></p>
			<p><i>asses-te</i></p>
			<p><i>asse-se</i></p>
			<p><i>ássemo-nos</i></p>
			<p><i>ásseis-vos</i></p>
			<p><i>assem-se</i></p>
		</pretérito-imperfeito>
		<futuro>
			<p><i>ar-me</i></p>
			<p><i>ares-te</i></p>
			<p><i>ar-se</i></p>
			<p><i>armo-nos</i></p>
			<p><i>ardes-vos</i></p>
			<p><i>arem-se</i></p>
		</futuro>
		</Subjuntivo>
	<Infinitivo>
		<infinitivo-pessoal-presente>
			<p><i>ar-me</i></p>
			<p><i>ares-te</i></p>
			<p><i>ar-se</i></p>
			<p><i>armo-nos</i></p>
			<p><i>ardes-vos</i></p>
			<p><i>arem-se</i></p>
		</infinitivo-pessoal-presente>
		<infinitivo>
			<p><i>ar-se</i></p>
			<p><i>o</i></p>
		</infinitivo>
	</Infinitivo>
	<Imperativo>
		<afirmativo>
			<p><i>-</i></p>
			<p><i>a-te</i></p>
			<p><i>ue-se</i></p>
			<p><i>uemo-nos</i></p>
			<p><i>ai-vos</i></p>
			<p><i>uem-se</i></p>
		</afirmativo>
		<negativo>
			<p><i>-</i></p>
			<p><i>ues</i></p>
			<p><i>ue</i></p>
			<p><i>uemos</i></p>
			<p><i>ueis</i></p>
			<p><i>uem</i></p>
		</negativo>
	</Imperativo>
	<Gerúndio>
		<gerúndio>
			<p><i>ando-se</i></p>
			<p><i>o</i></p>
		</gerúndio>
	</Gerúndio>
	<Particípio>
		<particípio>
			<p><i>o</i></p>
		</particípio>
	</Particípio>
</template>

<template name="pasc:er">
	<Indicativo>
		<presente>
			<p><i>-</i></p>
			<p><i>es</i></p>
			<p><i>e</i></p>
			<p><i>emos</i></p>
			<p><i>eis</i></p>
			<p><i>em</i></p>
		</presente>
		<pretérito-imperfeito>
			<p><i>ia</i></p>
			<p><i>ias</i></p>
			<p><i>ia</i></p>
			<p><i>íamos</i></p>
			<p><i>íeis</i></p>
			<p><i>iam</i></p>
		</pretérito-imperfeito>
		<pretérito-mais-que-perfeito>
			<p><i>era</i></p>
			<p><i>eras</i></p>
			<p><i>era</i></p>
			<p><i>êramos</i></p>
			<p><i>êreis</i></p>
			<p><i>eram</i></p>
		</pretérito-mais-que-perfeito>
		<pretérito-perfeito>
			<p><i>i</i></p>
			<p><i>este</i></p>
			<p><i>eu</i></p>
			<p><i>emos</i></p>
			<p><i>estes</i></p>
			<p><i>eram</i></p>
		</pretérito-perfeito>
		<futuro-do-presente>
			<p><i>erei</i></p>
			<p><i>erás</i></p>
			<p><i>erá</i></p>
			<p><i>eremos</i></p>
			<p><i>ereis</i></p>
			<p><i>erão</i></p>
		</futuro-do-presente>
		</Indicativo>
	<Condicional>
		<futuro-do-pretérito>
			<p><i>eria</i></p>
			<p><i>erias</i></p>
			<p><i>eria</i></p>
			<p><i>eríamos</i></p>
			<p><i>eríeis</i></p>
			<p><i>eriam</i></p>
		</futuro-do-pretérito>
		</Condicional>
	<Subjuntivo>
		<presente>
			<p><i>-</i></p>
			<p><i>-</i></p>
			<p><i>-</i></p>
			<p><i>-</i></p>
			<p><i>-</i></p>
			<p><i>-</i></p>
		</presente>
		<pretérito-imperfeito>
			<p><i>esse</i></p>
			<p><i>esses</i></p>
			<p><i>esse</i></p>
			<p><i>êssemos</i></p>
			<p><i>êsseis</i></p>
			<p><i>essem</i></p>
		</pretérito-imperfeito>
		<futuro>
			<p><i>er</i></p>
			<p><i>eres</i></p>
			<p><i>er</i></p>
			<p><i>ermos</i></p>
			<p><i>erdes</i></p>
			<p><i>erem</i></p>
		</futuro>
		</Subjuntivo>
	<Infinitivo>
		<infinitivo-pessoal-presente>
			<p><i>er</i></p>
			<p><i>eres</i></p>
			<p><i>er</i></p>
			<p><i>ermos</i></p>
			<p><i>erdes</i></p>
			<p><i>erem</i></p>
		</infinitivo-pessoal-presente>
		<infinitivo>
			<p><i>er</i></p>
			<p><i>ido</i></p>
		</infinitivo>
	</Infinitivo>
	<Imperativo>
		<afirmativo>
			<p><i>-</i></p>
			<p><i>e</i></p>
			<p><i>-</i></p>
			<p><i>-</i></p>
			<p><i>ei</i></p>
			<p><i>-</i></p>
		</afirmativo>
		<negativo>
			<p><i>-</i></p>
			<p><i>-</i></p>
			<p><i>-</i></p>
			<p><i>-</i></p>
			<p><i>-</i></p>
			<p><i>-</i></p>
		</negativo>
	</Imperativo>
	<Gerúndio>
		<gerúndio>
			<p><i>endo</i></p>
			<p><i>ido</i></p>
		</gerúndio>
	</Gerúndio>
	<Particípio>
		<particípio>
			<p><i>ido</i></p>
		</particípio>
	</Particípio>
</template>

<template name="pasc:er-se">
	<Indicativo>
		<presente>
			<p><i>-</i></p>
			<p><i>es-te</i></p>
			<p><i>e-se</i></p>
			<p><i>emo-nos</i></p>
			<p><i>eis-vos</i></p>
			<p><i>em-se</i></p>
		</presente>
		<pretérito-imperfeito>
			<p><i>ia-me</i></p>
			<p><i>ias-te</i></p>
			<p><i>ia-se</i></p>
			<p><i>íamo-nos</i></p>
			<p><i>íeis-vos</i></p>
			<p><i>iam-se</i></p>
		</pretérito-imperfeito>
		<pretérito-mais-que-perfeito>
			<p><i>era-me</i></p>
			<p><i>eras-te</i></p>
			<p><i>era-se</i></p>
			<p><i>êramo-nos</i></p>
			<p><i>êreis-vos</i></p>
			<p><i>eram-se</i></p>
		</pretérito-mais-que-perfeito>
		<pretérito-perfeito>
			<p><i>i-me</i></p>
			<p><i>este-te</i></p>
			<p><i>eu-se</i></p>
			<p><i>emo-nos</i></p>
			<p><i>estes-vos</i></p>
			<p><i>eram-se</i></p>
		</pretérito-perfeito>
		<futuro-do-presente>
			<p><i>er-me-ei</i></p>
			<p><i>er-te-ás</i></p>
			<p><i>er-se-á</i></p>
			<p><i>er-nos-emos</i></p>
			<p><i>er-vos-eis</i></p>
			<p><i>er-se-ão</i></p>
		</futuro-do-presente>
		</Indicativo>
	<Condicional>
		<futuro-do-pretérito>
			<p><i>er-me-ia</i></p>
			<p><i>er-te-ias</i></p>
			<p><i>er-se-ia</i></p>
			<p><i>er-nos-íamos</i></p>
			<p><i>er-vos-íeis</i></p>
			<p><i>er-se-iam</i></p>
		</futuro-do-pretérito>
		</Condicional>
	<Subjuntivo>
		<presente>
			<p><i>-</i></p>
			<p><i>-</i></p>
			<p><i>-</i></p>
			<p><i>-</i></p>
			<p><i>-</i></p>
			<p><i>-</i></p>
		</presente>
		<pretérito-imperfeito>
			<p><i>esse-me</i></p>
			<p><i>esses-te</i></p>
			<p><i>esse-se</i></p>
			<p><i>êssemo-nos</i></p>
			<p><i>êsseis-vos</i></p>
			<p><i>essem-se</i></p>
		</pretérito-imperfeito>
		<futuro>
			<p><i>er-me</i></p>
			<p><i>eres-te</i></p>
			<p><i>er-se</i></p>
			<p><i>ermo-nos</i></p>
			<p><i>erdes-vos</i></p>
			<p><i>erem-se</i></p>
		</futuro>
		</Subjuntivo>
	<Infinitivo>
		<infinitivo-pessoal-presente>
			<p><i>er-me</i></p>
			<p><i>eres-te</i></p>
			<p><i>er-se</i></p>
			<p><i>ermo-nos</i></p>
			<p><i>erdes-vos</i></p>
			<p><i>erem-se</i></p>
		</infinitivo-pessoal-presente>
		<infinitivo>
			<p><i>er-se</i></p>
			<p><i>ido</i></p>
		</infinitivo>
	</Infinitivo>
	<Imperativo>
		<afirmativo>
			<p><i>-</i></p>
			<p><i>e-te</i></p>
			<p><i>-</i></p>
			<p><i>-</i></p>
			<p><i>ei-vos</i></p>
			<p><i>-</i></p>
		</afirmativo>
		<negativo>
			<p><i>-</i></p>
			<p><i>-</i></p>
			<p><i>-</i></p>
			<p><i>-</i></p>
			<p><i>-</i></p>
			<p><i>-</i></p>
		</negativo>
	</Imperativo>
	<Gerúndio>
		<gerúndio>
			<p><i>endo-se</i></p>
			<p><i>ido</i></p>
		</gerúndio>
	</Gerúndio>
	<Particípio>
		<particípio>
			<p><i>ido</i></p>
		</particípio>
	</Particípio>
</template>

<template name="pers:eguir-se">
	<Indicativo>
		<presente>
			<p><i>igo-me</i></p>
			<p><i>egues-te</i></p>
			<p><i>egue-se</i></p>
			<p><i>eguimo-nos</i></p>
			<p><i>eguis-vos</i></p>
			<p><i>eguem-se</i></p>
		</presente>
		<pretérito-imperfeito>
			<p><i>eguia-me</i></p>
			<p><i>eguias-te</i></p>
			<p><i>eguia-se</i></p>
			<p><i>eguíamo-nos</i></p>
			<p><i>eguíeis-vos</i></p>
			<p><i>eguiam-se</i></p>
		</pretérito-imperfeito>
		<pretérito-mais-que-perfeito>
			<p><i>eguira-me</i></p>
			<p><i>eguiras-te</i></p>
			<p><i>eguira-se</i></p>
			<p><i>eguíramo-nos</i></p>
			<p><i>eguíreis-vos</i></p>
			<p><i>eguiram-se</i></p>
		</pretérito-mais-que-perfeito>
		<pretérito-perfeito>
			<p><i>egui-me</i></p>
			<p><i>eguiste-te</i></p>
			<p><i>eguiu-se</i></p>
			<p><i>eguimo-nos</i></p>
			<p><i>eguistes-vos</i></p>
			<p><i>eguiram-se</i></p>
		</pretérito-perfeito>
		<futuro-do-presente>
			<p><i>eguir-me-ei</i></p>
			<p><i>eguir-te-ás</i></p>
			<p><i>eguir-se-á</i></p>
			<p><i>eguir-nos-emos</i></p>
			<p><i>eguir-vos-eis</i></p>
			<p><i>eguir-se-ão</i></p>
		</futuro-do-presente>
		</Indicativo>
	<Condicional>
		<futuro-do-pretérito>
			<p><i>eguir-me-ia</i></p>
			<p><i>eguir-te-ias</i></p>
			<p><i>eguir-se-ia</i></p>
			<p><i>eguir-nos-íamos</i></p>
			<p><i>eguir-vos-íeis</i></p>
			<p><i>eguir-se-iam</i></p>
		</futuro-do-pretérito>
		</Condicional>
	<Subjuntivo>
		<presente>
			<p><i>iga-me</i></p>
			<p><i>igas-te</i></p>
			<p><i>iga-se</i></p>
			<p><i>igamo-nos</i></p>
			<p><i>igais-vos</i></p>
			<p><i>igam-se</i></p>
		</presente>
		<pretérito-imperfeito>
			<p><i>eguisse-me</i></p>
			<p><i>eguisses-te</i></p>
			<p><i>eguisse-se</i></p>
			<p><i>eguíssemo-nos</i></p>
			<p><i>eguísseis-vos</i></p>
			<p><i>eguissem-se</i></p>
		</pretérito-imperfeito>
		<futuro>
			<p><i>eguir-me</i></p>
			<p><i>eguires-te</i></p>
			<p><i>eguir-se</i></p>
			<p><i>eguirmo-nos</i></p>
			<p><i>eguirdes-vos</i></p>
			<p><i>eguirem-se</i></p>
		</futuro>
		</Subjuntivo>
	<Infinitivo>
		<infinitivo-pessoal-presente>
			<p><i>eguir-me</i></p>
			<p><i>eguires-te</i></p>
			<p><i>eguir-se</i></p>
			<p><i>eguirmo-nos</i></p>
			<p><i>eguirdes-vos</i></p>
			<p><i>eguirem-se</i></p>
		</infinitivo-pessoal-presente>
		<infinitivo>
			<p><i>eguir-se</i></p>
			<p><i>eguido</i></p>
		</infinitivo>
	</Infinitivo>
	<Imperativo>
		<afirmativo>
			<p><i>-</i></p>
			<p><i>egue-te</i></p>
			<p><i>iga-se</i></p>
			<p><i>igamo-nos</i></p>
			<p><i>egui-vos</i></p>
			<p><i>igam-se</i></p>
		</afirmativo>
		<negativo>
			<p><i>-</i></p>
			<p><i>igas</i></p>
			<p><i>iga</i></p>
			<p><i>igamos</i></p>
			<p><i>igais</i></p>
			<p><i>igam</i></p>
		</negativo>
	</Imperativo>
	<Gerúndio>
		<gerúndio>
			<p><i>eguindo-se</i></p>
			<p><i>eguido</i></p>
		</gerúndio>
	</Gerúndio>
	<Particípio>
		<particípio>
			<p><i>eguido</i></p>
		</particípio>
	</Particípio>
</template>

<template name="perver:ter-se">
	<Indicativo>
		<presente>
			<p><i>to-me</i></p>
			<p><i>tes-te</i></p>
			<p><i>te-se</i></p>
			<p><i>temo-nos</i></p>
			<p><i>teis-vos</i></p>
			<p><i>tem-se</i></p>
		</presente>
		<pretérito-imperfeito>
			<p><i>tia-me</i></p>
			<p><i>tias-te</i></p>
			<p><i>tia-se</i></p>
			<p><i>tíamo-nos</i></p>
			<p><i>tíeis-vos</i></p>
			<p><i>tiam-se</i></p>
		</pretérito-imperfeito>
		<pretérito-mais-que-perfeito>
			<p><i>tera-me</i></p>
			<p><i>teras-te</i></p>
			<p><i>tera-se</i></p>
			<p><i>têramo-nos</i></p>
			<p><i>têreis-vos</i></p>
			<p><i>teram-se</i></p>
		</pretérito-mais-que-perfeito>
		<pretérito-perfeito>
			<p><i>ti-me</i></p>
			<p><i>teste-te</i></p>
			<p><i>teu-se</i></p>
			<p><i>temo-nos</i></p>
			<p><i>testes-vos</i></p>
			<p><i>teram-se</i></p>
		</pretérito-perfeito>
		<futuro-do-presente>
			<p><i>ter-me-ei</i></p>
			<p><i>ter-te-ás</i></p>
			<p><i>ter-se-á</i></p>
			<p><i>ter-nos-emos</i></p>
			<p><i>ter-vos-eis</i></p>
			<p><i>ter-se-ão</i></p>
		</futuro-do-presente>
		</Indicativo>
	<Condicional>
		<futuro-do-pretérito>
			<p><i>ter-me-ia</i></p>
			<p><i>ter-te-ias</i></p>
			<p><i>ter-se-ia</i></p>
			<p><i>ter-nos-íamos</i></p>
			<p><i>ter-vos-íeis</i></p>
			<p><i>ter-se-iam</i></p>
		</futuro-do-pretérito>
		</Condicional>
	<Subjuntivo>
		<presente>
			<p><i>ta-me</i></p>
			<p><i>tas-te</i></p>
			<p><i>ta-se</i></p>
			<p><i>tamo-nos</i></p>
			<p><i>tais-vos</i></p>
			<p><i>tam-se</i></p>
		</presente>
		<pretérito-imperfeito>
			<p><i>tesse-me</i></p>
			<p><i>tesses-te</i></p>
			<p><i>tesse-se</i></p>
			<p><i>têssemo-nos</i></p>
			<p><i>têsseis-vos</i></p>
			<p><i>tessem-se</i></p>
		</pretérito-imperfeito>
		<futuro>
			<p><i>ter-me</i></p>
			<p><i>teres-te</i></p>
			<p><i>ter-se</i></p>
			<p><i>termo-nos</i></p>
			<p><i>terdes-vos</i></p>
			<p><i>terem-se</i></p>
		</futuro>
		</Subjuntivo>
	<Infinitivo>
		<infinitivo-pessoal-presente>
			<p><i>ter-me</i></p>
			<p><i>teres-te</i></p>
			<p><i>ter-se</i></p>
			<p><i>termo-nos</i></p>
			<p><i>terdes-vos</i></p>
			<p><i>terem-se</i></p>
		</infinitivo-pessoal-presente>
		<infinitivo>
			<p><i>ter-se</i></p>
			<p><i>tido</i></p>
		</infinitivo>
	</Infinitivo>
	<Imperativo>
		<afirmativo>
			<p><i>-</i></p>
			<p><i>te-te</i></p>
			<p><i>ta-se</i></p>
			<p><i>tamo-nos</i></p>
			<p><i>tei-vos</i></p>
			<p><i>tam-se</i></p>
		</afirmativo>
		<negativo>
			<p><i>-</i></p>
			<p><i>tas</i></p>
			<p><i>ta</i></p>
			<p><i>tamos</i></p>
			<p><i>tais</i></p>
			<p><i>tam</i></p>
		</negativo>
	</Imperativo>
	<Gerúndio>
		<gerúndio>
			<p><i>tendo-se</i></p>
			<p><i>tido</i></p>
		</gerúndio>
	</Gerúndio>
	<Particípio>
		<particípio>
			<p><i>so</i></p>
		</particípio>
	</Particípio>
</template>

<template name="preten:der">
	<Indicativo>
		<presente>
			<p><i>do</i></p>
			<p><i>des</i></p>
			<p><i>de</i></p>
			<p><i>demos</i></p>
			<p><i>deis</i></p>
			<p><i>dem</i></p>
		</presente>
		<pretérito-imperfeito>
			<p><i>dia</i></p>
			<p><i>dias</i></p>
			<p><i>dia</i></p>
			<p><i>díamos</i></p>
			<p><i>díeis</i></p>
			<p><i>diam</i></p>
		</pretérito-imperfeito>
		<pretérito-mais-que-perfeito>
			<p><i>dera</i></p>
			<p><i>deras</i></p>
			<p><i>dera</i></p>
			<p><i>dêramos</i></p>
			<p><i>dêreis</i></p>
			<p><i>deram</i></p>
		</pretérito-mais-que-perfeito>
		<pretérito-perfeito>
			<p><i>di</i></p>
			<p><i>deste</i></p>
			<p><i>deu</i></p>
			<p><i>demos</i></p>
			<p><i>destes</i></p>
			<p><i>deram</i></p>
		</pretérito-perfeito>
		<futuro-do-presente>
			<p><i>derei</i></p>
			<p><i>derás</i></p>
			<p><i>derá</i></p>
			<p><i>deremos</i></p>
			<p><i>dereis</i></p>
			<p><i>derão</i></p>
		</futuro-do-presente>
		</Indicativo>
	<Condicional>
		<futuro-do-pretérito>
			<p><i>deria</i></p>
			<p><i>derias</i></p>
			<p><i>deria</i></p>
			<p><i>deríamos</i></p>
			<p><i>deríeis</i></p>
			<p><i>deriam</i></p>
		</futuro-do-pretérito>
		</Condicional>
	<Subjuntivo>
		<presente>
			<p><i>da</i></p>
			<p><i>das</i></p>
			<p><i>da</i></p>
			<p><i>damos</i></p>
			<p><i>dais</i></p>
			<p><i>dam</i></p>
		</presente>
		<pretérito-imperfeito>
			<p><i>desse</i></p>
			<p><i>desses</i></p>
			<p><i>desse</i></p>
			<p><i>dêssemos</i></p>
			<p><i>dêsseis</i></p>
			<p><i>dessem</i></p>
		</pretérito-imperfeito>
		<futuro>
			<p><i>der</i></p>
			<p><i>deres</i></p>
			<p><i>der</i></p>
			<p><i>dermos</i></p>
			<p><i>derdes</i></p>
			<p><i>derem</i></p>
		</futuro>
		</Subjuntivo>
	<Infinitivo>
		<infinitivo-pessoal-presente>
			<p><i>der</i></p>
			<p><i>deres</i></p>
			<p><i>der</i></p>
			<p><i>dermos</i></p>
			<p><i>derdes</i></p>
			<p><i>derem</i></p>
		</infinitivo-pessoal-presente>
		<infinitivo>
			<p><i>der</i></p>
			<p><i>dido</i></p>
		</infinitivo>
	</Infinitivo>
	<Imperativo>
		<afirmativo>
			<p><i>-</i></p>
			<p><i>de</i></p>
			<p><i>da</i></p>
			<p><i>damos</i></p>
			<p><i>dei</i></p>
			<p><i>dam</i></p>
		</afirmativo>
		<negativo>
			<p><i>-</i></p>
			<p><i>das</i></p>
			<p><i>da</i></p>
			<p><i>damos</i></p>
			<p><i>dais</i></p>
			<p><i>dam</i></p>
		</negativo>
	</Imperativo>
	<Gerúndio>
		<gerúndio>
			<p><i>dendo</i></p>
			<p><i>dido</i></p>
		</gerúndio>
	</Gerúndio>
	<Particípio>
		<particípio>
			<p><i>so</i></p>
		</particípio>
	</Particípio>
</template>

<template name="preten:der-se">
	<Indicativo>
		<presente>
			<p><i>do-me</i></p>
			<p><i>des-te</i></p>
			<p><i>de-se</i></p>
			<p><i>demo-nos</i></p>
			<p><i>deis-vos</i></p>
			<p><i>dem-se</i></p>
		</presente>
		<pretérito-imperfeito>
			<p><i>dia-me</i></p>
			<p><i>dias-te</i></p>
			<p><i>dia-se</i></p>
			<p><i>díamo-nos</i></p>
			<p><i>díeis-vos</i></p>
			<p><i>diam-se</i></p>
		</pretérito-imperfeito>
		<pretérito-mais-que-perfeito>
			<p><i>dera-me</i></p>
			<p><i>deras-te</i></p>
			<p><i>dera-se</i></p>
			<p><i>dêramo-nos</i></p>
			<p><i>dêreis-vos</i></p>
			<p><i>deram-se</i></p>
		</pretérito-mais-que-perfeito>
		<pretérito-perfeito>
			<p><i>di-me</i></p>
			<p><i>deste-te</i></p>
			<p><i>deu-se</i></p>
			<p><i>demo-nos</i></p>
			<p><i>destes-vos</i></p>
			<p><i>deram-se</i></p>
		</pretérito-perfeito>
		<futuro-do-presente>
			<p><i>der-me-ei</i></p>
			<p><i>der-te-ás</i></p>
			<p><i>der-se-á</i></p>
			<p><i>der-nos-emos</i></p>
			<p><i>der-vos-eis</i></p>
			<p><i>der-se-ão</i></p>
		</futuro-do-presente>
		</Indicativo>
	<Condicional>
		<futuro-do-pretérito>
			<p><i>der-me-ia</i></p>
			<p><i>der-te-ias</i></p>
			<p><i>der-se-ia</i></p>
			<p><i>der-nos-íamos</i></p>
			<p><i>der-vos-íeis</i></p>
			<p><i>der-se-iam</i></p>
		</futuro-do-pretérito>
		</Condicional>
	<Subjuntivo>
		<presente>
			<p><i>da-me</i></p>
			<p><i>das-te</i></p>
			<p><i>da-se</i></p>
			<p><i>damo-nos</i></p>
			<p><i>dais-vos</i></p>
			<p><i>dam-se</i></p>
		</presente>
		<pretérito-imperfeito>
			<p><i>desse-me</i></p>
			<p><i>desses-te</i></p>
			<p><i>desse-se</i></p>
			<p><i>dêssemo-nos</i></p>
			<p><i>dêsseis-vos</i></p>
			<p><i>dessem-se</i></p>
		</pretérito-imperfeito>
		<futuro>
			<p><i>der-me</i></p>
			<p><i>deres-te</i></p>
			<p><i>der-se</i></p>
			<p><i>dermo-nos</i></p>
			<p><i>derdes-vos</i></p>
			<p><i>derem-se</i></p>
		</futuro>
		</Subjuntivo>
	<Infinitivo>
		<infinitivo-pessoal-presente>
			<p><i>der-me</i></p>
			<p><i>deres-te</i></p>
			<p><i>der-se</i></p>
			<p><i>dermo-nos</i></p>
			<p><i>derdes-vos</i></p>
			<p><i>derem-se</i></p>
		</infinitivo-pessoal-presente>
		<infinitivo>
			<p><i>der-se</i></p>
			<p><i>dido</i></p>
		</infinitivo>
	</Infinitivo>
	<Imperativo>
		<afirmativo>
			<p><i>-</i></p>
			<p><i>de-te</i></p>
			<p><i>da-se</i></p>
			<p><i>damo-nos</i></p>
			<p><i>dei-vos</i></p>
			<p><i>dam-se</i></p>
		</afirmativo>
		<negativo>
			<p><i>-</i></p>
			<p><i>das</i></p>
			<p><i>da</i></p>
			<p><i>damos</i></p>
			<p><i>dais</i></p>
			<p><i>dam</i></p>
		</negativo>
	</Imperativo>
	<Gerúndio>
		<gerúndio>
			<p><i>dendo-se</i></p>
			<p><i>dido</i></p>
		</gerúndio>
	</Gerúndio>
	<Particípio>
		<particípio>
			<p><i>so</i></p>
		</particípio>
	</Particípio>
</template>

<template name="prov:er-se">
	<Indicativo>
		<presente>
			<p><i>ejo-me</i></p>
			<p><i>ês-te</i></p>
			<p><i>ê-se</i></p>
			<p><i>emo-nos</i></p>
			<p><i>edes-vos</i></p>
			<p><i>êem-se</i></p>
		</presente>
		<pretérito-imperfeito>
			<p><i>ia-me</i></p>
			<p><i>ias-te</i></p>
			<p><i>ia-se</i></p>
			<p><i>íamo-nos</i></p>
			<p><i>íeis-vos</i></p>
			<p><i>iam-se</i></p>
		</pretérito-imperfeito>
		<pretérito-mais-que-perfeito>
			<p><i>era-me</i></p>
			<p><i>eras-te</i></p>
			<p><i>era-se</i></p>
			<p><i>êramo-nos</i></p>
			<p><i>êreis-vos</i></p>
			<p><i>eram-se</i></p>
		</pretérito-mais-que-perfeito>
		<pretérito-perfeito>
			<p><i>i-me</i></p>
			<p><i>este-te</i></p>
			<p><i>eu-se</i></p>
			<p><i>emo-nos</i></p>
			<p><i>estes-vos</i></p>
			<p><i>eram-se</i></p>
		</pretérito-perfeito>
		<futuro-do-presente>
			<p><i>er-me-ei</i></p>
			<p><i>er-te-ás</i></p>
			<p><i>er-se-á</i></p>
			<p><i>er-nos-emos</i></p>
			<p><i>er-vos-eis</i></p>
			<p><i>er-se-ão</i></p>
		</futuro-do-presente>
		</Indicativo>
	<Condicional>
		<futuro-do-pretérito>
			<p><i>er-me-ia</i></p>
			<p><i>er-te-ias</i></p>
			<p><i>er-se-ia</i></p>
			<p><i>er-nos-íamos</i></p>
			<p><i>er-vos-íeis</i></p>
			<p><i>er-se-iam</i></p>
		</futuro-do-pretérito>
		</Condicional>
	<Subjuntivo>
		<presente>
			<p><i>eja-me</i></p>
			<p><i>ejas-te</i></p>
			<p><i>eja-se</i></p>
			<p><i>ejamo-nos</i></p>
			<p><i>ejais-vos</i></p>
			<p><i>ejam-se</i></p>
		</presente>
		<pretérito-imperfeito>
			<p><i>esse-me</i></p>
			<p><i>esses-te</i></p>
			<p><i>esse-se</i></p>
			<p><i>êssemo-nos</i></p>
			<p><i>êsseis-vos</i></p>
			<p><i>essem-se</i></p>
		</pretérito-imperfeito>
		<futuro>
			<p><i>er-me</i></p>
			<p><i>eres-te</i></p>
			<p><i>er-se</i></p>
			<p><i>ermo-nos</i></p>
			<p><i>erdes-vos</i></p>
			<p><i>erem-se</i></p>
		</futuro>
		</Subjuntivo>
	<Infinitivo>
		<infinitivo-pessoal-presente>
			<p><i>er-me</i></p>
			<p><i>eres-te</i></p>
			<p><i>er-se</i></p>
			<p><i>ermo-nos</i></p>
			<p><i>erdes-vos</i></p>
			<p><i>erem-se</i></p>
		</infinitivo-pessoal-presente>
		<infinitivo>
			<p><i>er-se</i></p>
			<p><i>ido</i></p>
		</infinitivo>
	</Infinitivo>
	<Imperativo>
		<afirmativo>
			<p><i>-</i></p>
			<p><i>ê-te</i></p>
			<p><i>eja-se</i></p>
			<p><i>ejamo-nos</i></p>
			<p><i>ede-vos</i></p>
			<p><i>ejam-se</i></p>
		</afirmativo>
		<negativo>
			<p><i>-</i></p>
			<p><i>ejas</i></p>
			<p><i>eja</i></p>
			<p><i>ejamos</i></p>
			<p><i>ejais</i></p>
			<p><i>ejam</i></p>
		</negativo>
	</Imperativo>
	<Gerúndio>
		<gerúndio>
			<p><i>endo-se</i></p>
			<p><i>ido</i></p>
		</gerúndio>
	</Gerúndio>
	<Particípio>
		<particípio>
			<p><i>ido</i></p>
		</particípio>
	</Particípio>
</template>

<template name="prov:ir">
	<Indicativo>
		<presente>
			<p><i>enho</i></p>
			<p><i>éns</i></p>
			<p><i>ém</i></p>
			<p><i>imos</i></p>
			<p><i>indes</i></p>
			<p><i>êm</i></p>
		</presente>
		<pretérito-imperfeito>
			<p><i>inha</i></p>
			<p><i>inhas</i></p>
			<p><i>inha</i></p>
			<p><i>ínhamos</i></p>
			<p><i>ínheis</i></p>
			<p><i>inham</i></p>
		</pretérito-imperfeito>
		<pretérito-mais-que-perfeito>
			<p><i>iera</i></p>
			<p><i>ieras</i></p>
			<p><i>iera</i></p>
			<p><i>iéramos</i></p>
			<p><i>iéreis</i></p>
			<p><i>ieram</i></p>
		</pretérito-mais-que-perfeito>
		<pretérito-perfeito>
			<p><i>im</i></p>
			<p><i>ieste</i></p>
			<p><i>eio</i></p>
			<p><i>iemos</i></p>
			<p><i>iestes</i></p>
			<p><i>ieram</i></p>
		</pretérito-perfeito>
		<futuro-do-presente>
			<p><i>irei</i></p>
			<p><i>irás</i></p>
			<p><i>irá</i></p>
			<p><i>iremos</i></p>
			<p><i>ireis</i></p>
			<p><i>irão</i></p>
		</futuro-do-presente>
		</Indicativo>
	<Condicional>
		<futuro-do-pretérito>
			<p><i>iria</i></p>
			<p><i>irias</i></p>
			<p><i>iria</i></p>
			<p><i>iríamos</i></p>
			<p><i>iríeis</i></p>
			<p><i>iriam</i></p>
		</futuro-do-pretérito>
		</Condicional>
	<Subjuntivo>
		<presente>
			<p><i>enha</i></p>
			<p><i>enhas</i></p>
			<p><i>enha</i></p>
			<p><i>enhamos</i></p>
			<p><i>enhais</i></p>
			<p><i>enham</i></p>
		</presente>
		<pretérito-imperfeito>
			<p><i>iesse</i></p>
			<p><i>iesses</i></p>
			<p><i>iesse</i></p>
			<p><i>iéssemos</i></p>
			<p><i>iésseis</i></p>
			<p><i>iessem</i></p>
		</pretérito-imperfeito>
		<futuro>
			<p><i>ier</i></p>
			<p><i>ieres</i></p>
			<p><i>ier</i></p>
			<p><i>iermos</i></p>
			<p><i>ierdes</i></p>
			<p><i>ierem</i></p>
		</futuro>
		</Subjuntivo>
	<Infinitivo>
		<infinitivo-pessoal-presente>
			<p><i>ir</i></p>
			<p><i>ires</i></p>
			<p><i>ir</i></p>
			<p><i>irmos</i></p>
			<p><i>irdes</i></p>
			<p><i>irem</i></p>
		</infinitivo-pessoal-presente>
		<infinitivo>
			<p><i>ir</i></p>
			<p><i>ido</i></p>
		</infinitivo>
	</Infinitivo>
	<Imperativo>
		<afirmativo>
			<p><i>-</i></p>
			<p><i>ém</i></p>
			<p><i>enha</i></p>
			<p><i>enhamos</i></p>
			<p><i>inde</i></p>
			<p><i>enham</i></p>
		</afirmativo>
		<negativo>
			<p><i>-</i></p>
			<p><i>enhas</i></p>
			<p><i>enha</i></p>
			<p><i>enhamos</i></p>
			<p><i>enhais</i></p>
			<p><i>enham</i></p>
		</negativo>
	</Imperativo>
	<Gerúndio>
		<gerúndio>
			<p><i>indo</i></p>
			<p><i>ido</i></p>
		</gerúndio>
	</Gerúndio>
	<Particípio>
		<particípio>
			<p><i>ido</i></p>
		</particípio>
	</Particípio>
</template>

<template name="pru:ir">
	<Indicativo>
		<presente>
			<p><i>-</i></p>
			<p><i>is</i></p>
			<p><i>i</i></p>
			<p><i>ímos</i></p>
			<p><i>ís</i></p>
			<p><i>em</i></p>
		</presente>
		<pretérito-imperfeito>
			<p><i>ía</i></p>
			<p><i>ías</i></p>
			<p><i>ía</i></p>
			<p><i>íamos</i></p>
			<p><i>íeis</i></p>
			<p><i>íam</i></p>
		</pretérito-imperfeito>
		<pretérito-mais-que-perfeito>
			<p><i>íra</i></p>
			<p><i>íras</i></p>
			<p><i>íra</i></p>
			<p><i>íramos</i></p>
			<p><i>íreis</i></p>
			<p><i>íram</i></p>
		</pretérito-mais-que-perfeito>
		<pretérito-perfeito>
			<p><i>í</i></p>
			<p><i>íste</i></p>
			<p><i>iu</i></p>
			<p><i>ímos</i></p>
			<p><i>ístes</i></p>
			<p><i>íram</i></p>
		</pretérito-perfeito>
		<futuro-do-presente>
			<p><i>irei</i></p>
			<p><i>irás</i></p>
			<p><i>irá</i></p>
			<p><i>iremos</i></p>
			<p><i>ireis</i></p>
			<p><i>irão</i></p>
		</futuro-do-presente>
		</Indicativo>
	<Condicional>
		<futuro-do-pretérito>
			<p><i>iria</i></p>
			<p><i>irias</i></p>
			<p><i>iria</i></p>
			<p><i>iríamos</i></p>
			<p><i>iríeis</i></p>
			<p><i>iriam</i></p>
		</futuro-do-pretérito>
		</Condicional>
	<Subjuntivo>
		<presente>
			<p><i>-</i></p>
			<p><i>-</i></p>
			<p><i>-</i></p>
			<p><i>-</i></p>
			<p><i>-</i></p>
			<p><i>-</i></p>
		</presente>
		<pretérito-imperfeito>
			<p><i>ísse</i></p>
			<p><i>ísses</i></p>
			<p><i>ísse</i></p>
			<p><i>íssemos</i></p>
			<p><i>ísseis</i></p>
			<p><i>íssem</i></p>
		</pretérito-imperfeito>
		<futuro>
			<p><i>ir</i></p>
			<p><i>íres</i></p>
			<p><i>ir</i></p>
			<p><i>irmos</i></p>
			<p><i>irdes</i></p>
			<p><i>írem</i></p>
		</futuro>
		</Subjuntivo>
	<Infinitivo>
		<infinitivo-pessoal-presente>
			<p><i>ir</i></p>
			<p><i>íres</i></p>
			<p><i>ir</i></p>
			<p><i>irmos</i></p>
			<p><i>irdes</i></p>
			<p><i>írem</i></p>
		</infinitivo-pessoal-presente>
		<infinitivo>
			<p><i>ir</i></p>
			<p><i>ído</i></p>
		</infinitivo>
	</Infinitivo>
	<Imperativo>
		<afirmativo>
			<p><i>-</i></p>
			<p><i>i</i></p>
			<p><i>-</i></p>
			<p><i>-</i></p>
			<p><i>í</i></p>
			<p><i>-</i></p>
		</afirmativo>
		<negativo>
			<p><i>-</i></p>
			<p><i>-</i></p>
			<p><i>-</i></p>
			<p><i>-</i></p>
			<p><i>-</i></p>
			<p><i>-</i></p>
		</negativo>
	</Imperativo>
	<Gerúndio>
		<gerúndio>
			<p><i>indo</i></p>
			<p><i>ído</i></p>
		</gerúndio>
	</Gerúndio>
	<Particípio>
		<particípio>
			<p><i>ído</i></p>
		</particípio>
	</Particípio>
</template>

<template name="redarg:uir">
	<Indicativo>
		<presente>
			<p><i>uo</i></p>
			<p><i>úis</i></p>
			<p><i>úi</i></p>
			<p><i/></p>
			<p><i/></p>
			<p><i>úem</i></p>
		</presente>
		<pretérito-imperfeito>
			<p><i/></p>
			<p><i/></p>
			<p><i/></p>
			<p><i/></p>
			<p><i/></p>
			<p><i/></p>
		</pretérito-imperfeito>
		<pretérito-mais-que-perfeito>
			<p><i/></p>
			<p><i/></p>
			<p><i/></p>
			<p><i/></p>
			<p><i/></p>
			<p><i/></p>
		</pretérito-mais-que-perfeito>
		<pretérito-perfeito>
			<p><i/></p>
			<p><i/></p>
			<p><i/></p>
			<p><i/></p>
			<p><i/></p>
			<p><i/></p>
		</pretérito-perfeito>
		<futuro-do-presente>
			<p><i/></p>
			<p><i/></p>
			<p><i/></p>
			<p><i/></p>
			<p><i/></p>
			<p><i/></p>
		</futuro-do-presente>
		</Indicativo>
	<Condicional>
		<futuro-do-pretérito>
			<p><i/></p>
			<p><i/></p>
			<p><i/></p>
			<p><i/></p>
			<p><i/></p>
			<p><i/></p>
		</futuro-do-pretérito>
		</Condicional>
	<Subjuntivo>
		<presente>
			<p><i>ua</i></p>
			<p><i>uas</i></p>
			<p><i>ua</i></p>
			<p><i>uamos</i></p>
			<p><i>uais</i></p>
			<p><i>uam</i></p>
		</presente>
		<pretérito-imperfeito>
			<p><i/></p>
			<p><i/></p>
			<p><i/></p>
			<p><i/></p>
			<p><i/></p>
			<p><i/></p>
		</pretérito-imperfeito>
		<futuro>
			<p><i/></p>
			<p><i/></p>
			<p><i/></p>
			<p><i/></p>
			<p><i/></p>
			<p><i/></p>
		</futuro>
		</Subjuntivo>
	<Infinitivo>
		<infinitivo-pessoal-presente>
			<p><i/></p>
			<p><i/></p>
			<p><i/></p>
			<p><i/></p>
			<p><i/></p>
			<p><i/></p>
		</infinitivo-pessoal-presente>
		<infinitivo>
			<p><i>uir</i></p>
			<p><i>uido</i></p>
		</infinitivo>
	</Infinitivo>
	<Imperativo>
		<afirmativo>
			<p><i>-</i></p>
			<p><i>úi</i></p>
			<p><i>ua</i></p>
			<p><i>uamos</i></p>
			<p><i/></p>
			<p><i>uam</i></p>
		</afirmativo>
		<negativo>
			<p><i>-</i></p>
			<p><i>uas</i></p>
			<p><i>ua</i></p>
			<p><i>uamos</i></p>
			<p><i>uais</i></p>
			<p><i>uam</i></p>
		</negativo>
	</Imperativo>
	<Gerúndio>
		<gerúndio>
			<p><i>uindo</i></p>
			<p><i>uido</i></p>
		</gerúndio>
	</Gerúndio>
	<Particípio>
		<particípio>
			<p><i>uido</i></p>
		</particípio>
	</Particípio>
</template>

<template name="reele:ger-se">
	<Indicativo>
		<presente>
			<p><i>jo-me</i></p>
			<p><i>ges-te</i></p>
			<p><i>ge-se</i></p>
			<p><i>gemo-nos</i></p>
			<p><i>geis-vos</i></p>
			<p><i>gem-se</i></p>
		</presente>
		<pretérito-imperfeito>
			<p><i>gia-me</i></p>
			<p><i>gias-te</i></p>
			<p><i>gia-se</i></p>
			<p><i>gíamo-nos</i></p>
			<p><i>gíeis-vos</i></p>
			<p><i>giam-se</i></p>
		</pretérito-imperfeito>
		<pretérito-mais-que-perfeito>
			<p><i>gera-me</i></p>
			<p><i>geras-te</i></p>
			<p><i>gera-se</i></p>
			<p><i>gêramo-nos</i></p>
			<p><i>gêreis-vos</i></p>
			<p><i>geram-se</i></p>
		</pretérito-mais-que-perfeito>
		<pretérito-perfeito>
			<p><i>gi-me</i></p>
			<p><i>geste-te</i></p>
			<p><i>geu-se</i></p>
			<p><i>gemo-nos</i></p>
			<p><i>gestes-vos</i></p>
			<p><i>geram-se</i></p>
		</pretérito-perfeito>
		<futuro-do-presente>
			<p><i>ger-me-ei</i></p>
			<p><i>ger-te-ás</i></p>
			<p><i>ger-se-á</i></p>
			<p><i>ger-nos-emos</i></p>
			<p><i>ger-vos-eis</i></p>
			<p><i>ger-se-ão</i></p>
		</futuro-do-presente>
		</Indicativo>
	<Condicional>
		<futuro-do-pretérito>
			<p><i>ger-me-ia</i></p>
			<p><i>ger-te-ias</i></p>
			<p><i>ger-se-ia</i></p>
			<p><i>ger-nos-íamos</i></p>
			<p><i>ger-vos-íeis</i></p>
			<p><i>ger-se-iam</i></p>
		</futuro-do-pretérito>
		</Condicional>
	<Subjuntivo>
		<presente>
			<p><i>ja-me</i></p>
			<p><i>jas-te</i></p>
			<p><i>ja-se</i></p>
			<p><i>jamo-nos</i></p>
			<p><i>jais-vos</i></p>
			<p><i>jam-se</i></p>
		</presente>
		<pretérito-imperfeito>
			<p><i>gesse-me</i></p>
			<p><i>gesses-te</i></p>
			<p><i>gesse-se</i></p>
			<p><i>gêssemo-nos</i></p>
			<p><i>gêsseis-vos</i></p>
			<p><i>gessem-se</i></p>
		</pretérito-imperfeito>
		<futuro>
			<p><i>ger-me</i></p>
			<p><i>geres-te</i></p>
			<p><i>ger-se</i></p>
			<p><i>germo-nos</i></p>
			<p><i>gerdes-vos</i></p>
			<p><i>gerem-se</i></p>
		</futuro>
		</Subjuntivo>
	<Infinitivo>
		<infinitivo-pessoal-presente>
			<p><i>ger-me</i></p>
			<p><i>geres-te</i></p>
			<p><i>ger-se</i></p>
			<p><i>germo-nos</i></p>
			<p><i>gerdes-vos</i></p>
			<p><i>gerem-se</i></p>
		</infinitivo-pessoal-presente>
		<infinitivo>
			<p><i>ger-se</i></p>
			<p><i>gido</i></p>
		</infinitivo>
	</Infinitivo>
	<Imperativo>
		<afirmativo>
			<p><i>-</i></p>
			<p><i>ge-te</i></p>
			<p><i>ja-se</i></p>
			<p><i>jamo-nos</i></p>
			<p><i>gei-vos</i></p>
			<p><i>jam-se</i></p>
		</afirmativo>
		<negativo>
			<p><i>-</i></p>
			<p><i>jas</i></p>
			<p><i>ja</i></p>
			<p><i>jamos</i></p>
			<p><i>jais</i></p>
			<p><i>jam</i></p>
		</negativo>
	</Imperativo>
	<Gerúndio>
		<gerúndio>
			<p><i>gendo-se</i></p>
			<p><i>gido</i></p>
		</gerúndio>
	</Gerúndio>
	<Particípio>
		<particípio>
			<p><i>ito</i></p>
		</particípio>
	</Particípio>
</template>

<template name="refl:ectir-se">
	<Indicativo>
		<presente>
			<p><i>icto-me</i></p>
			<p><i>ectes-te</i></p>
			<p><i>ecte-se</i></p>
			<p><i>ectimo-nos</i></p>
			<p><i>ectis-vos</i></p>
			<p><i>ectem-se</i></p>
		</presente>
		<pretérito-imperfeito>
			<p><i>ectia-me</i></p>
			<p><i>ectias-te</i></p>
			<p><i>ectia-se</i></p>
			<p><i>ectíamo-nos</i></p>
			<p><i>ectíeis-vos</i></p>
			<p><i>ectiam-se</i></p>
		</pretérito-imperfeito>
		<pretérito-mais-que-perfeito>
			<p><i>ectira-me</i></p>
			<p><i>ectiras-te</i></p>
			<p><i>ectira-se</i></p>
			<p><i>ectíramo-nos</i></p>
			<p><i>ectíreis-vos</i></p>
			<p><i>ectiram-se</i></p>
		</pretérito-mais-que-perfeito>
		<pretérito-perfeito>
			<p><i>ecti-me</i></p>
			<p><i>ectiste-te</i></p>
			<p><i>ectiu-se</i></p>
			<p><i>ectimo-nos</i></p>
			<p><i>ectistes-vos</i></p>
			<p><i>ectiram-se</i></p>
		</pretérito-perfeito>
		<futuro-do-presente>
			<p><i>ectir-me-ei</i></p>
			<p><i>ectir-te-ás</i></p>
			<p><i>ectir-se-á</i></p>
			<p><i>ectir-nos-emos</i></p>
			<p><i>ectir-vos-eis</i></p>
			<p><i>ectir-se-ão</i></p>
		</futuro-do-presente>
		</Indicativo>
	<Condicional>
		<futuro-do-pretérito>
			<p><i>ectir-me-ia</i></p>
			<p><i>ectir-te-ias</i></p>
			<p><i>ectir-se-ia</i></p>
			<p><i>ectir-nos-íamos</i></p>
			<p><i>ectir-vos-íeis</i></p>
			<p><i>ectir-se-iam</i></p>
		</futuro-do-pretérito>
		</Condicional>
	<Subjuntivo>
		<presente>
			<p><i>icta-me</i></p>
			<p><i>ictas-te</i></p>
			<p><i>icta-se</i></p>
			<p><i>ictamo-nos</i></p>
			<p><i>ictais-vos</i></p>
			<p><i>ictam-se</i></p>
		</presente>
		<pretérito-imperfeito>
			<p><i>ectisse-me</i></p>
			<p><i>ectisses-te</i></p>
			<p><i>ectisse-se</i></p>
			<p><i>ectíssemo-nos</i></p>
			<p><i>ectísseis-vos</i></p>
			<p><i>ectissem-se</i></p>
		</pretérito-imperfeito>
		<futuro>
			<p><i>ectir-me</i></p>
			<p><i>ectires-te</i></p>
			<p><i>ectir-se</i></p>
			<p><i>ectirmo-nos</i></p>
			<p><i>ectirdes-vos</i></p>
			<p><i>ectirem-se</i></p>
		</futuro>
		</Subjuntivo>
	<Infinitivo>
		<infinitivo-pessoal-presente>
			<p><i>ectir-me</i></p>
			<p><i>ectires-te</i></p>
			<p><i>ectir-se</i></p>
			<p><i>ectirmo-nos</i></p>
			<p><i>ectirdes-vos</i></p>
			<p><i>ectirem-se</i></p>
		</infinitivo-pessoal-presente>
		<infinitivo>
			<p><i>ectir-se</i></p>
			<p><i>ectido</i></p>
		</infinitivo>
	</Infinitivo>
	<Imperativo>
		<afirmativo>
			<p><i>-</i></p>
			<p><i>ecte-te</i></p>
			<p><i>icta-se</i></p>
			<p><i>ictamo-nos</i></p>
			<p><i>ecti-vos</i></p>
			<p><i>ictam-se</i></p>
		</afirmativo>
		<negativo>
			<p><i>-</i></p>
			<p><i>ictas</i></p>
			<p><i>icta</i></p>
			<p><i>ictamos</i></p>
			<p><i>ictais</i></p>
			<p><i>ictam</i></p>
		</negativo>
	</Imperativo>
	<Gerúndio>
		<gerúndio>
			<p><i>ectindo-se</i></p>
			<p><i>ectido</i></p>
		</gerúndio>
	</Gerúndio>
	<Particípio>
		<particípio>
			<p><i>ectido</i></p>
		</particípio>
	</Particípio>
</template>

<template name="regoug:ar">
	<Indicativo>
		<presente>
			<p><i>-</i></p>
			<p><i>-</i></p>
			<p><i>a</i></p>
			<p><i>-</i></p>
			<p><i>-</i></p>
			<p><i>am</i></p>
		</presente>
		<pretérito-imperfeito>
			<p><i>-</i></p>
			<p><i>-</i></p>
			<p><i>ava</i></p>
			<p><i>-</i></p>
			<p><i>-</i></p>
			<p><i>avam</i></p>
		</pretérito-imperfeito>
		<pretérito-mais-que-perfeito>
			<p><i>-</i></p>
			<p><i>-</i></p>
			<p><i>ara</i></p>
			<p><i>-</i></p>
			<p><i>-</i></p>
			<p><i>aram</i></p>
		</pretérito-mais-que-perfeito>
		<pretérito-perfeito>
			<p><i>-</i></p>
			<p><i>-</i></p>
			<p><i>ou</i></p>
			<p><i>-</i></p>
			<p><i>-</i></p>
			<p><i>aram</i></p>
		</pretérito-perfeito>
		<futuro-do-presente>
			<p><i>-</i></p>
			<p><i>-</i></p>
			<p><i>ará</i></p>
			<p><i>-</i></p>
			<p><i>-</i></p>
			<p><i>arão</i></p>
		</futuro-do-presente>
		</Indicativo>
	<Condicional>
		<futuro-do-pretérito>
			<p><i>-</i></p>
			<p><i>-</i></p>
			<p><i>aria</i></p>
			<p><i>-</i></p>
			<p><i>-</i></p>
			<p><i>ariam</i></p>
		</futuro-do-pretérito>
		</Condicional>
	<Subjuntivo>
		<presente>
			<p><i>-</i></p>
			<p><i>-</i></p>
			<p><i>ue</i></p>
			<p><i>-</i></p>
			<p><i>-</i></p>
			<p><i>uem</i></p>
		</presente>
		<pretérito-imperfeito>
			<p><i>-</i></p>
			<p><i>-</i></p>
			<p><i>asse</i></p>
			<p><i>-</i></p>
			<p><i>-</i></p>
			<p><i>assem</i></p>
		</pretérito-imperfeito>
		<futuro>
			<p><i>-</i></p>
			<p><i>-</i></p>
			<p><i>ar</i></p>
			<p><i>-</i></p>
			<p><i>-</i></p>
			<p><i>arem</i></p>
		</futuro>
		</Subjuntivo>
	<Infinitivo>
		<infinitivo-pessoal-presente>
			<p><i>-</i></p>
			<p><i>-</i></p>
			<p><i>ar</i></p>
			<p><i>-</i></p>
			<p><i>-</i></p>
			<p><i>arem</i></p>
		</infinitivo-pessoal-presente>
		<infinitivo>
			<p><i>ar</i></p>
			<p><i>ado</i></p>
		</infinitivo>
	</Infinitivo>
	<Imperativo>
		<afirmativo>
			<p><i>-</i></p>
			<p><i>-</i></p>
			<p><i>ue</i></p>
			<p><i>-</i></p>
			<p><i>-</i></p>
			<p><i>uem</i></p>
		</afirmativo>
		<negativo>
			<p><i>-</i></p>
			<p><i>-</i></p>
			<p><i>ue</i></p>
			<p><i>-</i></p>
			<p><i>-</i></p>
			<p><i>uem</i></p>
		</negativo>
	</Imperativo>
	<Gerúndio>
		<gerúndio>
			<p><i>ando</i></p>
			<p><i>ado</i></p>
		</gerúndio>
	</Gerúndio>
	<Particípio>
		<particípio>
			<p><i>ado</i></p>
		</particípio>
	</Particípio>
</template>

<template name="re:mir-se">
	<Indicativo>
		<presente>
			<p><i>dimo-me</i></p>
			<p><i>dimes-te</i></p>
			<p><i>dime-se</i></p>
			<p><i>mimo-nos</i></p>
			<p><i>mis-vos</i></p>
			<p><i>dimem-se</i></p>
		</presente>
		<pretérito-imperfeito>
			<p><i>mia-me</i></p>
			<p><i>mias-te</i></p>
			<p><i>mia-se</i></p>
			<p><i>míamo-nos</i></p>
			<p><i>míeis-vos</i></p>
			<p><i>miam-se</i></p>
		</pretérito-imperfeito>
		<pretérito-mais-que-perfeito>
			<p><i>mira-me</i></p>
			<p><i>miras-te</i></p>
			<p><i>mira-se</i></p>
			<p><i>míramo-nos</i></p>
			<p><i>míreis-vos</i></p>
			<p><i>miram-se</i></p>
		</pretérito-mais-que-perfeito>
		<pretérito-perfeito>
			<p><i>mi-me</i></p>
			<p><i>miste-te</i></p>
			<p><i>miu-se</i></p>
			<p><i>mimo-nos</i></p>
			<p><i>mistes-vos</i></p>
			<p><i>miram-se</i></p>
		</pretérito-perfeito>
		<futuro-do-presente>
			<p><i>mir-me-ei</i></p>
			<p><i>mir-te-ás</i></p>
			<p><i>mir-se-á</i></p>
			<p><i>mir-nos-emos</i></p>
			<p><i>mir-vos-eis</i></p>
			<p><i>mir-se-ão</i></p>
		</futuro-do-presente>
		</Indicativo>
	<Condicional>
		<futuro-do-pretérito>
			<p><i>mir-me-ia</i></p>
			<p><i>mir-te-ias</i></p>
			<p><i>mir-se-ia</i></p>
			<p><i>mir-nos-íamos</i></p>
			<p><i>mir-vos-íeis</i></p>
			<p><i>mir-se-iam</i></p>
		</futuro-do-pretérito>
		</Condicional>
	<Subjuntivo>
		<presente>
			<p><i>dima-me</i></p>
			<p><i>dimas-te</i></p>
			<p><i>dima-se</i></p>
			<p><i>dimamo-nos</i></p>
			<p><i>dimais-vos</i></p>
			<p><i>dimam-se</i></p>
		</presente>
		<pretérito-imperfeito>
			<p><i>misse-me</i></p>
			<p><i>misses-te</i></p>
			<p><i>misse-se</i></p>
			<p><i>míssemo-nos</i></p>
			<p><i>mísseis-vos</i></p>
			<p><i>missem-se</i></p>
		</pretérito-imperfeito>
		<futuro>
			<p><i>mir-me</i></p>
			<p><i>mires-te</i></p>
			<p><i>mir-se</i></p>
			<p><i>mirmo-nos</i></p>
			<p><i>mirdes-vos</i></p>
			<p><i>mirem-se</i></p>
		</futuro>
		</Subjuntivo>
	<Infinitivo>
		<infinitivo-pessoal-presente>
			<p><i>mir-me</i></p>
			<p><i>mires-te</i></p>
			<p><i>mir-se</i></p>
			<p><i>mirmo-nos</i></p>
			<p><i>mirdes-vos</i></p>
			<p><i>mirem-se</i></p>
		</infinitivo-pessoal-presente>
		<infinitivo>
			<p><i>mir-se</i></p>
			<p><i>mido</i></p>
		</infinitivo>
	</Infinitivo>
	<Imperativo>
		<afirmativo>
			<p><i>-</i></p>
			<p><i>dime-te</i></p>
			<p><i>dima-se</i></p>
			<p><i>dimamo-nos</i></p>
			<p><i>mi-vos</i></p>
			<p><i>dimam-se</i></p>
		</afirmativo>
		<negativo>
			<p><i>-</i></p>
			<p><i>dimas</i></p>
			<p><i>dima</i></p>
			<p><i>dimamos</i></p>
			<p><i>dimais</i></p>
			<p><i>dimam</i></p>
		</negativo>
	</Imperativo>
	<Gerúndio>
		<gerúndio>
			<p><i>mindo-se</i></p>
			<p><i>mido</i></p>
		</gerúndio>
	</Gerúndio>
	<Particípio>
		<particípio>
			<p><i>mido</i></p>
		</particípio>
	</Particípio>
</template>

<template name="rem:oer-se">
	<Indicativo>
		<presente>
			<p><i>)</i></p>
			<p><i>óis-te</i></p>
			<p><i>ói-se</i></p>
			<p><i>oemo-nos</i></p>
			<p><i>oeis-vos</i></p>
			<p><i>oem-se</i></p>
		</presente>
		<pretérito-imperfeito>
			<p><i>oía-me</i></p>
			<p><i>oías-te</i></p>
			<p><i>oía-se</i></p>
			<p><i>oíamo-nos</i></p>
			<p><i>oíeis-vos</i></p>
			<p><i>oíam-se</i></p>
		</pretérito-imperfeito>
		<pretérito-mais-que-perfeito>
			<p><i>oera-me</i></p>
			<p><i>oeras-te</i></p>
			<p><i>oera-se</i></p>
			<p><i>oêramo-nos</i></p>
			<p><i>oêreis-vos</i></p>
			<p><i>oeram-se</i></p>
		</pretérito-mais-que-perfeito>
		<pretérito-perfeito>
			<p><i>oí-me</i></p>
			<p><i>oeste-te</i></p>
			<p><i>oeu-se</i></p>
			<p><i>oemo-nos</i></p>
			<p><i>oestes-vos</i></p>
			<p><i>oeram-se</i></p>
		</pretérito-perfeito>
		<futuro-do-presente>
			<p><i>oer-me-ei</i></p>
			<p><i>oer-te-ás</i></p>
			<p><i>oer-se-á</i></p>
			<p><i>oer-nos-emos</i></p>
			<p><i>oer-vos-eis</i></p>
			<p><i>oer-se-ão</i></p>
		</futuro-do-presente>
		</Indicativo>
	<Condicional>
		<futuro-do-pretérito>
			<p><i>oer-me-ia</i></p>
			<p><i>oer-te-ias</i></p>
			<p><i>oer-se-ia</i></p>
			<p><i>oer-nos-íamos</i></p>
			<p><i>oer-vos-íeis</i></p>
			<p><i>oer-se-iam</i></p>
		</futuro-do-pretérito>
		</Condicional>
	<Subjuntivo>
		<presente>
			<p><i>oa-me</i></p>
			<p><i>oas-te</i></p>
			<p><i>oa-se</i></p>
			<p><i>oamo-nos</i></p>
			<p><i>oais-vos</i></p>
			<p><i>oam-se</i></p>
		</presente>
		<pretérito-imperfeito>
			<p><i>oesse-me</i></p>
			<p><i>oesses-te</i></p>
			<p><i>oesse-se</i></p>
			<p><i>oêssemo-nos</i></p>
			<p><i>oêsseis-vos</i></p>
			<p><i>oessem-se</i></p>
		</pretérito-imperfeito>
		<futuro>
			<p><i>oer-me</i></p>
			<p><i>oeres-te</i></p>
			<p><i>oer-se</i></p>
			<p><i>oermo-nos</i></p>
			<p><i>oerdes-vos</i></p>
			<p><i>oerem-se</i></p>
		</futuro>
		</Subjuntivo>
	<Infinitivo>
		<infinitivo-pessoal-presente>
			<p><i>oer-me</i></p>
			<p><i>oeres-te</i></p>
			<p><i>oer-se</i></p>
			<p><i>oermo-nos</i></p>
			<p><i>oerdes-vos</i></p>
			<p><i>oerem-se</i></p>
		</infinitivo-pessoal-presente>
		<infinitivo>
			<p><i>oer-se</i></p>
			<p><i>oído</i></p>
		</infinitivo>
	</Infinitivo>
	<Imperativo>
		<afirmativo>
			<p><i>-</i></p>
			<p><i>ói-te</i></p>
			<p><i>oa-se</i></p>
			<p><i>oamo-nos</i></p>
			<p><i>oei-vos</i></p>
			<p><i>oam-se</i></p>
		</afirmativo>
		<negativo>
			<p><i>-</i></p>
			<p><i>oas</i></p>
			<p><i>oa</i></p>
			<p><i>oamos</i></p>
			<p><i>oais</i></p>
			<p><i>oam</i></p>
		</negativo>
	</Imperativo>
	<Gerúndio>
		<gerúndio>
			<p><i>oendo-se</i></p>
			<p><i>oído</i></p>
		</gerúndio>
	</Gerúndio>
	<Particípio>
		<particípio>
			<p><i>oído</i></p>
		</particípio>
	</Particípio>
</template>

<template name="rep:elir-se">
	<Indicativo>
		<presente>
			<p><i>ilo-me</i></p>
			<p><i>eles-te</i></p>
			<p><i>ele-se</i></p>
			<p><i>elimo-nos</i></p>
			<p><i>elis-vos</i></p>
			<p><i>elem-se</i></p>
		</presente>
		<pretérito-imperfeito>
			<p><i>elia-me</i></p>
			<p><i>elias-te</i></p>
			<p><i>elia-se</i></p>
			<p><i>elíamo-nos</i></p>
			<p><i>elíeis-vos</i></p>
			<p><i>eliam-se</i></p>
		</pretérito-imperfeito>
		<pretérito-mais-que-perfeito>
			<p><i>elira-me</i></p>
			<p><i>eliras-te</i></p>
			<p><i>elira-se</i></p>
			<p><i>elíramo-nos</i></p>
			<p><i>elíreis-vos</i></p>
			<p><i>eliram-se</i></p>
		</pretérito-mais-que-perfeito>
		<pretérito-perfeito>
			<p><i>eli-me</i></p>
			<p><i>eliste-te</i></p>
			<p><i>eliu-se</i></p>
			<p><i>elimo-nos</i></p>
			<p><i>elistes-vos</i></p>
			<p><i>eliram-se</i></p>
		</pretérito-perfeito>
		<futuro-do-presente>
			<p><i>elir-me-ei</i></p>
			<p><i>elir-te-ás</i></p>
			<p><i>elir-se-á</i></p>
			<p><i>elir-nos-emos</i></p>
			<p><i>elir-vos-eis</i></p>
			<p><i>elir-se-ão</i></p>
		</futuro-do-presente>
		</Indicativo>
	<Condicional>
		<futuro-do-pretérito>
			<p><i>elir-me-ia</i></p>
			<p><i>elir-te-ias</i></p>
			<p><i>elir-se-ia</i></p>
			<p><i>elir-nos-íamos</i></p>
			<p><i>elir-vos-íeis</i></p>
			<p><i>elir-se-iam</i></p>
		</futuro-do-pretérito>
		</Condicional>
	<Subjuntivo>
		<presente>
			<p><i>ila-me</i></p>
			<p><i>ilas-te</i></p>
			<p><i>ila-se</i></p>
			<p><i>ilamo-nos</i></p>
			<p><i>ilais-vos</i></p>
			<p><i>ilam-se</i></p>
		</presente>
		<pretérito-imperfeito>
			<p><i>elisse-me</i></p>
			<p><i>elisses-te</i></p>
			<p><i>elisse-se</i></p>
			<p><i>elíssemo-nos</i></p>
			<p><i>elísseis-vos</i></p>
			<p><i>elissem-se</i></p>
		</pretérito-imperfeito>
		<futuro>
			<p><i>elir-me</i></p>
			<p><i>elires-te</i></p>
			<p><i>elir-se</i></p>
			<p><i>elirmo-nos</i></p>
			<p><i>elirdes-vos</i></p>
			<p><i>elirem-se</i></p>
		</futuro>
		</Subjuntivo>
	<Infinitivo>
		<infinitivo-pessoal-presente>
			<p><i>elir-me</i></p>
			<p><i>elires-te</i></p>
			<p><i>elir-se</i></p>
			<p><i>elirmo-nos</i></p>
			<p><i>elirdes-vos</i></p>
			<p><i>elirem-se</i></p>
		</infinitivo-pessoal-presente>
		<infinitivo>
			<p><i>elir-se</i></p>
			<p><i>elido</i></p>
		</infinitivo>
	</Infinitivo>
	<Imperativo>
		<afirmativo>
			<p><i>-</i></p>
			<p><i>ele-te</i></p>
			<p><i>ila-se</i></p>
			<p><i>ilamo-nos</i></p>
			<p><i>eli-vos</i></p>
			<p><i>ilam-se</i></p>
		</afirmativo>
		<negativo>
			<p><i>-</i></p>
			<p><i>ilas</i></p>
			<p><i>ila</i></p>
			<p><i>ilamos</i></p>
			<p><i>ilais</i></p>
			<p><i>ilam</i></p>
		</negativo>
	</Imperativo>
	<Gerúndio>
		<gerúndio>
			<p><i>elindo-se</i></p>
			<p><i>elido</i></p>
		</gerúndio>
	</Gerúndio>
	<Particípio>
		<particípio>
			<p><i>elido</i></p>
		</particípio>
	</Particípio>
</template>

<template name="ressar:cir-se">
	<Indicativo>
		<presente>
			<p><i>ço-me</i></p>
			<p><i>ces-te</i></p>
			<p><i>ce-se</i></p>
			<p><i>cimo-nos</i></p>
			<p><i>cis-vos</i></p>
			<p><i>cem-se</i></p>
		</presente>
		<pretérito-imperfeito>
			<p><i>cia-me</i></p>
			<p><i>cias-te</i></p>
			<p><i>cia-se</i></p>
			<p><i>cíamo-nos</i></p>
			<p><i>cíeis-vos</i></p>
			<p><i>ciam-se</i></p>
		</pretérito-imperfeito>
		<pretérito-mais-que-perfeito>
			<p><i>cira-me</i></p>
			<p><i>ciras-te</i></p>
			<p><i>cira-se</i></p>
			<p><i>círamo-nos</i></p>
			<p><i>círeis-vos</i></p>
			<p><i>ciram-se</i></p>
		</pretérito-mais-que-perfeito>
		<pretérito-perfeito>
			<p><i>ci-me</i></p>
			<p><i>ciste-te</i></p>
			<p><i>ciu-se</i></p>
			<p><i>cimo-nos</i></p>
			<p><i>cistes-vos</i></p>
			<p><i>ciram-se</i></p>
		</pretérito-perfeito>
		<futuro-do-presente>
			<p><i>cir-me-ei</i></p>
			<p><i>cir-te-ás</i></p>
			<p><i>cir-se-á</i></p>
			<p><i>cir-nos-emos</i></p>
			<p><i>cir-vos-eis</i></p>
			<p><i>cir-se-ão</i></p>
		</futuro-do-presente>
		</Indicativo>
	<Condicional>
		<futuro-do-pretérito>
			<p><i>cir-me-ia</i></p>
			<p><i>cir-te-ias</i></p>
			<p><i>cir-se-ia</i></p>
			<p><i>cir-nos-íamos</i></p>
			<p><i>cir-vos-íeis</i></p>
			<p><i>cir-se-iam</i></p>
		</futuro-do-pretérito>
		</Condicional>
	<Subjuntivo>
		<presente>
			<p><i>ça-me</i></p>
			<p><i>ças-te</i></p>
			<p><i>ça-se</i></p>
			<p><i>çamo-nos</i></p>
			<p><i>çais-vos</i></p>
			<p><i>çam-se</i></p>
		</presente>
		<pretérito-imperfeito>
			<p><i>cisse-me</i></p>
			<p><i>cisses-te</i></p>
			<p><i>cisse-se</i></p>
			<p><i>císsemo-nos</i></p>
			<p><i>císseis-vos</i></p>
			<p><i>cissem-se</i></p>
		</pretérito-imperfeito>
		<futuro>
			<p><i>cir-me</i></p>
			<p><i>cires-te</i></p>
			<p><i>cir-se</i></p>
			<p><i>cirmo-nos</i></p>
			<p><i>cirdes-vos</i></p>
			<p><i>cirem-se</i></p>
		</futuro>
		</Subjuntivo>
	<Infinitivo>
		<infinitivo-pessoal-presente>
			<p><i>cir-me</i></p>
			<p><i>cires-te</i></p>
			<p><i>cir-se</i></p>
			<p><i>cirmo-nos</i></p>
			<p><i>cirdes-vos</i></p>
			<p><i>cirem-se</i></p>
		</infinitivo-pessoal-presente>
		<infinitivo>
			<p><i>cir-se</i></p>
			<p><i>cido</i></p>
		</infinitivo>
	</Infinitivo>
	<Imperativo>
		<afirmativo>
			<p><i>-</i></p>
			<p><i>ce-te</i></p>
			<p><i>ça-se</i></p>
			<p><i>çamo-nos</i></p>
			<p><i>ci-vos</i></p>
			<p><i>çam-se</i></p>
		</afirmativo>
		<negativo>
			<p><i>-</i></p>
			<p><i>ças</i></p>
			<p><i>ça</i></p>
			<p><i>çamos</i></p>
			<p><i>çais</i></p>
			<p><i>çam</i></p>
		</negativo>
	</Imperativo>
	<Gerúndio>
		<gerúndio>
			<p><i>cindo-se</i></p>
			<p><i>cido</i></p>
		</gerúndio>
	</Gerúndio>
	<Particípio>
		<particípio>
			<p><i>cido</i></p>
		</particípio>
	</Particípio>
</template>

<template name="re:unir-se">
	<Indicativo>
		<presente>
			<p><i>úno-me</i></p>
			<p><i>únes-te</i></p>
			<p><i>úne-se</i></p>
			<p><i>unimo-nos</i></p>
			<p><i>unis-vos</i></p>
			<p><i>únem-se</i></p>
		</presente>
		<pretérito-imperfeito>
			<p><i>unia-me</i></p>
			<p><i>unias-te</i></p>
			<p><i>unia-se</i></p>
			<p><i>uníamo-nos</i></p>
			<p><i>uníeis-vos</i></p>
			<p><i>uniam-se</i></p>
		</pretérito-imperfeito>
		<pretérito-mais-que-perfeito>
			<p><i>unira-me</i></p>
			<p><i>uniras-te</i></p>
			<p><i>unira-se</i></p>
			<p><i>uníramo-nos</i></p>
			<p><i>uníreis-vos</i></p>
			<p><i>uniram-se</i></p>
		</pretérito-mais-que-perfeito>
		<pretérito-perfeito>
			<p><i>uni-me</i></p>
			<p><i>uniste-te</i></p>
			<p><i>uniu-se</i></p>
			<p><i>unimo-nos</i></p>
			<p><i>unistes-vos</i></p>
			<p><i>uniram-se</i></p>
		</pretérito-perfeito>
		<futuro-do-presente>
			<p><i>unir-me-ei</i></p>
			<p><i>unir-te-ás</i></p>
			<p><i>unir-se-á</i></p>
			<p><i>unir-nos-emos</i></p>
			<p><i>unir-vos-eis</i></p>
			<p><i>unir-se-ão</i></p>
		</futuro-do-presente>
		</Indicativo>
	<Condicional>
		<futuro-do-pretérito>
			<p><i>unir-me-ia</i></p>
			<p><i>unir-te-ias</i></p>
			<p><i>unir-se-ia</i></p>
			<p><i>unir-nos-íamos</i></p>
			<p><i>unir-vos-íeis</i></p>
			<p><i>unir-se-iam</i></p>
		</futuro-do-pretérito>
		</Condicional>
	<Subjuntivo>
		<presente>
			<p><i>úna-me</i></p>
			<p><i>únas-te</i></p>
			<p><i>úna-se</i></p>
			<p><i>unamo-nos</i></p>
			<p><i>unais-vos</i></p>
			<p><i>únam-se</i></p>
		</presente>
		<pretérito-imperfeito>
			<p><i>unisse-me</i></p>
			<p><i>unisses-te</i></p>
			<p><i>unisse-se</i></p>
			<p><i>uníssemo-nos</i></p>
			<p><i>unísseis-vos</i></p>
			<p><i>unissem-se</i></p>
		</pretérito-imperfeito>
		<futuro>
			<p><i>unir-me</i></p>
			<p><i>unires-te</i></p>
			<p><i>unir-se</i></p>
			<p><i>unirmo-nos</i></p>
			<p><i>unirdes-vos</i></p>
			<p><i>unirem-se</i></p>
		</futuro>
		</Subjuntivo>
	<Infinitivo>
		<infinitivo-pessoal-presente>
			<p><i>unir-me</i></p>
			<p><i>unires-te</i></p>
			<p><i>unir-se</i></p>
			<p><i>unirmo-nos</i></p>
			<p><i>unirdes-vos</i></p>
			<p><i>unirem-se</i></p>
		</infinitivo-pessoal-presente>
		<infinitivo>
			<p><i>unir-se</i></p>
			<p><i>unido</i></p>
		</infinitivo>
	</Infinitivo>
	<Imperativo>
		<afirmativo>
			<p><i>-</i></p>
			<p><i>úne-te</i></p>
			<p><i>úna-se</i></p>
			<p><i>unamo-nos</i></p>
			<p><i>uni-vos</i></p>
			<p><i>únam-se</i></p>
		</afirmativo>
		<negativo>
			<p><i>-</i></p>
			<p><i>únas</i></p>
			<p><i>úna</i></p>
			<p><i>unamos</i></p>
			<p><i>unais</i></p>
			<p><i>únam</i></p>
		</negativo>
	</Imperativo>
	<Gerúndio>
		<gerúndio>
			<p><i>unindo-se</i></p>
			<p><i>unido</i></p>
		</gerúndio>
	</Gerúndio>
	<Particípio>
		<particípio>
			<p><i>unido</i></p>
		</particípio>
	</Particípio>
</template>

<template name="r:ir-se">
	<Indicativo>
		<presente>
			<p><i>io-me</i></p>
			<p><i>is-te</i></p>
			<p><i>i-se</i></p>
			<p><i>imo-nos</i></p>
			<p><i>ides-vos</i></p>
			<p><i>iem-se</i></p>
		</presente>
		<pretérito-imperfeito>
			<p><i>ia-me</i></p>
			<p><i>ias-te</i></p>
			<p><i>ia-se</i></p>
			<p><i>íamo-nos</i></p>
			<p><i>íeis-vos</i></p>
			<p><i>iam-se</i></p>
		</pretérito-imperfeito>
		<pretérito-mais-que-perfeito>
			<p><i>ira-me</i></p>
			<p><i>iras-te</i></p>
			<p><i>ira-se</i></p>
			<p><i>íramo-nos</i></p>
			<p><i>íreis-vos</i></p>
			<p><i>iram-se</i></p>
		</pretérito-mais-que-perfeito>
		<pretérito-perfeito>
			<p><i>i-me</i></p>
			<p><i>iste-te</i></p>
			<p><i>iu-se</i></p>
			<p><i>imo-nos</i></p>
			<p><i>istes-vos</i></p>
			<p><i>iram-se</i></p>
		</pretérito-perfeito>
		<futuro-do-presente>
			<p><i>ir-me-ei</i></p>
			<p><i>ir-te-ás</i></p>
			<p><i>ir-se-á</i></p>
			<p><i>ir-nos-emos</i></p>
			<p><i>ir-vos-eis</i></p>
			<p><i>ir-se-ão</i></p>
		</futuro-do-presente>
		</Indicativo>
	<Condicional>
		<futuro-do-pretérito>
			<p><i>ir-me-ia</i></p>
			<p><i>ir-te-ias</i></p>
			<p><i>ir-se-ia</i></p>
			<p><i>ir-nos-íamos</i></p>
			<p><i>ir-vos-íeis</i></p>
			<p><i>ir-se-iam</i></p>
		</futuro-do-pretérito>
		</Condicional>
	<Subjuntivo>
		<presente>
			<p><i>ia-me</i></p>
			<p><i>ias-te</i></p>
			<p><i>ia-se</i></p>
			<p><i>iamo-nos</i></p>
			<p><i>iais-vos</i></p>
			<p><i>iam-se</i></p>
		</presente>
		<pretérito-imperfeito>
			<p><i>isse-me</i></p>
			<p><i>isses-te</i></p>
			<p><i>isse-se</i></p>
			<p><i>íssemo-nos</i></p>
			<p><i>ísseis-vos</i></p>
			<p><i>issem-se</i></p>
		</pretérito-imperfeito>
		<futuro>
			<p><i>ir-me</i></p>
			<p><i>ires-te</i></p>
			<p><i>ir-se</i></p>
			<p><i>irmo-nos</i></p>
			<p><i>irdes-vos</i></p>
			<p><i>irem-se</i></p>
		</futuro>
		</Subjuntivo>
	<Infinitivo>
		<infinitivo-pessoal-presente>
			<p><i>ir-me</i></p>
			<p><i>ires-te</i></p>
			<p><i>ir-se</i></p>
			<p><i>irmo-nos</i></p>
			<p><i>irdes-vos</i></p>
			<p><i>irem-se</i></p>
		</infinitivo-pessoal-presente>
		<infinitivo>
			<p><i>ir-se</i></p>
			<p><i>ido</i></p>
		</infinitivo>
	</Infinitivo>
	<Imperativo>
		<afirmativo>
			<p><i>-</i></p>
			<p><i>i-te</i></p>
			<p><i>ia-se</i></p>
			<p><i>iamo-nos</i></p>
			<p><i>ide-vos</i></p>
			<p><i>iam-se</i></p>
		</afirmativo>
		<negativo>
			<p><i>-</i></p>
			<p><i>ias</i></p>
			<p><i>ia</i></p>
			<p><i>iamos</i></p>
			<p><i>iais</i></p>
			<p><i>iam</i></p>
		</negativo>
	</Imperativo>
	<Gerúndio>
		<gerúndio>
			<p><i>indo-se</i></p>
			<p><i>ido</i></p>
		</gerúndio>
	</Gerúndio>
	<Particípio>
		<particípio>
			<p><i>ido</i></p>
		</particípio>
	</Particípio>
</template>

<template name="ro:mper">
	<Indicativo>
		<presente>
			<p><i>mpo</i></p>
			<p><i>mpes</i></p>
			<p><i>mpe</i></p>
			<p><i>mpemos</i></p>
			<p><i>mpeis</i></p>
			<p><i>mpem</i></p>
		</presente>
		<pretérito-imperfeito>
			<p><i>mpia</i></p>
			<p><i>mpias</i></p>
			<p><i>mpia</i></p>
			<p><i>mpíamos</i></p>
			<p><i>mpíeis</i></p>
			<p><i>mpiam</i></p>
		</pretérito-imperfeito>
		<pretérito-mais-que-perfeito>
			<p><i>mpera</i></p>
			<p><i>mperas</i></p>
			<p><i>mpera</i></p>
			<p><i>mpêramos</i></p>
			<p><i>mpêreis</i></p>
			<p><i>mperam</i></p>
		</pretérito-mais-que-perfeito>
		<pretérito-perfeito>
			<p><i>mpi</i></p>
			<p><i>mpeste</i></p>
			<p><i>mpeu</i></p>
			<p><i>mpemos</i></p>
			<p><i>mpestes</i></p>
			<p><i>mperam</i></p>
		</pretérito-perfeito>
		<futuro-do-presente>
			<p><i>mperei</i></p>
			<p><i>mperás</i></p>
			<p><i>mperá</i></p>
			<p><i>mperemos</i></p>
			<p><i>mpereis</i></p>
			<p><i>mperão</i></p>
		</futuro-do-presente>
		</Indicativo>
	<Condicional>
		<futuro-do-pretérito>
			<p><i>mperia</i></p>
			<p><i>mperias</i></p>
			<p><i>mperia</i></p>
			<p><i>mperíamos</i></p>
			<p><i>mperíeis</i></p>
			<p><i>mperiam</i></p>
		</futuro-do-pretérito>
		</Condicional>
	<Subjuntivo>
		<presente>
			<p><i>mpa</i></p>
			<p><i>mpas</i></p>
			<p><i>mpa</i></p>
			<p><i>mpamos</i></p>
			<p><i>mpais</i></p>
			<p><i>mpam</i></p>
		</presente>
		<pretérito-imperfeito>
			<p><i>mpesse</i></p>
			<p><i>mpesses</i></p>
			<p><i>mpesse</i></p>
			<p><i>mpêssemos</i></p>
			<p><i>mpêsseis</i></p>
			<p><i>mpessem</i></p>
		</pretérito-imperfeito>
		<futuro>
			<p><i>mper</i></p>
			<p><i>mperes</i></p>
			<p><i>mper</i></p>
			<p><i>mpermos</i></p>
			<p><i>mperdes</i></p>
			<p><i>mperem</i></p>
		</futuro>
		</Subjuntivo>
	<Infinitivo>
		<infinitivo-pessoal-presente>
			<p><i>mper</i></p>
			<p><i>mperes</i></p>
			<p><i>mper</i></p>
			<p><i>mpermos</i></p>
			<p><i>mperdes</i></p>
			<p><i>mperem</i></p>
		</infinitivo-pessoal-presente>
		<infinitivo>
			<p><i>mper</i></p>
			<p><i>mpido</i></p>
		</infinitivo>
	</Infinitivo>
	<Imperativo>
		<afirmativo>
			<p><i>-</i></p>
			<p><i>mpe</i></p>
			<p><i>mpa</i></p>
			<p><i>mpamos</i></p>
			<p><i>mpei</i></p>
			<p><i>mpam</i></p>
		</afirmativo>
		<negativo>
			<p><i>-</i></p>
			<p><i>mpas</i></p>
			<p><i>mpa</i></p>
			<p><i>mpamos</i></p>
			<p><i>mpais</i></p>
			<p><i>mpam</i></p>
		</negativo>
	</Imperativo>
	<Gerúndio>
		<gerúndio>
			<p><i>mpendo</i></p>
			<p><i>mpido</i></p>
		</gerúndio>
	</Gerúndio>
	<Particípio>
		<particípio>
			<p><i>to</i></p>
		</particípio>
	</Particípio>
</template>

<template name="ro:mper-se">
	<Indicativo>
		<presente>
			<p><i>mpo-me</i></p>
			<p><i>mpes-te</i></p>
			<p><i>mpe-se</i></p>
			<p><i>mpemo-nos</i></p>
			<p><i>mpeis-vos</i></p>
			<p><i>mpem-se</i></p>
		</presente>
		<pretérito-imperfeito>
			<p><i>mpia-me</i></p>
			<p><i>mpias-te</i></p>
			<p><i>mpia-se</i></p>
			<p><i>mpíamo-nos</i></p>
			<p><i>mpíeis-vos</i></p>
			<p><i>mpiam-se</i></p>
		</pretérito-imperfeito>
		<pretérito-mais-que-perfeito>
			<p><i>mpera-me</i></p>
			<p><i>mperas-te</i></p>
			<p><i>mpera-se</i></p>
			<p><i>mpêramo-nos</i></p>
			<p><i>mpêreis-vos</i></p>
			<p><i>mperam-se</i></p>
		</pretérito-mais-que-perfeito>
		<pretérito-perfeito>
			<p><i>mpi-me</i></p>
			<p><i>mpeste-te</i></p>
			<p><i>mpeu-se</i></p>
			<p><i>mpemo-nos</i></p>
			<p><i>mpestes-vos</i></p>
			<p><i>mperam-se</i></p>
		</pretérito-perfeito>
		<futuro-do-presente>
			<p><i>mper-me-ei</i></p>
			<p><i>mper-te-ás</i></p>
			<p><i>mper-se-á</i></p>
			<p><i>mper-nos-emos</i></p>
			<p><i>mper-vos-eis</i></p>
			<p><i>mper-se-ão</i></p>
		</futuro-do-presente>
		</Indicativo>
	<Condicional>
		<futuro-do-pretérito>
			<p><i>mper-me-ia</i></p>
			<p><i>mper-te-ias</i></p>
			<p><i>mper-se-ia</i></p>
			<p><i>mper-nos-íamos</i></p>
			<p><i>mper-vos-íeis</i></p>
			<p><i>mper-se-iam</i></p>
		</futuro-do-pretérito>
		</Condicional>
	<Subjuntivo>
		<presente>
			<p><i>mpa-me</i></p>
			<p><i>mpas-te</i></p>
			<p><i>mpa-se</i></p>
			<p><i>mpamo-nos</i></p>
			<p><i>mpais-vos</i></p>
			<p><i>mpam-se</i></p>
		</presente>
		<pretérito-imperfeito>
			<p><i>mpesse-me</i></p>
			<p><i>mpesses-te</i></p>
			<p><i>mpesse-se</i></p>
			<p><i>mpêssemo-nos</i></p>
			<p><i>mpêsseis-vos</i></p>
			<p><i>mpessem-se</i></p>
		</pretérito-imperfeito>
		<futuro>
			<p><i>mper-me</i></p>
			<p><i>mperes-te</i></p>
			<p><i>mper-se</i></p>
			<p><i>mpermo-nos</i></p>
			<p><i>mperdes-vos</i></p>
			<p><i>mperem-se</i></p>
		</futuro>
		</Subjuntivo>
	<Infinitivo>
		<infinitivo-pessoal-presente>
			<p><i>mper-me</i></p>
			<p><i>mperes-te</i></p>
			<p><i>mper-se</i></p>
			<p><i>mpermo-nos</i></p>
			<p><i>mperdes-vos</i></p>
			<p><i>mperem-se</i></p>
		</infinitivo-pessoal-presente>
		<infinitivo>
			<p><i>mper-se</i></p>
			<p><i>mpido</i></p>
		</infinitivo>
	</Infinitivo>
	<Imperativo>
		<afirmativo>
			<p><i>-</i></p>
			<p><i>mpe-te</i></p>
			<p><i>mpa-se</i></p>
			<p><i>mpamo-nos</i></p>
			<p><i>mpei-vos</i></p>
			<p><i>mpam-se</i></p>
		</afirmativo>
		<negativo>
			<p><i>-</i></p>
			<p><i>mpas</i></p>
			<p><i>mpa</i></p>
			<p><i>mpamos</i></p>
			<p><i>mpais</i></p>
			<p><i>mpam</i></p>
		</negativo>
	</Imperativo>
	<Gerúndio>
		<gerúndio>
			<p><i>mpendo-se</i></p>
			<p><i>mpido</i></p>
		</gerúndio>
	</Gerúndio>
	<Particípio>
		<particípio>
			<p><i>to</i></p>
		</particípio>
	</Particípio>
</template>

<template name="ru:gir">
	<Indicativo>
		<presente>
			<p><i>-</i></p>
			<p><i>-</i></p>
			<p><i>ge</i></p>
			<p><i>-</i></p>
			<p><i>-</i></p>
			<p><i>gem</i></p>
		</presente>
		<pretérito-imperfeito>
			<p><i>-</i></p>
			<p><i>-</i></p>
			<p><i>gia</i></p>
			<p><i>-</i></p>
			<p><i>-</i></p>
			<p><i>giam</i></p>
		</pretérito-imperfeito>
		<pretérito-mais-que-perfeito>
			<p><i>-</i></p>
			<p><i>-</i></p>
			<p><i>gira</i></p>
			<p><i>-</i></p>
			<p><i>-</i></p>
			<p><i>giram</i></p>
		</pretérito-mais-que-perfeito>
		<pretérito-perfeito>
			<p><i>-</i></p>
			<p><i>-</i></p>
			<p><i>giu</i></p>
			<p><i>-</i></p>
			<p><i>-</i></p>
			<p><i>giram</i></p>
		</pretérito-perfeito>
		<futuro-do-presente>
			<p><i>-</i></p>
			<p><i>-</i></p>
			<p><i>girá</i></p>
			<p><i>-</i></p>
			<p><i>-</i></p>
			<p><i>girão</i></p>
		</futuro-do-presente>
		</Indicativo>
	<Condicional>
		<futuro-do-pretérito>
			<p><i>-</i></p>
			<p><i>-</i></p>
			<p><i>giria</i></p>
			<p><i>-</i></p>
			<p><i>-</i></p>
			<p><i>giriam</i></p>
		</futuro-do-pretérito>
		</Condicional>
	<Subjuntivo>
		<presente>
			<p><i>-</i></p>
			<p><i>-</i></p>
			<p><i>ja</i></p>
			<p><i>-</i></p>
			<p><i>-</i></p>
			<p><i>jam</i></p>
		</presente>
		<pretérito-imperfeito>
			<p><i>-</i></p>
			<p><i>-</i></p>
			<p><i>gisse</i></p>
			<p><i>-</i></p>
			<p><i>-</i></p>
			<p><i>gissem</i></p>
		</pretérito-imperfeito>
		<futuro>
			<p><i>-</i></p>
			<p><i>-</i></p>
			<p><i>gir</i></p>
			<p><i>-</i></p>
			<p><i>-</i></p>
			<p><i>girem</i></p>
		</futuro>
		</Subjuntivo>
	<Infinitivo>
		<infinitivo-pessoal-presente>
			<p><i>-</i></p>
			<p><i>-</i></p>
			<p><i>gir</i></p>
			<p><i>-</i></p>
			<p><i>-</i></p>
			<p><i>girem</i></p>
		</infinitivo-pessoal-presente>
		<infinitivo>
			<p><i>gir</i></p>
			<p><i>gido</i></p>
		</infinitivo>
	</Infinitivo>
	<Imperativo>
		<afirmativo>
			<p><i>-</i></p>
			<p><i>-</i></p>
			<p><i>ja</i></p>
			<p><i>-</i></p>
			<p><i>-</i></p>
			<p><i>jam</i></p>
		</afirmativo>
		<negativo>
			<p><i>-</i></p>
			<p><i>-</i></p>
			<p><i>ja</i></p>
			<p><i>-</i></p>
			<p><i>-</i></p>
			<p><i>jam</i></p>
		</negativo>
	</Imperativo>
	<Gerúndio>
		<gerúndio>
			<p><i>gindo</i></p>
			<p><i>gido</i></p>
		</gerúndio>
	</Gerúndio>
	<Particípio>
		<particípio>
			<p><i>gido</i></p>
		</particípio>
	</Particípio>
</template>

<template name="saf:ar">
	<Indicativo>
		<presente>
			<p><i>o</i></p>
			<p><i>as</i></p>
			<p><i>a</i></p>
			<p><i>amos</i></p>
			<p><i>ais</i></p>
			<p><i>am</i></p>
		</presente>
		<pretérito-imperfeito>
			<p><i>ava</i></p>
			<p><i>avas</i></p>
			<p><i>ava</i></p>
			<p><i>ávamos</i></p>
			<p><i>áveis</i></p>
			<p><i>avam</i></p>
		</pretérito-imperfeito>
		<pretérito-mais-que-perfeito>
			<p><i>ara</i></p>
			<p><i>aras</i></p>
			<p><i>ara</i></p>
			<p><i>áramos</i></p>
			<p><i>áreis</i></p>
			<p><i>aram</i></p>
		</pretérito-mais-que-perfeito>
		<pretérito-perfeito>
			<p><i>ei</i></p>
			<p><i>aste</i></p>
			<p><i>ou</i></p>
			<p><i>)</i></p>
			<p><i>astes</i></p>
			<p><i>aram</i></p>
		</pretérito-perfeito>
		<futuro-do-presente>
			<p><i>arei</i></p>
			<p><i>arás</i></p>
			<p><i>ará</i></p>
			<p><i>aremos</i></p>
			<p><i>areis</i></p>
			<p><i>arão</i></p>
		</futuro-do-presente>
		</Indicativo>
	<Condicional>
		<futuro-do-pretérito>
			<p><i>aria</i></p>
			<p><i>arias</i></p>
			<p><i>aria</i></p>
			<p><i>aríamos</i></p>
			<p><i>aríeis</i></p>
			<p><i>ariam</i></p>
		</futuro-do-pretérito>
		</Condicional>
	<Subjuntivo>
		<presente>
			<p><i>e</i></p>
			<p><i>es</i></p>
			<p><i>e</i></p>
			<p><i>emos</i></p>
			<p><i>eis</i></p>
			<p><i>em</i></p>
		</presente>
		<pretérito-imperfeito>
			<p><i>asse</i></p>
			<p><i>asses</i></p>
			<p><i>asse</i></p>
			<p><i>ássemos</i></p>
			<p><i>ásseis</i></p>
			<p><i>assem</i></p>
		</pretérito-imperfeito>
		<futuro>
			<p><i>ar</i></p>
			<p><i>ares</i></p>
			<p><i>ar</i></p>
			<p><i>armos</i></p>
			<p><i>ardes</i></p>
			<p><i>arem</i></p>
		</futuro>
		</Subjuntivo>
	<Infinitivo>
		<infinitivo-pessoal-presente>
			<p><i>ar</i></p>
			<p><i>ares</i></p>
			<p><i>ar</i></p>
			<p><i>armos</i></p>
			<p><i>ardes</i></p>
			<p><i>arem</i></p>
		</infinitivo-pessoal-presente>
		<infinitivo>
			<p><i>ar</i></p>
			<p><i>ado</i></p>
		</infinitivo>
	</Infinitivo>
	<Imperativo>
		<afirmativo>
			<p><i>-</i></p>
			<p><i>a</i></p>
			<p><i>e</i></p>
			<p><i>emos</i></p>
			<p><i>ai</i></p>
			<p><i>em</i></p>
		</afirmativo>
		<negativo>
			<p><i>-</i></p>
			<p><i>es</i></p>
			<p><i>e</i></p>
			<p><i>emos</i></p>
			<p><i>eis</i></p>
			<p><i>em</i></p>
		</negativo>
	</Imperativo>
	<Gerúndio>
		<gerúndio>
			<p><i>ando</i></p>
			<p><i>ado</i></p>
		</gerúndio>
	</Gerúndio>
	<Particípio>
		<particípio>
			<p><i>o</i></p>
		</particípio>
	</Particípio>
</template>

<template name="saf:ar-se">
	<Indicativo>
		<presente>
			<p><i>o-me</i></p>
			<p><i>as-te</i></p>
			<p><i>a-se</i></p>
			<p><i>amo-nos</i></p>
			<p><i>ais-vos</i></p>
			<p><i>am-se</i></p>
		</presente>
		<pretérito-imperfeito>
			<p><i>ava-me</i></p>
			<p><i>avas-te</i></p>
			<p><i>ava-se</i></p>
			<p><i>ávamo-nos</i></p>
			<p><i>áveis-vos</i></p>
			<p><i>avam-se</i></p>
		</pretérito-imperfeito>
		<pretérito-mais-que-perfeito>
			<p><i>ara-me</i></p>
			<p><i>aras-te</i></p>
			<p><i>ara-se</i></p>
			<p><i>áramo-nos</i></p>
			<p><i>áreis-vos</i></p>
			<p><i>aram-se</i></p>
		</pretérito-mais-que-perfeito>
		<pretérito-perfeito>
			<p><i>ei-me</i></p>
			<p><i>aste-te</i></p>
			<p><i>ou-se</i></p>
			<p><i>)</i></p>
			<p><i>astes-vos</i></p>
			<p><i>aram-se</i></p>
		</pretérito-perfeito>
		<futuro-do-presente>
			<p><i>ar-me-ei</i></p>
			<p><i>ar-te-ás</i></p>
			<p><i>ar-se-á</i></p>
			<p><i>ar-nos-emos</i></p>
			<p><i>ar-vos-eis</i></p>
			<p><i>ar-se-ão</i></p>
		</futuro-do-presente>
		</Indicativo>
	<Condicional>
		<futuro-do-pretérito>
			<p><i>ar-me-ia</i></p>
			<p><i>ar-te-ias</i></p>
			<p><i>ar-se-ia</i></p>
			<p><i>ar-nos-íamos</i></p>
			<p><i>ar-vos-íeis</i></p>
			<p><i>ar-se-iam</i></p>
		</futuro-do-pretérito>
		</Condicional>
	<Subjuntivo>
		<presente>
			<p><i>e-me</i></p>
			<p><i>es-te</i></p>
			<p><i>e-se</i></p>
			<p><i>emo-nos</i></p>
			<p><i>eis-vos</i></p>
			<p><i>em-se</i></p>
		</presente>
		<pretérito-imperfeito>
			<p><i>asse-me</i></p>
			<p><i>asses-te</i></p>
			<p><i>asse-se</i></p>
			<p><i>ássemo-nos</i></p>
			<p><i>ásseis-vos</i></p>
			<p><i>assem-se</i></p>
		</pretérito-imperfeito>
		<futuro>
			<p><i>ar-me</i></p>
			<p><i>ares-te</i></p>
			<p><i>ar-se</i></p>
			<p><i>armo-nos</i></p>
			<p><i>ardes-vos</i></p>
			<p><i>arem-se</i></p>
		</futuro>
		</Subjuntivo>
	<Infinitivo>
		<infinitivo-pessoal-presente>
			<p><i>ar-me</i></p>
			<p><i>ares-te</i></p>
			<p><i>ar-se</i></p>
			<p><i>armo-nos</i></p>
			<p><i>ardes-vos</i></p>
			<p><i>arem-se</i></p>
		</infinitivo-pessoal-presente>
		<infinitivo>
			<p><i>ar-se</i></p>
			<p><i>ado</i></p>
		</infinitivo>
	</Infinitivo>
	<Imperativo>
		<afirmativo>
			<p><i>-</i></p>
			<p><i>a-te</i></p>
			<p><i>e-se</i></p>
			<p><i>emo-nos</i></p>
			<p><i>ai-vos</i></p>
			<p><i>em-se</i></p>
		</afirmativo>
		<negativo>
			<p><i>-</i></p>
			<p><i>es</i></p>
			<p><i>e</i></p>
			<p><i>emos</i></p>
			<p><i>eis</i></p>
			<p><i>em</i></p>
		</negativo>
	</Imperativo>
	<Gerúndio>
		<gerúndio>
			<p><i>ando-se</i></p>
			<p><i>ado</i></p>
		</gerúndio>
	</Gerúndio>
	<Particípio>
		<particípio>
			<p><i>o</i></p>
		</particípio>
	</Particípio>
</template>

<template name="sa:udar-se">
	<Indicativo>
		<presente>
			<p><i>údo-me</i></p>
			<p><i>údas-te</i></p>
			<p><i>úda-se</i></p>
			<p><i>udamo-nos</i></p>
			<p><i>udais-vos</i></p>
			<p><i>údam-se</i></p>
		</presente>
		<pretérito-imperfeito>
			<p><i>udava-me</i></p>
			<p><i>udavas-te</i></p>
			<p><i>udava-se</i></p>
			<p><i>udávamo-nos</i></p>
			<p><i>udáveis-vos</i></p>
			<p><i>udavam-se</i></p>
		</pretérito-imperfeito>
		<pretérito-mais-que-perfeito>
			<p><i>udara-me</i></p>
			<p><i>udaras-te</i></p>
			<p><i>udara-se</i></p>
			<p><i>udáramo-nos</i></p>
			<p><i>udáreis-vos</i></p>
			<p><i>udaram-se</i></p>
		</pretérito-mais-que-perfeito>
		<pretérito-perfeito>
			<p><i>udei-me</i></p>
			<p><i>udaste-te</i></p>
			<p><i>udou-se</i></p>
			<p><i>r)</i></p>
			<p><i>udastes-vos</i></p>
			<p><i>udaram-se</i></p>
		</pretérito-perfeito>
		<futuro-do-presente>
			<p><i>udar-me-ei</i></p>
			<p><i>udar-te-ás</i></p>
			<p><i>udar-se-á</i></p>
			<p><i>udar-nos-emos</i></p>
			<p><i>udar-vos-eis</i></p>
			<p><i>udar-se-ão</i></p>
		</futuro-do-presente>
		</Indicativo>
	<Condicional>
		<futuro-do-pretérito>
			<p><i>udar-me-ia</i></p>
			<p><i>udar-te-ias</i></p>
			<p><i>udar-se-ia</i></p>
			<p><i>udar-nos-íamos</i></p>
			<p><i>udar-vos-íeis</i></p>
			<p><i>udar-se-iam</i></p>
		</futuro-do-pretérito>
		</Condicional>
	<Subjuntivo>
		<presente>
			<p><i>úde-me</i></p>
			<p><i>údes-te</i></p>
			<p><i>úde-se</i></p>
			<p><i>udemo-nos</i></p>
			<p><i>udeis-vos</i></p>
			<p><i>údem-se</i></p>
		</presente>
		<pretérito-imperfeito>
			<p><i>udasse-me</i></p>
			<p><i>udasses-te</i></p>
			<p><i>udasse-se</i></p>
			<p><i>udássemo-nos</i></p>
			<p><i>udásseis-vos</i></p>
			<p><i>udassem-se</i></p>
		</pretérito-imperfeito>
		<futuro>
			<p><i>udar-me</i></p>
			<p><i>udares-te</i></p>
			<p><i>udar-se</i></p>
			<p><i>udarmo-nos</i></p>
			<p><i>udardes-vos</i></p>
			<p><i>udarem-se</i></p>
		</futuro>
		</Subjuntivo>
	<Infinitivo>
		<infinitivo-pessoal-presente>
			<p><i>udar-me</i></p>
			<p><i>udares-te</i></p>
			<p><i>udar-se</i></p>
			<p><i>udarmo-nos</i></p>
			<p><i>udardes-vos</i></p>
			<p><i>udarem-se</i></p>
		</infinitivo-pessoal-presente>
		<infinitivo>
			<p><i>udar-se</i></p>
			<p><i>udado</i></p>
		</infinitivo>
	</Infinitivo>
	<Imperativo>
		<afirmativo>
			<p><i>-</i></p>
			<p><i>úda-te</i></p>
			<p><i>úde-se</i></p>
			<p><i>udemo-nos</i></p>
			<p><i>udai-vos</i></p>
			<p><i>údem-se</i></p>
		</afirmativo>
		<negativo>
			<p><i>-</i></p>
			<p><i>údes</i></p>
			<p><i>úde</i></p>
			<p><i>udemos</i></p>
			<p><i>udeis</i></p>
			<p><i>údem</i></p>
		</negativo>
	</Imperativo>
	<Gerúndio>
		<gerúndio>
			<p><i>udando-se</i></p>
			<p><i>udado</i></p>
		</gerúndio>
	</Gerúndio>
	<Particípio>
		<particípio>
			<p><i>udado</i></p>
		</particípio>
	</Particípio>
</template>

<template name="se:car">
	<Indicativo>
		<presente>
			<p><i>co</i></p>
			<p><i>cas</i></p>
			<p><i>ca</i></p>
			<p><i>camos</i></p>
			<p><i>cais</i></p>
			<p><i>cam</i></p>
		</presente>
		<pretérito-imperfeito>
			<p><i>cava</i></p>
			<p><i>cavas</i></p>
			<p><i>cava</i></p>
			<p><i>cávamos</i></p>
			<p><i>cáveis</i></p>
			<p><i>cavam</i></p>
		</pretérito-imperfeito>
		<pretérito-mais-que-perfeito>
			<p><i>cara</i></p>
			<p><i>caras</i></p>
			<p><i>cara</i></p>
			<p><i>cáramos</i></p>
			<p><i>cáreis</i></p>
			<p><i>caram</i></p>
		</pretérito-mais-que-perfeito>
		<pretérito-perfeito>
			<p><i>quei</i></p>
			<p><i>caste</i></p>
			<p><i>cou</i></p>
			<p><i>r)</i></p>
			<p><i>castes</i></p>
			<p><i>caram</i></p>
		</pretérito-perfeito>
		<futuro-do-presente>
			<p><i>carei</i></p>
			<p><i>carás</i></p>
			<p><i>cará</i></p>
			<p><i>caremos</i></p>
			<p><i>careis</i></p>
			<p><i>carão</i></p>
		</futuro-do-presente>
		</Indicativo>
	<Condicional>
		<futuro-do-pretérito>
			<p><i>caria</i></p>
			<p><i>carias</i></p>
			<p><i>caria</i></p>
			<p><i>caríamos</i></p>
			<p><i>caríeis</i></p>
			<p><i>cariam</i></p>
		</futuro-do-pretérito>
		</Condicional>
	<Subjuntivo>
		<presente>
			<p><i>que</i></p>
			<p><i>ques</i></p>
			<p><i>que</i></p>
			<p><i>quemos</i></p>
			<p><i>queis</i></p>
			<p><i>quem</i></p>
		</presente>
		<pretérito-imperfeito>
			<p><i>casse</i></p>
			<p><i>casses</i></p>
			<p><i>casse</i></p>
			<p><i>cássemos</i></p>
			<p><i>cásseis</i></p>
			<p><i>cassem</i></p>
		</pretérito-imperfeito>
		<futuro>
			<p><i>car</i></p>
			<p><i>cares</i></p>
			<p><i>car</i></p>
			<p><i>carmos</i></p>
			<p><i>cardes</i></p>
			<p><i>carem</i></p>
		</futuro>
		</Subjuntivo>
	<Infinitivo>
		<infinitivo-pessoal-presente>
			<p><i>car</i></p>
			<p><i>cares</i></p>
			<p><i>car</i></p>
			<p><i>carmos</i></p>
			<p><i>cardes</i></p>
			<p><i>carem</i></p>
		</infinitivo-pessoal-presente>
		<infinitivo>
			<p><i>car</i></p>
			<p><i>cado</i></p>
		</infinitivo>
	</Infinitivo>
	<Imperativo>
		<afirmativo>
			<p><i>-</i></p>
			<p><i>ca</i></p>
			<p><i>que</i></p>
			<p><i>quemos</i></p>
			<p><i>cai</i></p>
			<p><i>quem</i></p>
		</afirmativo>
		<negativo>
			<p><i>-</i></p>
			<p><i>ques</i></p>
			<p><i>que</i></p>
			<p><i>quemos</i></p>
			<p><i>queis</i></p>
			<p><i>quem</i></p>
		</negativo>
	</Imperativo>
	<Gerúndio>
		<gerúndio>
			<p><i>cando</i></p>
			<p><i>cado</i></p>
		</gerúndio>
	</Gerúndio>
	<Particípio>
		<particípio>
			<p><i>co</i></p>
		</particípio>
	</Particípio>
</template>

<template name="se:car-se">
	<Indicativo>
		<presente>
			<p><i>co-me</i></p>
			<p><i>cas-te</i></p>
			<p><i>ca-se</i></p>
			<p><i>camo-nos</i></p>
			<p><i>cais-vos</i></p>
			<p><i>cam-se</i></p>
		</presente>
		<pretérito-imperfeito>
			<p><i>cava-me</i></p>
			<p><i>cavas-te</i></p>
			<p><i>cava-se</i></p>
			<p><i>cávamo-nos</i></p>
			<p><i>cáveis-vos</i></p>
			<p><i>cavam-se</i></p>
		</pretérito-imperfeito>
		<pretérito-mais-que-perfeito>
			<p><i>cara-me</i></p>
			<p><i>caras-te</i></p>
			<p><i>cara-se</i></p>
			<p><i>cáramo-nos</i></p>
			<p><i>cáreis-vos</i></p>
			<p><i>caram-se</i></p>
		</pretérito-mais-que-perfeito>
		<pretérito-perfeito>
			<p><i>quei-me</i></p>
			<p><i>caste-te</i></p>
			<p><i>cou-se</i></p>
			<p><i>r)</i></p>
			<p><i>castes-vos</i></p>
			<p><i>caram-se</i></p>
		</pretérito-perfeito>
		<futuro-do-presente>
			<p><i>car-me-ei</i></p>
			<p><i>car-te-ás</i></p>
			<p><i>car-se-á</i></p>
			<p><i>car-nos-emos</i></p>
			<p><i>car-vos-eis</i></p>
			<p><i>car-se-ão</i></p>
		</futuro-do-presente>
		</Indicativo>
	<Condicional>
		<futuro-do-pretérito>
			<p><i>car-me-ia</i></p>
			<p><i>car-te-ias</i></p>
			<p><i>car-se-ia</i></p>
			<p><i>car-nos-íamos</i></p>
			<p><i>car-vos-íeis</i></p>
			<p><i>car-se-iam</i></p>
		</futuro-do-pretérito>
		</Condicional>
	<Subjuntivo>
		<presente>
			<p><i>que-me</i></p>
			<p><i>ques-te</i></p>
			<p><i>que-se</i></p>
			<p><i>quemo-nos</i></p>
			<p><i>queis-vos</i></p>
			<p><i>quem-se</i></p>
		</presente>
		<pretérito-imperfeito>
			<p><i>casse-me</i></p>
			<p><i>casses-te</i></p>
			<p><i>casse-se</i></p>
			<p><i>cássemo-nos</i></p>
			<p><i>cásseis-vos</i></p>
			<p><i>cassem-se</i></p>
		</pretérito-imperfeito>
		<futuro>
			<p><i>car-me</i></p>
			<p><i>cares-te</i></p>
			<p><i>car-se</i></p>
			<p><i>carmo-nos</i></p>
			<p><i>cardes-vos</i></p>
			<p><i>carem-se</i></p>
		</futuro>
		</Subjuntivo>
	<Infinitivo>
		<infinitivo-pessoal-presente>
			<p><i>car-me</i></p>
			<p><i>cares-te</i></p>
			<p><i>car-se</i></p>
			<p><i>carmo-nos</i></p>
			<p><i>cardes-vos</i></p>
			<p><i>carem-se</i></p>
		</infinitivo-pessoal-presente>
		<infinitivo>
			<p><i>car-se</i></p>
			<p><i>cado</i></p>
		</infinitivo>
	</Infinitivo>
	<Imperativo>
		<afirmativo>
			<p><i>-</i></p>
			<p><i>ca-te</i></p>
			<p><i>que-se</i></p>
			<p><i>quemo-nos</i></p>
			<p><i>cai-vos</i></p>
			<p><i>quem-se</i></p>
		</afirmativo>
		<negativo>
			<p><i>-</i></p>
			<p><i>ques</i></p>
			<p><i>que</i></p>
			<p><i>quemos</i></p>
			<p><i>queis</i></p>
			<p><i>quem</i></p>
		</negativo>
	</Imperativo>
	<Gerúndio>
		<gerúndio>
			<p><i>cando-se</i></p>
			<p><i>cado</i></p>
		</gerúndio>
	</Gerúndio>
	<Particípio>
		<particípio>
			<p><i>co</i></p>
		</particípio>
	</Particípio>
</template>

<template name="s:ervir-se">
	<Indicativo>
		<presente>
			<p><i>irvo-me</i></p>
			<p><i>erves-te</i></p>
			<p><i>erve-se</i></p>
			<p><i>ervimo-nos</i></p>
			<p><i>ervis-vos</i></p>
			<p><i>ervem-se</i></p>
		</presente>
		<pretérito-imperfeito>
			<p><i>ervia-me</i></p>
			<p><i>ervias-te</i></p>
			<p><i>ervia-se</i></p>
			<p><i>ervíamo-nos</i></p>
			<p><i>ervíeis-vos</i></p>
			<p><i>erviam-se</i></p>
		</pretérito-imperfeito>
		<pretérito-mais-que-perfeito>
			<p><i>ervira-me</i></p>
			<p><i>erviras-te</i></p>
			<p><i>ervira-se</i></p>
			<p><i>ervíramo-nos</i></p>
			<p><i>ervíreis-vos</i></p>
			<p><i>erviram-se</i></p>
		</pretérito-mais-que-perfeito>
		<pretérito-perfeito>
			<p><i>ervi-me</i></p>
			<p><i>erviste-te</i></p>
			<p><i>erviu-se</i></p>
			<p><i>ervimo-nos</i></p>
			<p><i>ervistes-vos</i></p>
			<p><i>erviram-se</i></p>
		</pretérito-perfeito>
		<futuro-do-presente>
			<p><i>ervir-me-ei</i></p>
			<p><i>ervir-te-ás</i></p>
			<p><i>ervir-se-á</i></p>
			<p><i>ervir-nos-emos</i></p>
			<p><i>ervir-vos-eis</i></p>
			<p><i>ervir-se-ão</i></p>
		</futuro-do-presente>
		</Indicativo>
	<Condicional>
		<futuro-do-pretérito>
			<p><i>ervir-me-ia</i></p>
			<p><i>ervir-te-ias</i></p>
			<p><i>ervir-se-ia</i></p>
			<p><i>ervir-nos-íamos</i></p>
			<p><i>ervir-vos-íeis</i></p>
			<p><i>ervir-se-iam</i></p>
		</futuro-do-pretérito>
		</Condicional>
	<Subjuntivo>
		<presente>
			<p><i>irva-me</i></p>
			<p><i>irvas-te</i></p>
			<p><i>irva-se</i></p>
			<p><i>irvamo-nos</i></p>
			<p><i>irvais-vos</i></p>
			<p><i>irvam-se</i></p>
		</presente>
		<pretérito-imperfeito>
			<p><i>ervisse-me</i></p>
			<p><i>ervisses-te</i></p>
			<p><i>ervisse-se</i></p>
			<p><i>ervíssemo-nos</i></p>
			<p><i>ervísseis-vos</i></p>
			<p><i>ervissem-se</i></p>
		</pretérito-imperfeito>
		<futuro>
			<p><i>ervir-me</i></p>
			<p><i>ervires-te</i></p>
			<p><i>ervir-se</i></p>
			<p><i>ervirmo-nos</i></p>
			<p><i>ervirdes-vos</i></p>
			<p><i>ervirem-se</i></p>
		</futuro>
		</Subjuntivo>
	<Infinitivo>
		<infinitivo-pessoal-presente>
			<p><i>ervir-me</i></p>
			<p><i>ervires-te</i></p>
			<p><i>ervir-se</i></p>
			<p><i>ervirmo-nos</i></p>
			<p><i>ervirdes-vos</i></p>
			<p><i>ervirem-se</i></p>
		</infinitivo-pessoal-presente>
		<infinitivo>
			<p><i>ervir-se</i></p>
			<p><i>ervido</i></p>
		</infinitivo>
	</Infinitivo>
	<Imperativo>
		<afirmativo>
			<p><i>-</i></p>
			<p><i>erve-te</i></p>
			<p><i>irva-se</i></p>
			<p><i>irvamo-nos</i></p>
			<p><i>ervi-vos</i></p>
			<p><i>irvam-se</i></p>
		</afirmativo>
		<negativo>
			<p><i>-</i></p>
			<p><i>irvas</i></p>
			<p><i>irva</i></p>
			<p><i>irvamos</i></p>
			<p><i>irvais</i></p>
			<p><i>irvam</i></p>
		</negativo>
	</Imperativo>
	<Gerúndio>
		<gerúndio>
			<p><i>ervindo-se</i></p>
			<p><i>ervido</i></p>
		</gerúndio>
	</Gerúndio>
	<Particípio>
		<particípio>
			<p><i>ervido</i></p>
		</particípio>
	</Particípio>
</template>

<template name="s:oer">
	<Indicativo>
		<presente>
			<p><i>-</i></p>
			<p><i>óis</i></p>
			<p><i>ói</i></p>
			<p><i>oemos</i></p>
			<p><i>oeis</i></p>
			<p><i>oem</i></p>
		</presente>
		<pretérito-imperfeito>
			<p><i>oía</i></p>
			<p><i>oías</i></p>
			<p><i>oía</i></p>
			<p><i>oíamos</i></p>
			<p><i>oíeis</i></p>
			<p><i>oíam</i></p>
		</pretérito-imperfeito>
		<pretérito-mais-que-perfeito>
			<p><i>oera</i></p>
			<p><i>oeras</i></p>
			<p><i>oera</i></p>
			<p><i>oêramos</i></p>
			<p><i>oêreis</i></p>
			<p><i>oeram</i></p>
		</pretérito-mais-que-perfeito>
		<pretérito-perfeito>
			<p><i>oí</i></p>
			<p><i>oeste</i></p>
			<p><i>oeu</i></p>
			<p><i>oemos</i></p>
			<p><i>oestes</i></p>
			<p><i>oeram</i></p>
		</pretérito-perfeito>
		<futuro-do-presente>
			<p><i>oerei</i></p>
			<p><i>oerás</i></p>
			<p><i>oerá</i></p>
			<p><i>oeremos</i></p>
			<p><i>oereis</i></p>
			<p><i>oerão</i></p>
		</futuro-do-presente>
		</Indicativo>
	<Condicional>
		<futuro-do-pretérito>
			<p><i>oeria</i></p>
			<p><i>oerias</i></p>
			<p><i>oeria</i></p>
			<p><i>oeríamos</i></p>
			<p><i>oeríeis</i></p>
			<p><i>oeriam</i></p>
		</futuro-do-pretérito>
		</Condicional>
	<Subjuntivo>
		<presente>
			<p><i>-</i></p>
			<p><i>-</i></p>
			<p><i>-</i></p>
			<p><i>-</i></p>
			<p><i>-</i></p>
			<p><i>-</i></p>
		</presente>
		<pretérito-imperfeito>
			<p><i>oesse</i></p>
			<p><i>oesses</i></p>
			<p><i>oesse</i></p>
			<p><i>oêssemos</i></p>
			<p><i>oêsseis</i></p>
			<p><i>oessem</i></p>
		</pretérito-imperfeito>
		<futuro>
			<p><i>oer</i></p>
			<p><i>oeres</i></p>
			<p><i>oer</i></p>
			<p><i>oermos</i></p>
			<p><i>oerdes</i></p>
			<p><i>oerem</i></p>
		</futuro>
		</Subjuntivo>
	<Infinitivo>
		<infinitivo-pessoal-presente>
			<p><i>oer</i></p>
			<p><i>oeres</i></p>
			<p><i>oer</i></p>
			<p><i>oermos</i></p>
			<p><i>oerdes</i></p>
			<p><i>oerem</i></p>
		</infinitivo-pessoal-presente>
		<infinitivo>
			<p><i>oer</i></p>
			<p><i>oído</i></p>
		</infinitivo>
	</Infinitivo>
	<Imperativo>
		<afirmativo>
			<p><i>-</i></p>
			<p><i>ói</i></p>
			<p><i>-</i></p>
			<p><i>-</i></p>
			<p><i>oei</i></p>
			<p><i>-</i></p>
		</afirmativo>
		<negativo>
			<p><i>-</i></p>
			<p><i>-</i></p>
			<p><i>-</i></p>
			<p><i>-</i></p>
			<p><i>-</i></p>
			<p><i>-</i></p>
		</negativo>
	</Imperativo>
	<Gerúndio>
		<gerúndio>
			<p><i>oendo</i></p>
			<p><i>oído</i></p>
		</gerúndio>
	</Gerúndio>
	<Particípio>
		<particípio>
			<p><i>oído</i></p>
		</particípio>
	</Particípio>
</template>

<template name="s:ortir">
	<Indicativo>
		<presente>
			<p><i>urto</i></p>
			<p><i>urtes</i></p>
			<p><i>urte</i></p>
			<p><i>ortimos</i></p>
			<p><i>ortis</i></p>
			<p><i>urtem</i></p>
		</presente>
		<pretérito-imperfeito>
			<p><i>ortia</i></p>
			<p><i>ortias</i></p>
			<p><i>ortia</i></p>
			<p><i>ortíamos</i></p>
			<p><i>ortíeis</i></p>
			<p><i>ortiam</i></p>
		</pretérito-imperfeito>
		<pretérito-mais-que-perfeito>
			<p><i>ortira</i></p>
			<p><i>ortiras</i></p>
			<p><i>ortira</i></p>
			<p><i>ortíramos</i></p>
			<p><i>ortíreis</i></p>
			<p><i>ortiram</i></p>
		</pretérito-mais-que-perfeito>
		<pretérito-perfeito>
			<p><i>orti</i></p>
			<p><i>ortiste</i></p>
			<p><i>ortiu</i></p>
			<p><i>ortimos</i></p>
			<p><i>ortistes</i></p>
			<p><i>ortiram</i></p>
		</pretérito-perfeito>
		<futuro-do-presente>
			<p><i>ortirei</i></p>
			<p><i>ortirás</i></p>
			<p><i>ortirá</i></p>
			<p><i>ortiremos</i></p>
			<p><i>ortireis</i></p>
			<p><i>ortirão</i></p>
		</futuro-do-presente>
		</Indicativo>
	<Condicional>
		<futuro-do-pretérito>
			<p><i>ortiria</i></p>
			<p><i>ortirias</i></p>
			<p><i>ortiria</i></p>
			<p><i>ortiríamos</i></p>
			<p><i>ortiríeis</i></p>
			<p><i>ortiriam</i></p>
		</futuro-do-pretérito>
		</Condicional>
	<Subjuntivo>
		<presente>
			<p><i>urta</i></p>
			<p><i>urtas</i></p>
			<p><i>urta</i></p>
			<p><i>urtamos</i></p>
			<p><i>urtais</i></p>
			<p><i>urtam</i></p>
		</presente>
		<pretérito-imperfeito>
			<p><i>ortisse</i></p>
			<p><i>ortisses</i></p>
			<p><i>ortisse</i></p>
			<p><i>ortíssemos</i></p>
			<p><i>ortísseis</i></p>
			<p><i>ortissem</i></p>
		</pretérito-imperfeito>
		<futuro>
			<p><i>ortir</i></p>
			<p><i>ortires</i></p>
			<p><i>ortir</i></p>
			<p><i>ortirmos</i></p>
			<p><i>ortirdes</i></p>
			<p><i>ortirem</i></p>
		</futuro>
		</Subjuntivo>
	<Infinitivo>
		<infinitivo-pessoal-presente>
			<p><i>ortir</i></p>
			<p><i>ortires</i></p>
			<p><i>ortir</i></p>
			<p><i>ortirmos</i></p>
			<p><i>ortirdes</i></p>
			<p><i>ortirem</i></p>
		</infinitivo-pessoal-presente>
		<infinitivo>
			<p><i>ortir</i></p>
			<p><i>ortido</i></p>
		</infinitivo>
	</Infinitivo>
	<Imperativo>
		<afirmativo>
			<p><i>-</i></p>
			<p><i>urte</i></p>
			<p><i>urta</i></p>
			<p><i>urtamos</i></p>
			<p><i>orti</i></p>
			<p><i>urtam</i></p>
		</afirmativo>
		<negativo>
			<p><i>-</i></p>
			<p><i>urtas</i></p>
			<p><i>urta</i></p>
			<p><i>urtamos</i></p>
			<p><i>urtais</i></p>
			<p><i>urtam</i></p>
		</negativo>
	</Imperativo>
	<Gerúndio>
		<gerúndio>
			<p><i>ortindo</i></p>
			<p><i>ortido</i></p>
		</gerúndio>
	</Gerúndio>
	<Particípio>
		<particípio>
			<p><i>ortido</i></p>
		</particípio>
	</Particípio>
</template>

<template name="s:ortir-se">
	<Indicativo>
		<presente>
			<p><i>urto-me</i></p>
			<p><i>urtes-te</i></p>
			<p><i>urte-se</i></p>
			<p><i>ortimo-nos</i></p>
			<p><i>ortis-vos</i></p>
			<p><i>urtem-se</i></p>
		</presente>
		<pretérito-imperfeito>
			<p><i>ortia-me</i></p>
			<p><i>ortias-te</i></p>
			<p><i>ortia-se</i></p>
			<p><i>ortíamo-nos</i></p>
			<p><i>ortíeis-vos</i></p>
			<p><i>ortiam-se</i></p>
		</pretérito-imperfeito>
		<pretérito-mais-que-perfeito>
			<p><i>ortira-me</i></p>
			<p><i>ortiras-te</i></p>
			<p><i>ortira-se</i></p>
			<p><i>ortíramo-nos</i></p>
			<p><i>ortíreis-vos</i></p>
			<p><i>ortiram-se</i></p>
		</pretérito-mais-que-perfeito>
		<pretérito-perfeito>
			<p><i>orti-me</i></p>
			<p><i>ortiste-te</i></p>
			<p><i>ortiu-se</i></p>
			<p><i>ortimo-nos</i></p>
			<p><i>ortistes-vos</i></p>
			<p><i>ortiram-se</i></p>
		</pretérito-perfeito>
		<futuro-do-presente>
			<p><i>ortir-me-ei</i></p>
			<p><i>ortir-te-ás</i></p>
			<p><i>ortir-se-á</i></p>
			<p><i>ortir-nos-emos</i></p>
			<p><i>ortir-vos-eis</i></p>
			<p><i>ortir-se-ão</i></p>
		</futuro-do-presente>
		</Indicativo>
	<Condicional>
		<futuro-do-pretérito>
			<p><i>ortir-me-ia</i></p>
			<p><i>ortir-te-ias</i></p>
			<p><i>ortir-se-ia</i></p>
			<p><i>ortir-nos-íamos</i></p>
			<p><i>ortir-vos-íeis</i></p>
			<p><i>ortir-se-iam</i></p>
		</futuro-do-pretérito>
		</Condicional>
	<Subjuntivo>
		<presente>
			<p><i>urta-me</i></p>
			<p><i>urtas-te</i></p>
			<p><i>urta-se</i></p>
			<p><i>urtamo-nos</i></p>
			<p><i>urtais-vos</i></p>
			<p><i>urtam-se</i></p>
		</presente>
		<pretérito-imperfeito>
			<p><i>ortisse-me</i></p>
			<p><i>ortisses-te</i></p>
			<p><i>ortisse-se</i></p>
			<p><i>ortíssemo-nos</i></p>
			<p><i>ortísseis-vos</i></p>
			<p><i>ortissem-se</i></p>
		</pretérito-imperfeito>
		<futuro>
			<p><i>ortir-me</i></p>
			<p><i>ortires-te</i></p>
			<p><i>ortir-se</i></p>
			<p><i>ortirmo-nos</i></p>
			<p><i>ortirdes-vos</i></p>
			<p><i>ortirem-se</i></p>
		</futuro>
		</Subjuntivo>
	<Infinitivo>
		<infinitivo-pessoal-presente>
			<p><i>ortir-me</i></p>
			<p><i>ortires-te</i></p>
			<p><i>ortir-se</i></p>
			<p><i>ortirmo-nos</i></p>
			<p><i>ortirdes-vos</i></p>
			<p><i>ortirem-se</i></p>
		</infinitivo-pessoal-presente>
		<infinitivo>
			<p><i>ortir-se</i></p>
			<p><i>ortido</i></p>
		</infinitivo>
	</Infinitivo>
	<Imperativo>
		<afirmativo>
			<p><i>-</i></p>
			<p><i>urte-te</i></p>
			<p><i>urta-se</i></p>
			<p><i>urtamo-nos</i></p>
			<p><i>orti-vos</i></p>
			<p><i>urtam-se</i></p>
		</afirmativo>
		<negativo>
			<p><i>-</i></p>
			<p><i>urtas</i></p>
			<p><i>urta</i></p>
			<p><i>urtamos</i></p>
			<p><i>urtais</i></p>
			<p><i>urtam</i></p>
		</negativo>
	</Imperativo>
	<Gerúndio>
		<gerúndio>
			<p><i>ortindo-se</i></p>
			<p><i>ortido</i></p>
		</gerúndio>
	</Gerúndio>
	<Particípio>
		<particípio>
			<p><i>ortido</i></p>
		</particípio>
	</Particípio>
</template>

<template name="s:ubir">
	<Indicativo>
		<presente>
			<p><i>ubo</i></p>
			<p><i>obes</i></p>
			<p><i>obe</i></p>
			<p><i>ubimos</i></p>
			<p><i>ubis</i></p>
			<p><i>obem</i></p>
		</presente>
		<pretérito-imperfeito>
			<p><i>ubia</i></p>
			<p><i>ubias</i></p>
			<p><i>ubia</i></p>
			<p><i>ubíamos</i></p>
			<p><i>ubíeis</i></p>
			<p><i>ubiam</i></p>
		</pretérito-imperfeito>
		<pretérito-mais-que-perfeito>
			<p><i>ubira</i></p>
			<p><i>ubiras</i></p>
			<p><i>ubira</i></p>
			<p><i>ubíramos</i></p>
			<p><i>ubíreis</i></p>
			<p><i>ubiram</i></p>
		</pretérito-mais-que-perfeito>
		<pretérito-perfeito>
			<p><i>ubi</i></p>
			<p><i>ubiste</i></p>
			<p><i>ubiu</i></p>
			<p><i>ubimos</i></p>
			<p><i>ubistes</i></p>
			<p><i>ubiram</i></p>
		</pretérito-perfeito>
		<futuro-do-presente>
			<p><i>ubirei</i></p>
			<p><i>ubirás</i></p>
			<p><i>ubirá</i></p>
			<p><i>ubiremos</i></p>
			<p><i>ubireis</i></p>
			<p><i>ubirão</i></p>
		</futuro-do-presente>
		</Indicativo>
	<Condicional>
		<futuro-do-pretérito>
			<p><i>ubiria</i></p>
			<p><i>ubirias</i></p>
			<p><i>ubiria</i></p>
			<p><i>ubiríamos</i></p>
			<p><i>ubiríeis</i></p>
			<p><i>ubiriam</i></p>
		</futuro-do-pretérito>
		</Condicional>
	<Subjuntivo>
		<presente>
			<p><i>uba</i></p>
			<p><i>ubas</i></p>
			<p><i>uba</i></p>
			<p><i>ubamos</i></p>
			<p><i>ubais</i></p>
			<p><i>ubam</i></p>
		</presente>
		<pretérito-imperfeito>
			<p><i>ubisse</i></p>
			<p><i>ubisses</i></p>
			<p><i>ubisse</i></p>
			<p><i>ubíssemos</i></p>
			<p><i>ubísseis</i></p>
			<p><i>ubissem</i></p>
		</pretérito-imperfeito>
		<futuro>
			<p><i>ubir</i></p>
			<p><i>ubires</i></p>
			<p><i>ubir</i></p>
			<p><i>ubirmos</i></p>
			<p><i>ubirdes</i></p>
			<p><i>ubirem</i></p>
		</futuro>
		</Subjuntivo>
	<Infinitivo>
		<infinitivo-pessoal-presente>
			<p><i>ubir</i></p>
			<p><i>ubires</i></p>
			<p><i>ubir</i></p>
			<p><i>ubirmos</i></p>
			<p><i>ubirdes</i></p>
			<p><i>ubirem</i></p>
		</infinitivo-pessoal-presente>
		<infinitivo>
			<p><i>ubir</i></p>
			<p><i>ubido</i></p>
		</infinitivo>
	</Infinitivo>
	<Imperativo>
		<afirmativo>
			<p><i>-</i></p>
			<p><i>obe</i></p>
			<p><i>uba</i></p>
			<p><i>ubamos</i></p>
			<p><i>ubi</i></p>
			<p><i>ubam</i></p>
		</afirmativo>
		<negativo>
			<p><i>-</i></p>
			<p><i>ubas</i></p>
			<p><i>uba</i></p>
			<p><i>ubamos</i></p>
			<p><i>ubais</i></p>
			<p><i>ubam</i></p>
		</negativo>
	</Imperativo>
	<Gerúndio>
		<gerúndio>
			<p><i>ubindo</i></p>
			<p><i>ubido</i></p>
		</gerúndio>
	</Gerúndio>
	<Particípio>
		<particípio>
			<p><i>ubido</i></p>
		</particípio>
	</Particípio>
</template>

<template name="s:ubir-se">
	<Indicativo>
		<presente>
			<p><i>ubo-me</i></p>
			<p><i>obes-te</i></p>
			<p><i>obe-se</i></p>
			<p><i>ubimo-nos</i></p>
			<p><i>ubis-vos</i></p>
			<p><i>obem-se</i></p>
		</presente>
		<pretérito-imperfeito>
			<p><i>ubia-me</i></p>
			<p><i>ubias-te</i></p>
			<p><i>ubia-se</i></p>
			<p><i>ubíamo-nos</i></p>
			<p><i>ubíeis-vos</i></p>
			<p><i>ubiam-se</i></p>
		</pretérito-imperfeito>
		<pretérito-mais-que-perfeito>
			<p><i>ubira-me</i></p>
			<p><i>ubiras-te</i></p>
			<p><i>ubira-se</i></p>
			<p><i>ubíramo-nos</i></p>
			<p><i>ubíreis-vos</i></p>
			<p><i>ubiram-se</i></p>
		</pretérito-mais-que-perfeito>
		<pretérito-perfeito>
			<p><i>ubi-me</i></p>
			<p><i>ubiste-te</i></p>
			<p><i>ubiu-se</i></p>
			<p><i>ubimo-nos</i></p>
			<p><i>ubistes-vos</i></p>
			<p><i>ubiram-se</i></p>
		</pretérito-perfeito>
		<futuro-do-presente>
			<p><i>ubir-me-ei</i></p>
			<p><i>ubir-te-ás</i></p>
			<p><i>ubir-se-á</i></p>
			<p><i>ubir-nos-emos</i></p>
			<p><i>ubir-vos-eis</i></p>
			<p><i>ubir-se-ão</i></p>
		</futuro-do-presente>
		</Indicativo>
	<Condicional>
		<futuro-do-pretérito>
			<p><i>ubir-me-ia</i></p>
			<p><i>ubir-te-ias</i></p>
			<p><i>ubir-se-ia</i></p>
			<p><i>ubir-nos-íamos</i></p>
			<p><i>ubir-vos-íeis</i></p>
			<p><i>ubir-se-iam</i></p>
		</futuro-do-pretérito>
		</Condicional>
	<Subjuntivo>
		<presente>
			<p><i>uba-me</i></p>
			<p><i>ubas-te</i></p>
			<p><i>uba-se</i></p>
			<p><i>ubamo-nos</i></p>
			<p><i>ubais-vos</i></p>
			<p><i>ubam-se</i></p>
		</presente>
		<pretérito-imperfeito>
			<p><i>ubisse-me</i></p>
			<p><i>ubisses-te</i></p>
			<p><i>ubisse-se</i></p>
			<p><i>ubíssemo-nos</i></p>
			<p><i>ubísseis-vos</i></p>
			<p><i>ubissem-se</i></p>
		</pretérito-imperfeito>
		<futuro>
			<p><i>ubir-me</i></p>
			<p><i>ubires-te</i></p>
			<p><i>ubir-se</i></p>
			<p><i>ubirmo-nos</i></p>
			<p><i>ubirdes-vos</i></p>
			<p><i>ubirem-se</i></p>
		</futuro>
		</Subjuntivo>
	<Infinitivo>
		<infinitivo-pessoal-presente>
			<p><i>ubir-me</i></p>
			<p><i>ubires-te</i></p>
			<p><i>ubir-se</i></p>
			<p><i>ubirmo-nos</i></p>
			<p><i>ubirdes-vos</i></p>
			<p><i>ubirem-se</i></p>
		</infinitivo-pessoal-presente>
		<infinitivo>
			<p><i>ubir-se</i></p>
			<p><i>ubido</i></p>
		</infinitivo>
	</Infinitivo>
	<Imperativo>
		<afirmativo>
			<p><i>-</i></p>
			<p><i>obe-te</i></p>
			<p><i>uba-se</i></p>
			<p><i>ubamo-nos</i></p>
			<p><i>ubi-vos</i></p>
			<p><i>ubam-se</i></p>
		</afirmativo>
		<negativo>
			<p><i>-</i></p>
			<p><i>ubas</i></p>
			<p><i>uba</i></p>
			<p><i>ubamos</i></p>
			<p><i>ubais</i></p>
			<p><i>ubam</i></p>
		</negativo>
	</Imperativo>
	<Gerúndio>
		<gerúndio>
			<p><i>ubindo-se</i></p>
			<p><i>ubido</i></p>
		</gerúndio>
	</Gerúndio>
	<Particípio>
		<particípio>
			<p><i>ubido</i></p>
		</particípio>
	</Particípio>
</template>

<template name="s:umir-se">
	<Indicativo>
		<presente>
			<p><i>umo-me</i></p>
			<p><i>omes-te</i></p>
			<p><i>ome-se</i></p>
			<p><i>umimo-nos</i></p>
			<p><i>umis-vos</i></p>
			<p><i>omem-se</i></p>
		</presente>
		<pretérito-imperfeito>
			<p><i>umia-me</i></p>
			<p><i>umias-te</i></p>
			<p><i>umia-se</i></p>
			<p><i>umíamo-nos</i></p>
			<p><i>umíeis-vos</i></p>
			<p><i>umiam-se</i></p>
		</pretérito-imperfeito>
		<pretérito-mais-que-perfeito>
			<p><i>umira-me</i></p>
			<p><i>umiras-te</i></p>
			<p><i>umira-se</i></p>
			<p><i>umíramo-nos</i></p>
			<p><i>umíreis-vos</i></p>
			<p><i>umiram-se</i></p>
		</pretérito-mais-que-perfeito>
		<pretérito-perfeito>
			<p><i>umi-me</i></p>
			<p><i>umiste-te</i></p>
			<p><i>umiu-se</i></p>
			<p><i>umimo-nos</i></p>
			<p><i>umistes-vos</i></p>
			<p><i>umiram-se</i></p>
		</pretérito-perfeito>
		<futuro-do-presente>
			<p><i>umir-me-ei</i></p>
			<p><i>umir-te-ás</i></p>
			<p><i>umir-se-á</i></p>
			<p><i>umir-nos-emos</i></p>
			<p><i>umir-vos-eis</i></p>
			<p><i>umir-se-ão</i></p>
		</futuro-do-presente>
		</Indicativo>
	<Condicional>
		<futuro-do-pretérito>
			<p><i>umir-me-ia</i></p>
			<p><i>umir-te-ias</i></p>
			<p><i>umir-se-ia</i></p>
			<p><i>umir-nos-íamos</i></p>
			<p><i>umir-vos-íeis</i></p>
			<p><i>umir-se-iam</i></p>
		</futuro-do-pretérito>
		</Condicional>
	<Subjuntivo>
		<presente>
			<p><i>uma-me</i></p>
			<p><i>umas-te</i></p>
			<p><i>uma-se</i></p>
			<p><i>umamo-nos</i></p>
			<p><i>umais-vos</i></p>
			<p><i>umam-se</i></p>
		</presente>
		<pretérito-imperfeito>
			<p><i>umisse-me</i></p>
			<p><i>umisses-te</i></p>
			<p><i>umisse-se</i></p>
			<p><i>umíssemo-nos</i></p>
			<p><i>umísseis-vos</i></p>
			<p><i>umissem-se</i></p>
		</pretérito-imperfeito>
		<futuro>
			<p><i>umir-me</i></p>
			<p><i>umires-te</i></p>
			<p><i>umir-se</i></p>
			<p><i>umirmo-nos</i></p>
			<p><i>umirdes-vos</i></p>
			<p><i>umirem-se</i></p>
		</futuro>
		</Subjuntivo>
	<Infinitivo>
		<infinitivo-pessoal-presente>
			<p><i>umir-me</i></p>
			<p><i>umires-te</i></p>
			<p><i>umir-se</i></p>
			<p><i>umirmo-nos</i></p>
			<p><i>umirdes-vos</i></p>
			<p><i>umirem-se</i></p>
		</infinitivo-pessoal-presente>
		<infinitivo>
			<p><i>umir-se</i></p>
			<p><i>umido</i></p>
		</infinitivo>
	</Infinitivo>
	<Imperativo>
		<afirmativo>
			<p><i>-</i></p>
			<p><i>ome-te</i></p>
			<p><i>uma-se</i></p>
			<p><i>umamo-nos</i></p>
			<p><i>umi-vos</i></p>
			<p><i>umam-se</i></p>
		</afirmativo>
		<negativo>
			<p><i>-</i></p>
			<p><i>umas</i></p>
			<p><i>uma</i></p>
			<p><i>umamos</i></p>
			<p><i>umais</i></p>
			<p><i>umam</i></p>
		</negativo>
	</Imperativo>
	<Gerúndio>
		<gerúndio>
			<p><i>umindo-se</i></p>
			<p><i>umido</i></p>
		</gerúndio>
	</Gerúndio>
	<Particípio>
		<particípio>
			<p><i>umido</i></p>
		</particípio>
	</Particípio>
</template>

<template name="surpre:ender">
	<Indicativo>
		<presente>
			<p><i>endo</i></p>
			<p><i>endes</i></p>
			<p><i>ende</i></p>
			<p><i>endemos</i></p>
			<p><i>endeis</i></p>
			<p><i>endem</i></p>
		</presente>
		<pretérito-imperfeito>
			<p><i>endia</i></p>
			<p><i>endias</i></p>
			<p><i>endia</i></p>
			<p><i>endíamos</i></p>
			<p><i>endíeis</i></p>
			<p><i>endiam</i></p>
		</pretérito-imperfeito>
		<pretérito-mais-que-perfeito>
			<p><i>endera</i></p>
			<p><i>enderas</i></p>
			<p><i>endera</i></p>
			<p><i>endêramos</i></p>
			<p><i>endêreis</i></p>
			<p><i>enderam</i></p>
		</pretérito-mais-que-perfeito>
		<pretérito-perfeito>
			<p><i>endi</i></p>
			<p><i>endeste</i></p>
			<p><i>endeu</i></p>
			<p><i>endemos</i></p>
			<p><i>endestes</i></p>
			<p><i>enderam</i></p>
		</pretérito-perfeito>
		<futuro-do-presente>
			<p><i>enderei</i></p>
			<p><i>enderás</i></p>
			<p><i>enderá</i></p>
			<p><i>enderemos</i></p>
			<p><i>endereis</i></p>
			<p><i>enderão</i></p>
		</futuro-do-presente>
		</Indicativo>
	<Condicional>
		<futuro-do-pretérito>
			<p><i>enderia</i></p>
			<p><i>enderias</i></p>
			<p><i>enderia</i></p>
			<p><i>enderíamos</i></p>
			<p><i>enderíeis</i></p>
			<p><i>enderiam</i></p>
		</futuro-do-pretérito>
		</Condicional>
	<Subjuntivo>
		<presente>
			<p><i>enda</i></p>
			<p><i>endas</i></p>
			<p><i>enda</i></p>
			<p><i>endamos</i></p>
			<p><i>endais</i></p>
			<p><i>endam</i></p>
		</presente>
		<pretérito-imperfeito>
			<p><i>endesse</i></p>
			<p><i>endesses</i></p>
			<p><i>endesse</i></p>
			<p><i>endêssemos</i></p>
			<p><i>endêsseis</i></p>
			<p><i>endessem</i></p>
		</pretérito-imperfeito>
		<futuro>
			<p><i>ender</i></p>
			<p><i>enderes</i></p>
			<p><i>ender</i></p>
			<p><i>endermos</i></p>
			<p><i>enderdes</i></p>
			<p><i>enderem</i></p>
		</futuro>
		</Subjuntivo>
	<Infinitivo>
		<infinitivo-pessoal-presente>
			<p><i>ender</i></p>
			<p><i>enderes</i></p>
			<p><i>ender</i></p>
			<p><i>endermos</i></p>
			<p><i>enderdes</i></p>
			<p><i>enderem</i></p>
		</infinitivo-pessoal-presente>
		<infinitivo>
			<p><i>ender</i></p>
			<p><i>endido</i></p>
		</infinitivo>
	</Infinitivo>
	<Imperativo>
		<afirmativo>
			<p><i>-</i></p>
			<p><i>ende</i></p>
			<p><i>enda</i></p>
			<p><i>endamos</i></p>
			<p><i>endei</i></p>
			<p><i>endam</i></p>
		</afirmativo>
		<negativo>
			<p><i>-</i></p>
			<p><i>endas</i></p>
			<p><i>enda</i></p>
			<p><i>endamos</i></p>
			<p><i>endais</i></p>
			<p><i>endam</i></p>
		</negativo>
	</Imperativo>
	<Gerúndio>
		<gerúndio>
			<p><i>endendo</i></p>
			<p><i>endido</i></p>
		</gerúndio>
	</Gerúndio>
	<Particípio>
		<particípio>
			<p><i>so</i></p>
		</particípio>
	</Particípio>
</template>

<template name="surpre:ender-se">
	<Indicativo>
		<presente>
			<p><i>endo-me</i></p>
			<p><i>endes-te</i></p>
			<p><i>ende-se</i></p>
			<p><i>endemo-nos</i></p>
			<p><i>endeis-vos</i></p>
			<p><i>endem-se</i></p>
		</presente>
		<pretérito-imperfeito>
			<p><i>endia-me</i></p>
			<p><i>endias-te</i></p>
			<p><i>endia-se</i></p>
			<p><i>endíamo-nos</i></p>
			<p><i>endíeis-vos</i></p>
			<p><i>endiam-se</i></p>
		</pretérito-imperfeito>
		<pretérito-mais-que-perfeito>
			<p><i>endera-me</i></p>
			<p><i>enderas-te</i></p>
			<p><i>endera-se</i></p>
			<p><i>endêramo-nos</i></p>
			<p><i>endêreis-vos</i></p>
			<p><i>enderam-se</i></p>
		</pretérito-mais-que-perfeito>
		<pretérito-perfeito>
			<p><i>endi-me</i></p>
			<p><i>endeste-te</i></p>
			<p><i>endeu-se</i></p>
			<p><i>endemo-nos</i></p>
			<p><i>endestes-vos</i></p>
			<p><i>enderam-se</i></p>
		</pretérito-perfeito>
		<futuro-do-presente>
			<p><i>ender-me-ei</i></p>
			<p><i>ender-te-ás</i></p>
			<p><i>ender-se-á</i></p>
			<p><i>ender-nos-emos</i></p>
			<p><i>ender-vos-eis</i></p>
			<p><i>ender-se-ão</i></p>
		</futuro-do-presente>
		</Indicativo>
	<Condicional>
		<futuro-do-pretérito>
			<p><i>ender-me-ia</i></p>
			<p><i>ender-te-ias</i></p>
			<p><i>ender-se-ia</i></p>
			<p><i>ender-nos-íamos</i></p>
			<p><i>ender-vos-íeis</i></p>
			<p><i>ender-se-iam</i></p>
		</futuro-do-pretérito>
		</Condicional>
	<Subjuntivo>
		<presente>
			<p><i>enda-me</i></p>
			<p><i>endas-te</i></p>
			<p><i>enda-se</i></p>
			<p><i>endamo-nos</i></p>
			<p><i>endais-vos</i></p>
			<p><i>endam-se</i></p>
		</presente>
		<pretérito-imperfeito>
			<p><i>endesse-me</i></p>
			<p><i>endesses-te</i></p>
			<p><i>endesse-se</i></p>
			<p><i>endêssemo-nos</i></p>
			<p><i>endêsseis-vos</i></p>
			<p><i>endessem-se</i></p>
		</pretérito-imperfeito>
		<futuro>
			<p><i>ender-me</i></p>
			<p><i>enderes-te</i></p>
			<p><i>ender-se</i></p>
			<p><i>endermo-nos</i></p>
			<p><i>enderdes-vos</i></p>
			<p><i>enderem-se</i></p>
		</futuro>
		</Subjuntivo>
	<Infinitivo>
		<infinitivo-pessoal-presente>
			<p><i>ender-me</i></p>
			<p><i>enderes-te</i></p>
			<p><i>ender-se</i></p>
			<p><i>endermo-nos</i></p>
			<p><i>enderdes-vos</i></p>
			<p><i>enderem-se</i></p>
		</infinitivo-pessoal-presente>
		<infinitivo>
			<p><i>ender-se</i></p>
			<p><i>endido</i></p>
		</infinitivo>
	</Infinitivo>
	<Imperativo>
		<afirmativo>
			<p><i>-</i></p>
			<p><i>ende-te</i></p>
			<p><i>enda-se</i></p>
			<p><i>endamo-nos</i></p>
			<p><i>endei-vos</i></p>
			<p><i>endam-se</i></p>
		</afirmativo>
		<negativo>
			<p><i>-</i></p>
			<p><i>endas</i></p>
			<p><i>enda</i></p>
			<p><i>endamos</i></p>
			<p><i>endais</i></p>
			<p><i>endam</i></p>
		</negativo>
	</Imperativo>
	<Gerúndio>
		<gerúndio>
			<p><i>endendo-se</i></p>
			<p><i>endido</i></p>
		</gerúndio>
	</Gerúndio>
	<Particípio>
		<particípio>
			<p><i>so</i></p>
		</particípio>
	</Particípio>
</template>

<template name="t:er-se">
	<Indicativo>
		<presente>
			<p><i>enho-me</i></p>
			<p><i>ens-te</i></p>
			<p><i>em-se</i></p>
			<p><i>emo-nos</i></p>
			<p><i>endes-vos</i></p>
			<p><i>êm-se</i></p>
		</presente>
		<pretérito-imperfeito>
			<p><i>inha-me</i></p>
			<p><i>inhas-te</i></p>
			<p><i>inha-se</i></p>
			<p><i>ínhamo-nos</i></p>
			<p><i>ínheis-vos</i></p>
			<p><i>inham-se</i></p>
		</pretérito-imperfeito>
		<pretérito-mais-que-perfeito>
			<p><i>ivera-me</i></p>
			<p><i>iveras-te</i></p>
			<p><i>ivera-se</i></p>
			<p><i>ivéramo-nos</i></p>
			<p><i>ivéreis-vos</i></p>
			<p><i>iveram-se</i></p>
		</pretérito-mais-que-perfeito>
		<pretérito-perfeito>
			<p><i>ive-me</i></p>
			<p><i>iveste-te</i></p>
			<p><i>eve-se</i></p>
			<p><i>ivemo-nos</i></p>
			<p><i>ivestes-vos</i></p>
			<p><i>iveram-se</i></p>
		</pretérito-perfeito>
		<futuro-do-presente>
			<p><i>er-me-ei</i></p>
			<p><i>er-te-ás</i></p>
			<p><i>er-se-á</i></p>
			<p><i>er-nos-emos</i></p>
			<p><i>er-vos-eis</i></p>
			<p><i>er-se-ão</i></p>
		</futuro-do-presente>
		</Indicativo>
	<Condicional>
		<futuro-do-pretérito>
			<p><i>er-me-ia</i></p>
			<p><i>er-te-ias</i></p>
			<p><i>er-se-ia</i></p>
			<p><i>er-nos-íamos</i></p>
			<p><i>er-vos-íeis</i></p>
			<p><i>er-se-iam</i></p>
		</futuro-do-pretérito>
		</Condicional>
	<Subjuntivo>
		<presente>
			<p><i>enha-me</i></p>
			<p><i>enhas-te</i></p>
			<p><i>enha-se</i></p>
			<p><i>enhamo-nos</i></p>
			<p><i>enhais-vos</i></p>
			<p><i>enham-se</i></p>
		</presente>
		<pretérito-imperfeito>
			<p><i>ivesse-me</i></p>
			<p><i>ivesses-te</i></p>
			<p><i>ivesse-se</i></p>
			<p><i>ivéssemo-nos</i></p>
			<p><i>ivésseis-vos</i></p>
			<p><i>ivessem-se</i></p>
		</pretérito-imperfeito>
		<futuro>
			<p><i>iver-me</i></p>
			<p><i>iveres-te</i></p>
			<p><i>iver-se</i></p>
			<p><i>ivermo-nos</i></p>
			<p><i>iverdes-vos</i></p>
			<p><i>iverem-se</i></p>
		</futuro>
		</Subjuntivo>
	<Infinitivo>
		<infinitivo-pessoal-presente>
			<p><i>er-me</i></p>
			<p><i>eres-te</i></p>
			<p><i>er-se</i></p>
			<p><i>ermo-nos</i></p>
			<p><i>erdes-vos</i></p>
			<p><i>erem-se</i></p>
		</infinitivo-pessoal-presente>
		<infinitivo>
			<p><i>er-se</i></p>
			<p><i>ido</i></p>
		</infinitivo>
	</Infinitivo>
	<Imperativo>
		<afirmativo>
			<p><i>-</i></p>
			<p><i>em-te</i></p>
			<p><i>enha-se</i></p>
			<p><i>enhamo-nos</i></p>
			<p><i>ende-vos</i></p>
			<p><i>enham-se</i></p>
		</afirmativo>
		<negativo>
			<p><i>-</i></p>
			<p><i>enhas</i></p>
			<p><i>enha</i></p>
			<p><i>enhamos</i></p>
			<p><i>enhais</i></p>
			<p><i>enham</i></p>
		</negativo>
	</Imperativo>
	<Gerúndio>
		<gerúndio>
			<p><i>endo-se</i></p>
			<p><i>ido</i></p>
		</gerúndio>
	</Gerúndio>
	<Particípio>
		<particípio>
			<p><i>ido</i></p>
		</particípio>
	</Particípio>
</template>

<template name="t:ossir">
	<Indicativo>
		<presente>
			<p><i>usso</i></p>
			<p><i>osses</i></p>
			<p><i>osse</i></p>
			<p><i>ossimos</i></p>
			<p><i>ossis</i></p>
			<p><i>ossem</i></p>
		</presente>
		<pretérito-imperfeito>
			<p><i>ossia</i></p>
			<p><i>ossias</i></p>
			<p><i>ossia</i></p>
			<p><i>ossíamos</i></p>
			<p><i>ossíeis</i></p>
			<p><i>ossiam</i></p>
		</pretérito-imperfeito>
		<pretérito-mais-que-perfeito>
			<p><i>ossira</i></p>
			<p><i>ossiras</i></p>
			<p><i>ossira</i></p>
			<p><i>ossíramos</i></p>
			<p><i>ossíreis</i></p>
			<p><i>ossiram</i></p>
		</pretérito-mais-que-perfeito>
		<pretérito-perfeito>
			<p><i>ossi</i></p>
			<p><i>ossiste</i></p>
			<p><i>ossiu</i></p>
			<p><i>ossimos</i></p>
			<p><i>ossistes</i></p>
			<p><i>ossiram</i></p>
		</pretérito-perfeito>
		<futuro-do-presente>
			<p><i>ossirei</i></p>
			<p><i>ossirás</i></p>
			<p><i>ossirá</i></p>
			<p><i>ossiremos</i></p>
			<p><i>ossireis</i></p>
			<p><i>ossirão</i></p>
		</futuro-do-presente>
		</Indicativo>
	<Condicional>
		<futuro-do-pretérito>
			<p><i>ossiria</i></p>
			<p><i>ossirias</i></p>
			<p><i>ossiria</i></p>
			<p><i>ossiríamos</i></p>
			<p><i>ossiríeis</i></p>
			<p><i>ossiriam</i></p>
		</futuro-do-pretérito>
		</Condicional>
	<Subjuntivo>
		<presente>
			<p><i>ussa</i></p>
			<p><i>ussas</i></p>
			<p><i>ussa</i></p>
			<p><i>ussamos</i></p>
			<p><i>ussais</i></p>
			<p><i>ussam</i></p>
		</presente>
		<pretérito-imperfeito>
			<p><i>ossisse</i></p>
			<p><i>ossisses</i></p>
			<p><i>ossisse</i></p>
			<p><i>ossíssemos</i></p>
			<p><i>ossísseis</i></p>
			<p><i>ossissem</i></p>
		</pretérito-imperfeito>
		<futuro>
			<p><i>ossir</i></p>
			<p><i>ossires</i></p>
			<p><i>ossir</i></p>
			<p><i>ossirmos</i></p>
			<p><i>ossirdes</i></p>
			<p><i>ossirem</i></p>
		</futuro>
		</Subjuntivo>
	<Infinitivo>
		<infinitivo-pessoal-presente>
			<p><i>ossir</i></p>
			<p><i>ossires</i></p>
			<p><i>ossir</i></p>
			<p><i>ossirmos</i></p>
			<p><i>ossirdes</i></p>
			<p><i>ossirem</i></p>
		</infinitivo-pessoal-presente>
		<infinitivo>
			<p><i>ossir</i></p>
			<p><i>ossido</i></p>
		</infinitivo>
	</Infinitivo>
	<Imperativo>
		<afirmativo>
			<p><i>-</i></p>
			<p><i>osse</i></p>
			<p><i>ussa</i></p>
			<p><i>ussamos</i></p>
			<p><i>ossi</i></p>
			<p><i>ussam</i></p>
		</afirmativo>
		<negativo>
			<p><i>-</i></p>
			<p><i>ussas</i></p>
			<p><i>ussa</i></p>
			<p><i>ussamos</i></p>
			<p><i>ussais</i></p>
			<p><i>ussam</i></p>
		</negativo>
	</Imperativo>
	<Gerúndio>
		<gerúndio>
			<p><i>ossindo</i></p>
			<p><i>ossido</i></p>
		</gerúndio>
	</Gerúndio>
	<Particípio>
		<particípio>
			<p><i>ossido</i></p>
		</particípio>
	</Particípio>
</template>

<template name="vag:ar">
	<Indicativo>
		<presente>
			<p><i>o</i></p>
			<p><i>as</i></p>
			<p><i>a</i></p>
			<p><i>amos</i></p>
			<p><i>ais</i></p>
			<p><i>am</i></p>
		</presente>
		<pretérito-imperfeito>
			<p><i>ava</i></p>
			<p><i>avas</i></p>
			<p><i>ava</i></p>
			<p><i>ávamos</i></p>
			<p><i>áveis</i></p>
			<p><i>avam</i></p>
		</pretérito-imperfeito>
		<pretérito-mais-que-perfeito>
			<p><i>ara</i></p>
			<p><i>aras</i></p>
			<p><i>ara</i></p>
			<p><i>áramos</i></p>
			<p><i>áreis</i></p>
			<p><i>aram</i></p>
		</pretérito-mais-que-perfeito>
		<pretérito-perfeito>
			<p><i>uei</i></p>
			<p><i>aste</i></p>
			<p><i>ou</i></p>
			<p><i>)</i></p>
			<p><i>astes</i></p>
			<p><i>aram</i></p>
		</pretérito-perfeito>
		<futuro-do-presente>
			<p><i>arei</i></p>
			<p><i>arás</i></p>
			<p><i>ará</i></p>
			<p><i>aremos</i></p>
			<p><i>areis</i></p>
			<p><i>arão</i></p>
		</futuro-do-presente>
		</Indicativo>
	<Condicional>
		<futuro-do-pretérito>
			<p><i>aria</i></p>
			<p><i>arias</i></p>
			<p><i>aria</i></p>
			<p><i>aríamos</i></p>
			<p><i>aríeis</i></p>
			<p><i>ariam</i></p>
		</futuro-do-pretérito>
		</Condicional>
	<Subjuntivo>
		<presente>
			<p><i>ue</i></p>
			<p><i>ues</i></p>
			<p><i>ue</i></p>
			<p><i>uemos</i></p>
			<p><i>ueis</i></p>
			<p><i>uem</i></p>
		</presente>
		<pretérito-imperfeito>
			<p><i>asse</i></p>
			<p><i>asses</i></p>
			<p><i>asse</i></p>
			<p><i>ássemos</i></p>
			<p><i>ásseis</i></p>
			<p><i>assem</i></p>
		</pretérito-imperfeito>
		<futuro>
			<p><i>ar</i></p>
			<p><i>ares</i></p>
			<p><i>ar</i></p>
			<p><i>armos</i></p>
			<p><i>ardes</i></p>
			<p><i>arem</i></p>
		</futuro>
		</Subjuntivo>
	<Infinitivo>
		<infinitivo-pessoal-presente>
			<p><i>ar</i></p>
			<p><i>ares</i></p>
			<p><i>ar</i></p>
			<p><i>armos</i></p>
			<p><i>ardes</i></p>
			<p><i>arem</i></p>
		</infinitivo-pessoal-presente>
		<infinitivo>
			<p><i>ar</i></p>
			<p><i>ado</i></p>
		</infinitivo>
	</Infinitivo>
	<Imperativo>
		<afirmativo>
			<p><i>-</i></p>
			<p><i>a</i></p>
			<p><i>ue</i></p>
			<p><i>uemos</i></p>
			<p><i>ai</i></p>
			<p><i>uem</i></p>
		</afirmativo>
		<negativo>
			<p><i>-</i></p>
			<p><i>ues</i></p>
			<p><i>ue</i></p>
			<p><i>uemos</i></p>
			<p><i>ueis</i></p>
			<p><i>uem</i></p>
		</negativo>
	</Imperativo>
	<Gerúndio>
		<gerúndio>
			<p><i>ando</i></p>
			<p><i>ado</i></p>
		</gerúndio>
	</Gerúndio>
	<Particípio>
		<particípio>
			<p><i>o</i></p>
		</particípio>
	</Particípio>
</template>

<template name="v:ir-se">
	<Indicativo>
		<presente>
			<p><i>enho-me</i></p>
			<p><i>ens-te</i></p>
			<p><i>em-se</i></p>
			<p><i>imo-nos</i></p>
			<p><i>indes-vos</i></p>
			<p><i>êm-se</i></p>
		</presente>
		<pretérito-imperfeito>
			<p><i>inha-me</i></p>
			<p><i>inhas-te</i></p>
			<p><i>inha-se</i></p>
			<p><i>ínhamo-nos</i></p>
			<p><i>ínheis-vos</i></p>
			<p><i>inham-se</i></p>
		</pretérito-imperfeito>
		<pretérito-mais-que-perfeito>
			<p><i>iera-me</i></p>
			<p><i>ieras-te</i></p>
			<p><i>iera-se</i></p>
			<p><i>iéramo-nos</i></p>
			<p><i>iéreis-vos</i></p>
			<p><i>ieram-se</i></p>
		</pretérito-mais-que-perfeito>
		<pretérito-perfeito>
			<p><i>im-me</i></p>
			<p><i>ieste-te</i></p>
			<p><i>eio-se</i></p>
			<p><i>iemo-nos</i></p>
			<p><i>iestes-vos</i></p>
			<p><i>ieram-se</i></p>
		</pretérito-perfeito>
		<futuro-do-presente>
			<p><i>ir-me-ei</i></p>
			<p><i>ir-te-ás</i></p>
			<p><i>ir-se-á</i></p>
			<p><i>ir-nos-emos</i></p>
			<p><i>ir-vos-eis</i></p>
			<p><i>ir-se-ão</i></p>
		</futuro-do-presente>
		</Indicativo>
	<Condicional>
		<futuro-do-pretérito>
			<p><i>ir-me-ia</i></p>
			<p><i>ir-te-ias</i></p>
			<p><i>ir-se-ia</i></p>
			<p><i>ir-nos-íamos</i></p>
			<p><i>ir-vos-íeis</i></p>
			<p><i>ir-se-iam</i></p>
		</futuro-do-pretérito>
		</Condicional>
	<Subjuntivo>
		<presente>
			<p><i>enha-me</i></p>
			<p><i>enhas-te</i></p>
			<p><i>enha-se</i></p>
			<p><i>enhamo-nos</i></p>
			<p><i>enhais-vos</i></p>
			<p><i>enham-se</i></p>
		</presente>
		<pretérito-imperfeito>
			<p><i>iesse-me</i></p>
			<p><i>iesses-te</i></p>
			<p><i>iesse-se</i></p>
			<p><i>iéssemo-nos</i></p>
			<p><i>iésseis-vos</i></p>
			<p><i>iessem-se</i></p>
		</pretérito-imperfeito>
		<futuro>
			<p><i>ier-me</i></p>
			<p><i>ieres-te</i></p>
			<p><i>ier-se</i></p>
			<p><i>iermo-nos</i></p>
			<p><i>ierdes-vos</i></p>
			<p><i>ierem-se</i></p>
		</futuro>
		</Subjuntivo>
	<Infinitivo>
		<infinitivo-pessoal-presente>
			<p><i>ir-me</i></p>
			<p><i>ires-te</i></p>
			<p><i>ir-se</i></p>
			<p><i>irmo-nos</i></p>
			<p><i>irdes-vos</i></p>
			<p><i>irem-se</i></p>
		</infinitivo-pessoal-presente>
		<infinitivo>
			<p><i>ir-se</i></p>
			<p><i>indo</i></p>
		</infinitivo>
	</Infinitivo>
	<Imperativo>
		<afirmativo>
			<p><i>-</i></p>
			<p><i>em-te</i></p>
			<p><i>enha-se</i></p>
			<p><i>enhamo-nos</i></p>
			<p><i>inde-vos</i></p>
			<p><i>enham-se</i></p>
		</afirmativo>
		<negativo>
			<p><i>-</i></p>
			<p><i>enhas</i></p>
			<p><i>enha</i></p>
			<p><i>enhamos</i></p>
			<p><i>enhais</i></p>
			<p><i>enham</i></p>
		</negativo>
	</Imperativo>
	<Gerúndio>
		<gerúndio>
			<p><i>indo-se</i></p>
			<p><i>indo</i></p>
		</gerúndio>
	</Gerúndio>
	<Particípio>
		<particípio>
			<p><i>indo</i></p>
		</particípio>
	</Particípio>
</template>

<template name="vi:uvar">
	<Indicativo>
		<presente>
			<p><i>úvo</i></p>
			<p><i>úvas</i></p>
			<p><i>úva</i></p>
			<p><i>uvamos</i></p>
			<p><i>uvais</i></p>
			<p><i>úvam</i></p>
		</presente>
		<pretérito-imperfeito>
			<p><i>uvava</i></p>
			<p><i>uvavas</i></p>
			<p><i>uvava</i></p>
			<p><i>uvávamos</i></p>
			<p><i>uváveis</i></p>
			<p><i>uvavam</i></p>
		</pretérito-imperfeito>
		<pretérito-mais-que-perfeito>
			<p><i>uvara</i></p>
			<p><i>uvaras</i></p>
			<p><i>uvara</i></p>
			<p><i>uváramos</i></p>
			<p><i>uváreis</i></p>
			<p><i>uvaram</i></p>
		</pretérito-mais-que-perfeito>
		<pretérito-perfeito>
			<p><i>uvei</i></p>
			<p><i>uvaste</i></p>
			<p><i>uvou</i></p>
			<p><i>r)</i></p>
			<p><i>uvastes</i></p>
			<p><i>uvaram</i></p>
		</pretérito-perfeito>
		<futuro-do-presente>
			<p><i>uvarei</i></p>
			<p><i>uvarás</i></p>
			<p><i>uvará</i></p>
			<p><i>uvaremos</i></p>
			<p><i>uvareis</i></p>
			<p><i>uvarão</i></p>
		</futuro-do-presente>
		</Indicativo>
	<Condicional>
		<futuro-do-pretérito>
			<p><i>uvaria</i></p>
			<p><i>uvarias</i></p>
			<p><i>uvaria</i></p>
			<p><i>uvaríamos</i></p>
			<p><i>uvaríeis</i></p>
			<p><i>uvariam</i></p>
		</futuro-do-pretérito>
		</Condicional>
	<Subjuntivo>
		<presente>
			<p><i>úve</i></p>
			<p><i>úves</i></p>
			<p><i>úve</i></p>
			<p><i>uvemos</i></p>
			<p><i>uveis</i></p>
			<p><i>úvem</i></p>
		</presente>
		<pretérito-imperfeito>
			<p><i>uvasse</i></p>
			<p><i>uvasses</i></p>
			<p><i>uvasse</i></p>
			<p><i>uvássemos</i></p>
			<p><i>uvásseis</i></p>
			<p><i>uvassem</i></p>
		</pretérito-imperfeito>
		<futuro>
			<p><i>uvar</i></p>
			<p><i>uvares</i></p>
			<p><i>uvar</i></p>
			<p><i>uvarmos</i></p>
			<p><i>uvardes</i></p>
			<p><i>uvarem</i></p>
		</futuro>
		</Subjuntivo>
	<Infinitivo>
		<infinitivo-pessoal-presente>
			<p><i>uvar</i></p>
			<p><i>uvares</i></p>
			<p><i>uvar</i></p>
			<p><i>uvarmos</i></p>
			<p><i>uvardes</i></p>
			<p><i>uvarem</i></p>
		</infinitivo-pessoal-presente>
		<infinitivo>
			<p><i>uvar</i></p>
			<p><i>uvado</i></p>
		</infinitivo>
	</Infinitivo>
	<Imperativo>
		<afirmativo>
			<p><i>-</i></p>
			<p><i>úva</i></p>
			<p><i>úve</i></p>
			<p><i>uvemos</i></p>
			<p><i>uvai</i></p>
			<p><i>úvem</i></p>
		</afirmativo>
		<negativo>
			<p><i>-</i></p>
			<p><i>úves</i></p>
			<p><i>úve</i></p>
			<p><i>uvemos</i></p>
			<p><i>uveis</i></p>
			<p><i>úvem</i></p>
		</negativo>
	</Imperativo>
	<Gerúndio>
		<gerúndio>
			<p><i>uvando</i></p>
			<p><i>uvado</i></p>
		</gerúndio>
	</Gerúndio>
	<Particípio>
		<particípio>
			<p><i>uvado</i></p>
		</particípio>
	</Particípio>
</template>

<template name="zurz:ir">
	<Indicativo>
		<presente>
			<p><i>-</i></p>
			<p><i>es</i></p>
			<p><i/></p>
			<p><i>imos</i></p>
			<p><i>is</i></p>
			<p><i>em</i></p>
		</presente>
		<pretérito-imperfeito>
			<p><i>ia</i></p>
			<p><i>ias</i></p>
			<p><i>ia</i></p>
			<p><i>íamos</i></p>
			<p><i>íeis</i></p>
			<p><i>iam</i></p>
		</pretérito-imperfeito>
		<pretérito-mais-que-perfeito>
			<p><i>ira</i></p>
			<p><i>iras</i></p>
			<p><i>ira</i></p>
			<p><i>íramos</i></p>
			<p><i>íreis</i></p>
			<p><i>iram</i></p>
		</pretérito-mais-que-perfeito>
		<pretérito-perfeito>
			<p><i>i</i></p>
			<p><i>iste</i></p>
			<p><i>iu</i></p>
			<p><i>imos</i></p>
			<p><i>istes</i></p>
			<p><i>iram</i></p>
		</pretérito-perfeito>
		<futuro-do-presente>
			<p><i>irei</i></p>
			<p><i>irás</i></p>
			<p><i>irá</i></p>
			<p><i>iremos</i></p>
			<p><i>ireis</i></p>
			<p><i>irão</i></p>
		</futuro-do-presente>
		</Indicativo>
	<Condicional>
		<futuro-do-pretérito>
			<p><i>iria</i></p>
			<p><i>irias</i></p>
			<p><i>iria</i></p>
			<p><i>iríamos</i></p>
			<p><i>iríeis</i></p>
			<p><i>iriam</i></p>
		</futuro-do-pretérito>
		</Condicional>
	<Subjuntivo>
		<presente>
			<p><i>-</i></p>
			<p><i>-</i></p>
			<p><i>-</i></p>
			<p><i>-</i></p>
			<p><i>-</i></p>
			<p><i>-</i></p>
		</presente>
		<pretérito-imperfeito>
			<p><i>isse</i></p>
			<p><i>isses</i></p>
			<p><i>isse</i></p>
			<p><i>íssemos</i></p>
			<p><i>ísseis</i></p>
			<p><i>issem</i></p>
		</pretérito-imperfeito>
		<futuro>
			<p><i>ir</i></p>
			<p><i>ires</i></p>
			<p><i>ir</i></p>
			<p><i>irmos</i></p>
			<p><i>irdes</i></p>
			<p><i>irem</i></p>
		</futuro>
		</Subjuntivo>
	<Infinitivo>
		<infinitivo-pessoal-presente>
			<p><i>ir</i></p>
			<p><i>ires</i></p>
			<p><i>ir</i></p>
			<p><i>irmos</i></p>
			<p><i>irdes</i></p>
			<p><i>irem</i></p>
		</infinitivo-pessoal-presente>
		<infinitivo>
			<p><i>ir</i></p>
			<p><i>ido</i></p>
		</infinitivo>
	</Infinitivo>
	<Imperativo>
		<afirmativo>
			<p><i>-</i></p>
			<p><i>e</i></p>
			<p><i>-</i></p>
			<p><i>-</i></p>
			<p><i>i</i></p>
			<p><i>-</i></p>
		</afirmativo>
		<negativo>
			<p><i>-</i></p>
			<p><i>-</i></p>
			<p><i>-</i></p>
			<p><i>-</i></p>
			<p><i>-</i></p>
			<p><i>-</i></p>
		</negativo>
	</Imperativo>
	<Gerúndio>
		<gerúndio>
			<p><i>indo</i></p>
			<p><i>ido</i></p>
		</gerúndio>
	</Gerúndio>
	<Particípio>
		<particípio>
			<p><i>ido</i></p>
		</particípio>
	</Particípio>
</template>

</conjugation-pt>
